<?xml version='1.0' encoding='utf-8'?>
<!--
	conjugation-es.xml - List of Spanish conjugation templates.
	The templates were generated by Sekou Diao using Unsupervised Learning,
	and follow the xml schema defined by Pierre Sarrazin in verbiste.
	Further improved by Brett Tolbert:
	- Removed uncessary compound tenses, as they can be conjugated with 
	  only the helping verb and participle. 
	- Improved DTD, made number of p elements strict
	- Fixed a lot of errors in the templates.
	- Removed mood name from tense names to eliminate redundancy
	- Converted tense tag names to lowercase for ease of use
	- Fixed issues with Spanish verbs like parecer

	Coypright (C) 2023 Brett Tolbert <https://github.com/bretttolbert/verbecc>
	Copyright (C) 2018 Sekou Diao <https://github.com/SekouD>
	Copyright (C) 2003-2016 Pierre Sarrazin <http://sarrazip.com/>

	This program is free software; you can redistribute it and/or
	modify it under the terms of the GNU General Public License
	as published by the Free Software Foundation; either version 2
	of the License, or (at your option) any later version.

	This program is distributed in the hope that it will be useful,
	but WITHOUT ANY WARRANTY; without even the implied warranty of
	MERCHANTABILITY or FITNESS FOR A PARTICULAR PURPOSE.  See the
	GNU General Public License for more details.

	You should have received a copy of the GNU General Public License
	along with this program; if not, write to the Free Software
	Foundation, Inc., 51 Franklin Street, Fifth Floor, Boston, MA
	02110-1301, USA.
-->
<!DOCTYPE conjugation-es [
<!ELEMENT conjugation-es (template)+>
<!ATTLIST conjugation-es xmlns CDATA #FIXED "">
<!ELEMENT template (Indicativo , Subjuntivo , Imperativo , (Condicional , Infinitivo , Gerundio , Participo)?)>
<!ATTLIST template name NMTOKEN #REQUIRED>
<!ELEMENT Indicativo (presente , pretérito-imperfecto , pretérito-perfecto-simple , futuro)?>
<!ELEMENT Subjuntivo (presente , pretérito-imperfecto-1 , pretérito-imperfecto-2 , futuro)?>
<!ELEMENT Imperativo (afirmativo , negativo)>
<!ELEMENT Condicional (presente)>
<!ELEMENT Infinitivo (infinitivo)>
<!ELEMENT Gerundio (gerundio)>
<!ELEMENT Participo (participo)>
<!ELEMENT presente (p , p , p , p , p , p)>
<!ELEMENT pretérito-imperfecto (p , p , p , p , p , p)>
<!ELEMENT pretérito-perfecto-simple (p , p , p , p , p , p)>
<!ELEMENT futuro (p , p , p , p , p , p)>
<!ELEMENT pretérito-imperfecto-1 (p , p , p , p , p , p)>
<!ELEMENT pretérito-imperfecto-2 (p , p , p , p , p , p)>
<!ELEMENT afirmativo (p , p , p , p , p)>
<!ELEMENT negativo (p , p , p , p , p)>
<!ELEMENT infinitivo (p , p)>
<!ELEMENT gerundio (p , p)>
<!ELEMENT participo (p)>
<!ELEMENT p (i)+>
<!ELEMENT i (#PCDATA)>
]>
<conjugation-es>

<template name="abol:ir">
	<Indicativo>
		<presente>
			<p><i>o</i></p>
			<p><i>es</i><i>ís</i></p>
			<p><i>e</i></p>
			<p><i>imos</i></p>
			<p><i>ís</i></p>
			<p><i>en</i></p>
		</presente>
		<pretérito-imperfecto>
			<p><i>ía</i></p>
			<p><i>ías</i></p>
			<p><i>ía</i></p>
			<p><i>íamos</i></p>
			<p><i>íais</i></p>
			<p><i>ían</i></p>
		</pretérito-imperfecto>
		<pretérito-perfecto-simple>
			<p><i>ía</i></p>
			<p><i>ías</i></p>
			<p><i>ía</i></p>
			<p><i>íamos</i></p>
			<p><i>íais</i></p>
			<p><i>ían</i></p>
		</pretérito-perfecto-simple>
		<futuro>
			<p><i>iré</i></p>
			<p><i>irás</i></p>
			<p><i>irrá</i></p>
			<p><i>iremos</i></p>
			<p><i>iréis</i></p>
			<p><i>irán</i></p>
		</futuro>
	</Indicativo>
	<Subjuntivo>
	</Subjuntivo>
	<Imperativo>
		<afirmativo>
			<p><i/></p>
			<p><i/></p>
			<p><i>iendo</i></p>
			<p><i/></p>
			<p><i/></p>
		</afirmativo>
		<negativo>
			<p><i>ir</i></p>
			<p><i/></p>
			<p><i/></p>
			<p><i>ido</i></p>
			<p><i/></p>
		</negativo>
	</Imperativo>
	<Condicional>
		<presente>
			<p><i>iría</i></p>
			<p><i>irías</i></p>
			<p><i>iría</i></p>
			<p><i>iríamos</i></p>
			<p><i>iríais</i></p>
			<p><i>irían</i></p>
		</presente>
	</Condicional>
	<Infinitivo>
		<infinitivo>
			<p><i>ir</i></p>
			<p><i>ir</i></p>
		</infinitivo>
	</Infinitivo>
	<Gerundio>
		<gerundio>
			<p><i>iendo</i></p>
			<p><i>iendo</i></p>
		</gerundio>
	</Gerundio>
	<Participo>
		<participo>
			<p><i>ido</i></p>
		</participo>
	</Participo>
</template>

<template name="act:uar">
	<Indicativo>
		<presente>
			<p><i>úo</i></p>
			<p><i>úas</i></p>
			<p><i>úa</i></p>
			<p><i>uamos</i></p>
			<p><i>uáis</i></p>
			<p><i>úan</i></p>
		</presente>
		<pretérito-imperfecto>
			<p><i>uaba</i></p>
			<p><i>uabas</i></p>
			<p><i>uaba</i></p>
			<p><i>uábamos</i></p>
			<p><i>uabais</i></p>
			<p><i>uaban</i></p>
		</pretérito-imperfecto>
		<pretérito-perfecto-simple>
			<p><i>ué</i></p>
			<p><i>uaste</i></p>
			<p><i>uó</i></p>
			<p><i>uamos</i></p>
			<p><i>uasteis</i></p>
			<p><i>uaron</i></p>
		</pretérito-perfecto-simple>
		<futuro>
			<p><i>uaré</i></p>
			<p><i>uarás</i></p>
			<p><i>uará</i></p>
			<p><i>uaremos</i></p>
			<p><i>uaréis</i></p>
			<p><i>uarán</i></p>
		</futuro>
		</Indicativo>
	<Subjuntivo>
		<presente>
			<p><i>úe</i></p>
			<p><i>úes</i></p>
			<p><i>úe</i></p>
			<p><i>uemos</i></p>
			<p><i>uéis</i></p>
			<p><i>úen</i></p>
		</presente>
		<pretérito-imperfecto-1>
			<p><i>uara</i></p>
			<p><i>uaras</i></p>
			<p><i>uara</i></p>
			<p><i>uáramos</i></p>
			<p><i>uarais</i></p>
			<p><i>uaran</i></p>
		</pretérito-imperfecto-1>
		<pretérito-imperfecto-2>
			<p><i>uase</i></p>
			<p><i>uases</i></p>
			<p><i>uase</i></p>
			<p><i>uásemos</i></p>
			<p><i>uaseis</i></p>
			<p><i>uasen</i></p>
		</pretérito-imperfecto-2>
		<futuro>
			<p><i>uare</i></p>
			<p><i>uares</i></p>
			<p><i>uare</i></p>
			<p><i>uáremos</i></p>
			<p><i>uareis</i></p>
			<p><i>uaren</i></p>
		</futuro>
		</Subjuntivo>
	<Imperativo>
		<afirmativo>
			<p><i>úa</i></p>
			<p><i>úe</i></p>
			<p><i>uemos</i></p>
			<p><i>uad</i></p>
			<p><i>úen</i></p>
		</afirmativo>
		<negativo>
			<p><i>úes</i></p>
			<p><i>úe</i></p>
			<p><i>uemos</i></p>
			<p><i>uéis</i></p>
			<p><i>úen</i></p>
		</negativo>
	</Imperativo>
	<Condicional>
		<presente>
			<p><i>uaría</i></p>
			<p><i>uarías</i></p>
			<p><i>uaría</i></p>
			<p><i>uaríamos</i></p>
			<p><i>uaríais</i></p>
			<p><i>uarían</i></p>
		</presente>
		</Condicional>
	<Infinitivo>
		<infinitivo>
			<p><i>uar</i></p>
			<p><i>uado</i></p>
		</infinitivo>
	</Infinitivo>
	<Gerundio>
		<gerundio>
			<p><i>uando</i></p>
			<p><i>uado</i></p>
		</gerundio>
	</Gerundio>
	<Participo>
		<participo>
			<p><i>uado</i></p>
		</participo>
	</Participo>
</template>

<template name="adqui:rir">
	<Indicativo>
		<presente>
			<p><i>ero</i></p>
			<p><i>eres</i></p>
			<p><i>ere</i></p>
			<p><i>rimos</i></p>
			<p><i>rís</i></p>
			<p><i>eren</i></p>
		</presente>
		<pretérito-imperfecto>
			<p><i>ría</i></p>
			<p><i>rías</i></p>
			<p><i>ría</i></p>
			<p><i>ríamos</i></p>
			<p><i>ríais</i></p>
			<p><i>rían</i></p>
		</pretérito-imperfecto>
		<pretérito-perfecto-simple>
			<p><i>rí</i></p>
			<p><i>riste</i></p>
			<p><i>rió</i></p>
			<p><i>rimos</i></p>
			<p><i>risteis</i></p>
			<p><i>rieron</i></p>
		</pretérito-perfecto-simple>
		<futuro>
			<p><i>riré</i></p>
			<p><i>rirás</i></p>
			<p><i>rirá</i></p>
			<p><i>riremos</i></p>
			<p><i>riréis</i></p>
			<p><i>rirán</i></p>
		</futuro>
		</Indicativo>
	<Subjuntivo>
		<presente>
			<p><i>era</i></p>
			<p><i>eras</i></p>
			<p><i>era</i></p>
			<p><i>ramos</i></p>
			<p><i>ráis</i></p>
			<p><i>eran</i></p>
		</presente>
		<pretérito-imperfecto-1>
			<p><i>riera</i></p>
			<p><i>rieras</i></p>
			<p><i>riera</i></p>
			<p><i>riéramos</i></p>
			<p><i>rierais</i></p>
			<p><i>rieran</i></p>
		</pretérito-imperfecto-1>
		<pretérito-imperfecto-2>
			<p><i>riese</i></p>
			<p><i>rieses</i></p>
			<p><i>riese</i></p>
			<p><i>riésemos</i></p>
			<p><i>rieseis</i></p>
			<p><i>riesen</i></p>
		</pretérito-imperfecto-2>
		<futuro>
			<p><i>riere</i></p>
			<p><i>rieres</i></p>
			<p><i>riere</i></p>
			<p><i>riéremos</i></p>
			<p><i>riereis</i></p>
			<p><i>rieren</i></p>
		</futuro>
		</Subjuntivo>
	<Imperativo>
		<afirmativo>
			<p><i>ere</i></p>
			<p><i>era</i></p>
			<p><i>ramos</i></p>
			<p><i>rid</i></p>
			<p><i>eran</i></p>
		</afirmativo>
		<negativo>
			<p><i>eras</i></p>
			<p><i>era</i></p>
			<p><i>ramos</i></p>
			<p><i>ráis</i></p>
			<p><i>eran</i></p>
		</negativo>
	</Imperativo>
	<Condicional>
		<presente>
			<p><i>riría</i></p>
			<p><i>rirías</i></p>
			<p><i>riría</i></p>
			<p><i>riríamos</i></p>
			<p><i>riríais</i></p>
			<p><i>rirían</i></p>
		</presente>
		</Condicional>
	<Infinitivo>
		<infinitivo>
			<p><i>rir</i></p>
			<p><i>rido</i></p>
		</infinitivo>
	</Infinitivo>
	<Gerundio>
		<gerundio>
			<p><i>riendo</i></p>
			<p><i>rido</i></p>
		</gerundio>
	</Gerundio>
	<Participo>
		<participo>
			<p><i>rido</i></p>
		</participo>
	</Participo>
</template>

<template name="ah:incar">
	<Indicativo>
		<presente>
			<p><i>ínco</i></p>
			<p><i>íncas</i></p>
			<p><i>ínca</i></p>
			<p><i>incamos</i></p>
			<p><i>incáis</i></p>
			<p><i>íncan</i></p>
		</presente>
		<pretérito-imperfecto>
			<p><i>incaba</i></p>
			<p><i>incabas</i></p>
			<p><i>incaba</i></p>
			<p><i>incábamos</i></p>
			<p><i>incabais</i></p>
			<p><i>incaban</i></p>
		</pretérito-imperfecto>
		<pretérito-perfecto-simple>
			<p><i>inqué</i></p>
			<p><i>incaste</i></p>
			<p><i>incó</i></p>
			<p><i>incamos</i></p>
			<p><i>incasteis</i></p>
			<p><i>incaron</i></p>
		</pretérito-perfecto-simple>
		<futuro>
			<p><i>incaré</i></p>
			<p><i>incarás</i></p>
			<p><i>incará</i></p>
			<p><i>incaremos</i></p>
			<p><i>incaréis</i></p>
			<p><i>incarán</i></p>
		</futuro>
		</Indicativo>
	<Subjuntivo>
		<presente>
			<p><i>ínque</i></p>
			<p><i>ínques</i></p>
			<p><i>ínque</i></p>
			<p><i>inquemos</i></p>
			<p><i>inquéis</i></p>
			<p><i>ínquen</i></p>
		</presente>
		<pretérito-imperfecto-1>
			<p><i>incara</i></p>
			<p><i>incaras</i></p>
			<p><i>incara</i></p>
			<p><i>incáramos</i></p>
			<p><i>incarais</i></p>
			<p><i>incaran</i></p>
		</pretérito-imperfecto-1>
		<pretérito-imperfecto-2>
			<p><i>incase</i></p>
			<p><i>incases</i></p>
			<p><i>incase</i></p>
			<p><i>incásemos</i></p>
			<p><i>incaseis</i></p>
			<p><i>incasen</i></p>
		</pretérito-imperfecto-2>
		<futuro>
			<p><i>incare</i></p>
			<p><i>incares</i></p>
			<p><i>incare</i></p>
			<p><i>incáremos</i></p>
			<p><i>incareis</i></p>
			<p><i>incaren</i></p>
		</futuro>
		</Subjuntivo>
	<Imperativo>
		<afirmativo>
			<p><i>ínca</i></p>
			<p><i>ínque</i></p>
			<p><i>inquemos</i></p>
			<p><i>incad</i></p>
			<p><i>ínquen</i></p>
		</afirmativo>
		<negativo>
			<p><i>ínques</i></p>
			<p><i>ínque</i></p>
			<p><i>inquemos</i></p>
			<p><i>inquéis</i></p>
			<p><i>ínquen</i></p>
		</negativo>
	</Imperativo>
	<Condicional>
		<presente>
			<p><i>incaría</i></p>
			<p><i>incarías</i></p>
			<p><i>incaría</i></p>
			<p><i>incaríamos</i></p>
			<p><i>incaríais</i></p>
			<p><i>incarían</i></p>
		</presente>
		</Condicional>
	<Infinitivo>
		<infinitivo>
			<p><i>incar</i></p>
			<p><i>incado</i></p>
		</infinitivo>
	</Infinitivo>
	<Gerundio>
		<gerundio>
			<p><i>incando</i></p>
			<p><i>incado</i></p>
		</gerundio>
	</Gerundio>
	<Participo>
		<participo>
			<p><i>incado</i></p>
		</participo>
	</Participo>
</template>

<template name="a:irar">
	<Indicativo>
		<presente>
			<p><i>íro</i></p>
			<p><i>íras</i></p>
			<p><i>íra</i></p>
			<p><i>iramos</i></p>
			<p><i>iráis</i></p>
			<p><i>íran</i></p>
		</presente>
		<pretérito-imperfecto>
			<p><i>iraba</i></p>
			<p><i>irabas</i></p>
			<p><i>iraba</i></p>
			<p><i>irábamos</i></p>
			<p><i>irabais</i></p>
			<p><i>iraban</i></p>
		</pretérito-imperfecto>
		<pretérito-perfecto-simple>
			<p><i>iré</i></p>
			<p><i>iraste</i></p>
			<p><i>iró</i></p>
			<p><i>iramos</i></p>
			<p><i>irasteis</i></p>
			<p><i>iraron</i></p>
		</pretérito-perfecto-simple>
		<futuro>
			<p><i>iraré</i></p>
			<p><i>irarás</i></p>
			<p><i>irará</i></p>
			<p><i>iraremos</i></p>
			<p><i>iraréis</i></p>
			<p><i>irarán</i></p>
		</futuro>
		</Indicativo>
	<Subjuntivo>
		<presente>
			<p><i>íre</i></p>
			<p><i>íres</i></p>
			<p><i>íre</i></p>
			<p><i>iremos</i></p>
			<p><i>iréis</i></p>
			<p><i>íren</i></p>
		</presente>
		<pretérito-imperfecto-1>
			<p><i>irara</i></p>
			<p><i>iraras</i></p>
			<p><i>irara</i></p>
			<p><i>iráramos</i></p>
			<p><i>irarais</i></p>
			<p><i>iraran</i></p>
		</pretérito-imperfecto-1>
		<pretérito-imperfecto-2>
			<p><i>irase</i></p>
			<p><i>irases</i></p>
			<p><i>irase</i></p>
			<p><i>irásemos</i></p>
			<p><i>iraseis</i></p>
			<p><i>irasen</i></p>
		</pretérito-imperfecto-2>
		<futuro>
			<p><i>irare</i></p>
			<p><i>irares</i></p>
			<p><i>irare</i></p>
			<p><i>iráremos</i></p>
			<p><i>irareis</i></p>
			<p><i>iraren</i></p>
		</futuro>
		</Subjuntivo>
	<Imperativo>
		<afirmativo>
			<p><i>íra</i></p>
			<p><i>íre</i></p>
			<p><i>iremos</i></p>
			<p><i>irad</i></p>
			<p><i>íren</i></p>
		</afirmativo>
		<negativo>
			<p><i>íres</i></p>
			<p><i>íre</i></p>
			<p><i>iremos</i></p>
			<p><i>iréis</i></p>
			<p><i>íren</i></p>
		</negativo>
	</Imperativo>
	<Condicional>
		<presente>
			<p><i>iraría</i></p>
			<p><i>irarías</i></p>
			<p><i>iraría</i></p>
			<p><i>iraríamos</i></p>
			<p><i>iraríais</i></p>
			<p><i>irarían</i></p>
		</presente>
		</Condicional>
	<Infinitivo>
		<infinitivo>
			<p><i>irar</i></p>
			<p><i>irado</i></p>
		</infinitivo>
	</Infinitivo>
	<Gerundio>
		<gerundio>
			<p><i>irando</i></p>
			<p><i>irado</i></p>
		</gerundio>
	</Gerundio>
	<Participo>
		<participo>
			<p><i>irado</i></p>
		</participo>
	</Participo>
</template>

<template name="and:ar">
	<Indicativo>
		<presente>
			<p><i>o</i></p>
			<p><i>as</i></p>
			<p><i>a</i></p>
			<p><i>amos</i></p>
			<p><i>áis</i></p>
			<p><i>an</i></p>
		</presente>
		<pretérito-imperfecto>
			<p><i>aba</i></p>
			<p><i>abas</i></p>
			<p><i>aba</i></p>
			<p><i>ábamos</i></p>
			<p><i>abais</i></p>
			<p><i>aban</i></p>
		</pretérito-imperfecto>
		<pretérito-perfecto-simple>
			<p><i>uve</i></p>
			<p><i>uviste</i></p>
			<p><i>uvo</i></p>
			<p><i>uvimos</i></p>
			<p><i>uvisteis</i></p>
			<p><i>uvieron</i></p>
		</pretérito-perfecto-simple>
		<futuro>
			<p><i>aré</i></p>
			<p><i>arás</i></p>
			<p><i>ará</i></p>
			<p><i>aremos</i></p>
			<p><i>aréis</i></p>
			<p><i>arán</i></p>
		</futuro>
		</Indicativo>
	<Subjuntivo>
		<presente>
			<p><i>e</i></p>
			<p><i>es</i></p>
			<p><i>e</i></p>
			<p><i>emos</i></p>
			<p><i>éis</i></p>
			<p><i>en</i></p>
		</presente>
		<pretérito-imperfecto-1>
			<p><i>uviera</i></p>
			<p><i>uvieras</i></p>
			<p><i>uviera</i></p>
			<p><i>uviéramos</i></p>
			<p><i>uvierais</i></p>
			<p><i>uvieran</i></p>
		</pretérito-imperfecto-1>
		<pretérito-imperfecto-2>
			<p><i>uviese</i></p>
			<p><i>uvieses</i></p>
			<p><i>uviese</i></p>
			<p><i>uviésemos</i></p>
			<p><i>uvieseis</i></p>
			<p><i>uviesen</i></p>
		</pretérito-imperfecto-2>
		<futuro>
			<p><i>uviere</i></p>
			<p><i>uvieres</i></p>
			<p><i>uviere</i></p>
			<p><i>uviéremos</i></p>
			<p><i>uviereis</i></p>
			<p><i>uvieren</i></p>
		</futuro>
		</Subjuntivo>
	<Imperativo>
		<afirmativo>
			<p><i>a</i></p>
			<p><i>e</i></p>
			<p><i>emos</i></p>
			<p><i>ad</i></p>
			<p><i>en</i></p>
		</afirmativo>
		<negativo>
			<p><i>es</i></p>
			<p><i>e</i></p>
			<p><i>emos</i></p>
			<p><i>éis</i></p>
			<p><i>en</i></p>
		</negativo>
	</Imperativo>
	<Condicional>
		<presente>
			<p><i>aría</i></p>
			<p><i>arías</i></p>
			<p><i>aría</i></p>
			<p><i>aríamos</i></p>
			<p><i>aríais</i></p>
			<p><i>arían</i></p>
		</presente>
		</Condicional>
	<Infinitivo>
		<infinitivo>
			<p><i>ar</i></p>
			<p><i>ado</i></p>
		</infinitivo>
	</Infinitivo>
	<Gerundio>
		<gerundio>
			<p><i>ando</i></p>
			<p><i>ado</i></p>
		</gerundio>
	</Gerundio>
	<Participo>
		<participo>
			<p><i>ado</i></p>
		</participo>
	</Participo>
</template>

<template name="as:ir">
	<Indicativo>
		<presente>
			<p><i>go</i></p>
			<p><i>es</i></p>
			<p><i>e</i></p>
			<p><i>imos</i></p>
			<p><i>ís</i></p>
			<p><i>en</i></p>
		</presente>
		<pretérito-imperfecto>
			<p><i>ía</i></p>
			<p><i>ías</i></p>
			<p><i>ía</i></p>
			<p><i>íamos</i></p>
			<p><i>íais</i></p>
			<p><i>ían</i></p>
		</pretérito-imperfecto>
		<pretérito-perfecto-simple>
			<p><i>í</i></p>
			<p><i>iste</i></p>
			<p><i>ió</i></p>
			<p><i>imos</i></p>
			<p><i>isteis</i></p>
			<p><i>ieron</i></p>
		</pretérito-perfecto-simple>
		<futuro>
			<p><i>iré</i></p>
			<p><i>irás</i></p>
			<p><i>irá</i></p>
			<p><i>iremos</i></p>
			<p><i>iréis</i></p>
			<p><i>irán</i></p>
		</futuro>
		</Indicativo>
	<Subjuntivo>
		<presente>
			<p><i>ga</i></p>
			<p><i>gas</i></p>
			<p><i>ga</i></p>
			<p><i>gamos</i></p>
			<p><i>gáis</i></p>
			<p><i>gan</i></p>
		</presente>
		<pretérito-imperfecto-1>
			<p><i>iera</i></p>
			<p><i>ieras</i></p>
			<p><i>iera</i></p>
			<p><i>iéramos</i></p>
			<p><i>ierais</i></p>
			<p><i>ieran</i></p>
		</pretérito-imperfecto-1>
		<pretérito-imperfecto-2>
			<p><i>iese</i></p>
			<p><i>ieses</i></p>
			<p><i>iese</i></p>
			<p><i>iésemos</i></p>
			<p><i>ieseis</i></p>
			<p><i>iesen</i></p>
		</pretérito-imperfecto-2>
		<futuro>
			<p><i>iere</i></p>
			<p><i>ieres</i></p>
			<p><i>iere</i></p>
			<p><i>iéremos</i></p>
			<p><i>iereis</i></p>
			<p><i>ieren</i></p>
		</futuro>
		</Subjuntivo>
	<Imperativo>
		<afirmativo>
			<p><i>e</i></p>
			<p><i>ga</i></p>
			<p><i>gamos</i></p>
			<p><i>id</i></p>
			<p><i>gan</i></p>
		</afirmativo>
		<negativo>
			<p><i>gas</i></p>
			<p><i>ga</i></p>
			<p><i>gamos</i></p>
			<p><i>gáis</i></p>
			<p><i>gan</i></p>
		</negativo>
	</Imperativo>
	<Condicional>
		<presente>
			<p><i>iría</i></p>
			<p><i>irías</i></p>
			<p><i>iría</i></p>
			<p><i>iríamos</i></p>
			<p><i>iríais</i></p>
			<p><i>irían</i></p>
		</presente>
		</Condicional>
	<Infinitivo>
		<infinitivo>
			<p><i>ir</i></p>
			<p><i>ido</i></p>
		</infinitivo>
	</Infinitivo>
	<Gerundio>
		<gerundio>
			<p><i>iendo</i></p>
			<p><i>ido</i></p>
		</gerundio>
	</Gerundio>
	<Participo>
		<participo>
			<p><i>ido</i></p>
		</participo>
	</Participo>
</template>

<template name="a:ullar">
	<Indicativo>
		<presente>
			<p><i>úllo</i></p>
			<p><i>úllas</i></p>
			<p><i>úlla</i></p>
			<p><i>ullamos</i></p>
			<p><i>ulláis</i></p>
			<p><i>úllan</i></p>
		</presente>
		<pretérito-imperfecto>
			<p><i>ullaba</i></p>
			<p><i>ullabas</i></p>
			<p><i>ullaba</i></p>
			<p><i>ullábamos</i></p>
			<p><i>ullabais</i></p>
			<p><i>ullaban</i></p>
		</pretérito-imperfecto>
		<pretérito-perfecto-simple>
			<p><i>ullé</i></p>
			<p><i>ullaste</i></p>
			<p><i>ulló</i></p>
			<p><i>ullamos</i></p>
			<p><i>ullasteis</i></p>
			<p><i>ullaron</i></p>
		</pretérito-perfecto-simple>
		<futuro>
			<p><i>ullaré</i></p>
			<p><i>ullarás</i></p>
			<p><i>ullará</i></p>
			<p><i>ullaremos</i></p>
			<p><i>ullaréis</i></p>
			<p><i>ullarán</i></p>
		</futuro>
		</Indicativo>
	<Subjuntivo>
		<presente>
			<p><i>úlle</i></p>
			<p><i>úlles</i></p>
			<p><i>úlle</i></p>
			<p><i>ullemos</i></p>
			<p><i>ulléis</i></p>
			<p><i>úllen</i></p>
		</presente>
		<pretérito-imperfecto-1>
			<p><i>ullara</i></p>
			<p><i>ullaras</i></p>
			<p><i>ullara</i></p>
			<p><i>ulláramos</i></p>
			<p><i>ullarais</i></p>
			<p><i>ullaran</i></p>
		</pretérito-imperfecto-1>
		<pretérito-imperfecto-2>
			<p><i>ullase</i></p>
			<p><i>ullases</i></p>
			<p><i>ullase</i></p>
			<p><i>ullásemos</i></p>
			<p><i>ullaseis</i></p>
			<p><i>ullasen</i></p>
		</pretérito-imperfecto-2>
		<futuro>
			<p><i>ullare</i></p>
			<p><i>ullares</i></p>
			<p><i>ullare</i></p>
			<p><i>ulláremos</i></p>
			<p><i>ullareis</i></p>
			<p><i>ullaren</i></p>
		</futuro>
		</Subjuntivo>
	<Imperativo>
		<afirmativo>
			<p><i>úlla</i></p>
			<p><i>úlle</i></p>
			<p><i>ullemos</i></p>
			<p><i>ullad</i></p>
			<p><i>úllen</i></p>
		</afirmativo>
		<negativo>
			<p><i>úlles</i></p>
			<p><i>úlle</i></p>
			<p><i>ullemos</i></p>
			<p><i>ulléis</i></p>
			<p><i>úllen</i></p>
		</negativo>
	</Imperativo>
	<Condicional>
		<presente>
			<p><i>ullaría</i></p>
			<p><i>ullarías</i></p>
			<p><i>ullaría</i></p>
			<p><i>ullaríamos</i></p>
			<p><i>ullaríais</i></p>
			<p><i>ullarían</i></p>
		</presente>
		</Condicional>
	<Infinitivo>
		<infinitivo>
			<p><i>ullar</i></p>
			<p><i>ullado</i></p>
		</infinitivo>
	</Infinitivo>
	<Gerundio>
		<gerundio>
			<p><i>ullando</i></p>
			<p><i>ullado</i></p>
		</gerundio>
	</Gerundio>
	<Participo>
		<participo>
			<p><i>ullado</i></p>
		</participo>
	</Participo>
</template>

<template name="averg:onzar">
	<Indicativo>
		<presente>
			<p><i>üenzo</i></p>
			<p><i>üenzas</i></p>
			<p><i>üenza</i></p>
			<p><i>onzamos</i></p>
			<p><i>onzáis</i></p>
			<p><i>üenzan</i></p>
		</presente>
		<pretérito-imperfecto>
			<p><i>onzaba</i></p>
			<p><i>onzabas</i></p>
			<p><i>onzaba</i></p>
			<p><i>onzábamos</i></p>
			<p><i>onzabais</i></p>
			<p><i>onzaban</i></p>
		</pretérito-imperfecto>
		<pretérito-perfecto-simple>
			<p><i>oncé</i></p>
			<p><i>onzaste</i></p>
			<p><i>onzó</i></p>
			<p><i>onzamos</i></p>
			<p><i>onzasteis</i></p>
			<p><i>onzaron</i></p>
		</pretérito-perfecto-simple>
		<futuro>
			<p><i>onzaré</i></p>
			<p><i>onzarás</i></p>
			<p><i>onzará</i></p>
			<p><i>onzaremos</i></p>
			<p><i>onzaréis</i></p>
			<p><i>onzarán</i></p>
		</futuro>
		</Indicativo>
	<Subjuntivo>
		<presente>
			<p><i>üence</i></p>
			<p><i>üences</i></p>
			<p><i>üence</i></p>
			<p><i>oncemos</i></p>
			<p><i>oncéis</i></p>
			<p><i>üencen</i></p>
		</presente>
		<pretérito-imperfecto-1>
			<p><i>onzara</i></p>
			<p><i>onzaras</i></p>
			<p><i>onzara</i></p>
			<p><i>onzáramos</i></p>
			<p><i>onzarais</i></p>
			<p><i>onzaran</i></p>
		</pretérito-imperfecto-1>
		<pretérito-imperfecto-2>
			<p><i>onzase</i></p>
			<p><i>onzases</i></p>
			<p><i>onzase</i></p>
			<p><i>onzásemos</i></p>
			<p><i>onzaseis</i></p>
			<p><i>onzasen</i></p>
		</pretérito-imperfecto-2>
		<futuro>
			<p><i>onzare</i></p>
			<p><i>onzares</i></p>
			<p><i>onzare</i></p>
			<p><i>onzáremos</i></p>
			<p><i>onzareis</i></p>
			<p><i>onzaren</i></p>
		</futuro>
		</Subjuntivo>
	<Imperativo>
		<afirmativo>
			<p><i>üenza</i></p>
			<p><i>üence</i></p>
			<p><i>oncemos</i></p>
			<p><i>onzad</i></p>
			<p><i>üencen</i></p>
		</afirmativo>
		<negativo>
			<p><i>üences</i></p>
			<p><i>üence</i></p>
			<p><i>oncemos</i></p>
			<p><i>oncéis</i></p>
			<p><i>üencen</i></p>
		</negativo>
	</Imperativo>
	<Condicional>
		<presente>
			<p><i>onzaría</i></p>
			<p><i>onzarías</i></p>
			<p><i>onzaría</i></p>
			<p><i>onzaríamos</i></p>
			<p><i>onzaríais</i></p>
			<p><i>onzarían</i></p>
		</presente>
		</Condicional>
	<Infinitivo>
		<infinitivo>
			<p><i>onzar</i></p>
			<p><i>onzado</i></p>
		</infinitivo>
	</Infinitivo>
	<Gerundio>
		<gerundio>
			<p><i>onzando</i></p>
			<p><i>onzado</i></p>
		</gerundio>
	</Gerundio>
	<Participo>
		<participo>
			<p><i>onzado</i></p>
		</participo>
	</Participo>
</template>

<template name="averig:uar">
	<Indicativo>
		<presente>
			<p><i>uo</i></p>
			<p><i>uas</i></p>
			<p><i>ua</i></p>
			<p><i>uamos</i></p>
			<p><i>uáis</i></p>
			<p><i>uan</i></p>
		</presente>
		<pretérito-imperfecto>
			<p><i>uaba</i></p>
			<p><i>uabas</i></p>
			<p><i>uaba</i></p>
			<p><i>uábamos</i></p>
			<p><i>uabais</i></p>
			<p><i>uaban</i></p>
		</pretérito-imperfecto>
		<pretérito-perfecto-simple>
			<p><i>üé</i></p>
			<p><i>uaste</i></p>
			<p><i>uó</i></p>
			<p><i>uamos</i></p>
			<p><i>uasteis</i></p>
			<p><i>uaron</i></p>
		</pretérito-perfecto-simple>
		<futuro>
			<p><i>uaré</i></p>
			<p><i>uarás</i></p>
			<p><i>uará</i></p>
			<p><i>uaremos</i></p>
			<p><i>uaréis</i></p>
			<p><i>uarán</i></p>
		</futuro>
		</Indicativo>
	<Subjuntivo>
		<presente>
			<p><i>üe</i></p>
			<p><i>ües</i></p>
			<p><i>üe</i></p>
			<p><i>üemos</i></p>
			<p><i>üéis</i></p>
			<p><i>üen</i></p>
		</presente>
		<pretérito-imperfecto-1>
			<p><i>uara</i></p>
			<p><i>uaras</i></p>
			<p><i>uara</i></p>
			<p><i>uáramos</i></p>
			<p><i>uarais</i></p>
			<p><i>uaran</i></p>
		</pretérito-imperfecto-1>
		<pretérito-imperfecto-2>
			<p><i>uase</i></p>
			<p><i>uases</i></p>
			<p><i>uase</i></p>
			<p><i>uásemos</i></p>
			<p><i>uaseis</i></p>
			<p><i>uasen</i></p>
		</pretérito-imperfecto-2>
		<futuro>
			<p><i>uare</i></p>
			<p><i>uares</i></p>
			<p><i>uare</i></p>
			<p><i>uáremos</i></p>
			<p><i>uareis</i></p>
			<p><i>uaren</i></p>
		</futuro>
		</Subjuntivo>
	<Imperativo>
		<afirmativo>
			<p><i>ua</i></p>
			<p><i>üe</i></p>
			<p><i>üemos</i></p>
			<p><i>uad</i></p>
			<p><i>üen</i></p>
		</afirmativo>
		<negativo>
			<p><i>ües</i></p>
			<p><i>üe</i></p>
			<p><i>üemos</i></p>
			<p><i>üéis</i></p>
			<p><i>üen</i></p>
		</negativo>
	</Imperativo>
	<Condicional>
		<presente>
			<p><i>uaría</i></p>
			<p><i>uarías</i></p>
			<p><i>uaría</i></p>
			<p><i>uaríamos</i></p>
			<p><i>uaríais</i></p>
			<p><i>uarían</i></p>
		</presente>
		</Condicional>
	<Infinitivo>
		<infinitivo>
			<p><i>uar</i></p>
			<p><i>uado</i></p>
		</infinitivo>
	</Infinitivo>
	<Gerundio>
		<gerundio>
			<p><i>uando</i></p>
			<p><i>uado</i></p>
		</gerundio>
	</Gerundio>
	<Participo>
		<participo>
			<p><i>uado</i></p>
		</participo>
	</Participo>
</template>

<template name=":caber">
	<Indicativo>
		<presente>
			<p><i>quepo</i></p>
			<p><i>cabes</i></p>
			<p><i>cabe</i></p>
			<p><i>cabemos</i></p>
			<p><i>cabéis</i></p>
			<p><i>caben</i></p>
		</presente>
		<pretérito-imperfecto>
			<p><i>cabía</i></p>
			<p><i>cabías</i></p>
			<p><i>cabía</i></p>
			<p><i>cabíamos</i></p>
			<p><i>cabíais</i></p>
			<p><i>cabían</i></p>
		</pretérito-imperfecto>
		<pretérito-perfecto-simple>
			<p><i>cupe</i></p>
			<p><i>cupiste</i></p>
			<p><i>cupo</i></p>
			<p><i>cupimos</i></p>
			<p><i>cupisteis</i></p>
			<p><i>cupieron</i></p>
		</pretérito-perfecto-simple>
		<futuro>
			<p><i>cabré</i></p>
			<p><i>cabrás</i></p>
			<p><i>cabrá</i></p>
			<p><i>cabremos</i></p>
			<p><i>cabréis</i></p>
			<p><i>cabrán</i></p>
		</futuro>
		</Indicativo>
	<Subjuntivo>
		<presente>
			<p><i>quepa</i></p>
			<p><i>quepas</i></p>
			<p><i>quepa</i></p>
			<p><i>quepamos</i></p>
			<p><i>quepáis</i></p>
			<p><i>quepan</i></p>
		</presente>
		<pretérito-imperfecto-1>
			<p><i>cupiera</i></p>
			<p><i>cupieras</i></p>
			<p><i>cupiera</i></p>
			<p><i>cupiéramos</i></p>
			<p><i>cupierais</i></p>
			<p><i>cupieran</i></p>
		</pretérito-imperfecto-1>
		<pretérito-imperfecto-2>
			<p><i>cupiese</i></p>
			<p><i>cupieses</i></p>
			<p><i>cupiese</i></p>
			<p><i>cupiésemos</i></p>
			<p><i>cupieseis</i></p>
			<p><i>cupiesen</i></p>
		</pretérito-imperfecto-2>
		<futuro>
			<p><i>cupiere</i></p>
			<p><i>cupieres</i></p>
			<p><i>cupiere</i></p>
			<p><i>cupiéremos</i></p>
			<p><i>cupiereis</i></p>
			<p><i>cupieren</i></p>
		</futuro>
		</Subjuntivo>
	<Imperativo>
		<afirmativo>
			<p><i>cabe</i></p>
			<p><i>quepa</i></p>
			<p><i>quepamos</i></p>
			<p><i>cabed</i></p>
			<p><i>quepan</i></p>
		</afirmativo>
		<negativo>
			<p><i>quepas</i></p>
			<p><i>quepa</i></p>
			<p><i>quepamos</i></p>
			<p><i>quepáis</i></p>
			<p><i>quepan</i></p>
		</negativo>
	</Imperativo>
	<Condicional>
		<presente>
			<p><i>cabría</i></p>
			<p><i>cabrías</i></p>
			<p><i>cabría</i></p>
			<p><i>cabríamos</i></p>
			<p><i>cabríais</i></p>
			<p><i>cabrían</i></p>
		</presente>
		</Condicional>
	<Infinitivo>
		<infinitivo>
			<p><i>caber</i></p>
			<p><i>cabido</i></p>
		</infinitivo>
	</Infinitivo>
	<Gerundio>
		<gerundio>
			<p><i>cabiendo</i></p>
			<p><i>cabido</i></p>
		</gerundio>
	</Gerundio>
	<Participo>
		<participo>
			<p><i>cabido</i></p>
		</participo>
	</Participo>
</template>

<template name="ca:er">
	<Indicativo>
		<presente>
			<p><i>igo</i></p>
			<p><i>es</i></p>
			<p><i>e</i></p>
			<p><i>emos</i></p>
			<p><i>éis</i></p>
			<p><i>en</i></p>
		</presente>
		<pretérito-imperfecto>
			<p><i>ía</i></p>
			<p><i>ías</i></p>
			<p><i>ía</i></p>
			<p><i>íamos</i></p>
			<p><i>íais</i></p>
			<p><i>ían</i></p>
		</pretérito-imperfecto>
		<pretérito-perfecto-simple>
			<p><i>í</i></p>
			<p><i>íste</i></p>
			<p><i>yó</i></p>
			<p><i>ímos</i></p>
			<p><i>ísteis</i></p>
			<p><i>yeron</i></p>
		</pretérito-perfecto-simple>
		<futuro>
			<p><i>eré</i></p>
			<p><i>erás</i></p>
			<p><i>erá</i></p>
			<p><i>eremos</i></p>
			<p><i>eréis</i></p>
			<p><i>erán</i></p>
		</futuro>
		</Indicativo>
	<Subjuntivo>
		<presente>
			<p><i>iga</i></p>
			<p><i>igas</i></p>
			<p><i>iga</i></p>
			<p><i>igamos</i></p>
			<p><i>igáis</i></p>
			<p><i>igan</i></p>
		</presente>
		<pretérito-imperfecto-1>
			<p><i>yera</i></p>
			<p><i>yeras</i></p>
			<p><i>yera</i></p>
			<p><i>yéramos</i></p>
			<p><i>yerais</i></p>
			<p><i>yeran</i></p>
		</pretérito-imperfecto-1>
		<pretérito-imperfecto-2>
			<p><i>yese</i></p>
			<p><i>yeses</i></p>
			<p><i>yese</i></p>
			<p><i>yésemos</i></p>
			<p><i>yeseis</i></p>
			<p><i>yesen</i></p>
		</pretérito-imperfecto-2>
		<futuro>
			<p><i>yere</i></p>
			<p><i>yeres</i></p>
			<p><i>yere</i></p>
			<p><i>yéremos</i></p>
			<p><i>yereis</i></p>
			<p><i>yeren</i></p>
		</futuro>
		</Subjuntivo>
	<Imperativo>
		<afirmativo>
			<p><i>e</i></p>
			<p><i>iga</i></p>
			<p><i>igamos</i></p>
			<p><i>ed</i></p>
			<p><i>igan</i></p>
		</afirmativo>
		<negativo>
			<p><i>igas</i></p>
			<p><i>iga</i></p>
			<p><i>igamos</i></p>
			<p><i>igáis</i></p>
			<p><i>igan</i></p>
		</negativo>
	</Imperativo>
	<Condicional>
		<presente>
			<p><i>ería</i></p>
			<p><i>erías</i></p>
			<p><i>ería</i></p>
			<p><i>eríamos</i></p>
			<p><i>eríais</i></p>
			<p><i>erían</i></p>
		</presente>
		</Condicional>
	<Infinitivo>
		<infinitivo>
			<p><i>er</i></p>
			<p><i>ído</i></p>
		</infinitivo>
	</Infinitivo>
	<Gerundio>
		<gerundio>
			<p><i>yendo</i></p>
			<p><i>ído</i></p>
		</gerundio>
	</Gerundio>
	<Participo>
		<participo>
			<p><i>ído</i></p>
		</participo>
	</Participo>
</template>

<template name="ca:zar">
	<Indicativo>
		<presente>
			<p><i>zo</i></p>
			<p><i>zas</i></p>
			<p><i>za</i></p>
			<p><i>zamos</i></p>
			<p><i>záis</i></p>
			<p><i>zan</i></p>
		</presente>
		<pretérito-imperfecto>
			<p><i>zaba</i></p>
			<p><i>zabas</i></p>
			<p><i>zaba</i></p>
			<p><i>zábamos</i></p>
			<p><i>zabais</i></p>
			<p><i>zaban</i></p>
		</pretérito-imperfecto>
		<pretérito-perfecto-simple>
			<p><i>cé</i></p>
			<p><i>zaste</i></p>
			<p><i>zó</i></p>
			<p><i>zamos</i></p>
			<p><i>zasteis</i></p>
			<p><i>zaron</i></p>
		</pretérito-perfecto-simple>
		<futuro>
			<p><i>zaré</i></p>
			<p><i>zarás</i></p>
			<p><i>zará</i></p>
			<p><i>zaremos</i></p>
			<p><i>zaréis</i></p>
			<p><i>zarán</i></p>
		</futuro>
		</Indicativo>
	<Subjuntivo>
		<presente>
			<p><i>ce</i></p>
			<p><i>ces</i></p>
			<p><i>ce</i></p>
			<p><i>cemos</i></p>
			<p><i>céis</i></p>
			<p><i>cen</i></p>
		</presente>
		<pretérito-imperfecto-1>
			<p><i>zara</i></p>
			<p><i>zaras</i></p>
			<p><i>zara</i></p>
			<p><i>záramos</i></p>
			<p><i>zarais</i></p>
			<p><i>zaran</i></p>
		</pretérito-imperfecto-1>
		<pretérito-imperfecto-2>
			<p><i>zase</i></p>
			<p><i>zases</i></p>
			<p><i>zase</i></p>
			<p><i>zásemos</i></p>
			<p><i>zaseis</i></p>
			<p><i>zasen</i></p>
		</pretérito-imperfecto-2>
		<futuro>
			<p><i>zare</i></p>
			<p><i>zares</i></p>
			<p><i>zare</i></p>
			<p><i>záremos</i></p>
			<p><i>zareis</i></p>
			<p><i>zaren</i></p>
		</futuro>
		</Subjuntivo>
	<Imperativo>
		<afirmativo>
			<p><i>za</i></p>
			<p><i>ce</i></p>
			<p><i>cemos</i></p>
			<p><i>zad</i></p>
			<p><i>cen</i></p>
		</afirmativo>
		<negativo>
			<p><i>ces</i></p>
			<p><i>ce</i></p>
			<p><i>cemos</i></p>
			<p><i>céis</i></p>
			<p><i>cen</i></p>
		</negativo>
	</Imperativo>
	<Condicional>
		<presente>
			<p><i>zaría</i></p>
			<p><i>zarías</i></p>
			<p><i>zaría</i></p>
			<p><i>zaríamos</i></p>
			<p><i>zaríais</i></p>
			<p><i>zarían</i></p>
		</presente>
		</Condicional>
	<Infinitivo>
		<infinitivo>
			<p><i>zar</i></p>
			<p><i>zado</i></p>
		</infinitivo>
	</Infinitivo>
	<Gerundio>
		<gerundio>
			<p><i>zando</i></p>
			<p><i>zado</i></p>
		</gerundio>
	</Gerundio>
	<Participo>
		<participo>
			<p><i>zado</i></p>
		</participo>
	</Participo>
</template>

<template name="c:ocer">
	<Indicativo>
		<presente>
			<p><i>uezo</i></p>
			<p><i>ueces</i></p>
			<p><i>uece</i></p>
			<p><i>ocemos</i></p>
			<p><i>océis</i></p>
			<p><i>uecen</i></p>
		</presente>
		<pretérito-imperfecto>
			<p><i>ocía</i></p>
			<p><i>ocías</i></p>
			<p><i>ocía</i></p>
			<p><i>ocíamos</i></p>
			<p><i>ocíais</i></p>
			<p><i>ocían</i></p>
		</pretérito-imperfecto>
		<pretérito-perfecto-simple>
			<p><i>ocí</i></p>
			<p><i>ociste</i></p>
			<p><i>oció</i></p>
			<p><i>ocimos</i></p>
			<p><i>ocisteis</i></p>
			<p><i>ocieron</i></p>
		</pretérito-perfecto-simple>
		<futuro>
			<p><i>oceré</i></p>
			<p><i>ocerás</i></p>
			<p><i>ocerá</i></p>
			<p><i>oceremos</i></p>
			<p><i>oceréis</i></p>
			<p><i>ocerán</i></p>
		</futuro>
		</Indicativo>
	<Subjuntivo>
		<presente>
			<p><i>ueza</i></p>
			<p><i>uezas</i></p>
			<p><i>ueza</i></p>
			<p><i>ozamos</i></p>
			<p><i>ozáis</i></p>
			<p><i>uezan</i></p>
		</presente>
		<pretérito-imperfecto-1>
			<p><i>ociera</i></p>
			<p><i>ocieras</i></p>
			<p><i>ociera</i></p>
			<p><i>ociéramos</i></p>
			<p><i>ocierais</i></p>
			<p><i>ocieran</i></p>
		</pretérito-imperfecto-1>
		<pretérito-imperfecto-2>
			<p><i>ociese</i></p>
			<p><i>ocieses</i></p>
			<p><i>ociese</i></p>
			<p><i>ociésemos</i></p>
			<p><i>ocieseis</i></p>
			<p><i>ociesen</i></p>
		</pretérito-imperfecto-2>
		<futuro>
			<p><i>ociere</i></p>
			<p><i>ocieres</i></p>
			<p><i>ociere</i></p>
			<p><i>ociéremos</i></p>
			<p><i>ociereis</i></p>
			<p><i>ocieren</i></p>
		</futuro>
		</Subjuntivo>
	<Imperativo>
		<afirmativo>
			<p><i>uece</i></p>
			<p><i>ueza</i></p>
			<p><i>ozamos</i></p>
			<p><i>oced</i></p>
			<p><i>uezan</i></p>
		</afirmativo>
		<negativo>
			<p><i>uezas</i></p>
			<p><i>ueza</i></p>
			<p><i>ozamos</i></p>
			<p><i>ozáis</i></p>
			<p><i>uezan</i></p>
		</negativo>
	</Imperativo>
	<Condicional>
		<presente>
			<p><i>ocería</i></p>
			<p><i>ocerías</i></p>
			<p><i>ocería</i></p>
			<p><i>oceríamos</i></p>
			<p><i>oceríais</i></p>
			<p><i>ocerían</i></p>
		</presente>
		</Condicional>
	<Infinitivo>
		<infinitivo>
			<p><i>ocer</i></p>
			<p><i>ocido</i></p>
		</infinitivo>
	</Infinitivo>
	<Gerundio>
		<gerundio>
			<p><i>ociendo</i></p>
			<p><i>ocido</i></p>
		</gerundio>
	</Gerundio>
	<Participo>
		<participo>
			<p><i>ocido</i></p>
		</participo>
	</Participo>
</template>

<template name="co:ger">
	<Indicativo>
		<presente>
			<p><i>jo</i></p>
			<p><i>ges</i></p>
			<p><i>ge</i></p>
			<p><i>gemos</i></p>
			<p><i>géis</i></p>
			<p><i>gen</i></p>
		</presente>
		<pretérito-imperfecto>
			<p><i>gía</i></p>
			<p><i>gías</i></p>
			<p><i>gía</i></p>
			<p><i>gíamos</i></p>
			<p><i>gíais</i></p>
			<p><i>gían</i></p>
		</pretérito-imperfecto>
		<pretérito-perfecto-simple>
			<p><i>gí</i></p>
			<p><i>giste</i></p>
			<p><i>gió</i></p>
			<p><i>gimos</i></p>
			<p><i>gisteis</i></p>
			<p><i>gieron</i></p>
		</pretérito-perfecto-simple>
		<futuro>
			<p><i>geré</i></p>
			<p><i>gerás</i></p>
			<p><i>gerá</i></p>
			<p><i>geremos</i></p>
			<p><i>geréis</i></p>
			<p><i>gerán</i></p>
		</futuro>
		</Indicativo>
	<Subjuntivo>
		<presente>
			<p><i>ja</i></p>
			<p><i>jas</i></p>
			<p><i>ja</i></p>
			<p><i>jamos</i></p>
			<p><i>jáis</i></p>
			<p><i>jan</i></p>
		</presente>
		<pretérito-imperfecto-1>
			<p><i>giera</i></p>
			<p><i>gieras</i></p>
			<p><i>giera</i></p>
			<p><i>giéramos</i></p>
			<p><i>gierais</i></p>
			<p><i>gieran</i></p>
		</pretérito-imperfecto-1>
		<pretérito-imperfecto-2>
			<p><i>giese</i></p>
			<p><i>gieses</i></p>
			<p><i>giese</i></p>
			<p><i>giésemos</i></p>
			<p><i>gieseis</i></p>
			<p><i>giesen</i></p>
		</pretérito-imperfecto-2>
		<futuro>
			<p><i>giere</i></p>
			<p><i>gieres</i></p>
			<p><i>giere</i></p>
			<p><i>giéremos</i></p>
			<p><i>giereis</i></p>
			<p><i>gieren</i></p>
		</futuro>
		</Subjuntivo>
	<Imperativo>
		<afirmativo>
			<p><i>ge</i></p>
			<p><i>ja</i></p>
			<p><i>jamos</i></p>
			<p><i>ged</i></p>
			<p><i>jan</i></p>
		</afirmativo>
		<negativo>
			<p><i>jas</i></p>
			<p><i>ja</i></p>
			<p><i>jamos</i></p>
			<p><i>jáis</i></p>
			<p><i>jan</i></p>
		</negativo>
	</Imperativo>
	<Condicional>
		<presente>
			<p><i>gería</i></p>
			<p><i>gerías</i></p>
			<p><i>gería</i></p>
			<p><i>geríamos</i></p>
			<p><i>geríais</i></p>
			<p><i>gerían</i></p>
		</presente>
		</Condicional>
	<Infinitivo>
		<infinitivo>
			<p><i>ger</i></p>
			<p><i>gido</i></p>
		</infinitivo>
	</Infinitivo>
	<Gerundio>
		<gerundio>
			<p><i>giendo</i></p>
			<p><i>gido</i></p>
		</gerundio>
	</Gerundio>
	<Participo>
		<participo>
			<p><i>gido</i></p>
		</participo>
	</Participo>
</template>

<template name="c:olgar">
	<Indicativo>
		<presente>
			<p><i>uelgo</i></p>
			<p><i>uelgas</i></p>
			<p><i>uelga</i></p>
			<p><i>olgamos</i></p>
			<p><i>olgáis</i></p>
			<p><i>uelgan</i></p>
		</presente>
		<pretérito-imperfecto>
			<p><i>olgaba</i></p>
			<p><i>olgabas</i></p>
			<p><i>olgaba</i></p>
			<p><i>olgábamos</i></p>
			<p><i>olgabais</i></p>
			<p><i>olgaban</i></p>
		</pretérito-imperfecto>
		<pretérito-perfecto-simple>
			<p><i>olgué</i></p>
			<p><i>olgaste</i></p>
			<p><i>olgó</i></p>
			<p><i>olgamos</i></p>
			<p><i>olgasteis</i></p>
			<p><i>olgaron</i></p>
		</pretérito-perfecto-simple>
		<futuro>
			<p><i>olgaré</i></p>
			<p><i>olgarás</i></p>
			<p><i>olgará</i></p>
			<p><i>olgaremos</i></p>
			<p><i>olgaréis</i></p>
			<p><i>olgarán</i></p>
		</futuro>
		</Indicativo>
	<Subjuntivo>
		<presente>
			<p><i>uelgue</i></p>
			<p><i>uelgues</i></p>
			<p><i>uelgue</i></p>
			<p><i>olguemos</i></p>
			<p><i>olguéis</i></p>
			<p><i>uelguen</i></p>
		</presente>
		<pretérito-imperfecto-1>
			<p><i>olgara</i></p>
			<p><i>olgaras</i></p>
			<p><i>olgara</i></p>
			<p><i>olgáramos</i></p>
			<p><i>olgarais</i></p>
			<p><i>olgaran</i></p>
		</pretérito-imperfecto-1>
		<pretérito-imperfecto-2>
			<p><i>olgase</i></p>
			<p><i>olgases</i></p>
			<p><i>olgase</i></p>
			<p><i>olgásemos</i></p>
			<p><i>olgaseis</i></p>
			<p><i>olgasen</i></p>
		</pretérito-imperfecto-2>
		<futuro>
			<p><i>olgare</i></p>
			<p><i>olgares</i></p>
			<p><i>olgare</i></p>
			<p><i>olgáremos</i></p>
			<p><i>olgareis</i></p>
			<p><i>olgaren</i></p>
		</futuro>
		</Subjuntivo>
	<Imperativo>
		<afirmativo>
			<p><i>uelga</i></p>
			<p><i>uelgue</i></p>
			<p><i>olguemos</i></p>
			<p><i>olgad</i></p>
			<p><i>uelguen</i></p>
		</afirmativo>
		<negativo>
			<p><i>uelgues</i></p>
			<p><i>uelgue</i></p>
			<p><i>olguemos</i></p>
			<p><i>olguéis</i></p>
			<p><i>uelguen</i></p>
		</negativo>
	</Imperativo>
	<Condicional>
		<presente>
			<p><i>olgaría</i></p>
			<p><i>olgarías</i></p>
			<p><i>olgaría</i></p>
			<p><i>olgaríamos</i></p>
			<p><i>olgaríais</i></p>
			<p><i>olgarían</i></p>
		</presente>
		</Condicional>
	<Infinitivo>
		<infinitivo>
			<p><i>olgar</i></p>
			<p><i>olgado</i></p>
		</infinitivo>
	</Infinitivo>
	<Gerundio>
		<gerundio>
			<p><i>olgando</i></p>
			<p><i>olgado</i></p>
		</gerundio>
	</Gerundio>
	<Participo>
		<participo>
			<p><i>olgado</i></p>
		</participo>
	</Participo>
</template>

<template name="cono:cer">
	<Indicativo>
		<presente>
			<p><i>zco</i></p>
			<p><i>ces</i></p>
			<p><i>ce</i></p>
			<p><i>cemos</i></p>
			<p><i>céis</i></p>
			<p><i>cen</i></p>
		</presente>
		<pretérito-imperfecto>
			<p><i>cía</i></p>
			<p><i>cías</i></p>
			<p><i>cía</i></p>
			<p><i>cíamos</i></p>
			<p><i>cíais</i></p>
			<p><i>cían</i></p>
		</pretérito-imperfecto>
		<pretérito-perfecto-simple>
			<p><i>cí</i></p>
			<p><i>ciste</i></p>
			<p><i>ció</i></p>
			<p><i>cimos</i></p>
			<p><i>cisteis</i></p>
			<p><i>cieron</i></p>
		</pretérito-perfecto-simple>
		<futuro>
			<p><i>ceré</i></p>
			<p><i>cerás</i></p>
			<p><i>cerá</i></p>
			<p><i>ceremos</i></p>
			<p><i>ceréis</i></p>
			<p><i>cerán</i></p>
		</futuro>
		</Indicativo>
	<Subjuntivo>
		<presente>
			<p><i>zca</i></p>
			<p><i>zcas</i></p>
			<p><i>zca</i></p>
			<p><i>zcamos</i></p>
			<p><i>zcáis</i></p>
			<p><i>zcan</i></p>
		</presente>
		<pretérito-imperfecto-1>
			<p><i>ciera</i></p>
			<p><i>cieras</i></p>
			<p><i>ciera</i></p>
			<p><i>ciéramos</i></p>
			<p><i>cierais</i></p>
			<p><i>cieran</i></p>
		</pretérito-imperfecto-1>
		<pretérito-imperfecto-2>
			<p><i>ciese</i></p>
			<p><i>cieses</i></p>
			<p><i>ciese</i></p>
			<p><i>ciésemos</i></p>
			<p><i>cieseis</i></p>
			<p><i>ciesen</i></p>
		</pretérito-imperfecto-2>
		<futuro>
			<p><i>ciere</i></p>
			<p><i>cieres</i></p>
			<p><i>ciere</i></p>
			<p><i>ciéremos</i></p>
			<p><i>ciereis</i></p>
			<p><i>cieren</i></p>
		</futuro>
		</Subjuntivo>
	<Imperativo>
		<afirmativo>
			<p><i>ce</i></p>
			<p><i>zca</i></p>
			<p><i>zcamos</i></p>
			<p><i>ced</i></p>
			<p><i>zcan</i></p>
		</afirmativo>
		<negativo>
			<p><i>zcas</i></p>
			<p><i>zca</i></p>
			<p><i>zcamos</i></p>
			<p><i>zcáis</i></p>
			<p><i>zcan</i></p>
		</negativo>
	</Imperativo>
	<Condicional>
		<presente>
			<p><i>cería</i></p>
			<p><i>cerías</i></p>
			<p><i>cería</i></p>
			<p><i>ceríamos</i></p>
			<p><i>ceríais</i></p>
			<p><i>cerían</i></p>
		</presente>
		</Condicional>
	<Infinitivo>
		<infinitivo>
			<p><i>cer</i></p>
			<p><i>cido</i></p>
		</infinitivo>
	</Infinitivo>
	<Gerundio>
		<gerundio>
			<p><i>ciendo</i></p>
			<p><i>cido</i></p>
		</gerundio>
	</Gerundio>
	<Participo>
		<participo>
			<p><i>cido</i></p>
		</participo>
	</Participo>
</template>

<template name="cort:ar">
	<Indicativo>
		<presente>
			<p><i>o</i></p>
			<p><i>as</i></p>
			<p><i>a</i></p>
			<p><i>amos</i></p>
			<p><i>áis</i></p>
			<p><i>an</i></p>
		</presente>
		<pretérito-imperfecto>
			<p><i>aba</i></p>
			<p><i>abas</i></p>
			<p><i>aba</i></p>
			<p><i>ábamos</i></p>
			<p><i>abais</i></p>
			<p><i>aban</i></p>
		</pretérito-imperfecto>
		<pretérito-perfecto-simple>
			<p><i>é</i></p>
			<p><i>aste</i></p>
			<p><i>ó</i></p>
			<p><i>amos</i></p>
			<p><i>asteis</i></p>
			<p><i>aron</i></p>
		</pretérito-perfecto-simple>
		<futuro>
			<p><i>aré</i></p>
			<p><i>arás</i></p>
			<p><i>ará</i></p>
			<p><i>aremos</i></p>
			<p><i>aréis</i></p>
			<p><i>arán</i></p>
		</futuro>
		</Indicativo>
	<Subjuntivo>
		<presente>
			<p><i>e</i></p>
			<p><i>es</i></p>
			<p><i>e</i></p>
			<p><i>emos</i></p>
			<p><i>éis</i></p>
			<p><i>en</i></p>
		</presente>
		<pretérito-imperfecto-1>
			<p><i>ara</i></p>
			<p><i>aras</i></p>
			<p><i>ara</i></p>
			<p><i>áramos</i></p>
			<p><i>arais</i></p>
			<p><i>aran</i></p>
		</pretérito-imperfecto-1>
		<pretérito-imperfecto-2>
			<p><i>ase</i></p>
			<p><i>ases</i></p>
			<p><i>ase</i></p>
			<p><i>ásemos</i></p>
			<p><i>aseis</i></p>
			<p><i>asen</i></p>
		</pretérito-imperfecto-2>
		<futuro>
			<p><i>are</i></p>
			<p><i>ares</i></p>
			<p><i>are</i></p>
			<p><i>áremos</i></p>
			<p><i>areis</i></p>
			<p><i>aren</i></p>
		</futuro>
		</Subjuntivo>
	<Imperativo>
		<afirmativo>
			<p><i>a</i></p>
			<p><i>e</i></p>
			<p><i>emos</i></p>
			<p><i>ad</i></p>
			<p><i>en</i></p>
		</afirmativo>
		<negativo>
			<p><i>es</i></p>
			<p><i>e</i></p>
			<p><i>emos</i></p>
			<p><i>éis</i></p>
			<p><i>en</i></p>
		</negativo>
	</Imperativo>
	<Condicional>
		<presente>
			<p><i>aría</i></p>
			<p><i>arías</i></p>
			<p><i>aría</i></p>
			<p><i>aríamos</i></p>
			<p><i>aríais</i></p>
			<p><i>arían</i></p>
		</presente>
		</Condicional>
	<Infinitivo>
		<infinitivo>
			<p><i>ar</i></p>
			<p><i>ado</i></p>
		</infinitivo>
	</Infinitivo>
	<Gerundio>
		<gerundio>
			<p><i>ando</i></p>
			<p><i>ado</i></p>
		</gerundio>
	</Gerundio>
	<Participo>
		<participo>
			<p><i>ado</i></p>
		</participo>
	</Participo>
</template>

<template name="cre:er">
	<Indicativo>
		<presente>
			<p><i>o</i></p>
			<p><i>es</i></p>
			<p><i>e</i></p>
			<p><i>emos</i></p>
			<p><i>éis</i></p>
			<p><i>en</i></p>
		</presente>
		<pretérito-imperfecto>
			<p><i>ía</i></p>
			<p><i>ías</i></p>
			<p><i>ía</i></p>
			<p><i>íamos</i></p>
			<p><i>íais</i></p>
			<p><i>ían</i></p>
		</pretérito-imperfecto>
		<pretérito-perfecto-simple>
			<p><i>í</i></p>
			<p><i>íste</i></p>
			<p><i>yó</i></p>
			<p><i>ímos</i></p>
			<p><i>ísteis</i></p>
			<p><i>yeron</i></p>
		</pretérito-perfecto-simple>
		<futuro>
			<p><i>eré</i></p>
			<p><i>erás</i></p>
			<p><i>erá</i></p>
			<p><i>eremos</i></p>
			<p><i>eréis</i></p>
			<p><i>erán</i></p>
		</futuro>
		</Indicativo>
	<Subjuntivo>
		<presente>
			<p><i>a</i></p>
			<p><i>as</i></p>
			<p><i>a</i></p>
			<p><i>amos</i></p>
			<p><i>áis</i></p>
			<p><i>an</i></p>
		</presente>
		<pretérito-imperfecto-1>
			<p><i>yera</i></p>
			<p><i>yeras</i></p>
			<p><i>yera</i></p>
			<p><i>yéramos</i></p>
			<p><i>yerais</i></p>
			<p><i>yeran</i></p>
		</pretérito-imperfecto-1>
		<pretérito-imperfecto-2>
			<p><i>yese</i></p>
			<p><i>yeses</i></p>
			<p><i>yese</i></p>
			<p><i>yésemos</i></p>
			<p><i>yeseis</i></p>
			<p><i>yesen</i></p>
		</pretérito-imperfecto-2>
		<futuro>
			<p><i>yere</i></p>
			<p><i>yeres</i></p>
			<p><i>yere</i></p>
			<p><i>yéremos</i></p>
			<p><i>yereis</i></p>
			<p><i>yeren</i></p>
		</futuro>
		</Subjuntivo>
	<Imperativo>
		<afirmativo>
			<p><i>e</i></p>
			<p><i>a</i></p>
			<p><i>amos</i></p>
			<p><i>ed</i></p>
			<p><i>an</i></p>
		</afirmativo>
		<negativo>
			<p><i>as</i></p>
			<p><i>a</i></p>
			<p><i>amos</i></p>
			<p><i>áis</i></p>
			<p><i>an</i></p>
		</negativo>
	</Imperativo>
	<Condicional>
		<presente>
			<p><i>ería</i></p>
			<p><i>erías</i></p>
			<p><i>ería</i></p>
			<p><i>eríamos</i></p>
			<p><i>eríais</i></p>
			<p><i>erían</i></p>
		</presente>
		</Condicional>
	<Infinitivo>
		<infinitivo>
			<p><i>er</i></p>
			<p><i>ído</i></p>
		</infinitivo>
	</Infinitivo>
	<Gerundio>
		<gerundio>
			<p><i>yendo</i></p>
			<p><i>ído</i></p>
		</gerundio>
	</Gerundio>
	<Participo>
		<participo>
			<p><i>ído</i></p>
		</participo>
	</Participo>
</template>

<template name="d:ar">
	<Indicativo>
		<presente>
			<p><i>oy</i></p>
			<p><i>as</i></p>
			<p><i>a</i></p>
			<p><i>amos</i></p>
			<p><i>ais</i></p>
			<p><i>an</i></p>
		</presente>
		<pretérito-imperfecto>
			<p><i>aba</i></p>
			<p><i>abas</i></p>
			<p><i>aba</i></p>
			<p><i>ábamos</i></p>
			<p><i>abais</i></p>
			<p><i>aban</i></p>
		</pretérito-imperfecto>
		<pretérito-perfecto-simple>
			<p><i>i</i></p>
			<p><i>iste</i></p>
			<p><i>io</i></p>
			<p><i>imos</i></p>
			<p><i>isteis</i></p>
			<p><i>ieron</i></p>
		</pretérito-perfecto-simple>
		<futuro>
			<p><i>aré</i></p>
			<p><i>arás</i></p>
			<p><i>ará</i></p>
			<p><i>aremos</i></p>
			<p><i>aréis</i></p>
			<p><i>arán</i></p>
		</futuro>
		</Indicativo>
	<Subjuntivo>
		<presente>
			<p><i>é</i></p>
			<p><i>es</i></p>
			<p><i>é</i></p>
			<p><i>emos</i></p>
			<p><i>eis</i></p>
			<p><i>en</i></p>
		</presente>
		<pretérito-imperfecto-1>
			<p><i>iera</i></p>
			<p><i>ieras</i></p>
			<p><i>iera</i></p>
			<p><i>iéramos</i></p>
			<p><i>ierais</i></p>
			<p><i>ieran</i></p>
		</pretérito-imperfecto-1>
		<pretérito-imperfecto-2>
			<p><i>iese</i></p>
			<p><i>ieses</i></p>
			<p><i>iese</i></p>
			<p><i>iésemos</i></p>
			<p><i>ieseis</i></p>
			<p><i>iesen</i></p>
		</pretérito-imperfecto-2>
		<futuro>
			<p><i>iere</i></p>
			<p><i>ieres</i></p>
			<p><i>iere</i></p>
			<p><i>iéremos</i></p>
			<p><i>iereis</i></p>
			<p><i>ieren</i></p>
		</futuro>
		</Subjuntivo>
	<Imperativo>
		<afirmativo>
			<p><i>a</i></p>
			<p><i>é</i></p>
			<p><i>emos</i></p>
			<p><i>ad</i></p>
			<p><i>en</i></p>
		</afirmativo>
		<negativo>
			<p><i>es</i></p>
			<p><i>é</i></p>
			<p><i>emos</i></p>
			<p><i>eis</i></p>
			<p><i>en</i></p>
		</negativo>
	</Imperativo>
	<Condicional>
		<presente>
			<p><i>aría</i></p>
			<p><i>arías</i></p>
			<p><i>aría</i></p>
			<p><i>aríamos</i></p>
			<p><i>aríais</i></p>
			<p><i>arían</i></p>
		</presente>
		</Condicional>
	<Infinitivo>
		<infinitivo>
			<p><i>ar</i></p>
			<p><i>ado</i></p>
		</infinitivo>
	</Infinitivo>
	<Gerundio>
		<gerundio>
			<p><i>ando</i></p>
			<p><i>ado</i></p>
		</gerundio>
	</Gerundio>
	<Participo>
		<participo>
			<p><i>ado</i></p>
		</participo>
	</Participo>
</template>

<template name="deb:er">
	<Indicativo>
		<presente>
			<p><i>o</i></p>
			<p><i>es</i></p>
			<p><i>e</i></p>
			<p><i>emos</i></p>
			<p><i>éis</i></p>
			<p><i>en</i></p>
		</presente>
		<pretérito-imperfecto>
			<p><i>ía</i></p>
			<p><i>ías</i></p>
			<p><i>ía</i></p>
			<p><i>íamos</i></p>
			<p><i>íais</i></p>
			<p><i>ían</i></p>
		</pretérito-imperfecto>
		<pretérito-perfecto-simple>
			<p><i>í</i></p>
			<p><i>iste</i></p>
			<p><i>ió</i></p>
			<p><i>imos</i></p>
			<p><i>isteis</i></p>
			<p><i>ieron</i></p>
		</pretérito-perfecto-simple>
		<futuro>
			<p><i>eré</i></p>
			<p><i>erás</i></p>
			<p><i>erá</i></p>
			<p><i>eremos</i></p>
			<p><i>eréis</i></p>
			<p><i>erán</i></p>
		</futuro>
		</Indicativo>
	<Subjuntivo>
		<presente>
			<p><i>a</i></p>
			<p><i>as</i></p>
			<p><i>a</i></p>
			<p><i>amos</i></p>
			<p><i>áis</i></p>
			<p><i>an</i></p>
		</presente>
		<pretérito-imperfecto-1>
			<p><i>iera</i></p>
			<p><i>ieras</i></p>
			<p><i>iera</i></p>
			<p><i>iéramos</i></p>
			<p><i>ierais</i></p>
			<p><i>ieran</i></p>
		</pretérito-imperfecto-1>
		<pretérito-imperfecto-2>
			<p><i>iese</i></p>
			<p><i>ieses</i></p>
			<p><i>iese</i></p>
			<p><i>iésemos</i></p>
			<p><i>ieseis</i></p>
			<p><i>iesen</i></p>
		</pretérito-imperfecto-2>
		<futuro>
			<p><i>iere</i></p>
			<p><i>ieres</i></p>
			<p><i>iere</i></p>
			<p><i>iéremos</i></p>
			<p><i>iereis</i></p>
			<p><i>ieren</i></p>
		</futuro>
		</Subjuntivo>
	<Imperativo>
		<afirmativo>
			<p><i>e</i></p>
			<p><i>a</i></p>
			<p><i>amos</i></p>
			<p><i>ed</i></p>
			<p><i>an</i></p>
		</afirmativo>
		<negativo>
			<p><i>as</i></p>
			<p><i>a</i></p>
			<p><i>amos</i></p>
			<p><i>áis</i></p>
			<p><i>an</i></p>
		</negativo>
	</Imperativo>
	<Condicional>
		<presente>
			<p><i>ería</i></p>
			<p><i>erías</i></p>
			<p><i>ería</i></p>
			<p><i>eríamos</i></p>
			<p><i>eríais</i></p>
			<p><i>erían</i></p>
		</presente>
		</Condicional>
	<Infinitivo>
		<infinitivo>
			<p><i>er</i></p>
			<p><i>ido</i></p>
		</infinitivo>
	</Infinitivo>
	<Gerundio>
		<gerundio>
			<p><i>iendo</i></p>
			<p><i>ido</i></p>
		</gerundio>
	</Gerundio>
	<Participo>
		<participo>
			<p><i>ido</i></p>
		</participo>
	</Participo>
</template>

<template name="d:ecir">
	<Indicativo>
		<presente>
			<p><i>igo</i></p>
			<p><i>ices</i></p>
			<p><i>ice</i></p>
			<p><i>ecimos</i></p>
			<p><i>ecís</i></p>
			<p><i>icen</i></p>
		</presente>
		<pretérito-imperfecto>
			<p><i>ecía</i></p>
			<p><i>ecías</i></p>
			<p><i>ecía</i></p>
			<p><i>ecíamos</i></p>
			<p><i>ecíais</i></p>
			<p><i>ecían</i></p>
		</pretérito-imperfecto>
		<pretérito-perfecto-simple>
			<p><i>ije</i></p>
			<p><i>ijiste</i></p>
			<p><i>ijo</i></p>
			<p><i>ijimos</i></p>
			<p><i>ijisteis</i></p>
			<p><i>ijeron</i></p>
		</pretérito-perfecto-simple>
		<futuro>
			<p><i>iré</i></p>
			<p><i>irás</i></p>
			<p><i>irá</i></p>
			<p><i>iremos</i></p>
			<p><i>iréis</i></p>
			<p><i>irán</i></p>
		</futuro>
		</Indicativo>
	<Subjuntivo>
		<presente>
			<p><i>iga</i></p>
			<p><i>igas</i></p>
			<p><i>iga</i></p>
			<p><i>igamos</i></p>
			<p><i>igáis</i></p>
			<p><i>igan</i></p>
		</presente>
		<pretérito-imperfecto-1>
			<p><i>ijera</i></p>
			<p><i>ijeras</i></p>
			<p><i>ijera</i></p>
			<p><i>ijéramos</i></p>
			<p><i>ijerais</i></p>
			<p><i>ijeran</i></p>
		</pretérito-imperfecto-1>
		<pretérito-imperfecto-2>
			<p><i>ijese</i></p>
			<p><i>ijeses</i></p>
			<p><i>ijese</i></p>
			<p><i>ijésemos</i></p>
			<p><i>ijeseis</i></p>
			<p><i>ijesen</i></p>
		</pretérito-imperfecto-2>
		<futuro>
			<p><i>ijere</i></p>
			<p><i>ijeres</i></p>
			<p><i>ijere</i></p>
			<p><i>ijéremos</i></p>
			<p><i>ijereis</i></p>
			<p><i>ijeren</i></p>
		</futuro>
		</Subjuntivo>
	<Imperativo>
		<afirmativo>
			<p><i>i</i></p>
			<p><i>iga</i></p>
			<p><i>igamos</i></p>
			<p><i>ecid</i></p>
			<p><i>igan</i></p>
		</afirmativo>
		<negativo>
			<p><i>igas</i></p>
			<p><i>iga</i></p>
			<p><i>igamos</i></p>
			<p><i>igáis</i></p>
			<p><i>igan</i></p>
		</negativo>
	</Imperativo>
	<Condicional>
		<presente>
			<p><i>iría</i></p>
			<p><i>irías</i></p>
			<p><i>iría</i></p>
			<p><i>iríamos</i></p>
			<p><i>iríais</i></p>
			<p><i>irían</i></p>
		</presente>
		</Condicional>
	<Infinitivo>
		<infinitivo>
			<p><i>ecir</i></p>
			<p><i>icho</i></p>
		</infinitivo>
	</Infinitivo>
	<Gerundio>
		<gerundio>
			<p><i>iciendo</i></p>
			<p><i>icho</i></p>
		</gerundio>
	</Gerundio>
	<Participo>
		<participo>
			<p><i>icho</i></p>
		</participo>
	</Participo>
</template>

<template name="def:ender">
	<Indicativo>
		<presente>
			<p><i>iendo</i></p>
			<p><i>iendes</i></p>
			<p><i>iende</i></p>
			<p><i>endemos</i></p>
			<p><i>endéis</i></p>
			<p><i>ienden</i></p>
		</presente>
		<pretérito-imperfecto>
			<p><i>endía</i></p>
			<p><i>endías</i></p>
			<p><i>endía</i></p>
			<p><i>endíamos</i></p>
			<p><i>endíais</i></p>
			<p><i>endían</i></p>
		</pretérito-imperfecto>
		<pretérito-perfecto-simple>
			<p><i>endí</i></p>
			<p><i>endiste</i></p>
			<p><i>endió</i></p>
			<p><i>endimos</i></p>
			<p><i>endisteis</i></p>
			<p><i>endieron</i></p>
		</pretérito-perfecto-simple>
		<futuro>
			<p><i>enderé</i></p>
			<p><i>enderás</i></p>
			<p><i>enderá</i></p>
			<p><i>enderemos</i></p>
			<p><i>enderéis</i></p>
			<p><i>enderán</i></p>
		</futuro>
		</Indicativo>
	<Subjuntivo>
		<presente>
			<p><i>ienda</i></p>
			<p><i>iendas</i></p>
			<p><i>ienda</i></p>
			<p><i>endamos</i></p>
			<p><i>endáis</i></p>
			<p><i>iendan</i></p>
		</presente>
		<pretérito-imperfecto-1>
			<p><i>endiera</i></p>
			<p><i>endieras</i></p>
			<p><i>endiera</i></p>
			<p><i>endiéramos</i></p>
			<p><i>endierais</i></p>
			<p><i>endieran</i></p>
		</pretérito-imperfecto-1>
		<pretérito-imperfecto-2>
			<p><i>endiese</i></p>
			<p><i>endieses</i></p>
			<p><i>endiese</i></p>
			<p><i>endiésemos</i></p>
			<p><i>endieseis</i></p>
			<p><i>endiesen</i></p>
		</pretérito-imperfecto-2>
		<futuro>
			<p><i>endiere</i></p>
			<p><i>endieres</i></p>
			<p><i>endiere</i></p>
			<p><i>endiéremos</i></p>
			<p><i>endiereis</i></p>
			<p><i>endieren</i></p>
		</futuro>
		</Subjuntivo>
	<Imperativo>
		<afirmativo>
			<p><i>iende</i></p>
			<p><i>ienda</i></p>
			<p><i>endamos</i></p>
			<p><i>ended</i></p>
			<p><i>iendan</i></p>
		</afirmativo>
		<negativo>
			<p><i>iendas</i></p>
			<p><i>ienda</i></p>
			<p><i>endamos</i></p>
			<p><i>endáis</i></p>
			<p><i>iendan</i></p>
		</negativo>
	</Imperativo>
	<Condicional>
		<presente>
			<p><i>endería</i></p>
			<p><i>enderías</i></p>
			<p><i>endería</i></p>
			<p><i>enderíamos</i></p>
			<p><i>enderíais</i></p>
			<p><i>enderían</i></p>
		</presente>
		</Condicional>
	<Infinitivo>
		<infinitivo>
			<p><i>ender</i></p>
			<p><i>endido</i></p>
		</infinitivo>
	</Infinitivo>
	<Gerundio>
		<gerundio>
			<p><i>endiendo</i></p>
			<p><i>endido</i></p>
		</gerundio>
	</Gerundio>
	<Participo>
		<participo>
			<p><i>endido</i></p>
		</participo>
	</Participo>
</template>

<template name="delin:quir">
	<Indicativo>
		<presente>
			<p><i>co</i></p>
			<p><i>ques</i></p>
			<p><i>que</i></p>
			<p><i>quimos</i></p>
			<p><i>quís</i></p>
			<p><i>quen</i></p>
		</presente>
		<pretérito-imperfecto>
			<p><i>quía</i></p>
			<p><i>quías</i></p>
			<p><i>quía</i></p>
			<p><i>quíamos</i></p>
			<p><i>quíais</i></p>
			<p><i>quían</i></p>
		</pretérito-imperfecto>
		<pretérito-perfecto-simple>
			<p><i>quí</i></p>
			<p><i>quiste</i></p>
			<p><i>quió</i></p>
			<p><i>quimos</i></p>
			<p><i>quisteis</i></p>
			<p><i>quieron</i></p>
		</pretérito-perfecto-simple>
		<futuro>
			<p><i>quiré</i></p>
			<p><i>quirás</i></p>
			<p><i>quirá</i></p>
			<p><i>quiremos</i></p>
			<p><i>quiréis</i></p>
			<p><i>quirán</i></p>
		</futuro>
		</Indicativo>
	<Subjuntivo>
		<presente>
			<p><i>ca</i></p>
			<p><i>cas</i></p>
			<p><i>ca</i></p>
			<p><i>camos</i></p>
			<p><i>cáis</i></p>
			<p><i>can</i></p>
		</presente>
		<pretérito-imperfecto-1>
			<p><i>quiera</i></p>
			<p><i>quieras</i></p>
			<p><i>quiera</i></p>
			<p><i>quiéramos</i></p>
			<p><i>quierais</i></p>
			<p><i>quieran</i></p>
		</pretérito-imperfecto-1>
		<pretérito-imperfecto-2>
			<p><i>quiese</i></p>
			<p><i>quieses</i></p>
			<p><i>quiese</i></p>
			<p><i>quiésemos</i></p>
			<p><i>quieseis</i></p>
			<p><i>quiesen</i></p>
		</pretérito-imperfecto-2>
		<futuro>
			<p><i>quiere</i></p>
			<p><i>quieres</i></p>
			<p><i>quiere</i></p>
			<p><i>quiéremos</i></p>
			<p><i>quiereis</i></p>
			<p><i>quieren</i></p>
		</futuro>
		</Subjuntivo>
	<Imperativo>
		<afirmativo>
			<p><i>que</i></p>
			<p><i>ca</i></p>
			<p><i>camos</i></p>
			<p><i>quid</i></p>
			<p><i>can</i></p>
		</afirmativo>
		<negativo>
			<p><i>cas</i></p>
			<p><i>ca</i></p>
			<p><i>camos</i></p>
			<p><i>cáis</i></p>
			<p><i>can</i></p>
		</negativo>
	</Imperativo>
	<Condicional>
		<presente>
			<p><i>quiría</i></p>
			<p><i>quirías</i></p>
			<p><i>quiría</i></p>
			<p><i>quiríamos</i></p>
			<p><i>quiríais</i></p>
			<p><i>quirían</i></p>
		</presente>
		</Condicional>
	<Infinitivo>
		<infinitivo>
			<p><i>quir</i></p>
			<p><i>quido</i></p>
		</infinitivo>
	</Infinitivo>
	<Gerundio>
		<gerundio>
			<p><i>quiendo</i></p>
			<p><i>quido</i></p>
		</gerundio>
	</Gerundio>
	<Participo>
		<participo>
			<p><i>quido</i></p>
		</participo>
	</Participo>
</template>

<template name="des:osar">
	<Indicativo>
		<presente>
			<p><i>hueso</i></p>
			<p><i>huesas</i></p>
			<p><i>huesa</i></p>
			<p><i>osamos</i></p>
			<p><i>osáis</i></p>
			<p><i>huesan</i></p>
		</presente>
		<pretérito-imperfecto>
			<p><i>osaba</i></p>
			<p><i>osabas</i></p>
			<p><i>osaba</i></p>
			<p><i>osábamos</i></p>
			<p><i>osabais</i></p>
			<p><i>osaban</i></p>
		</pretérito-imperfecto>
		<pretérito-perfecto-simple>
			<p><i>osé</i></p>
			<p><i>osaste</i></p>
			<p><i>osó</i></p>
			<p><i>osamos</i></p>
			<p><i>osasteis</i></p>
			<p><i>osaron</i></p>
		</pretérito-perfecto-simple>
		<futuro>
			<p><i>osaré</i></p>
			<p><i>osarás</i></p>
			<p><i>osará</i></p>
			<p><i>osaremos</i></p>
			<p><i>osaréis</i></p>
			<p><i>osarán</i></p>
		</futuro>
		</Indicativo>
	<Subjuntivo>
		<presente>
			<p><i>huese</i></p>
			<p><i>hueses</i></p>
			<p><i>huese</i></p>
			<p><i>osemos</i></p>
			<p><i>oséis</i></p>
			<p><i>huesen</i></p>
		</presente>
		<pretérito-imperfecto-1>
			<p><i>osara</i></p>
			<p><i>osaras</i></p>
			<p><i>osara</i></p>
			<p><i>osáramos</i></p>
			<p><i>osarais</i></p>
			<p><i>osaran</i></p>
		</pretérito-imperfecto-1>
		<pretérito-imperfecto-2>
			<p><i>osase</i></p>
			<p><i>osases</i></p>
			<p><i>osase</i></p>
			<p><i>osásemos</i></p>
			<p><i>osaseis</i></p>
			<p><i>osasen</i></p>
		</pretérito-imperfecto-2>
		<futuro>
			<p><i>osare</i></p>
			<p><i>osares</i></p>
			<p><i>osare</i></p>
			<p><i>osáremos</i></p>
			<p><i>osareis</i></p>
			<p><i>osaren</i></p>
		</futuro>
		</Subjuntivo>
	<Imperativo>
		<afirmativo>
			<p><i>huesa</i></p>
			<p><i>huese</i></p>
			<p><i>osemos</i></p>
			<p><i>osad</i></p>
			<p><i>huesen</i></p>
		</afirmativo>
		<negativo>
			<p><i>hueses</i></p>
			<p><i>huese</i></p>
			<p><i>osemos</i></p>
			<p><i>oséis</i></p>
			<p><i>huesen</i></p>
		</negativo>
	</Imperativo>
	<Condicional>
		<presente>
			<p><i>osaría</i></p>
			<p><i>osarías</i></p>
			<p><i>osaría</i></p>
			<p><i>osaríamos</i></p>
			<p><i>osaríais</i></p>
			<p><i>osarían</i></p>
		</presente>
		</Condicional>
	<Infinitivo>
		<infinitivo>
			<p><i>osar</i></p>
			<p><i>osado</i></p>
		</infinitivo>
	</Infinitivo>
	<Gerundio>
		<gerundio>
			<p><i>osando</i></p>
			<p><i>osado</i></p>
		</gerundio>
	</Gerundio>
	<Participo>
		<participo>
			<p><i>osado</i></p>
		</participo>
	</Participo>
</template>

<template name="disc:ernir">
	<Indicativo>
		<presente>
			<p><i>ierno</i></p>
			<p><i>iernes</i></p>
			<p><i>ierne</i></p>
			<p><i>ernimos</i></p>
			<p><i>ernís</i></p>
			<p><i>iernen</i></p>
		</presente>
		<pretérito-imperfecto>
			<p><i>ernía</i></p>
			<p><i>ernías</i></p>
			<p><i>ernía</i></p>
			<p><i>erníamos</i></p>
			<p><i>erníais</i></p>
			<p><i>ernían</i></p>
		</pretérito-imperfecto>
		<pretérito-perfecto-simple>
			<p><i>erní</i></p>
			<p><i>erniste</i></p>
			<p><i>ernió</i></p>
			<p><i>ernimos</i></p>
			<p><i>ernisteis</i></p>
			<p><i>ernieron</i></p>
		</pretérito-perfecto-simple>
		<futuro>
			<p><i>erniré</i></p>
			<p><i>ernirás</i></p>
			<p><i>ernirá</i></p>
			<p><i>erniremos</i></p>
			<p><i>erniréis</i></p>
			<p><i>ernirán</i></p>
		</futuro>
		</Indicativo>
	<Subjuntivo>
		<presente>
			<p><i>ierna</i></p>
			<p><i>iernas</i></p>
			<p><i>ierna</i></p>
			<p><i>ernamos</i></p>
			<p><i>ernáis</i></p>
			<p><i>iernan</i></p>
		</presente>
		<pretérito-imperfecto-1>
			<p><i>erniera</i></p>
			<p><i>ernieras</i></p>
			<p><i>erniera</i></p>
			<p><i>erniéramos</i></p>
			<p><i>ernierais</i></p>
			<p><i>ernieran</i></p>
		</pretérito-imperfecto-1>
		<pretérito-imperfecto-2>
			<p><i>erniese</i></p>
			<p><i>ernieses</i></p>
			<p><i>erniese</i></p>
			<p><i>erniésemos</i></p>
			<p><i>ernieseis</i></p>
			<p><i>erniesen</i></p>
		</pretérito-imperfecto-2>
		<futuro>
			<p><i>erniere</i></p>
			<p><i>ernieres</i></p>
			<p><i>erniere</i></p>
			<p><i>erniéremos</i></p>
			<p><i>erniereis</i></p>
			<p><i>ernieren</i></p>
		</futuro>
		</Subjuntivo>
	<Imperativo>
		<afirmativo>
			<p><i>ierne</i></p>
			<p><i>ierna</i></p>
			<p><i>ernamos</i></p>
			<p><i>ernid</i></p>
			<p><i>iernan</i></p>
		</afirmativo>
		<negativo>
			<p><i>iernas</i></p>
			<p><i>ierna</i></p>
			<p><i>ernamos</i></p>
			<p><i>ernáis</i></p>
			<p><i>iernan</i></p>
		</negativo>
	</Imperativo>
	<Condicional>
		<presente>
			<p><i>erniría</i></p>
			<p><i>ernirías</i></p>
			<p><i>erniría</i></p>
			<p><i>erniríamos</i></p>
			<p><i>erniríais</i></p>
			<p><i>ernirían</i></p>
		</presente>
		</Condicional>
	<Infinitivo>
		<infinitivo>
			<p><i>ernir</i></p>
			<p><i>ernido</i></p>
		</infinitivo>
	</Infinitivo>
	<Gerundio>
		<gerundio>
			<p><i>erniendo</i></p>
			<p><i>ernido</i></p>
		</gerundio>
	</Gerundio>
	<Participo>
		<participo>
			<p><i>ernido</i></p>
		</participo>
	</Participo>
</template>

<template name="disting:uir">
	<Indicativo>
		<presente>
			<p><i>o</i></p>
			<p><i>ues</i></p>
			<p><i>ue</i></p>
			<p><i>uimos</i></p>
			<p><i>uís</i></p>
			<p><i>uen</i></p>
		</presente>
		<pretérito-imperfecto>
			<p><i>uía</i></p>
			<p><i>uías</i></p>
			<p><i>uía</i></p>
			<p><i>uíamos</i></p>
			<p><i>uíais</i></p>
			<p><i>uían</i></p>
		</pretérito-imperfecto>
		<pretérito-perfecto-simple>
			<p><i>uí</i></p>
			<p><i>uiste</i></p>
			<p><i>uió</i></p>
			<p><i>uimos</i></p>
			<p><i>uisteis</i></p>
			<p><i>uieron</i></p>
		</pretérito-perfecto-simple>
		<futuro>
			<p><i>uiré</i></p>
			<p><i>uirás</i></p>
			<p><i>uirá</i></p>
			<p><i>uiremos</i></p>
			<p><i>uiréis</i></p>
			<p><i>uirán</i></p>
		</futuro>
		</Indicativo>
	<Subjuntivo>
		<presente>
			<p><i>a</i></p>
			<p><i>as</i></p>
			<p><i>a</i></p>
			<p><i>amos</i></p>
			<p><i>áis</i></p>
			<p><i>an</i></p>
		</presente>
		<pretérito-imperfecto-1>
			<p><i>uiera</i></p>
			<p><i>uieras</i></p>
			<p><i>uiera</i></p>
			<p><i>uiéramos</i></p>
			<p><i>uierais</i></p>
			<p><i>uieran</i></p>
		</pretérito-imperfecto-1>
		<pretérito-imperfecto-2>
			<p><i>uiese</i></p>
			<p><i>uieses</i></p>
			<p><i>uiese</i></p>
			<p><i>uiésemos</i></p>
			<p><i>uieseis</i></p>
			<p><i>uiesen</i></p>
		</pretérito-imperfecto-2>
		<futuro>
			<p><i>uiere</i></p>
			<p><i>uieres</i></p>
			<p><i>uiere</i></p>
			<p><i>uiéremos</i></p>
			<p><i>uiereis</i></p>
			<p><i>uieren</i></p>
		</futuro>
		</Subjuntivo>
	<Imperativo>
		<afirmativo>
			<p><i>ue</i></p>
			<p><i>a</i></p>
			<p><i>amos</i></p>
			<p><i>uid</i></p>
			<p><i>an</i></p>
		</afirmativo>
		<negativo>
			<p><i>as</i></p>
			<p><i>a</i></p>
			<p><i>amos</i></p>
			<p><i>áis</i></p>
			<p><i>an</i></p>
		</negativo>
	</Imperativo>
	<Condicional>
		<presente>
			<p><i>uiría</i></p>
			<p><i>uirías</i></p>
			<p><i>uiría</i></p>
			<p><i>uiríamos</i></p>
			<p><i>uiríais</i></p>
			<p><i>uirían</i></p>
		</presente>
		</Condicional>
	<Infinitivo>
		<infinitivo>
			<p><i>uir</i></p>
			<p><i>uido</i></p>
		</infinitivo>
	</Infinitivo>
	<Gerundio>
		<gerundio>
			<p><i>uiendo</i></p>
			<p><i>uido</i></p>
		</gerundio>
	</Gerundio>
	<Participo>
		<participo>
			<p><i>uido</i></p>
		</participo>
	</Participo>
</template>

<template name="d:ormir">
	<Indicativo>
		<presente>
			<p><i>uermo</i></p>
			<p><i>uermes</i></p>
			<p><i>uerme</i></p>
			<p><i>ormimos</i></p>
			<p><i>ormís</i></p>
			<p><i>uermen</i></p>
		</presente>
		<pretérito-imperfecto>
			<p><i>ormía</i></p>
			<p><i>ormías</i></p>
			<p><i>ormía</i></p>
			<p><i>ormíamos</i></p>
			<p><i>ormíais</i></p>
			<p><i>ormían</i></p>
		</pretérito-imperfecto>
		<pretérito-perfecto-simple>
			<p><i>ormí</i></p>
			<p><i>ormiste</i></p>
			<p><i>urmió</i></p>
			<p><i>ormimos</i></p>
			<p><i>ormisteis</i></p>
			<p><i>urmieron</i></p>
		</pretérito-perfecto-simple>
		<futuro>
			<p><i>ormiré</i></p>
			<p><i>ormirás</i></p>
			<p><i>ormirá</i></p>
			<p><i>ormiremos</i></p>
			<p><i>ormiréis</i></p>
			<p><i>ormirán</i></p>
		</futuro>
		</Indicativo>
	<Subjuntivo>
		<presente>
			<p><i>uerma</i></p>
			<p><i>uermas</i></p>
			<p><i>uerma</i></p>
			<p><i>urmamos</i></p>
			<p><i>urmáis</i></p>
			<p><i>uerman</i></p>
		</presente>
		<pretérito-imperfecto-1>
			<p><i>urmiera</i></p>
			<p><i>urmieras</i></p>
			<p><i>urmiera</i></p>
			<p><i>urmiéramos</i></p>
			<p><i>urmierais</i></p>
			<p><i>urmieran</i></p>
		</pretérito-imperfecto-1>
		<pretérito-imperfecto-2>
			<p><i>urmiese</i></p>
			<p><i>urmieses</i></p>
			<p><i>urmiese</i></p>
			<p><i>urmiésemos</i></p>
			<p><i>urmieseis</i></p>
			<p><i>urmiesen</i></p>
		</pretérito-imperfecto-2>
		<futuro>
			<p><i>urmiere</i></p>
			<p><i>urmieres</i></p>
			<p><i>urmiere</i></p>
			<p><i>urmiéremos</i></p>
			<p><i>urmiereis</i></p>
			<p><i>urmieren</i></p>
		</futuro>
		</Subjuntivo>
	<Imperativo>
		<afirmativo>
			<p><i>uerme</i></p>
			<p><i>uerma</i></p>
			<p><i>urmamos</i></p>
			<p><i>ormid</i></p>
			<p><i>uerman</i></p>
		</afirmativo>
		<negativo>
			<p><i>uermas</i></p>
			<p><i>uerma</i></p>
			<p><i>urmamos</i></p>
			<p><i>urmáis</i></p>
			<p><i>uerman</i></p>
		</negativo>
	</Imperativo>
	<Condicional>
		<presente>
			<p><i>ormiría</i></p>
			<p><i>ormirías</i></p>
			<p><i>ormiría</i></p>
			<p><i>ormiríamos</i></p>
			<p><i>ormiríais</i></p>
			<p><i>ormirían</i></p>
		</presente>
		</Condicional>
	<Infinitivo>
		<infinitivo>
			<p><i>ormir</i></p>
			<p><i>ormido</i></p>
		</infinitivo>
	</Infinitivo>
	<Gerundio>
		<gerundio>
			<p><i>urmiendo</i></p>
			<p><i>ormido</i></p>
		</gerundio>
	</Gerundio>
	<Participo>
		<participo>
			<p><i>ormido</i></p>
		</participo>
	</Participo>
</template>

<template name="el:egir">
	<Indicativo>
		<presente>
			<p><i>ijo</i></p>
			<p><i>iges</i></p>
			<p><i>ige</i></p>
			<p><i>egimos</i></p>
			<p><i>egís</i></p>
			<p><i>igen</i></p>
		</presente>
		<pretérito-imperfecto>
			<p><i>egía</i></p>
			<p><i>egías</i></p>
			<p><i>egía</i></p>
			<p><i>egíamos</i></p>
			<p><i>egíais</i></p>
			<p><i>egían</i></p>
		</pretérito-imperfecto>
		<pretérito-perfecto-simple>
			<p><i>egí</i></p>
			<p><i>egiste</i></p>
			<p><i>igió</i></p>
			<p><i>egimos</i></p>
			<p><i>egisteis</i></p>
			<p><i>igieron</i></p>
		</pretérito-perfecto-simple>
		<futuro>
			<p><i>egiré</i></p>
			<p><i>egirás</i></p>
			<p><i>egirá</i></p>
			<p><i>egiremos</i></p>
			<p><i>egiréis</i></p>
			<p><i>egirán</i></p>
		</futuro>
		</Indicativo>
	<Subjuntivo>
		<presente>
			<p><i>ija</i></p>
			<p><i>ijas</i></p>
			<p><i>ija</i></p>
			<p><i>ijamos</i></p>
			<p><i>ijáis</i></p>
			<p><i>ijan</i></p>
		</presente>
		<pretérito-imperfecto-1>
			<p><i>igiera</i></p>
			<p><i>igieras</i></p>
			<p><i>igiera</i></p>
			<p><i>igiéramos</i></p>
			<p><i>igierais</i></p>
			<p><i>igieran</i></p>
		</pretérito-imperfecto-1>
		<pretérito-imperfecto-2>
			<p><i>igiese</i></p>
			<p><i>igieses</i></p>
			<p><i>igiese</i></p>
			<p><i>igiésemos</i></p>
			<p><i>igieseis</i></p>
			<p><i>igiesen</i></p>
		</pretérito-imperfecto-2>
		<futuro>
			<p><i>igiere</i></p>
			<p><i>igieres</i></p>
			<p><i>igiere</i></p>
			<p><i>igiéremos</i></p>
			<p><i>igiereis</i></p>
			<p><i>igieren</i></p>
		</futuro>
		</Subjuntivo>
	<Imperativo>
		<afirmativo>
			<p><i>ige</i></p>
			<p><i>ija</i></p>
			<p><i>ijamos</i></p>
			<p><i>egid</i></p>
			<p><i>ijan</i></p>
		</afirmativo>
		<negativo>
			<p><i>ijas</i></p>
			<p><i>ija</i></p>
			<p><i>ijamos</i></p>
			<p><i>ijáis</i></p>
			<p><i>ijan</i></p>
		</negativo>
	</Imperativo>
	<Condicional>
		<presente>
			<p><i>egiría</i></p>
			<p><i>egirías</i></p>
			<p><i>egiría</i></p>
			<p><i>egiríamos</i></p>
			<p><i>egiríais</i></p>
			<p><i>egirían</i></p>
		</presente>
		</Condicional>
	<Infinitivo>
		<infinitivo>
			<p><i>egir</i></p>
			<p><i>egido</i></p>
		</infinitivo>
	</Infinitivo>
	<Gerundio>
		<gerundio>
			<p><i>igiendo</i></p>
			<p><i>egido</i></p>
		</gerundio>
	</Gerundio>
	<Participo>
		<participo>
			<p><i>ecto</i></p>
		</participo>
	</Participo>
</template>

<template name="emp:ezar">
	<Indicativo>
		<presente>
			<p><i>iezo</i></p>
			<p><i>iezas</i></p>
			<p><i>ieza</i></p>
			<p><i>ezamos</i></p>
			<p><i>ezáis</i></p>
			<p><i>iezan</i></p>
		</presente>
		<pretérito-imperfecto>
			<p><i>ezaba</i></p>
			<p><i>ezabas</i></p>
			<p><i>ezaba</i></p>
			<p><i>ezábamos</i></p>
			<p><i>ezabais</i></p>
			<p><i>ezaban</i></p>
		</pretérito-imperfecto>
		<pretérito-perfecto-simple>
			<p><i>ecé</i></p>
			<p><i>ezaste</i></p>
			<p><i>ezó</i></p>
			<p><i>ezamos</i></p>
			<p><i>ezasteis</i></p>
			<p><i>ezaron</i></p>
		</pretérito-perfecto-simple>
		<futuro>
			<p><i>ezaré</i></p>
			<p><i>ezarás</i></p>
			<p><i>ezará</i></p>
			<p><i>ezaremos</i></p>
			<p><i>ezaréis</i></p>
			<p><i>ezarán</i></p>
		</futuro>
		</Indicativo>
	<Subjuntivo>
		<presente>
			<p><i>iece</i></p>
			<p><i>ieces</i></p>
			<p><i>iece</i></p>
			<p><i>ecemos</i></p>
			<p><i>ecéis</i></p>
			<p><i>iecen</i></p>
		</presente>
		<pretérito-imperfecto-1>
			<p><i>ezara</i></p>
			<p><i>ezaras</i></p>
			<p><i>ezara</i></p>
			<p><i>ezáramos</i></p>
			<p><i>ezarais</i></p>
			<p><i>ezaran</i></p>
		</pretérito-imperfecto-1>
		<pretérito-imperfecto-2>
			<p><i>ezase</i></p>
			<p><i>ezases</i></p>
			<p><i>ezase</i></p>
			<p><i>ezásemos</i></p>
			<p><i>ezaseis</i></p>
			<p><i>ezasen</i></p>
		</pretérito-imperfecto-2>
		<futuro>
			<p><i>ezare</i></p>
			<p><i>ezares</i></p>
			<p><i>ezare</i></p>
			<p><i>ezáremos</i></p>
			<p><i>ezareis</i></p>
			<p><i>ezaren</i></p>
		</futuro>
		</Subjuntivo>
	<Imperativo>
		<afirmativo>
			<p><i>ieza</i></p>
			<p><i>iece</i></p>
			<p><i>ecemos</i></p>
			<p><i>ezad</i></p>
			<p><i>iecen</i></p>
		</afirmativo>
		<negativo>
			<p><i>ieces</i></p>
			<p><i>iece</i></p>
			<p><i>ecemos</i></p>
			<p><i>ecéis</i></p>
			<p><i>iecen</i></p>
		</negativo>
	</Imperativo>
	<Condicional>
		<presente>
			<p><i>ezaría</i></p>
			<p><i>ezarías</i></p>
			<p><i>ezaría</i></p>
			<p><i>ezaríamos</i></p>
			<p><i>ezaríais</i></p>
			<p><i>ezarían</i></p>
		</presente>
		</Condicional>
	<Infinitivo>
		<infinitivo>
			<p><i>ezar</i></p>
			<p><i>ezado</i></p>
		</infinitivo>
	</Infinitivo>
	<Gerundio>
		<gerundio>
			<p><i>ezando</i></p>
			<p><i>ezado</i></p>
		</gerundio>
	</Gerundio>
	<Participo>
		<participo>
			<p><i>ezado</i></p>
		</participo>
	</Participo>
</template>

<template name="enc:ontrar">
	<Indicativo>
		<presente>
			<p><i>uentro</i></p>
			<p><i>uentras</i></p>
			<p><i>uentra</i></p>
			<p><i>ontramos</i></p>
			<p><i>ontráis</i></p>
			<p><i>uentran</i></p>
		</presente>
		<pretérito-imperfecto>
			<p><i>ontraba</i></p>
			<p><i>ontrabas</i></p>
			<p><i>ontraba</i></p>
			<p><i>ontrábamos</i></p>
			<p><i>ontrabais</i></p>
			<p><i>ontraban</i></p>
		</pretérito-imperfecto>
		<pretérito-perfecto-simple>
			<p><i>ontré</i></p>
			<p><i>ontraste</i></p>
			<p><i>ontró</i></p>
			<p><i>ontramos</i></p>
			<p><i>ontrasteis</i></p>
			<p><i>ontraron</i></p>
		</pretérito-perfecto-simple>
		<futuro>
			<p><i>ontraré</i></p>
			<p><i>ontrarás</i></p>
			<p><i>ontrará</i></p>
			<p><i>ontraremos</i></p>
			<p><i>ontraréis</i></p>
			<p><i>ontrarán</i></p>
		</futuro>
		</Indicativo>
	<Subjuntivo>
		<presente>
			<p><i>uentre</i></p>
			<p><i>uentres</i></p>
			<p><i>uentre</i></p>
			<p><i>ontremos</i></p>
			<p><i>ontréis</i></p>
			<p><i>uentren</i></p>
		</presente>
		<pretérito-imperfecto-1>
			<p><i>ontrara</i></p>
			<p><i>ontraras</i></p>
			<p><i>ontrara</i></p>
			<p><i>ontráramos</i></p>
			<p><i>ontrarais</i></p>
			<p><i>ontraran</i></p>
		</pretérito-imperfecto-1>
		<pretérito-imperfecto-2>
			<p><i>ontrase</i></p>
			<p><i>ontrases</i></p>
			<p><i>ontrase</i></p>
			<p><i>ontrásemos</i></p>
			<p><i>ontraseis</i></p>
			<p><i>ontrasen</i></p>
		</pretérito-imperfecto-2>
		<futuro>
			<p><i>ontrare</i></p>
			<p><i>ontrares</i></p>
			<p><i>ontrare</i></p>
			<p><i>ontráremos</i></p>
			<p><i>ontrareis</i></p>
			<p><i>ontraren</i></p>
		</futuro>
		</Subjuntivo>
	<Imperativo>
		<afirmativo>
			<p><i>uentra</i></p>
			<p><i>uentre</i></p>
			<p><i>ontremos</i></p>
			<p><i>ontrad</i></p>
			<p><i>uentren</i></p>
		</afirmativo>
		<negativo>
			<p><i>uentres</i></p>
			<p><i>uentre</i></p>
			<p><i>ontremos</i></p>
			<p><i>ontréis</i></p>
			<p><i>uentren</i></p>
		</negativo>
	</Imperativo>
	<Condicional>
		<presente>
			<p><i>ontraría</i></p>
			<p><i>ontrarías</i></p>
			<p><i>ontraría</i></p>
			<p><i>ontraríamos</i></p>
			<p><i>ontraríais</i></p>
			<p><i>ontrarían</i></p>
		</presente>
		</Condicional>
	<Infinitivo>
		<infinitivo>
			<p><i>ontrar</i></p>
			<p><i>ontrado</i></p>
		</infinitivo>
	</Infinitivo>
	<Gerundio>
		<gerundio>
			<p><i>ontrando</i></p>
			<p><i>ontrado</i></p>
		</gerundio>
	</Gerundio>
	<Participo>
		<participo>
			<p><i>ontrado</i></p>
		</participo>
	</Participo>
</template>

<template name="enra:izar">
	<Indicativo>
		<presente>
			<p><i>ízo</i></p>
			<p><i>ízas</i></p>
			<p><i>íza</i></p>
			<p><i>izamos</i></p>
			<p><i>izáis</i></p>
			<p><i>ízan</i></p>
		</presente>
		<pretérito-imperfecto>
			<p><i>izaba</i></p>
			<p><i>izabas</i></p>
			<p><i>izaba</i></p>
			<p><i>izábamos</i></p>
			<p><i>izabais</i></p>
			<p><i>izaban</i></p>
		</pretérito-imperfecto>
		<pretérito-perfecto-simple>
			<p><i>icé</i></p>
			<p><i>izaste</i></p>
			<p><i>izó</i></p>
			<p><i>izamos</i></p>
			<p><i>izasteis</i></p>
			<p><i>izaron</i></p>
		</pretérito-perfecto-simple>
		<futuro>
			<p><i>izaré</i></p>
			<p><i>izarás</i></p>
			<p><i>izará</i></p>
			<p><i>izaremos</i></p>
			<p><i>izaréis</i></p>
			<p><i>izarán</i></p>
		</futuro>
		</Indicativo>
	<Subjuntivo>
		<presente>
			<p><i>íce</i></p>
			<p><i>íces</i></p>
			<p><i>íce</i></p>
			<p><i>icemos</i></p>
			<p><i>icéis</i></p>
			<p><i>ícen</i></p>
		</presente>
		<pretérito-imperfecto-1>
			<p><i>izara</i></p>
			<p><i>izaras</i></p>
			<p><i>izara</i></p>
			<p><i>izáramos</i></p>
			<p><i>izarais</i></p>
			<p><i>izaran</i></p>
		</pretérito-imperfecto-1>
		<pretérito-imperfecto-2>
			<p><i>izase</i></p>
			<p><i>izases</i></p>
			<p><i>izase</i></p>
			<p><i>izásemos</i></p>
			<p><i>izaseis</i></p>
			<p><i>izasen</i></p>
		</pretérito-imperfecto-2>
		<futuro>
			<p><i>izare</i></p>
			<p><i>izares</i></p>
			<p><i>izare</i></p>
			<p><i>izáremos</i></p>
			<p><i>izareis</i></p>
			<p><i>izaren</i></p>
		</futuro>
		</Subjuntivo>
	<Imperativo>
		<afirmativo>
			<p><i>íza</i></p>
			<p><i>íce</i></p>
			<p><i>icemos</i></p>
			<p><i>izad</i></p>
			<p><i>ícen</i></p>
		</afirmativo>
		<negativo>
			<p><i>íces</i></p>
			<p><i>íce</i></p>
			<p><i>icemos</i></p>
			<p><i>icéis</i></p>
			<p><i>ícen</i></p>
		</negativo>
	</Imperativo>
	<Condicional>
		<presente>
			<p><i>izaría</i></p>
			<p><i>izarías</i></p>
			<p><i>izaría</i></p>
			<p><i>izaríamos</i></p>
			<p><i>izaríais</i></p>
			<p><i>izarían</i></p>
		</presente>
		</Condicional>
	<Infinitivo>
		<infinitivo>
			<p><i>izar</i></p>
			<p><i>izado</i></p>
		</infinitivo>
	</Infinitivo>
	<Gerundio>
		<gerundio>
			<p><i>izando</i></p>
			<p><i>izado</i></p>
		</gerundio>
	</Gerundio>
	<Participo>
		<participo>
			<p><i>izado</i></p>
		</participo>
	</Participo>
</template>

<template name=":erguir">
	<Indicativo>
		<presente>
			<p><i>yergo</i></p>
			<p><i>yergues</i></p>
			<p><i>yergue</i></p>
			<p><i>erguimos</i></p>
			<p><i>erguís</i></p>
			<p><i>yerguen</i></p>
		</presente>
		<pretérito-imperfecto>
			<p><i>erguía</i></p>
			<p><i>erguías</i></p>
			<p><i>erguía</i></p>
			<p><i>erguíamos</i></p>
			<p><i>erguíais</i></p>
			<p><i>erguían</i></p>
		</pretérito-imperfecto>
		<pretérito-perfecto-simple>
			<p><i>erguí</i></p>
			<p><i>erguiste</i></p>
			<p><i>irguió</i></p>
			<p><i>erguimos</i></p>
			<p><i>erguisteis</i></p>
			<p><i>irguieron</i></p>
		</pretérito-perfecto-simple>
		<futuro>
			<p><i>erguiré</i></p>
			<p><i>erguirás</i></p>
			<p><i>erguirá</i></p>
			<p><i>erguiremos</i></p>
			<p><i>erguiréis</i></p>
			<p><i>erguirán</i></p>
		</futuro>
		</Indicativo>
	<Subjuntivo>
		<presente>
			<p><i>yerga</i></p>
			<p><i>yergas</i></p>
			<p><i>yerga</i></p>
			<p><i>yergamos</i></p>
			<p><i>yergaís</i></p>
			<p><i>yergan</i></p>
		</presente>
		<pretérito-imperfecto-1>
			<p><i>irguiera</i></p>
			<p><i>irguieras</i></p>
			<p><i>irguiera</i></p>
			<p><i>irguiéramos</i></p>
			<p><i>irguierais</i></p>
			<p><i>irguieran</i></p>
		</pretérito-imperfecto-1>
		<pretérito-imperfecto-2>
			<p><i>irguiese</i></p>
			<p><i>irguieses</i></p>
			<p><i>irguiese</i></p>
			<p><i>irguiésemos</i></p>
			<p><i>irguieseis</i></p>
			<p><i>irguiesen</i></p>
		</pretérito-imperfecto-2>
		<futuro>
			<p><i>irguiere</i></p>
			<p><i>irguieres</i></p>
			<p><i>irguiere</i></p>
			<p><i>irguiéremos</i></p>
			<p><i>irguiereis</i></p>
			<p><i>irguieren</i></p>
		</futuro>
		</Subjuntivo>
	<Imperativo>
		<afirmativo>
			<p><i>yergue</i></p>
			<p><i>yerga</i></p>
			<p><i>yergamos</i></p>
			<p><i>erguid</i></p>
			<p><i>yergan</i></p>
		</afirmativo>
		<negativo>
			<p><i>yergas</i></p>
			<p><i>yerga</i></p>
			<p><i>yergamos</i></p>
			<p><i>yergaís</i></p>
			<p><i>yergan</i></p>
		</negativo>
	</Imperativo>
	<Condicional>
		<presente>
			<p><i>erguiría</i></p>
			<p><i>erguirías</i></p>
			<p><i>erguiría</i></p>
			<p><i>erguiríamos</i></p>
			<p><i>erguiríais</i></p>
			<p><i>erguirían</i></p>
		</presente>
		</Condicional>
	<Infinitivo>
		<infinitivo>
			<p><i>erguir</i></p>
			<p><i>erguido</i></p>
		</infinitivo>
	</Infinitivo>
	<Gerundio>
		<gerundio>
			<p><i>irguiendo</i></p>
			<p><i>erguido</i></p>
		</gerundio>
	</Gerundio>
	<Participo>
		<participo>
			<p><i>erguido</i></p>
		</participo>
	</Participo>
</template>

<template name=":errar">
	<Indicativo>
		<presente>
			<p><i>yerro</i></p>
			<p><i>yerras</i></p>
			<p><i>yerra</i></p>
			<p><i>erramos</i></p>
			<p><i>erráis</i></p>
			<p><i>yerran</i></p>
		</presente>
		<pretérito-imperfecto>
			<p><i>erraba</i></p>
			<p><i>errabas</i></p>
			<p><i>erraba</i></p>
			<p><i>errábamos</i></p>
			<p><i>errabais</i></p>
			<p><i>erraban</i></p>
		</pretérito-imperfecto>
		<pretérito-perfecto-simple>
			<p><i>erré</i></p>
			<p><i>erraste</i></p>
			<p><i>erró</i></p>
			<p><i>erramos</i></p>
			<p><i>errasteis</i></p>
			<p><i>erraron</i></p>
		</pretérito-perfecto-simple>
		<futuro>
			<p><i>erraré</i></p>
			<p><i>errarás</i></p>
			<p><i>errará</i></p>
			<p><i>erraremos</i></p>
			<p><i>erraréis</i></p>
			<p><i>errarán</i></p>
		</futuro>
		</Indicativo>
	<Subjuntivo>
		<presente>
			<p><i>yerre</i></p>
			<p><i>yerres</i></p>
			<p><i>yerre</i></p>
			<p><i>erremos</i></p>
			<p><i>erréis</i></p>
			<p><i>yerren</i></p>
		</presente>
		<pretérito-imperfecto-1>
			<p><i>errara</i></p>
			<p><i>erraras</i></p>
			<p><i>errara</i></p>
			<p><i>erráramos</i></p>
			<p><i>errarais</i></p>
			<p><i>erraran</i></p>
		</pretérito-imperfecto-1>
		<pretérito-imperfecto-2>
			<p><i>errase</i></p>
			<p><i>errases</i></p>
			<p><i>errase</i></p>
			<p><i>errásemos</i></p>
			<p><i>erraseis</i></p>
			<p><i>errasen</i></p>
		</pretérito-imperfecto-2>
		<futuro>
			<p><i>errare</i></p>
			<p><i>errares</i></p>
			<p><i>errare</i></p>
			<p><i>erráremos</i></p>
			<p><i>errareis</i></p>
			<p><i>erraren</i></p>
		</futuro>
		</Subjuntivo>
	<Imperativo>
		<afirmativo>
			<p><i>yerra</i></p>
			<p><i>yerre</i></p>
			<p><i>erremos</i></p>
			<p><i>errad</i></p>
			<p><i>yerren</i></p>
		</afirmativo>
		<negativo>
			<p><i>yerres</i></p>
			<p><i>yerre</i></p>
			<p><i>erremos</i></p>
			<p><i>erréis</i></p>
			<p><i>yerren</i></p>
		</negativo>
	</Imperativo>
	<Condicional>
		<presente>
			<p><i>erraría</i></p>
			<p><i>errarías</i></p>
			<p><i>erraría</i></p>
			<p><i>erraríamos</i></p>
			<p><i>erraríais</i></p>
			<p><i>errarían</i></p>
		</presente>
		</Condicional>
	<Infinitivo>
		<infinitivo>
			<p><i>errar</i></p>
			<p><i>errado</i></p>
		</infinitivo>
	</Infinitivo>
	<Gerundio>
		<gerundio>
			<p><i>errando</i></p>
			<p><i>errado</i></p>
		</gerundio>
	</Gerundio>
	<Participo>
		<participo>
			<p><i>errado</i></p>
		</participo>
	</Participo>
</template>

<template name="est:ar">
	<Indicativo>
		<presente>
			<p><i>oy</i></p>
			<p><i>ás</i></p>
			<p><i>á</i></p>
			<p><i>amos</i></p>
			<p><i>áis</i></p>
			<p><i>án</i></p>
		</presente>
		<pretérito-imperfecto>
			<p><i>aba</i></p>
			<p><i>abas</i></p>
			<p><i>aba</i></p>
			<p><i>ábamos</i></p>
			<p><i>abais</i></p>
			<p><i>aban</i></p>
		</pretérito-imperfecto>
		<pretérito-perfecto-simple>
			<p><i>uve</i></p>
			<p><i>uviste</i></p>
			<p><i>uvo</i></p>
			<p><i>uvimos</i></p>
			<p><i>uvisteis</i></p>
			<p><i>uvieron</i></p>
		</pretérito-perfecto-simple>
		<futuro>
			<p><i>aré</i></p>
			<p><i>arás</i></p>
			<p><i>ará</i></p>
			<p><i>aremos</i></p>
			<p><i>aréis</i></p>
			<p><i>arán</i></p>
		</futuro>
		</Indicativo>
	<Subjuntivo>
		<presente>
			<p><i>é</i></p>
			<p><i>és</i></p>
			<p><i>é</i></p>
			<p><i>emos</i></p>
			<p><i>éis</i></p>
			<p><i>én</i></p>
		</presente>
		<pretérito-imperfecto-1>
			<p><i>uviera</i></p>
			<p><i>uvieras</i></p>
			<p><i>uviera</i></p>
			<p><i>uviéramos</i></p>
			<p><i>uvierais</i></p>
			<p><i>uvieran</i></p>
		</pretérito-imperfecto-1>
		<pretérito-imperfecto-2>
			<p><i>uviese</i></p>
			<p><i>uvieses</i></p>
			<p><i>uviese</i></p>
			<p><i>uviésemos</i></p>
			<p><i>uvieseis</i></p>
			<p><i>uviesen</i></p>
		</pretérito-imperfecto-2>
		<futuro>
			<p><i>uviere</i></p>
			<p><i>uvieres</i></p>
			<p><i>uviere</i></p>
			<p><i>uviéremos</i></p>
			<p><i>uviereis</i></p>
			<p><i>uvieren</i></p>
		</futuro>
		</Subjuntivo>
	<Imperativo>
		<afirmativo>
			<p><i>á</i></p>
			<p><i>é</i></p>
			<p><i>emos</i></p>
			<p><i>ad</i></p>
			<p><i>én</i></p>
		</afirmativo>
		<negativo>
			<p><i>és</i></p>
			<p><i>é</i></p>
			<p><i>emos</i></p>
			<p><i>éis</i></p>
			<p><i>én</i></p>
		</negativo>
	</Imperativo>
	<Condicional>
		<presente>
			<p><i>aría</i></p>
			<p><i>arías</i></p>
			<p><i>aría</i></p>
			<p><i>aríamos</i></p>
			<p><i>aríais</i></p>
			<p><i>arían</i></p>
		</presente>
		</Condicional>
	<Infinitivo>
		<infinitivo>
			<p><i>ar</i></p>
			<p><i>ado</i></p>
		</infinitivo>
	</Infinitivo>
	<Gerundio>
		<gerundio>
			<p><i>ando</i></p>
			<p><i>ado</i></p>
		</gerundio>
	</Gerundio>
	<Participo>
		<participo>
			<p><i>ado</i></p>
		</participo>
	</Participo>
</template>

<template name="f:orzar">
	<Indicativo>
		<presente>
			<p><i>uerzo</i></p>
			<p><i>uerzas</i></p>
			<p><i>uerza</i></p>
			<p><i>orzamos</i></p>
			<p><i>orzáis</i></p>
			<p><i>uerzan</i></p>
		</presente>
		<pretérito-imperfecto>
			<p><i>orzaba</i></p>
			<p><i>orzabas</i></p>
			<p><i>orzaba</i></p>
			<p><i>orzábamos</i></p>
			<p><i>orzabais</i></p>
			<p><i>orzaban</i></p>
		</pretérito-imperfecto>
		<pretérito-perfecto-simple>
			<p><i>orcé</i></p>
			<p><i>orzaste</i></p>
			<p><i>orzó</i></p>
			<p><i>orzamos</i></p>
			<p><i>orzasteis</i></p>
			<p><i>orzaron</i></p>
		</pretérito-perfecto-simple>
		<futuro>
			<p><i>orzaré</i></p>
			<p><i>orzarás</i></p>
			<p><i>orzará</i></p>
			<p><i>orzaremos</i></p>
			<p><i>orzaréis</i></p>
			<p><i>orzarán</i></p>
		</futuro>
		</Indicativo>
	<Subjuntivo>
		<presente>
			<p><i>uerce</i></p>
			<p><i>uerces</i></p>
			<p><i>uerce</i></p>
			<p><i>orcemos</i></p>
			<p><i>orcéis</i></p>
			<p><i>uercen</i></p>
		</presente>
		<pretérito-imperfecto-1>
			<p><i>orzara</i></p>
			<p><i>orzaras</i></p>
			<p><i>orzara</i></p>
			<p><i>orzáramos</i></p>
			<p><i>orzarais</i></p>
			<p><i>orzaran</i></p>
		</pretérito-imperfecto-1>
		<pretérito-imperfecto-2>
			<p><i>orzase</i></p>
			<p><i>orzases</i></p>
			<p><i>orzase</i></p>
			<p><i>orzásemos</i></p>
			<p><i>orzaseis</i></p>
			<p><i>orzasen</i></p>
		</pretérito-imperfecto-2>
		<futuro>
			<p><i>orzare</i></p>
			<p><i>orzares</i></p>
			<p><i>orzare</i></p>
			<p><i>orzáremos</i></p>
			<p><i>orzareis</i></p>
			<p><i>orzaren</i></p>
		</futuro>
		</Subjuntivo>
	<Imperativo>
		<afirmativo>
			<p><i>uerza</i></p>
			<p><i>uerce</i></p>
			<p><i>orcemos</i></p>
			<p><i>orzad</i></p>
			<p><i>uercen</i></p>
		</afirmativo>
		<negativo>
			<p><i>uerces</i></p>
			<p><i>uerce</i></p>
			<p><i>orcemos</i></p>
			<p><i>orcéis</i></p>
			<p><i>uercen</i></p>
		</negativo>
	</Imperativo>
	<Condicional>
		<presente>
			<p><i>orzaría</i></p>
			<p><i>orzarías</i></p>
			<p><i>orzaría</i></p>
			<p><i>orzaríamos</i></p>
			<p><i>orzaríais</i></p>
			<p><i>orzarían</i></p>
		</presente>
		</Condicional>
	<Infinitivo>
		<infinitivo>
			<p><i>orzar</i></p>
			<p><i>orzado</i></p>
		</infinitivo>
	</Infinitivo>
	<Gerundio>
		<gerundio>
			<p><i>orzando</i></p>
			<p><i>orzado</i></p>
		</gerundio>
	</Gerundio>
	<Participo>
		<participo>
			<p><i>orzado</i></p>
		</participo>
	</Participo>
</template>

<template name="gu:iar">
	<Indicativo>
		<presente>
			<p><i>ío</i></p>
			<p><i>ías</i></p>
			<p><i>ía</i></p>
			<p><i>iamos</i></p>
			<p><i>iáis</i></p>
			<p><i>ían</i></p>
		</presente>
		<pretérito-imperfecto>
			<p><i>iaba</i></p>
			<p><i>iabas</i></p>
			<p><i>iaba</i></p>
			<p><i>iábamos</i></p>
			<p><i>iabais</i></p>
			<p><i>iaban</i></p>
		</pretérito-imperfecto>
		<pretérito-perfecto-simple>
			<p><i>ié</i></p>
			<p><i>iaste</i></p>
			<p><i>ió</i></p>
			<p><i>iamos</i></p>
			<p><i>iasteis</i></p>
			<p><i>iaron</i></p>
		</pretérito-perfecto-simple>
		<futuro>
			<p><i>iaré</i></p>
			<p><i>iarás</i></p>
			<p><i>iará</i></p>
			<p><i>iaremos</i></p>
			<p><i>iaréis</i></p>
			<p><i>iarán</i></p>
		</futuro>
		</Indicativo>
	<Subjuntivo>
		<presente>
			<p><i>íe</i></p>
			<p><i>íes</i></p>
			<p><i>íe</i></p>
			<p><i>iemos</i></p>
			<p><i>iéis</i></p>
			<p><i>íen</i></p>
		</presente>
		<pretérito-imperfecto-1>
			<p><i>iara</i></p>
			<p><i>iaras</i></p>
			<p><i>iara</i></p>
			<p><i>iáramos</i></p>
			<p><i>iarais</i></p>
			<p><i>iaran</i></p>
		</pretérito-imperfecto-1>
		<pretérito-imperfecto-2>
			<p><i>iase</i></p>
			<p><i>iases</i></p>
			<p><i>iase</i></p>
			<p><i>iásemos</i></p>
			<p><i>iaseis</i></p>
			<p><i>iasen</i></p>
		</pretérito-imperfecto-2>
		<futuro>
			<p><i>iare</i></p>
			<p><i>iares</i></p>
			<p><i>iare</i></p>
			<p><i>iáremos</i></p>
			<p><i>iareis</i></p>
			<p><i>iaren</i></p>
		</futuro>
		</Subjuntivo>
	<Imperativo>
		<afirmativo>
			<p><i>ía</i></p>
			<p><i>íe</i></p>
			<p><i>iemos</i></p>
			<p><i>iad</i></p>
			<p><i>íen</i></p>
		</afirmativo>
		<negativo>
			<p><i>íes</i></p>
			<p><i>íe</i></p>
			<p><i>iemos</i></p>
			<p><i>iéis</i></p>
			<p><i>íen</i></p>
		</negativo>
	</Imperativo>
	<Condicional>
		<presente>
			<p><i>iaría</i></p>
			<p><i>iarías</i></p>
			<p><i>iaría</i></p>
			<p><i>iaríamos</i></p>
			<p><i>iaríais</i></p>
			<p><i>iarían</i></p>
		</presente>
		</Condicional>
	<Infinitivo>
		<infinitivo>
			<p><i>iar</i></p>
			<p><i>iado</i></p>
		</infinitivo>
	</Infinitivo>
	<Gerundio>
		<gerundio>
			<p><i>iando</i></p>
			<p><i>iado</i></p>
		</gerundio>
	</Gerundio>
	<Participo>
		<participo>
			<p><i>iado</i></p>
		</participo>
	</Participo>
</template>

<template name="h:aber">
	<Indicativo>
		<presente>
			<p><i>e</i></p>
			<p><i>as</i></p>
			<p><i>ay</i></p>
			<p><i>emos</i></p>
			<p><i>abéis</i></p>
			<p><i>an</i></p>
		</presente>
		<pretérito-imperfecto>
			<p><i>abía</i></p>
			<p><i>abías</i></p>
			<p><i>abía</i></p>
			<p><i>abíamos</i></p>
			<p><i>abíais</i></p>
			<p><i>abían</i></p>
		</pretérito-imperfecto>
		<pretérito-perfecto-simple>
			<p><i>ube</i></p>
			<p><i>ubiste</i></p>
			<p><i>ubo</i></p>
			<p><i>ubimos</i></p>
			<p><i>ubisteis</i></p>
			<p><i>ubieron</i></p>
		</pretérito-perfecto-simple>
		<futuro>
			<p><i>abré</i></p>
			<p><i>abrás</i></p>
			<p><i>abrá</i></p>
			<p><i>abremos</i></p>
			<p><i>abréis</i></p>
			<p><i>abrán</i></p>
		</futuro>
		</Indicativo>
	<Subjuntivo>
		<presente>
			<p><i>aya</i></p>
			<p><i>ayas</i></p>
			<p><i>aya</i></p>
			<p><i>ayamos</i></p>
			<p><i>ayáis</i></p>
			<p><i>ayan</i></p>
		</presente>
		<pretérito-imperfecto-1>
			<p><i>ubiera</i></p>
			<p><i>ubieras</i></p>
			<p><i>ubiera</i></p>
			<p><i>ubiéramos</i></p>
			<p><i>ubierais</i></p>
			<p><i>ubieran</i></p>
		</pretérito-imperfecto-1>
		<pretérito-imperfecto-2>
			<p><i>ubiese</i></p>
			<p><i>ubieses</i></p>
			<p><i>ubiese</i></p>
			<p><i>ubiésemos</i></p>
			<p><i>ubieseis</i></p>
			<p><i>ubiesen</i></p>
		</pretérito-imperfecto-2>
		<futuro>
			<p><i>ubiere</i></p>
			<p><i>ubieres</i></p>
			<p><i>ubiere</i></p>
			<p><i>ubiéremos</i></p>
			<p><i>ubiereis</i></p>
			<p><i>ubieren</i></p>
		</futuro>
		</Subjuntivo>
	<Imperativo>
		<afirmativo>
			<p><i>é</i></p>
			<p><i>aya</i></p>
			<p><i>ayamos</i></p>
			<p><i>abed</i></p>
			<p><i>ayan</i></p>
		</afirmativo>
		<negativo>
			<p><i>ayas</i></p>
			<p><i>aya</i></p>
			<p><i>ayamos</i></p>
			<p><i>ayáis</i></p>
			<p><i>ayan</i></p>
		</negativo>
	</Imperativo>
	<Condicional>
		<presente>
			<p><i>abría</i></p>
			<p><i>abrías</i></p>
			<p><i>abría</i></p>
			<p><i>abríamos</i></p>
			<p><i>abríais</i></p>
			<p><i>abrían</i></p>
		</presente>
		</Condicional>
	<Infinitivo>
		<infinitivo>
			<p><i>aber</i></p>
			<p><i>abido</i></p>
		</infinitivo>
	</Infinitivo>
	<Gerundio>
		<gerundio>
			<p><i>abiendo</i></p>
			<p><i>abido</i></p>
		</gerundio>
	</Gerundio>
	<Participo>
		<participo>
			<p><i>abido</i></p>
		</participo>
	</Participo>
</template>

<template name="satisf:acer">
	<Indicativo>
		<presente>
			<p><i>ago</i></p>
			<p><i>aces</i></p>
			<p><i>ace</i></p>
			<p><i>acemos</i></p>
			<p><i>acéis</i></p>
			<p><i>acen</i></p>
		</presente>
		<pretérito-imperfecto>
			<p><i>acía</i></p>
			<p><i>acías</i></p>
			<p><i>acía</i></p>
			<p><i>acíamos</i></p>
			<p><i>acíais</i></p>
			<p><i>acían</i></p>
		</pretérito-imperfecto>
		<pretérito-perfecto-simple>
			<p><i>ice</i></p>
			<p><i>iciste</i></p>
			<p><i>izo</i></p>
			<p><i>icimos</i></p>
			<p><i>icisteis</i></p>
			<p><i>icieron</i></p>
		</pretérito-perfecto-simple>
		<futuro>
			<p><i>aré</i></p>
			<p><i>arás</i></p>
			<p><i>ará</i></p>
			<p><i>aremos</i></p>
			<p><i>aréis</i></p>
			<p><i>arán</i></p>
		</futuro>
		</Indicativo>
	<Subjuntivo>
		<presente>
			<p><i>aga</i></p>
			<p><i>agas</i></p>
			<p><i>aga</i></p>
			<p><i>agamos</i></p>
			<p><i>agáis</i></p>
			<p><i>agan</i></p>
		</presente>
		<pretérito-imperfecto-1>
			<p><i>iciera</i></p>
			<p><i>icieras</i></p>
			<p><i>iciera</i></p>
			<p><i>iciéramos</i></p>
			<p><i>icierais</i></p>
			<p><i>icieran</i></p>
		</pretérito-imperfecto-1>
		<pretérito-imperfecto-2>
			<p><i>iciese</i></p>
			<p><i>icieses</i></p>
			<p><i>iciese</i></p>
			<p><i>iciésemos</i></p>
			<p><i>icieseis</i></p>
			<p><i>iciesen</i></p>
		</pretérito-imperfecto-2>
		<futuro>
			<p><i>iciere</i></p>
			<p><i>icieres</i></p>
			<p><i>iciere</i></p>
			<p><i>iciéremos</i></p>
			<p><i>iciereis</i></p>
			<p><i>icieren</i></p>
		</futuro>
		</Subjuntivo>
	<Imperativo>
		<afirmativo>
			<p><i>az</i></p>
			<p><i>aga</i></p>
			<p><i>agamos</i></p>
			<p><i>aced</i></p>
			<p><i>agan</i></p>
		</afirmativo>
		<negativo>
			<p><i>agas</i></p>
			<p><i>aga</i></p>
			<p><i>agamos</i></p>
			<p><i>agáis</i></p>
			<p><i>agan</i></p>
		</negativo>
	</Imperativo>
	<Condicional>
		<presente>
			<p><i>aría</i></p>
			<p><i>arías</i></p>
			<p><i>aría</i></p>
			<p><i>aríamos</i></p>
			<p><i>aríais</i></p>
			<p><i>arían</i></p>
		</presente>
		</Condicional>
	<Infinitivo>
		<infinitivo>
			<p><i>acer</i></p>
			<p><i>echo</i></p>
		</infinitivo>
	</Infinitivo>
	<Gerundio>
		<gerundio>
			<p><i>aciendo</i></p>
			<p><i>echo</i></p>
		</gerundio>
	</Gerundio>
	<Participo>
		<participo>
			<p><i>echo</i></p>
		</participo>
	</Participo>
</template>

<template name="influ:ir">
	<Indicativo>
		<presente>
			<p><i>yo</i></p>
			<p><i>yes</i></p>
			<p><i>ye</i></p>
			<p><i>imos</i></p>
			<p><i>ís</i></p>
			<p><i>yen</i></p>
		</presente>
		<pretérito-imperfecto>
			<p><i>ía</i></p>
			<p><i>ías</i></p>
			<p><i>ía</i></p>
			<p><i>íamos</i></p>
			<p><i>íais</i></p>
			<p><i>ían</i></p>
		</pretérito-imperfecto>
		<pretérito-perfecto-simple>
			<p><i>í</i></p>
			<p><i>iste</i></p>
			<p><i>yó</i></p>
			<p><i>imos</i></p>
			<p><i>isteis</i></p>
			<p><i>yeron</i></p>
		</pretérito-perfecto-simple>
		<futuro>
			<p><i>iré</i></p>
			<p><i>irás</i></p>
			<p><i>irá</i></p>
			<p><i>iremos</i></p>
			<p><i>iréis</i></p>
			<p><i>irán</i></p>
		</futuro>
		</Indicativo>
	<Subjuntivo>
		<presente>
			<p><i>ya</i></p>
			<p><i>yas</i></p>
			<p><i>ya</i></p>
			<p><i>yamos</i></p>
			<p><i>yáis</i></p>
			<p><i>yan</i></p>
		</presente>
		<pretérito-imperfecto-1>
			<p><i>yera</i></p>
			<p><i>yeras</i></p>
			<p><i>yera</i></p>
			<p><i>yéramos</i></p>
			<p><i>yerais</i></p>
			<p><i>yeran</i></p>
		</pretérito-imperfecto-1>
		<pretérito-imperfecto-2>
			<p><i>yese</i></p>
			<p><i>yeses</i></p>
			<p><i>yese</i></p>
			<p><i>yésemos</i></p>
			<p><i>yeseis</i></p>
			<p><i>yesen</i></p>
		</pretérito-imperfecto-2>
		<futuro>
			<p><i>yere</i></p>
			<p><i>yeres</i></p>
			<p><i>yere</i></p>
			<p><i>yéremos</i></p>
			<p><i>yereis</i></p>
			<p><i>yeren</i></p>
		</futuro>
		</Subjuntivo>
	<Imperativo>
		<afirmativo>
			<p><i>ye</i></p>
			<p><i>ya</i></p>
			<p><i>yamos</i></p>
			<p><i>id</i></p>
			<p><i>yan</i></p>
		</afirmativo>
		<negativo>
			<p><i>yas</i></p>
			<p><i>ya</i></p>
			<p><i>yamos</i></p>
			<p><i>yáis</i></p>
			<p><i>yan</i></p>
		</negativo>
	</Imperativo>
	<Condicional>
		<presente>
			<p><i>iría</i></p>
			<p><i>irías</i></p>
			<p><i>iría</i></p>
			<p><i>iríamos</i></p>
			<p><i>iríais</i></p>
			<p><i>irían</i></p>
		</presente>
		</Condicional>
	<Infinitivo>
		<infinitivo>
			<p><i>ir</i></p>
			<p><i>ido</i></p>
		</infinitivo>
	</Infinitivo>
	<Gerundio>
		<gerundio>
			<p><i>yendo</i></p>
			<p><i>ido</i></p>
		</gerundio>
	</Gerundio>
	<Participo>
		<participo>
			<p><i>ido</i></p>
		</participo>
	</Participo>
</template>

<template name=":ir">
	<Indicativo>
		<presente>
			<p><i>voy</i></p>
			<p><i>vas</i></p>
			<p><i>va</i></p>
			<p><i>vamos</i></p>
			<p><i>vais</i></p>
			<p><i>van</i></p>
		</presente>
		<pretérito-imperfecto>
			<p><i>iba</i></p>
			<p><i>ibas</i></p>
			<p><i>iba</i></p>
			<p><i>íbamos</i></p>
			<p><i>ibais</i></p>
			<p><i>iban</i></p>
		</pretérito-imperfecto>
		<pretérito-perfecto-simple>
			<p><i>fui</i></p>
			<p><i>fuiste</i></p>
			<p><i>fue</i></p>
			<p><i>fuimos</i></p>
			<p><i>fuisteis</i></p>
			<p><i>fueron</i></p>
		</pretérito-perfecto-simple>
		<futuro>
			<p><i>iré</i></p>
			<p><i>irás</i></p>
			<p><i>irá</i></p>
			<p><i>iremos</i></p>
			<p><i>iréis</i></p>
			<p><i>irán</i></p>
		</futuro>
		</Indicativo>
	<Subjuntivo>
		<presente>
			<p><i>vaya</i></p>
			<p><i>vayas</i></p>
			<p><i>vaya</i></p>
			<p><i>vayamos</i></p>
			<p><i>vayáis</i></p>
			<p><i>vayan</i></p>
		</presente>
		<pretérito-imperfecto-1>
			<p><i>fuera</i></p>
			<p><i>fueras</i></p>
			<p><i>fuera</i></p>
			<p><i>fuéramos</i></p>
			<p><i>fuerais</i></p>
			<p><i>fueran</i></p>
		</pretérito-imperfecto-1>
		<pretérito-imperfecto-2>
			<p><i>fuese</i></p>
			<p><i>fueses</i></p>
			<p><i>fuese</i></p>
			<p><i>fuésemos</i></p>
			<p><i>fueseis</i></p>
			<p><i>fuesen</i></p>
		</pretérito-imperfecto-2>
		<futuro>
			<p><i>fuere</i></p>
			<p><i>fueres</i></p>
			<p><i>fuere</i></p>
			<p><i>fuéremos</i></p>
			<p><i>fuereis</i></p>
			<p><i>fueren</i></p>
		</futuro>
		</Subjuntivo>
	<Imperativo>
		<afirmativo>
			<p><i>ve</i></p>
			<p><i>vaya</i></p>
			<p><i>vayamos</i></p>
			<p><i>id</i></p>
			<p><i>vayan</i></p>
		</afirmativo>
		<negativo>
			<p><i>vayas</i></p>
			<p><i>vaya</i></p>
			<p><i>vayamos</i></p>
			<p><i>vayáis</i></p>
			<p><i>vayan</i></p>
		</negativo>
	</Imperativo>
	<Condicional>
		<presente>
			<p><i>iría</i></p>
			<p><i>irías</i></p>
			<p><i>iría</i></p>
			<p><i>iríamos</i></p>
			<p><i>iríais</i></p>
			<p><i>irían</i></p>
		</presente>
		</Condicional>
	<Infinitivo>
		<infinitivo>
			<p><i>ir</i></p>
			<p><i>ido</i></p>
		</infinitivo>
	</Infinitivo>
	<Gerundio>
		<gerundio>
			<p><i>yendo</i></p>
			<p><i>ido</i></p>
		</gerundio>
	</Gerundio>
	<Participo>
		<participo>
			<p><i>ido</i></p>
		</participo>
	</Participo>
</template>

<template name="ju:gar">
	<Indicativo>
		<presente>
			<p><i>ego</i></p>
			<p><i>egas</i></p>
			<p><i>ega</i></p>
			<p><i>gamos</i></p>
			<p><i>gáis</i></p>
			<p><i>egan</i></p>
		</presente>
		<pretérito-imperfecto>
			<p><i>gaba</i></p>
			<p><i>gabas</i></p>
			<p><i>gaba</i></p>
			<p><i>gábamos</i></p>
			<p><i>gabais</i></p>
			<p><i>gaban</i></p>
		</pretérito-imperfecto>
		<pretérito-perfecto-simple>
			<p><i>gué</i></p>
			<p><i>gaste</i></p>
			<p><i>gó</i></p>
			<p><i>gamos</i></p>
			<p><i>gasteis</i></p>
			<p><i>garon</i></p>
		</pretérito-perfecto-simple>
		<futuro>
			<p><i>garé</i></p>
			<p><i>garás</i></p>
			<p><i>gará</i></p>
			<p><i>garemos</i></p>
			<p><i>garéis</i></p>
			<p><i>garán</i></p>
		</futuro>
		</Indicativo>
	<Subjuntivo>
		<presente>
			<p><i>egue</i></p>
			<p><i>egues</i></p>
			<p><i>egue</i></p>
			<p><i>guemos</i></p>
			<p><i>guéis</i></p>
			<p><i>eguen</i></p>
		</presente>
		<pretérito-imperfecto-1>
			<p><i>gara</i></p>
			<p><i>garas</i></p>
			<p><i>gara</i></p>
			<p><i>gáramos</i></p>
			<p><i>garais</i></p>
			<p><i>garan</i></p>
		</pretérito-imperfecto-1>
		<pretérito-imperfecto-2>
			<p><i>gase</i></p>
			<p><i>gases</i></p>
			<p><i>gase</i></p>
			<p><i>gásemos</i></p>
			<p><i>gaseis</i></p>
			<p><i>gasen</i></p>
		</pretérito-imperfecto-2>
		<futuro>
			<p><i>gare</i></p>
			<p><i>gares</i></p>
			<p><i>gare</i></p>
			<p><i>gáremos</i></p>
			<p><i>gareis</i></p>
			<p><i>garen</i></p>
		</futuro>
		</Subjuntivo>
	<Imperativo>
		<afirmativo>
			<p><i>ega</i></p>
			<p><i>egue</i></p>
			<p><i>guemos</i></p>
			<p><i>gad</i></p>
			<p><i>eguen</i></p>
		</afirmativo>
		<negativo>
			<p><i>egues</i></p>
			<p><i>egue</i></p>
			<p><i>guemos</i></p>
			<p><i>guéis</i></p>
			<p><i>eguen</i></p>
		</negativo>
	</Imperativo>
	<Condicional>
		<presente>
			<p><i>garía</i></p>
			<p><i>garías</i></p>
			<p><i>garía</i></p>
			<p><i>garíamos</i></p>
			<p><i>garíais</i></p>
			<p><i>garían</i></p>
		</presente>
		</Condicional>
	<Infinitivo>
		<infinitivo>
			<p><i>gar</i></p>
			<p><i>gado</i></p>
		</infinitivo>
	</Infinitivo>
	<Gerundio>
		<gerundio>
			<p><i>gando</i></p>
			<p><i>gado</i></p>
		</gerundio>
	</Gerundio>
	<Participo>
		<participo>
			<p><i>gado</i></p>
		</participo>
	</Participo>
</template>

<template name="m:over">
	<Indicativo>
		<presente>
			<p><i>uevo</i></p>
			<p><i>ueves</i></p>
			<p><i>ueve</i></p>
			<p><i>ovemos</i></p>
			<p><i>ovéis</i></p>
			<p><i>ueven</i></p>
		</presente>
		<pretérito-imperfecto>
			<p><i>ovía</i></p>
			<p><i>ovías</i></p>
			<p><i>ovía</i></p>
			<p><i>ovíamos</i></p>
			<p><i>ovíais</i></p>
			<p><i>ovían</i></p>
		</pretérito-imperfecto>
		<pretérito-perfecto-simple>
			<p><i>oví</i></p>
			<p><i>oviste</i></p>
			<p><i>ovió</i></p>
			<p><i>ovimos</i></p>
			<p><i>ovisteis</i></p>
			<p><i>ovieron</i></p>
		</pretérito-perfecto-simple>
		<futuro>
			<p><i>overé</i></p>
			<p><i>overás</i></p>
			<p><i>overá</i></p>
			<p><i>overemos</i></p>
			<p><i>overéis</i></p>
			<p><i>overán</i></p>
		</futuro>
		</Indicativo>
	<Subjuntivo>
		<presente>
			<p><i>ueva</i></p>
			<p><i>uevas</i></p>
			<p><i>ueva</i></p>
			<p><i>ovamos</i></p>
			<p><i>ováis</i></p>
			<p><i>uevan</i></p>
		</presente>
		<pretérito-imperfecto-1>
			<p><i>oviera</i></p>
			<p><i>ovieras</i></p>
			<p><i>oviera</i></p>
			<p><i>oviéramos</i></p>
			<p><i>ovierais</i></p>
			<p><i>ovieran</i></p>
		</pretérito-imperfecto-1>
		<pretérito-imperfecto-2>
			<p><i>oviese</i></p>
			<p><i>ovieses</i></p>
			<p><i>oviese</i></p>
			<p><i>oviésemos</i></p>
			<p><i>ovieseis</i></p>
			<p><i>oviesen</i></p>
		</pretérito-imperfecto-2>
		<futuro>
			<p><i>oviere</i></p>
			<p><i>ovieres</i></p>
			<p><i>oviere</i></p>
			<p><i>oviéremos</i></p>
			<p><i>oviereis</i></p>
			<p><i>ovieren</i></p>
		</futuro>
		</Subjuntivo>
	<Imperativo>
		<afirmativo>
			<p><i>ueve</i></p>
			<p><i>ueva</i></p>
			<p><i>ovamos</i></p>
			<p><i>oved</i></p>
			<p><i>uevan</i></p>
		</afirmativo>
		<negativo>
			<p><i>uevas</i></p>
			<p><i>ueva</i></p>
			<p><i>ovamos</i></p>
			<p><i>ováis</i></p>
			<p><i>uevan</i></p>
		</negativo>
	</Imperativo>
	<Condicional>
		<presente>
			<p><i>overía</i></p>
			<p><i>overías</i></p>
			<p><i>overía</i></p>
			<p><i>overíamos</i></p>
			<p><i>overíais</i></p>
			<p><i>overían</i></p>
		</presente>
		</Condicional>
	<Infinitivo>
		<infinitivo>
			<p><i>over</i></p>
			<p><i>ovido</i></p>
		</infinitivo>
	</Infinitivo>
	<Gerundio>
		<gerundio>
			<p><i>oviendo</i></p>
			<p><i>ovido</i></p>
		</gerundio>
	</Gerundio>
	<Participo>
		<participo>
			<p><i>ovido</i></p>
		</participo>
	</Participo>
</template>

<template name="lu:cir">
	<Indicativo>
		<presente>
			<p><i>zco</i></p>
			<p><i>ces</i></p>
			<p><i>ce</i></p>
			<p><i>cimos</i></p>
			<p><i>cís</i></p>
			<p><i>cen</i></p>
		</presente>
		<pretérito-imperfecto>
			<p><i>cía</i></p>
			<p><i>cías</i></p>
			<p><i>cía</i></p>
			<p><i>cíamos</i></p>
			<p><i>cíais</i></p>
			<p><i>cían</i></p>
		</pretérito-imperfecto>
		<pretérito-perfecto-simple>
			<p><i>cí</i></p>
			<p><i>ciste</i></p>
			<p><i>ció</i></p>
			<p><i>cimos</i></p>
			<p><i>cisteis</i></p>
			<p><i>cieron</i></p>
		</pretérito-perfecto-simple>
		<futuro>
			<p><i>ciré</i></p>
			<p><i>cirás</i></p>
			<p><i>cirá</i></p>
			<p><i>ciremos</i></p>
			<p><i>ciréis</i></p>
			<p><i>cirán</i></p>
		</futuro>
		</Indicativo>
	<Subjuntivo>
		<presente>
			<p><i>zca</i></p>
			<p><i>zcas</i></p>
			<p><i>zca</i></p>
			<p><i>zcamos</i></p>
			<p><i>zcáis</i></p>
			<p><i>zcan</i></p>
		</presente>
		<pretérito-imperfecto-1>
			<p><i>ciera</i></p>
			<p><i>cieras</i></p>
			<p><i>ciera</i></p>
			<p><i>ciéramos</i></p>
			<p><i>cierais</i></p>
			<p><i>cieran</i></p>
		</pretérito-imperfecto-1>
		<pretérito-imperfecto-2>
			<p><i>ciese</i></p>
			<p><i>cieses</i></p>
			<p><i>ciese</i></p>
			<p><i>ciésemos</i></p>
			<p><i>cieseis</i></p>
			<p><i>ciesen</i></p>
		</pretérito-imperfecto-2>
		<futuro>
			<p><i>ciere</i></p>
			<p><i>cieres</i></p>
			<p><i>ciere</i></p>
			<p><i>ciéremos</i></p>
			<p><i>ciereis</i></p>
			<p><i>cieren</i></p>
		</futuro>
		</Subjuntivo>
	<Imperativo>
		<afirmativo>
			<p><i>ce</i></p>
			<p><i>zca</i></p>
			<p><i>zcamos</i></p>
			<p><i>cid</i></p>
			<p><i>zcan</i></p>
		</afirmativo>
		<negativo>
			<p><i>zcas</i></p>
			<p><i>zca</i></p>
			<p><i>zcamos</i></p>
			<p><i>zcáis</i></p>
			<p><i>zcan</i></p>
		</negativo>
	</Imperativo>
	<Condicional>
		<presente>
			<p><i>ciría</i></p>
			<p><i>cirías</i></p>
			<p><i>ciría</i></p>
			<p><i>ciríamos</i></p>
			<p><i>ciríais</i></p>
			<p><i>cirían</i></p>
		</presente>
		</Condicional>
	<Infinitivo>
		<infinitivo>
			<p><i>cir</i></p>
			<p><i>cido</i></p>
		</infinitivo>
	</Infinitivo>
	<Gerundio>
		<gerundio>
			<p><i>ciendo</i></p>
			<p><i>cido</i></p>
		</gerundio>
	</Gerundio>
	<Participo>
		<participo>
			<p><i>cido</i></p>
		</participo>
	</Participo>
</template>

<template name="me:cer">
	<Indicativo>
		<presente>
			<p><i>zo</i></p>
			<p><i>ces</i></p>
			<p><i>ce</i></p>
			<p><i>cemos</i></p>
			<p><i>céis</i></p>
			<p><i>cen</i></p>
		</presente>
		<pretérito-imperfecto>
			<p><i>cía</i></p>
			<p><i>cías</i></p>
			<p><i>cía</i></p>
			<p><i>cíamos</i></p>
			<p><i>cíais</i></p>
			<p><i>cían</i></p>
		</pretérito-imperfecto>
		<pretérito-perfecto-simple>
			<p><i>cí</i></p>
			<p><i>ciste</i></p>
			<p><i>ció</i></p>
			<p><i>cimos</i></p>
			<p><i>cisteis</i></p>
			<p><i>cieron</i></p>
		</pretérito-perfecto-simple>
		<futuro>
			<p><i>ceré</i></p>
			<p><i>cerás</i></p>
			<p><i>cerá</i></p>
			<p><i>ceremos</i></p>
			<p><i>ceréis</i></p>
			<p><i>cerán</i></p>
		</futuro>
		</Indicativo>
	<Subjuntivo>
		<presente>
			<p><i>za</i></p>
			<p><i>zas</i></p>
			<p><i>za</i></p>
			<p><i>zamos</i></p>
			<p><i>záis</i></p>
			<p><i>zan</i></p>
		</presente>
		<pretérito-imperfecto-1>
			<p><i>ciera</i></p>
			<p><i>cieras</i></p>
			<p><i>ciera</i></p>
			<p><i>ciéramos</i></p>
			<p><i>cierais</i></p>
			<p><i>cieran</i></p>
		</pretérito-imperfecto-1>
		<pretérito-imperfecto-2>
			<p><i>ciese</i></p>
			<p><i>cieses</i></p>
			<p><i>ciese</i></p>
			<p><i>ciésemos</i></p>
			<p><i>cieseis</i></p>
			<p><i>ciesen</i></p>
		</pretérito-imperfecto-2>
		<futuro>
			<p><i>ciere</i></p>
			<p><i>cieres</i></p>
			<p><i>ciere</i></p>
			<p><i>ciéremos</i></p>
			<p><i>ciereis</i></p>
			<p><i>cieren</i></p>
		</futuro>
		</Subjuntivo>
	<Imperativo>
		<afirmativo>
			<p><i>ce</i></p>
			<p><i>za</i></p>
			<p><i>zamos</i></p>
			<p><i>ced</i></p>
			<p><i>zan</i></p>
		</afirmativo>
		<negativo>
			<p><i>zas</i></p>
			<p><i>za</i></p>
			<p><i>zamos</i></p>
			<p><i>záis</i></p>
			<p><i>zan</i></p>
		</negativo>
	</Imperativo>
	<Condicional>
		<presente>
			<p><i>cería</i></p>
			<p><i>cerías</i></p>
			<p><i>cería</i></p>
			<p><i>ceríamos</i></p>
			<p><i>ceríais</i></p>
			<p><i>cerían</i></p>
		</presente>
		</Condicional>
	<Infinitivo>
		<infinitivo>
			<p><i>cer</i></p>
			<p><i>cido</i></p>
		</infinitivo>
	</Infinitivo>
	<Gerundio>
		<gerundio>
			<p><i>ciendo</i></p>
			<p><i>cido</i></p>
		</gerundio>
	</Gerundio>
	<Participo>
		<participo>
			<p><i>cido</i></p>
		</participo>
	</Participo>
</template>

<template name=":oler">
	<Indicativo>
		<presente>
			<p><i>huelo</i></p>
			<p><i>hueles</i></p>
			<p><i>huele</i></p>
			<p><i>olemos</i></p>
			<p><i>oléis</i></p>
			<p><i>huelen</i></p>
		</presente>
		<pretérito-imperfecto>
			<p><i>olía</i></p>
			<p><i>olías</i></p>
			<p><i>olía</i></p>
			<p><i>olíamos</i></p>
			<p><i>olíais</i></p>
			<p><i>olían</i></p>
		</pretérito-imperfecto>
		<pretérito-perfecto-simple>
			<p><i>olí</i></p>
			<p><i>oliste</i></p>
			<p><i>olió</i></p>
			<p><i>olimos</i></p>
			<p><i>olisteis</i></p>
			<p><i>olieron</i></p>
		</pretérito-perfecto-simple>
		<futuro>
			<p><i>oleré</i></p>
			<p><i>olerás</i></p>
			<p><i>olerá</i></p>
			<p><i>oleremos</i></p>
			<p><i>oleréis</i></p>
			<p><i>olerán</i></p>
		</futuro>
		</Indicativo>
	<Subjuntivo>
		<presente>
			<p><i>huela</i></p>
			<p><i>huelas</i></p>
			<p><i>huela</i></p>
			<p><i>olamos</i></p>
			<p><i>oláis</i></p>
			<p><i>huelan</i></p>
		</presente>
		<pretérito-imperfecto-1>
			<p><i>oliera</i></p>
			<p><i>olieras</i></p>
			<p><i>oliera</i></p>
			<p><i>oliéramos</i></p>
			<p><i>olierais</i></p>
			<p><i>olieran</i></p>
		</pretérito-imperfecto-1>
		<pretérito-imperfecto-2>
			<p><i>oliese</i></p>
			<p><i>olieses</i></p>
			<p><i>oliese</i></p>
			<p><i>oliésemos</i></p>
			<p><i>olieseis</i></p>
			<p><i>oliesen</i></p>
		</pretérito-imperfecto-2>
		<futuro>
			<p><i>oliere</i></p>
			<p><i>olieres</i></p>
			<p><i>oliere</i></p>
			<p><i>oliéremos</i></p>
			<p><i>oliereis</i></p>
			<p><i>olieren</i></p>
		</futuro>
		</Subjuntivo>
	<Imperativo>
		<afirmativo>
			<p><i>huele</i></p>
			<p><i>huela</i></p>
			<p><i>olamos</i></p>
			<p><i>oled</i></p>
			<p><i>huelan</i></p>
		</afirmativo>
		<negativo>
			<p><i>huelas</i></p>
			<p><i>huela</i></p>
			<p><i>olamos</i></p>
			<p><i>oláis</i></p>
			<p><i>huelan</i></p>
		</negativo>
	</Imperativo>
	<Condicional>
		<presente>
			<p><i>olería</i></p>
			<p><i>olerías</i></p>
			<p><i>olería</i></p>
			<p><i>oleríamos</i></p>
			<p><i>oleríais</i></p>
			<p><i>olerían</i></p>
		</presente>
		</Condicional>
	<Infinitivo>
		<infinitivo>
			<p><i>oler</i></p>
			<p><i>olido</i></p>
		</infinitivo>
	</Infinitivo>
	<Gerundio>
		<gerundio>
			<p><i>oliendo</i></p>
			<p><i>olido</i></p>
		</gerundio>
	</Gerundio>
	<Participo>
		<participo>
			<p><i>olido</i></p>
		</participo>
	</Participo>
</template>

<template name="pag:ar">
	<Indicativo>
		<presente>
			<p><i>o</i></p>
			<p><i>as</i></p>
			<p><i>a</i></p>
			<p><i>amos</i></p>
			<p><i>áis</i></p>
			<p><i>an</i></p>
		</presente>
		<pretérito-imperfecto>
			<p><i>aba</i></p>
			<p><i>abas</i></p>
			<p><i>aba</i></p>
			<p><i>ábamos</i></p>
			<p><i>abais</i></p>
			<p><i>aban</i></p>
		</pretérito-imperfecto>
		<pretérito-perfecto-simple>
			<p><i>ué</i></p>
			<p><i>aste</i></p>
			<p><i>ó</i></p>
			<p><i>amos</i></p>
			<p><i>asteis</i></p>
			<p><i>aron</i></p>
		</pretérito-perfecto-simple>
		<futuro>
			<p><i>aré</i></p>
			<p><i>arás</i></p>
			<p><i>ará</i></p>
			<p><i>aremos</i></p>
			<p><i>aréis</i></p>
			<p><i>arán</i></p>
		</futuro>
		</Indicativo>
	<Subjuntivo>
		<presente>
			<p><i>ue</i></p>
			<p><i>ues</i></p>
			<p><i>ue</i></p>
			<p><i>uemos</i></p>
			<p><i>uéis</i></p>
			<p><i>uen</i></p>
		</presente>
		<pretérito-imperfecto-1>
			<p><i>ara</i></p>
			<p><i>aras</i></p>
			<p><i>ara</i></p>
			<p><i>áramos</i></p>
			<p><i>arais</i></p>
			<p><i>aran</i></p>
		</pretérito-imperfecto-1>
		<pretérito-imperfecto-2>
			<p><i>ase</i></p>
			<p><i>ases</i></p>
			<p><i>ase</i></p>
			<p><i>ásemos</i></p>
			<p><i>aseis</i></p>
			<p><i>asen</i></p>
		</pretérito-imperfecto-2>
		<futuro>
			<p><i>are</i></p>
			<p><i>ares</i></p>
			<p><i>are</i></p>
			<p><i>áremos</i></p>
			<p><i>areis</i></p>
			<p><i>aren</i></p>
		</futuro>
		</Subjuntivo>
	<Imperativo>
		<afirmativo>
			<p><i>a</i></p>
			<p><i>ue</i></p>
			<p><i>uemos</i></p>
			<p><i>ad</i></p>
			<p><i>uen</i></p>
		</afirmativo>
		<negativo>
			<p><i>ues</i></p>
			<p><i>ue</i></p>
			<p><i>uemos</i></p>
			<p><i>uéis</i></p>
			<p><i>uen</i></p>
		</negativo>
	</Imperativo>
	<Condicional>
		<presente>
			<p><i>aría</i></p>
			<p><i>arías</i></p>
			<p><i>aría</i></p>
			<p><i>aríamos</i></p>
			<p><i>aríais</i></p>
			<p><i>arían</i></p>
		</presente>
		</Condicional>
	<Infinitivo>
		<infinitivo>
			<p><i>ar</i></p>
			<p><i>ado</i></p>
		</infinitivo>
	</Infinitivo>
	<Gerundio>
		<gerundio>
			<p><i>ando</i></p>
			<p><i>ado</i></p>
		</gerundio>
	</Gerundio>
	<Participo>
		<participo>
			<p><i>ado</i></p>
		</participo>
	</Participo>
</template>

<template name="pare:cer">
	<Indicativo>
		<presente>
			<p><i>zco</i></p>
			<p><i>ces</i></p>
			<p><i>ce</i></p>
			<p><i>cemos</i></p>
			<p><i>céis</i></p>
			<p><i>cen</i></p>
		</presente>
		<pretérito-imperfecto>
			<p><i>cía</i></p>
			<p><i>cías</i></p>
			<p><i>cía</i></p>
			<p><i>cíamos</i></p>
			<p><i>cíais</i></p>
			<p><i>cían</i></p>
		</pretérito-imperfecto>
		<pretérito-perfecto-simple>
			<p><i>cí</i></p>
			<p><i>ciste</i></p>
			<p><i>ció</i></p>
			<p><i>cimos</i></p>
			<p><i>cisteis</i></p>
			<p><i>cieron</i></p>
		</pretérito-perfecto-simple>
		<futuro>
			<p><i>ceré</i></p>
			<p><i>cerás</i></p>
			<p><i>cerá</i></p>
			<p><i>ceremos</i></p>
			<p><i>ceréis</i></p>
			<p><i>cerán</i></p>
		</futuro>
		</Indicativo>
	<Subjuntivo>
		<presente>
			<p><i>zca</i></p>
			<p><i>zcas</i></p>
			<p><i>zca</i></p>
			<p><i>zcamos</i></p>
			<p><i>zcáis</i></p>
			<p><i>zcan</i></p>
		</presente>
		<pretérito-imperfecto-1>
			<p><i>ciera</i></p>
			<p><i>cieras</i></p>
			<p><i>ciera</i></p>
			<p><i>ciéramos</i></p>
			<p><i>cierais</i></p>
			<p><i>cieran</i></p>
		</pretérito-imperfecto-1>
		<pretérito-imperfecto-2>
			<p><i>ciese</i></p>
			<p><i>cieses</i></p>
			<p><i>ciese</i></p>
			<p><i>ciésemos</i></p>
			<p><i>cieseis</i></p>
			<p><i>ciesen</i></p>
		</pretérito-imperfecto-2>
		<futuro>
			<p><i>ciere</i></p>
			<p><i>cieres</i></p>
			<p><i>ciere</i></p>
			<p><i>ciéremos</i></p>
			<p><i>ciereis</i></p>
			<p><i>cieren</i></p>
		</futuro>
	</Subjuntivo>
	<Imperativo>
		<afirmativo>
			<p><i>ce</i></p>
			<p><i>zca</i></p>
			<p><i>zcamos</i></p>
			<p><i>ced</i></p>
			<p><i>zcan</i></p>
		</afirmativo>
		<negativo>
			<p><i>zcas</i></p>
			<p><i>zca</i></p>
			<p><i>zcamos</i></p>
			<p><i>zcáis</i></p>
			<p><i>zcan</i></p>
		</negativo>
	</Imperativo>
	<Condicional>
		<presente>
			<p><i>cería</i></p>
			<p><i>cerías</i></p>
			<p><i>cería</i></p>
			<p><i>ceríamos</i></p>
			<p><i>ceríais</i></p>
			<p><i>cerían</i></p>
		</presente>
		</Condicional>
	<Infinitivo>
		<infinitivo>
			<p><i>cer</i></p>
			<p><i>cido</i></p>
		</infinitivo>
	</Infinitivo>
	<Gerundio>
		<gerundio>
			<p><i>ciendo</i></p>
			<p><i>cido</i></p>
		</gerundio>
	</Gerundio>
	<Participo>
		<participo>
			<p><i>cido</i></p>
		</participo>
	</Participo>
</template>

<template name="p:edir">
	<Indicativo>
		<presente>
			<p><i>ido</i></p>
			<p><i>ides</i></p>
			<p><i>ide</i></p>
			<p><i>edimos</i></p>
			<p><i>edís</i></p>
			<p><i>iden</i></p>
		</presente>
		<pretérito-imperfecto>
			<p><i>edía</i></p>
			<p><i>edías</i></p>
			<p><i>edía</i></p>
			<p><i>edíamos</i></p>
			<p><i>edíais</i></p>
			<p><i>edían</i></p>
		</pretérito-imperfecto>
		<pretérito-perfecto-simple>
			<p><i>edí</i></p>
			<p><i>ediste</i></p>
			<p><i>idió</i></p>
			<p><i>edimos</i></p>
			<p><i>edisteis</i></p>
			<p><i>idieron</i></p>
		</pretérito-perfecto-simple>
		<futuro>
			<p><i>ediré</i></p>
			<p><i>edirás</i></p>
			<p><i>edirá</i></p>
			<p><i>ediremos</i></p>
			<p><i>ediréis</i></p>
			<p><i>edirán</i></p>
		</futuro>
		</Indicativo>
	<Subjuntivo>
		<presente>
			<p><i>ida</i></p>
			<p><i>idas</i></p>
			<p><i>ida</i></p>
			<p><i>idamos</i></p>
			<p><i>idáis</i></p>
			<p><i>idan</i></p>
		</presente>
		<pretérito-imperfecto-1>
			<p><i>idiera</i></p>
			<p><i>idieras</i></p>
			<p><i>idiera</i></p>
			<p><i>idiéramos</i></p>
			<p><i>idierais</i></p>
			<p><i>idieran</i></p>
		</pretérito-imperfecto-1>
		<pretérito-imperfecto-2>
			<p><i>idiese</i></p>
			<p><i>idieses</i></p>
			<p><i>idiese</i></p>
			<p><i>idiésemos</i></p>
			<p><i>idieseis</i></p>
			<p><i>idiesen</i></p>
		</pretérito-imperfecto-2>
		<futuro>
			<p><i>idiere</i></p>
			<p><i>idieres</i></p>
			<p><i>idiere</i></p>
			<p><i>idiéremos</i></p>
			<p><i>idiereis</i></p>
			<p><i>idieren</i></p>
		</futuro>
		</Subjuntivo>
	<Imperativo>
		<afirmativo>
			<p><i>ide</i></p>
			<p><i>ida</i></p>
			<p><i>idamos</i></p>
			<p><i>edid</i></p>
			<p><i>idan</i></p>
		</afirmativo>
		<negativo>
			<p><i>idas</i></p>
			<p><i>ida</i></p>
			<p><i>idamos</i></p>
			<p><i>idáis</i></p>
			<p><i>idan</i></p>
		</negativo>
	</Imperativo>
	<Condicional>
		<presente>
			<p><i>ediría</i></p>
			<p><i>edirías</i></p>
			<p><i>ediría</i></p>
			<p><i>ediríamos</i></p>
			<p><i>ediríais</i></p>
			<p><i>edirían</i></p>
		</presente>
		</Condicional>
	<Infinitivo>
		<infinitivo>
			<p><i>edir</i></p>
			<p><i>edido</i></p>
		</infinitivo>
	</Infinitivo>
	<Gerundio>
		<gerundio>
			<p><i>idiendo</i></p>
			<p><i>edido</i></p>
		</gerundio>
	</Gerundio>
	<Participo>
		<participo>
			<p><i>edido</i></p>
		</participo>
	</Participo>
</template>

<template name="p:ensar">
	<Indicativo>
		<presente>
			<p><i>ienso</i></p>
			<p><i>iensas</i></p>
			<p><i>iensa</i></p>
			<p><i>ensamos</i></p>
			<p><i>ensáis</i></p>
			<p><i>iensan</i></p>
		</presente>
		<pretérito-imperfecto>
			<p><i>ensaba</i></p>
			<p><i>ensabas</i></p>
			<p><i>ensaba</i></p>
			<p><i>ensábamos</i></p>
			<p><i>ensabais</i></p>
			<p><i>ensaban</i></p>
		</pretérito-imperfecto>
		<pretérito-perfecto-simple>
			<p><i>ensé</i></p>
			<p><i>ensaste</i></p>
			<p><i>ensó</i></p>
			<p><i>ensamos</i></p>
			<p><i>ensasteis</i></p>
			<p><i>ensaron</i></p>
		</pretérito-perfecto-simple>
		<futuro>
			<p><i>ensaré</i></p>
			<p><i>ensarás</i></p>
			<p><i>ensará</i></p>
			<p><i>ensaremos</i></p>
			<p><i>ensaréis</i></p>
			<p><i>ensarán</i></p>
		</futuro>
		</Indicativo>
	<Subjuntivo>
		<presente>
			<p><i>iense</i></p>
			<p><i>ienses</i></p>
			<p><i>iense</i></p>
			<p><i>ensemos</i></p>
			<p><i>enséis</i></p>
			<p><i>iensen</i></p>
		</presente>
		<pretérito-imperfecto-1>
			<p><i>ensara</i></p>
			<p><i>ensaras</i></p>
			<p><i>ensara</i></p>
			<p><i>ensáramos</i></p>
			<p><i>ensarais</i></p>
			<p><i>ensaran</i></p>
		</pretérito-imperfecto-1>
		<pretérito-imperfecto-2>
			<p><i>ensase</i></p>
			<p><i>ensases</i></p>
			<p><i>ensase</i></p>
			<p><i>ensásemos</i></p>
			<p><i>ensaseis</i></p>
			<p><i>ensasen</i></p>
		</pretérito-imperfecto-2>
		<futuro>
			<p><i>ensare</i></p>
			<p><i>ensares</i></p>
			<p><i>ensare</i></p>
			<p><i>ensáremos</i></p>
			<p><i>ensareis</i></p>
			<p><i>ensaren</i></p>
		</futuro>
		</Subjuntivo>
	<Imperativo>
		<afirmativo>
			<p><i>iensa</i></p>
			<p><i>iense</i></p>
			<p><i>ensemos</i></p>
			<p><i>ensad</i></p>
			<p><i>iensen</i></p>
		</afirmativo>
		<negativo>
			<p><i>ienses</i></p>
			<p><i>iense</i></p>
			<p><i>ensemos</i></p>
			<p><i>enséis</i></p>
			<p><i>iensen</i></p>
		</negativo>
	</Imperativo>
	<Condicional>
		<presente>
			<p><i>ensaría</i></p>
			<p><i>ensarías</i></p>
			<p><i>ensaría</i></p>
			<p><i>ensaríamos</i></p>
			<p><i>ensaríais</i></p>
			<p><i>ensarían</i></p>
		</presente>
		</Condicional>
	<Infinitivo>
		<infinitivo>
			<p><i>ensar</i></p>
			<p><i>ensado</i></p>
		</infinitivo>
	</Infinitivo>
	<Gerundio>
		<gerundio>
			<p><i>ensando</i></p>
			<p><i>ensado</i></p>
		</gerundio>
	</Gerundio>
	<Participo>
		<participo>
			<p><i>ensado</i></p>
		</participo>
	</Participo>
</template>

<template name="pl:acer">
	<Indicativo>
		<presente>
			<p><i>azco</i></p>
			<p><i>aces</i></p>
			<p><i>ace</i></p>
			<p><i>acemos</i></p>
			<p><i>acéis</i></p>
			<p><i>acen</i></p>
		</presente>
		<pretérito-imperfecto>
			<p><i>acía</i></p>
			<p><i>acías</i></p>
			<p><i>acía</i></p>
			<p><i>acíamos</i></p>
			<p><i>acíais</i></p>
			<p><i>acían</i></p>
		</pretérito-imperfecto>
		<pretérito-perfecto-simple>
			<p><i>ací</i></p>
			<p><i>aciste</i></p>
			<p><i>ugo</i></p>
			<p><i>acimos</i></p>
			<p><i>acisteis</i></p>
			<p><i>uguieron</i></p>
		</pretérito-perfecto-simple>
		<futuro>
			<p><i>aceré</i></p>
			<p><i>acerás</i></p>
			<p><i>acerá</i></p>
			<p><i>aceremos</i></p>
			<p><i>aceréis</i></p>
			<p><i>acerán</i></p>
		</futuro>
		</Indicativo>
	<Subjuntivo>
		<presente>
			<p><i>azca</i></p>
			<p><i>azcas</i></p>
			<p><i>ega</i></p>
			<p><i>azcamos</i></p>
			<p><i>azcáis</i></p>
			<p><i>azcan</i></p>
		</presente>
		<pretérito-imperfecto-1>
			<p><i>aciera</i></p>
			<p><i>acieras</i></p>
			<p><i>uguiera</i></p>
			<p><i>aciéramos</i></p>
			<p><i>acierais</i></p>
			<p><i>acieran</i></p>
		</pretérito-imperfecto-1>
		<pretérito-imperfecto-2>
			<p><i>aciese</i></p>
			<p><i>acieses</i></p>
			<p><i>uguiese</i></p>
			<p><i>aciésemos</i></p>
			<p><i>acieseis</i></p>
			<p><i>aciesen</i></p>
		</pretérito-imperfecto-2>
		<futuro>
			<p><i>aciere</i></p>
			<p><i>acieres</i></p>
			<p><i>uguiere</i></p>
			<p><i>aciéremos</i></p>
			<p><i>aciereis</i></p>
			<p><i>acieren</i></p>
		</futuro>
		</Subjuntivo>
	<Imperativo>
		<afirmativo>
			<p><i>ace</i></p>
			<p><i>egue</i></p>
			<p><i>azcamos</i></p>
			<p><i>aced</i></p>
			<p><i>azcan</i></p>
		</afirmativo>
		<negativo>
			<p><i>azcas</i></p>
			<p><i>ega</i></p>
			<p><i>azcamos</i></p>
			<p><i>azcáis</i></p>
			<p><i>azcan</i></p>
		</negativo>
	</Imperativo>
	<Condicional>
		<presente>
			<p><i>acería</i></p>
			<p><i>acerías</i></p>
			<p><i>acería</i></p>
			<p><i>aceríamos</i></p>
			<p><i>aceríais</i></p>
			<p><i>acerían</i></p>
		</presente>
		</Condicional>
	<Infinitivo>
		<infinitivo>
			<p><i>acer</i></p>
			<p><i>acido</i></p>
		</infinitivo>
	</Infinitivo>
	<Gerundio>
		<gerundio>
			<p><i>aciendo</i></p>
			<p><i>acido</i></p>
		</gerundio>
	</Gerundio>
	<Participo>
		<participo>
			<p><i>acido</i></p>
		</participo>
	</Participo>
</template>

<template name="p:oder">
	<Indicativo>
		<presente>
			<p><i>uedo</i></p>
			<p><i>uedes</i></p>
			<p><i>uede</i></p>
			<p><i>odemos</i></p>
			<p><i>odéis</i></p>
			<p><i>ueden</i></p>
		</presente>
		<pretérito-imperfecto>
			<p><i>odía</i></p>
			<p><i>odías</i></p>
			<p><i>odía</i></p>
			<p><i>odíamos</i></p>
			<p><i>odíais</i></p>
			<p><i>odían</i></p>
		</pretérito-imperfecto>
		<pretérito-perfecto-simple>
			<p><i>ude</i></p>
			<p><i>udiste</i></p>
			<p><i>udo</i></p>
			<p><i>udimos</i></p>
			<p><i>udisteis</i></p>
			<p><i>udieron</i></p>
		</pretérito-perfecto-simple>
		<futuro>
			<p><i>odré</i></p>
			<p><i>odrás</i></p>
			<p><i>odrá</i></p>
			<p><i>odremos</i></p>
			<p><i>odréis</i></p>
			<p><i>odrán</i></p>
		</futuro>
		</Indicativo>
	<Subjuntivo>
		<presente>
			<p><i>ueda</i></p>
			<p><i>uedas</i></p>
			<p><i>ueda</i></p>
			<p><i>odamos</i></p>
			<p><i>odáis</i></p>
			<p><i>uedan</i></p>
		</presente>
		<pretérito-imperfecto-1>
			<p><i>udiera</i></p>
			<p><i>udieras</i></p>
			<p><i>udiera</i></p>
			<p><i>udiéramos</i></p>
			<p><i>udierais</i></p>
			<p><i>udieran</i></p>
		</pretérito-imperfecto-1>
		<pretérito-imperfecto-2>
			<p><i>udiese</i></p>
			<p><i>udieses</i></p>
			<p><i>udiese</i></p>
			<p><i>udiésemos</i></p>
			<p><i>udieseis</i></p>
			<p><i>udiesen</i></p>
		</pretérito-imperfecto-2>
		<futuro>
			<p><i>udiere</i></p>
			<p><i>udieres</i></p>
			<p><i>udiere</i></p>
			<p><i>udiéremos</i></p>
			<p><i>udiereis</i></p>
			<p><i>udieren</i></p>
		</futuro>
		</Subjuntivo>
	<Imperativo>
		<afirmativo>
			<p><i>uede</i></p>
			<p><i>ueda</i></p>
			<p><i>odamos</i></p>
			<p><i>oded</i></p>
			<p><i>uedan</i></p>
		</afirmativo>
		<negativo>
			<p><i>uedas</i></p>
			<p><i>ueda</i></p>
			<p><i>odamos</i></p>
			<p><i>odáis</i></p>
			<p><i>uedan</i></p>
		</negativo>
	</Imperativo>
	<Condicional>
		<presente>
			<p><i>odría</i></p>
			<p><i>odrías</i></p>
			<p><i>odría</i></p>
			<p><i>odríamos</i></p>
			<p><i>odríais</i></p>
			<p><i>odrían</i></p>
		</presente>
		</Condicional>
	<Infinitivo>
		<infinitivo>
			<p><i>oder</i></p>
			<p><i>odido</i></p>
		</infinitivo>
	</Infinitivo>
	<Gerundio>
		<gerundio>
			<p><i>udiendo</i></p>
			<p><i>odido</i></p>
		</gerundio>
	</Gerundio>
	<Participo>
		<participo>
			<p><i>odido</i></p>
		</participo>
	</Participo>
</template>

<template name="p:odrir">
	<Indicativo>
		<presente>
			<p><i>udro</i></p>
			<p><i>udres</i></p>
			<p><i>udre</i></p>
			<p><i>udrimos</i></p>
			<p><i>udrís</i></p>
			<p><i>udren</i></p>
		</presente>
		<pretérito-imperfecto>
			<p><i>udría</i></p>
			<p><i>udrías</i></p>
			<p><i>udría</i></p>
			<p><i>udríamos</i></p>
			<p><i>udríais</i></p>
			<p><i>udrían</i></p>
		</pretérito-imperfecto>
		<pretérito-perfecto-simple>
			<p><i>odrí</i></p>
			<p><i>udriste</i></p>
			<p><i>udrió</i></p>
			<p><i>udrimos</i></p>
			<p><i>udristeis</i></p>
			<p><i>udrieron</i></p>
		</pretérito-perfecto-simple>
		<futuro>
			<p><i>odriré</i></p>
			<p><i>udrirás</i></p>
			<p><i>udrirá</i></p>
			<p><i>udriremos</i></p>
			<p><i>udriréis</i></p>
			<p><i>udrirán</i></p>
		</futuro>
		</Indicativo>
	<Subjuntivo>
		<presente>
			<p><i>udra</i></p>
			<p><i>udras</i></p>
			<p><i>udra</i></p>
			<p><i>udramos</i></p>
			<p><i>udráis</i></p>
			<p><i>udran</i></p>
		</presente>
		<pretérito-imperfecto-1>
			<p><i>udriera</i></p>
			<p><i>udrieras</i></p>
			<p><i>udriera</i></p>
			<p><i>udriéramos</i></p>
			<p><i>udrierais</i></p>
			<p><i>udrieran</i></p>
		</pretérito-imperfecto-1>
		<pretérito-imperfecto-2>
			<p><i>udriese</i></p>
			<p><i>udrieses</i></p>
			<p><i>udriese</i></p>
			<p><i>udriésemos</i></p>
			<p><i>udrieseis</i></p>
			<p><i>udriesen</i></p>
		</pretérito-imperfecto-2>
		<futuro>
			<p><i>udriere</i></p>
			<p><i>udrieres</i></p>
			<p><i>udriere</i></p>
			<p><i>udriéremos</i></p>
			<p><i>udriereis</i></p>
			<p><i>udrieren</i></p>
		</futuro>
		</Subjuntivo>
	<Imperativo>
		<afirmativo>
			<p><i>udre</i></p>
			<p><i>udra</i></p>
			<p><i>udramos</i></p>
			<p><i>udrid</i></p>
			<p><i>udran</i></p>
		</afirmativo>
		<negativo>
			<p><i>udras</i></p>
			<p><i>udra</i></p>
			<p><i>udramos</i></p>
			<p><i>udráis</i></p>
			<p><i>udran</i></p>
		</negativo>
	</Imperativo>
	<Condicional>
		<presente>
			<p><i>odriría</i></p>
			<p><i>udrirías</i></p>
			<p><i>udriría</i></p>
			<p><i>udriríamos</i></p>
			<p><i>udriríais</i></p>
			<p><i>udrirían</i></p>
		</presente>
		</Condicional>
	<Infinitivo>
		<infinitivo>
			<p><i>odrir</i></p>
			<p><i>odrido</i></p>
		</infinitivo>
	</Infinitivo>
	<Gerundio>
		<gerundio>
			<p><i>udriendo</i></p>
			<p><i>odrido</i></p>
		</gerundio>
	</Gerundio>
	<Participo>
		<participo>
			<p><i>odrido</i></p>
		</participo>
	</Participo>
</template>

<template name="pred:ecir">
	<Indicativo>
		<presente>
			<p><i>igo</i></p>
			<p><i>ices</i></p>
			<p><i>ice</i></p>
			<p><i>ecimos</i></p>
			<p><i>ecís</i></p>
			<p><i>icen</i></p>
		</presente>
		<pretérito-imperfecto>
			<p><i>ecía</i></p>
			<p><i>ecías</i></p>
			<p><i>ecía</i></p>
			<p><i>ecíamos</i></p>
			<p><i>ecíais</i></p>
			<p><i>ecían</i></p>
		</pretérito-imperfecto>
		<pretérito-perfecto-simple>
			<p><i>ije</i></p>
			<p><i>ijiste</i></p>
			<p><i>ijo</i></p>
			<p><i>ijimos</i></p>
			<p><i>ijisteis</i></p>
			<p><i>ijeron</i></p>
		</pretérito-perfecto-simple>
		<futuro>
			<p><i>eciré</i></p>
			<p><i>ecirás</i></p>
			<p><i>ecirá</i></p>
			<p><i>eciremos</i></p>
			<p><i>eciréis</i></p>
			<p><i>ecirán</i></p>
		</futuro>
		</Indicativo>
	<Subjuntivo>
		<presente>
			<p><i>iga</i></p>
			<p><i>igas</i></p>
			<p><i>iga</i></p>
			<p><i>igamos</i></p>
			<p><i>igáis</i></p>
			<p><i>igan</i></p>
		</presente>
		<pretérito-imperfecto-1>
			<p><i>ijera</i></p>
			<p><i>ijeras</i></p>
			<p><i>ijera</i></p>
			<p><i>ijéramos</i></p>
			<p><i>ijerais</i></p>
			<p><i>ijeran</i></p>
		</pretérito-imperfecto-1>
		<pretérito-imperfecto-2>
			<p><i>ijese</i></p>
			<p><i>ijeses</i></p>
			<p><i>ijese</i></p>
			<p><i>ijésemos</i></p>
			<p><i>ijeseis</i></p>
			<p><i>ijesen</i></p>
		</pretérito-imperfecto-2>
		<futuro>
			<p><i>ijere</i></p>
			<p><i>ijeres</i></p>
			<p><i>ijere</i></p>
			<p><i>ijéremos</i></p>
			<p><i>ijereis</i></p>
			<p><i>ijeren</i></p>
		</futuro>
		</Subjuntivo>
	<Imperativo>
		<afirmativo>
			<p><i>ice</i></p>
			<p><i>iga</i></p>
			<p><i>igamos</i></p>
			<p><i>ecid</i></p>
			<p><i>igan</i></p>
		</afirmativo>
		<negativo>
			<p><i>igas</i></p>
			<p><i>iga</i></p>
			<p><i>igamos</i></p>
			<p><i>igáis</i></p>
			<p><i>igan</i></p>
		</negativo>
	</Imperativo>
	<Condicional>
		<presente>
			<p><i>eciría</i></p>
			<p><i>ecirías</i></p>
			<p><i>eciría</i></p>
			<p><i>eciríamos</i></p>
			<p><i>eciríais</i></p>
			<p><i>ecirían</i></p>
		</presente>
		</Condicional>
	<Infinitivo>
		<infinitivo>
			<p><i>ecir</i></p>
			<p><i>icho</i></p>
		</infinitivo>
	</Infinitivo>
	<Gerundio>
		<gerundio>
			<p><i>iciendo</i></p>
			<p><i>icho</i></p>
		</gerundio>
	</Gerundio>
	<Participo>
		<participo>
			<p><i>icho</i></p>
		</participo>
	</Participo>
</template>

<template name="produ:cir">
	<Indicativo>
		<presente>
			<p><i>zco</i></p>
			<p><i>ces</i></p>
			<p><i>ce</i></p>
			<p><i>cimos</i></p>
			<p><i>cís</i></p>
			<p><i>cen</i></p>
		</presente>
		<pretérito-imperfecto>
			<p><i>cía</i></p>
			<p><i>cías</i></p>
			<p><i>cía</i></p>
			<p><i>cíamos</i></p>
			<p><i>cíais</i></p>
			<p><i>cían</i></p>
		</pretérito-imperfecto>
		<pretérito-perfecto-simple>
			<p><i>je</i></p>
			<p><i>jiste</i></p>
			<p><i>jo</i></p>
			<p><i>jimos</i></p>
			<p><i>jisteis</i></p>
			<p><i>jeron</i></p>
		</pretérito-perfecto-simple>
		<futuro>
			<p><i>ciré</i></p>
			<p><i>cirás</i></p>
			<p><i>cirá</i></p>
			<p><i>ciremos</i></p>
			<p><i>ciréis</i></p>
			<p><i>cirán</i></p>
		</futuro>
		</Indicativo>
	<Subjuntivo>
		<presente>
			<p><i>zca</i></p>
			<p><i>zcas</i></p>
			<p><i>zca</i></p>
			<p><i>zcamos</i></p>
			<p><i>zcáis</i></p>
			<p><i>zcan</i></p>
		</presente>
		<pretérito-imperfecto-1>
			<p><i>jera</i></p>
			<p><i>jeras</i></p>
			<p><i>jera</i></p>
			<p><i>jéramos</i></p>
			<p><i>jerais</i></p>
			<p><i>jeran</i></p>
		</pretérito-imperfecto-1>
		<pretérito-imperfecto-2>
			<p><i>jese</i></p>
			<p><i>jeses</i></p>
			<p><i>jese</i></p>
			<p><i>jésemos</i></p>
			<p><i>jeseis</i></p>
			<p><i>jesen</i></p>
		</pretérito-imperfecto-2>
		<futuro>
			<p><i>jere</i></p>
			<p><i>jeres</i></p>
			<p><i>jere</i></p>
			<p><i>jéremos</i></p>
			<p><i>jereis</i></p>
			<p><i>jeren</i></p>
		</futuro>
		</Subjuntivo>
	<Imperativo>
		<afirmativo>
			<p><i>ce</i></p>
			<p><i>zca</i></p>
			<p><i>zcamos</i></p>
			<p><i>cid</i></p>
			<p><i>zcan</i></p>
		</afirmativo>
		<negativo>
			<p><i>zcas</i></p>
			<p><i>zca</i></p>
			<p><i>zcamos</i></p>
			<p><i>zcáis</i></p>
			<p><i>zcan</i></p>
		</negativo>
	</Imperativo>
	<Condicional>
		<presente>
			<p><i>ciría</i></p>
			<p><i>cirías</i></p>
			<p><i>ciría</i></p>
			<p><i>ciríamos</i></p>
			<p><i>ciríais</i></p>
			<p><i>cirían</i></p>
		</presente>
		</Condicional>
	<Infinitivo>
		<infinitivo>
			<p><i>cir</i></p>
			<p><i>cido</i></p>
		</infinitivo>
	</Infinitivo>
	<Gerundio>
		<gerundio>
			<p><i>ciendo</i></p>
			<p><i>cido</i></p>
		</gerundio>
	</Gerundio>
	<Participo>
		<participo>
			<p><i>cido</i></p>
		</participo>
	</Participo>
</template>

<template name="proh:ibir">
	<Indicativo>
		<presente>
			<p><i>íbo</i></p>
			<p><i>íbes</i></p>
			<p><i>íbe</i></p>
			<p><i>ibimos</i></p>
			<p><i>ibís</i></p>
			<p><i>íben</i></p>
		</presente>
		<pretérito-imperfecto>
			<p><i>ibía</i></p>
			<p><i>ibías</i></p>
			<p><i>ibía</i></p>
			<p><i>ibíamos</i></p>
			<p><i>ibíais</i></p>
			<p><i>ibían</i></p>
		</pretérito-imperfecto>
		<pretérito-perfecto-simple>
			<p><i>ibí</i></p>
			<p><i>ibiste</i></p>
			<p><i>ibió</i></p>
			<p><i>ibimos</i></p>
			<p><i>ibisteis</i></p>
			<p><i>ibieron</i></p>
		</pretérito-perfecto-simple>
		<futuro>
			<p><i>ibiré</i></p>
			<p><i>ibirás</i></p>
			<p><i>ibirá</i></p>
			<p><i>ibiremos</i></p>
			<p><i>ibiréis</i></p>
			<p><i>ibirán</i></p>
		</futuro>
		</Indicativo>
	<Subjuntivo>
		<presente>
			<p><i>íba</i></p>
			<p><i>íbas</i></p>
			<p><i>íba</i></p>
			<p><i>ibamos</i></p>
			<p><i>ibáis</i></p>
			<p><i>íban</i></p>
		</presente>
		<pretérito-imperfecto-1>
			<p><i>ibiera</i></p>
			<p><i>ibieras</i></p>
			<p><i>ibiera</i></p>
			<p><i>ibiéramos</i></p>
			<p><i>ibierais</i></p>
			<p><i>ibieran</i></p>
		</pretérito-imperfecto-1>
		<pretérito-imperfecto-2>
			<p><i>ibiese</i></p>
			<p><i>ibieses</i></p>
			<p><i>ibiese</i></p>
			<p><i>ibiésemos</i></p>
			<p><i>ibieseis</i></p>
			<p><i>ibiesen</i></p>
		</pretérito-imperfecto-2>
		<futuro>
			<p><i>ibiere</i></p>
			<p><i>ibieres</i></p>
			<p><i>ibiere</i></p>
			<p><i>ibiéremos</i></p>
			<p><i>ibiereis</i></p>
			<p><i>ibieren</i></p>
		</futuro>
		</Subjuntivo>
	<Imperativo>
		<afirmativo>
			<p><i>íbe</i></p>
			<p><i>íba</i></p>
			<p><i>ibamos</i></p>
			<p><i>ibid</i></p>
			<p><i>íban</i></p>
		</afirmativo>
		<negativo>
			<p><i>íbas</i></p>
			<p><i>íba</i></p>
			<p><i>ibamos</i></p>
			<p><i>ibáis</i></p>
			<p><i>íban</i></p>
		</negativo>
	</Imperativo>
	<Condicional>
		<presente>
			<p><i>ibiría</i></p>
			<p><i>ibirías</i></p>
			<p><i>ibiría</i></p>
			<p><i>ibiríamos</i></p>
			<p><i>ibiríais</i></p>
			<p><i>ibirían</i></p>
		</presente>
		</Condicional>
	<Infinitivo>
		<infinitivo>
			<p><i>ibir</i></p>
			<p><i>ibido</i></p>
		</infinitivo>
	</Infinitivo>
	<Gerundio>
		<gerundio>
			<p><i>ibiendo</i></p>
			<p><i>ibido</i></p>
		</gerundio>
	</Gerundio>
	<Participo>
		<participo>
			<p><i>ibido</i></p>
		</participo>
	</Participo>
</template>

<template name="qu:erer">
	<Indicativo>
		<presente>
			<p><i>iero</i></p>
			<p><i>ieres</i></p>
			<p><i>iere</i></p>
			<p><i>eremos</i></p>
			<p><i>eréis</i></p>
			<p><i>ieren</i></p>
		</presente>
		<pretérito-imperfecto>
			<p><i>ería</i></p>
			<p><i>erías</i></p>
			<p><i>ería</i></p>
			<p><i>eríamos</i></p>
			<p><i>eríais</i></p>
			<p><i>erían</i></p>
		</pretérito-imperfecto>
		<pretérito-perfecto-simple>
			<p><i>ise</i></p>
			<p><i>isiste</i></p>
			<p><i>iso</i></p>
			<p><i>isimos</i></p>
			<p><i>isisteis</i></p>
			<p><i>isieron</i></p>
		</pretérito-perfecto-simple>
		<futuro>
			<p><i>erré</i></p>
			<p><i>errás</i></p>
			<p><i>errá</i></p>
			<p><i>erremos</i></p>
			<p><i>erréis</i></p>
			<p><i>errán</i></p>
		</futuro>
		</Indicativo>
	<Subjuntivo>
		<presente>
			<p><i>iera</i></p>
			<p><i>ieras</i></p>
			<p><i>iera</i></p>
			<p><i>eramos</i></p>
			<p><i>eráis</i></p>
			<p><i>ieran</i></p>
		</presente>
		<pretérito-imperfecto-1>
			<p><i>isiera</i></p>
			<p><i>isieras</i></p>
			<p><i>isiera</i></p>
			<p><i>isiéramos</i></p>
			<p><i>isierais</i></p>
			<p><i>isieran</i></p>
		</pretérito-imperfecto-1>
		<pretérito-imperfecto-2>
			<p><i>isiese</i></p>
			<p><i>isieses</i></p>
			<p><i>isiese</i></p>
			<p><i>isiésemos</i></p>
			<p><i>isieseis</i></p>
			<p><i>isiesen</i></p>
		</pretérito-imperfecto-2>
		<futuro>
			<p><i>isiere</i></p>
			<p><i>isieres</i></p>
			<p><i>isiere</i></p>
			<p><i>isiéremos</i></p>
			<p><i>isiereis</i></p>
			<p><i>isieren</i></p>
		</futuro>
		</Subjuntivo>
	<Imperativo>
		<afirmativo>
			<p><i>iere</i></p>
			<p><i>iera</i></p>
			<p><i>eramos</i></p>
			<p><i>ered</i></p>
			<p><i>ieran</i></p>
		</afirmativo>
		<negativo>
			<p><i>ieras</i></p>
			<p><i>iera</i></p>
			<p><i>eramos</i></p>
			<p><i>eráis</i></p>
			<p><i>ieran</i></p>
		</negativo>
	</Imperativo>
	<Condicional>
		<presente>
			<p><i>erría</i></p>
			<p><i>errías</i></p>
			<p><i>erría</i></p>
			<p><i>erríamos</i></p>
			<p><i>erríais</i></p>
			<p><i>errían</i></p>
		</presente>
		</Condicional>
	<Infinitivo>
		<infinitivo>
			<p><i>erer</i></p>
			<p><i>erido</i></p>
		</infinitivo>
	</Infinitivo>
	<Gerundio>
		<gerundio>
			<p><i>eriendo</i></p>
			<p><i>erido</i></p>
		</gerundio>
	</Gerundio>
	<Participo>
		<participo>
			<p><i>erido</i></p>
		</participo>
	</Participo>
</template>

<template name="ro:er">
	<Indicativo>
		<presente>
			<p><i>yo</i></p>
			<p><i>es</i></p>
			<p><i>e</i></p>
			<p><i>emos</i></p>
			<p><i>éis</i></p>
			<p><i>en</i></p>
		</presente>
		<pretérito-imperfecto>
			<p><i>ía</i></p>
			<p><i>ías</i></p>
			<p><i>ía</i></p>
			<p><i>íamos</i></p>
			<p><i>íais</i></p>
			<p><i>ían</i></p>
		</pretérito-imperfecto>
		<pretérito-perfecto-simple>
			<p><i>í</i></p>
			<p><i>íste</i></p>
			<p><i>yó</i></p>
			<p><i>ímos</i></p>
			<p><i>ísteis</i></p>
			<p><i>yeron</i></p>
		</pretérito-perfecto-simple>
		<futuro>
			<p><i>eré</i></p>
			<p><i>erás</i></p>
			<p><i>erá</i></p>
			<p><i>eremos</i></p>
			<p><i>eréis</i></p>
			<p><i>erán</i></p>
		</futuro>
		</Indicativo>
	<Subjuntivo>
		<presente>
			<p><i>ya</i></p>
			<p><i>yas</i></p>
			<p><i>ya</i></p>
			<p><i>yamos</i></p>
			<p><i>yáis</i></p>
			<p><i>yan</i></p>
		</presente>
		<pretérito-imperfecto-1>
			<p><i>yera</i></p>
			<p><i>yeras</i></p>
			<p><i>yera</i></p>
			<p><i>yéramos</i></p>
			<p><i>yerais</i></p>
			<p><i>yeran</i></p>
		</pretérito-imperfecto-1>
		<pretérito-imperfecto-2>
			<p><i>yese</i></p>
			<p><i>yeses</i></p>
			<p><i>yese</i></p>
			<p><i>yésemos</i></p>
			<p><i>yeseis</i></p>
			<p><i>yesen</i></p>
		</pretérito-imperfecto-2>
		<futuro>
			<p><i>yere</i></p>
			<p><i>yeres</i></p>
			<p><i>yere</i></p>
			<p><i>yéremos</i></p>
			<p><i>yereis</i></p>
			<p><i>yeren</i></p>
		</futuro>
		</Subjuntivo>
	<Imperativo>
		<afirmativo>
			<p><i>e</i></p>
			<p><i>ya</i></p>
			<p><i>yamos</i></p>
			<p><i>ed</i></p>
			<p><i>yan</i></p>
		</afirmativo>
		<negativo>
			<p><i>yas</i></p>
			<p><i>ya</i></p>
			<p><i>yamos</i></p>
			<p><i>yáis</i></p>
			<p><i>yan</i></p>
		</negativo>
	</Imperativo>
	<Condicional>
		<presente>
			<p><i>ería</i></p>
			<p><i>erías</i></p>
			<p><i>ería</i></p>
			<p><i>eríamos</i></p>
			<p><i>eríais</i></p>
			<p><i>erían</i></p>
		</presente>
		</Condicional>
	<Infinitivo>
		<infinitivo>
			<p><i>er</i></p>
			<p><i>ído</i></p>
		</infinitivo>
	</Infinitivo>
	<Gerundio>
		<gerundio>
			<p><i>yendo</i></p>
			<p><i>ído</i></p>
		</gerundio>
	</Gerundio>
	<Participo>
		<participo>
			<p><i>ído</i></p>
		</participo>
	</Participo>
</template>

<template name="r:egar">
	<Indicativo>
		<presente>
			<p><i>iego</i></p>
			<p><i>iegas</i></p>
			<p><i>iega</i></p>
			<p><i>egamos</i></p>
			<p><i>egáis</i></p>
			<p><i>iegan</i></p>
		</presente>
		<pretérito-imperfecto>
			<p><i>egaba</i></p>
			<p><i>egabas</i></p>
			<p><i>egaba</i></p>
			<p><i>egábamos</i></p>
			<p><i>egabais</i></p>
			<p><i>egaban</i></p>
		</pretérito-imperfecto>
		<pretérito-perfecto-simple>
			<p><i>egué</i></p>
			<p><i>egaste</i></p>
			<p><i>egó</i></p>
			<p><i>egamos</i></p>
			<p><i>egasteis</i></p>
			<p><i>egaron</i></p>
		</pretérito-perfecto-simple>
		<futuro>
			<p><i>egaré</i></p>
			<p><i>egarás</i></p>
			<p><i>egará</i></p>
			<p><i>egaremos</i></p>
			<p><i>egaréis</i></p>
			<p><i>egarán</i></p>
		</futuro>
		</Indicativo>
	<Subjuntivo>
		<presente>
			<p><i>iegue</i></p>
			<p><i>iegues</i></p>
			<p><i>iegue</i></p>
			<p><i>eguemos</i></p>
			<p><i>eguéis</i></p>
			<p><i>ieguen</i></p>
		</presente>
		<pretérito-imperfecto-1>
			<p><i>egara</i></p>
			<p><i>egaras</i></p>
			<p><i>egara</i></p>
			<p><i>egáramos</i></p>
			<p><i>egarais</i></p>
			<p><i>egaran</i></p>
		</pretérito-imperfecto-1>
		<pretérito-imperfecto-2>
			<p><i>egase</i></p>
			<p><i>egases</i></p>
			<p><i>egase</i></p>
			<p><i>egásemos</i></p>
			<p><i>egaseis</i></p>
			<p><i>egasen</i></p>
		</pretérito-imperfecto-2>
		<futuro>
			<p><i>egare</i></p>
			<p><i>egares</i></p>
			<p><i>egare</i></p>
			<p><i>egáremos</i></p>
			<p><i>egareis</i></p>
			<p><i>egaren</i></p>
		</futuro>
		</Subjuntivo>
	<Imperativo>
		<afirmativo>
			<p><i>iega</i></p>
			<p><i>iegue</i></p>
			<p><i>eguemos</i></p>
			<p><i>egad</i></p>
			<p><i>ieguen</i></p>
		</afirmativo>
		<negativo>
			<p><i>iegues</i></p>
			<p><i>iegue</i></p>
			<p><i>eguemos</i></p>
			<p><i>eguéis</i></p>
			<p><i>ieguen</i></p>
		</negativo>
	</Imperativo>
	<Condicional>
		<presente>
			<p><i>egaría</i></p>
			<p><i>egarías</i></p>
			<p><i>egaría</i></p>
			<p><i>egaríamos</i></p>
			<p><i>egaríais</i></p>
			<p><i>egarían</i></p>
		</presente>
		</Condicional>
	<Infinitivo>
		<infinitivo>
			<p><i>egar</i></p>
			<p><i>egado</i></p>
		</infinitivo>
	</Infinitivo>
	<Gerundio>
		<gerundio>
			<p><i>egando</i></p>
			<p><i>egado</i></p>
		</gerundio>
	</Gerundio>
	<Participo>
		<participo>
			<p><i>egado</i></p>
		</participo>
	</Participo>
</template>

<template name="r:eír">
	<Indicativo>
		<presente>
			<p><i>ío</i></p>
			<p><i>íes</i></p>
			<p><i>íe</i></p>
			<p><i>eímos</i></p>
			<p><i>eís</i></p>
			<p><i>íen</i></p>
		</presente>
		<pretérito-imperfecto>
			<p><i>eía</i></p>
			<p><i>eías</i></p>
			<p><i>eía</i></p>
			<p><i>eíamos</i></p>
			<p><i>eíais</i></p>
			<p><i>eían</i></p>
		</pretérito-imperfecto>
		<pretérito-perfecto-simple>
			<p><i>eí</i></p>
			<p><i>eíste</i></p>
			<p><i>ió</i></p>
			<p><i>eímos</i></p>
			<p><i>eísteis</i></p>
			<p><i>ieron</i></p>
		</pretérito-perfecto-simple>
		<futuro>
			<p><i>eiré</i></p>
			<p><i>eirás</i></p>
			<p><i>eirá</i></p>
			<p><i>eiremos</i></p>
			<p><i>eiréis</i></p>
			<p><i>eirán</i></p>
		</futuro>
		</Indicativo>
	<Subjuntivo>
		<presente>
			<p><i>ía</i></p>
			<p><i>ías</i></p>
			<p><i>ía</i></p>
			<p><i>iamos</i></p>
			<p><i>iáis</i></p>
			<p><i>ían</i></p>
		</presente>
		<pretérito-imperfecto-1>
			<p><i>iera</i></p>
			<p><i>ieras</i></p>
			<p><i>iera</i></p>
			<p><i>iéramos</i></p>
			<p><i>ierais</i></p>
			<p><i>ieran</i></p>
		</pretérito-imperfecto-1>
		<pretérito-imperfecto-2>
			<p><i>iese</i></p>
			<p><i>ieses</i></p>
			<p><i>iese</i></p>
			<p><i>iésemos</i></p>
			<p><i>ieseis</i></p>
			<p><i>iesen</i></p>
		</pretérito-imperfecto-2>
		<futuro>
			<p><i>iere</i></p>
			<p><i>ieres</i></p>
			<p><i>iere</i></p>
			<p><i>iéremos</i></p>
			<p><i>iereis</i></p>
			<p><i>ieren</i></p>
		</futuro>
		</Subjuntivo>
	<Imperativo>
		<afirmativo>
			<p><i>íe</i></p>
			<p><i>ía</i></p>
			<p><i>iamos</i></p>
			<p><i>eíd</i></p>
			<p><i>ían</i></p>
		</afirmativo>
		<negativo>
			<p><i>ías</i></p>
			<p><i>ía</i></p>
			<p><i>iamos</i></p>
			<p><i>iáis</i></p>
			<p><i>ían</i></p>
		</negativo>
	</Imperativo>
	<Condicional>
		<presente>
			<p><i>eiría</i></p>
			<p><i>eirías</i></p>
			<p><i>eiría</i></p>
			<p><i>eiríamos</i></p>
			<p><i>eiríais</i></p>
			<p><i>eirían</i></p>
		</presente>
		</Condicional>
	<Infinitivo>
		<infinitivo>
			<p><i>eír</i></p>
			<p><i>eído</i></p>
		</infinitivo>
	</Infinitivo>
	<Gerundio>
		<gerundio>
			<p><i>iendo</i></p>
			<p><i>eído</i></p>
		</gerundio>
	</Gerundio>
	<Participo>
		<participo>
			<p><i>eído</i></p>
		</participo>
	</Participo>
</template>

<template name="r:eñir">
	<Indicativo>
		<presente>
			<p><i>iño</i></p>
			<p><i>iñes</i></p>
			<p><i>iñe</i></p>
			<p><i>eñimos</i></p>
			<p><i>eñís</i></p>
			<p><i>iñen</i></p>
		</presente>
		<pretérito-imperfecto>
			<p><i>eñía</i></p>
			<p><i>eñías</i></p>
			<p><i>eñía</i></p>
			<p><i>eñíamos</i></p>
			<p><i>eñíais</i></p>
			<p><i>eñían</i></p>
		</pretérito-imperfecto>
		<pretérito-perfecto-simple>
			<p><i>eñí</i></p>
			<p><i>eñiste</i></p>
			<p><i>iñó</i></p>
			<p><i>eñimos</i></p>
			<p><i>eñisteis</i></p>
			<p><i>iñeron</i></p>
		</pretérito-perfecto-simple>
		<futuro>
			<p><i>eñiré</i></p>
			<p><i>eñirás</i></p>
			<p><i>eñirá</i></p>
			<p><i>eñiremos</i></p>
			<p><i>eñiréis</i></p>
			<p><i>eñirán</i></p>
		</futuro>
		</Indicativo>
	<Subjuntivo>
		<presente>
			<p><i>iña</i></p>
			<p><i>iñas</i></p>
			<p><i>iña</i></p>
			<p><i>iñamos</i></p>
			<p><i>iñáis</i></p>
			<p><i>iñan</i></p>
		</presente>
		<pretérito-imperfecto-1>
			<p><i>iñera</i></p>
			<p><i>iñeras</i></p>
			<p><i>iñera</i></p>
			<p><i>iñéramos</i></p>
			<p><i>iñerais</i></p>
			<p><i>iñeran</i></p>
		</pretérito-imperfecto-1>
		<pretérito-imperfecto-2>
			<p><i>iñese</i></p>
			<p><i>iñeses</i></p>
			<p><i>iñese</i></p>
			<p><i>iñésemos</i></p>
			<p><i>iñeseis</i></p>
			<p><i>iñesen</i></p>
		</pretérito-imperfecto-2>
		<futuro>
			<p><i>iñere</i></p>
			<p><i>iñeres</i></p>
			<p><i>iñere</i></p>
			<p><i>iñéremos</i></p>
			<p><i>iñereis</i></p>
			<p><i>iñeren</i></p>
		</futuro>
		</Subjuntivo>
	<Imperativo>
		<afirmativo>
			<p><i>iñe</i></p>
			<p><i>iña</i></p>
			<p><i>iñamos</i></p>
			<p><i>eñid</i></p>
			<p><i>iñan</i></p>
		</afirmativo>
		<negativo>
			<p><i>iñas</i></p>
			<p><i>iña</i></p>
			<p><i>iñamos</i></p>
			<p><i>iñáis</i></p>
			<p><i>iñan</i></p>
		</negativo>
	</Imperativo>
	<Condicional>
		<presente>
			<p><i>eñiría</i></p>
			<p><i>eñirías</i></p>
			<p><i>eñiría</i></p>
			<p><i>eñiríamos</i></p>
			<p><i>eñiríais</i></p>
			<p><i>eñirían</i></p>
		</presente>
		</Condicional>
	<Infinitivo>
		<infinitivo>
			<p><i>eñir</i></p>
			<p><i>eñido</i></p>
		</infinitivo>
	</Infinitivo>
	<Gerundio>
		<gerundio>
			<p><i>iñendo</i></p>
			<p><i>eñido</i></p>
		</gerundio>
	</Gerundio>
	<Participo>
		<participo>
			<p><i>eñido</i></p>
		</participo>
	</Participo>
</template>

<template name="re:unir">
	<Indicativo>
		<presente>
			<p><i>úno</i></p>
			<p><i>únes</i></p>
			<p><i>úne</i></p>
			<p><i>unimos</i></p>
			<p><i>unís</i></p>
			<p><i>únen</i></p>
		</presente>
		<pretérito-imperfecto>
			<p><i>unía</i></p>
			<p><i>unías</i></p>
			<p><i>unía</i></p>
			<p><i>uníamos</i></p>
			<p><i>uníais</i></p>
			<p><i>unían</i></p>
		</pretérito-imperfecto>
		<pretérito-perfecto-simple>
			<p><i>uní</i></p>
			<p><i>uniste</i></p>
			<p><i>unió</i></p>
			<p><i>unimos</i></p>
			<p><i>unisteis</i></p>
			<p><i>unieron</i></p>
		</pretérito-perfecto-simple>
		<futuro>
			<p><i>uniré</i></p>
			<p><i>unirás</i></p>
			<p><i>unirá</i></p>
			<p><i>uniremos</i></p>
			<p><i>uniréis</i></p>
			<p><i>unirán</i></p>
		</futuro>
		</Indicativo>
	<Subjuntivo>
		<presente>
			<p><i>úna</i></p>
			<p><i>únas</i></p>
			<p><i>úna</i></p>
			<p><i>unamos</i></p>
			<p><i>unáis</i></p>
			<p><i>únan</i></p>
		</presente>
		<pretérito-imperfecto-1>
			<p><i>uniera</i></p>
			<p><i>unieras</i></p>
			<p><i>uniera</i></p>
			<p><i>uniéramos</i></p>
			<p><i>unierais</i></p>
			<p><i>unieran</i></p>
		</pretérito-imperfecto-1>
		<pretérito-imperfecto-2>
			<p><i>uniese</i></p>
			<p><i>unieses</i></p>
			<p><i>uniese</i></p>
			<p><i>uniésemos</i></p>
			<p><i>unieseis</i></p>
			<p><i>uniesen</i></p>
		</pretérito-imperfecto-2>
		<futuro>
			<p><i>uniere</i></p>
			<p><i>unieres</i></p>
			<p><i>uniere</i></p>
			<p><i>uniéremos</i></p>
			<p><i>uniereis</i></p>
			<p><i>unieren</i></p>
		</futuro>
		</Subjuntivo>
	<Imperativo>
		<afirmativo>
			<p><i>úne</i></p>
			<p><i>úna</i></p>
			<p><i>unamos</i></p>
			<p><i>unid</i></p>
			<p><i>únan</i></p>
		</afirmativo>
		<negativo>
			<p><i>únas</i></p>
			<p><i>úna</i></p>
			<p><i>unamos</i></p>
			<p><i>unáis</i></p>
			<p><i>únan</i></p>
		</negativo>
	</Imperativo>
	<Condicional>
		<presente>
			<p><i>uniría</i></p>
			<p><i>unirías</i></p>
			<p><i>uniría</i></p>
			<p><i>uniríamos</i></p>
			<p><i>uniríais</i></p>
			<p><i>unirían</i></p>
		</presente>
		</Condicional>
	<Infinitivo>
		<infinitivo>
			<p><i>unir</i></p>
			<p><i>unido</i></p>
		</infinitivo>
	</Infinitivo>
	<Gerundio>
		<gerundio>
			<p><i>uniendo</i></p>
			<p><i>unido</i></p>
		</gerundio>
	</Gerundio>
	<Participo>
		<participo>
			<p><i>unido</i></p>
		</participo>
	</Participo>
</template>

<template name="s:aber">
	<Indicativo>
		<presente>
			<p><i>é</i></p>
			<p><i>abes</i></p>
			<p><i>abe</i></p>
			<p><i>abemos</i></p>
			<p><i>abéis</i></p>
			<p><i>aben</i></p>
		</presente>
		<pretérito-imperfecto>
			<p><i>abía</i></p>
			<p><i>abías</i></p>
			<p><i>abía</i></p>
			<p><i>abíamos</i></p>
			<p><i>abíais</i></p>
			<p><i>abían</i></p>
		</pretérito-imperfecto>
		<pretérito-perfecto-simple>
			<p><i>upe</i></p>
			<p><i>upiste</i></p>
			<p><i>upo</i></p>
			<p><i>upimos</i></p>
			<p><i>upisteis</i></p>
			<p><i>upieron</i></p>
		</pretérito-perfecto-simple>
		<futuro>
			<p><i>abré</i></p>
			<p><i>abrás</i></p>
			<p><i>abrá</i></p>
			<p><i>abremos</i></p>
			<p><i>abréis</i></p>
			<p><i>abrán</i></p>
		</futuro>
		</Indicativo>
	<Subjuntivo>
		<presente>
			<p><i>epa</i></p>
			<p><i>epas</i></p>
			<p><i>epa</i></p>
			<p><i>epamos</i></p>
			<p><i>epáis</i></p>
			<p><i>epan</i></p>
		</presente>
		<pretérito-imperfecto-1>
			<p><i>upiera</i></p>
			<p><i>upieras</i></p>
			<p><i>upiera</i></p>
			<p><i>upiéramos</i></p>
			<p><i>upierais</i></p>
			<p><i>upieran</i></p>
		</pretérito-imperfecto-1>
		<pretérito-imperfecto-2>
			<p><i>upiese</i></p>
			<p><i>upieses</i></p>
			<p><i>upiese</i></p>
			<p><i>upiésemos</i></p>
			<p><i>upieseis</i></p>
			<p><i>upiesen</i></p>
		</pretérito-imperfecto-2>
		<futuro>
			<p><i>upiere</i></p>
			<p><i>upieres</i></p>
			<p><i>upiere</i></p>
			<p><i>upiéremos</i></p>
			<p><i>upiereis</i></p>
			<p><i>upieren</i></p>
		</futuro>
		</Subjuntivo>
	<Imperativo>
		<afirmativo>
			<p><i>abe</i></p>
			<p><i>epa</i></p>
			<p><i>epamos</i></p>
			<p><i>abed</i></p>
			<p><i>epan</i></p>
		</afirmativo>
		<negativo>
			<p><i>epas</i></p>
			<p><i>epa</i></p>
			<p><i>epamos</i></p>
			<p><i>epáis</i></p>
			<p><i>epan</i></p>
		</negativo>
	</Imperativo>
	<Condicional>
		<presente>
			<p><i>abría</i></p>
			<p><i>abrías</i></p>
			<p><i>abría</i></p>
			<p><i>abríamos</i></p>
			<p><i>abríais</i></p>
			<p><i>abrían</i></p>
		</presente>
		</Condicional>
	<Infinitivo>
		<infinitivo>
			<p><i>aber</i></p>
			<p><i>abido</i></p>
		</infinitivo>
	</Infinitivo>
	<Gerundio>
		<gerundio>
			<p><i>abiendo</i></p>
			<p><i>abido</i></p>
		</gerundio>
	</Gerundio>
	<Participo>
		<participo>
			<p><i>abido</i></p>
		</participo>
	</Participo>
</template>

<template name="sa:car">
	<Indicativo>
		<presente>
			<p><i>co</i></p>
			<p><i>cas</i></p>
			<p><i>ca</i></p>
			<p><i>camos</i></p>
			<p><i>cáis</i></p>
			<p><i>can</i></p>
		</presente>
		<pretérito-imperfecto>
			<p><i>caba</i></p>
			<p><i>cabas</i></p>
			<p><i>caba</i></p>
			<p><i>cábamos</i></p>
			<p><i>cabais</i></p>
			<p><i>caban</i></p>
		</pretérito-imperfecto>
		<pretérito-perfecto-simple>
			<p><i>qué</i></p>
			<p><i>caste</i></p>
			<p><i>có</i></p>
			<p><i>camos</i></p>
			<p><i>casteis</i></p>
			<p><i>caron</i></p>
		</pretérito-perfecto-simple>
		<futuro>
			<p><i>caré</i></p>
			<p><i>carás</i></p>
			<p><i>cará</i></p>
			<p><i>caremos</i></p>
			<p><i>caréis</i></p>
			<p><i>carán</i></p>
		</futuro>
		</Indicativo>
	<Subjuntivo>
		<presente>
			<p><i>que</i></p>
			<p><i>ques</i></p>
			<p><i>que</i></p>
			<p><i>quemos</i></p>
			<p><i>quéis</i></p>
			<p><i>quen</i></p>
		</presente>
		<pretérito-imperfecto-1>
			<p><i>cara</i></p>
			<p><i>caras</i></p>
			<p><i>cara</i></p>
			<p><i>cáramos</i></p>
			<p><i>carais</i></p>
			<p><i>caran</i></p>
		</pretérito-imperfecto-1>
		<pretérito-imperfecto-2>
			<p><i>case</i></p>
			<p><i>cases</i></p>
			<p><i>case</i></p>
			<p><i>cásemos</i></p>
			<p><i>caseis</i></p>
			<p><i>casen</i></p>
		</pretérito-imperfecto-2>
		<futuro>
			<p><i>care</i></p>
			<p><i>cares</i></p>
			<p><i>care</i></p>
			<p><i>cáremos</i></p>
			<p><i>careis</i></p>
			<p><i>caren</i></p>
		</futuro>
		</Subjuntivo>
	<Imperativo>
		<afirmativo>
			<p><i>ca</i></p>
			<p><i>que</i></p>
			<p><i>quemos</i></p>
			<p><i>cad</i></p>
			<p><i>quen</i></p>
		</afirmativo>
		<negativo>
			<p><i>ques</i></p>
			<p><i>que</i></p>
			<p><i>quemos</i></p>
			<p><i>quéis</i></p>
			<p><i>quen</i></p>
		</negativo>
	</Imperativo>
	<Condicional>
		<presente>
			<p><i>caría</i></p>
			<p><i>carías</i></p>
			<p><i>caría</i></p>
			<p><i>caríamos</i></p>
			<p><i>caríais</i></p>
			<p><i>carían</i></p>
		</presente>
		</Condicional>
	<Infinitivo>
		<infinitivo>
			<p><i>car</i></p>
			<p><i>cado</i></p>
		</infinitivo>
	</Infinitivo>
	<Gerundio>
		<gerundio>
			<p><i>cando</i></p>
			<p><i>cado</i></p>
		</gerundio>
	</Gerundio>
	<Participo>
		<participo>
			<p><i>cado</i></p>
		</participo>
	</Participo>
</template>

<template name="sal:ir">
	<Indicativo>
		<presente>
			<p><i>go</i></p>
			<p><i>es</i></p>
			<p><i>e</i></p>
			<p><i>imos</i></p>
			<p><i>ís</i></p>
			<p><i>en</i></p>
		</presente>
		<pretérito-imperfecto>
			<p><i>ía</i></p>
			<p><i>ías</i></p>
			<p><i>ía</i></p>
			<p><i>íamos</i></p>
			<p><i>íais</i></p>
			<p><i>ían</i></p>
		</pretérito-imperfecto>
		<pretérito-perfecto-simple>
			<p><i>í</i></p>
			<p><i>iste</i></p>
			<p><i>ió</i></p>
			<p><i>imos</i></p>
			<p><i>isteis</i></p>
			<p><i>ieron</i></p>
		</pretérito-perfecto-simple>
		<futuro>
			<p><i>dré</i></p>
			<p><i>drás</i></p>
			<p><i>drá</i></p>
			<p><i>dremos</i></p>
			<p><i>dréis</i></p>
			<p><i>drán</i></p>
		</futuro>
		</Indicativo>
	<Subjuntivo>
		<presente>
			<p><i>ga</i></p>
			<p><i>gas</i></p>
			<p><i>ga</i></p>
			<p><i>gamos</i></p>
			<p><i>gáis</i></p>
			<p><i>gan</i></p>
		</presente>
		<pretérito-imperfecto-1>
			<p><i>iera</i></p>
			<p><i>ieras</i></p>
			<p><i>iera</i></p>
			<p><i>iéramos</i></p>
			<p><i>ierais</i></p>
			<p><i>ieran</i></p>
		</pretérito-imperfecto-1>
		<pretérito-imperfecto-2>
			<p><i>iese</i></p>
			<p><i>ieses</i></p>
			<p><i>iese</i></p>
			<p><i>iésemos</i></p>
			<p><i>ieseis</i></p>
			<p><i>iesen</i></p>
		</pretérito-imperfecto-2>
		<futuro>
			<p><i>iere</i></p>
			<p><i>ieres</i></p>
			<p><i>iere</i></p>
			<p><i>iéremos</i></p>
			<p><i>iereis</i></p>
			<p><i>ieren</i></p>
		</futuro>
		</Subjuntivo>
	<Imperativo>
		<afirmativo>
			<p><i/></p>
			<p><i>ga</i></p>
			<p><i>gamos</i></p>
			<p><i>id</i></p>
			<p><i>gan</i></p>
		</afirmativo>
		<negativo>
			<p><i>gas</i></p>
			<p><i>ga</i></p>
			<p><i>gamos</i></p>
			<p><i>gáis</i></p>
			<p><i>gan</i></p>
		</negativo>
	</Imperativo>
	<Condicional>
		<presente>
			<p><i>dría</i></p>
			<p><i>drías</i></p>
			<p><i>dría</i></p>
			<p><i>dríamos</i></p>
			<p><i>dríais</i></p>
			<p><i>drían</i></p>
		</presente>
		</Condicional>
	<Infinitivo>
		<infinitivo>
			<p><i>ir</i></p>
			<p><i>ido</i></p>
		</infinitivo>
	</Infinitivo>
	<Gerundio>
		<gerundio>
			<p><i>iendo</i></p>
			<p><i>ido</i></p>
		</gerundio>
	</Gerundio>
	<Participo>
		<participo>
			<p><i>ido</i></p>
		</participo>
	</Participo>
</template>

<template name="s:eguir">
	<Indicativo>
		<presente>
			<p><i>igo</i></p>
			<p><i>igues</i></p>
			<p><i>igue</i></p>
			<p><i>eguimos</i></p>
			<p><i>eguís</i></p>
			<p><i>iguen</i></p>
		</presente>
		<pretérito-imperfecto>
			<p><i>eguía</i></p>
			<p><i>eguías</i></p>
			<p><i>eguía</i></p>
			<p><i>eguíamos</i></p>
			<p><i>eguíais</i></p>
			<p><i>eguían</i></p>
		</pretérito-imperfecto>
		<pretérito-perfecto-simple>
			<p><i>eguí</i></p>
			<p><i>eguiste</i></p>
			<p><i>iguió</i></p>
			<p><i>eguimos</i></p>
			<p><i>eguisteis</i></p>
			<p><i>iguieron</i></p>
		</pretérito-perfecto-simple>
		<futuro>
			<p><i>eguiré</i></p>
			<p><i>eguirás</i></p>
			<p><i>eguirá</i></p>
			<p><i>eguiremos</i></p>
			<p><i>eguiréis</i></p>
			<p><i>eguirán</i></p>
		</futuro>
		</Indicativo>
	<Subjuntivo>
		<presente>
			<p><i>iga</i></p>
			<p><i>igas</i></p>
			<p><i>iga</i></p>
			<p><i>igamos</i></p>
			<p><i>igáis</i></p>
			<p><i>igan</i></p>
		</presente>
		<pretérito-imperfecto-1>
			<p><i>iguiera</i></p>
			<p><i>iguieras</i></p>
			<p><i>iguiera</i></p>
			<p><i>iguiéramos</i></p>
			<p><i>iguierais</i></p>
			<p><i>iguieran</i></p>
		</pretérito-imperfecto-1>
		<pretérito-imperfecto-2>
			<p><i>iguiese</i></p>
			<p><i>iguieses</i></p>
			<p><i>iguiese</i></p>
			<p><i>iguiésemos</i></p>
			<p><i>iguieseis</i></p>
			<p><i>iguiesen</i></p>
		</pretérito-imperfecto-2>
		<futuro>
			<p><i>iguiere</i></p>
			<p><i>iguieres</i></p>
			<p><i>iguiere</i></p>
			<p><i>iguiéremos</i></p>
			<p><i>iguiereis</i></p>
			<p><i>iguieren</i></p>
		</futuro>
		</Subjuntivo>
	<Imperativo>
		<afirmativo>
			<p><i>igue</i></p>
			<p><i>iga</i></p>
			<p><i>igamos</i></p>
			<p><i>eguid</i></p>
			<p><i>igan</i></p>
		</afirmativo>
		<negativo>
			<p><i>igas</i></p>
			<p><i>iga</i></p>
			<p><i>igamos</i></p>
			<p><i>igáis</i></p>
			<p><i>igan</i></p>
		</negativo>
	</Imperativo>
	<Condicional>
		<presente>
			<p><i>eguiría</i></p>
			<p><i>eguirías</i></p>
			<p><i>eguiría</i></p>
			<p><i>eguiríamos</i></p>
			<p><i>eguiríais</i></p>
			<p><i>eguirían</i></p>
		</presente>
		</Condicional>
	<Infinitivo>
		<infinitivo>
			<p><i>eguir</i></p>
			<p><i>eguido</i></p>
		</infinitivo>
	</Infinitivo>
	<Gerundio>
		<gerundio>
			<p><i>iguiendo</i></p>
			<p><i>eguido</i></p>
		</gerundio>
	</Gerundio>
	<Participo>
		<participo>
			<p><i>eguido</i></p>
		</participo>
	</Participo>
</template>

<template name="s:entir">
	<Indicativo>
		<presente>
			<p><i>iento</i></p>
			<p><i>ientes</i></p>
			<p><i>iente</i></p>
			<p><i>entimos</i></p>
			<p><i>entís</i></p>
			<p><i>ienten</i></p>
		</presente>
		<pretérito-imperfecto>
			<p><i>entía</i></p>
			<p><i>entías</i></p>
			<p><i>entía</i></p>
			<p><i>entíamos</i></p>
			<p><i>entíais</i></p>
			<p><i>entían</i></p>
		</pretérito-imperfecto>
		<pretérito-perfecto-simple>
			<p><i>entí</i></p>
			<p><i>entiste</i></p>
			<p><i>intió</i></p>
			<p><i>entimos</i></p>
			<p><i>entisteis</i></p>
			<p><i>intieron</i></p>
		</pretérito-perfecto-simple>
		<futuro>
			<p><i>entiré</i></p>
			<p><i>entirás</i></p>
			<p><i>entirá</i></p>
			<p><i>entiremos</i></p>
			<p><i>entiréis</i></p>
			<p><i>entirán</i></p>
		</futuro>
		</Indicativo>
	<Subjuntivo>
		<presente>
			<p><i>ienta</i></p>
			<p><i>ientas</i></p>
			<p><i>ienta</i></p>
			<p><i>intamos</i></p>
			<p><i>intáis</i></p>
			<p><i>ientan</i></p>
		</presente>
		<pretérito-imperfecto-1>
			<p><i>intiera</i></p>
			<p><i>intieras</i></p>
			<p><i>intiera</i></p>
			<p><i>intiéramos</i></p>
			<p><i>intierais</i></p>
			<p><i>intieran</i></p>
		</pretérito-imperfecto-1>
		<pretérito-imperfecto-2>
			<p><i>intiese</i></p>
			<p><i>intieses</i></p>
			<p><i>intiese</i></p>
			<p><i>intiésemos</i></p>
			<p><i>intieseis</i></p>
			<p><i>intiesen</i></p>
		</pretérito-imperfecto-2>
		<futuro>
			<p><i>intiere</i></p>
			<p><i>intieres</i></p>
			<p><i>intiere</i></p>
			<p><i>intiéremos</i></p>
			<p><i>intiereis</i></p>
			<p><i>intieren</i></p>
		</futuro>
		</Subjuntivo>
	<Imperativo>
		<afirmativo>
			<p><i>iente</i></p>
			<p><i>ienta</i></p>
			<p><i>intamos</i></p>
			<p><i>entid</i></p>
			<p><i>ientan</i></p>
		</afirmativo>
		<negativo>
			<p><i>ientas</i></p>
			<p><i>ienta</i></p>
			<p><i>intamos</i></p>
			<p><i>intáis</i></p>
			<p><i>ientan</i></p>
		</negativo>
	</Imperativo>
	<Condicional>
		<presente>
			<p><i>entiría</i></p>
			<p><i>entirías</i></p>
			<p><i>entiría</i></p>
			<p><i>entiríamos</i></p>
			<p><i>entiríais</i></p>
			<p><i>entirían</i></p>
		</presente>
		</Condicional>
	<Infinitivo>
		<infinitivo>
			<p><i>entir</i></p>
			<p><i>entido</i></p>
		</infinitivo>
	</Infinitivo>
	<Gerundio>
		<gerundio>
			<p><i>intiendo</i></p>
			<p><i>entido</i></p>
		</gerundio>
	</Gerundio>
	<Participo>
		<participo>
			<p><i>entido</i></p>
		</participo>
	</Participo>
</template>

<template name=":ser">
	<Indicativo>
		<presente>
			<p><i>soy</i></p>
			<p><i>eres</i></p>
			<p><i>es</i></p>
			<p><i>somos</i></p>
			<p><i>sois</i></p>
			<p><i>son</i></p>
		</presente>
		<pretérito-imperfecto>
			<p><i>era</i></p>
			<p><i>eras</i></p>
			<p><i>era</i></p>
			<p><i>éramos</i></p>
			<p><i>erais</i></p>
			<p><i>eran</i></p>
		</pretérito-imperfecto>
		<pretérito-perfecto-simple>
			<p><i>fui</i></p>
			<p><i>fuiste</i></p>
			<p><i>fue</i></p>
			<p><i>fuimos</i></p>
			<p><i>fuisteis</i></p>
			<p><i>fueron</i></p>
		</pretérito-perfecto-simple>
		<futuro>
			<p><i>seré</i></p>
			<p><i>serás</i></p>
			<p><i>será</i></p>
			<p><i>seremos</i></p>
			<p><i>seréis</i></p>
			<p><i>serán</i></p>
		</futuro>
		</Indicativo>
	<Subjuntivo>
		<presente>
			<p><i>sea</i></p>
			<p><i>seas</i></p>
			<p><i>sea</i></p>
			<p><i>seamos</i></p>
			<p><i>seáis</i></p>
			<p><i>sean</i></p>
		</presente>
		<pretérito-imperfecto-1>
			<p><i>fuera</i></p>
			<p><i>fueras</i></p>
			<p><i>fuera</i></p>
			<p><i>fuéramos</i></p>
			<p><i>fuerais</i></p>
			<p><i>fueran</i></p>
		</pretérito-imperfecto-1>
		<pretérito-imperfecto-2>
			<p><i>fuese</i></p>
			<p><i>fueses</i></p>
			<p><i>fuese</i></p>
			<p><i>fuésemos</i></p>
			<p><i>fueseis</i></p>
			<p><i>fuesen</i></p>
		</pretérito-imperfecto-2>
		<futuro>
			<p><i>fuere</i></p>
			<p><i>fueres</i></p>
			<p><i>fuere</i></p>
			<p><i>fuéremos</i></p>
			<p><i>fuereis</i></p>
			<p><i>fueren</i></p>
		</futuro>
		</Subjuntivo>
	<Imperativo>
		<afirmativo>
			<p><i>sé</i></p>
			<p><i>sea</i></p>
			<p><i>seamos</i></p>
			<p><i>sed</i></p>
			<p><i>sean</i></p>
		</afirmativo>
		<negativo>
			<p><i>seas</i></p>
			<p><i>sea</i></p>
			<p><i>seamos</i></p>
			<p><i>seáis</i></p>
			<p><i>sean</i></p>
		</negativo>
	</Imperativo>
	<Condicional>
		<presente>
			<p><i>sería</i></p>
			<p><i>serías</i></p>
			<p><i>sería</i></p>
			<p><i>seríamos</i></p>
			<p><i>seríais</i></p>
			<p><i>serían</i></p>
		</presente>
		</Condicional>
	<Infinitivo>
		<infinitivo>
			<p><i>ser</i></p>
			<p><i>sido</i></p>
		</infinitivo>
	</Infinitivo>
	<Gerundio>
		<gerundio>
			<p><i>siendo</i></p>
			<p><i>sido</i></p>
		</gerundio>
	</Gerundio>
	<Participo>
		<participo>
			<p><i>sido</i></p>
		</participo>
	</Participo>
</template>

<template name="s:oler">
	<Indicativo>
		<presente>
			<p><i>soy</i></p>
			<p><i>eres</i></p>
			<p><i>es</i></p>
			<p><i>somos</i></p>
			<p><i>sois</i></p>
			<p><i>son</i></p>
		</presente>
		<pretérito-imperfecto>
			<p><i>era</i></p>
			<p><i>eras</i></p>
			<p><i>era</i></p>
			<p><i>éramos</i></p>
			<p><i>erais</i></p>
			<p><i>eran</i></p>
		</pretérito-imperfecto>
		<pretérito-perfecto-simple>
			<p><i>fui</i></p>
			<p><i>fuiste</i></p>
			<p><i>fue</i></p>
			<p><i>fuimos</i></p>
			<p><i>fuisteis</i></p>
			<p><i>fueron</i></p>
		</pretérito-perfecto-simple>
		<futuro>
			<p><i>seré</i></p>
			<p><i>serás</i></p>
			<p><i>será</i></p>
			<p><i>seremos</i></p>
			<p><i>seréis</i></p>
			<p><i>serán</i></p>
		</futuro>
		</Indicativo>
	<Subjuntivo>
		<presente>
			<p><i>sea</i></p>
			<p><i>seas</i></p>
			<p><i>sea</i></p>
			<p><i>seamos</i></p>
			<p><i>seáis</i></p>
			<p><i>sean</i></p>
		</presente>
		<pretérito-imperfecto-1>
			<p><i>fuera</i></p>
			<p><i>fueras</i></p>
			<p><i>fuera</i></p>
			<p><i>fuéramos</i></p>
			<p><i>fuerais</i></p>
			<p><i>fueran</i></p>
		</pretérito-imperfecto-1>
		<pretérito-imperfecto-2>
			<p><i>fuese</i></p>
			<p><i>fueses</i></p>
			<p><i>fuese</i></p>
			<p><i>fuésemos</i></p>
			<p><i>fueseis</i></p>
			<p><i>fuesen</i></p>
		</pretérito-imperfecto-2>
		<futuro>
			<p><i>fuere</i></p>
			<p><i>fueres</i></p>
			<p><i>fuere</i></p>
			<p><i>fuéremos</i></p>
			<p><i>fuereis</i></p>
			<p><i>fueren</i></p>
		</futuro>
		</Subjuntivo>
	<Imperativo>
		<afirmativo>
			<p><i/></p>
			<p><i/></p>
			<p><i>oliendo</i></p>
			<p><i/></p>
			<p><i/></p>
		</afirmativo>
		<negativo>
			<p><i>oler</i></p>
			<p><i/></p>
			<p><i/></p>
			<p><i/></p>
			<p><i/></p>
		</negativo>
	</Imperativo>
	<Condicional>
		<presente>
			<p><i>sería</i></p>
			<p><i>serías</i></p>
			<p><i>sería</i></p>
			<p><i>seríamos</i></p>
			<p><i>seríais</i></p>
			<p><i>serían</i></p>
		</presente>
		</Condicional>
	<Infinitivo>
		<infinitivo>
			<p><i>ser</i></p>
			<p><i>sido</i></p>
		</infinitivo>
	</Infinitivo>
	<Gerundio>
		<gerundio>
			<p><i>siendo</i></p>
			<p><i>sido</i></p>
		</gerundio>
	</Gerundio>
	<Participo>
		<participo>
			<p><i>sido</i></p>
		</participo>
	</Participo>
</template>

<template name="tañ:er">
	<Indicativo>
		<presente>
			<p><i>o</i></p>
			<p><i>es</i></p>
			<p><i>e</i></p>
			<p><i>emos</i></p>
			<p><i>éis</i></p>
			<p><i>en</i></p>
		</presente>
		<pretérito-imperfecto>
			<p><i>ía</i></p>
			<p><i>ías</i></p>
			<p><i>ía</i></p>
			<p><i>íamos</i></p>
			<p><i>íais</i></p>
			<p><i>ían</i></p>
		</pretérito-imperfecto>
		<pretérito-perfecto-simple>
			<p><i>í</i></p>
			<p><i>iste</i></p>
			<p><i>ó</i></p>
			<p><i>imos</i></p>
			<p><i>isteis</i></p>
			<p><i>eron</i></p>
		</pretérito-perfecto-simple>
		<futuro>
			<p><i>eré</i></p>
			<p><i>erás</i></p>
			<p><i>erá</i></p>
			<p><i>eremos</i></p>
			<p><i>eréis</i></p>
			<p><i>erán</i></p>
		</futuro>
		</Indicativo>
	<Subjuntivo>
		<presente>
			<p><i>a</i></p>
			<p><i>as</i></p>
			<p><i>a</i></p>
			<p><i>amos</i></p>
			<p><i>áis</i></p>
			<p><i>an</i></p>
		</presente>
		<pretérito-imperfecto-1>
			<p><i>era</i></p>
			<p><i>eras</i></p>
			<p><i>era</i></p>
			<p><i>éramos</i></p>
			<p><i>erais</i></p>
			<p><i>eran</i></p>
		</pretérito-imperfecto-1>
		<pretérito-imperfecto-2>
			<p><i>ese</i></p>
			<p><i>eses</i></p>
			<p><i>ese</i></p>
			<p><i>ésemos</i></p>
			<p><i>eseis</i></p>
			<p><i>esen</i></p>
		</pretérito-imperfecto-2>
		<futuro>
			<p><i>ere</i></p>
			<p><i>eres</i></p>
			<p><i>ere</i></p>
			<p><i>éremos</i></p>
			<p><i>ereis</i></p>
			<p><i>eren</i></p>
		</futuro>
		</Subjuntivo>
	<Imperativo>
		<afirmativo>
			<p><i>e</i></p>
			<p><i>a</i></p>
			<p><i>amos</i></p>
			<p><i>ed</i></p>
			<p><i>an</i></p>
		</afirmativo>
		<negativo>
			<p><i>as</i></p>
			<p><i>a</i></p>
			<p><i>amos</i></p>
			<p><i>áis</i></p>
			<p><i>an</i></p>
		</negativo>
	</Imperativo>
	<Condicional>
		<presente>
			<p><i>ería</i></p>
			<p><i>erías</i></p>
			<p><i>ería</i></p>
			<p><i>eríamos</i></p>
			<p><i>eríais</i></p>
			<p><i>erían</i></p>
		</presente>
		</Condicional>
	<Infinitivo>
		<infinitivo>
			<p><i>er</i></p>
			<p><i>ido</i></p>
		</infinitivo>
	</Infinitivo>
	<Gerundio>
		<gerundio>
			<p><i>endo</i></p>
			<p><i>ido</i></p>
		</gerundio>
	</Gerundio>
	<Participo>
		<participo>
			<p><i>ido</i></p>
		</participo>
	</Participo>
</template>

<template name="t:ener">
	<Indicativo>
		<presente>
			<p><i>engo</i></p>
			<p><i>ienes</i></p>
			<p><i>iene</i></p>
			<p><i>enemos</i></p>
			<p><i>enéis</i></p>
			<p><i>ienen</i></p>
		</presente>
		<pretérito-imperfecto>
			<p><i>enía</i></p>
			<p><i>enías</i></p>
			<p><i>enía</i></p>
			<p><i>eníamos</i></p>
			<p><i>eníais</i></p>
			<p><i>enían</i></p>
		</pretérito-imperfecto>
		<pretérito-perfecto-simple>
			<p><i>uve</i></p>
			<p><i>uviste</i></p>
			<p><i>uvo</i></p>
			<p><i>uvimos</i></p>
			<p><i>uvisteis</i></p>
			<p><i>uvieron</i></p>
		</pretérito-perfecto-simple>
		<futuro>
			<p><i>endré</i></p>
			<p><i>endrás</i></p>
			<p><i>endrá</i></p>
			<p><i>endremos</i></p>
			<p><i>endréis</i></p>
			<p><i>endrán</i></p>
		</futuro>
		</Indicativo>
	<Subjuntivo>
		<presente>
			<p><i>enga</i></p>
			<p><i>engas</i></p>
			<p><i>enga</i></p>
			<p><i>engamos</i></p>
			<p><i>engáis</i></p>
			<p><i>engan</i></p>
		</presente>
		<pretérito-imperfecto-1>
			<p><i>uviera</i></p>
			<p><i>uvieras</i></p>
			<p><i>uviera</i></p>
			<p><i>uviéramos</i></p>
			<p><i>uvierais</i></p>
			<p><i>uvieran</i></p>
		</pretérito-imperfecto-1>
		<pretérito-imperfecto-2>
			<p><i>uviese</i></p>
			<p><i>uvieses</i></p>
			<p><i>uviese</i></p>
			<p><i>uviésemos</i></p>
			<p><i>uvieseis</i></p>
			<p><i>uviesen</i></p>
		</pretérito-imperfecto-2>
		<futuro>
			<p><i>uviere</i></p>
			<p><i>uvieres</i></p>
			<p><i>uviere</i></p>
			<p><i>uviéremos</i></p>
			<p><i>uviereis</i></p>
			<p><i>uvieren</i></p>
		</futuro>
		</Subjuntivo>
	<Imperativo>
		<afirmativo>
			<p><i>en</i></p>
			<p><i>enga</i></p>
			<p><i>engamos</i></p>
			<p><i>ened</i></p>
			<p><i>engan</i></p>
		</afirmativo>
		<negativo>
			<p><i>engas</i></p>
			<p><i>enga</i></p>
			<p><i>engamos</i></p>
			<p><i>engáis</i></p>
			<p><i>engan</i></p>
		</negativo>
	</Imperativo>
	<Condicional>
		<presente>
			<p><i>endría</i></p>
			<p><i>endrías</i></p>
			<p><i>endría</i></p>
			<p><i>endríamos</i></p>
			<p><i>endríais</i></p>
			<p><i>endrían</i></p>
		</presente>
		</Condicional>
	<Infinitivo>
		<infinitivo>
			<p><i>ener</i></p>
			<p><i>enido</i></p>
		</infinitivo>
	</Infinitivo>
	<Gerundio>
		<gerundio>
			<p><i>eniendo</i></p>
			<p><i>enido</i></p>
		</gerundio>
	</Gerundio>
	<Participo>
		<participo>
			<p><i>enido</i></p>
		</participo>
	</Participo>
</template>

<template name="tra:er">
	<Indicativo>
		<presente>
			<p><i>igo</i></p>
			<p><i>es</i></p>
			<p><i>e</i></p>
			<p><i>emos</i></p>
			<p><i>éis</i></p>
			<p><i>en</i></p>
		</presente>
		<pretérito-imperfecto>
			<p><i>ía</i></p>
			<p><i>ías</i></p>
			<p><i>ía</i></p>
			<p><i>íamos</i></p>
			<p><i>íais</i></p>
			<p><i>ían</i></p>
		</pretérito-imperfecto>
		<pretérito-perfecto-simple>
			<p><i>je</i></p>
			<p><i>jiste</i></p>
			<p><i>jo</i></p>
			<p><i>jimos</i></p>
			<p><i>jisteis</i></p>
			<p><i>jeron</i></p>
		</pretérito-perfecto-simple>
		<futuro>
			<p><i>eré</i></p>
			<p><i>erás</i></p>
			<p><i>erá</i></p>
			<p><i>eremos</i></p>
			<p><i>eréis</i></p>
			<p><i>erán</i></p>
		</futuro>
		</Indicativo>
	<Subjuntivo>
		<presente>
			<p><i>iga</i></p>
			<p><i>igas</i></p>
			<p><i>iga</i></p>
			<p><i>igamos</i></p>
			<p><i>igáis</i></p>
			<p><i>igan</i></p>
		</presente>
		<pretérito-imperfecto-1>
			<p><i>jera</i></p>
			<p><i>jeras</i></p>
			<p><i>jera</i></p>
			<p><i>jéramos</i></p>
			<p><i>jerais</i></p>
			<p><i>jeran</i></p>
		</pretérito-imperfecto-1>
		<pretérito-imperfecto-2>
			<p><i>jese</i></p>
			<p><i>jeses</i></p>
			<p><i>jese</i></p>
			<p><i>jésemos</i></p>
			<p><i>jeseis</i></p>
			<p><i>jesen</i></p>
		</pretérito-imperfecto-2>
		<futuro>
			<p><i>jere</i></p>
			<p><i>jeres</i></p>
			<p><i>jere</i></p>
			<p><i>jéremos</i></p>
			<p><i>jereis</i></p>
			<p><i>jeren</i></p>
		</futuro>
		</Subjuntivo>
	<Imperativo>
		<afirmativo>
			<p><i>e</i></p>
			<p><i>iga</i></p>
			<p><i>igamos</i></p>
			<p><i>ed</i></p>
			<p><i>igan</i></p>
		</afirmativo>
		<negativo>
			<p><i>igas</i></p>
			<p><i>iga</i></p>
			<p><i>igamos</i></p>
			<p><i>igáis</i></p>
			<p><i>igan</i></p>
		</negativo>
	</Imperativo>
	<Condicional>
		<presente>
			<p><i>ería</i></p>
			<p><i>erías</i></p>
			<p><i>ería</i></p>
			<p><i>eríamos</i></p>
			<p><i>eríais</i></p>
			<p><i>erían</i></p>
		</presente>
		</Condicional>
	<Infinitivo>
		<infinitivo>
			<p><i>er</i></p>
			<p><i>ído</i></p>
		</infinitivo>
	</Infinitivo>
	<Gerundio>
		<gerundio>
			<p><i>yendo</i></p>
			<p><i>ído</i></p>
		</gerundio>
	</Gerundio>
	<Participo>
		<participo>
			<p><i>ído</i></p>
		</participo>
	</Participo>
</template>

<template name="tr:ocar">
	<Indicativo>
		<presente>
			<p><i>ueco</i></p>
			<p><i>uecas</i></p>
			<p><i>ueca</i></p>
			<p><i>ocamos</i></p>
			<p><i>ocáis</i></p>
			<p><i>uecan</i></p>
		</presente>
		<pretérito-imperfecto>
			<p><i>ocaba</i></p>
			<p><i>ocabas</i></p>
			<p><i>ocaba</i></p>
			<p><i>ocábamos</i></p>
			<p><i>ocabais</i></p>
			<p><i>ocaban</i></p>
		</pretérito-imperfecto>
		<pretérito-perfecto-simple>
			<p><i>oqué</i></p>
			<p><i>ocaste</i></p>
			<p><i>ocó</i></p>
			<p><i>ocamos</i></p>
			<p><i>ocasteis</i></p>
			<p><i>ocaron</i></p>
		</pretérito-perfecto-simple>
		<futuro>
			<p><i>ocaré</i></p>
			<p><i>ocarás</i></p>
			<p><i>ocará</i></p>
			<p><i>ocaremos</i></p>
			<p><i>ocaréis</i></p>
			<p><i>ocarán</i></p>
		</futuro>
		</Indicativo>
	<Subjuntivo>
		<presente>
			<p><i>ueque</i></p>
			<p><i>ueques</i></p>
			<p><i>ueque</i></p>
			<p><i>oquemos</i></p>
			<p><i>oquéis</i></p>
			<p><i>uequen</i></p>
		</presente>
		<pretérito-imperfecto-1>
			<p><i>ocara</i></p>
			<p><i>ocaras</i></p>
			<p><i>ocara</i></p>
			<p><i>ocáramos</i></p>
			<p><i>ocarais</i></p>
			<p><i>ocaran</i></p>
		</pretérito-imperfecto-1>
		<pretérito-imperfecto-2>
			<p><i>ocase</i></p>
			<p><i>ocases</i></p>
			<p><i>ocase</i></p>
			<p><i>ocásemos</i></p>
			<p><i>ocaseis</i></p>
			<p><i>ocasen</i></p>
		</pretérito-imperfecto-2>
		<futuro>
			<p><i>ocare</i></p>
			<p><i>ocares</i></p>
			<p><i>ocare</i></p>
			<p><i>ocáremos</i></p>
			<p><i>ocareis</i></p>
			<p><i>ocaren</i></p>
		</futuro>
		</Subjuntivo>
	<Imperativo>
		<afirmativo>
			<p><i>ueca</i></p>
			<p><i>ueque</i></p>
			<p><i>oquemos</i></p>
			<p><i>ocad</i></p>
			<p><i>uequen</i></p>
		</afirmativo>
		<negativo>
			<p><i>ueques</i></p>
			<p><i>ueque</i></p>
			<p><i>oquemos</i></p>
			<p><i>oquéis</i></p>
			<p><i>uequen</i></p>
		</negativo>
	</Imperativo>
	<Condicional>
		<presente>
			<p><i>ocaría</i></p>
			<p><i>ocarías</i></p>
			<p><i>ocaría</i></p>
			<p><i>ocaríamos</i></p>
			<p><i>ocaríais</i></p>
			<p><i>ocarían</i></p>
		</presente>
		</Condicional>
	<Infinitivo>
		<infinitivo>
			<p><i>ocar</i></p>
			<p><i>ocado</i></p>
		</infinitivo>
	</Infinitivo>
	<Gerundio>
		<gerundio>
			<p><i>ocando</i></p>
			<p><i>ocado</i></p>
		</gerundio>
	</Gerundio>
	<Participo>
		<participo>
			<p><i>ocado</i></p>
		</participo>
	</Participo>
</template>

<template name="val:er">
	<Indicativo>
		<presente>
			<p><i>go</i></p>
			<p><i>es</i></p>
			<p><i>e</i></p>
			<p><i>emos</i></p>
			<p><i>éis</i></p>
			<p><i>en</i></p>
		</presente>
		<pretérito-imperfecto>
			<p><i>ía</i></p>
			<p><i>ías</i></p>
			<p><i>ía</i></p>
			<p><i>íamos</i></p>
			<p><i>íais</i></p>
			<p><i>ían</i></p>
		</pretérito-imperfecto>
		<pretérito-perfecto-simple>
			<p><i>í</i></p>
			<p><i>iste</i></p>
			<p><i>ió</i></p>
			<p><i>imos</i></p>
			<p><i>isteis</i></p>
			<p><i>ieron</i></p>
		</pretérito-perfecto-simple>
		<futuro>
			<p><i>dré</i></p>
			<p><i>drás</i></p>
			<p><i>drá</i></p>
			<p><i>dremos</i></p>
			<p><i>dréis</i></p>
			<p><i>drán</i></p>
		</futuro>
		</Indicativo>
	<Subjuntivo>
		<presente>
			<p><i>ga</i></p>
			<p><i>gas</i></p>
			<p><i>ga</i></p>
			<p><i>gamos</i></p>
			<p><i>gáis</i></p>
			<p><i>gan</i></p>
		</presente>
		<pretérito-imperfecto-1>
			<p><i>iera</i></p>
			<p><i>ieras</i></p>
			<p><i>iera</i></p>
			<p><i>iéramos</i></p>
			<p><i>ierais</i></p>
			<p><i>ieran</i></p>
		</pretérito-imperfecto-1>
		<pretérito-imperfecto-2>
			<p><i>iese</i></p>
			<p><i>ieses</i></p>
			<p><i>iese</i></p>
			<p><i>iésemos</i></p>
			<p><i>ieseis</i></p>
			<p><i>iesen</i></p>
		</pretérito-imperfecto-2>
		<futuro>
			<p><i>iere</i></p>
			<p><i>ieres</i></p>
			<p><i>iere</i></p>
			<p><i>iéremos</i></p>
			<p><i>iereis</i></p>
			<p><i>ieren</i></p>
		</futuro>
		</Subjuntivo>
	<Imperativo>
		<afirmativo>
			<p><i/></p>
			<p><i>ga</i></p>
			<p><i>gamos</i></p>
			<p><i>ed</i></p>
			<p><i>gan</i></p>
		</afirmativo>
		<negativo>
			<p><i>gas</i></p>
			<p><i>ga</i></p>
			<p><i>gamos</i></p>
			<p><i>gáis</i></p>
			<p><i>gan</i></p>
		</negativo>
	</Imperativo>
	<Condicional>
		<presente>
			<p><i>dría</i></p>
			<p><i>drías</i></p>
			<p><i>dría</i></p>
			<p><i>dríamos</i></p>
			<p><i>dríais</i></p>
			<p><i>drían</i></p>
		</presente>
		</Condicional>
	<Infinitivo>
		<infinitivo>
			<p><i>er</i></p>
			<p><i>ido</i></p>
		</infinitivo>
	</Infinitivo>
	<Gerundio>
		<gerundio>
			<p><i>iendo</i></p>
			<p><i>ido</i></p>
		</gerundio>
	</Gerundio>
	<Participo>
		<participo>
			<p><i>ido</i></p>
		</participo>
	</Participo>
</template>

<template name="v:enir">
	<Indicativo>
		<presente>
			<p><i>engo</i></p>
			<p><i>ienes</i></p>
			<p><i>iene</i></p>
			<p><i>enimos</i></p>
			<p><i>enís</i></p>
			<p><i>ienen</i></p>
		</presente>
		<pretérito-imperfecto>
			<p><i>enía</i></p>
			<p><i>enías</i></p>
			<p><i>enía</i></p>
			<p><i>eníamos</i></p>
			<p><i>eníais</i></p>
			<p><i>enían</i></p>
		</pretérito-imperfecto>
		<pretérito-perfecto-simple>
			<p><i>ine</i></p>
			<p><i>iniste</i></p>
			<p><i>ino</i></p>
			<p><i>inimos</i></p>
			<p><i>inisteis</i></p>
			<p><i>inieron</i></p>
		</pretérito-perfecto-simple>
		<futuro>
			<p><i>endré</i></p>
			<p><i>endrás</i></p>
			<p><i>endrá</i></p>
			<p><i>endremos</i></p>
			<p><i>endréis</i></p>
			<p><i>endrán</i></p>
		</futuro>
		</Indicativo>
	<Subjuntivo>
		<presente>
			<p><i>enga</i></p>
			<p><i>engas</i></p>
			<p><i>enga</i></p>
			<p><i>engamos</i></p>
			<p><i>engáis</i></p>
			<p><i>engan</i></p>
		</presente>
		<pretérito-imperfecto-1>
			<p><i>iniera</i></p>
			<p><i>inieras</i></p>
			<p><i>iniera</i></p>
			<p><i>iniéramos</i></p>
			<p><i>inierais</i></p>
			<p><i>inieran</i></p>
		</pretérito-imperfecto-1>
		<pretérito-imperfecto-2>
			<p><i>iniese</i></p>
			<p><i>inieses</i></p>
			<p><i>iniese</i></p>
			<p><i>iniésemos</i></p>
			<p><i>inieseis</i></p>
			<p><i>iniesen</i></p>
		</pretérito-imperfecto-2>
		<futuro>
			<p><i>iniere</i></p>
			<p><i>inieres</i></p>
			<p><i>iniere</i></p>
			<p><i>iniéremos</i></p>
			<p><i>iniereis</i></p>
			<p><i>inieren</i></p>
		</futuro>
		</Subjuntivo>
	<Imperativo>
		<afirmativo>
			<p><i>en</i></p>
			<p><i>enga</i></p>
			<p><i>engamos</i></p>
			<p><i>enid</i></p>
			<p><i>engan</i></p>
		</afirmativo>
		<negativo>
			<p><i>engas</i></p>
			<p><i>enga</i></p>
			<p><i>engamos</i></p>
			<p><i>engáis</i></p>
			<p><i>engan</i></p>
		</negativo>
	</Imperativo>
	<Condicional>
		<presente>
			<p><i>endría</i></p>
			<p><i>endrías</i></p>
			<p><i>endría</i></p>
			<p><i>endríamos</i></p>
			<p><i>endríais</i></p>
			<p><i>endrían</i></p>
		</presente>
		</Condicional>
	<Infinitivo>
		<infinitivo>
			<p><i>enir</i></p>
			<p><i>enido</i></p>
		</infinitivo>
	</Infinitivo>
	<Gerundio>
		<gerundio>
			<p><i>iniendo</i></p>
			<p><i>enido</i></p>
		</gerundio>
	</Gerundio>
	<Participo>
		<participo>
			<p><i>enido</i></p>
		</participo>
	</Participo>
</template>

<template name="v:er">
	<Indicativo>
		<presente>
			<p><i>eo</i></p>
			<p><i>es</i></p>
			<p><i>e</i></p>
			<p><i>emos</i></p>
			<p><i>eis</i></p>
			<p><i>en</i></p>
		</presente>
		<pretérito-imperfecto>
			<p><i>eía</i></p>
			<p><i>eías</i></p>
			<p><i>eía</i></p>
			<p><i>eíamos</i></p>
			<p><i>eíais</i></p>
			<p><i>eían</i></p>
		</pretérito-imperfecto>
		<pretérito-perfecto-simple>
			<p><i>i</i></p>
			<p><i>iste</i></p>
			<p><i>io</i></p>
			<p><i>imos</i></p>
			<p><i>isteis</i></p>
			<p><i>ieron</i></p>
		</pretérito-perfecto-simple>
		<futuro>
			<p><i>eré</i></p>
			<p><i>erás</i></p>
			<p><i>erá</i></p>
			<p><i>eremos</i></p>
			<p><i>eréis</i></p>
			<p><i>erán</i></p>
		</futuro>
		</Indicativo>
	<Subjuntivo>
		<presente>
			<p><i>ea</i></p>
			<p><i>eas</i></p>
			<p><i>ea</i></p>
			<p><i>eamos</i></p>
			<p><i>eáis</i></p>
			<p><i>ean</i></p>
		</presente>
		<pretérito-imperfecto-1>
			<p><i>iera</i></p>
			<p><i>ieras</i></p>
			<p><i>iera</i></p>
			<p><i>iéramos</i></p>
			<p><i>ierais</i></p>
			<p><i>ieran</i></p>
		</pretérito-imperfecto-1>
		<pretérito-imperfecto-2>
			<p><i>iese</i></p>
			<p><i>ieses</i></p>
			<p><i>iese</i></p>
			<p><i>iésemos</i></p>
			<p><i>ieseis</i></p>
			<p><i>iesen</i></p>
		</pretérito-imperfecto-2>
		<futuro>
			<p><i>iere</i></p>
			<p><i>ieres</i></p>
			<p><i>iere</i></p>
			<p><i>iéremos</i></p>
			<p><i>iereis</i></p>
			<p><i>ieren</i></p>
		</futuro>
		</Subjuntivo>
	<Imperativo>
		<afirmativo>
			<p><i>e</i></p>
			<p><i>ea</i></p>
			<p><i>eamos</i></p>
			<p><i>ed</i></p>
			<p><i>ean</i></p>
		</afirmativo>
		<negativo>
			<p><i>eas</i></p>
			<p><i>ea</i></p>
			<p><i>eamos</i></p>
			<p><i>eáis</i></p>
			<p><i>ean</i></p>
		</negativo>
	</Imperativo>
	<Condicional>
		<presente>
			<p><i>ería</i></p>
			<p><i>erías</i></p>
			<p><i>ería</i></p>
			<p><i>eríamos</i></p>
			<p><i>eríais</i></p>
			<p><i>erían</i></p>
		</presente>
		</Condicional>
	<Infinitivo>
		<infinitivo>
			<p><i>er</i></p>
			<p><i>isto</i></p>
		</infinitivo>
	</Infinitivo>
	<Gerundio>
		<gerundio>
			<p><i>iendo</i></p>
			<p><i>isto</i></p>
		</gerundio>
	</Gerundio>
	<Participo>
		<participo>
			<p><i>isto</i></p>
		</participo>
	</Participo>
</template>

<template name="viv:ir">
	<Indicativo>
		<presente>
			<p><i>o</i></p>
			<p><i>es</i></p>
			<p><i>e</i></p>
			<p><i>imos</i></p>
			<p><i>ís</i></p>
			<p><i>en</i></p>
		</presente>
		<pretérito-imperfecto>
			<p><i>ía</i></p>
			<p><i>ías</i></p>
			<p><i>ía</i></p>
			<p><i>íamos</i></p>
			<p><i>íais</i></p>
			<p><i>ían</i></p>
		</pretérito-imperfecto>
		<pretérito-perfecto-simple>
			<p><i>í</i></p>
			<p><i>iste</i></p>
			<p><i>ió</i></p>
			<p><i>imos</i></p>
			<p><i>isteis</i></p>
			<p><i>ieron</i></p>
		</pretérito-perfecto-simple>
		<futuro>
			<p><i>iré</i></p>
			<p><i>irás</i></p>
			<p><i>irá</i></p>
			<p><i>iremos</i></p>
			<p><i>iréis</i></p>
			<p><i>irán</i></p>
		</futuro>
		</Indicativo>
	<Subjuntivo>
		<presente>
			<p><i>a</i></p>
			<p><i>as</i></p>
			<p><i>a</i></p>
			<p><i>amos</i></p>
			<p><i>áis</i></p>
			<p><i>an</i></p>
		</presente>
		<pretérito-imperfecto-1>
			<p><i>iera</i></p>
			<p><i>ieras</i></p>
			<p><i>iera</i></p>
			<p><i>iéramos</i></p>
			<p><i>ierais</i></p>
			<p><i>ieran</i></p>
		</pretérito-imperfecto-1>
		<pretérito-imperfecto-2>
			<p><i>iese</i></p>
			<p><i>ieses</i></p>
			<p><i>iese</i></p>
			<p><i>iésemos</i></p>
			<p><i>ieseis</i></p>
			<p><i>iesen</i></p>
		</pretérito-imperfecto-2>
		<futuro>
			<p><i>iere</i></p>
			<p><i>ieres</i></p>
			<p><i>iere</i></p>
			<p><i>iéremos</i></p>
			<p><i>iereis</i></p>
			<p><i>ieren</i></p>
		</futuro>
		</Subjuntivo>
	<Imperativo>
		<afirmativo>
			<p><i>e</i></p>
			<p><i>a</i></p>
			<p><i>amos</i></p>
			<p><i>id</i></p>
			<p><i>an</i></p>
		</afirmativo>
		<negativo>
			<p><i>as</i></p>
			<p><i>a</i></p>
			<p><i>amos</i></p>
			<p><i>áis</i></p>
			<p><i>an</i></p>
		</negativo>
	</Imperativo>
	<Condicional>
		<presente>
			<p><i>iría</i></p>
			<p><i>irías</i></p>
			<p><i>iría</i></p>
			<p><i>iríamos</i></p>
			<p><i>iríais</i></p>
			<p><i>irían</i></p>
		</presente>
		</Condicional>
	<Infinitivo>
		<infinitivo>
			<p><i>ir</i></p>
			<p><i>ido</i></p>
		</infinitivo>
	</Infinitivo>
	<Gerundio>
		<gerundio>
			<p><i>iendo</i></p>
			<p><i>ido</i></p>
		</gerundio>
	</Gerundio>
	<Participo>
		<participo>
			<p><i>ido</i></p>
		</participo>
	</Participo>
</template>

<template name="v:olver">
	<Indicativo>
		<presente>
			<p><i>uelvo</i></p>
			<p><i>uelves</i></p>
			<p><i>uelve</i></p>
			<p><i>olvemos</i></p>
			<p><i>olvéis</i></p>
			<p><i>uelven</i></p>
		</presente>
		<pretérito-imperfecto>
			<p><i>olvía</i></p>
			<p><i>olvías</i></p>
			<p><i>olvía</i></p>
			<p><i>olvíamos</i></p>
			<p><i>olvíais</i></p>
			<p><i>olvían</i></p>
		</pretérito-imperfecto>
		<pretérito-perfecto-simple>
			<p><i>olví</i></p>
			<p><i>olviste</i></p>
			<p><i>olvió</i></p>
			<p><i>olvimos</i></p>
			<p><i>olvisteis</i></p>
			<p><i>olvieron</i></p>
		</pretérito-perfecto-simple>
		<futuro>
			<p><i>olveré</i></p>
			<p><i>olverás</i></p>
			<p><i>olverá</i></p>
			<p><i>olveremos</i></p>
			<p><i>olveréis</i></p>
			<p><i>olverán</i></p>
		</futuro>
		</Indicativo>
	<Subjuntivo>
		<presente>
			<p><i>uelva</i></p>
			<p><i>uelvas</i></p>
			<p><i>uelva</i></p>
			<p><i>olvamos</i></p>
			<p><i>olváis</i></p>
			<p><i>uelvan</i></p>
		</presente>
		<pretérito-imperfecto-1>
			<p><i>olviera</i></p>
			<p><i>olvieras</i></p>
			<p><i>olviera</i></p>
			<p><i>olviéramos</i></p>
			<p><i>olvierais</i></p>
			<p><i>olvieran</i></p>
		</pretérito-imperfecto-1>
		<pretérito-imperfecto-2>
			<p><i>olviese</i></p>
			<p><i>olvieses</i></p>
			<p><i>olviese</i></p>
			<p><i>olviésemos</i></p>
			<p><i>olvieseis</i></p>
			<p><i>olviesen</i></p>
		</pretérito-imperfecto-2>
		<futuro>
			<p><i>olviere</i></p>
			<p><i>olvieres</i></p>
			<p><i>olviere</i></p>
			<p><i>olviéremos</i></p>
			<p><i>olviereis</i></p>
			<p><i>olvieren</i></p>
		</futuro>
		</Subjuntivo>
	<Imperativo>
		<afirmativo>
			<p><i>uelve</i></p>
			<p><i>uelva</i></p>
			<p><i>olvamos</i></p>
			<p><i>olved</i></p>
			<p><i>uelvan</i></p>
		</afirmativo>
		<negativo>
			<p><i>uelvas</i></p>
			<p><i>uelva</i></p>
			<p><i>olvamos</i></p>
			<p><i>olváis</i></p>
			<p><i>uelvan</i></p>
		</negativo>
	</Imperativo>
	<Condicional>
		<presente>
			<p><i>olvería</i></p>
			<p><i>olverías</i></p>
			<p><i>olvería</i></p>
			<p><i>olveríamos</i></p>
			<p><i>olveríais</i></p>
			<p><i>olverían</i></p>
		</presente>
		</Condicional>
	<Infinitivo>
		<infinitivo>
			<p><i>olver</i></p>
			<p><i>uelto</i></p>
		</infinitivo>
	</Infinitivo>
	<Gerundio>
		<gerundio>
			<p><i>olviendo</i></p>
			<p><i>uelto</i></p>
		</gerundio>
	</Gerundio>
	<Participo>
		<participo>
			<p><i>uelto</i></p>
		</participo>
	</Participo>
</template>

<template name="ya:cer">
	<Indicativo>
		<presente>
			<p><i>go</i></p>
			<p><i>ces</i></p>
			<p><i>ce</i></p>
			<p><i>cemos</i></p>
			<p><i>céis</i></p>
			<p><i>cen</i></p>
		</presente>
		<pretérito-imperfecto>
			<p><i>cía</i></p>
			<p><i>cías</i></p>
			<p><i>cía</i></p>
			<p><i>cíamos</i></p>
			<p><i>cíais</i></p>
			<p><i>cían</i></p>
		</pretérito-imperfecto>
		<pretérito-perfecto-simple>
			<p><i>cí</i></p>
			<p><i>ciste</i></p>
			<p><i>ció</i></p>
			<p><i>cimos</i></p>
			<p><i>cisteis</i></p>
			<p><i>cieron</i></p>
		</pretérito-perfecto-simple>
		<futuro>
			<p><i>ceré</i></p>
			<p><i>cerás</i></p>
			<p><i>cerá</i></p>
			<p><i>ceremos</i></p>
			<p><i>ceréis</i></p>
			<p><i>cerán</i></p>
		</futuro>
		</Indicativo>
	<Subjuntivo>
		<presente>
			<p><i>ga</i></p>
			<p><i>gas</i></p>
			<p><i>ga</i></p>
			<p><i>gamos</i></p>
			<p><i>gá</i></p>
			<p><i>gan</i></p>
		</presente>
		<pretérito-imperfecto-1>
			<p><i>ciera</i></p>
			<p><i>cieras</i></p>
			<p><i>ciera</i></p>
			<p><i>ciéramos</i></p>
			<p><i>cierais</i></p>
			<p><i>cieran</i></p>
		</pretérito-imperfecto-1>
		<pretérito-imperfecto-2>
			<p><i>ciese</i></p>
			<p><i>cieses</i></p>
			<p><i>ciese</i></p>
			<p><i>ciésemos</i></p>
			<p><i>cieseis</i></p>
			<p><i>ciesen</i></p>
		</pretérito-imperfecto-2>
		<futuro>
			<p><i>ciere</i></p>
			<p><i>cieres</i></p>
			<p><i>ciere</i></p>
			<p><i>ciéremos</i></p>
			<p><i>ciereis</i></p>
			<p><i>cieren</i></p>
		</futuro>
		</Subjuntivo>
	<Imperativo>
		<afirmativo>
			<p><i>z</i></p>
			<p><i>ga</i></p>
			<p><i>gamos</i></p>
			<p><i>ced</i></p>
			<p><i>gan</i></p>
		</afirmativo>
		<negativo>
			<p><i>gas</i></p>
			<p><i>ga</i></p>
			<p><i>gamos</i></p>
			<p><i>gá</i></p>
			<p><i>gan</i></p>
		</negativo>
	</Imperativo>
	<Condicional>
		<presente>
			<p><i>cería</i></p>
			<p><i>cerías</i></p>
			<p><i>cería</i></p>
			<p><i>ceríamos</i></p>
			<p><i>ceríais</i></p>
			<p><i>cerían</i></p>
		</presente>
		</Condicional>
	<Infinitivo>
		<infinitivo>
			<p><i>cer</i></p>
			<p><i>cido</i></p>
		</infinitivo>
	</Infinitivo>
	<Gerundio>
		<gerundio>
			<p><i>ciendo</i></p>
			<p><i>cido</i></p>
		</gerundio>
	</Gerundio>
	<Participo>
		<participo>
			<p><i>cido</i></p>
		</participo>
	</Participo>
</template>

<template name="zur:cir">
	<Indicativo>
		<presente>
			<p><i>zo</i></p>
			<p><i>ces</i></p>
			<p><i>ce</i></p>
			<p><i>cimos</i></p>
			<p><i>cís</i></p>
			<p><i>cen</i></p>
		</presente>
		<pretérito-imperfecto>
			<p><i>cía</i></p>
			<p><i>cías</i></p>
			<p><i>cía</i></p>
			<p><i>cíamos</i></p>
			<p><i>cíais</i></p>
			<p><i>cían</i></p>
		</pretérito-imperfecto>
		<pretérito-perfecto-simple>
			<p><i>cí</i></p>
			<p><i>ciste</i></p>
			<p><i>ció</i></p>
			<p><i>cimos</i></p>
			<p><i>cisteis</i></p>
			<p><i>cieron</i></p>
		</pretérito-perfecto-simple>
		<futuro>
			<p><i>ciré</i></p>
			<p><i>cirás</i></p>
			<p><i>cirá</i></p>
			<p><i>ciremos</i></p>
			<p><i>ciréis</i></p>
			<p><i>cirán</i></p>
		</futuro>
		</Indicativo>
	<Subjuntivo>
		<presente>
			<p><i>za</i></p>
			<p><i>zas</i></p>
			<p><i>za</i></p>
			<p><i>zamos</i></p>
			<p><i>záis</i></p>
			<p><i>zan</i></p>
		</presente>
		<pretérito-imperfecto-1>
			<p><i>ciera</i></p>
			<p><i>cieras</i></p>
			<p><i>ciera</i></p>
			<p><i>ciéramos</i></p>
			<p><i>cierais</i></p>
			<p><i>cieran</i></p>
		</pretérito-imperfecto-1>
		<pretérito-imperfecto-2>
			<p><i>ciese</i></p>
			<p><i>cieses</i></p>
			<p><i>ciese</i></p>
			<p><i>ciésemos</i></p>
			<p><i>cieseis</i></p>
			<p><i>ciesen</i></p>
		</pretérito-imperfecto-2>
		<futuro>
			<p><i>ciere</i></p>
			<p><i>cieres</i></p>
			<p><i>ciere</i></p>
			<p><i>ciéremos</i></p>
			<p><i>ciereis</i></p>
			<p><i>cieren</i></p>
		</futuro>
		</Subjuntivo>
	<Imperativo>
		<afirmativo>
			<p><i>ce</i></p>
			<p><i>za</i></p>
			<p><i>zamos</i></p>
			<p><i>cid</i></p>
			<p><i>zan</i></p>
		</afirmativo>
		<negativo>
			<p><i>zas</i></p>
			<p><i>za</i></p>
			<p><i>zamos</i></p>
			<p><i>záis</i></p>
			<p><i>zan</i></p>
		</negativo>
	</Imperativo>
	<Condicional>
		<presente>
			<p><i>ciría</i></p>
			<p><i>cirías</i></p>
			<p><i>ciría</i></p>
			<p><i>ciríamos</i></p>
			<p><i>ciríais</i></p>
			<p><i>cirían</i></p>
		</presente>
		</Condicional>
	<Infinitivo>
		<infinitivo>
			<p><i>cir</i></p>
			<p><i>cido</i></p>
		</infinitivo>
	</Infinitivo>
	<Gerundio>
		<gerundio>
			<p><i>ciendo</i></p>
			<p><i>cido</i></p>
		</gerundio>
	</Gerundio>
	<Participo>
		<participo>
			<p><i>cido</i></p>
		</participo>
	</Participo>
</template>

<template name="abab:illarse">
	<Indicativo>
		<presente>
			<p><i>illo</i></p>
			<p><i>illas</i></p>
			<p><i>illa</i></p>
			<p><i>illamos</i></p>
			<p><i>illáis</i></p>
			<p><i>illan</i></p>
		</presente>
		<pretérito-imperfecto>
			<p><i>illaba</i></p>
			<p><i>illabas</i></p>
			<p><i>illaba</i></p>
			<p><i>illábamos</i></p>
			<p><i>illabais</i></p>
			<p><i>illaban</i></p>
		</pretérito-imperfecto>
		<pretérito-perfecto-simple>
			<p><i>illé</i></p>
			<p><i>illaste</i></p>
			<p><i>illó</i></p>
			<p><i>illamos</i></p>
			<p><i>illasteis</i></p>
			<p><i>illaron</i></p>
		</pretérito-perfecto-simple>
		<futuro>
			<p><i>illaré</i></p>
			<p><i>illarás</i></p>
			<p><i>illará</i></p>
			<p><i>illaremos</i></p>
			<p><i>illaréis</i></p>
			<p><i>illarán</i></p>
		</futuro>
		</Indicativo>
	<Subjuntivo>
		<presente>
			<p><i>ille</i></p>
			<p><i>illes</i></p>
			<p><i>ille</i></p>
			<p><i>illemos</i></p>
			<p><i>illéis</i></p>
			<p><i>illen</i></p>
		</presente>
		<pretérito-imperfecto-1>
			<p><i>illara</i></p>
			<p><i>illaras</i></p>
			<p><i>illara</i></p>
			<p><i>illáramos</i></p>
			<p><i>illarais</i></p>
			<p><i>illaran</i></p>
		</pretérito-imperfecto-1>
		<pretérito-imperfecto-2>
			<p><i>illase</i></p>
			<p><i>illases</i></p>
			<p><i>illase</i></p>
			<p><i>illásemos</i></p>
			<p><i>illaseis</i></p>
			<p><i>illasen</i></p>
		</pretérito-imperfecto-2>
		<futuro>
			<p><i>illare</i></p>
			<p><i>illares</i></p>
			<p><i>illare</i></p>
			<p><i>illáremos</i></p>
			<p><i>illareis</i></p>
			<p><i>illaren</i></p>
		</futuro>
		</Subjuntivo>
	<Imperativo>
		<afirmativo>
			<p><i>íllate</i></p>
			<p><i>íllese</i></p>
			<p><i>illémonos</i></p>
			<p><i>illaos</i></p>
			<p><i>íllense</i></p>
		</afirmativo>
		<negativo>
			<p><i>illes</i></p>
			<p><i>ille</i></p>
			<p><i>illemos</i></p>
			<p><i>illéis</i></p>
			<p><i>illen</i></p>
		</negativo>
	</Imperativo>
	<Condicional>
		<presente>
			<p><i>illaría</i></p>
			<p><i>illarías</i></p>
			<p><i>illaría</i></p>
			<p><i>illaríamos</i></p>
			<p><i>illaríais</i></p>
			<p><i>illarían</i></p>
		</presente>
		</Condicional>
	<Infinitivo>
		<infinitivo>
			<p><i>illarse</i></p>
			<p><i>illado</i></p>
		</infinitivo>
	</Infinitivo>
	<Gerundio>
		<gerundio>
			<p><i>illándose</i></p>
			<p><i>illado</i></p>
		</gerundio>
	</Gerundio>
	<Participo>
		<participo>
			<p><i>illado</i></p>
		</participo>
	</Participo>
</template>

<template name="abarrag:anarse">
	<Indicativo>
		<presente>
			<p><i>ano</i></p>
			<p><i>anas</i></p>
			<p><i>ana</i></p>
			<p><i>anamos</i></p>
			<p><i>anáis</i></p>
			<p><i>anan</i></p>
		</presente>
		<pretérito-imperfecto>
			<p><i>anaba</i></p>
			<p><i>anabas</i></p>
			<p><i>anaba</i></p>
			<p><i>anábamos</i></p>
			<p><i>anabais</i></p>
			<p><i>anaban</i></p>
		</pretérito-imperfecto>
		<pretérito-perfecto-simple>
			<p><i>ané</i></p>
			<p><i>anaste</i></p>
			<p><i>anó</i></p>
			<p><i>anamos</i></p>
			<p><i>anasteis</i></p>
			<p><i>anaron</i></p>
		</pretérito-perfecto-simple>
		<futuro>
			<p><i>anaré</i></p>
			<p><i>anarás</i></p>
			<p><i>anará</i></p>
			<p><i>anaremos</i></p>
			<p><i>anaréis</i></p>
			<p><i>anarán</i></p>
		</futuro>
		</Indicativo>
	<Subjuntivo>
		<presente>
			<p><i>ane</i></p>
			<p><i>anes</i></p>
			<p><i>ane</i></p>
			<p><i>anemos</i></p>
			<p><i>anéis</i></p>
			<p><i>anen</i></p>
		</presente>
		<pretérito-imperfecto-1>
			<p><i>anara</i></p>
			<p><i>anaras</i></p>
			<p><i>anara</i></p>
			<p><i>anáramos</i></p>
			<p><i>anarais</i></p>
			<p><i>anaran</i></p>
		</pretérito-imperfecto-1>
		<pretérito-imperfecto-2>
			<p><i>anase</i></p>
			<p><i>anases</i></p>
			<p><i>anase</i></p>
			<p><i>anásemos</i></p>
			<p><i>anaseis</i></p>
			<p><i>anasen</i></p>
		</pretérito-imperfecto-2>
		<futuro>
			<p><i>anare</i></p>
			<p><i>anares</i></p>
			<p><i>anare</i></p>
			<p><i>anáremos</i></p>
			<p><i>anareis</i></p>
			<p><i>anaren</i></p>
		</futuro>
		</Subjuntivo>
	<Imperativo>
		<afirmativo>
			<p><i>ánate</i></p>
			<p><i>ánese</i></p>
			<p><i>anémonos</i></p>
			<p><i>anaos</i></p>
			<p><i>ánense</i></p>
		</afirmativo>
		<negativo>
			<p><i>anes</i></p>
			<p><i>ane</i></p>
			<p><i>anemos</i></p>
			<p><i>anéis</i></p>
			<p><i>anen</i></p>
		</negativo>
	</Imperativo>
	<Condicional>
		<presente>
			<p><i>anaría</i></p>
			<p><i>anarías</i></p>
			<p><i>anaría</i></p>
			<p><i>anaríamos</i></p>
			<p><i>anaríais</i></p>
			<p><i>anarían</i></p>
		</presente>
		</Condicional>
	<Infinitivo>
		<infinitivo>
			<p><i>anarse</i></p>
			<p><i>anado</i></p>
		</infinitivo>
	</Infinitivo>
	<Gerundio>
		<gerundio>
			<p><i>anándose</i></p>
			<p><i>anado</i></p>
		</gerundio>
	</Gerundio>
	<Participo>
		<participo>
			<p><i>anado</i></p>
		</participo>
	</Participo>
</template>

<template name=":abarse">
	<Indicativo>
		<presente>
			<p><i>abo</i></p>
			<p><i>abas</i></p>
			<p><i>aba</i></p>
			<p><i>abamos</i></p>
			<p><i>abáis</i></p>
			<p><i>aban</i></p>
		</presente>
		<pretérito-imperfecto>
			<p><i>ababa</i></p>
			<p><i>ababas</i></p>
			<p><i>ababa</i></p>
			<p><i>abábamos</i></p>
			<p><i>ababais</i></p>
			<p><i>ababan</i></p>
		</pretérito-imperfecto>
		<pretérito-perfecto-simple>
			<p><i>abé</i></p>
			<p><i>abaste</i></p>
			<p><i>abó</i></p>
			<p><i>abamos</i></p>
			<p><i>abasteis</i></p>
			<p><i>abaron</i></p>
		</pretérito-perfecto-simple>
		<futuro>
			<p><i>abaré</i></p>
			<p><i>abarás</i></p>
			<p><i>abará</i></p>
			<p><i>abaremos</i></p>
			<p><i>abaréis</i></p>
			<p><i>abarán</i></p>
		</futuro>
		</Indicativo>
	<Subjuntivo>
		<presente>
			<p><i>abe</i></p>
			<p><i>abes</i></p>
			<p><i>abe</i></p>
			<p><i>abemos</i></p>
			<p><i>abéis</i></p>
			<p><i>aben</i></p>
		</presente>
		<pretérito-imperfecto-1>
			<p><i>abara</i></p>
			<p><i>abaras</i></p>
			<p><i>abara</i></p>
			<p><i>abáramos</i></p>
			<p><i>abarais</i></p>
			<p><i>abaran</i></p>
		</pretérito-imperfecto-1>
		<pretérito-imperfecto-2>
			<p><i>abase</i></p>
			<p><i>abases</i></p>
			<p><i>abase</i></p>
			<p><i>abásemos</i></p>
			<p><i>abaseis</i></p>
			<p><i>abasen</i></p>
		</pretérito-imperfecto-2>
		<futuro>
			<p><i>abare</i></p>
			<p><i>abares</i></p>
			<p><i>abare</i></p>
			<p><i>abáremos</i></p>
			<p><i>abareis</i></p>
			<p><i>abaren</i></p>
		</futuro>
		</Subjuntivo>
	<Imperativo>
		<afirmativo>
			<p><i/></p>
			<p><i>ábate</i></p>
			<p><i>abándose</i></p>
			<p><i>abe</i></p>
			<p><i>abémonos</i></p>
		</afirmativo>
		<negativo>
			<p><i>abarse</i></p>
			<p><i>abes</i></p>
			<p><i>ábese</i></p>
			<p><i>abado</i></p>
			<p><i>abemos</i></p>
		</negativo>
	</Imperativo>
	<Condicional>
		<presente>
			<p><i>abaría</i></p>
			<p><i>abarías</i></p>
			<p><i>abaría</i></p>
			<p><i>abaríamos</i></p>
			<p><i>abaríais</i></p>
			<p><i>abarían</i></p>
		</presente>
		</Condicional>
	<Infinitivo>
		<infinitivo>
			<p><i>abarse</i></p>
			<p><i>abado</i></p>
		</infinitivo>
	</Infinitivo>
	<Gerundio>
		<gerundio>
			<p><i>abándose</i></p>
			<p><i>abado</i></p>
		</gerundio>
	</Gerundio>
	<Participo>
		<participo>
			<p><i>abado</i></p>
		</participo>
	</Participo>
</template>

<template name="ab:astarse">
	<Indicativo>
		<presente>
			<p><i>asto</i></p>
			<p><i>astas</i></p>
			<p><i>asta</i></p>
			<p><i>astamos</i></p>
			<p><i>astáis</i></p>
			<p><i>astan</i></p>
		</presente>
		<pretérito-imperfecto>
			<p><i>astaba</i></p>
			<p><i>astabas</i></p>
			<p><i>astaba</i></p>
			<p><i>astábamos</i></p>
			<p><i>astabais</i></p>
			<p><i>astaban</i></p>
		</pretérito-imperfecto>
		<pretérito-perfecto-simple>
			<p><i>asté</i></p>
			<p><i>astaste</i></p>
			<p><i>astó</i></p>
			<p><i>astamos</i></p>
			<p><i>astasteis</i></p>
			<p><i>astaron</i></p>
		</pretérito-perfecto-simple>
		<futuro>
			<p><i>astaré</i></p>
			<p><i>astarás</i></p>
			<p><i>astará</i></p>
			<p><i>astaremos</i></p>
			<p><i>astaréis</i></p>
			<p><i>astarán</i></p>
		</futuro>
		</Indicativo>
	<Subjuntivo>
		<presente>
			<p><i>aste</i></p>
			<p><i>astes</i></p>
			<p><i>aste</i></p>
			<p><i>astemos</i></p>
			<p><i>astéis</i></p>
			<p><i>asten</i></p>
		</presente>
		<pretérito-imperfecto-1>
			<p><i>astara</i></p>
			<p><i>astaras</i></p>
			<p><i>astara</i></p>
			<p><i>astáramos</i></p>
			<p><i>astarais</i></p>
			<p><i>astaran</i></p>
		</pretérito-imperfecto-1>
		<pretérito-imperfecto-2>
			<p><i>astase</i></p>
			<p><i>astases</i></p>
			<p><i>astase</i></p>
			<p><i>astásemos</i></p>
			<p><i>astaseis</i></p>
			<p><i>astasen</i></p>
		</pretérito-imperfecto-2>
		<futuro>
			<p><i>astare</i></p>
			<p><i>astares</i></p>
			<p><i>astare</i></p>
			<p><i>astáremos</i></p>
			<p><i>astareis</i></p>
			<p><i>astaren</i></p>
		</futuro>
		</Subjuntivo>
	<Imperativo>
		<afirmativo>
			<p><i>ástate</i></p>
			<p><i>ástese</i></p>
			<p><i>astémonos</i></p>
			<p><i>astaos</i></p>
			<p><i>ástense</i></p>
		</afirmativo>
		<negativo>
			<p><i>astes</i></p>
			<p><i>aste</i></p>
			<p><i>astemos</i></p>
			<p><i>astéis</i></p>
			<p><i>asten</i></p>
		</negativo>
	</Imperativo>
	<Condicional>
		<presente>
			<p><i>astaría</i></p>
			<p><i>astarías</i></p>
			<p><i>astaría</i></p>
			<p><i>astaríamos</i></p>
			<p><i>astaríais</i></p>
			<p><i>astarían</i></p>
		</presente>
		</Condicional>
	<Infinitivo>
		<infinitivo>
			<p><i>astarse</i></p>
			<p><i>astado</i></p>
		</infinitivo>
	</Infinitivo>
	<Gerundio>
		<gerundio>
			<p><i>astándose</i></p>
			<p><i>astado</i></p>
		</gerundio>
	</Gerundio>
	<Participo>
		<participo>
			<p><i>astado</i></p>
		</participo>
	</Participo>
</template>

<template name="ab:eldar">
	<Indicativo>
		<presente>
			<p><i>ieldo</i></p>
			<p><i>ieldas</i></p>
			<p><i>ielda</i></p>
			<p><i>eldamos</i></p>
			<p><i>eldáis</i></p>
			<p><i>ieldan</i></p>
		</presente>
		<pretérito-imperfecto>
			<p><i>eldaba</i></p>
			<p><i>eldabas</i></p>
			<p><i>eldaba</i></p>
			<p><i>eldábamos</i></p>
			<p><i>eldabais</i></p>
			<p><i>eldaban</i></p>
		</pretérito-imperfecto>
		<pretérito-perfecto-simple>
			<p><i>eldé</i></p>
			<p><i>eldaste</i></p>
			<p><i>eldó</i></p>
			<p><i>eldamos</i></p>
			<p><i>eldasteis</i></p>
			<p><i>eldaron</i></p>
		</pretérito-perfecto-simple>
		<futuro>
			<p><i>eldaré</i></p>
			<p><i>eldarás</i></p>
			<p><i>eldará</i></p>
			<p><i>eldaremos</i></p>
			<p><i>eldaréis</i></p>
			<p><i>eldarán</i></p>
		</futuro>
		</Indicativo>
	<Subjuntivo>
		<presente>
			<p><i>ielde</i></p>
			<p><i>ieldes</i></p>
			<p><i>ielde</i></p>
			<p><i>eldemos</i></p>
			<p><i>eldéis</i></p>
			<p><i>ielden</i></p>
		</presente>
		<pretérito-imperfecto-1>
			<p><i>eldara</i></p>
			<p><i>eldaras</i></p>
			<p><i>eldara</i></p>
			<p><i>eldáramos</i></p>
			<p><i>eldarais</i></p>
			<p><i>eldaran</i></p>
		</pretérito-imperfecto-1>
		<pretérito-imperfecto-2>
			<p><i>eldase</i></p>
			<p><i>eldases</i></p>
			<p><i>eldase</i></p>
			<p><i>eldásemos</i></p>
			<p><i>eldaseis</i></p>
			<p><i>eldasen</i></p>
		</pretérito-imperfecto-2>
		<futuro>
			<p><i>eldare</i></p>
			<p><i>eldares</i></p>
			<p><i>eldare</i></p>
			<p><i>eldáremos</i></p>
			<p><i>eldareis</i></p>
			<p><i>eldaren</i></p>
		</futuro>
		</Subjuntivo>
	<Imperativo>
		<afirmativo>
			<p><i>ielda</i></p>
			<p><i>ielde</i></p>
			<p><i>eldemos</i></p>
			<p><i>eldad</i></p>
			<p><i>ielden</i></p>
		</afirmativo>
		<negativo>
			<p><i>ieldes</i></p>
			<p><i>ielde</i></p>
			<p><i>eldemos</i></p>
			<p><i>eldéis</i></p>
			<p><i>ielden</i></p>
		</negativo>
	</Imperativo>
	<Condicional>
		<presente>
			<p><i>eldaría</i></p>
			<p><i>eldarías</i></p>
			<p><i>eldaría</i></p>
			<p><i>eldaríamos</i></p>
			<p><i>eldaríais</i></p>
			<p><i>eldarían</i></p>
		</presente>
		</Condicional>
	<Infinitivo>
		<infinitivo>
			<p><i>eldar</i></p>
			<p><i>eldado</i></p>
		</infinitivo>
	</Infinitivo>
	<Gerundio>
		<gerundio>
			<p><i>eldando</i></p>
			<p><i>eldado</i></p>
		</gerundio>
	</Gerundio>
	<Participo>
		<participo>
			<p><i>eldado</i></p>
		</participo>
	</Participo>
</template>

<template name="abest:iarse">
	<Indicativo>
		<presente>
			<p><i>io</i></p>
			<p><i>ias</i></p>
			<p><i>ia</i></p>
			<p><i>iamos</i></p>
			<p><i>iáis</i></p>
			<p><i>ian</i></p>
		</presente>
		<pretérito-imperfecto>
			<p><i>iaba</i></p>
			<p><i>iabas</i></p>
			<p><i>iaba</i></p>
			<p><i>iábamos</i></p>
			<p><i>iabais</i></p>
			<p><i>iaban</i></p>
		</pretérito-imperfecto>
		<pretérito-perfecto-simple>
			<p><i>ié</i></p>
			<p><i>iaste</i></p>
			<p><i>ió</i></p>
			<p><i>iamos</i></p>
			<p><i>iasteis</i></p>
			<p><i>iaron</i></p>
		</pretérito-perfecto-simple>
		<futuro>
			<p><i>iaré</i></p>
			<p><i>iarás</i></p>
			<p><i>iará</i></p>
			<p><i>iaremos</i></p>
			<p><i>iaréis</i></p>
			<p><i>iarán</i></p>
		</futuro>
		</Indicativo>
	<Subjuntivo>
		<presente>
			<p><i>ie</i></p>
			<p><i>ies</i></p>
			<p><i>ie</i></p>
			<p><i>iemos</i></p>
			<p><i>iéis</i></p>
			<p><i>ien</i></p>
		</presente>
		<pretérito-imperfecto-1>
			<p><i>iara</i></p>
			<p><i>iaras</i></p>
			<p><i>iara</i></p>
			<p><i>iáramos</i></p>
			<p><i>iarais</i></p>
			<p><i>iaran</i></p>
		</pretérito-imperfecto-1>
		<pretérito-imperfecto-2>
			<p><i>iase</i></p>
			<p><i>iases</i></p>
			<p><i>iase</i></p>
			<p><i>iásemos</i></p>
			<p><i>iaseis</i></p>
			<p><i>iasen</i></p>
		</pretérito-imperfecto-2>
		<futuro>
			<p><i>iare</i></p>
			<p><i>iares</i></p>
			<p><i>iare</i></p>
			<p><i>iáremos</i></p>
			<p><i>iareis</i></p>
			<p><i>iaren</i></p>
		</futuro>
		</Subjuntivo>
	<Imperativo>
		<afirmativo>
			<p><i>íate</i></p>
			<p><i>íese</i></p>
			<p><i>iémonos</i></p>
			<p><i>iaos</i></p>
			<p><i>íense</i></p>
		</afirmativo>
		<negativo>
			<p><i>ies</i></p>
			<p><i>ie</i></p>
			<p><i>iemos</i></p>
			<p><i>iéis</i></p>
			<p><i>ien</i></p>
		</negativo>
	</Imperativo>
	<Condicional>
		<presente>
			<p><i>iaría</i></p>
			<p><i>iarías</i></p>
			<p><i>iaría</i></p>
			<p><i>iaríamos</i></p>
			<p><i>iaríais</i></p>
			<p><i>iarían</i></p>
		</presente>
		</Condicional>
	<Infinitivo>
		<infinitivo>
			<p><i>iarse</i></p>
			<p><i>iado</i></p>
		</infinitivo>
	</Infinitivo>
	<Gerundio>
		<gerundio>
			<p><i>iándose</i></p>
			<p><i>iado</i></p>
		</gerundio>
	</Gerundio>
	<Participo>
		<participo>
			<p><i>iado</i></p>
		</participo>
	</Participo>
</template>

<template name="ab:icharse">
	<Indicativo>
		<presente>
			<p><i>icho</i></p>
			<p><i>ichas</i></p>
			<p><i>icha</i></p>
			<p><i>ichamos</i></p>
			<p><i>icháis</i></p>
			<p><i>ichan</i></p>
		</presente>
		<pretérito-imperfecto>
			<p><i>ichaba</i></p>
			<p><i>ichabas</i></p>
			<p><i>ichaba</i></p>
			<p><i>ichábamos</i></p>
			<p><i>ichabais</i></p>
			<p><i>ichaban</i></p>
		</pretérito-imperfecto>
		<pretérito-perfecto-simple>
			<p><i>iché</i></p>
			<p><i>ichaste</i></p>
			<p><i>ichó</i></p>
			<p><i>ichamos</i></p>
			<p><i>ichasteis</i></p>
			<p><i>icharon</i></p>
		</pretérito-perfecto-simple>
		<futuro>
			<p><i>icharé</i></p>
			<p><i>icharás</i></p>
			<p><i>ichará</i></p>
			<p><i>icharemos</i></p>
			<p><i>icharéis</i></p>
			<p><i>icharán</i></p>
		</futuro>
		</Indicativo>
	<Subjuntivo>
		<presente>
			<p><i>iche</i></p>
			<p><i>iches</i></p>
			<p><i>iche</i></p>
			<p><i>ichemos</i></p>
			<p><i>ichéis</i></p>
			<p><i>ichen</i></p>
		</presente>
		<pretérito-imperfecto-1>
			<p><i>ichara</i></p>
			<p><i>icharas</i></p>
			<p><i>ichara</i></p>
			<p><i>icháramos</i></p>
			<p><i>icharais</i></p>
			<p><i>icharan</i></p>
		</pretérito-imperfecto-1>
		<pretérito-imperfecto-2>
			<p><i>ichase</i></p>
			<p><i>ichases</i></p>
			<p><i>ichase</i></p>
			<p><i>ichásemos</i></p>
			<p><i>ichaseis</i></p>
			<p><i>ichasen</i></p>
		</pretérito-imperfecto-2>
		<futuro>
			<p><i>ichare</i></p>
			<p><i>ichares</i></p>
			<p><i>ichare</i></p>
			<p><i>icháremos</i></p>
			<p><i>ichareis</i></p>
			<p><i>icharen</i></p>
		</futuro>
		</Subjuntivo>
	<Imperativo>
		<afirmativo>
			<p><i>íchate</i></p>
			<p><i>íchese</i></p>
			<p><i>ichémonos</i></p>
			<p><i>ichaos</i></p>
			<p><i>íchense</i></p>
		</afirmativo>
		<negativo>
			<p><i>iches</i></p>
			<p><i>iche</i></p>
			<p><i>ichemos</i></p>
			<p><i>ichéis</i></p>
			<p><i>ichen</i></p>
		</negativo>
	</Imperativo>
	<Condicional>
		<presente>
			<p><i>icharía</i></p>
			<p><i>icharías</i></p>
			<p><i>icharía</i></p>
			<p><i>icharíamos</i></p>
			<p><i>icharíais</i></p>
			<p><i>icharían</i></p>
		</presente>
		</Condicional>
	<Infinitivo>
		<infinitivo>
			<p><i>icharse</i></p>
			<p><i>ichado</i></p>
		</infinitivo>
	</Infinitivo>
	<Gerundio>
		<gerundio>
			<p><i>ichándose</i></p>
			<p><i>ichado</i></p>
		</gerundio>
	</Gerundio>
	<Participo>
		<participo>
			<p><i>ichado</i></p>
		</participo>
	</Participo>
</template>

<template name="ab:ocarse">
	<Indicativo>
		<presente>
			<p><i>oco</i></p>
			<p><i>ocas</i></p>
			<p><i>oca</i></p>
			<p><i>ocamos</i></p>
			<p><i>ocáis</i></p>
			<p><i>ocan</i></p>
		</presente>
		<pretérito-imperfecto>
			<p><i>ocaba</i></p>
			<p><i>ocabas</i></p>
			<p><i>ocaba</i></p>
			<p><i>ocábamos</i></p>
			<p><i>ocabais</i></p>
			<p><i>ocaban</i></p>
		</pretérito-imperfecto>
		<pretérito-perfecto-simple>
			<p><i>oqué</i></p>
			<p><i>ocaste</i></p>
			<p><i>ocó</i></p>
			<p><i>ocamos</i></p>
			<p><i>ocasteis</i></p>
			<p><i>ocaron</i></p>
		</pretérito-perfecto-simple>
		<futuro>
			<p><i>ocaré</i></p>
			<p><i>ocarás</i></p>
			<p><i>ocará</i></p>
			<p><i>ocaremos</i></p>
			<p><i>ocaréis</i></p>
			<p><i>ocarán</i></p>
		</futuro>
		</Indicativo>
	<Subjuntivo>
		<presente>
			<p><i>oque</i></p>
			<p><i>oques</i></p>
			<p><i>oque</i></p>
			<p><i>oquemos</i></p>
			<p><i>oquéis</i></p>
			<p><i>oquen</i></p>
		</presente>
		<pretérito-imperfecto-1>
			<p><i>ocara</i></p>
			<p><i>ocaras</i></p>
			<p><i>ocara</i></p>
			<p><i>ocáramos</i></p>
			<p><i>ocarais</i></p>
			<p><i>ocaran</i></p>
		</pretérito-imperfecto-1>
		<pretérito-imperfecto-2>
			<p><i>ocase</i></p>
			<p><i>ocases</i></p>
			<p><i>ocase</i></p>
			<p><i>ocásemos</i></p>
			<p><i>ocaseis</i></p>
			<p><i>ocasen</i></p>
		</pretérito-imperfecto-2>
		<futuro>
			<p><i>ocare</i></p>
			<p><i>ocares</i></p>
			<p><i>ocare</i></p>
			<p><i>ocáremos</i></p>
			<p><i>ocareis</i></p>
			<p><i>ocaren</i></p>
		</futuro>
		</Subjuntivo>
	<Imperativo>
		<afirmativo>
			<p><i>ócate</i></p>
			<p><i>óquese</i></p>
			<p><i>oquémonos</i></p>
			<p><i>ocaos</i></p>
			<p><i>óquense</i></p>
		</afirmativo>
		<negativo>
			<p><i>oques</i></p>
			<p><i>oque</i></p>
			<p><i>oquemos</i></p>
			<p><i>oquéis</i></p>
			<p><i>oquen</i></p>
		</negativo>
	</Imperativo>
	<Condicional>
		<presente>
			<p><i>ocaría</i></p>
			<p><i>ocarías</i></p>
			<p><i>ocaría</i></p>
			<p><i>ocaríamos</i></p>
			<p><i>ocaríais</i></p>
			<p><i>ocarían</i></p>
		</presente>
		</Condicional>
	<Infinitivo>
		<infinitivo>
			<p><i>ocarse</i></p>
			<p><i>ocado</i></p>
		</infinitivo>
	</Infinitivo>
	<Gerundio>
		<gerundio>
			<p><i>ocándose</i></p>
			<p><i>ocado</i></p>
		</gerundio>
	</Gerundio>
	<Participo>
		<participo>
			<p><i>ocado</i></p>
		</participo>
	</Participo>
</template>

<template name="ab:ofarse">
	<Indicativo>
		<presente>
			<p><i>ofo</i></p>
			<p><i>ofas</i></p>
			<p><i>ofa</i></p>
			<p><i>ofamos</i></p>
			<p><i>ofáis</i></p>
			<p><i>ofan</i></p>
		</presente>
		<pretérito-imperfecto>
			<p><i>ofaba</i></p>
			<p><i>ofabas</i></p>
			<p><i>ofaba</i></p>
			<p><i>ofábamos</i></p>
			<p><i>ofabais</i></p>
			<p><i>ofaban</i></p>
		</pretérito-imperfecto>
		<pretérito-perfecto-simple>
			<p><i>ofé</i></p>
			<p><i>ofaste</i></p>
			<p><i>ofó</i></p>
			<p><i>ofamos</i></p>
			<p><i>ofasteis</i></p>
			<p><i>ofaron</i></p>
		</pretérito-perfecto-simple>
		<futuro>
			<p><i>ofaré</i></p>
			<p><i>ofarás</i></p>
			<p><i>ofará</i></p>
			<p><i>ofaremos</i></p>
			<p><i>ofaréis</i></p>
			<p><i>ofarán</i></p>
		</futuro>
		</Indicativo>
	<Subjuntivo>
		<presente>
			<p><i>ofe</i></p>
			<p><i>ofes</i></p>
			<p><i>ofe</i></p>
			<p><i>ofemos</i></p>
			<p><i>oféis</i></p>
			<p><i>ofen</i></p>
		</presente>
		<pretérito-imperfecto-1>
			<p><i>ofara</i></p>
			<p><i>ofaras</i></p>
			<p><i>ofara</i></p>
			<p><i>ofáramos</i></p>
			<p><i>ofarais</i></p>
			<p><i>ofaran</i></p>
		</pretérito-imperfecto-1>
		<pretérito-imperfecto-2>
			<p><i>ofase</i></p>
			<p><i>ofases</i></p>
			<p><i>ofase</i></p>
			<p><i>ofásemos</i></p>
			<p><i>ofaseis</i></p>
			<p><i>ofasen</i></p>
		</pretérito-imperfecto-2>
		<futuro>
			<p><i>ofare</i></p>
			<p><i>ofares</i></p>
			<p><i>ofare</i></p>
			<p><i>ofáremos</i></p>
			<p><i>ofareis</i></p>
			<p><i>ofaren</i></p>
		</futuro>
		</Subjuntivo>
	<Imperativo>
		<afirmativo>
			<p><i>ófate</i></p>
			<p><i>ófese</i></p>
			<p><i>ofémonos</i></p>
			<p><i>ofaos</i></p>
			<p><i>ófense</i></p>
		</afirmativo>
		<negativo>
			<p><i>ofes</i></p>
			<p><i>ofe</i></p>
			<p><i>ofemos</i></p>
			<p><i>oféis</i></p>
			<p><i>ofen</i></p>
		</negativo>
	</Imperativo>
	<Condicional>
		<presente>
			<p><i>ofaría</i></p>
			<p><i>ofarías</i></p>
			<p><i>ofaría</i></p>
			<p><i>ofaríamos</i></p>
			<p><i>ofaríais</i></p>
			<p><i>ofarían</i></p>
		</presente>
		</Condicional>
	<Infinitivo>
		<infinitivo>
			<p><i>ofarse</i></p>
			<p><i>ofado</i></p>
		</infinitivo>
	</Infinitivo>
	<Gerundio>
		<gerundio>
			<p><i>ofándose</i></p>
			<p><i>ofado</i></p>
		</gerundio>
	</Gerundio>
	<Participo>
		<participo>
			<p><i>ofado</i></p>
		</participo>
	</Participo>
</template>

<template name="ab:olsarse">
	<Indicativo>
		<presente>
			<p><i>olso</i></p>
			<p><i>olsas</i></p>
			<p><i>olsa</i></p>
			<p><i>olsamos</i></p>
			<p><i>olsáis</i></p>
			<p><i>olsan</i></p>
		</presente>
		<pretérito-imperfecto>
			<p><i>olsaba</i></p>
			<p><i>olsabas</i></p>
			<p><i>olsaba</i></p>
			<p><i>olsábamos</i></p>
			<p><i>olsabais</i></p>
			<p><i>olsaban</i></p>
		</pretérito-imperfecto>
		<pretérito-perfecto-simple>
			<p><i>olsé</i></p>
			<p><i>olsaste</i></p>
			<p><i>olsó</i></p>
			<p><i>olsamos</i></p>
			<p><i>olsasteis</i></p>
			<p><i>olsaron</i></p>
		</pretérito-perfecto-simple>
		<futuro>
			<p><i>olsaré</i></p>
			<p><i>olsarás</i></p>
			<p><i>olsará</i></p>
			<p><i>olsaremos</i></p>
			<p><i>olsaréis</i></p>
			<p><i>olsarán</i></p>
		</futuro>
		</Indicativo>
	<Subjuntivo>
		<presente>
			<p><i>olse</i></p>
			<p><i>olses</i></p>
			<p><i>olse</i></p>
			<p><i>olsemos</i></p>
			<p><i>olséis</i></p>
			<p><i>olsen</i></p>
		</presente>
		<pretérito-imperfecto-1>
			<p><i>olsara</i></p>
			<p><i>olsaras</i></p>
			<p><i>olsara</i></p>
			<p><i>olsáramos</i></p>
			<p><i>olsarais</i></p>
			<p><i>olsaran</i></p>
		</pretérito-imperfecto-1>
		<pretérito-imperfecto-2>
			<p><i>olsase</i></p>
			<p><i>olsases</i></p>
			<p><i>olsase</i></p>
			<p><i>olsásemos</i></p>
			<p><i>olsaseis</i></p>
			<p><i>olsasen</i></p>
		</pretérito-imperfecto-2>
		<futuro>
			<p><i>olsare</i></p>
			<p><i>olsares</i></p>
			<p><i>olsare</i></p>
			<p><i>olsáremos</i></p>
			<p><i>olsareis</i></p>
			<p><i>olsaren</i></p>
		</futuro>
		</Subjuntivo>
	<Imperativo>
		<afirmativo>
			<p><i>ólsate</i></p>
			<p><i>ólsese</i></p>
			<p><i>olsémonos</i></p>
			<p><i>olsaos</i></p>
			<p><i>ólsense</i></p>
		</afirmativo>
		<negativo>
			<p><i>olses</i></p>
			<p><i>olse</i></p>
			<p><i>olsemos</i></p>
			<p><i>olséis</i></p>
			<p><i>olsen</i></p>
		</negativo>
	</Imperativo>
	<Condicional>
		<presente>
			<p><i>olsaría</i></p>
			<p><i>olsarías</i></p>
			<p><i>olsaría</i></p>
			<p><i>olsaríamos</i></p>
			<p><i>olsaríais</i></p>
			<p><i>olsarían</i></p>
		</presente>
		</Condicional>
	<Infinitivo>
		<infinitivo>
			<p><i>olsarse</i></p>
			<p><i>olsado</i></p>
		</infinitivo>
	</Infinitivo>
	<Gerundio>
		<gerundio>
			<p><i>olsándose</i></p>
			<p><i>olsado</i></p>
		</gerundio>
	</Gerundio>
	<Participo>
		<participo>
			<p><i>olsado</i></p>
		</participo>
	</Participo>
</template>

<template name="aborr:ascarse">
	<Indicativo>
		<presente>
			<p><i>asco</i></p>
			<p><i>ascas</i></p>
			<p><i>asca</i></p>
			<p><i>ascamos</i></p>
			<p><i>ascáis</i></p>
			<p><i>ascan</i></p>
		</presente>
		<pretérito-imperfecto>
			<p><i>ascaba</i></p>
			<p><i>ascabas</i></p>
			<p><i>ascaba</i></p>
			<p><i>ascábamos</i></p>
			<p><i>ascabais</i></p>
			<p><i>ascaban</i></p>
		</pretérito-imperfecto>
		<pretérito-perfecto-simple>
			<p><i>asqué</i></p>
			<p><i>ascaste</i></p>
			<p><i>ascó</i></p>
			<p><i>ascamos</i></p>
			<p><i>ascasteis</i></p>
			<p><i>ascaron</i></p>
		</pretérito-perfecto-simple>
		<futuro>
			<p><i>ascaré</i></p>
			<p><i>ascarás</i></p>
			<p><i>ascará</i></p>
			<p><i>ascaremos</i></p>
			<p><i>ascaréis</i></p>
			<p><i>ascarán</i></p>
		</futuro>
		</Indicativo>
	<Subjuntivo>
		<presente>
			<p><i>asque</i></p>
			<p><i>asques</i></p>
			<p><i>asque</i></p>
			<p><i>asquemos</i></p>
			<p><i>asquéis</i></p>
			<p><i>asquen</i></p>
		</presente>
		<pretérito-imperfecto-1>
			<p><i>ascara</i></p>
			<p><i>ascaras</i></p>
			<p><i>ascara</i></p>
			<p><i>ascáramos</i></p>
			<p><i>ascarais</i></p>
			<p><i>ascaran</i></p>
		</pretérito-imperfecto-1>
		<pretérito-imperfecto-2>
			<p><i>ascase</i></p>
			<p><i>ascases</i></p>
			<p><i>ascase</i></p>
			<p><i>ascásemos</i></p>
			<p><i>ascaseis</i></p>
			<p><i>ascasen</i></p>
		</pretérito-imperfecto-2>
		<futuro>
			<p><i>ascare</i></p>
			<p><i>ascares</i></p>
			<p><i>ascare</i></p>
			<p><i>ascáremos</i></p>
			<p><i>ascareis</i></p>
			<p><i>ascaren</i></p>
		</futuro>
		</Subjuntivo>
	<Imperativo>
		<afirmativo>
			<p><i>áscate</i></p>
			<p><i>ásquese</i></p>
			<p><i>asquémonos</i></p>
			<p><i>ascaos</i></p>
			<p><i>ásquense</i></p>
		</afirmativo>
		<negativo>
			<p><i>asques</i></p>
			<p><i>asque</i></p>
			<p><i>asquemos</i></p>
			<p><i>asquéis</i></p>
			<p><i>asquen</i></p>
		</negativo>
	</Imperativo>
	<Condicional>
		<presente>
			<p><i>ascaría</i></p>
			<p><i>ascarías</i></p>
			<p><i>ascaría</i></p>
			<p><i>ascaríamos</i></p>
			<p><i>ascaríais</i></p>
			<p><i>ascarían</i></p>
		</presente>
		</Condicional>
	<Infinitivo>
		<infinitivo>
			<p><i>ascarse</i></p>
			<p><i>ascado</i></p>
		</infinitivo>
	</Infinitivo>
	<Gerundio>
		<gerundio>
			<p><i>ascándose</i></p>
			<p><i>ascado</i></p>
		</gerundio>
	</Gerundio>
	<Participo>
		<participo>
			<p><i>ascado</i></p>
		</participo>
	</Participo>
</template>

<template name="aborr:egarse">
	<Indicativo>
		<presente>
			<p><i>ego</i></p>
			<p><i>egas</i></p>
			<p><i>ega</i></p>
			<p><i>egamos</i></p>
			<p><i>egáis</i></p>
			<p><i>egan</i></p>
		</presente>
		<pretérito-imperfecto>
			<p><i>egaba</i></p>
			<p><i>egabas</i></p>
			<p><i>egaba</i></p>
			<p><i>egábamos</i></p>
			<p><i>egabais</i></p>
			<p><i>egaban</i></p>
		</pretérito-imperfecto>
		<pretérito-perfecto-simple>
			<p><i>egué</i></p>
			<p><i>egaste</i></p>
			<p><i>egó</i></p>
			<p><i>egamos</i></p>
			<p><i>egasteis</i></p>
			<p><i>egaron</i></p>
		</pretérito-perfecto-simple>
		<futuro>
			<p><i>egaré</i></p>
			<p><i>egarás</i></p>
			<p><i>egará</i></p>
			<p><i>egaremos</i></p>
			<p><i>egaréis</i></p>
			<p><i>egarán</i></p>
		</futuro>
		</Indicativo>
	<Subjuntivo>
		<presente>
			<p><i>egue</i></p>
			<p><i>egues</i></p>
			<p><i>egue</i></p>
			<p><i>eguemos</i></p>
			<p><i>eguéis</i></p>
			<p><i>eguen</i></p>
		</presente>
		<pretérito-imperfecto-1>
			<p><i>egara</i></p>
			<p><i>egaras</i></p>
			<p><i>egara</i></p>
			<p><i>egáramos</i></p>
			<p><i>egarais</i></p>
			<p><i>egaran</i></p>
		</pretérito-imperfecto-1>
		<pretérito-imperfecto-2>
			<p><i>egase</i></p>
			<p><i>egases</i></p>
			<p><i>egase</i></p>
			<p><i>egásemos</i></p>
			<p><i>egaseis</i></p>
			<p><i>egasen</i></p>
		</pretérito-imperfecto-2>
		<futuro>
			<p><i>egare</i></p>
			<p><i>egares</i></p>
			<p><i>egare</i></p>
			<p><i>egáremos</i></p>
			<p><i>egareis</i></p>
			<p><i>egaren</i></p>
		</futuro>
		</Subjuntivo>
	<Imperativo>
		<afirmativo>
			<p><i>égate</i></p>
			<p><i>éguese</i></p>
			<p><i>eguémonos</i></p>
			<p><i>egaos</i></p>
			<p><i>éguense</i></p>
		</afirmativo>
		<negativo>
			<p><i>egues</i></p>
			<p><i>egue</i></p>
			<p><i>eguemos</i></p>
			<p><i>eguéis</i></p>
			<p><i>eguen</i></p>
		</negativo>
	</Imperativo>
	<Condicional>
		<presente>
			<p><i>egaría</i></p>
			<p><i>egarías</i></p>
			<p><i>egaría</i></p>
			<p><i>egaríamos</i></p>
			<p><i>egaríais</i></p>
			<p><i>egarían</i></p>
		</presente>
		</Condicional>
	<Infinitivo>
		<infinitivo>
			<p><i>egarse</i></p>
			<p><i>egado</i></p>
		</infinitivo>
	</Infinitivo>
	<Gerundio>
		<gerundio>
			<p><i>egándose</i></p>
			<p><i>egado</i></p>
		</gerundio>
	</Gerundio>
	<Participo>
		<participo>
			<p><i>egado</i></p>
		</participo>
	</Participo>
</template>

<template name="aborr:icarse">
	<Indicativo>
		<presente>
			<p><i>ico</i></p>
			<p><i>icas</i></p>
			<p><i>ica</i></p>
			<p><i>icamos</i></p>
			<p><i>icáis</i></p>
			<p><i>ican</i></p>
		</presente>
		<pretérito-imperfecto>
			<p><i>icaba</i></p>
			<p><i>icabas</i></p>
			<p><i>icaba</i></p>
			<p><i>icábamos</i></p>
			<p><i>icabais</i></p>
			<p><i>icaban</i></p>
		</pretérito-imperfecto>
		<pretérito-perfecto-simple>
			<p><i>iqué</i></p>
			<p><i>icaste</i></p>
			<p><i>icó</i></p>
			<p><i>icamos</i></p>
			<p><i>icasteis</i></p>
			<p><i>icaron</i></p>
		</pretérito-perfecto-simple>
		<futuro>
			<p><i>icaré</i></p>
			<p><i>icarás</i></p>
			<p><i>icará</i></p>
			<p><i>icaremos</i></p>
			<p><i>icaréis</i></p>
			<p><i>icarán</i></p>
		</futuro>
		</Indicativo>
	<Subjuntivo>
		<presente>
			<p><i>ique</i></p>
			<p><i>iques</i></p>
			<p><i>ique</i></p>
			<p><i>iquemos</i></p>
			<p><i>iquéis</i></p>
			<p><i>iquen</i></p>
		</presente>
		<pretérito-imperfecto-1>
			<p><i>icara</i></p>
			<p><i>icaras</i></p>
			<p><i>icara</i></p>
			<p><i>icáramos</i></p>
			<p><i>icarais</i></p>
			<p><i>icaran</i></p>
		</pretérito-imperfecto-1>
		<pretérito-imperfecto-2>
			<p><i>icase</i></p>
			<p><i>icases</i></p>
			<p><i>icase</i></p>
			<p><i>icásemos</i></p>
			<p><i>icaseis</i></p>
			<p><i>icasen</i></p>
		</pretérito-imperfecto-2>
		<futuro>
			<p><i>icare</i></p>
			<p><i>icares</i></p>
			<p><i>icare</i></p>
			<p><i>icáremos</i></p>
			<p><i>icareis</i></p>
			<p><i>icaren</i></p>
		</futuro>
		</Subjuntivo>
	<Imperativo>
		<afirmativo>
			<p><i>ícate</i></p>
			<p><i>íquese</i></p>
			<p><i>iquémonos</i></p>
			<p><i>icaos</i></p>
			<p><i>íquense</i></p>
		</afirmativo>
		<negativo>
			<p><i>iques</i></p>
			<p><i>ique</i></p>
			<p><i>iquemos</i></p>
			<p><i>iquéis</i></p>
			<p><i>iquen</i></p>
		</negativo>
	</Imperativo>
	<Condicional>
		<presente>
			<p><i>icaría</i></p>
			<p><i>icarías</i></p>
			<p><i>icaría</i></p>
			<p><i>icaríamos</i></p>
			<p><i>icaríais</i></p>
			<p><i>icarían</i></p>
		</presente>
		</Condicional>
	<Infinitivo>
		<infinitivo>
			<p><i>icarse</i></p>
			<p><i>icado</i></p>
		</infinitivo>
	</Infinitivo>
	<Gerundio>
		<gerundio>
			<p><i>icándose</i></p>
			<p><i>icado</i></p>
		</gerundio>
	</Gerundio>
	<Participo>
		<participo>
			<p><i>icado</i></p>
		</participo>
	</Participo>
</template>

<template name="aborr:ugarse">
	<Indicativo>
		<presente>
			<p><i>ugo</i></p>
			<p><i>ugas</i></p>
			<p><i>uga</i></p>
			<p><i>ugamos</i></p>
			<p><i>ugáis</i></p>
			<p><i>ugan</i></p>
		</presente>
		<pretérito-imperfecto>
			<p><i>ugaba</i></p>
			<p><i>ugabas</i></p>
			<p><i>ugaba</i></p>
			<p><i>ugábamos</i></p>
			<p><i>ugabais</i></p>
			<p><i>ugaban</i></p>
		</pretérito-imperfecto>
		<pretérito-perfecto-simple>
			<p><i>ugué</i></p>
			<p><i>ugaste</i></p>
			<p><i>ugó</i></p>
			<p><i>ugamos</i></p>
			<p><i>ugasteis</i></p>
			<p><i>ugaron</i></p>
		</pretérito-perfecto-simple>
		<futuro>
			<p><i>ugaré</i></p>
			<p><i>ugarás</i></p>
			<p><i>ugará</i></p>
			<p><i>ugaremos</i></p>
			<p><i>ugaréis</i></p>
			<p><i>ugarán</i></p>
		</futuro>
		</Indicativo>
	<Subjuntivo>
		<presente>
			<p><i>ugue</i></p>
			<p><i>ugues</i></p>
			<p><i>ugue</i></p>
			<p><i>uguemos</i></p>
			<p><i>uguéis</i></p>
			<p><i>uguen</i></p>
		</presente>
		<pretérito-imperfecto-1>
			<p><i>ugara</i></p>
			<p><i>ugaras</i></p>
			<p><i>ugara</i></p>
			<p><i>ugáramos</i></p>
			<p><i>ugarais</i></p>
			<p><i>ugaran</i></p>
		</pretérito-imperfecto-1>
		<pretérito-imperfecto-2>
			<p><i>ugase</i></p>
			<p><i>ugases</i></p>
			<p><i>ugase</i></p>
			<p><i>ugásemos</i></p>
			<p><i>ugaseis</i></p>
			<p><i>ugasen</i></p>
		</pretérito-imperfecto-2>
		<futuro>
			<p><i>ugare</i></p>
			<p><i>ugares</i></p>
			<p><i>ugare</i></p>
			<p><i>ugáremos</i></p>
			<p><i>ugareis</i></p>
			<p><i>ugaren</i></p>
		</futuro>
		</Subjuntivo>
	<Imperativo>
		<afirmativo>
			<p><i>úgate</i></p>
			<p><i>úguese</i></p>
			<p><i>uguémonos</i></p>
			<p><i>ugaos</i></p>
			<p><i>úguense</i></p>
		</afirmativo>
		<negativo>
			<p><i>ugues</i></p>
			<p><i>ugue</i></p>
			<p><i>uguemos</i></p>
			<p><i>uguéis</i></p>
			<p><i>uguen</i></p>
		</negativo>
	</Imperativo>
	<Condicional>
		<presente>
			<p><i>ugaría</i></p>
			<p><i>ugarías</i></p>
			<p><i>ugaría</i></p>
			<p><i>ugaríamos</i></p>
			<p><i>ugaríais</i></p>
			<p><i>ugarían</i></p>
		</presente>
		</Condicional>
	<Infinitivo>
		<infinitivo>
			<p><i>ugarse</i></p>
			<p><i>ugado</i></p>
		</infinitivo>
	</Infinitivo>
	<Gerundio>
		<gerundio>
			<p><i>ugándose</i></p>
			<p><i>ugado</i></p>
		</gerundio>
	</Gerundio>
	<Participo>
		<participo>
			<p><i>ugado</i></p>
		</participo>
	</Participo>
</template>

<template name="abot:agarse">
	<Indicativo>
		<presente>
			<p><i>ago</i></p>
			<p><i>agas</i></p>
			<p><i>aga</i></p>
			<p><i>agamos</i></p>
			<p><i>agáis</i></p>
			<p><i>agan</i></p>
		</presente>
		<pretérito-imperfecto>
			<p><i>agaba</i></p>
			<p><i>agabas</i></p>
			<p><i>agaba</i></p>
			<p><i>agábamos</i></p>
			<p><i>agabais</i></p>
			<p><i>agaban</i></p>
		</pretérito-imperfecto>
		<pretérito-perfecto-simple>
			<p><i>agué</i></p>
			<p><i>agaste</i></p>
			<p><i>agó</i></p>
			<p><i>agamos</i></p>
			<p><i>agasteis</i></p>
			<p><i>agaron</i></p>
		</pretérito-perfecto-simple>
		<futuro>
			<p><i>agaré</i></p>
			<p><i>agarás</i></p>
			<p><i>agará</i></p>
			<p><i>agaremos</i></p>
			<p><i>agaréis</i></p>
			<p><i>agarán</i></p>
		</futuro>
		</Indicativo>
	<Subjuntivo>
		<presente>
			<p><i>ague</i></p>
			<p><i>agues</i></p>
			<p><i>ague</i></p>
			<p><i>aguemos</i></p>
			<p><i>aguéis</i></p>
			<p><i>aguen</i></p>
		</presente>
		<pretérito-imperfecto-1>
			<p><i>agara</i></p>
			<p><i>agaras</i></p>
			<p><i>agara</i></p>
			<p><i>agáramos</i></p>
			<p><i>agarais</i></p>
			<p><i>agaran</i></p>
		</pretérito-imperfecto-1>
		<pretérito-imperfecto-2>
			<p><i>agase</i></p>
			<p><i>agases</i></p>
			<p><i>agase</i></p>
			<p><i>agásemos</i></p>
			<p><i>agaseis</i></p>
			<p><i>agasen</i></p>
		</pretérito-imperfecto-2>
		<futuro>
			<p><i>agare</i></p>
			<p><i>agares</i></p>
			<p><i>agare</i></p>
			<p><i>agáremos</i></p>
			<p><i>agareis</i></p>
			<p><i>agaren</i></p>
		</futuro>
		</Subjuntivo>
	<Imperativo>
		<afirmativo>
			<p><i>ágate</i></p>
			<p><i>águese</i></p>
			<p><i>aguémonos</i></p>
			<p><i>agaos</i></p>
			<p><i>águense</i></p>
		</afirmativo>
		<negativo>
			<p><i>agues</i></p>
			<p><i>ague</i></p>
			<p><i>aguemos</i></p>
			<p><i>aguéis</i></p>
			<p><i>aguen</i></p>
		</negativo>
	</Imperativo>
	<Condicional>
		<presente>
			<p><i>agaría</i></p>
			<p><i>agarías</i></p>
			<p><i>agaría</i></p>
			<p><i>agaríamos</i></p>
			<p><i>agaríais</i></p>
			<p><i>agarían</i></p>
		</presente>
		</Condicional>
	<Infinitivo>
		<infinitivo>
			<p><i>agarse</i></p>
			<p><i>agado</i></p>
		</infinitivo>
	</Infinitivo>
	<Gerundio>
		<gerundio>
			<p><i>agándose</i></p>
			<p><i>agado</i></p>
		</gerundio>
	</Gerundio>
	<Participo>
		<participo>
			<p><i>agado</i></p>
		</participo>
	</Participo>
</template>

<template name="abot:argarse">
	<Indicativo>
		<presente>
			<p><i>argo</i></p>
			<p><i>argas</i></p>
			<p><i>arga</i></p>
			<p><i>argamos</i></p>
			<p><i>argáis</i></p>
			<p><i>argan</i></p>
		</presente>
		<pretérito-imperfecto>
			<p><i>argaba</i></p>
			<p><i>argabas</i></p>
			<p><i>argaba</i></p>
			<p><i>argábamos</i></p>
			<p><i>argabais</i></p>
			<p><i>argaban</i></p>
		</pretérito-imperfecto>
		<pretérito-perfecto-simple>
			<p><i>argué</i></p>
			<p><i>argaste</i></p>
			<p><i>argó</i></p>
			<p><i>argamos</i></p>
			<p><i>argasteis</i></p>
			<p><i>argaron</i></p>
		</pretérito-perfecto-simple>
		<futuro>
			<p><i>argaré</i></p>
			<p><i>argarás</i></p>
			<p><i>argará</i></p>
			<p><i>argaremos</i></p>
			<p><i>argaréis</i></p>
			<p><i>argarán</i></p>
		</futuro>
		</Indicativo>
	<Subjuntivo>
		<presente>
			<p><i>argue</i></p>
			<p><i>argues</i></p>
			<p><i>argue</i></p>
			<p><i>arguemos</i></p>
			<p><i>arguéis</i></p>
			<p><i>arguen</i></p>
		</presente>
		<pretérito-imperfecto-1>
			<p><i>argara</i></p>
			<p><i>argaras</i></p>
			<p><i>argara</i></p>
			<p><i>argáramos</i></p>
			<p><i>argarais</i></p>
			<p><i>argaran</i></p>
		</pretérito-imperfecto-1>
		<pretérito-imperfecto-2>
			<p><i>argase</i></p>
			<p><i>argases</i></p>
			<p><i>argase</i></p>
			<p><i>argásemos</i></p>
			<p><i>argaseis</i></p>
			<p><i>argasen</i></p>
		</pretérito-imperfecto-2>
		<futuro>
			<p><i>argare</i></p>
			<p><i>argares</i></p>
			<p><i>argare</i></p>
			<p><i>argáremos</i></p>
			<p><i>argareis</i></p>
			<p><i>argaren</i></p>
		</futuro>
		</Subjuntivo>
	<Imperativo>
		<afirmativo>
			<p><i>árgate</i></p>
			<p><i>árguese</i></p>
			<p><i>arguémonos</i></p>
			<p><i>argaos</i></p>
			<p><i>árguense</i></p>
		</afirmativo>
		<negativo>
			<p><i>argues</i></p>
			<p><i>argue</i></p>
			<p><i>arguemos</i></p>
			<p><i>arguéis</i></p>
			<p><i>arguen</i></p>
		</negativo>
	</Imperativo>
	<Condicional>
		<presente>
			<p><i>argaría</i></p>
			<p><i>argarías</i></p>
			<p><i>argaría</i></p>
			<p><i>argaríamos</i></p>
			<p><i>argaríais</i></p>
			<p><i>argarían</i></p>
		</presente>
		</Condicional>
	<Infinitivo>
		<infinitivo>
			<p><i>argarse</i></p>
			<p><i>argado</i></p>
		</infinitivo>
	</Infinitivo>
	<Gerundio>
		<gerundio>
			<p><i>argándose</i></p>
			<p><i>argado</i></p>
		</gerundio>
	</Gerundio>
	<Participo>
		<participo>
			<p><i>argado</i></p>
		</participo>
	</Participo>
</template>

<template name="abrib:onarse">
	<Indicativo>
		<presente>
			<p><i>ono</i></p>
			<p><i>onas</i></p>
			<p><i>ona</i></p>
			<p><i>onamos</i></p>
			<p><i>onáis</i></p>
			<p><i>onan</i></p>
		</presente>
		<pretérito-imperfecto>
			<p><i>onaba</i></p>
			<p><i>onabas</i></p>
			<p><i>onaba</i></p>
			<p><i>onábamos</i></p>
			<p><i>onabais</i></p>
			<p><i>onaban</i></p>
		</pretérito-imperfecto>
		<pretérito-perfecto-simple>
			<p><i>oné</i></p>
			<p><i>onaste</i></p>
			<p><i>onó</i></p>
			<p><i>onamos</i></p>
			<p><i>onasteis</i></p>
			<p><i>onaron</i></p>
		</pretérito-perfecto-simple>
		<futuro>
			<p><i>onaré</i></p>
			<p><i>onarás</i></p>
			<p><i>onará</i></p>
			<p><i>onaremos</i></p>
			<p><i>onaréis</i></p>
			<p><i>onarán</i></p>
		</futuro>
		</Indicativo>
	<Subjuntivo>
		<presente>
			<p><i>one</i></p>
			<p><i>ones</i></p>
			<p><i>one</i></p>
			<p><i>onemos</i></p>
			<p><i>onéis</i></p>
			<p><i>onen</i></p>
		</presente>
		<pretérito-imperfecto-1>
			<p><i>onara</i></p>
			<p><i>onaras</i></p>
			<p><i>onara</i></p>
			<p><i>onáramos</i></p>
			<p><i>onarais</i></p>
			<p><i>onaran</i></p>
		</pretérito-imperfecto-1>
		<pretérito-imperfecto-2>
			<p><i>onase</i></p>
			<p><i>onases</i></p>
			<p><i>onase</i></p>
			<p><i>onásemos</i></p>
			<p><i>onaseis</i></p>
			<p><i>onasen</i></p>
		</pretérito-imperfecto-2>
		<futuro>
			<p><i>onare</i></p>
			<p><i>onares</i></p>
			<p><i>onare</i></p>
			<p><i>onáremos</i></p>
			<p><i>onareis</i></p>
			<p><i>onaren</i></p>
		</futuro>
		</Subjuntivo>
	<Imperativo>
		<afirmativo>
			<p><i>ónate</i></p>
			<p><i>ónese</i></p>
			<p><i>onémonos</i></p>
			<p><i>onaos</i></p>
			<p><i>ónense</i></p>
		</afirmativo>
		<negativo>
			<p><i>ones</i></p>
			<p><i>one</i></p>
			<p><i>onemos</i></p>
			<p><i>onéis</i></p>
			<p><i>onen</i></p>
		</negativo>
	</Imperativo>
	<Condicional>
		<presente>
			<p><i>onaría</i></p>
			<p><i>onarías</i></p>
			<p><i>onaría</i></p>
			<p><i>onaríamos</i></p>
			<p><i>onaríais</i></p>
			<p><i>onarían</i></p>
		</presente>
		</Condicional>
	<Infinitivo>
		<infinitivo>
			<p><i>onarse</i></p>
			<p><i>onado</i></p>
		</infinitivo>
	</Infinitivo>
	<Gerundio>
		<gerundio>
			<p><i>onándose</i></p>
			<p><i>onado</i></p>
		</gerundio>
	</Gerundio>
	<Participo>
		<participo>
			<p><i>onado</i></p>
		</participo>
	</Participo>
</template>

<template name="ab:rir">
	<Indicativo>
		<presente>
			<p><i>ro</i></p>
			<p><i>res</i></p>
			<p><i>re</i></p>
			<p><i>rimos</i></p>
			<p><i>rís</i></p>
			<p><i>ren</i></p>
		</presente>
		<pretérito-imperfecto>
			<p><i>ría</i></p>
			<p><i>rías</i></p>
			<p><i>ría</i></p>
			<p><i>ríamos</i></p>
			<p><i>ríais</i></p>
			<p><i>rían</i></p>
		</pretérito-imperfecto>
		<pretérito-perfecto-simple>
			<p><i>rí</i></p>
			<p><i>riste</i></p>
			<p><i>rió</i></p>
			<p><i>rimos</i></p>
			<p><i>risteis</i></p>
			<p><i>rieron</i></p>
		</pretérito-perfecto-simple>
		<futuro>
			<p><i>riré</i></p>
			<p><i>rirás</i></p>
			<p><i>rirá</i></p>
			<p><i>riremos</i></p>
			<p><i>riréis</i></p>
			<p><i>rirán</i></p>
		</futuro>
		</Indicativo>
	<Subjuntivo>
		<presente>
			<p><i>ra</i></p>
			<p><i>ras</i></p>
			<p><i>ra</i></p>
			<p><i>ramos</i></p>
			<p><i>ráis</i></p>
			<p><i>ran</i></p>
		</presente>
		<pretérito-imperfecto-1>
			<p><i>riera</i></p>
			<p><i>rieras</i></p>
			<p><i>riera</i></p>
			<p><i>riéramos</i></p>
			<p><i>rierais</i></p>
			<p><i>rieran</i></p>
		</pretérito-imperfecto-1>
		<pretérito-imperfecto-2>
			<p><i>riese</i></p>
			<p><i>rieses</i></p>
			<p><i>riese</i></p>
			<p><i>riésemos</i></p>
			<p><i>rieseis</i></p>
			<p><i>riesen</i></p>
		</pretérito-imperfecto-2>
		<futuro>
			<p><i>riere</i></p>
			<p><i>rieres</i></p>
			<p><i>riere</i></p>
			<p><i>riéremos</i></p>
			<p><i>riereis</i></p>
			<p><i>rieren</i></p>
		</futuro>
		</Subjuntivo>
	<Imperativo>
		<afirmativo>
			<p><i>re</i></p>
			<p><i>ra</i></p>
			<p><i>ramos</i></p>
			<p><i>rid</i></p>
			<p><i>ran</i></p>
		</afirmativo>
		<negativo>
			<p><i>ras</i></p>
			<p><i>ra</i></p>
			<p><i>ramos</i></p>
			<p><i>ráis</i></p>
			<p><i>ran</i></p>
		</negativo>
	</Imperativo>
	<Condicional>
		<presente>
			<p><i>riría</i></p>
			<p><i>rirías</i></p>
			<p><i>riría</i></p>
			<p><i>riríamos</i></p>
			<p><i>riríais</i></p>
			<p><i>rirían</i></p>
		</presente>
		</Condicional>
	<Infinitivo>
		<infinitivo>
			<p><i>rir</i></p>
			<p><i>ierto</i></p>
		</infinitivo>
	</Infinitivo>
	<Gerundio>
		<gerundio>
			<p><i>riendo</i></p>
			<p><i>ierto</i></p>
		</gerundio>
	</Gerundio>
	<Participo>
		<participo>
			<p><i>ierto</i></p>
		</participo>
	</Participo>
</template>

<template name="abr:omarse">
	<Indicativo>
		<presente>
			<p><i>omo</i></p>
			<p><i>omas</i></p>
			<p><i>oma</i></p>
			<p><i>omamos</i></p>
			<p><i>omáis</i></p>
			<p><i>oman</i></p>
		</presente>
		<pretérito-imperfecto>
			<p><i>omaba</i></p>
			<p><i>omabas</i></p>
			<p><i>omaba</i></p>
			<p><i>omábamos</i></p>
			<p><i>omabais</i></p>
			<p><i>omaban</i></p>
		</pretérito-imperfecto>
		<pretérito-perfecto-simple>
			<p><i>omé</i></p>
			<p><i>omaste</i></p>
			<p><i>omó</i></p>
			<p><i>omamos</i></p>
			<p><i>omasteis</i></p>
			<p><i>omaron</i></p>
		</pretérito-perfecto-simple>
		<futuro>
			<p><i>omaré</i></p>
			<p><i>omarás</i></p>
			<p><i>omará</i></p>
			<p><i>omaremos</i></p>
			<p><i>omaréis</i></p>
			<p><i>omarán</i></p>
		</futuro>
		</Indicativo>
	<Subjuntivo>
		<presente>
			<p><i>ome</i></p>
			<p><i>omes</i></p>
			<p><i>ome</i></p>
			<p><i>omemos</i></p>
			<p><i>oméis</i></p>
			<p><i>omen</i></p>
		</presente>
		<pretérito-imperfecto-1>
			<p><i>omara</i></p>
			<p><i>omaras</i></p>
			<p><i>omara</i></p>
			<p><i>omáramos</i></p>
			<p><i>omarais</i></p>
			<p><i>omaran</i></p>
		</pretérito-imperfecto-1>
		<pretérito-imperfecto-2>
			<p><i>omase</i></p>
			<p><i>omases</i></p>
			<p><i>omase</i></p>
			<p><i>omásemos</i></p>
			<p><i>omaseis</i></p>
			<p><i>omasen</i></p>
		</pretérito-imperfecto-2>
		<futuro>
			<p><i>omare</i></p>
			<p><i>omares</i></p>
			<p><i>omare</i></p>
			<p><i>omáremos</i></p>
			<p><i>omareis</i></p>
			<p><i>omaren</i></p>
		</futuro>
		</Subjuntivo>
	<Imperativo>
		<afirmativo>
			<p><i>ómate</i></p>
			<p><i>ómese</i></p>
			<p><i>omémonos</i></p>
			<p><i>omaos</i></p>
			<p><i>ómense</i></p>
		</afirmativo>
		<negativo>
			<p><i>omes</i></p>
			<p><i>ome</i></p>
			<p><i>omemos</i></p>
			<p><i>oméis</i></p>
			<p><i>omen</i></p>
		</negativo>
	</Imperativo>
	<Condicional>
		<presente>
			<p><i>omaría</i></p>
			<p><i>omarías</i></p>
			<p><i>omaría</i></p>
			<p><i>omaríamos</i></p>
			<p><i>omaríais</i></p>
			<p><i>omarían</i></p>
		</presente>
		</Condicional>
	<Infinitivo>
		<infinitivo>
			<p><i>omarse</i></p>
			<p><i>omado</i></p>
		</infinitivo>
	</Infinitivo>
	<Gerundio>
		<gerundio>
			<p><i>omándose</i></p>
			<p><i>omado</i></p>
		</gerundio>
	</Gerundio>
	<Participo>
		<participo>
			<p><i>omado</i></p>
		</participo>
	</Participo>
</template>

<template name="abr:uzarse">
	<Indicativo>
		<presente>
			<p><i>uzo</i></p>
			<p><i>uzas</i></p>
			<p><i>uza</i></p>
			<p><i>uzamos</i></p>
			<p><i>uzáis</i></p>
			<p><i>uzan</i></p>
		</presente>
		<pretérito-imperfecto>
			<p><i>uzaba</i></p>
			<p><i>uzabas</i></p>
			<p><i>uzaba</i></p>
			<p><i>uzábamos</i></p>
			<p><i>uzabais</i></p>
			<p><i>uzaban</i></p>
		</pretérito-imperfecto>
		<pretérito-perfecto-simple>
			<p><i>ucé</i></p>
			<p><i>uzaste</i></p>
			<p><i>uzó</i></p>
			<p><i>uzamos</i></p>
			<p><i>uzasteis</i></p>
			<p><i>uzaron</i></p>
		</pretérito-perfecto-simple>
		<futuro>
			<p><i>uzaré</i></p>
			<p><i>uzarás</i></p>
			<p><i>uzará</i></p>
			<p><i>uzaremos</i></p>
			<p><i>uzaréis</i></p>
			<p><i>uzarán</i></p>
		</futuro>
		</Indicativo>
	<Subjuntivo>
		<presente>
			<p><i>uce</i></p>
			<p><i>uces</i></p>
			<p><i>uce</i></p>
			<p><i>ucemos</i></p>
			<p><i>ucéis</i></p>
			<p><i>ucen</i></p>
		</presente>
		<pretérito-imperfecto-1>
			<p><i>uzara</i></p>
			<p><i>uzaras</i></p>
			<p><i>uzara</i></p>
			<p><i>uzáramos</i></p>
			<p><i>uzarais</i></p>
			<p><i>uzaran</i></p>
		</pretérito-imperfecto-1>
		<pretérito-imperfecto-2>
			<p><i>uzase</i></p>
			<p><i>uzases</i></p>
			<p><i>uzase</i></p>
			<p><i>uzásemos</i></p>
			<p><i>uzaseis</i></p>
			<p><i>uzasen</i></p>
		</pretérito-imperfecto-2>
		<futuro>
			<p><i>uzare</i></p>
			<p><i>uzares</i></p>
			<p><i>uzare</i></p>
			<p><i>uzáremos</i></p>
			<p><i>uzareis</i></p>
			<p><i>uzaren</i></p>
		</futuro>
		</Subjuntivo>
	<Imperativo>
		<afirmativo>
			<p><i>úzate</i></p>
			<p><i>úcese</i></p>
			<p><i>ucémonos</i></p>
			<p><i>uzaos</i></p>
			<p><i>úcense</i></p>
		</afirmativo>
		<negativo>
			<p><i>uces</i></p>
			<p><i>uce</i></p>
			<p><i>ucemos</i></p>
			<p><i>ucéis</i></p>
			<p><i>ucen</i></p>
		</negativo>
	</Imperativo>
	<Condicional>
		<presente>
			<p><i>uzaría</i></p>
			<p><i>uzarías</i></p>
			<p><i>uzaría</i></p>
			<p><i>uzaríamos</i></p>
			<p><i>uzaríais</i></p>
			<p><i>uzarían</i></p>
		</presente>
		</Condicional>
	<Infinitivo>
		<infinitivo>
			<p><i>uzarse</i></p>
			<p><i>uzado</i></p>
		</infinitivo>
	</Infinitivo>
	<Gerundio>
		<gerundio>
			<p><i>uzándose</i></p>
			<p><i>uzado</i></p>
		</gerundio>
	</Gerundio>
	<Participo>
		<participo>
			<p><i>uzado</i></p>
		</participo>
	</Participo>
</template>

<template name="absor:ber">
	<Indicativo>
		<presente>
			<p><i>bo</i></p>
			<p><i>bes</i></p>
			<p><i>be</i></p>
			<p><i>bemos</i></p>
			<p><i>béis</i></p>
			<p><i>ben</i></p>
		</presente>
		<pretérito-imperfecto>
			<p><i>bía</i></p>
			<p><i>bías</i></p>
			<p><i>bía</i></p>
			<p><i>bíamos</i></p>
			<p><i>bíais</i></p>
			<p><i>bían</i></p>
		</pretérito-imperfecto>
		<pretérito-perfecto-simple>
			<p><i>bí</i></p>
			<p><i>biste</i></p>
			<p><i>bió</i></p>
			<p><i>bimos</i></p>
			<p><i>bisteis</i></p>
			<p><i>bieron</i></p>
		</pretérito-perfecto-simple>
		<futuro>
			<p><i>beré</i></p>
			<p><i>berás</i></p>
			<p><i>berá</i></p>
			<p><i>beremos</i></p>
			<p><i>beréis</i></p>
			<p><i>berán</i></p>
		</futuro>
		</Indicativo>
	<Subjuntivo>
		<presente>
			<p><i>ba</i></p>
			<p><i>bas</i></p>
			<p><i>ba</i></p>
			<p><i>bamos</i></p>
			<p><i>báis</i></p>
			<p><i>ban</i></p>
		</presente>
		<pretérito-imperfecto-1>
			<p><i>biera</i></p>
			<p><i>bieras</i></p>
			<p><i>biera</i></p>
			<p><i>biéramos</i></p>
			<p><i>bierais</i></p>
			<p><i>bieran</i></p>
		</pretérito-imperfecto-1>
		<pretérito-imperfecto-2>
			<p><i>biese</i></p>
			<p><i>bieses</i></p>
			<p><i>biese</i></p>
			<p><i>biésemos</i></p>
			<p><i>bieseis</i></p>
			<p><i>biesen</i></p>
		</pretérito-imperfecto-2>
		<futuro>
			<p><i>biere</i></p>
			<p><i>bieres</i></p>
			<p><i>biere</i></p>
			<p><i>biéremos</i></p>
			<p><i>biereis</i></p>
			<p><i>bieren</i></p>
		</futuro>
		</Subjuntivo>
	<Imperativo>
		<afirmativo>
			<p><i>be</i></p>
			<p><i>ba</i></p>
			<p><i>bamos</i></p>
			<p><i>bed</i></p>
			<p><i>ban</i></p>
		</afirmativo>
		<negativo>
			<p><i>bas</i></p>
			<p><i>ba</i></p>
			<p><i>bamos</i></p>
			<p><i>báis</i></p>
			<p><i>ban</i></p>
		</negativo>
	</Imperativo>
	<Condicional>
		<presente>
			<p><i>bería</i></p>
			<p><i>berías</i></p>
			<p><i>bería</i></p>
			<p><i>beríamos</i></p>
			<p><i>beríais</i></p>
			<p><i>berían</i></p>
		</presente>
		</Condicional>
	<Infinitivo>
		<infinitivo>
			<p><i>ber</i></p>
			<p><i>bido</i></p>
		</infinitivo>
	</Infinitivo>
	<Gerundio>
		<gerundio>
			<p><i>biendo</i></p>
			<p><i>bido</i></p>
		</gerundio>
	</Gerundio>
	<Participo>
		<participo>
			<p><i>to</i></p>
		</participo>
	</Participo>
</template>

<template name="abstra:er">
	<Indicativo>
		<presente>
			<p><i>igo</i></p>
			<p><i>es</i></p>
			<p><i>e</i></p>
			<p><i>emos</i></p>
			<p><i>éis</i></p>
			<p><i>en</i></p>
		</presente>
		<pretérito-imperfecto>
			<p><i>ía</i></p>
			<p><i>ías</i></p>
			<p><i>ía</i></p>
			<p><i>íamos</i></p>
			<p><i>íais</i></p>
			<p><i>ían</i></p>
		</pretérito-imperfecto>
		<pretérito-perfecto-simple>
			<p><i>je</i></p>
			<p><i>jiste</i></p>
			<p><i>jo</i></p>
			<p><i>jimos</i></p>
			<p><i>jisteis</i></p>
			<p><i>jeron</i></p>
		</pretérito-perfecto-simple>
		<futuro>
			<p><i>eré</i></p>
			<p><i>erás</i></p>
			<p><i>erá</i></p>
			<p><i>eremos</i></p>
			<p><i>eréis</i></p>
			<p><i>erán</i></p>
		</futuro>
		</Indicativo>
	<Subjuntivo>
		<presente>
			<p><i>iga</i></p>
			<p><i>igas</i></p>
			<p><i>iga</i></p>
			<p><i>igamos</i></p>
			<p><i>igáis</i></p>
			<p><i>igan</i></p>
		</presente>
		<pretérito-imperfecto-1>
			<p><i>jera</i></p>
			<p><i>jeras</i></p>
			<p><i>jera</i></p>
			<p><i>jéramos</i></p>
			<p><i>jerais</i></p>
			<p><i>jeran</i></p>
		</pretérito-imperfecto-1>
		<pretérito-imperfecto-2>
			<p><i>jese</i></p>
			<p><i>jeses</i></p>
			<p><i>jese</i></p>
			<p><i>jésemos</i></p>
			<p><i>jeseis</i></p>
			<p><i>jesen</i></p>
		</pretérito-imperfecto-2>
		<futuro>
			<p><i>jere</i></p>
			<p><i>jeres</i></p>
			<p><i>jere</i></p>
			<p><i>jéremos</i></p>
			<p><i>jereis</i></p>
			<p><i>jeren</i></p>
		</futuro>
		</Subjuntivo>
	<Imperativo>
		<afirmativo>
			<p><i>e</i></p>
			<p><i>iga</i></p>
			<p><i>igamos</i></p>
			<p><i>ed</i></p>
			<p><i>igan</i></p>
		</afirmativo>
		<negativo>
			<p><i>igas</i></p>
			<p><i>iga</i></p>
			<p><i>igamos</i></p>
			<p><i>igáis</i></p>
			<p><i>igan</i></p>
		</negativo>
	</Imperativo>
	<Condicional>
		<presente>
			<p><i>ería</i></p>
			<p><i>erías</i></p>
			<p><i>ería</i></p>
			<p><i>eríamos</i></p>
			<p><i>eríais</i></p>
			<p><i>erían</i></p>
		</presente>
		</Condicional>
	<Infinitivo>
		<infinitivo>
			<p><i>er</i></p>
			<p><i>ído</i></p>
		</infinitivo>
	</Infinitivo>
	<Gerundio>
		<gerundio>
			<p><i>yendo</i></p>
			<p><i>ído</i></p>
		</gerundio>
	</Gerundio>
	<Participo>
		<participo>
			<p><i>cto</i></p>
		</participo>
	</Participo>
</template>

<template name="abuñ:olar">
	<Indicativo>
		<presente>
			<p><i>uelo</i></p>
			<p><i>uelas</i></p>
			<p><i>uela</i></p>
			<p><i>olamos</i></p>
			<p><i>oláis</i></p>
			<p><i>uelan</i></p>
		</presente>
		<pretérito-imperfecto>
			<p><i>olaba</i></p>
			<p><i>olabas</i></p>
			<p><i>olaba</i></p>
			<p><i>olábamos</i></p>
			<p><i>olabais</i></p>
			<p><i>olaban</i></p>
		</pretérito-imperfecto>
		<pretérito-perfecto-simple>
			<p><i>olé</i></p>
			<p><i>olaste</i></p>
			<p><i>oló</i></p>
			<p><i>olamos</i></p>
			<p><i>olasteis</i></p>
			<p><i>olaron</i></p>
		</pretérito-perfecto-simple>
		<futuro>
			<p><i>olaré</i></p>
			<p><i>olarás</i></p>
			<p><i>olará</i></p>
			<p><i>olaremos</i></p>
			<p><i>olaréis</i></p>
			<p><i>olarán</i></p>
		</futuro>
		</Indicativo>
	<Subjuntivo>
		<presente>
			<p><i>uele</i></p>
			<p><i>ueles</i></p>
			<p><i>uele</i></p>
			<p><i>olemos</i></p>
			<p><i>oléis</i></p>
			<p><i>uelen</i></p>
		</presente>
		<pretérito-imperfecto-1>
			<p><i>olara</i></p>
			<p><i>olaras</i></p>
			<p><i>olara</i></p>
			<p><i>oláramos</i></p>
			<p><i>olarais</i></p>
			<p><i>olaran</i></p>
		</pretérito-imperfecto-1>
		<pretérito-imperfecto-2>
			<p><i>olase</i></p>
			<p><i>olases</i></p>
			<p><i>olase</i></p>
			<p><i>olásemos</i></p>
			<p><i>olaseis</i></p>
			<p><i>olasen</i></p>
		</pretérito-imperfecto-2>
		<futuro>
			<p><i>olare</i></p>
			<p><i>olares</i></p>
			<p><i>olare</i></p>
			<p><i>oláremos</i></p>
			<p><i>olareis</i></p>
			<p><i>olaren</i></p>
		</futuro>
		</Subjuntivo>
	<Imperativo>
		<afirmativo>
			<p><i>uela</i></p>
			<p><i>uele</i></p>
			<p><i>olemos</i></p>
			<p><i>olad</i></p>
			<p><i>uelen</i></p>
		</afirmativo>
		<negativo>
			<p><i>ueles</i></p>
			<p><i>uele</i></p>
			<p><i>olemos</i></p>
			<p><i>oléis</i></p>
			<p><i>uelen</i></p>
		</negativo>
	</Imperativo>
	<Condicional>
		<presente>
			<p><i>olaría</i></p>
			<p><i>olarías</i></p>
			<p><i>olaría</i></p>
			<p><i>olaríamos</i></p>
			<p><i>olaríais</i></p>
			<p><i>olarían</i></p>
		</presente>
		</Condicional>
	<Infinitivo>
		<infinitivo>
			<p><i>olar</i></p>
			<p><i>olado</i></p>
		</infinitivo>
	</Infinitivo>
	<Gerundio>
		<gerundio>
			<p><i>olando</i></p>
			<p><i>olado</i></p>
		</gerundio>
	</Gerundio>
	<Participo>
		<participo>
			<p><i>olado</i></p>
		</participo>
	</Participo>
</template>

<template name="aburgu:esarse">
	<Indicativo>
		<presente>
			<p><i>eso</i></p>
			<p><i>esas</i></p>
			<p><i>esa</i></p>
			<p><i>esamos</i></p>
			<p><i>esáis</i></p>
			<p><i>esan</i></p>
		</presente>
		<pretérito-imperfecto>
			<p><i>esaba</i></p>
			<p><i>esabas</i></p>
			<p><i>esaba</i></p>
			<p><i>esábamos</i></p>
			<p><i>esabais</i></p>
			<p><i>esaban</i></p>
		</pretérito-imperfecto>
		<pretérito-perfecto-simple>
			<p><i>esé</i></p>
			<p><i>esaste</i></p>
			<p><i>esó</i></p>
			<p><i>esamos</i></p>
			<p><i>esasteis</i></p>
			<p><i>esaron</i></p>
		</pretérito-perfecto-simple>
		<futuro>
			<p><i>esaré</i></p>
			<p><i>esarás</i></p>
			<p><i>esará</i></p>
			<p><i>esaremos</i></p>
			<p><i>esaréis</i></p>
			<p><i>esarán</i></p>
		</futuro>
		</Indicativo>
	<Subjuntivo>
		<presente>
			<p><i>ese</i></p>
			<p><i>eses</i></p>
			<p><i>ese</i></p>
			<p><i>esemos</i></p>
			<p><i>eséis</i></p>
			<p><i>esen</i></p>
		</presente>
		<pretérito-imperfecto-1>
			<p><i>esara</i></p>
			<p><i>esaras</i></p>
			<p><i>esara</i></p>
			<p><i>esáramos</i></p>
			<p><i>esarais</i></p>
			<p><i>esaran</i></p>
		</pretérito-imperfecto-1>
		<pretérito-imperfecto-2>
			<p><i>esase</i></p>
			<p><i>esases</i></p>
			<p><i>esase</i></p>
			<p><i>esásemos</i></p>
			<p><i>esaseis</i></p>
			<p><i>esasen</i></p>
		</pretérito-imperfecto-2>
		<futuro>
			<p><i>esare</i></p>
			<p><i>esares</i></p>
			<p><i>esare</i></p>
			<p><i>esáremos</i></p>
			<p><i>esareis</i></p>
			<p><i>esaren</i></p>
		</futuro>
		</Subjuntivo>
	<Imperativo>
		<afirmativo>
			<p><i>ésate</i></p>
			<p><i>ésese</i></p>
			<p><i>esémonos</i></p>
			<p><i>esaos</i></p>
			<p><i>ésense</i></p>
		</afirmativo>
		<negativo>
			<p><i>eses</i></p>
			<p><i>ese</i></p>
			<p><i>esemos</i></p>
			<p><i>eséis</i></p>
			<p><i>esen</i></p>
		</negativo>
	</Imperativo>
	<Condicional>
		<presente>
			<p><i>esaría</i></p>
			<p><i>esarías</i></p>
			<p><i>esaría</i></p>
			<p><i>esaríamos</i></p>
			<p><i>esaríais</i></p>
			<p><i>esarían</i></p>
		</presente>
		</Condicional>
	<Infinitivo>
		<infinitivo>
			<p><i>esarse</i></p>
			<p><i>esado</i></p>
		</infinitivo>
	</Infinitivo>
	<Gerundio>
		<gerundio>
			<p><i>esándose</i></p>
			<p><i>esado</i></p>
		</gerundio>
	</Gerundio>
	<Participo>
		<participo>
			<p><i>esado</i></p>
		</participo>
	</Participo>
</template>

<template name="ab:urrarse">
	<Indicativo>
		<presente>
			<p><i>urro</i></p>
			<p><i>urras</i></p>
			<p><i>urra</i></p>
			<p><i>urramos</i></p>
			<p><i>urráis</i></p>
			<p><i>urran</i></p>
		</presente>
		<pretérito-imperfecto>
			<p><i>urraba</i></p>
			<p><i>urrabas</i></p>
			<p><i>urraba</i></p>
			<p><i>urrábamos</i></p>
			<p><i>urrabais</i></p>
			<p><i>urraban</i></p>
		</pretérito-imperfecto>
		<pretérito-perfecto-simple>
			<p><i>urré</i></p>
			<p><i>urraste</i></p>
			<p><i>urró</i></p>
			<p><i>urramos</i></p>
			<p><i>urrasteis</i></p>
			<p><i>urraron</i></p>
		</pretérito-perfecto-simple>
		<futuro>
			<p><i>urraré</i></p>
			<p><i>urrarás</i></p>
			<p><i>urrará</i></p>
			<p><i>urraremos</i></p>
			<p><i>urraréis</i></p>
			<p><i>urrarán</i></p>
		</futuro>
		</Indicativo>
	<Subjuntivo>
		<presente>
			<p><i>urre</i></p>
			<p><i>urres</i></p>
			<p><i>urre</i></p>
			<p><i>urremos</i></p>
			<p><i>urréis</i></p>
			<p><i>urren</i></p>
		</presente>
		<pretérito-imperfecto-1>
			<p><i>urrara</i></p>
			<p><i>urraras</i></p>
			<p><i>urrara</i></p>
			<p><i>urráramos</i></p>
			<p><i>urrarais</i></p>
			<p><i>urraran</i></p>
		</pretérito-imperfecto-1>
		<pretérito-imperfecto-2>
			<p><i>urrase</i></p>
			<p><i>urrases</i></p>
			<p><i>urrase</i></p>
			<p><i>urrásemos</i></p>
			<p><i>urraseis</i></p>
			<p><i>urrasen</i></p>
		</pretérito-imperfecto-2>
		<futuro>
			<p><i>urrare</i></p>
			<p><i>urrares</i></p>
			<p><i>urrare</i></p>
			<p><i>urráremos</i></p>
			<p><i>urrareis</i></p>
			<p><i>urraren</i></p>
		</futuro>
		</Subjuntivo>
	<Imperativo>
		<afirmativo>
			<p><i>úrrate</i></p>
			<p><i>úrrese</i></p>
			<p><i>urrémonos</i></p>
			<p><i>urraos</i></p>
			<p><i>úrrense</i></p>
		</afirmativo>
		<negativo>
			<p><i>urres</i></p>
			<p><i>urre</i></p>
			<p><i>urremos</i></p>
			<p><i>urréis</i></p>
			<p><i>urren</i></p>
		</negativo>
	</Imperativo>
	<Condicional>
		<presente>
			<p><i>urraría</i></p>
			<p><i>urrarías</i></p>
			<p><i>urraría</i></p>
			<p><i>urraríamos</i></p>
			<p><i>urraríais</i></p>
			<p><i>urrarían</i></p>
		</presente>
		</Condicional>
	<Infinitivo>
		<infinitivo>
			<p><i>urrarse</i></p>
			<p><i>urrado</i></p>
		</infinitivo>
	</Infinitivo>
	<Gerundio>
		<gerundio>
			<p><i>urrándose</i></p>
			<p><i>urrado</i></p>
		</gerundio>
	</Gerundio>
	<Participo>
		<participo>
			<p><i>urrado</i></p>
		</participo>
	</Participo>
</template>

<template name="ac:acharse">
	<Indicativo>
		<presente>
			<p><i>acho</i></p>
			<p><i>achas</i></p>
			<p><i>acha</i></p>
			<p><i>achamos</i></p>
			<p><i>acháis</i></p>
			<p><i>achan</i></p>
		</presente>
		<pretérito-imperfecto>
			<p><i>achaba</i></p>
			<p><i>achabas</i></p>
			<p><i>achaba</i></p>
			<p><i>achábamos</i></p>
			<p><i>achabais</i></p>
			<p><i>achaban</i></p>
		</pretérito-imperfecto>
		<pretérito-perfecto-simple>
			<p><i>aché</i></p>
			<p><i>achaste</i></p>
			<p><i>achó</i></p>
			<p><i>achamos</i></p>
			<p><i>achasteis</i></p>
			<p><i>acharon</i></p>
		</pretérito-perfecto-simple>
		<futuro>
			<p><i>acharé</i></p>
			<p><i>acharás</i></p>
			<p><i>achará</i></p>
			<p><i>acharemos</i></p>
			<p><i>acharéis</i></p>
			<p><i>acharán</i></p>
		</futuro>
		</Indicativo>
	<Subjuntivo>
		<presente>
			<p><i>ache</i></p>
			<p><i>aches</i></p>
			<p><i>ache</i></p>
			<p><i>achemos</i></p>
			<p><i>achéis</i></p>
			<p><i>achen</i></p>
		</presente>
		<pretérito-imperfecto-1>
			<p><i>achara</i></p>
			<p><i>acharas</i></p>
			<p><i>achara</i></p>
			<p><i>acháramos</i></p>
			<p><i>acharais</i></p>
			<p><i>acharan</i></p>
		</pretérito-imperfecto-1>
		<pretérito-imperfecto-2>
			<p><i>achase</i></p>
			<p><i>achases</i></p>
			<p><i>achase</i></p>
			<p><i>achásemos</i></p>
			<p><i>achaseis</i></p>
			<p><i>achasen</i></p>
		</pretérito-imperfecto-2>
		<futuro>
			<p><i>achare</i></p>
			<p><i>achares</i></p>
			<p><i>achare</i></p>
			<p><i>acháremos</i></p>
			<p><i>achareis</i></p>
			<p><i>acharen</i></p>
		</futuro>
		</Subjuntivo>
	<Imperativo>
		<afirmativo>
			<p><i>áchate</i></p>
			<p><i>áchese</i></p>
			<p><i>achémonos</i></p>
			<p><i>achaos</i></p>
			<p><i>áchense</i></p>
		</afirmativo>
		<negativo>
			<p><i>aches</i></p>
			<p><i>ache</i></p>
			<p><i>achemos</i></p>
			<p><i>achéis</i></p>
			<p><i>achen</i></p>
		</negativo>
	</Imperativo>
	<Condicional>
		<presente>
			<p><i>acharía</i></p>
			<p><i>acharías</i></p>
			<p><i>acharía</i></p>
			<p><i>acharíamos</i></p>
			<p><i>acharíais</i></p>
			<p><i>acharían</i></p>
		</presente>
		</Condicional>
	<Infinitivo>
		<infinitivo>
			<p><i>acharse</i></p>
			<p><i>achado</i></p>
		</infinitivo>
	</Infinitivo>
	<Gerundio>
		<gerundio>
			<p><i>achándose</i></p>
			<p><i>achado</i></p>
		</gerundio>
	</Gerundio>
	<Participo>
		<participo>
			<p><i>achado</i></p>
		</participo>
	</Participo>
</template>

<template name="acae:cer">
	<Indicativo>
		<presente>
			<p><i>acho</i></p>
			<p><i>achas</i></p>
			<p><i>acha</i></p>
			<p><i>achamos</i></p>
			<p><i>acháis</i></p>
			<p><i>achan</i></p>
		</presente>
		<pretérito-imperfecto>
			<p><i>achaba</i></p>
			<p><i>achabas</i></p>
			<p><i>achaba</i></p>
			<p><i>achábamos</i></p>
			<p><i>achabais</i></p>
			<p><i>achaban</i></p>
		</pretérito-imperfecto>
		<pretérito-perfecto-simple>
			<p><i>aché</i></p>
			<p><i>achaste</i></p>
			<p><i>achó</i></p>
			<p><i>achamos</i></p>
			<p><i>achasteis</i></p>
			<p><i>acharon</i></p>
		</pretérito-perfecto-simple>
		<futuro>
			<p><i>acharé</i></p>
			<p><i>acharás</i></p>
			<p><i>achará</i></p>
			<p><i>acharemos</i></p>
			<p><i>acharéis</i></p>
			<p><i>acharán</i></p>
		</futuro>
		</Indicativo>
	<Subjuntivo>
		<presente>
			<p><i>ache</i></p>
			<p><i>aches</i></p>
			<p><i>ache</i></p>
			<p><i>achemos</i></p>
			<p><i>achéis</i></p>
			<p><i>achen</i></p>
		</presente>
		<pretérito-imperfecto-1>
			<p><i>achara</i></p>
			<p><i>acharas</i></p>
			<p><i>achara</i></p>
			<p><i>acháramos</i></p>
			<p><i>acharais</i></p>
			<p><i>acharan</i></p>
		</pretérito-imperfecto-1>
		<pretérito-imperfecto-2>
			<p><i>achase</i></p>
			<p><i>achases</i></p>
			<p><i>achase</i></p>
			<p><i>achásemos</i></p>
			<p><i>achaseis</i></p>
			<p><i>achasen</i></p>
		</pretérito-imperfecto-2>
		<futuro>
			<p><i>achare</i></p>
			<p><i>achares</i></p>
			<p><i>achare</i></p>
			<p><i>acháremos</i></p>
			<p><i>achareis</i></p>
			<p><i>acharen</i></p>
		</futuro>
		</Subjuntivo>
	<Imperativo>
		<afirmativo>
			<p><i/></p>
			<p><i/></p>
			<p><i>ciendo</i></p>
			<p><i>zca</i></p>
			<p><i/></p>
		</afirmativo>
		<negativo>
			<p><i>cer</i></p>
			<p><i/></p>
			<p><i>zca</i></p>
			<p><i>cido</i></p>
			<p><i/></p>
		</negativo>
	</Imperativo>
	<Condicional>
		<presente>
			<p><i>acharía</i></p>
			<p><i>acharías</i></p>
			<p><i>acharía</i></p>
			<p><i>acharíamos</i></p>
			<p><i>acharíais</i></p>
			<p><i>acharían</i></p>
		</presente>
		</Condicional>
	<Infinitivo>
		<infinitivo>
			<p><i>acharse</i></p>
			<p><i>achado</i></p>
		</infinitivo>
	</Infinitivo>
	<Gerundio>
		<gerundio>
			<p><i>achándose</i></p>
			<p><i>achado</i></p>
		</gerundio>
	</Gerundio>
	<Participo>
		<participo>
			<p><i>achado</i></p>
		</participo>
	</Participo>
</template>

<template name="acagu:asarse">
	<Indicativo>
		<presente>
			<p><i>aso</i></p>
			<p><i>asas</i></p>
			<p><i>asa</i></p>
			<p><i>asamos</i></p>
			<p><i>asáis</i></p>
			<p><i>asan</i></p>
		</presente>
		<pretérito-imperfecto>
			<p><i>asaba</i></p>
			<p><i>asabas</i></p>
			<p><i>asaba</i></p>
			<p><i>asábamos</i></p>
			<p><i>asabais</i></p>
			<p><i>asaban</i></p>
		</pretérito-imperfecto>
		<pretérito-perfecto-simple>
			<p><i>asé</i></p>
			<p><i>asaste</i></p>
			<p><i>asó</i></p>
			<p><i>asamos</i></p>
			<p><i>asasteis</i></p>
			<p><i>asaron</i></p>
		</pretérito-perfecto-simple>
		<futuro>
			<p><i>asaré</i></p>
			<p><i>asarás</i></p>
			<p><i>asará</i></p>
			<p><i>asaremos</i></p>
			<p><i>asaréis</i></p>
			<p><i>asarán</i></p>
		</futuro>
		</Indicativo>
	<Subjuntivo>
		<presente>
			<p><i>ase</i></p>
			<p><i>ases</i></p>
			<p><i>ase</i></p>
			<p><i>asemos</i></p>
			<p><i>aséis</i></p>
			<p><i>asen</i></p>
		</presente>
		<pretérito-imperfecto-1>
			<p><i>asara</i></p>
			<p><i>asaras</i></p>
			<p><i>asara</i></p>
			<p><i>asáramos</i></p>
			<p><i>asarais</i></p>
			<p><i>asaran</i></p>
		</pretérito-imperfecto-1>
		<pretérito-imperfecto-2>
			<p><i>asase</i></p>
			<p><i>asases</i></p>
			<p><i>asase</i></p>
			<p><i>asásemos</i></p>
			<p><i>asaseis</i></p>
			<p><i>asasen</i></p>
		</pretérito-imperfecto-2>
		<futuro>
			<p><i>asare</i></p>
			<p><i>asares</i></p>
			<p><i>asare</i></p>
			<p><i>asáremos</i></p>
			<p><i>asareis</i></p>
			<p><i>asaren</i></p>
		</futuro>
		</Subjuntivo>
	<Imperativo>
		<afirmativo>
			<p><i>ásate</i></p>
			<p><i>ásese</i></p>
			<p><i>asémonos</i></p>
			<p><i>asaos</i></p>
			<p><i>ásense</i></p>
		</afirmativo>
		<negativo>
			<p><i>ases</i></p>
			<p><i>ase</i></p>
			<p><i>asemos</i></p>
			<p><i>aséis</i></p>
			<p><i>asen</i></p>
		</negativo>
	</Imperativo>
	<Condicional>
		<presente>
			<p><i>asaría</i></p>
			<p><i>asarías</i></p>
			<p><i>asaría</i></p>
			<p><i>asaríamos</i></p>
			<p><i>asaríais</i></p>
			<p><i>asarían</i></p>
		</presente>
		</Condicional>
	<Infinitivo>
		<infinitivo>
			<p><i>asarse</i></p>
			<p><i>asado</i></p>
		</infinitivo>
	</Infinitivo>
	<Gerundio>
		<gerundio>
			<p><i>asándose</i></p>
			<p><i>asado</i></p>
		</gerundio>
	</Gerundio>
	<Participo>
		<participo>
			<p><i>asado</i></p>
		</participo>
	</Participo>
</template>

<template name="acal:ambarse">
	<Indicativo>
		<presente>
			<p><i>ambo</i></p>
			<p><i>ambas</i></p>
			<p><i>amba</i></p>
			<p><i>ambamos</i></p>
			<p><i>ambáis</i></p>
			<p><i>amban</i></p>
		</presente>
		<pretérito-imperfecto>
			<p><i>ambaba</i></p>
			<p><i>ambabas</i></p>
			<p><i>ambaba</i></p>
			<p><i>ambábamos</i></p>
			<p><i>ambabais</i></p>
			<p><i>ambaban</i></p>
		</pretérito-imperfecto>
		<pretérito-perfecto-simple>
			<p><i>ambé</i></p>
			<p><i>ambaste</i></p>
			<p><i>ambó</i></p>
			<p><i>ambamos</i></p>
			<p><i>ambasteis</i></p>
			<p><i>ambaron</i></p>
		</pretérito-perfecto-simple>
		<futuro>
			<p><i>ambaré</i></p>
			<p><i>ambarás</i></p>
			<p><i>ambará</i></p>
			<p><i>ambaremos</i></p>
			<p><i>ambaréis</i></p>
			<p><i>ambarán</i></p>
		</futuro>
		</Indicativo>
	<Subjuntivo>
		<presente>
			<p><i>ambe</i></p>
			<p><i>ambes</i></p>
			<p><i>ambe</i></p>
			<p><i>ambemos</i></p>
			<p><i>ambéis</i></p>
			<p><i>amben</i></p>
		</presente>
		<pretérito-imperfecto-1>
			<p><i>ambara</i></p>
			<p><i>ambaras</i></p>
			<p><i>ambara</i></p>
			<p><i>ambáramos</i></p>
			<p><i>ambarais</i></p>
			<p><i>ambaran</i></p>
		</pretérito-imperfecto-1>
		<pretérito-imperfecto-2>
			<p><i>ambase</i></p>
			<p><i>ambases</i></p>
			<p><i>ambase</i></p>
			<p><i>ambásemos</i></p>
			<p><i>ambaseis</i></p>
			<p><i>ambasen</i></p>
		</pretérito-imperfecto-2>
		<futuro>
			<p><i>ambare</i></p>
			<p><i>ambares</i></p>
			<p><i>ambare</i></p>
			<p><i>ambáremos</i></p>
			<p><i>ambareis</i></p>
			<p><i>ambaren</i></p>
		</futuro>
		</Subjuntivo>
	<Imperativo>
		<afirmativo>
			<p><i>ámbate</i></p>
			<p><i>ámbese</i></p>
			<p><i>ambémonos</i></p>
			<p><i>ambaos</i></p>
			<p><i>ámbense</i></p>
		</afirmativo>
		<negativo>
			<p><i>ambes</i></p>
			<p><i>ambe</i></p>
			<p><i>ambemos</i></p>
			<p><i>ambéis</i></p>
			<p><i>amben</i></p>
		</negativo>
	</Imperativo>
	<Condicional>
		<presente>
			<p><i>ambaría</i></p>
			<p><i>ambarías</i></p>
			<p><i>ambaría</i></p>
			<p><i>ambaríamos</i></p>
			<p><i>ambaríais</i></p>
			<p><i>ambarían</i></p>
		</presente>
		</Condicional>
	<Infinitivo>
		<infinitivo>
			<p><i>ambarse</i></p>
			<p><i>ambado</i></p>
		</infinitivo>
	</Infinitivo>
	<Gerundio>
		<gerundio>
			<p><i>ambándose</i></p>
			<p><i>ambado</i></p>
		</gerundio>
	</Gerundio>
	<Participo>
		<participo>
			<p><i>ambado</i></p>
		</participo>
	</Participo>
</template>

<template name="acalent:urarse">
	<Indicativo>
		<presente>
			<p><i>uro</i></p>
			<p><i>uras</i></p>
			<p><i>ura</i></p>
			<p><i>uramos</i></p>
			<p><i>uráis</i></p>
			<p><i>uran</i></p>
		</presente>
		<pretérito-imperfecto>
			<p><i>uraba</i></p>
			<p><i>urabas</i></p>
			<p><i>uraba</i></p>
			<p><i>urábamos</i></p>
			<p><i>urabais</i></p>
			<p><i>uraban</i></p>
		</pretérito-imperfecto>
		<pretérito-perfecto-simple>
			<p><i>uré</i></p>
			<p><i>uraste</i></p>
			<p><i>uró</i></p>
			<p><i>uramos</i></p>
			<p><i>urasteis</i></p>
			<p><i>uraron</i></p>
		</pretérito-perfecto-simple>
		<futuro>
			<p><i>uraré</i></p>
			<p><i>urarás</i></p>
			<p><i>urará</i></p>
			<p><i>uraremos</i></p>
			<p><i>uraréis</i></p>
			<p><i>urarán</i></p>
		</futuro>
		</Indicativo>
	<Subjuntivo>
		<presente>
			<p><i>ure</i></p>
			<p><i>ures</i></p>
			<p><i>ure</i></p>
			<p><i>uremos</i></p>
			<p><i>uréis</i></p>
			<p><i>uren</i></p>
		</presente>
		<pretérito-imperfecto-1>
			<p><i>urara</i></p>
			<p><i>uraras</i></p>
			<p><i>urara</i></p>
			<p><i>uráramos</i></p>
			<p><i>urarais</i></p>
			<p><i>uraran</i></p>
		</pretérito-imperfecto-1>
		<pretérito-imperfecto-2>
			<p><i>urase</i></p>
			<p><i>urases</i></p>
			<p><i>urase</i></p>
			<p><i>urásemos</i></p>
			<p><i>uraseis</i></p>
			<p><i>urasen</i></p>
		</pretérito-imperfecto-2>
		<futuro>
			<p><i>urare</i></p>
			<p><i>urares</i></p>
			<p><i>urare</i></p>
			<p><i>uráremos</i></p>
			<p><i>urareis</i></p>
			<p><i>uraren</i></p>
		</futuro>
		</Subjuntivo>
	<Imperativo>
		<afirmativo>
			<p><i>úrate</i></p>
			<p><i>úrese</i></p>
			<p><i>urémonos</i></p>
			<p><i>uraos</i></p>
			<p><i>úrense</i></p>
		</afirmativo>
		<negativo>
			<p><i>ures</i></p>
			<p><i>ure</i></p>
			<p><i>uremos</i></p>
			<p><i>uréis</i></p>
			<p><i>uren</i></p>
		</negativo>
	</Imperativo>
	<Condicional>
		<presente>
			<p><i>uraría</i></p>
			<p><i>urarías</i></p>
			<p><i>uraría</i></p>
			<p><i>uraríamos</i></p>
			<p><i>uraríais</i></p>
			<p><i>urarían</i></p>
		</presente>
		</Condicional>
	<Infinitivo>
		<infinitivo>
			<p><i>urarse</i></p>
			<p><i>urado</i></p>
		</infinitivo>
	</Infinitivo>
	<Gerundio>
		<gerundio>
			<p><i>urándose</i></p>
			<p><i>urado</i></p>
		</gerundio>
	</Gerundio>
	<Participo>
		<participo>
			<p><i>urado</i></p>
		</participo>
	</Participo>
</template>

<template name="acap:arrarse">
	<Indicativo>
		<presente>
			<p><i>arro</i></p>
			<p><i>arras</i></p>
			<p><i>arra</i></p>
			<p><i>arramos</i></p>
			<p><i>arráis</i></p>
			<p><i>arran</i></p>
		</presente>
		<pretérito-imperfecto>
			<p><i>arraba</i></p>
			<p><i>arrabas</i></p>
			<p><i>arraba</i></p>
			<p><i>arrábamos</i></p>
			<p><i>arrabais</i></p>
			<p><i>arraban</i></p>
		</pretérito-imperfecto>
		<pretérito-perfecto-simple>
			<p><i>arré</i></p>
			<p><i>arraste</i></p>
			<p><i>arró</i></p>
			<p><i>arramos</i></p>
			<p><i>arrasteis</i></p>
			<p><i>arraron</i></p>
		</pretérito-perfecto-simple>
		<futuro>
			<p><i>arraré</i></p>
			<p><i>arrarás</i></p>
			<p><i>arrará</i></p>
			<p><i>arraremos</i></p>
			<p><i>arraréis</i></p>
			<p><i>arrarán</i></p>
		</futuro>
		</Indicativo>
	<Subjuntivo>
		<presente>
			<p><i>arre</i></p>
			<p><i>arres</i></p>
			<p><i>arre</i></p>
			<p><i>arremos</i></p>
			<p><i>arréis</i></p>
			<p><i>arren</i></p>
		</presente>
		<pretérito-imperfecto-1>
			<p><i>arrara</i></p>
			<p><i>arraras</i></p>
			<p><i>arrara</i></p>
			<p><i>arráramos</i></p>
			<p><i>arrarais</i></p>
			<p><i>arraran</i></p>
		</pretérito-imperfecto-1>
		<pretérito-imperfecto-2>
			<p><i>arrase</i></p>
			<p><i>arrases</i></p>
			<p><i>arrase</i></p>
			<p><i>arrásemos</i></p>
			<p><i>arraseis</i></p>
			<p><i>arrasen</i></p>
		</pretérito-imperfecto-2>
		<futuro>
			<p><i>arrare</i></p>
			<p><i>arrares</i></p>
			<p><i>arrare</i></p>
			<p><i>arráremos</i></p>
			<p><i>arrareis</i></p>
			<p><i>arraren</i></p>
		</futuro>
		</Subjuntivo>
	<Imperativo>
		<afirmativo>
			<p><i>árrate</i></p>
			<p><i>árrese</i></p>
			<p><i>arrémonos</i></p>
			<p><i>arraos</i></p>
			<p><i>árrense</i></p>
		</afirmativo>
		<negativo>
			<p><i>arres</i></p>
			<p><i>arre</i></p>
			<p><i>arremos</i></p>
			<p><i>arréis</i></p>
			<p><i>arren</i></p>
		</negativo>
	</Imperativo>
	<Condicional>
		<presente>
			<p><i>arraría</i></p>
			<p><i>arrarías</i></p>
			<p><i>arraría</i></p>
			<p><i>arraríamos</i></p>
			<p><i>arraríais</i></p>
			<p><i>arrarían</i></p>
		</presente>
		</Condicional>
	<Infinitivo>
		<infinitivo>
			<p><i>arrarse</i></p>
			<p><i>arrado</i></p>
		</infinitivo>
	</Infinitivo>
	<Gerundio>
		<gerundio>
			<p><i>arrándose</i></p>
			<p><i>arrado</i></p>
		</gerundio>
	</Gerundio>
	<Participo>
		<participo>
			<p><i>arrado</i></p>
		</participo>
	</Participo>
</template>

<template name="acap:ullarse">
	<Indicativo>
		<presente>
			<p><i>ullo</i></p>
			<p><i>ullas</i></p>
			<p><i>ulla</i></p>
			<p><i>ullamos</i></p>
			<p><i>ulláis</i></p>
			<p><i>ullan</i></p>
		</presente>
		<pretérito-imperfecto>
			<p><i>ullaba</i></p>
			<p><i>ullabas</i></p>
			<p><i>ullaba</i></p>
			<p><i>ullábamos</i></p>
			<p><i>ullabais</i></p>
			<p><i>ullaban</i></p>
		</pretérito-imperfecto>
		<pretérito-perfecto-simple>
			<p><i>ullé</i></p>
			<p><i>ullaste</i></p>
			<p><i>ulló</i></p>
			<p><i>ullamos</i></p>
			<p><i>ullasteis</i></p>
			<p><i>ullaron</i></p>
		</pretérito-perfecto-simple>
		<futuro>
			<p><i>ullaré</i></p>
			<p><i>ullarás</i></p>
			<p><i>ullará</i></p>
			<p><i>ullaremos</i></p>
			<p><i>ullaréis</i></p>
			<p><i>ullarán</i></p>
		</futuro>
		</Indicativo>
	<Subjuntivo>
		<presente>
			<p><i>ulle</i></p>
			<p><i>ulles</i></p>
			<p><i>ulle</i></p>
			<p><i>ullemos</i></p>
			<p><i>ulléis</i></p>
			<p><i>ullen</i></p>
		</presente>
		<pretérito-imperfecto-1>
			<p><i>ullara</i></p>
			<p><i>ullaras</i></p>
			<p><i>ullara</i></p>
			<p><i>ulláramos</i></p>
			<p><i>ullarais</i></p>
			<p><i>ullaran</i></p>
		</pretérito-imperfecto-1>
		<pretérito-imperfecto-2>
			<p><i>ullase</i></p>
			<p><i>ullases</i></p>
			<p><i>ullase</i></p>
			<p><i>ullásemos</i></p>
			<p><i>ullaseis</i></p>
			<p><i>ullasen</i></p>
		</pretérito-imperfecto-2>
		<futuro>
			<p><i>ullare</i></p>
			<p><i>ullares</i></p>
			<p><i>ullare</i></p>
			<p><i>ulláremos</i></p>
			<p><i>ullareis</i></p>
			<p><i>ullaren</i></p>
		</futuro>
		</Subjuntivo>
	<Imperativo>
		<afirmativo>
			<p><i>úllate</i></p>
			<p><i>úllese</i></p>
			<p><i>ullémonos</i></p>
			<p><i>ullaos</i></p>
			<p><i>úllense</i></p>
		</afirmativo>
		<negativo>
			<p><i>ulles</i></p>
			<p><i>ulle</i></p>
			<p><i>ullemos</i></p>
			<p><i>ulléis</i></p>
			<p><i>ullen</i></p>
		</negativo>
	</Imperativo>
	<Condicional>
		<presente>
			<p><i>ullaría</i></p>
			<p><i>ullarías</i></p>
			<p><i>ullaría</i></p>
			<p><i>ullaríamos</i></p>
			<p><i>ullaríais</i></p>
			<p><i>ullarían</i></p>
		</presente>
		</Condicional>
	<Infinitivo>
		<infinitivo>
			<p><i>ullarse</i></p>
			<p><i>ullado</i></p>
		</infinitivo>
	</Infinitivo>
	<Gerundio>
		<gerundio>
			<p><i>ullándose</i></p>
			<p><i>ullado</i></p>
		</gerundio>
	</Gerundio>
	<Participo>
		<participo>
			<p><i>ullado</i></p>
		</participo>
	</Participo>
</template>

<template name="acas:erarse">
	<Indicativo>
		<presente>
			<p><i>ero</i></p>
			<p><i>eras</i></p>
			<p><i>era</i></p>
			<p><i>eramos</i></p>
			<p><i>eráis</i></p>
			<p><i>eran</i></p>
		</presente>
		<pretérito-imperfecto>
			<p><i>eraba</i></p>
			<p><i>erabas</i></p>
			<p><i>eraba</i></p>
			<p><i>erábamos</i></p>
			<p><i>erabais</i></p>
			<p><i>eraban</i></p>
		</pretérito-imperfecto>
		<pretérito-perfecto-simple>
			<p><i>eré</i></p>
			<p><i>eraste</i></p>
			<p><i>eró</i></p>
			<p><i>eramos</i></p>
			<p><i>erasteis</i></p>
			<p><i>eraron</i></p>
		</pretérito-perfecto-simple>
		<futuro>
			<p><i>eraré</i></p>
			<p><i>erarás</i></p>
			<p><i>erará</i></p>
			<p><i>eraremos</i></p>
			<p><i>eraréis</i></p>
			<p><i>erarán</i></p>
		</futuro>
		</Indicativo>
	<Subjuntivo>
		<presente>
			<p><i>ere</i></p>
			<p><i>eres</i></p>
			<p><i>ere</i></p>
			<p><i>eremos</i></p>
			<p><i>eréis</i></p>
			<p><i>eren</i></p>
		</presente>
		<pretérito-imperfecto-1>
			<p><i>erara</i></p>
			<p><i>eraras</i></p>
			<p><i>erara</i></p>
			<p><i>eráramos</i></p>
			<p><i>erarais</i></p>
			<p><i>eraran</i></p>
		</pretérito-imperfecto-1>
		<pretérito-imperfecto-2>
			<p><i>erase</i></p>
			<p><i>erases</i></p>
			<p><i>erase</i></p>
			<p><i>erásemos</i></p>
			<p><i>eraseis</i></p>
			<p><i>erasen</i></p>
		</pretérito-imperfecto-2>
		<futuro>
			<p><i>erare</i></p>
			<p><i>erares</i></p>
			<p><i>erare</i></p>
			<p><i>eráremos</i></p>
			<p><i>erareis</i></p>
			<p><i>eraren</i></p>
		</futuro>
		</Subjuntivo>
	<Imperativo>
		<afirmativo>
			<p><i>érate</i></p>
			<p><i>érese</i></p>
			<p><i>erémonos</i></p>
			<p><i>eraos</i></p>
			<p><i>érense</i></p>
		</afirmativo>
		<negativo>
			<p><i>eres</i></p>
			<p><i>ere</i></p>
			<p><i>eremos</i></p>
			<p><i>eréis</i></p>
			<p><i>eren</i></p>
		</negativo>
	</Imperativo>
	<Condicional>
		<presente>
			<p><i>eraría</i></p>
			<p><i>erarías</i></p>
			<p><i>eraría</i></p>
			<p><i>eraríamos</i></p>
			<p><i>eraríais</i></p>
			<p><i>erarían</i></p>
		</presente>
		</Condicional>
	<Infinitivo>
		<infinitivo>
			<p><i>erarse</i></p>
			<p><i>erado</i></p>
		</infinitivo>
	</Infinitivo>
	<Gerundio>
		<gerundio>
			<p><i>erándose</i></p>
			<p><i>erado</i></p>
		</gerundio>
	</Gerundio>
	<Participo>
		<participo>
			<p><i>erado</i></p>
		</participo>
	</Participo>
</template>

<template name="ac:atarse">
	<Indicativo>
		<presente>
			<p><i>ato</i></p>
			<p><i>atas</i></p>
			<p><i>ata</i></p>
			<p><i>atamos</i></p>
			<p><i>atáis</i></p>
			<p><i>atan</i></p>
		</presente>
		<pretérito-imperfecto>
			<p><i>ataba</i></p>
			<p><i>atabas</i></p>
			<p><i>ataba</i></p>
			<p><i>atábamos</i></p>
			<p><i>atabais</i></p>
			<p><i>ataban</i></p>
		</pretérito-imperfecto>
		<pretérito-perfecto-simple>
			<p><i>até</i></p>
			<p><i>ataste</i></p>
			<p><i>ató</i></p>
			<p><i>atamos</i></p>
			<p><i>atasteis</i></p>
			<p><i>ataron</i></p>
		</pretérito-perfecto-simple>
		<futuro>
			<p><i>ataré</i></p>
			<p><i>atarás</i></p>
			<p><i>atará</i></p>
			<p><i>ataremos</i></p>
			<p><i>ataréis</i></p>
			<p><i>atarán</i></p>
		</futuro>
		</Indicativo>
	<Subjuntivo>
		<presente>
			<p><i>ate</i></p>
			<p><i>ates</i></p>
			<p><i>ate</i></p>
			<p><i>atemos</i></p>
			<p><i>atéis</i></p>
			<p><i>aten</i></p>
		</presente>
		<pretérito-imperfecto-1>
			<p><i>atara</i></p>
			<p><i>ataras</i></p>
			<p><i>atara</i></p>
			<p><i>atáramos</i></p>
			<p><i>atarais</i></p>
			<p><i>ataran</i></p>
		</pretérito-imperfecto-1>
		<pretérito-imperfecto-2>
			<p><i>atase</i></p>
			<p><i>atases</i></p>
			<p><i>atase</i></p>
			<p><i>atásemos</i></p>
			<p><i>ataseis</i></p>
			<p><i>atasen</i></p>
		</pretérito-imperfecto-2>
		<futuro>
			<p><i>atare</i></p>
			<p><i>atares</i></p>
			<p><i>atare</i></p>
			<p><i>atáremos</i></p>
			<p><i>atareis</i></p>
			<p><i>ataren</i></p>
		</futuro>
		</Subjuntivo>
	<Imperativo>
		<afirmativo>
			<p><i>átate</i></p>
			<p><i>átese</i></p>
			<p><i>atémonos</i></p>
			<p><i>ataos</i></p>
			<p><i>átense</i></p>
		</afirmativo>
		<negativo>
			<p><i>ates</i></p>
			<p><i>ate</i></p>
			<p><i>atemos</i></p>
			<p><i>atéis</i></p>
			<p><i>aten</i></p>
		</negativo>
	</Imperativo>
	<Condicional>
		<presente>
			<p><i>ataría</i></p>
			<p><i>atarías</i></p>
			<p><i>ataría</i></p>
			<p><i>ataríamos</i></p>
			<p><i>ataríais</i></p>
			<p><i>atarían</i></p>
		</presente>
		</Condicional>
	<Infinitivo>
		<infinitivo>
			<p><i>atarse</i></p>
			<p><i>atado</i></p>
		</infinitivo>
	</Infinitivo>
	<Gerundio>
		<gerundio>
			<p><i>atándose</i></p>
			<p><i>atado</i></p>
		</gerundio>
	</Gerundio>
	<Participo>
		<participo>
			<p><i>atado</i></p>
		</participo>
	</Participo>
</template>

<template name="acaut:elarse">
	<Indicativo>
		<presente>
			<p><i>elo</i></p>
			<p><i>elas</i></p>
			<p><i>ela</i></p>
			<p><i>elamos</i></p>
			<p><i>eláis</i></p>
			<p><i>elan</i></p>
		</presente>
		<pretérito-imperfecto>
			<p><i>elaba</i></p>
			<p><i>elabas</i></p>
			<p><i>elaba</i></p>
			<p><i>elábamos</i></p>
			<p><i>elabais</i></p>
			<p><i>elaban</i></p>
		</pretérito-imperfecto>
		<pretérito-perfecto-simple>
			<p><i>elé</i></p>
			<p><i>elaste</i></p>
			<p><i>eló</i></p>
			<p><i>elamos</i></p>
			<p><i>elasteis</i></p>
			<p><i>elaron</i></p>
		</pretérito-perfecto-simple>
		<futuro>
			<p><i>elaré</i></p>
			<p><i>elarás</i></p>
			<p><i>elará</i></p>
			<p><i>elaremos</i></p>
			<p><i>elaréis</i></p>
			<p><i>elarán</i></p>
		</futuro>
		</Indicativo>
	<Subjuntivo>
		<presente>
			<p><i>ele</i></p>
			<p><i>eles</i></p>
			<p><i>ele</i></p>
			<p><i>elemos</i></p>
			<p><i>eléis</i></p>
			<p><i>elen</i></p>
		</presente>
		<pretérito-imperfecto-1>
			<p><i>elara</i></p>
			<p><i>elaras</i></p>
			<p><i>elara</i></p>
			<p><i>eláramos</i></p>
			<p><i>elarais</i></p>
			<p><i>elaran</i></p>
		</pretérito-imperfecto-1>
		<pretérito-imperfecto-2>
			<p><i>elase</i></p>
			<p><i>elases</i></p>
			<p><i>elase</i></p>
			<p><i>elásemos</i></p>
			<p><i>elaseis</i></p>
			<p><i>elasen</i></p>
		</pretérito-imperfecto-2>
		<futuro>
			<p><i>elare</i></p>
			<p><i>elares</i></p>
			<p><i>elare</i></p>
			<p><i>eláremos</i></p>
			<p><i>elareis</i></p>
			<p><i>elaren</i></p>
		</futuro>
		</Subjuntivo>
	<Imperativo>
		<afirmativo>
			<p><i>élate</i></p>
			<p><i>élese</i></p>
			<p><i>elémonos</i></p>
			<p><i>elaos</i></p>
			<p><i>élense</i></p>
		</afirmativo>
		<negativo>
			<p><i>eles</i></p>
			<p><i>ele</i></p>
			<p><i>elemos</i></p>
			<p><i>eléis</i></p>
			<p><i>elen</i></p>
		</negativo>
	</Imperativo>
	<Condicional>
		<presente>
			<p><i>elaría</i></p>
			<p><i>elarías</i></p>
			<p><i>elaría</i></p>
			<p><i>elaríamos</i></p>
			<p><i>elaríais</i></p>
			<p><i>elarían</i></p>
		</presente>
		</Condicional>
	<Infinitivo>
		<infinitivo>
			<p><i>elarse</i></p>
			<p><i>elado</i></p>
		</infinitivo>
	</Infinitivo>
	<Gerundio>
		<gerundio>
			<p><i>elándose</i></p>
			<p><i>elado</i></p>
		</gerundio>
	</Gerundio>
	<Participo>
		<participo>
			<p><i>elado</i></p>
		</participo>
	</Participo>
</template>

<template name="ac:ertar">
	<Indicativo>
		<presente>
			<p><i>ierto</i></p>
			<p><i>iertas</i></p>
			<p><i>ierta</i></p>
			<p><i>ertamos</i></p>
			<p><i>ertáis</i></p>
			<p><i>iertan</i></p>
		</presente>
		<pretérito-imperfecto>
			<p><i>ertaba</i></p>
			<p><i>ertabas</i></p>
			<p><i>ertaba</i></p>
			<p><i>ertábamos</i></p>
			<p><i>ertabais</i></p>
			<p><i>ertaban</i></p>
		</pretérito-imperfecto>
		<pretérito-perfecto-simple>
			<p><i>erté</i></p>
			<p><i>ertaste</i></p>
			<p><i>ertó</i></p>
			<p><i>ertamos</i></p>
			<p><i>ertasteis</i></p>
			<p><i>ertaron</i></p>
		</pretérito-perfecto-simple>
		<futuro>
			<p><i>ertaré</i></p>
			<p><i>ertarás</i></p>
			<p><i>ertará</i></p>
			<p><i>ertaremos</i></p>
			<p><i>ertaréis</i></p>
			<p><i>ertarán</i></p>
		</futuro>
		</Indicativo>
	<Subjuntivo>
		<presente>
			<p><i>ierte</i></p>
			<p><i>iertes</i></p>
			<p><i>ierte</i></p>
			<p><i>ertemos</i></p>
			<p><i>ertéis</i></p>
			<p><i>ierten</i></p>
		</presente>
		<pretérito-imperfecto-1>
			<p><i>ertara</i></p>
			<p><i>ertaras</i></p>
			<p><i>ertara</i></p>
			<p><i>ertáramos</i></p>
			<p><i>ertarais</i></p>
			<p><i>ertaran</i></p>
		</pretérito-imperfecto-1>
		<pretérito-imperfecto-2>
			<p><i>ertase</i></p>
			<p><i>ertases</i></p>
			<p><i>ertase</i></p>
			<p><i>ertásemos</i></p>
			<p><i>ertaseis</i></p>
			<p><i>ertasen</i></p>
		</pretérito-imperfecto-2>
		<futuro>
			<p><i>ertare</i></p>
			<p><i>ertares</i></p>
			<p><i>ertare</i></p>
			<p><i>ertáremos</i></p>
			<p><i>ertareis</i></p>
			<p><i>ertaren</i></p>
		</futuro>
		</Subjuntivo>
	<Imperativo>
		<afirmativo>
			<p><i>ierta</i></p>
			<p><i>ierte</i></p>
			<p><i>ertemos</i></p>
			<p><i>ertad</i></p>
			<p><i>ierten</i></p>
		</afirmativo>
		<negativo>
			<p><i>iertes</i></p>
			<p><i>ierte</i></p>
			<p><i>ertemos</i></p>
			<p><i>ertéis</i></p>
			<p><i>ierten</i></p>
		</negativo>
	</Imperativo>
	<Condicional>
		<presente>
			<p><i>ertaría</i></p>
			<p><i>ertarías</i></p>
			<p><i>ertaría</i></p>
			<p><i>ertaríamos</i></p>
			<p><i>ertaríais</i></p>
			<p><i>ertarían</i></p>
		</presente>
		</Condicional>
	<Infinitivo>
		<infinitivo>
			<p><i>ertar</i></p>
			<p><i>ertado</i></p>
		</infinitivo>
	</Infinitivo>
	<Gerundio>
		<gerundio>
			<p><i>ertando</i></p>
			<p><i>ertado</i></p>
		</gerundio>
	</Gerundio>
	<Participo>
		<participo>
			<p><i>ertado</i></p>
		</participo>
	</Participo>
</template>

<template name="ach:amparse">
	<Indicativo>
		<presente>
			<p><i>ampo</i></p>
			<p><i>ampas</i></p>
			<p><i>ampa</i></p>
			<p><i>ampamos</i></p>
			<p><i>ampáis</i></p>
			<p><i>ampan</i></p>
		</presente>
		<pretérito-imperfecto>
			<p><i>ampaba</i></p>
			<p><i>ampabas</i></p>
			<p><i>ampaba</i></p>
			<p><i>ampábamos</i></p>
			<p><i>ampabais</i></p>
			<p><i>ampaban</i></p>
		</pretérito-imperfecto>
		<pretérito-perfecto-simple>
			<p><i>ampé</i></p>
			<p><i>ampaste</i></p>
			<p><i>ampó</i></p>
			<p><i>ampamos</i></p>
			<p><i>ampasteis</i></p>
			<p><i>amparon</i></p>
		</pretérito-perfecto-simple>
		<futuro>
			<p><i>amparé</i></p>
			<p><i>amparás</i></p>
			<p><i>ampará</i></p>
			<p><i>amparemos</i></p>
			<p><i>amparéis</i></p>
			<p><i>amparán</i></p>
		</futuro>
		</Indicativo>
	<Subjuntivo>
		<presente>
			<p><i>ampe</i></p>
			<p><i>ampes</i></p>
			<p><i>ampe</i></p>
			<p><i>ampemos</i></p>
			<p><i>ampéis</i></p>
			<p><i>ampen</i></p>
		</presente>
		<pretérito-imperfecto-1>
			<p><i>ampara</i></p>
			<p><i>amparas</i></p>
			<p><i>ampara</i></p>
			<p><i>ampáramos</i></p>
			<p><i>amparais</i></p>
			<p><i>amparan</i></p>
		</pretérito-imperfecto-1>
		<pretérito-imperfecto-2>
			<p><i>ampase</i></p>
			<p><i>ampases</i></p>
			<p><i>ampase</i></p>
			<p><i>ampásemos</i></p>
			<p><i>ampaseis</i></p>
			<p><i>ampasen</i></p>
		</pretérito-imperfecto-2>
		<futuro>
			<p><i>ampare</i></p>
			<p><i>ampares</i></p>
			<p><i>ampare</i></p>
			<p><i>ampáremos</i></p>
			<p><i>ampareis</i></p>
			<p><i>amparen</i></p>
		</futuro>
		</Subjuntivo>
	<Imperativo>
		<afirmativo>
			<p><i>ámpate</i></p>
			<p><i>ámpese</i></p>
			<p><i>ampémonos</i></p>
			<p><i>ampaos</i></p>
			<p><i>ámpense</i></p>
		</afirmativo>
		<negativo>
			<p><i>ampes</i></p>
			<p><i>ampe</i></p>
			<p><i>ampemos</i></p>
			<p><i>ampéis</i></p>
			<p><i>ampen</i></p>
		</negativo>
	</Imperativo>
	<Condicional>
		<presente>
			<p><i>amparía</i></p>
			<p><i>amparías</i></p>
			<p><i>amparía</i></p>
			<p><i>amparíamos</i></p>
			<p><i>amparíais</i></p>
			<p><i>amparían</i></p>
		</presente>
		</Condicional>
	<Infinitivo>
		<infinitivo>
			<p><i>amparse</i></p>
			<p><i>ampado</i></p>
		</infinitivo>
	</Infinitivo>
	<Gerundio>
		<gerundio>
			<p><i>ampándose</i></p>
			<p><i>ampado</i></p>
		</gerundio>
	</Gerundio>
	<Participo>
		<participo>
			<p><i>ampado</i></p>
		</participo>
	</Participo>
</template>

<template name="achap:inarse">
	<Indicativo>
		<presente>
			<p><i>ino</i></p>
			<p><i>inas</i></p>
			<p><i>ina</i></p>
			<p><i>inamos</i></p>
			<p><i>ináis</i></p>
			<p><i>inan</i></p>
		</presente>
		<pretérito-imperfecto>
			<p><i>inaba</i></p>
			<p><i>inabas</i></p>
			<p><i>inaba</i></p>
			<p><i>inábamos</i></p>
			<p><i>inabais</i></p>
			<p><i>inaban</i></p>
		</pretérito-imperfecto>
		<pretérito-perfecto-simple>
			<p><i>iné</i></p>
			<p><i>inaste</i></p>
			<p><i>inó</i></p>
			<p><i>inamos</i></p>
			<p><i>inasteis</i></p>
			<p><i>inaron</i></p>
		</pretérito-perfecto-simple>
		<futuro>
			<p><i>inaré</i></p>
			<p><i>inarás</i></p>
			<p><i>inará</i></p>
			<p><i>inaremos</i></p>
			<p><i>inaréis</i></p>
			<p><i>inarán</i></p>
		</futuro>
		</Indicativo>
	<Subjuntivo>
		<presente>
			<p><i>ine</i></p>
			<p><i>ines</i></p>
			<p><i>ine</i></p>
			<p><i>inemos</i></p>
			<p><i>inéis</i></p>
			<p><i>inen</i></p>
		</presente>
		<pretérito-imperfecto-1>
			<p><i>inara</i></p>
			<p><i>inaras</i></p>
			<p><i>inara</i></p>
			<p><i>ináramos</i></p>
			<p><i>inarais</i></p>
			<p><i>inaran</i></p>
		</pretérito-imperfecto-1>
		<pretérito-imperfecto-2>
			<p><i>inase</i></p>
			<p><i>inases</i></p>
			<p><i>inase</i></p>
			<p><i>inásemos</i></p>
			<p><i>inaseis</i></p>
			<p><i>inasen</i></p>
		</pretérito-imperfecto-2>
		<futuro>
			<p><i>inare</i></p>
			<p><i>inares</i></p>
			<p><i>inare</i></p>
			<p><i>ináremos</i></p>
			<p><i>inareis</i></p>
			<p><i>inaren</i></p>
		</futuro>
		</Subjuntivo>
	<Imperativo>
		<afirmativo>
			<p><i>ínate</i></p>
			<p><i>ínese</i></p>
			<p><i>inémonos</i></p>
			<p><i>inaos</i></p>
			<p><i>ínense</i></p>
		</afirmativo>
		<negativo>
			<p><i>ines</i></p>
			<p><i>ine</i></p>
			<p><i>inemos</i></p>
			<p><i>inéis</i></p>
			<p><i>inen</i></p>
		</negativo>
	</Imperativo>
	<Condicional>
		<presente>
			<p><i>inaría</i></p>
			<p><i>inarías</i></p>
			<p><i>inaría</i></p>
			<p><i>inaríamos</i></p>
			<p><i>inaríais</i></p>
			<p><i>inarían</i></p>
		</presente>
		</Condicional>
	<Infinitivo>
		<infinitivo>
			<p><i>inarse</i></p>
			<p><i>inado</i></p>
		</infinitivo>
	</Infinitivo>
	<Gerundio>
		<gerundio>
			<p><i>inándose</i></p>
			<p><i>inado</i></p>
		</gerundio>
	</Gerundio>
	<Participo>
		<participo>
			<p><i>inado</i></p>
		</participo>
	</Participo>
</template>

<template name="ach:ocharse">
	<Indicativo>
		<presente>
			<p><i>ocho</i></p>
			<p><i>ochas</i></p>
			<p><i>ocha</i></p>
			<p><i>ochamos</i></p>
			<p><i>ocháis</i></p>
			<p><i>ochan</i></p>
		</presente>
		<pretérito-imperfecto>
			<p><i>ochaba</i></p>
			<p><i>ochabas</i></p>
			<p><i>ochaba</i></p>
			<p><i>ochábamos</i></p>
			<p><i>ochabais</i></p>
			<p><i>ochaban</i></p>
		</pretérito-imperfecto>
		<pretérito-perfecto-simple>
			<p><i>oché</i></p>
			<p><i>ochaste</i></p>
			<p><i>ochó</i></p>
			<p><i>ochamos</i></p>
			<p><i>ochasteis</i></p>
			<p><i>ocharon</i></p>
		</pretérito-perfecto-simple>
		<futuro>
			<p><i>ocharé</i></p>
			<p><i>ocharás</i></p>
			<p><i>ochará</i></p>
			<p><i>ocharemos</i></p>
			<p><i>ocharéis</i></p>
			<p><i>ocharán</i></p>
		</futuro>
		</Indicativo>
	<Subjuntivo>
		<presente>
			<p><i>oche</i></p>
			<p><i>oches</i></p>
			<p><i>oche</i></p>
			<p><i>ochemos</i></p>
			<p><i>ochéis</i></p>
			<p><i>ochen</i></p>
		</presente>
		<pretérito-imperfecto-1>
			<p><i>ochara</i></p>
			<p><i>ocharas</i></p>
			<p><i>ochara</i></p>
			<p><i>ocháramos</i></p>
			<p><i>ocharais</i></p>
			<p><i>ocharan</i></p>
		</pretérito-imperfecto-1>
		<pretérito-imperfecto-2>
			<p><i>ochase</i></p>
			<p><i>ochases</i></p>
			<p><i>ochase</i></p>
			<p><i>ochásemos</i></p>
			<p><i>ochaseis</i></p>
			<p><i>ochasen</i></p>
		</pretérito-imperfecto-2>
		<futuro>
			<p><i>ochare</i></p>
			<p><i>ochares</i></p>
			<p><i>ochare</i></p>
			<p><i>ocháremos</i></p>
			<p><i>ochareis</i></p>
			<p><i>ocharen</i></p>
		</futuro>
		</Subjuntivo>
	<Imperativo>
		<afirmativo>
			<p><i>óchate</i></p>
			<p><i>óchese</i></p>
			<p><i>ochémonos</i></p>
			<p><i>ochaos</i></p>
			<p><i>óchense</i></p>
		</afirmativo>
		<negativo>
			<p><i>oches</i></p>
			<p><i>oche</i></p>
			<p><i>ochemos</i></p>
			<p><i>ochéis</i></p>
			<p><i>ochen</i></p>
		</negativo>
	</Imperativo>
	<Condicional>
		<presente>
			<p><i>ocharía</i></p>
			<p><i>ocharías</i></p>
			<p><i>ocharía</i></p>
			<p><i>ocharíamos</i></p>
			<p><i>ocharíais</i></p>
			<p><i>ocharían</i></p>
		</presente>
		</Condicional>
	<Infinitivo>
		<infinitivo>
			<p><i>ocharse</i></p>
			<p><i>ochado</i></p>
		</infinitivo>
	</Infinitivo>
	<Gerundio>
		<gerundio>
			<p><i>ochándose</i></p>
			<p><i>ochado</i></p>
		</gerundio>
	</Gerundio>
	<Participo>
		<participo>
			<p><i>ochado</i></p>
		</participo>
	</Participo>
</template>

<template name="ach:ucharse">
	<Indicativo>
		<presente>
			<p><i>ucho</i></p>
			<p><i>uchas</i></p>
			<p><i>ucha</i></p>
			<p><i>uchamos</i></p>
			<p><i>ucháis</i></p>
			<p><i>uchan</i></p>
		</presente>
		<pretérito-imperfecto>
			<p><i>uchaba</i></p>
			<p><i>uchabas</i></p>
			<p><i>uchaba</i></p>
			<p><i>uchábamos</i></p>
			<p><i>uchabais</i></p>
			<p><i>uchaban</i></p>
		</pretérito-imperfecto>
		<pretérito-perfecto-simple>
			<p><i>uché</i></p>
			<p><i>uchaste</i></p>
			<p><i>uchó</i></p>
			<p><i>uchamos</i></p>
			<p><i>uchasteis</i></p>
			<p><i>ucharon</i></p>
		</pretérito-perfecto-simple>
		<futuro>
			<p><i>ucharé</i></p>
			<p><i>ucharás</i></p>
			<p><i>uchará</i></p>
			<p><i>ucharemos</i></p>
			<p><i>ucharéis</i></p>
			<p><i>ucharán</i></p>
		</futuro>
		</Indicativo>
	<Subjuntivo>
		<presente>
			<p><i>uche</i></p>
			<p><i>uches</i></p>
			<p><i>uche</i></p>
			<p><i>uchemos</i></p>
			<p><i>uchéis</i></p>
			<p><i>uchen</i></p>
		</presente>
		<pretérito-imperfecto-1>
			<p><i>uchara</i></p>
			<p><i>ucharas</i></p>
			<p><i>uchara</i></p>
			<p><i>ucháramos</i></p>
			<p><i>ucharais</i></p>
			<p><i>ucharan</i></p>
		</pretérito-imperfecto-1>
		<pretérito-imperfecto-2>
			<p><i>uchase</i></p>
			<p><i>uchases</i></p>
			<p><i>uchase</i></p>
			<p><i>uchásemos</i></p>
			<p><i>uchaseis</i></p>
			<p><i>uchasen</i></p>
		</pretérito-imperfecto-2>
		<futuro>
			<p><i>uchare</i></p>
			<p><i>uchares</i></p>
			<p><i>uchare</i></p>
			<p><i>ucháremos</i></p>
			<p><i>uchareis</i></p>
			<p><i>ucharen</i></p>
		</futuro>
		</Subjuntivo>
	<Imperativo>
		<afirmativo>
			<p><i>úchate</i></p>
			<p><i>úchese</i></p>
			<p><i>uchémonos</i></p>
			<p><i>uchaos</i></p>
			<p><i>úchense</i></p>
		</afirmativo>
		<negativo>
			<p><i>uches</i></p>
			<p><i>uche</i></p>
			<p><i>uchemos</i></p>
			<p><i>uchéis</i></p>
			<p><i>uchen</i></p>
		</negativo>
	</Imperativo>
	<Condicional>
		<presente>
			<p><i>ucharía</i></p>
			<p><i>ucharías</i></p>
			<p><i>ucharía</i></p>
			<p><i>ucharíamos</i></p>
			<p><i>ucharíais</i></p>
			<p><i>ucharían</i></p>
		</presente>
		</Condicional>
	<Infinitivo>
		<infinitivo>
			<p><i>ucharse</i></p>
			<p><i>uchado</i></p>
		</infinitivo>
	</Infinitivo>
	<Gerundio>
		<gerundio>
			<p><i>uchándose</i></p>
			<p><i>uchado</i></p>
		</gerundio>
	</Gerundio>
	<Participo>
		<participo>
			<p><i>uchado</i></p>
		</participo>
	</Participo>
</template>

<template name="achul:aparse">
	<Indicativo>
		<presente>
			<p><i>apo</i></p>
			<p><i>apas</i></p>
			<p><i>apa</i></p>
			<p><i>apamos</i></p>
			<p><i>apáis</i></p>
			<p><i>apan</i></p>
		</presente>
		<pretérito-imperfecto>
			<p><i>apaba</i></p>
			<p><i>apabas</i></p>
			<p><i>apaba</i></p>
			<p><i>apábamos</i></p>
			<p><i>apabais</i></p>
			<p><i>apaban</i></p>
		</pretérito-imperfecto>
		<pretérito-perfecto-simple>
			<p><i>apé</i></p>
			<p><i>apaste</i></p>
			<p><i>apó</i></p>
			<p><i>apamos</i></p>
			<p><i>apasteis</i></p>
			<p><i>aparon</i></p>
		</pretérito-perfecto-simple>
		<futuro>
			<p><i>aparé</i></p>
			<p><i>aparás</i></p>
			<p><i>apará</i></p>
			<p><i>aparemos</i></p>
			<p><i>aparéis</i></p>
			<p><i>aparán</i></p>
		</futuro>
		</Indicativo>
	<Subjuntivo>
		<presente>
			<p><i>ape</i></p>
			<p><i>apes</i></p>
			<p><i>ape</i></p>
			<p><i>apemos</i></p>
			<p><i>apéis</i></p>
			<p><i>apen</i></p>
		</presente>
		<pretérito-imperfecto-1>
			<p><i>apara</i></p>
			<p><i>aparas</i></p>
			<p><i>apara</i></p>
			<p><i>apáramos</i></p>
			<p><i>aparais</i></p>
			<p><i>aparan</i></p>
		</pretérito-imperfecto-1>
		<pretérito-imperfecto-2>
			<p><i>apase</i></p>
			<p><i>apases</i></p>
			<p><i>apase</i></p>
			<p><i>apásemos</i></p>
			<p><i>apaseis</i></p>
			<p><i>apasen</i></p>
		</pretérito-imperfecto-2>
		<futuro>
			<p><i>apare</i></p>
			<p><i>apares</i></p>
			<p><i>apare</i></p>
			<p><i>apáremos</i></p>
			<p><i>apareis</i></p>
			<p><i>aparen</i></p>
		</futuro>
		</Subjuntivo>
	<Imperativo>
		<afirmativo>
			<p><i>ápate</i></p>
			<p><i>ápese</i></p>
			<p><i>apémonos</i></p>
			<p><i>apaos</i></p>
			<p><i>ápense</i></p>
		</afirmativo>
		<negativo>
			<p><i>apes</i></p>
			<p><i>ape</i></p>
			<p><i>apemos</i></p>
			<p><i>apéis</i></p>
			<p><i>apen</i></p>
		</negativo>
	</Imperativo>
	<Condicional>
		<presente>
			<p><i>aparía</i></p>
			<p><i>aparías</i></p>
			<p><i>aparía</i></p>
			<p><i>aparíamos</i></p>
			<p><i>aparíais</i></p>
			<p><i>aparían</i></p>
		</presente>
		</Condicional>
	<Infinitivo>
		<infinitivo>
			<p><i>aparse</i></p>
			<p><i>apado</i></p>
		</infinitivo>
	</Infinitivo>
	<Gerundio>
		<gerundio>
			<p><i>apándose</i></p>
			<p><i>apado</i></p>
		</gerundio>
	</Gerundio>
	<Participo>
		<participo>
			<p><i>apado</i></p>
		</participo>
	</Participo>
</template>

<template name="ach:ularse">
	<Indicativo>
		<presente>
			<p><i>ulo</i></p>
			<p><i>ulas</i></p>
			<p><i>ula</i></p>
			<p><i>ulamos</i></p>
			<p><i>uláis</i></p>
			<p><i>ulan</i></p>
		</presente>
		<pretérito-imperfecto>
			<p><i>ulaba</i></p>
			<p><i>ulabas</i></p>
			<p><i>ulaba</i></p>
			<p><i>ulábamos</i></p>
			<p><i>ulabais</i></p>
			<p><i>ulaban</i></p>
		</pretérito-imperfecto>
		<pretérito-perfecto-simple>
			<p><i>ulé</i></p>
			<p><i>ulaste</i></p>
			<p><i>uló</i></p>
			<p><i>ulamos</i></p>
			<p><i>ulasteis</i></p>
			<p><i>ularon</i></p>
		</pretérito-perfecto-simple>
		<futuro>
			<p><i>ularé</i></p>
			<p><i>ularás</i></p>
			<p><i>ulará</i></p>
			<p><i>ularemos</i></p>
			<p><i>ularéis</i></p>
			<p><i>ularán</i></p>
		</futuro>
		</Indicativo>
	<Subjuntivo>
		<presente>
			<p><i>ule</i></p>
			<p><i>ules</i></p>
			<p><i>ule</i></p>
			<p><i>ulemos</i></p>
			<p><i>uléis</i></p>
			<p><i>ulen</i></p>
		</presente>
		<pretérito-imperfecto-1>
			<p><i>ulara</i></p>
			<p><i>ularas</i></p>
			<p><i>ulara</i></p>
			<p><i>uláramos</i></p>
			<p><i>ularais</i></p>
			<p><i>ularan</i></p>
		</pretérito-imperfecto-1>
		<pretérito-imperfecto-2>
			<p><i>ulase</i></p>
			<p><i>ulases</i></p>
			<p><i>ulase</i></p>
			<p><i>ulásemos</i></p>
			<p><i>ulaseis</i></p>
			<p><i>ulasen</i></p>
		</pretérito-imperfecto-2>
		<futuro>
			<p><i>ulare</i></p>
			<p><i>ulares</i></p>
			<p><i>ulare</i></p>
			<p><i>uláremos</i></p>
			<p><i>ulareis</i></p>
			<p><i>ularen</i></p>
		</futuro>
		</Subjuntivo>
	<Imperativo>
		<afirmativo>
			<p><i>úlate</i></p>
			<p><i>úlese</i></p>
			<p><i>ulémonos</i></p>
			<p><i>ulaos</i></p>
			<p><i>úlense</i></p>
		</afirmativo>
		<negativo>
			<p><i>ules</i></p>
			<p><i>ule</i></p>
			<p><i>ulemos</i></p>
			<p><i>uléis</i></p>
			<p><i>ulen</i></p>
		</negativo>
	</Imperativo>
	<Condicional>
		<presente>
			<p><i>ularía</i></p>
			<p><i>ularías</i></p>
			<p><i>ularía</i></p>
			<p><i>ularíamos</i></p>
			<p><i>ularíais</i></p>
			<p><i>ularían</i></p>
		</presente>
		</Condicional>
	<Infinitivo>
		<infinitivo>
			<p><i>ularse</i></p>
			<p><i>ulado</i></p>
		</infinitivo>
	</Infinitivo>
	<Gerundio>
		<gerundio>
			<p><i>ulándose</i></p>
			<p><i>ulado</i></p>
		</gerundio>
	</Gerundio>
	<Participo>
		<participo>
			<p><i>ulado</i></p>
		</participo>
	</Participo>
</template>

<template name="acl:ocarse">
	<Indicativo>
		<presente>
			<p><i>oco</i></p>
			<p><i>ocas</i></p>
			<p><i>oca</i></p>
			<p><i>ocamos</i></p>
			<p><i>ocáis</i></p>
			<p><i>ocan</i></p>
		</presente>
		<pretérito-imperfecto>
			<p><i>ocaba</i></p>
			<p><i>ocabas</i></p>
			<p><i>ocaba</i></p>
			<p><i>ocábamos</i></p>
			<p><i>ocabais</i></p>
			<p><i>ocaban</i></p>
		</pretérito-imperfecto>
		<pretérito-perfecto-simple>
			<p><i>océ</i></p>
			<p><i>ocaste</i></p>
			<p><i>ocó</i></p>
			<p><i>ocamos</i></p>
			<p><i>ocasteis</i></p>
			<p><i>ocaron</i></p>
		</pretérito-perfecto-simple>
		<futuro>
			<p><i>ocaré</i></p>
			<p><i>ocarás</i></p>
			<p><i>ocará</i></p>
			<p><i>ocaremos</i></p>
			<p><i>ocaréis</i></p>
			<p><i>ocarán</i></p>
		</futuro>
		</Indicativo>
	<Subjuntivo>
		<presente>
			<p><i>oce</i></p>
			<p><i>oces</i></p>
			<p><i>oce</i></p>
			<p><i>ocemos</i></p>
			<p><i>océis</i></p>
			<p><i>ocen</i></p>
		</presente>
		<pretérito-imperfecto-1>
			<p><i>ocara</i></p>
			<p><i>ocaras</i></p>
			<p><i>ocara</i></p>
			<p><i>ocáramos</i></p>
			<p><i>ocarais</i></p>
			<p><i>ocaran</i></p>
		</pretérito-imperfecto-1>
		<pretérito-imperfecto-2>
			<p><i>ocase</i></p>
			<p><i>ocases</i></p>
			<p><i>ocase</i></p>
			<p><i>ocásemos</i></p>
			<p><i>ocaseis</i></p>
			<p><i>ocasen</i></p>
		</pretérito-imperfecto-2>
		<futuro>
			<p><i>ocare</i></p>
			<p><i>ocares</i></p>
			<p><i>ocare</i></p>
			<p><i>ocáremos</i></p>
			<p><i>ocareis</i></p>
			<p><i>ocaren</i></p>
		</futuro>
		</Subjuntivo>
	<Imperativo>
		<afirmativo>
			<p><i>ócate</i></p>
			<p><i>ócese</i></p>
			<p><i>océmonos</i></p>
			<p><i>ocaos</i></p>
			<p><i>ócense</i></p>
		</afirmativo>
		<negativo>
			<p><i>oces</i></p>
			<p><i>oce</i></p>
			<p><i>ocemos</i></p>
			<p><i>océis</i></p>
			<p><i>ocen</i></p>
		</negativo>
	</Imperativo>
	<Condicional>
		<presente>
			<p><i>ocaría</i></p>
			<p><i>ocarías</i></p>
			<p><i>ocaría</i></p>
			<p><i>ocaríamos</i></p>
			<p><i>ocaríais</i></p>
			<p><i>ocarían</i></p>
		</presente>
		</Condicional>
	<Infinitivo>
		<infinitivo>
			<p><i>ocarse</i></p>
			<p><i>ocado</i></p>
		</infinitivo>
	</Infinitivo>
	<Gerundio>
		<gerundio>
			<p><i>ocándose</i></p>
			<p><i>ocado</i></p>
		</gerundio>
	</Gerundio>
	<Participo>
		<participo>
			<p><i>ocado</i></p>
		</participo>
	</Participo>
</template>

<template name="ac:ollar">
	<Indicativo>
		<presente>
			<p><i>uello</i></p>
			<p><i>uellas</i></p>
			<p><i>uella</i></p>
			<p><i>ollamos</i></p>
			<p><i>olláis</i></p>
			<p><i>uellan</i></p>
		</presente>
		<pretérito-imperfecto>
			<p><i>ollaba</i></p>
			<p><i>ollabas</i></p>
			<p><i>ollaba</i></p>
			<p><i>ollábamos</i></p>
			<p><i>ollabais</i></p>
			<p><i>ollaban</i></p>
		</pretérito-imperfecto>
		<pretérito-perfecto-simple>
			<p><i>ollé</i></p>
			<p><i>ollaste</i></p>
			<p><i>olló</i></p>
			<p><i>ollamos</i></p>
			<p><i>ollasteis</i></p>
			<p><i>ollaron</i></p>
		</pretérito-perfecto-simple>
		<futuro>
			<p><i>ollaré</i></p>
			<p><i>ollarás</i></p>
			<p><i>ollará</i></p>
			<p><i>ollaremos</i></p>
			<p><i>ollaréis</i></p>
			<p><i>ollarán</i></p>
		</futuro>
		</Indicativo>
	<Subjuntivo>
		<presente>
			<p><i>uelle</i></p>
			<p><i>uelles</i></p>
			<p><i>uelle</i></p>
			<p><i>ollemos</i></p>
			<p><i>olléis</i></p>
			<p><i>uellen</i></p>
		</presente>
		<pretérito-imperfecto-1>
			<p><i>ollara</i></p>
			<p><i>ollaras</i></p>
			<p><i>ollara</i></p>
			<p><i>olláramos</i></p>
			<p><i>ollarais</i></p>
			<p><i>ollaran</i></p>
		</pretérito-imperfecto-1>
		<pretérito-imperfecto-2>
			<p><i>ollase</i></p>
			<p><i>ollases</i></p>
			<p><i>ollase</i></p>
			<p><i>ollásemos</i></p>
			<p><i>ollaseis</i></p>
			<p><i>ollasen</i></p>
		</pretérito-imperfecto-2>
		<futuro>
			<p><i>ollare</i></p>
			<p><i>ollares</i></p>
			<p><i>ollare</i></p>
			<p><i>olláremos</i></p>
			<p><i>ollareis</i></p>
			<p><i>ollaren</i></p>
		</futuro>
		</Subjuntivo>
	<Imperativo>
		<afirmativo>
			<p><i>uella</i></p>
			<p><i>uelle</i></p>
			<p><i>ollemos</i></p>
			<p><i>ollad</i></p>
			<p><i>uellen</i></p>
		</afirmativo>
		<negativo>
			<p><i>uelles</i></p>
			<p><i>uelle</i></p>
			<p><i>ollemos</i></p>
			<p><i>olléis</i></p>
			<p><i>uellen</i></p>
		</negativo>
	</Imperativo>
	<Condicional>
		<presente>
			<p><i>ollaría</i></p>
			<p><i>ollarías</i></p>
			<p><i>ollaría</i></p>
			<p><i>ollaríamos</i></p>
			<p><i>ollaríais</i></p>
			<p><i>ollarían</i></p>
		</presente>
		</Condicional>
	<Infinitivo>
		<infinitivo>
			<p><i>ollar</i></p>
			<p><i>ollado</i></p>
		</infinitivo>
	</Infinitivo>
	<Gerundio>
		<gerundio>
			<p><i>ollando</i></p>
			<p><i>ollado</i></p>
		</gerundio>
	</Gerundio>
	<Participo>
		<participo>
			<p><i>ollado</i></p>
		</participo>
	</Participo>
</template>

<template name="acom:edirse">
	<Indicativo>
		<presente>
			<p><i>ido</i></p>
			<p><i>ides</i></p>
			<p><i>ide</i></p>
			<p><i>edimos</i></p>
			<p><i>edís</i></p>
			<p><i>iden</i></p>
		</presente>
		<pretérito-imperfecto>
			<p><i>edía</i></p>
			<p><i>edías</i></p>
			<p><i>edía</i></p>
			<p><i>edíamos</i></p>
			<p><i>edíais</i></p>
			<p><i>edían</i></p>
		</pretérito-imperfecto>
		<pretérito-perfecto-simple>
			<p><i>edí</i></p>
			<p><i>ediste</i></p>
			<p><i>idió</i></p>
			<p><i>edimos</i></p>
			<p><i>edisteis</i></p>
			<p><i>idieron</i></p>
		</pretérito-perfecto-simple>
		<futuro>
			<p><i>ediré</i></p>
			<p><i>edirás</i></p>
			<p><i>edirá</i></p>
			<p><i>ediremos</i></p>
			<p><i>ediréis</i></p>
			<p><i>edirán</i></p>
		</futuro>
		</Indicativo>
	<Subjuntivo>
		<presente>
			<p><i>ida</i></p>
			<p><i>idas</i></p>
			<p><i>ida</i></p>
			<p><i>idamos</i></p>
			<p><i>idáis</i></p>
			<p><i>idan</i></p>
		</presente>
		<pretérito-imperfecto-1>
			<p><i>idiera</i></p>
			<p><i>idieras</i></p>
			<p><i>idiera</i></p>
			<p><i>idiéramos</i></p>
			<p><i>idierais</i></p>
			<p><i>idieran</i></p>
		</pretérito-imperfecto-1>
		<pretérito-imperfecto-2>
			<p><i>idiese</i></p>
			<p><i>idieses</i></p>
			<p><i>idiese</i></p>
			<p><i>idiésemos</i></p>
			<p><i>idieseis</i></p>
			<p><i>idiesen</i></p>
		</pretérito-imperfecto-2>
		<futuro>
			<p><i>idiere</i></p>
			<p><i>idieres</i></p>
			<p><i>idiere</i></p>
			<p><i>idiéremos</i></p>
			<p><i>idiereis</i></p>
			<p><i>idieren</i></p>
		</futuro>
		</Subjuntivo>
	<Imperativo>
		<afirmativo>
			<p><i>ídete</i></p>
			<p><i>ídase</i></p>
			<p><i>idámonos</i></p>
			<p><i>edios</i></p>
			<p><i>ídanse</i></p>
		</afirmativo>
		<negativo>
			<p><i>idas</i></p>
			<p><i>ida</i></p>
			<p><i>idamos</i></p>
			<p><i>idáis</i></p>
			<p><i>idan</i></p>
		</negativo>
	</Imperativo>
	<Condicional>
		<presente>
			<p><i>ediría</i></p>
			<p><i>edirías</i></p>
			<p><i>ediría</i></p>
			<p><i>ediríamos</i></p>
			<p><i>ediríais</i></p>
			<p><i>edirían</i></p>
		</presente>
		</Condicional>
	<Infinitivo>
		<infinitivo>
			<p><i>edirse</i></p>
			<p><i>edido</i></p>
		</infinitivo>
	</Infinitivo>
	<Gerundio>
		<gerundio>
			<p><i>idiéndose</i></p>
			<p><i>edido</i></p>
		</gerundio>
	</Gerundio>
	<Participo>
		<participo>
			<p><i>edido</i></p>
		</participo>
	</Participo>
</template>

<template name="acom:unarse">
	<Indicativo>
		<presente>
			<p><i>uno</i></p>
			<p><i>unas</i></p>
			<p><i>una</i></p>
			<p><i>unamos</i></p>
			<p><i>unáis</i></p>
			<p><i>unan</i></p>
		</presente>
		<pretérito-imperfecto>
			<p><i>unaba</i></p>
			<p><i>unabas</i></p>
			<p><i>unaba</i></p>
			<p><i>unábamos</i></p>
			<p><i>unabais</i></p>
			<p><i>unaban</i></p>
		</pretérito-imperfecto>
		<pretérito-perfecto-simple>
			<p><i>uné</i></p>
			<p><i>unaste</i></p>
			<p><i>unó</i></p>
			<p><i>unamos</i></p>
			<p><i>unasteis</i></p>
			<p><i>unaron</i></p>
		</pretérito-perfecto-simple>
		<futuro>
			<p><i>unaré</i></p>
			<p><i>unarás</i></p>
			<p><i>unará</i></p>
			<p><i>unaremos</i></p>
			<p><i>unaréis</i></p>
			<p><i>unarán</i></p>
		</futuro>
		</Indicativo>
	<Subjuntivo>
		<presente>
			<p><i>une</i></p>
			<p><i>unes</i></p>
			<p><i>une</i></p>
			<p><i>unemos</i></p>
			<p><i>unéis</i></p>
			<p><i>unen</i></p>
		</presente>
		<pretérito-imperfecto-1>
			<p><i>unara</i></p>
			<p><i>unaras</i></p>
			<p><i>unara</i></p>
			<p><i>unáramos</i></p>
			<p><i>unarais</i></p>
			<p><i>unaran</i></p>
		</pretérito-imperfecto-1>
		<pretérito-imperfecto-2>
			<p><i>unase</i></p>
			<p><i>unases</i></p>
			<p><i>unase</i></p>
			<p><i>unásemos</i></p>
			<p><i>unaseis</i></p>
			<p><i>unasen</i></p>
		</pretérito-imperfecto-2>
		<futuro>
			<p><i>unare</i></p>
			<p><i>unares</i></p>
			<p><i>unare</i></p>
			<p><i>unáremos</i></p>
			<p><i>unareis</i></p>
			<p><i>unaren</i></p>
		</futuro>
		</Subjuntivo>
	<Imperativo>
		<afirmativo>
			<p><i>únate</i></p>
			<p><i>únese</i></p>
			<p><i>unémonos</i></p>
			<p><i>unaos</i></p>
			<p><i>únense</i></p>
		</afirmativo>
		<negativo>
			<p><i>unes</i></p>
			<p><i>une</i></p>
			<p><i>unemos</i></p>
			<p><i>unéis</i></p>
			<p><i>unen</i></p>
		</negativo>
	</Imperativo>
	<Condicional>
		<presente>
			<p><i>unaría</i></p>
			<p><i>unarías</i></p>
			<p><i>unaría</i></p>
			<p><i>unaríamos</i></p>
			<p><i>unaríais</i></p>
			<p><i>unarían</i></p>
		</presente>
		</Condicional>
	<Infinitivo>
		<infinitivo>
			<p><i>unarse</i></p>
			<p><i>unado</i></p>
		</infinitivo>
	</Infinitivo>
	<Gerundio>
		<gerundio>
			<p><i>unándose</i></p>
			<p><i>unado</i></p>
		</gerundio>
	</Gerundio>
	<Participo>
		<participo>
			<p><i>unado</i></p>
		</participo>
	</Participo>
</template>

<template name="aconch:abarse">
	<Indicativo>
		<presente>
			<p><i>abo</i></p>
			<p><i>abas</i></p>
			<p><i>aba</i></p>
			<p><i>abamos</i></p>
			<p><i>abáis</i></p>
			<p><i>aban</i></p>
		</presente>
		<pretérito-imperfecto>
			<p><i>ababa</i></p>
			<p><i>ababas</i></p>
			<p><i>ababa</i></p>
			<p><i>abábamos</i></p>
			<p><i>ababais</i></p>
			<p><i>ababan</i></p>
		</pretérito-imperfecto>
		<pretérito-perfecto-simple>
			<p><i>abé</i></p>
			<p><i>abaste</i></p>
			<p><i>abó</i></p>
			<p><i>abamos</i></p>
			<p><i>abasteis</i></p>
			<p><i>abaron</i></p>
		</pretérito-perfecto-simple>
		<futuro>
			<p><i>abaré</i></p>
			<p><i>abarás</i></p>
			<p><i>abará</i></p>
			<p><i>abaremos</i></p>
			<p><i>abaréis</i></p>
			<p><i>abarán</i></p>
		</futuro>
		</Indicativo>
	<Subjuntivo>
		<presente>
			<p><i>abe</i></p>
			<p><i>abes</i></p>
			<p><i>abe</i></p>
			<p><i>abemos</i></p>
			<p><i>abéis</i></p>
			<p><i>aben</i></p>
		</presente>
		<pretérito-imperfecto-1>
			<p><i>abara</i></p>
			<p><i>abaras</i></p>
			<p><i>abara</i></p>
			<p><i>abáramos</i></p>
			<p><i>abarais</i></p>
			<p><i>abaran</i></p>
		</pretérito-imperfecto-1>
		<pretérito-imperfecto-2>
			<p><i>abase</i></p>
			<p><i>abases</i></p>
			<p><i>abase</i></p>
			<p><i>abásemos</i></p>
			<p><i>abaseis</i></p>
			<p><i>abasen</i></p>
		</pretérito-imperfecto-2>
		<futuro>
			<p><i>abare</i></p>
			<p><i>abares</i></p>
			<p><i>abare</i></p>
			<p><i>abáremos</i></p>
			<p><i>abareis</i></p>
			<p><i>abaren</i></p>
		</futuro>
		</Subjuntivo>
	<Imperativo>
		<afirmativo>
			<p><i>ábate</i></p>
			<p><i>ábese</i></p>
			<p><i>abémonos</i></p>
			<p><i>abaos</i></p>
			<p><i>ábense</i></p>
		</afirmativo>
		<negativo>
			<p><i>abes</i></p>
			<p><i>abe</i></p>
			<p><i>abemos</i></p>
			<p><i>abéis</i></p>
			<p><i>aben</i></p>
		</negativo>
	</Imperativo>
	<Condicional>
		<presente>
			<p><i>abaría</i></p>
			<p><i>abarías</i></p>
			<p><i>abaría</i></p>
			<p><i>abaríamos</i></p>
			<p><i>abaríais</i></p>
			<p><i>abarían</i></p>
		</presente>
		</Condicional>
	<Infinitivo>
		<infinitivo>
			<p><i>abarse</i></p>
			<p><i>abado</i></p>
		</infinitivo>
	</Infinitivo>
	<Gerundio>
		<gerundio>
			<p><i>abándose</i></p>
			<p><i>abado</i></p>
		</gerundio>
	</Gerundio>
	<Participo>
		<participo>
			<p><i>abado</i></p>
		</participo>
	</Participo>
</template>

<template name="ac:ordar">
	<Indicativo>
		<presente>
			<p><i>uerdo</i></p>
			<p><i>uerdas</i></p>
			<p><i>uerda</i></p>
			<p><i>ordamos</i></p>
			<p><i>ordáis</i></p>
			<p><i>uerdan</i></p>
		</presente>
		<pretérito-imperfecto>
			<p><i>ordaba</i></p>
			<p><i>ordabas</i></p>
			<p><i>ordaba</i></p>
			<p><i>ordábamos</i></p>
			<p><i>ordabais</i></p>
			<p><i>ordaban</i></p>
		</pretérito-imperfecto>
		<pretérito-perfecto-simple>
			<p><i>ordé</i></p>
			<p><i>ordaste</i></p>
			<p><i>ordó</i></p>
			<p><i>ordamos</i></p>
			<p><i>ordasteis</i></p>
			<p><i>ordaron</i></p>
		</pretérito-perfecto-simple>
		<futuro>
			<p><i>ordaré</i></p>
			<p><i>ordarás</i></p>
			<p><i>ordará</i></p>
			<p><i>ordaremos</i></p>
			<p><i>ordaréis</i></p>
			<p><i>ordarán</i></p>
		</futuro>
		</Indicativo>
	<Subjuntivo>
		<presente>
			<p><i>uerde</i></p>
			<p><i>uerdes</i></p>
			<p><i>uerde</i></p>
			<p><i>ordemos</i></p>
			<p><i>ordéis</i></p>
			<p><i>uerden</i></p>
		</presente>
		<pretérito-imperfecto-1>
			<p><i>ordara</i></p>
			<p><i>ordaras</i></p>
			<p><i>ordara</i></p>
			<p><i>ordáramos</i></p>
			<p><i>ordarais</i></p>
			<p><i>ordaran</i></p>
		</pretérito-imperfecto-1>
		<pretérito-imperfecto-2>
			<p><i>ordase</i></p>
			<p><i>ordases</i></p>
			<p><i>ordase</i></p>
			<p><i>ordásemos</i></p>
			<p><i>ordaseis</i></p>
			<p><i>ordasen</i></p>
		</pretérito-imperfecto-2>
		<futuro>
			<p><i>ordare</i></p>
			<p><i>ordares</i></p>
			<p><i>ordare</i></p>
			<p><i>ordáremos</i></p>
			<p><i>ordareis</i></p>
			<p><i>ordaren</i></p>
		</futuro>
		</Subjuntivo>
	<Imperativo>
		<afirmativo>
			<p><i>uerda</i></p>
			<p><i>uerde</i></p>
			<p><i>ordemos</i></p>
			<p><i>ordad</i></p>
			<p><i>uerden</i></p>
		</afirmativo>
		<negativo>
			<p><i>uerdes</i></p>
			<p><i>uerde</i></p>
			<p><i>ordemos</i></p>
			<p><i>ordéis</i></p>
			<p><i>uerden</i></p>
		</negativo>
	</Imperativo>
	<Condicional>
		<presente>
			<p><i>ordaría</i></p>
			<p><i>ordarías</i></p>
			<p><i>ordaría</i></p>
			<p><i>ordaríamos</i></p>
			<p><i>ordaríais</i></p>
			<p><i>ordarían</i></p>
		</presente>
		</Condicional>
	<Infinitivo>
		<infinitivo>
			<p><i>ordar</i></p>
			<p><i>ordado</i></p>
		</infinitivo>
	</Infinitivo>
	<Gerundio>
		<gerundio>
			<p><i>ordando</i></p>
			<p><i>ordado</i></p>
		</gerundio>
	</Gerundio>
	<Participo>
		<participo>
			<p><i>ordado</i></p>
		</participo>
	</Participo>
</template>

<template name="ac:ornar">
	<Indicativo>
		<presente>
			<p><i>uerno</i></p>
			<p><i>uernas</i></p>
			<p><i>uerna</i></p>
			<p><i>ornamos</i></p>
			<p><i>ornáis</i></p>
			<p><i>uernan</i></p>
		</presente>
		<pretérito-imperfecto>
			<p><i>ornaba</i></p>
			<p><i>ornabas</i></p>
			<p><i>ornaba</i></p>
			<p><i>ornábamos</i></p>
			<p><i>ornabais</i></p>
			<p><i>ornaban</i></p>
		</pretérito-imperfecto>
		<pretérito-perfecto-simple>
			<p><i>orné</i></p>
			<p><i>ornaste</i></p>
			<p><i>ornó</i></p>
			<p><i>ornamos</i></p>
			<p><i>ornasteis</i></p>
			<p><i>ornaron</i></p>
		</pretérito-perfecto-simple>
		<futuro>
			<p><i>ornaré</i></p>
			<p><i>ornarás</i></p>
			<p><i>ornará</i></p>
			<p><i>ornaremos</i></p>
			<p><i>ornaréis</i></p>
			<p><i>ornarán</i></p>
		</futuro>
		</Indicativo>
	<Subjuntivo>
		<presente>
			<p><i>uerne</i></p>
			<p><i>uernes</i></p>
			<p><i>uerne</i></p>
			<p><i>ornemos</i></p>
			<p><i>ornéis</i></p>
			<p><i>uernen</i></p>
		</presente>
		<pretérito-imperfecto-1>
			<p><i>ornara</i></p>
			<p><i>ornaras</i></p>
			<p><i>ornara</i></p>
			<p><i>ornáramos</i></p>
			<p><i>ornarais</i></p>
			<p><i>ornaran</i></p>
		</pretérito-imperfecto-1>
		<pretérito-imperfecto-2>
			<p><i>ornase</i></p>
			<p><i>ornases</i></p>
			<p><i>ornase</i></p>
			<p><i>ornásemos</i></p>
			<p><i>ornaseis</i></p>
			<p><i>ornasen</i></p>
		</pretérito-imperfecto-2>
		<futuro>
			<p><i>ornare</i></p>
			<p><i>ornares</i></p>
			<p><i>ornare</i></p>
			<p><i>ornáremos</i></p>
			<p><i>ornareis</i></p>
			<p><i>ornaren</i></p>
		</futuro>
		</Subjuntivo>
	<Imperativo>
		<afirmativo>
			<p><i>uerna</i></p>
			<p><i>uerne</i></p>
			<p><i>ornemos</i></p>
			<p><i>ornad</i></p>
			<p><i>uernen</i></p>
		</afirmativo>
		<negativo>
			<p><i>uernes</i></p>
			<p><i>uerne</i></p>
			<p><i>ornemos</i></p>
			<p><i>ornéis</i></p>
			<p><i>uernen</i></p>
		</negativo>
	</Imperativo>
	<Condicional>
		<presente>
			<p><i>ornaría</i></p>
			<p><i>ornarías</i></p>
			<p><i>ornaría</i></p>
			<p><i>ornaríamos</i></p>
			<p><i>ornaríais</i></p>
			<p><i>ornarían</i></p>
		</presente>
		</Condicional>
	<Infinitivo>
		<infinitivo>
			<p><i>ornar</i></p>
			<p><i>ornado</i></p>
		</infinitivo>
	</Infinitivo>
	<Gerundio>
		<gerundio>
			<p><i>ornando</i></p>
			<p><i>ornado</i></p>
		</gerundio>
	</Gerundio>
	<Participo>
		<participo>
			<p><i>ornado</i></p>
		</participo>
	</Participo>
</template>

<template name="acorr:ucarse">
	<Indicativo>
		<presente>
			<p><i>uco</i></p>
			<p><i>ucas</i></p>
			<p><i>uca</i></p>
			<p><i>ucamos</i></p>
			<p><i>ucáis</i></p>
			<p><i>ucan</i></p>
		</presente>
		<pretérito-imperfecto>
			<p><i>ucaba</i></p>
			<p><i>ucabas</i></p>
			<p><i>ucaba</i></p>
			<p><i>ucábamos</i></p>
			<p><i>ucabais</i></p>
			<p><i>ucaban</i></p>
		</pretérito-imperfecto>
		<pretérito-perfecto-simple>
			<p><i>uqué</i></p>
			<p><i>ucaste</i></p>
			<p><i>ucó</i></p>
			<p><i>ucamos</i></p>
			<p><i>ucasteis</i></p>
			<p><i>ucaron</i></p>
		</pretérito-perfecto-simple>
		<futuro>
			<p><i>ucaré</i></p>
			<p><i>ucarás</i></p>
			<p><i>ucará</i></p>
			<p><i>ucaremos</i></p>
			<p><i>ucaréis</i></p>
			<p><i>ucarán</i></p>
		</futuro>
		</Indicativo>
	<Subjuntivo>
		<presente>
			<p><i>uque</i></p>
			<p><i>uques</i></p>
			<p><i>uque</i></p>
			<p><i>uquemos</i></p>
			<p><i>uquéis</i></p>
			<p><i>uquen</i></p>
		</presente>
		<pretérito-imperfecto-1>
			<p><i>ucara</i></p>
			<p><i>ucaras</i></p>
			<p><i>ucara</i></p>
			<p><i>ucáramos</i></p>
			<p><i>ucarais</i></p>
			<p><i>ucaran</i></p>
		</pretérito-imperfecto-1>
		<pretérito-imperfecto-2>
			<p><i>ucase</i></p>
			<p><i>ucases</i></p>
			<p><i>ucase</i></p>
			<p><i>ucásemos</i></p>
			<p><i>ucaseis</i></p>
			<p><i>ucasen</i></p>
		</pretérito-imperfecto-2>
		<futuro>
			<p><i>ucare</i></p>
			<p><i>ucares</i></p>
			<p><i>ucare</i></p>
			<p><i>ucáremos</i></p>
			<p><i>ucareis</i></p>
			<p><i>ucaren</i></p>
		</futuro>
		</Subjuntivo>
	<Imperativo>
		<afirmativo>
			<p><i>úcate</i></p>
			<p><i>úquese</i></p>
			<p><i>uquémonos</i></p>
			<p><i>ucaos</i></p>
			<p><i>úquense</i></p>
		</afirmativo>
		<negativo>
			<p><i>uques</i></p>
			<p><i>uque</i></p>
			<p><i>uquemos</i></p>
			<p><i>uquéis</i></p>
			<p><i>uquen</i></p>
		</negativo>
	</Imperativo>
	<Condicional>
		<presente>
			<p><i>ucaría</i></p>
			<p><i>ucarías</i></p>
			<p><i>ucaría</i></p>
			<p><i>ucaríamos</i></p>
			<p><i>ucaríais</i></p>
			<p><i>ucarían</i></p>
		</presente>
		</Condicional>
	<Infinitivo>
		<infinitivo>
			<p><i>ucarse</i></p>
			<p><i>ucado</i></p>
		</infinitivo>
	</Infinitivo>
	<Gerundio>
		<gerundio>
			<p><i>ucándose</i></p>
			<p><i>ucado</i></p>
		</gerundio>
	</Gerundio>
	<Participo>
		<participo>
			<p><i>ucado</i></p>
		</participo>
	</Participo>
</template>

<template name="acort:ejarse">
	<Indicativo>
		<presente>
			<p><i>ejo</i></p>
			<p><i>ejas</i></p>
			<p><i>eja</i></p>
			<p><i>ejamos</i></p>
			<p><i>ejáis</i></p>
			<p><i>ejan</i></p>
		</presente>
		<pretérito-imperfecto>
			<p><i>ejaba</i></p>
			<p><i>ejabas</i></p>
			<p><i>ejaba</i></p>
			<p><i>ejábamos</i></p>
			<p><i>ejabais</i></p>
			<p><i>ejaban</i></p>
		</pretérito-imperfecto>
		<pretérito-perfecto-simple>
			<p><i>ejé</i></p>
			<p><i>ejaste</i></p>
			<p><i>ejó</i></p>
			<p><i>ejamos</i></p>
			<p><i>ejasteis</i></p>
			<p><i>ejaron</i></p>
		</pretérito-perfecto-simple>
		<futuro>
			<p><i>ejaré</i></p>
			<p><i>ejarás</i></p>
			<p><i>ejará</i></p>
			<p><i>ejaremos</i></p>
			<p><i>ejaréis</i></p>
			<p><i>ejarán</i></p>
		</futuro>
		</Indicativo>
	<Subjuntivo>
		<presente>
			<p><i>eje</i></p>
			<p><i>ejes</i></p>
			<p><i>eje</i></p>
			<p><i>ejemos</i></p>
			<p><i>ejéis</i></p>
			<p><i>ejen</i></p>
		</presente>
		<pretérito-imperfecto-1>
			<p><i>ejara</i></p>
			<p><i>ejaras</i></p>
			<p><i>ejara</i></p>
			<p><i>ejáramos</i></p>
			<p><i>ejarais</i></p>
			<p><i>ejaran</i></p>
		</pretérito-imperfecto-1>
		<pretérito-imperfecto-2>
			<p><i>ejase</i></p>
			<p><i>ejases</i></p>
			<p><i>ejase</i></p>
			<p><i>ejásemos</i></p>
			<p><i>ejaseis</i></p>
			<p><i>ejasen</i></p>
		</pretérito-imperfecto-2>
		<futuro>
			<p><i>ejare</i></p>
			<p><i>ejares</i></p>
			<p><i>ejare</i></p>
			<p><i>ejáremos</i></p>
			<p><i>ejareis</i></p>
			<p><i>ejaren</i></p>
		</futuro>
		</Subjuntivo>
	<Imperativo>
		<afirmativo>
			<p><i>éjate</i></p>
			<p><i>éjese</i></p>
			<p><i>ejémonos</i></p>
			<p><i>ejaos</i></p>
			<p><i>éjense</i></p>
		</afirmativo>
		<negativo>
			<p><i>ejes</i></p>
			<p><i>eje</i></p>
			<p><i>ejemos</i></p>
			<p><i>ejéis</i></p>
			<p><i>ejen</i></p>
		</negativo>
	</Imperativo>
	<Condicional>
		<presente>
			<p><i>ejaría</i></p>
			<p><i>ejarías</i></p>
			<p><i>ejaría</i></p>
			<p><i>ejaríamos</i></p>
			<p><i>ejaríais</i></p>
			<p><i>ejarían</i></p>
		</presente>
		</Condicional>
	<Infinitivo>
		<infinitivo>
			<p><i>ejarse</i></p>
			<p><i>ejado</i></p>
		</infinitivo>
	</Infinitivo>
	<Gerundio>
		<gerundio>
			<p><i>ejándose</i></p>
			<p><i>ejado</i></p>
		</gerundio>
	</Gerundio>
	<Participo>
		<participo>
			<p><i>ejado</i></p>
		</participo>
	</Participo>
</template>

<template name="ac:ostar">
	<Indicativo>
		<presente>
			<p><i>uesto</i></p>
			<p><i>uestas</i></p>
			<p><i>uesta</i></p>
			<p><i>ostamos</i></p>
			<p><i>ostáis</i></p>
			<p><i>uestan</i></p>
		</presente>
		<pretérito-imperfecto>
			<p><i>ostaba</i></p>
			<p><i>ostabas</i></p>
			<p><i>ostaba</i></p>
			<p><i>ostábamos</i></p>
			<p><i>ostabais</i></p>
			<p><i>ostaban</i></p>
		</pretérito-imperfecto>
		<pretérito-perfecto-simple>
			<p><i>osté</i></p>
			<p><i>ostaste</i></p>
			<p><i>ostó</i></p>
			<p><i>ostamos</i></p>
			<p><i>ostasteis</i></p>
			<p><i>ostaron</i></p>
		</pretérito-perfecto-simple>
		<futuro>
			<p><i>ostaré</i></p>
			<p><i>ostarás</i></p>
			<p><i>ostará</i></p>
			<p><i>ostaremos</i></p>
			<p><i>ostaréis</i></p>
			<p><i>ostarán</i></p>
		</futuro>
		</Indicativo>
	<Subjuntivo>
		<presente>
			<p><i>ueste</i></p>
			<p><i>uestes</i></p>
			<p><i>ueste</i></p>
			<p><i>ostemos</i></p>
			<p><i>ostéis</i></p>
			<p><i>uesten</i></p>
		</presente>
		<pretérito-imperfecto-1>
			<p><i>ostara</i></p>
			<p><i>ostaras</i></p>
			<p><i>ostara</i></p>
			<p><i>ostáramos</i></p>
			<p><i>ostarais</i></p>
			<p><i>ostaran</i></p>
		</pretérito-imperfecto-1>
		<pretérito-imperfecto-2>
			<p><i>ostase</i></p>
			<p><i>ostases</i></p>
			<p><i>ostase</i></p>
			<p><i>ostásemos</i></p>
			<p><i>ostaseis</i></p>
			<p><i>ostasen</i></p>
		</pretérito-imperfecto-2>
		<futuro>
			<p><i>ostare</i></p>
			<p><i>ostares</i></p>
			<p><i>ostare</i></p>
			<p><i>ostáremos</i></p>
			<p><i>ostareis</i></p>
			<p><i>ostaren</i></p>
		</futuro>
		</Subjuntivo>
	<Imperativo>
		<afirmativo>
			<p><i>uesta</i></p>
			<p><i>ueste</i></p>
			<p><i>ostemos</i></p>
			<p><i>ostad</i></p>
			<p><i>uesten</i></p>
		</afirmativo>
		<negativo>
			<p><i>uestes</i></p>
			<p><i>ueste</i></p>
			<p><i>ostemos</i></p>
			<p><i>ostéis</i></p>
			<p><i>uesten</i></p>
		</negativo>
	</Imperativo>
	<Condicional>
		<presente>
			<p><i>ostaría</i></p>
			<p><i>ostarías</i></p>
			<p><i>ostaría</i></p>
			<p><i>ostaríamos</i></p>
			<p><i>ostaríais</i></p>
			<p><i>ostarían</i></p>
		</presente>
		</Condicional>
	<Infinitivo>
		<infinitivo>
			<p><i>ostar</i></p>
			<p><i>ostado</i></p>
		</infinitivo>
	</Infinitivo>
	<Gerundio>
		<gerundio>
			<p><i>ostando</i></p>
			<p><i>ostado</i></p>
		</gerundio>
	</Gerundio>
	<Participo>
		<participo>
			<p><i>ostado</i></p>
		</participo>
	</Participo>
</template>

<template name="acrec:entar">
	<Indicativo>
		<presente>
			<p><i>iento</i></p>
			<p><i>ientas</i></p>
			<p><i>ienta</i></p>
			<p><i>entamos</i></p>
			<p><i>entáis</i></p>
			<p><i>ientan</i></p>
		</presente>
		<pretérito-imperfecto>
			<p><i>entaba</i></p>
			<p><i>entabas</i></p>
			<p><i>entaba</i></p>
			<p><i>entábamos</i></p>
			<p><i>entabais</i></p>
			<p><i>entaban</i></p>
		</pretérito-imperfecto>
		<pretérito-perfecto-simple>
			<p><i>enté</i></p>
			<p><i>entaste</i></p>
			<p><i>entó</i></p>
			<p><i>entamos</i></p>
			<p><i>entasteis</i></p>
			<p><i>entaron</i></p>
		</pretérito-perfecto-simple>
		<futuro>
			<p><i>entaré</i></p>
			<p><i>entarás</i></p>
			<p><i>entará</i></p>
			<p><i>entaremos</i></p>
			<p><i>entaréis</i></p>
			<p><i>entarán</i></p>
		</futuro>
		</Indicativo>
	<Subjuntivo>
		<presente>
			<p><i>iente</i></p>
			<p><i>ientes</i></p>
			<p><i>iente</i></p>
			<p><i>entemos</i></p>
			<p><i>entéis</i></p>
			<p><i>ienten</i></p>
		</presente>
		<pretérito-imperfecto-1>
			<p><i>entara</i></p>
			<p><i>entaras</i></p>
			<p><i>entara</i></p>
			<p><i>entáramos</i></p>
			<p><i>entarais</i></p>
			<p><i>entaran</i></p>
		</pretérito-imperfecto-1>
		<pretérito-imperfecto-2>
			<p><i>entase</i></p>
			<p><i>entases</i></p>
			<p><i>entase</i></p>
			<p><i>entásemos</i></p>
			<p><i>entaseis</i></p>
			<p><i>entasen</i></p>
		</pretérito-imperfecto-2>
		<futuro>
			<p><i>entare</i></p>
			<p><i>entares</i></p>
			<p><i>entare</i></p>
			<p><i>entáremos</i></p>
			<p><i>entareis</i></p>
			<p><i>entaren</i></p>
		</futuro>
		</Subjuntivo>
	<Imperativo>
		<afirmativo>
			<p><i>ienta</i></p>
			<p><i>iente</i></p>
			<p><i>entemos</i></p>
			<p><i>entad</i></p>
			<p><i>ienten</i></p>
		</afirmativo>
		<negativo>
			<p><i>ientes</i></p>
			<p><i>iente</i></p>
			<p><i>entemos</i></p>
			<p><i>entéis</i></p>
			<p><i>ienten</i></p>
		</negativo>
	</Imperativo>
	<Condicional>
		<presente>
			<p><i>entaría</i></p>
			<p><i>entarías</i></p>
			<p><i>entaría</i></p>
			<p><i>entaríamos</i></p>
			<p><i>entaríais</i></p>
			<p><i>entarían</i></p>
		</presente>
		</Condicional>
	<Infinitivo>
		<infinitivo>
			<p><i>entar</i></p>
			<p><i>entado</i></p>
		</infinitivo>
	</Infinitivo>
	<Gerundio>
		<gerundio>
			<p><i>entando</i></p>
			<p><i>entado</i></p>
		</gerundio>
	</Gerundio>
	<Participo>
		<participo>
			<p><i>entado</i></p>
		</participo>
	</Participo>
</template>

<template name="acri:ollarse">
	<Indicativo>
		<presente>
			<p><i>ollo</i></p>
			<p><i>ollas</i></p>
			<p><i>olla</i></p>
			<p><i>ollamos</i></p>
			<p><i>olláis</i></p>
			<p><i>ollan</i></p>
		</presente>
		<pretérito-imperfecto>
			<p><i>ollaba</i></p>
			<p><i>ollabas</i></p>
			<p><i>ollaba</i></p>
			<p><i>ollábamos</i></p>
			<p><i>ollabais</i></p>
			<p><i>ollaban</i></p>
		</pretérito-imperfecto>
		<pretérito-perfecto-simple>
			<p><i>ollé</i></p>
			<p><i>ollaste</i></p>
			<p><i>olló</i></p>
			<p><i>ollamos</i></p>
			<p><i>ollasteis</i></p>
			<p><i>ollaron</i></p>
		</pretérito-perfecto-simple>
		<futuro>
			<p><i>ollaré</i></p>
			<p><i>ollarás</i></p>
			<p><i>ollará</i></p>
			<p><i>ollaremos</i></p>
			<p><i>ollaréis</i></p>
			<p><i>ollarán</i></p>
		</futuro>
		</Indicativo>
	<Subjuntivo>
		<presente>
			<p><i>olle</i></p>
			<p><i>olles</i></p>
			<p><i>olle</i></p>
			<p><i>ollemos</i></p>
			<p><i>olléis</i></p>
			<p><i>ollen</i></p>
		</presente>
		<pretérito-imperfecto-1>
			<p><i>ollara</i></p>
			<p><i>ollaras</i></p>
			<p><i>ollara</i></p>
			<p><i>olláramos</i></p>
			<p><i>ollarais</i></p>
			<p><i>ollaran</i></p>
		</pretérito-imperfecto-1>
		<pretérito-imperfecto-2>
			<p><i>ollase</i></p>
			<p><i>ollases</i></p>
			<p><i>ollase</i></p>
			<p><i>ollásemos</i></p>
			<p><i>ollaseis</i></p>
			<p><i>ollasen</i></p>
		</pretérito-imperfecto-2>
		<futuro>
			<p><i>ollare</i></p>
			<p><i>ollares</i></p>
			<p><i>ollare</i></p>
			<p><i>olláremos</i></p>
			<p><i>ollareis</i></p>
			<p><i>ollaren</i></p>
		</futuro>
		</Subjuntivo>
	<Imperativo>
		<afirmativo>
			<p><i>óllate</i></p>
			<p><i>óllese</i></p>
			<p><i>ollémonos</i></p>
			<p><i>ollaos</i></p>
			<p><i>óllense</i></p>
		</afirmativo>
		<negativo>
			<p><i>olles</i></p>
			<p><i>olle</i></p>
			<p><i>ollemos</i></p>
			<p><i>olléis</i></p>
			<p><i>ollen</i></p>
		</negativo>
	</Imperativo>
	<Condicional>
		<presente>
			<p><i>ollaría</i></p>
			<p><i>ollarías</i></p>
			<p><i>ollaría</i></p>
			<p><i>ollaríamos</i></p>
			<p><i>ollaríais</i></p>
			<p><i>ollarían</i></p>
		</presente>
		</Condicional>
	<Infinitivo>
		<infinitivo>
			<p><i>ollarse</i></p>
			<p><i>ollado</i></p>
		</infinitivo>
	</Infinitivo>
	<Gerundio>
		<gerundio>
			<p><i>ollándose</i></p>
			<p><i>ollado</i></p>
		</gerundio>
	</Gerundio>
	<Participo>
		<participo>
			<p><i>ollado</i></p>
		</participo>
	</Participo>
</template>

<template name="acu:ilmarse">
	<Indicativo>
		<presente>
			<p><i>ilmo</i></p>
			<p><i>ilmas</i></p>
			<p><i>ilma</i></p>
			<p><i>ilmamos</i></p>
			<p><i>ilmáis</i></p>
			<p><i>ilman</i></p>
		</presente>
		<pretérito-imperfecto>
			<p><i>ilmaba</i></p>
			<p><i>ilmabas</i></p>
			<p><i>ilmaba</i></p>
			<p><i>ilmábamos</i></p>
			<p><i>ilmabais</i></p>
			<p><i>ilmaban</i></p>
		</pretérito-imperfecto>
		<pretérito-perfecto-simple>
			<p><i>ilmé</i></p>
			<p><i>ilmaste</i></p>
			<p><i>ilmó</i></p>
			<p><i>ilmamos</i></p>
			<p><i>ilmasteis</i></p>
			<p><i>ilmaron</i></p>
		</pretérito-perfecto-simple>
		<futuro>
			<p><i>ilmaré</i></p>
			<p><i>ilmarás</i></p>
			<p><i>ilmará</i></p>
			<p><i>ilmaremos</i></p>
			<p><i>ilmaréis</i></p>
			<p><i>ilmarán</i></p>
		</futuro>
		</Indicativo>
	<Subjuntivo>
		<presente>
			<p><i>ilme</i></p>
			<p><i>ilmes</i></p>
			<p><i>ilme</i></p>
			<p><i>ilmemos</i></p>
			<p><i>ilméis</i></p>
			<p><i>ilmen</i></p>
		</presente>
		<pretérito-imperfecto-1>
			<p><i>ilmara</i></p>
			<p><i>ilmaras</i></p>
			<p><i>ilmara</i></p>
			<p><i>ilmáramos</i></p>
			<p><i>ilmarais</i></p>
			<p><i>ilmaran</i></p>
		</pretérito-imperfecto-1>
		<pretérito-imperfecto-2>
			<p><i>ilmase</i></p>
			<p><i>ilmases</i></p>
			<p><i>ilmase</i></p>
			<p><i>ilmásemos</i></p>
			<p><i>ilmaseis</i></p>
			<p><i>ilmasen</i></p>
		</pretérito-imperfecto-2>
		<futuro>
			<p><i>ilmare</i></p>
			<p><i>ilmares</i></p>
			<p><i>ilmare</i></p>
			<p><i>ilmáremos</i></p>
			<p><i>ilmareis</i></p>
			<p><i>ilmaren</i></p>
		</futuro>
		</Subjuntivo>
	<Imperativo>
		<afirmativo>
			<p><i>ílmate</i></p>
			<p><i>ílmese</i></p>
			<p><i>ilmémonos</i></p>
			<p><i>ilmaos</i></p>
			<p><i>ílmense</i></p>
		</afirmativo>
		<negativo>
			<p><i>ilmes</i></p>
			<p><i>ilme</i></p>
			<p><i>ilmemos</i></p>
			<p><i>ilméis</i></p>
			<p><i>ilmen</i></p>
		</negativo>
	</Imperativo>
	<Condicional>
		<presente>
			<p><i>ilmaría</i></p>
			<p><i>ilmarías</i></p>
			<p><i>ilmaría</i></p>
			<p><i>ilmaríamos</i></p>
			<p><i>ilmaríais</i></p>
			<p><i>ilmarían</i></p>
		</presente>
		</Condicional>
	<Infinitivo>
		<infinitivo>
			<p><i>ilmarse</i></p>
			<p><i>ilmado</i></p>
		</infinitivo>
	</Infinitivo>
	<Gerundio>
		<gerundio>
			<p><i>ilmándose</i></p>
			<p><i>ilmado</i></p>
		</gerundio>
	</Gerundio>
	<Participo>
		<participo>
			<p><i>ilmado</i></p>
		</participo>
	</Participo>
</template>

<template name="ac:uñarse">
	<Indicativo>
		<presente>
			<p><i>uño</i></p>
			<p><i>uñas</i></p>
			<p><i>uña</i></p>
			<p><i>uñamos</i></p>
			<p><i>uñáis</i></p>
			<p><i>uñan</i></p>
		</presente>
		<pretérito-imperfecto>
			<p><i>uñaba</i></p>
			<p><i>uñabas</i></p>
			<p><i>uñaba</i></p>
			<p><i>uñábamos</i></p>
			<p><i>uñabais</i></p>
			<p><i>uñaban</i></p>
		</pretérito-imperfecto>
		<pretérito-perfecto-simple>
			<p><i>uñé</i></p>
			<p><i>uñaste</i></p>
			<p><i>uñó</i></p>
			<p><i>uñamos</i></p>
			<p><i>uñasteis</i></p>
			<p><i>uñaron</i></p>
		</pretérito-perfecto-simple>
		<futuro>
			<p><i>uñaré</i></p>
			<p><i>uñarás</i></p>
			<p><i>uñará</i></p>
			<p><i>uñaremos</i></p>
			<p><i>uñaréis</i></p>
			<p><i>uñarán</i></p>
		</futuro>
		</Indicativo>
	<Subjuntivo>
		<presente>
			<p><i>uñe</i></p>
			<p><i>uñes</i></p>
			<p><i>uñe</i></p>
			<p><i>uñemos</i></p>
			<p><i>uñéis</i></p>
			<p><i>uñen</i></p>
		</presente>
		<pretérito-imperfecto-1>
			<p><i>uñara</i></p>
			<p><i>uñaras</i></p>
			<p><i>uñara</i></p>
			<p><i>uñáramos</i></p>
			<p><i>uñarais</i></p>
			<p><i>uñaran</i></p>
		</pretérito-imperfecto-1>
		<pretérito-imperfecto-2>
			<p><i>uñase</i></p>
			<p><i>uñases</i></p>
			<p><i>uñase</i></p>
			<p><i>uñásemos</i></p>
			<p><i>uñaseis</i></p>
			<p><i>uñasen</i></p>
		</pretérito-imperfecto-2>
		<futuro>
			<p><i>uñare</i></p>
			<p><i>uñares</i></p>
			<p><i>uñare</i></p>
			<p><i>uñáremos</i></p>
			<p><i>uñareis</i></p>
			<p><i>uñaren</i></p>
		</futuro>
		</Subjuntivo>
	<Imperativo>
		<afirmativo>
			<p><i>úñate</i></p>
			<p><i>úñese</i></p>
			<p><i>uñémonos</i></p>
			<p><i>uñaos</i></p>
			<p><i>úñense</i></p>
		</afirmativo>
		<negativo>
			<p><i>uñes</i></p>
			<p><i>uñe</i></p>
			<p><i>uñemos</i></p>
			<p><i>uñéis</i></p>
			<p><i>uñen</i></p>
		</negativo>
	</Imperativo>
	<Condicional>
		<presente>
			<p><i>uñaría</i></p>
			<p><i>uñarías</i></p>
			<p><i>uñaría</i></p>
			<p><i>uñaríamos</i></p>
			<p><i>uñaríais</i></p>
			<p><i>uñarían</i></p>
		</presente>
		</Condicional>
	<Infinitivo>
		<infinitivo>
			<p><i>uñarse</i></p>
			<p><i>uñado</i></p>
		</infinitivo>
	</Infinitivo>
	<Gerundio>
		<gerundio>
			<p><i>uñándose</i></p>
			<p><i>uñado</i></p>
		</gerundio>
	</Gerundio>
	<Participo>
		<participo>
			<p><i>uñado</i></p>
		</participo>
	</Participo>
</template>

<template name="ac:urdarse">
	<Indicativo>
		<presente>
			<p><i>urdo</i></p>
			<p><i>urdas</i></p>
			<p><i>urda</i></p>
			<p><i>urdamos</i></p>
			<p><i>urdáis</i></p>
			<p><i>urdan</i></p>
		</presente>
		<pretérito-imperfecto>
			<p><i>urdaba</i></p>
			<p><i>urdabas</i></p>
			<p><i>urdaba</i></p>
			<p><i>urdábamos</i></p>
			<p><i>urdabais</i></p>
			<p><i>urdaban</i></p>
		</pretérito-imperfecto>
		<pretérito-perfecto-simple>
			<p><i>urdé</i></p>
			<p><i>urdaste</i></p>
			<p><i>urdó</i></p>
			<p><i>urdamos</i></p>
			<p><i>urdasteis</i></p>
			<p><i>urdaron</i></p>
		</pretérito-perfecto-simple>
		<futuro>
			<p><i>urdaré</i></p>
			<p><i>urdarás</i></p>
			<p><i>urdará</i></p>
			<p><i>urdaremos</i></p>
			<p><i>urdaréis</i></p>
			<p><i>urdarán</i></p>
		</futuro>
		</Indicativo>
	<Subjuntivo>
		<presente>
			<p><i>urde</i></p>
			<p><i>urdes</i></p>
			<p><i>urde</i></p>
			<p><i>urdemos</i></p>
			<p><i>urdéis</i></p>
			<p><i>urden</i></p>
		</presente>
		<pretérito-imperfecto-1>
			<p><i>urdara</i></p>
			<p><i>urdaras</i></p>
			<p><i>urdara</i></p>
			<p><i>urdáramos</i></p>
			<p><i>urdarais</i></p>
			<p><i>urdaran</i></p>
		</pretérito-imperfecto-1>
		<pretérito-imperfecto-2>
			<p><i>urdase</i></p>
			<p><i>urdases</i></p>
			<p><i>urdase</i></p>
			<p><i>urdásemos</i></p>
			<p><i>urdaseis</i></p>
			<p><i>urdasen</i></p>
		</pretérito-imperfecto-2>
		<futuro>
			<p><i>urdare</i></p>
			<p><i>urdares</i></p>
			<p><i>urdare</i></p>
			<p><i>urdáremos</i></p>
			<p><i>urdareis</i></p>
			<p><i>urdaren</i></p>
		</futuro>
		</Subjuntivo>
	<Imperativo>
		<afirmativo>
			<p><i>úrdate</i></p>
			<p><i>úrdese</i></p>
			<p><i>urdémonos</i></p>
			<p><i>urdaos</i></p>
			<p><i>úrdense</i></p>
		</afirmativo>
		<negativo>
			<p><i>urdes</i></p>
			<p><i>urde</i></p>
			<p><i>urdemos</i></p>
			<p><i>urdéis</i></p>
			<p><i>urden</i></p>
		</negativo>
	</Imperativo>
	<Condicional>
		<presente>
			<p><i>urdaría</i></p>
			<p><i>urdarías</i></p>
			<p><i>urdaría</i></p>
			<p><i>urdaríamos</i></p>
			<p><i>urdaríais</i></p>
			<p><i>urdarían</i></p>
		</presente>
		</Condicional>
	<Infinitivo>
		<infinitivo>
			<p><i>urdarse</i></p>
			<p><i>urdado</i></p>
		</infinitivo>
	</Infinitivo>
	<Gerundio>
		<gerundio>
			<p><i>urdándose</i></p>
			<p><i>urdado</i></p>
		</gerundio>
	</Gerundio>
	<Participo>
		<participo>
			<p><i>urdado</i></p>
		</participo>
	</Participo>
</template>

<template name="ad:entrarse">
	<Indicativo>
		<presente>
			<p><i>entro</i></p>
			<p><i>entras</i></p>
			<p><i>entra</i></p>
			<p><i>entramos</i></p>
			<p><i>entráis</i></p>
			<p><i>entran</i></p>
		</presente>
		<pretérito-imperfecto>
			<p><i>entraba</i></p>
			<p><i>entrabas</i></p>
			<p><i>entraba</i></p>
			<p><i>entrábamos</i></p>
			<p><i>entrabais</i></p>
			<p><i>entraban</i></p>
		</pretérito-imperfecto>
		<pretérito-perfecto-simple>
			<p><i>entré</i></p>
			<p><i>entraste</i></p>
			<p><i>entró</i></p>
			<p><i>entramos</i></p>
			<p><i>entrasteis</i></p>
			<p><i>entraron</i></p>
		</pretérito-perfecto-simple>
		<futuro>
			<p><i>entraré</i></p>
			<p><i>entrarás</i></p>
			<p><i>entrará</i></p>
			<p><i>entraremos</i></p>
			<p><i>entraréis</i></p>
			<p><i>entrarán</i></p>
		</futuro>
		</Indicativo>
	<Subjuntivo>
		<presente>
			<p><i>entre</i></p>
			<p><i>entres</i></p>
			<p><i>entre</i></p>
			<p><i>entremos</i></p>
			<p><i>entréis</i></p>
			<p><i>entren</i></p>
		</presente>
		<pretérito-imperfecto-1>
			<p><i>entrara</i></p>
			<p><i>entraras</i></p>
			<p><i>entrara</i></p>
			<p><i>entráramos</i></p>
			<p><i>entrarais</i></p>
			<p><i>entraran</i></p>
		</pretérito-imperfecto-1>
		<pretérito-imperfecto-2>
			<p><i>entrase</i></p>
			<p><i>entrases</i></p>
			<p><i>entrase</i></p>
			<p><i>entrásemos</i></p>
			<p><i>entraseis</i></p>
			<p><i>entrasen</i></p>
		</pretérito-imperfecto-2>
		<futuro>
			<p><i>entrare</i></p>
			<p><i>entrares</i></p>
			<p><i>entrare</i></p>
			<p><i>entráremos</i></p>
			<p><i>entrareis</i></p>
			<p><i>entraren</i></p>
		</futuro>
		</Subjuntivo>
	<Imperativo>
		<afirmativo>
			<p><i>éntrate</i></p>
			<p><i>éntrese</i></p>
			<p><i>entrémonos</i></p>
			<p><i>entraos</i></p>
			<p><i>éntrense</i></p>
		</afirmativo>
		<negativo>
			<p><i>entres</i></p>
			<p><i>entre</i></p>
			<p><i>entremos</i></p>
			<p><i>entréis</i></p>
			<p><i>entren</i></p>
		</negativo>
	</Imperativo>
	<Condicional>
		<presente>
			<p><i>entraría</i></p>
			<p><i>entrarías</i></p>
			<p><i>entraría</i></p>
			<p><i>entraríamos</i></p>
			<p><i>entraríais</i></p>
			<p><i>entrarían</i></p>
		</presente>
		</Condicional>
	<Infinitivo>
		<infinitivo>
			<p><i>entrarse</i></p>
			<p><i>entrado</i></p>
		</infinitivo>
	</Infinitivo>
	<Gerundio>
		<gerundio>
			<p><i>entrándose</i></p>
			<p><i>entrado</i></p>
		</gerundio>
	</Gerundio>
	<Participo>
		<participo>
			<p><i>entrado</i></p>
		</participo>
	</Participo>
</template>

<template name="ad:estrar">
	<Indicativo>
		<presente>
			<p><i>iestro</i></p>
			<p><i>iestras</i></p>
			<p><i>iestra</i></p>
			<p><i>estramos</i></p>
			<p><i>estráis</i></p>
			<p><i>iestran</i></p>
		</presente>
		<pretérito-imperfecto>
			<p><i>estraba</i></p>
			<p><i>estrabas</i></p>
			<p><i>estraba</i></p>
			<p><i>estrábamos</i></p>
			<p><i>estrabais</i></p>
			<p><i>estraban</i></p>
		</pretérito-imperfecto>
		<pretérito-perfecto-simple>
			<p><i>estré</i></p>
			<p><i>estraste</i></p>
			<p><i>estró</i></p>
			<p><i>estramos</i></p>
			<p><i>estrasteis</i></p>
			<p><i>estraron</i></p>
		</pretérito-perfecto-simple>
		<futuro>
			<p><i>estraré</i></p>
			<p><i>estrarás</i></p>
			<p><i>estrará</i></p>
			<p><i>estraremos</i></p>
			<p><i>estraréis</i></p>
			<p><i>estrarán</i></p>
		</futuro>
		</Indicativo>
	<Subjuntivo>
		<presente>
			<p><i>iestre</i></p>
			<p><i>iestres</i></p>
			<p><i>iestre</i></p>
			<p><i>estremos</i></p>
			<p><i>estréis</i></p>
			<p><i>iestren</i></p>
		</presente>
		<pretérito-imperfecto-1>
			<p><i>estrara</i></p>
			<p><i>estraras</i></p>
			<p><i>estrara</i></p>
			<p><i>estráramos</i></p>
			<p><i>estrarais</i></p>
			<p><i>estraran</i></p>
		</pretérito-imperfecto-1>
		<pretérito-imperfecto-2>
			<p><i>estrase</i></p>
			<p><i>estrases</i></p>
			<p><i>estrase</i></p>
			<p><i>estrásemos</i></p>
			<p><i>estraseis</i></p>
			<p><i>estrasen</i></p>
		</pretérito-imperfecto-2>
		<futuro>
			<p><i>estrare</i></p>
			<p><i>estrares</i></p>
			<p><i>estrare</i></p>
			<p><i>estráremos</i></p>
			<p><i>estrareis</i></p>
			<p><i>estraren</i></p>
		</futuro>
		</Subjuntivo>
	<Imperativo>
		<afirmativo>
			<p><i>iestra</i></p>
			<p><i>iestre</i></p>
			<p><i>estremos</i></p>
			<p><i>estrad</i></p>
			<p><i>iestren</i></p>
		</afirmativo>
		<negativo>
			<p><i>iestres</i></p>
			<p><i>iestre</i></p>
			<p><i>estremos</i></p>
			<p><i>estréis</i></p>
			<p><i>iestren</i></p>
		</negativo>
	</Imperativo>
	<Condicional>
		<presente>
			<p><i>estraría</i></p>
			<p><i>estrarías</i></p>
			<p><i>estraría</i></p>
			<p><i>estraríamos</i></p>
			<p><i>estraríais</i></p>
			<p><i>estrarían</i></p>
		</presente>
		</Condicional>
	<Infinitivo>
		<infinitivo>
			<p><i>estrar</i></p>
			<p><i>estrado</i></p>
		</infinitivo>
	</Infinitivo>
	<Gerundio>
		<gerundio>
			<p><i>estrando</i></p>
			<p><i>estrado</i></p>
		</gerundio>
	</Gerundio>
	<Participo>
		<participo>
			<p><i>estrado</i></p>
		</participo>
	</Participo>
</template>

<template name="adh:erir">
	<Indicativo>
		<presente>
			<p><i>iero</i></p>
			<p><i>ieres</i></p>
			<p><i>iere</i></p>
			<p><i>erimos</i></p>
			<p><i>erís</i></p>
			<p><i>ieren</i></p>
		</presente>
		<pretérito-imperfecto>
			<p><i>ería</i></p>
			<p><i>erías</i></p>
			<p><i>ería</i></p>
			<p><i>eríamos</i></p>
			<p><i>eríais</i></p>
			<p><i>erían</i></p>
		</pretérito-imperfecto>
		<pretérito-perfecto-simple>
			<p><i>erí</i></p>
			<p><i>eriste</i></p>
			<p><i>irió</i></p>
			<p><i>erimos</i></p>
			<p><i>eristeis</i></p>
			<p><i>irieron</i></p>
		</pretérito-perfecto-simple>
		<futuro>
			<p><i>eriré</i></p>
			<p><i>erirás</i></p>
			<p><i>erirá</i></p>
			<p><i>eriremos</i></p>
			<p><i>eriréis</i></p>
			<p><i>erirán</i></p>
		</futuro>
		</Indicativo>
	<Subjuntivo>
		<presente>
			<p><i>iera</i></p>
			<p><i>ieras</i></p>
			<p><i>iera</i></p>
			<p><i>iramos</i></p>
			<p><i>iráis</i></p>
			<p><i>ieran</i></p>
		</presente>
		<pretérito-imperfecto-1>
			<p><i>iriera</i></p>
			<p><i>irieras</i></p>
			<p><i>iriera</i></p>
			<p><i>iriéramos</i></p>
			<p><i>irierais</i></p>
			<p><i>irieran</i></p>
		</pretérito-imperfecto-1>
		<pretérito-imperfecto-2>
			<p><i>iriese</i></p>
			<p><i>irieses</i></p>
			<p><i>iriese</i></p>
			<p><i>iriésemos</i></p>
			<p><i>irieseis</i></p>
			<p><i>iriesen</i></p>
		</pretérito-imperfecto-2>
		<futuro>
			<p><i>iriere</i></p>
			<p><i>irieres</i></p>
			<p><i>iriere</i></p>
			<p><i>iriéremos</i></p>
			<p><i>iriereis</i></p>
			<p><i>irieren</i></p>
		</futuro>
		</Subjuntivo>
	<Imperativo>
		<afirmativo>
			<p><i>iere</i></p>
			<p><i>iera</i></p>
			<p><i>iramos</i></p>
			<p><i>erid</i></p>
			<p><i>ieran</i></p>
		</afirmativo>
		<negativo>
			<p><i>ieras</i></p>
			<p><i>iera</i></p>
			<p><i>iramos</i></p>
			<p><i>iráis</i></p>
			<p><i>ieran</i></p>
		</negativo>
	</Imperativo>
	<Condicional>
		<presente>
			<p><i>eriría</i></p>
			<p><i>erirías</i></p>
			<p><i>eriría</i></p>
			<p><i>eriríamos</i></p>
			<p><i>eriríais</i></p>
			<p><i>erirían</i></p>
		</presente>
		</Condicional>
	<Infinitivo>
		<infinitivo>
			<p><i>erir</i></p>
			<p><i>erido</i></p>
		</infinitivo>
	</Infinitivo>
	<Gerundio>
		<gerundio>
			<p><i>iriendo</i></p>
			<p><i>erido</i></p>
		</gerundio>
	</Gerundio>
	<Participo>
		<participo>
			<p><i>erido</i></p>
		</participo>
	</Participo>
</template>

<template name="adir:">
	<Indicativo>
		<presente>
			<p><i>iero</i></p>
			<p><i>ieres</i></p>
			<p><i>iere</i></p>
			<p><i>erimos</i></p>
			<p><i>erís</i></p>
			<p><i>ieren</i></p>
		</presente>
		<pretérito-imperfecto>
			<p><i>ería</i></p>
			<p><i>erías</i></p>
			<p><i>ería</i></p>
			<p><i>eríamos</i></p>
			<p><i>eríais</i></p>
			<p><i>erían</i></p>
		</pretérito-imperfecto>
		<pretérito-perfecto-simple>
			<p><i>erí</i></p>
			<p><i>eriste</i></p>
			<p><i>irió</i></p>
			<p><i>erimos</i></p>
			<p><i>eristeis</i></p>
			<p><i>irieron</i></p>
		</pretérito-perfecto-simple>
		<futuro>
			<p><i>eriré</i></p>
			<p><i>erirás</i></p>
			<p><i>erirá</i></p>
			<p><i>eriremos</i></p>
			<p><i>eriréis</i></p>
			<p><i>erirán</i></p>
		</futuro>
		</Indicativo>
	<Subjuntivo>
		<presente>
			<p><i>iera</i></p>
			<p><i>ieras</i></p>
			<p><i>iera</i></p>
			<p><i>iramos</i></p>
			<p><i>iráis</i></p>
			<p><i>ieran</i></p>
		</presente>
		<pretérito-imperfecto-1>
			<p><i>iriera</i></p>
			<p><i>irieras</i></p>
			<p><i>iriera</i></p>
			<p><i>iriéramos</i></p>
			<p><i>irierais</i></p>
			<p><i>irieran</i></p>
		</pretérito-imperfecto-1>
		<pretérito-imperfecto-2>
			<p><i>iriese</i></p>
			<p><i>irieses</i></p>
			<p><i>iriese</i></p>
			<p><i>iriésemos</i></p>
			<p><i>irieseis</i></p>
			<p><i>iriesen</i></p>
		</pretérito-imperfecto-2>
		<futuro>
			<p><i>iriere</i></p>
			<p><i>irieres</i></p>
			<p><i>iriere</i></p>
			<p><i>iriéremos</i></p>
			<p><i>iriereis</i></p>
			<p><i>irieren</i></p>
		</futuro>
		</Subjuntivo>
	<Imperativo>
		<afirmativo>
			<p><i/></p>
			<p><i/></p>
			<p><i/></p>
			<p><i/></p>
			<p><i/></p>
		</afirmativo>
		<negativo>
			<p><i/></p>
			<p><i/></p>
			<p><i/></p>
			<p><i/></p>
			<p><i/></p>
		</negativo>
	</Imperativo>
	<Condicional>
		<presente>
			<p><i>eriría</i></p>
			<p><i>erirías</i></p>
			<p><i>eriría</i></p>
			<p><i>eriríamos</i></p>
			<p><i>eriríais</i></p>
			<p><i>erirían</i></p>
		</presente>
		</Condicional>
	<Infinitivo>
		<infinitivo>
			<p><i>erir</i></p>
			<p><i>erido</i></p>
		</infinitivo>
	</Infinitivo>
	<Gerundio>
		<gerundio>
			<p><i>iriendo</i></p>
			<p><i>erido</i></p>
		</gerundio>
	</Gerundio>
	<Participo>
		<participo>
			<p><i>erido</i></p>
		</participo>
	</Participo>
</template>

<template name="adon:izarse">
	<Indicativo>
		<presente>
			<p><i>izo</i></p>
			<p><i>izas</i></p>
			<p><i>iza</i></p>
			<p><i>izamos</i></p>
			<p><i>izáis</i></p>
			<p><i>izan</i></p>
		</presente>
		<pretérito-imperfecto>
			<p><i>izaba</i></p>
			<p><i>izabas</i></p>
			<p><i>izaba</i></p>
			<p><i>izábamos</i></p>
			<p><i>izabais</i></p>
			<p><i>izaban</i></p>
		</pretérito-imperfecto>
		<pretérito-perfecto-simple>
			<p><i>icé</i></p>
			<p><i>izaste</i></p>
			<p><i>izó</i></p>
			<p><i>izamos</i></p>
			<p><i>izasteis</i></p>
			<p><i>izaron</i></p>
		</pretérito-perfecto-simple>
		<futuro>
			<p><i>izaré</i></p>
			<p><i>izarás</i></p>
			<p><i>izará</i></p>
			<p><i>izaremos</i></p>
			<p><i>izaréis</i></p>
			<p><i>izarán</i></p>
		</futuro>
		</Indicativo>
	<Subjuntivo>
		<presente>
			<p><i>ice</i></p>
			<p><i>ices</i></p>
			<p><i>ice</i></p>
			<p><i>icemos</i></p>
			<p><i>icéis</i></p>
			<p><i>icen</i></p>
		</presente>
		<pretérito-imperfecto-1>
			<p><i>izara</i></p>
			<p><i>izaras</i></p>
			<p><i>izara</i></p>
			<p><i>izáramos</i></p>
			<p><i>izarais</i></p>
			<p><i>izaran</i></p>
		</pretérito-imperfecto-1>
		<pretérito-imperfecto-2>
			<p><i>izase</i></p>
			<p><i>izases</i></p>
			<p><i>izase</i></p>
			<p><i>izásemos</i></p>
			<p><i>izaseis</i></p>
			<p><i>izasen</i></p>
		</pretérito-imperfecto-2>
		<futuro>
			<p><i>izare</i></p>
			<p><i>izares</i></p>
			<p><i>izare</i></p>
			<p><i>izáremos</i></p>
			<p><i>izareis</i></p>
			<p><i>izaren</i></p>
		</futuro>
		</Subjuntivo>
	<Imperativo>
		<afirmativo>
			<p><i>ízate</i></p>
			<p><i>ícese</i></p>
			<p><i>icémonos</i></p>
			<p><i>izaos</i></p>
			<p><i>ícense</i></p>
		</afirmativo>
		<negativo>
			<p><i>ices</i></p>
			<p><i>ice</i></p>
			<p><i>icemos</i></p>
			<p><i>icéis</i></p>
			<p><i>icen</i></p>
		</negativo>
	</Imperativo>
	<Condicional>
		<presente>
			<p><i>izaría</i></p>
			<p><i>izarías</i></p>
			<p><i>izaría</i></p>
			<p><i>izaríamos</i></p>
			<p><i>izaríais</i></p>
			<p><i>izarían</i></p>
		</presente>
		</Condicional>
	<Infinitivo>
		<infinitivo>
			<p><i>izarse</i></p>
			<p><i>izado</i></p>
		</infinitivo>
	</Infinitivo>
	<Gerundio>
		<gerundio>
			<p><i>izándose</i></p>
			<p><i>izado</i></p>
		</gerundio>
	</Gerundio>
	<Participo>
		<participo>
			<p><i>izado</i></p>
		</participo>
	</Participo>
</template>

<template name="adorm:ilarse">
	<Indicativo>
		<presente>
			<p><i>ilo</i></p>
			<p><i>ilas</i></p>
			<p><i>ila</i></p>
			<p><i>ilamos</i></p>
			<p><i>iláis</i></p>
			<p><i>ilan</i></p>
		</presente>
		<pretérito-imperfecto>
			<p><i>ilaba</i></p>
			<p><i>ilabas</i></p>
			<p><i>ilaba</i></p>
			<p><i>ilábamos</i></p>
			<p><i>ilabais</i></p>
			<p><i>ilaban</i></p>
		</pretérito-imperfecto>
		<pretérito-perfecto-simple>
			<p><i>ilé</i></p>
			<p><i>ilaste</i></p>
			<p><i>iló</i></p>
			<p><i>ilamos</i></p>
			<p><i>ilasteis</i></p>
			<p><i>ilaron</i></p>
		</pretérito-perfecto-simple>
		<futuro>
			<p><i>ilaré</i></p>
			<p><i>ilarás</i></p>
			<p><i>ilará</i></p>
			<p><i>ilaremos</i></p>
			<p><i>ilaréis</i></p>
			<p><i>ilarán</i></p>
		</futuro>
		</Indicativo>
	<Subjuntivo>
		<presente>
			<p><i>ile</i></p>
			<p><i>iles</i></p>
			<p><i>ile</i></p>
			<p><i>ilemos</i></p>
			<p><i>iléis</i></p>
			<p><i>ilen</i></p>
		</presente>
		<pretérito-imperfecto-1>
			<p><i>ilara</i></p>
			<p><i>ilaras</i></p>
			<p><i>ilara</i></p>
			<p><i>iláramos</i></p>
			<p><i>ilarais</i></p>
			<p><i>ilaran</i></p>
		</pretérito-imperfecto-1>
		<pretérito-imperfecto-2>
			<p><i>ilase</i></p>
			<p><i>ilases</i></p>
			<p><i>ilase</i></p>
			<p><i>ilásemos</i></p>
			<p><i>ilaseis</i></p>
			<p><i>ilasen</i></p>
		</pretérito-imperfecto-2>
		<futuro>
			<p><i>ilare</i></p>
			<p><i>ilares</i></p>
			<p><i>ilare</i></p>
			<p><i>iláremos</i></p>
			<p><i>ilareis</i></p>
			<p><i>ilaren</i></p>
		</futuro>
		</Subjuntivo>
	<Imperativo>
		<afirmativo>
			<p><i>ílate</i></p>
			<p><i>ílese</i></p>
			<p><i>ilémonos</i></p>
			<p><i>ilaos</i></p>
			<p><i>ílense</i></p>
		</afirmativo>
		<negativo>
			<p><i>iles</i></p>
			<p><i>ile</i></p>
			<p><i>ilemos</i></p>
			<p><i>iléis</i></p>
			<p><i>ilen</i></p>
		</negativo>
	</Imperativo>
	<Condicional>
		<presente>
			<p><i>ilaría</i></p>
			<p><i>ilarías</i></p>
			<p><i>ilaría</i></p>
			<p><i>ilaríamos</i></p>
			<p><i>ilaríais</i></p>
			<p><i>ilarían</i></p>
		</presente>
		</Condicional>
	<Infinitivo>
		<infinitivo>
			<p><i>ilarse</i></p>
			<p><i>ilado</i></p>
		</infinitivo>
	</Infinitivo>
	<Gerundio>
		<gerundio>
			<p><i>ilándose</i></p>
			<p><i>ilado</i></p>
		</gerundio>
	</Gerundio>
	<Participo>
		<participo>
			<p><i>ilado</i></p>
		</participo>
	</Participo>
</template>

<template name="adorm:itarse">
	<Indicativo>
		<presente>
			<p><i>ito</i></p>
			<p><i>itas</i></p>
			<p><i>ita</i></p>
			<p><i>itamos</i></p>
			<p><i>itáis</i></p>
			<p><i>itan</i></p>
		</presente>
		<pretérito-imperfecto>
			<p><i>itaba</i></p>
			<p><i>itabas</i></p>
			<p><i>itaba</i></p>
			<p><i>itábamos</i></p>
			<p><i>itabais</i></p>
			<p><i>itaban</i></p>
		</pretérito-imperfecto>
		<pretérito-perfecto-simple>
			<p><i>ité</i></p>
			<p><i>itaste</i></p>
			<p><i>itó</i></p>
			<p><i>itamos</i></p>
			<p><i>itasteis</i></p>
			<p><i>itaron</i></p>
		</pretérito-perfecto-simple>
		<futuro>
			<p><i>itaré</i></p>
			<p><i>itarás</i></p>
			<p><i>itará</i></p>
			<p><i>itaremos</i></p>
			<p><i>itaréis</i></p>
			<p><i>itarán</i></p>
		</futuro>
		</Indicativo>
	<Subjuntivo>
		<presente>
			<p><i>ite</i></p>
			<p><i>ites</i></p>
			<p><i>ite</i></p>
			<p><i>itemos</i></p>
			<p><i>itéis</i></p>
			<p><i>iten</i></p>
		</presente>
		<pretérito-imperfecto-1>
			<p><i>itara</i></p>
			<p><i>itaras</i></p>
			<p><i>itara</i></p>
			<p><i>itáramos</i></p>
			<p><i>itarais</i></p>
			<p><i>itaran</i></p>
		</pretérito-imperfecto-1>
		<pretérito-imperfecto-2>
			<p><i>itase</i></p>
			<p><i>itases</i></p>
			<p><i>itase</i></p>
			<p><i>itásemos</i></p>
			<p><i>itaseis</i></p>
			<p><i>itasen</i></p>
		</pretérito-imperfecto-2>
		<futuro>
			<p><i>itare</i></p>
			<p><i>itares</i></p>
			<p><i>itare</i></p>
			<p><i>itáremos</i></p>
			<p><i>itareis</i></p>
			<p><i>itaren</i></p>
		</futuro>
		</Subjuntivo>
	<Imperativo>
		<afirmativo>
			<p><i>ítate</i></p>
			<p><i>ítese</i></p>
			<p><i>itémonos</i></p>
			<p><i>itaos</i></p>
			<p><i>ítense</i></p>
		</afirmativo>
		<negativo>
			<p><i>ites</i></p>
			<p><i>ite</i></p>
			<p><i>itemos</i></p>
			<p><i>itéis</i></p>
			<p><i>iten</i></p>
		</negativo>
	</Imperativo>
	<Condicional>
		<presente>
			<p><i>itaría</i></p>
			<p><i>itarías</i></p>
			<p><i>itaría</i></p>
			<p><i>itaríamos</i></p>
			<p><i>itaríais</i></p>
			<p><i>itarían</i></p>
		</presente>
		</Condicional>
	<Infinitivo>
		<infinitivo>
			<p><i>itarse</i></p>
			<p><i>itado</i></p>
		</infinitivo>
	</Infinitivo>
	<Gerundio>
		<gerundio>
			<p><i>itándose</i></p>
			<p><i>itado</i></p>
		</gerundio>
	</Gerundio>
	<Participo>
		<participo>
			<p><i>itado</i></p>
		</participo>
	</Participo>
</template>

<template name="adscri:bir">
	<Indicativo>
		<presente>
			<p><i>bo</i></p>
			<p><i>bes</i></p>
			<p><i>be</i></p>
			<p><i>bimos</i></p>
			<p><i>bís</i></p>
			<p><i>ben</i></p>
		</presente>
		<pretérito-imperfecto>
			<p><i>bía</i></p>
			<p><i>bías</i></p>
			<p><i>bía</i></p>
			<p><i>bíamos</i></p>
			<p><i>bíais</i></p>
			<p><i>bían</i></p>
		</pretérito-imperfecto>
		<pretérito-perfecto-simple>
			<p><i>bí</i></p>
			<p><i>biste</i></p>
			<p><i>bió</i></p>
			<p><i>bimos</i></p>
			<p><i>bisteis</i></p>
			<p><i>bieron</i></p>
		</pretérito-perfecto-simple>
		<futuro>
			<p><i>biré</i></p>
			<p><i>birás</i></p>
			<p><i>birá</i></p>
			<p><i>biremos</i></p>
			<p><i>biréis</i></p>
			<p><i>birán</i></p>
		</futuro>
		</Indicativo>
	<Subjuntivo>
		<presente>
			<p><i>ba</i></p>
			<p><i>bas</i></p>
			<p><i>ba</i></p>
			<p><i>bamos</i></p>
			<p><i>báis</i></p>
			<p><i>ban</i></p>
		</presente>
		<pretérito-imperfecto-1>
			<p><i>biera</i></p>
			<p><i>bieras</i></p>
			<p><i>biera</i></p>
			<p><i>biéramos</i></p>
			<p><i>bierais</i></p>
			<p><i>bieran</i></p>
		</pretérito-imperfecto-1>
		<pretérito-imperfecto-2>
			<p><i>biese</i></p>
			<p><i>bieses</i></p>
			<p><i>biese</i></p>
			<p><i>biésemos</i></p>
			<p><i>bieseis</i></p>
			<p><i>biesen</i></p>
		</pretérito-imperfecto-2>
		<futuro>
			<p><i>biere</i></p>
			<p><i>bieres</i></p>
			<p><i>biere</i></p>
			<p><i>biéremos</i></p>
			<p><i>biereis</i></p>
			<p><i>bieren</i></p>
		</futuro>
		</Subjuntivo>
	<Imperativo>
		<afirmativo>
			<p><i>be</i></p>
			<p><i>ba</i></p>
			<p><i>bamos</i></p>
			<p><i>bid</i></p>
			<p><i>ban</i></p>
		</afirmativo>
		<negativo>
			<p><i>bas</i></p>
			<p><i>ba</i></p>
			<p><i>bamos</i></p>
			<p><i>báis</i></p>
			<p><i>ban</i></p>
		</negativo>
	</Imperativo>
	<Condicional>
		<presente>
			<p><i>biría</i></p>
			<p><i>birías</i></p>
			<p><i>biría</i></p>
			<p><i>biríamos</i></p>
			<p><i>biríais</i></p>
			<p><i>birían</i></p>
		</presente>
		</Condicional>
	<Infinitivo>
		<infinitivo>
			<p><i>bir</i></p>
			<p><i>to</i></p>
		</infinitivo>
	</Infinitivo>
	<Gerundio>
		<gerundio>
			<p><i>biendo</i></p>
			<p><i>to</i></p>
		</gerundio>
	</Gerundio>
	<Participo>
		<participo>
			<p><i>to</i></p>
		</participo>
	</Participo>
</template>

<template name="adstrin:gir">
	<Indicativo>
		<presente>
			<p><i>jo</i></p>
			<p><i>ges</i></p>
			<p><i>ge</i></p>
			<p><i>gimos</i></p>
			<p><i>gís</i></p>
			<p><i>gen</i></p>
		</presente>
		<pretérito-imperfecto>
			<p><i>gía</i></p>
			<p><i>gías</i></p>
			<p><i>gía</i></p>
			<p><i>gíamos</i></p>
			<p><i>gíais</i></p>
			<p><i>gían</i></p>
		</pretérito-imperfecto>
		<pretérito-perfecto-simple>
			<p><i>gí</i></p>
			<p><i>giste</i></p>
			<p><i>gió</i></p>
			<p><i>gimos</i></p>
			<p><i>gisteis</i></p>
			<p><i>gieron</i></p>
		</pretérito-perfecto-simple>
		<futuro>
			<p><i>giré</i></p>
			<p><i>girás</i></p>
			<p><i>girá</i></p>
			<p><i>giremos</i></p>
			<p><i>giréis</i></p>
			<p><i>girán</i></p>
		</futuro>
		</Indicativo>
	<Subjuntivo>
		<presente>
			<p><i>ja</i></p>
			<p><i>jas</i></p>
			<p><i>ja</i></p>
			<p><i>jamos</i></p>
			<p><i>jáis</i></p>
			<p><i>jan</i></p>
		</presente>
		<pretérito-imperfecto-1>
			<p><i>giera</i></p>
			<p><i>gieras</i></p>
			<p><i>giera</i></p>
			<p><i>giéramos</i></p>
			<p><i>gierais</i></p>
			<p><i>gieran</i></p>
		</pretérito-imperfecto-1>
		<pretérito-imperfecto-2>
			<p><i>giese</i></p>
			<p><i>gieses</i></p>
			<p><i>giese</i></p>
			<p><i>giésemos</i></p>
			<p><i>gieseis</i></p>
			<p><i>giesen</i></p>
		</pretérito-imperfecto-2>
		<futuro>
			<p><i>giere</i></p>
			<p><i>gieres</i></p>
			<p><i>giere</i></p>
			<p><i>giéremos</i></p>
			<p><i>giereis</i></p>
			<p><i>gieren</i></p>
		</futuro>
		</Subjuntivo>
	<Imperativo>
		<afirmativo>
			<p><i>ge</i></p>
			<p><i>ja</i></p>
			<p><i>jamos</i></p>
			<p><i>gid</i></p>
			<p><i>jan</i></p>
		</afirmativo>
		<negativo>
			<p><i>jas</i></p>
			<p><i>ja</i></p>
			<p><i>jamos</i></p>
			<p><i>jáis</i></p>
			<p><i>jan</i></p>
		</negativo>
	</Imperativo>
	<Condicional>
		<presente>
			<p><i>giría</i></p>
			<p><i>girías</i></p>
			<p><i>giría</i></p>
			<p><i>giríamos</i></p>
			<p><i>giríais</i></p>
			<p><i>girían</i></p>
		</presente>
		</Condicional>
	<Infinitivo>
		<infinitivo>
			<p><i>gir</i></p>
			<p><i>gido</i></p>
		</infinitivo>
	</Infinitivo>
	<Gerundio>
		<gerundio>
			<p><i>giendo</i></p>
			<p><i>gido</i></p>
		</gerundio>
	</Gerundio>
	<Participo>
		<participo>
			<p><i>gido</i></p>
		</participo>
	</Participo>
</template>

<template name="adu:eñarse">
	<Indicativo>
		<presente>
			<p><i>eño</i></p>
			<p><i>eñas</i></p>
			<p><i>eña</i></p>
			<p><i>eñamos</i></p>
			<p><i>eñáis</i></p>
			<p><i>eñan</i></p>
		</presente>
		<pretérito-imperfecto>
			<p><i>eñaba</i></p>
			<p><i>eñabas</i></p>
			<p><i>eñaba</i></p>
			<p><i>eñábamos</i></p>
			<p><i>eñabais</i></p>
			<p><i>eñaban</i></p>
		</pretérito-imperfecto>
		<pretérito-perfecto-simple>
			<p><i>eñé</i></p>
			<p><i>eñaste</i></p>
			<p><i>eñó</i></p>
			<p><i>eñamos</i></p>
			<p><i>eñasteis</i></p>
			<p><i>eñaron</i></p>
		</pretérito-perfecto-simple>
		<futuro>
			<p><i>eñaré</i></p>
			<p><i>eñarás</i></p>
			<p><i>eñará</i></p>
			<p><i>eñaremos</i></p>
			<p><i>eñaréis</i></p>
			<p><i>eñarán</i></p>
		</futuro>
		</Indicativo>
	<Subjuntivo>
		<presente>
			<p><i>eñe</i></p>
			<p><i>eñes</i></p>
			<p><i>eñe</i></p>
			<p><i>eñemos</i></p>
			<p><i>eñéis</i></p>
			<p><i>eñen</i></p>
		</presente>
		<pretérito-imperfecto-1>
			<p><i>eñara</i></p>
			<p><i>eñaras</i></p>
			<p><i>eñara</i></p>
			<p><i>eñáramos</i></p>
			<p><i>eñarais</i></p>
			<p><i>eñaran</i></p>
		</pretérito-imperfecto-1>
		<pretérito-imperfecto-2>
			<p><i>eñase</i></p>
			<p><i>eñases</i></p>
			<p><i>eñase</i></p>
			<p><i>eñásemos</i></p>
			<p><i>eñaseis</i></p>
			<p><i>eñasen</i></p>
		</pretérito-imperfecto-2>
		<futuro>
			<p><i>eñare</i></p>
			<p><i>eñares</i></p>
			<p><i>eñare</i></p>
			<p><i>eñáremos</i></p>
			<p><i>eñareis</i></p>
			<p><i>eñaren</i></p>
		</futuro>
		</Subjuntivo>
	<Imperativo>
		<afirmativo>
			<p><i>éñate</i></p>
			<p><i>éñese</i></p>
			<p><i>eñémonos</i></p>
			<p><i>eñaos</i></p>
			<p><i>éñense</i></p>
		</afirmativo>
		<negativo>
			<p><i>eñes</i></p>
			<p><i>eñe</i></p>
			<p><i>eñemos</i></p>
			<p><i>eñéis</i></p>
			<p><i>eñen</i></p>
		</negativo>
	</Imperativo>
	<Condicional>
		<presente>
			<p><i>eñaría</i></p>
			<p><i>eñarías</i></p>
			<p><i>eñaría</i></p>
			<p><i>eñaríamos</i></p>
			<p><i>eñaríais</i></p>
			<p><i>eñarían</i></p>
		</presente>
		</Condicional>
	<Infinitivo>
		<infinitivo>
			<p><i>eñarse</i></p>
			<p><i>eñado</i></p>
		</infinitivo>
	</Infinitivo>
	<Gerundio>
		<gerundio>
			<p><i>eñándose</i></p>
			<p><i>eñado</i></p>
		</gerundio>
	</Gerundio>
	<Participo>
		<participo>
			<p><i>eñado</i></p>
		</participo>
	</Participo>
</template>

<template name="adv:ertir">
	<Indicativo>
		<presente>
			<p><i>ierto</i></p>
			<p><i>iertes</i></p>
			<p><i>ierte</i></p>
			<p><i>ertimos</i></p>
			<p><i>ertís</i></p>
			<p><i>ierten</i></p>
		</presente>
		<pretérito-imperfecto>
			<p><i>ertía</i></p>
			<p><i>ertías</i></p>
			<p><i>ertía</i></p>
			<p><i>ertíamos</i></p>
			<p><i>ertíais</i></p>
			<p><i>ertían</i></p>
		</pretérito-imperfecto>
		<pretérito-perfecto-simple>
			<p><i>ertí</i></p>
			<p><i>ertiste</i></p>
			<p><i>irtió</i></p>
			<p><i>ertimos</i></p>
			<p><i>ertisteis</i></p>
			<p><i>irtieron</i></p>
		</pretérito-perfecto-simple>
		<futuro>
			<p><i>ertiré</i></p>
			<p><i>ertirás</i></p>
			<p><i>ertirá</i></p>
			<p><i>ertiremos</i></p>
			<p><i>ertiréis</i></p>
			<p><i>ertirán</i></p>
		</futuro>
		</Indicativo>
	<Subjuntivo>
		<presente>
			<p><i>ierta</i></p>
			<p><i>iertas</i></p>
			<p><i>ierta</i></p>
			<p><i>irtamos</i></p>
			<p><i>irtáis</i></p>
			<p><i>iertan</i></p>
		</presente>
		<pretérito-imperfecto-1>
			<p><i>irtiera</i></p>
			<p><i>irtieras</i></p>
			<p><i>irtiera</i></p>
			<p><i>irtiéramos</i></p>
			<p><i>irtierais</i></p>
			<p><i>irtieran</i></p>
		</pretérito-imperfecto-1>
		<pretérito-imperfecto-2>
			<p><i>irtiese</i></p>
			<p><i>irtieses</i></p>
			<p><i>irtiese</i></p>
			<p><i>irtiésemos</i></p>
			<p><i>irtieseis</i></p>
			<p><i>irtiesen</i></p>
		</pretérito-imperfecto-2>
		<futuro>
			<p><i>irtiere</i></p>
			<p><i>irtieres</i></p>
			<p><i>irtiere</i></p>
			<p><i>irtiéremos</i></p>
			<p><i>irtiereis</i></p>
			<p><i>irtieren</i></p>
		</futuro>
		</Subjuntivo>
	<Imperativo>
		<afirmativo>
			<p><i>ierte</i></p>
			<p><i>ierta</i></p>
			<p><i>irtamos</i></p>
			<p><i>ertid</i></p>
			<p><i>iertan</i></p>
		</afirmativo>
		<negativo>
			<p><i>iertas</i></p>
			<p><i>ierta</i></p>
			<p><i>irtamos</i></p>
			<p><i>irtáis</i></p>
			<p><i>iertan</i></p>
		</negativo>
	</Imperativo>
	<Condicional>
		<presente>
			<p><i>ertiría</i></p>
			<p><i>ertirías</i></p>
			<p><i>ertiría</i></p>
			<p><i>ertiríamos</i></p>
			<p><i>ertiríais</i></p>
			<p><i>ertirían</i></p>
		</presente>
		</Condicional>
	<Infinitivo>
		<infinitivo>
			<p><i>ertir</i></p>
			<p><i>ertido</i></p>
		</infinitivo>
	</Infinitivo>
	<Gerundio>
		<gerundio>
			<p><i>irtiendo</i></p>
			<p><i>ertido</i></p>
		</gerundio>
	</Gerundio>
	<Participo>
		<participo>
			<p><i>ertido</i></p>
		</participo>
	</Participo>
</template>

<template name="afar:olarse">
	<Indicativo>
		<presente>
			<p><i>olo</i></p>
			<p><i>olas</i></p>
			<p><i>ola</i></p>
			<p><i>olamos</i></p>
			<p><i>oláis</i></p>
			<p><i>olan</i></p>
		</presente>
		<pretérito-imperfecto>
			<p><i>olaba</i></p>
			<p><i>olabas</i></p>
			<p><i>olaba</i></p>
			<p><i>olábamos</i></p>
			<p><i>olabais</i></p>
			<p><i>olaban</i></p>
		</pretérito-imperfecto>
		<pretérito-perfecto-simple>
			<p><i>olé</i></p>
			<p><i>olaste</i></p>
			<p><i>oló</i></p>
			<p><i>olamos</i></p>
			<p><i>olasteis</i></p>
			<p><i>olaron</i></p>
		</pretérito-perfecto-simple>
		<futuro>
			<p><i>olaré</i></p>
			<p><i>olarás</i></p>
			<p><i>olará</i></p>
			<p><i>olaremos</i></p>
			<p><i>olaréis</i></p>
			<p><i>olarán</i></p>
		</futuro>
		</Indicativo>
	<Subjuntivo>
		<presente>
			<p><i>ole</i></p>
			<p><i>oles</i></p>
			<p><i>ole</i></p>
			<p><i>olemos</i></p>
			<p><i>oléis</i></p>
			<p><i>olen</i></p>
		</presente>
		<pretérito-imperfecto-1>
			<p><i>olara</i></p>
			<p><i>olaras</i></p>
			<p><i>olara</i></p>
			<p><i>oláramos</i></p>
			<p><i>olarais</i></p>
			<p><i>olaran</i></p>
		</pretérito-imperfecto-1>
		<pretérito-imperfecto-2>
			<p><i>olase</i></p>
			<p><i>olases</i></p>
			<p><i>olase</i></p>
			<p><i>olásemos</i></p>
			<p><i>olaseis</i></p>
			<p><i>olasen</i></p>
		</pretérito-imperfecto-2>
		<futuro>
			<p><i>olare</i></p>
			<p><i>olares</i></p>
			<p><i>olare</i></p>
			<p><i>oláremos</i></p>
			<p><i>olareis</i></p>
			<p><i>olaren</i></p>
		</futuro>
		</Subjuntivo>
	<Imperativo>
		<afirmativo>
			<p><i>ólate</i></p>
			<p><i>ólese</i></p>
			<p><i>olémonos</i></p>
			<p><i>olaos</i></p>
			<p><i>ólense</i></p>
		</afirmativo>
		<negativo>
			<p><i>oles</i></p>
			<p><i>ole</i></p>
			<p><i>olemos</i></p>
			<p><i>oléis</i></p>
			<p><i>olen</i></p>
		</negativo>
	</Imperativo>
	<Condicional>
		<presente>
			<p><i>olaría</i></p>
			<p><i>olarías</i></p>
			<p><i>olaría</i></p>
			<p><i>olaríamos</i></p>
			<p><i>olaríais</i></p>
			<p><i>olarían</i></p>
		</presente>
		</Condicional>
	<Infinitivo>
		<infinitivo>
			<p><i>olarse</i></p>
			<p><i>olado</i></p>
		</infinitivo>
	</Infinitivo>
	<Gerundio>
		<gerundio>
			<p><i>olándose</i></p>
			<p><i>olado</i></p>
		</gerundio>
	</Gerundio>
	<Participo>
		<participo>
			<p><i>olado</i></p>
		</participo>
	</Participo>
</template>

<template name="af:errar">
	<Indicativo>
		<presente>
			<p><i>ierro</i></p>
			<p><i>ierras</i></p>
			<p><i>ierra</i></p>
			<p><i>erramos</i></p>
			<p><i>erráis</i></p>
			<p><i>ierran</i></p>
		</presente>
		<pretérito-imperfecto>
			<p><i>erraba</i></p>
			<p><i>errabas</i></p>
			<p><i>erraba</i></p>
			<p><i>errábamos</i></p>
			<p><i>errabais</i></p>
			<p><i>erraban</i></p>
		</pretérito-imperfecto>
		<pretérito-perfecto-simple>
			<p><i>erré</i></p>
			<p><i>erraste</i></p>
			<p><i>erró</i></p>
			<p><i>erramos</i></p>
			<p><i>errasteis</i></p>
			<p><i>erraron</i></p>
		</pretérito-perfecto-simple>
		<futuro>
			<p><i>erraré</i></p>
			<p><i>errarás</i></p>
			<p><i>errará</i></p>
			<p><i>erraremos</i></p>
			<p><i>erraréis</i></p>
			<p><i>errarán</i></p>
		</futuro>
		</Indicativo>
	<Subjuntivo>
		<presente>
			<p><i>ierre</i></p>
			<p><i>ierres</i></p>
			<p><i>ierre</i></p>
			<p><i>erremos</i></p>
			<p><i>erréis</i></p>
			<p><i>ierren</i></p>
		</presente>
		<pretérito-imperfecto-1>
			<p><i>errara</i></p>
			<p><i>erraras</i></p>
			<p><i>errara</i></p>
			<p><i>erráramos</i></p>
			<p><i>errarais</i></p>
			<p><i>erraran</i></p>
		</pretérito-imperfecto-1>
		<pretérito-imperfecto-2>
			<p><i>errase</i></p>
			<p><i>errases</i></p>
			<p><i>errase</i></p>
			<p><i>errásemos</i></p>
			<p><i>erraseis</i></p>
			<p><i>errasen</i></p>
		</pretérito-imperfecto-2>
		<futuro>
			<p><i>errare</i></p>
			<p><i>errares</i></p>
			<p><i>errare</i></p>
			<p><i>erráremos</i></p>
			<p><i>errareis</i></p>
			<p><i>erraren</i></p>
		</futuro>
		</Subjuntivo>
	<Imperativo>
		<afirmativo>
			<p><i>ierra</i></p>
			<p><i>ierre</i></p>
			<p><i>erremos</i></p>
			<p><i>errad</i></p>
			<p><i>ierren</i></p>
		</afirmativo>
		<negativo>
			<p><i>ierres</i></p>
			<p><i>ierre</i></p>
			<p><i>erremos</i></p>
			<p><i>erréis</i></p>
			<p><i>ierren</i></p>
		</negativo>
	</Imperativo>
	<Condicional>
		<presente>
			<p><i>erraría</i></p>
			<p><i>errarías</i></p>
			<p><i>erraría</i></p>
			<p><i>erraríamos</i></p>
			<p><i>erraríais</i></p>
			<p><i>errarían</i></p>
		</presente>
		</Condicional>
	<Infinitivo>
		<infinitivo>
			<p><i>errar</i></p>
			<p><i>errado</i></p>
		</infinitivo>
	</Infinitivo>
	<Gerundio>
		<gerundio>
			<p><i>errando</i></p>
			<p><i>errado</i></p>
		</gerundio>
	</Gerundio>
	<Participo>
		<participo>
			<p><i>errado</i></p>
		</participo>
	</Participo>
</template>

<template name="afi:ebrarse">
	<Indicativo>
		<presente>
			<p><i>ebro</i></p>
			<p><i>ebras</i></p>
			<p><i>ebra</i></p>
			<p><i>ebramos</i></p>
			<p><i>ebráis</i></p>
			<p><i>ebran</i></p>
		</presente>
		<pretérito-imperfecto>
			<p><i>ebraba</i></p>
			<p><i>ebrabas</i></p>
			<p><i>ebraba</i></p>
			<p><i>ebrábamos</i></p>
			<p><i>ebrabais</i></p>
			<p><i>ebraban</i></p>
		</pretérito-imperfecto>
		<pretérito-perfecto-simple>
			<p><i>ebré</i></p>
			<p><i>ebraste</i></p>
			<p><i>ebró</i></p>
			<p><i>ebramos</i></p>
			<p><i>ebrasteis</i></p>
			<p><i>ebraron</i></p>
		</pretérito-perfecto-simple>
		<futuro>
			<p><i>ebraré</i></p>
			<p><i>ebrarás</i></p>
			<p><i>ebrará</i></p>
			<p><i>ebraremos</i></p>
			<p><i>ebraréis</i></p>
			<p><i>ebrarán</i></p>
		</futuro>
		</Indicativo>
	<Subjuntivo>
		<presente>
			<p><i>ebre</i></p>
			<p><i>ebres</i></p>
			<p><i>ebre</i></p>
			<p><i>ebremos</i></p>
			<p><i>ebréis</i></p>
			<p><i>ebren</i></p>
		</presente>
		<pretérito-imperfecto-1>
			<p><i>ebrara</i></p>
			<p><i>ebraras</i></p>
			<p><i>ebrara</i></p>
			<p><i>ebráramos</i></p>
			<p><i>ebrarais</i></p>
			<p><i>ebraran</i></p>
		</pretérito-imperfecto-1>
		<pretérito-imperfecto-2>
			<p><i>ebrase</i></p>
			<p><i>ebrases</i></p>
			<p><i>ebrase</i></p>
			<p><i>ebrásemos</i></p>
			<p><i>ebraseis</i></p>
			<p><i>ebrasen</i></p>
		</pretérito-imperfecto-2>
		<futuro>
			<p><i>ebrare</i></p>
			<p><i>ebrares</i></p>
			<p><i>ebrare</i></p>
			<p><i>ebráremos</i></p>
			<p><i>ebrareis</i></p>
			<p><i>ebraren</i></p>
		</futuro>
		</Subjuntivo>
	<Imperativo>
		<afirmativo>
			<p><i>ébrate</i></p>
			<p><i>ébrese</i></p>
			<p><i>ebrémonos</i></p>
			<p><i>ebraos</i></p>
			<p><i>ébrense</i></p>
		</afirmativo>
		<negativo>
			<p><i>ebres</i></p>
			<p><i>ebre</i></p>
			<p><i>ebremos</i></p>
			<p><i>ebréis</i></p>
			<p><i>ebren</i></p>
		</negativo>
	</Imperativo>
	<Condicional>
		<presente>
			<p><i>ebraría</i></p>
			<p><i>ebrarías</i></p>
			<p><i>ebraría</i></p>
			<p><i>ebraríamos</i></p>
			<p><i>ebraríais</i></p>
			<p><i>ebrarían</i></p>
		</presente>
		</Condicional>
	<Infinitivo>
		<infinitivo>
			<p><i>ebrarse</i></p>
			<p><i>ebrado</i></p>
		</infinitivo>
	</Infinitivo>
	<Gerundio>
		<gerundio>
			<p><i>ebrándose</i></p>
			<p><i>ebrado</i></p>
		</gerundio>
	</Gerundio>
	<Participo>
		<participo>
			<p><i>ebrado</i></p>
		</participo>
	</Participo>
</template>

<template name="afli:gir">
	<Indicativo>
		<presente>
			<p><i>jo</i></p>
			<p><i>ges</i></p>
			<p><i>ge</i></p>
			<p><i>gimos</i></p>
			<p><i>gís</i></p>
			<p><i>gen</i></p>
		</presente>
		<pretérito-imperfecto>
			<p><i>gía</i></p>
			<p><i>gías</i></p>
			<p><i>gía</i></p>
			<p><i>gíamos</i></p>
			<p><i>gíais</i></p>
			<p><i>gían</i></p>
		</pretérito-imperfecto>
		<pretérito-perfecto-simple>
			<p><i>gí</i></p>
			<p><i>giste</i></p>
			<p><i>gió</i></p>
			<p><i>gimos</i></p>
			<p><i>gisteis</i></p>
			<p><i>gieron</i></p>
		</pretérito-perfecto-simple>
		<futuro>
			<p><i>giré</i></p>
			<p><i>girás</i></p>
			<p><i>girá</i></p>
			<p><i>giremos</i></p>
			<p><i>giréis</i></p>
			<p><i>girán</i></p>
		</futuro>
		</Indicativo>
	<Subjuntivo>
		<presente>
			<p><i>ja</i></p>
			<p><i>jas</i></p>
			<p><i>ja</i></p>
			<p><i>jamos</i></p>
			<p><i>jáis</i></p>
			<p><i>jan</i></p>
		</presente>
		<pretérito-imperfecto-1>
			<p><i>giera</i></p>
			<p><i>gieras</i></p>
			<p><i>giera</i></p>
			<p><i>giéramos</i></p>
			<p><i>gierais</i></p>
			<p><i>gieran</i></p>
		</pretérito-imperfecto-1>
		<pretérito-imperfecto-2>
			<p><i>giese</i></p>
			<p><i>gieses</i></p>
			<p><i>giese</i></p>
			<p><i>giésemos</i></p>
			<p><i>gieseis</i></p>
			<p><i>giesen</i></p>
		</pretérito-imperfecto-2>
		<futuro>
			<p><i>giere</i></p>
			<p><i>gieres</i></p>
			<p><i>giere</i></p>
			<p><i>giéremos</i></p>
			<p><i>giereis</i></p>
			<p><i>gieren</i></p>
		</futuro>
		</Subjuntivo>
	<Imperativo>
		<afirmativo>
			<p><i>ge</i></p>
			<p><i>ja</i></p>
			<p><i>jamos</i></p>
			<p><i>gid</i></p>
			<p><i>jan</i></p>
		</afirmativo>
		<negativo>
			<p><i>jas</i></p>
			<p><i>ja</i></p>
			<p><i>jamos</i></p>
			<p><i>jáis</i></p>
			<p><i>jan</i></p>
		</negativo>
	</Imperativo>
	<Condicional>
		<presente>
			<p><i>giría</i></p>
			<p><i>girías</i></p>
			<p><i>giría</i></p>
			<p><i>giríamos</i></p>
			<p><i>giríais</i></p>
			<p><i>girían</i></p>
		</presente>
		</Condicional>
	<Infinitivo>
		<infinitivo>
			<p><i>gir</i></p>
			<p><i>gido</i></p>
		</infinitivo>
	</Infinitivo>
	<Gerundio>
		<gerundio>
			<p><i>giendo</i></p>
			<p><i>gido</i></p>
		</gerundio>
	</Gerundio>
	<Participo>
		<participo>
			<p><i>cto</i></p>
		</participo>
	</Participo>
</template>

<template name="af:orar">
	<Indicativo>
		<presente>
			<p><i>uero</i></p>
			<p><i>ueras</i></p>
			<p><i>uera</i></p>
			<p><i>oramos</i></p>
			<p><i>oráis</i></p>
			<p><i>ueran</i></p>
		</presente>
		<pretérito-imperfecto>
			<p><i>oraba</i></p>
			<p><i>orabas</i></p>
			<p><i>oraba</i></p>
			<p><i>orábamos</i></p>
			<p><i>orabais</i></p>
			<p><i>oraban</i></p>
		</pretérito-imperfecto>
		<pretérito-perfecto-simple>
			<p><i>oré</i></p>
			<p><i>oraste</i></p>
			<p><i>oró</i></p>
			<p><i>oramos</i></p>
			<p><i>orasteis</i></p>
			<p><i>oraron</i></p>
		</pretérito-perfecto-simple>
		<futuro>
			<p><i>oraré</i></p>
			<p><i>orarás</i></p>
			<p><i>orará</i></p>
			<p><i>oraremos</i></p>
			<p><i>oraréis</i></p>
			<p><i>orarán</i></p>
		</futuro>
		</Indicativo>
	<Subjuntivo>
		<presente>
			<p><i>uere</i></p>
			<p><i>ueres</i></p>
			<p><i>uere</i></p>
			<p><i>oremos</i></p>
			<p><i>oréis</i></p>
			<p><i>ueren</i></p>
		</presente>
		<pretérito-imperfecto-1>
			<p><i>orara</i></p>
			<p><i>oraras</i></p>
			<p><i>orara</i></p>
			<p><i>oráramos</i></p>
			<p><i>orarais</i></p>
			<p><i>oraran</i></p>
		</pretérito-imperfecto-1>
		<pretérito-imperfecto-2>
			<p><i>orase</i></p>
			<p><i>orases</i></p>
			<p><i>orase</i></p>
			<p><i>orásemos</i></p>
			<p><i>oraseis</i></p>
			<p><i>orasen</i></p>
		</pretérito-imperfecto-2>
		<futuro>
			<p><i>orare</i></p>
			<p><i>orares</i></p>
			<p><i>orare</i></p>
			<p><i>oráremos</i></p>
			<p><i>orareis</i></p>
			<p><i>oraren</i></p>
		</futuro>
		</Subjuntivo>
	<Imperativo>
		<afirmativo>
			<p><i>uera</i></p>
			<p><i>uere</i></p>
			<p><i>oremos</i></p>
			<p><i>orad</i></p>
			<p><i>ueren</i></p>
		</afirmativo>
		<negativo>
			<p><i>ueres</i></p>
			<p><i>uere</i></p>
			<p><i>oremos</i></p>
			<p><i>oréis</i></p>
			<p><i>ueren</i></p>
		</negativo>
	</Imperativo>
	<Condicional>
		<presente>
			<p><i>oraría</i></p>
			<p><i>orarías</i></p>
			<p><i>oraría</i></p>
			<p><i>oraríamos</i></p>
			<p><i>oraríais</i></p>
			<p><i>orarían</i></p>
		</presente>
		</Condicional>
	<Infinitivo>
		<infinitivo>
			<p><i>orar</i></p>
			<p><i>orado</i></p>
		</infinitivo>
	</Infinitivo>
	<Gerundio>
		<gerundio>
			<p><i>orando</i></p>
			<p><i>orado</i></p>
		</gerundio>
	</Gerundio>
	<Participo>
		<participo>
			<p><i>orado</i></p>
		</participo>
	</Participo>
</template>

<template name="af:osarse">
	<Indicativo>
		<presente>
			<p><i>oso</i></p>
			<p><i>osas</i></p>
			<p><i>osa</i></p>
			<p><i>osamos</i></p>
			<p><i>osáis</i></p>
			<p><i>osan</i></p>
		</presente>
		<pretérito-imperfecto>
			<p><i>osaba</i></p>
			<p><i>osabas</i></p>
			<p><i>osaba</i></p>
			<p><i>osábamos</i></p>
			<p><i>osabais</i></p>
			<p><i>osaban</i></p>
		</pretérito-imperfecto>
		<pretérito-perfecto-simple>
			<p><i>osé</i></p>
			<p><i>osaste</i></p>
			<p><i>osó</i></p>
			<p><i>osamos</i></p>
			<p><i>osasteis</i></p>
			<p><i>osaron</i></p>
		</pretérito-perfecto-simple>
		<futuro>
			<p><i>osaré</i></p>
			<p><i>osarás</i></p>
			<p><i>osará</i></p>
			<p><i>osaremos</i></p>
			<p><i>osaréis</i></p>
			<p><i>osarán</i></p>
		</futuro>
		</Indicativo>
	<Subjuntivo>
		<presente>
			<p><i>ose</i></p>
			<p><i>oses</i></p>
			<p><i>ose</i></p>
			<p><i>osemos</i></p>
			<p><i>oséis</i></p>
			<p><i>osen</i></p>
		</presente>
		<pretérito-imperfecto-1>
			<p><i>osara</i></p>
			<p><i>osaras</i></p>
			<p><i>osara</i></p>
			<p><i>osáramos</i></p>
			<p><i>osarais</i></p>
			<p><i>osaran</i></p>
		</pretérito-imperfecto-1>
		<pretérito-imperfecto-2>
			<p><i>osase</i></p>
			<p><i>osases</i></p>
			<p><i>osase</i></p>
			<p><i>osásemos</i></p>
			<p><i>osaseis</i></p>
			<p><i>osasen</i></p>
		</pretérito-imperfecto-2>
		<futuro>
			<p><i>osare</i></p>
			<p><i>osares</i></p>
			<p><i>osare</i></p>
			<p><i>osáremos</i></p>
			<p><i>osareis</i></p>
			<p><i>osaren</i></p>
		</futuro>
		</Subjuntivo>
	<Imperativo>
		<afirmativo>
			<p><i>ósate</i></p>
			<p><i>ósese</i></p>
			<p><i>osémonos</i></p>
			<p><i>osaos</i></p>
			<p><i>ósense</i></p>
		</afirmativo>
		<negativo>
			<p><i>oses</i></p>
			<p><i>ose</i></p>
			<p><i>osemos</i></p>
			<p><i>oséis</i></p>
			<p><i>osen</i></p>
		</negativo>
	</Imperativo>
	<Condicional>
		<presente>
			<p><i>osaría</i></p>
			<p><i>osarías</i></p>
			<p><i>osaría</i></p>
			<p><i>osaríamos</i></p>
			<p><i>osaríais</i></p>
			<p><i>osarían</i></p>
		</presente>
		</Condicional>
	<Infinitivo>
		<infinitivo>
			<p><i>osarse</i></p>
			<p><i>osado</i></p>
		</infinitivo>
	</Infinitivo>
	<Gerundio>
		<gerundio>
			<p><i>osándose</i></p>
			<p><i>osado</i></p>
		</gerundio>
	</Gerundio>
	<Participo>
		<participo>
			<p><i>osado</i></p>
		</participo>
	</Participo>
</template>

<template name="afr:echarse">
	<Indicativo>
		<presente>
			<p><i>echo</i></p>
			<p><i>echas</i></p>
			<p><i>echa</i></p>
			<p><i>echamos</i></p>
			<p><i>echáis</i></p>
			<p><i>echan</i></p>
		</presente>
		<pretérito-imperfecto>
			<p><i>echaba</i></p>
			<p><i>echabas</i></p>
			<p><i>echaba</i></p>
			<p><i>echábamos</i></p>
			<p><i>echabais</i></p>
			<p><i>echaban</i></p>
		</pretérito-imperfecto>
		<pretérito-perfecto-simple>
			<p><i>eché</i></p>
			<p><i>echaste</i></p>
			<p><i>echó</i></p>
			<p><i>echamos</i></p>
			<p><i>echasteis</i></p>
			<p><i>echaron</i></p>
		</pretérito-perfecto-simple>
		<futuro>
			<p><i>echaré</i></p>
			<p><i>echarás</i></p>
			<p><i>echará</i></p>
			<p><i>echaremos</i></p>
			<p><i>echaréis</i></p>
			<p><i>echarán</i></p>
		</futuro>
		</Indicativo>
	<Subjuntivo>
		<presente>
			<p><i>eche</i></p>
			<p><i>eches</i></p>
			<p><i>eche</i></p>
			<p><i>echemos</i></p>
			<p><i>echéis</i></p>
			<p><i>echen</i></p>
		</presente>
		<pretérito-imperfecto-1>
			<p><i>echara</i></p>
			<p><i>echaras</i></p>
			<p><i>echara</i></p>
			<p><i>echáramos</i></p>
			<p><i>echarais</i></p>
			<p><i>echaran</i></p>
		</pretérito-imperfecto-1>
		<pretérito-imperfecto-2>
			<p><i>echase</i></p>
			<p><i>echases</i></p>
			<p><i>echase</i></p>
			<p><i>echásemos</i></p>
			<p><i>echaseis</i></p>
			<p><i>echasen</i></p>
		</pretérito-imperfecto-2>
		<futuro>
			<p><i>echare</i></p>
			<p><i>echares</i></p>
			<p><i>echare</i></p>
			<p><i>echáremos</i></p>
			<p><i>echareis</i></p>
			<p><i>echaren</i></p>
		</futuro>
		</Subjuntivo>
	<Imperativo>
		<afirmativo>
			<p><i>échate</i></p>
			<p><i>échese</i></p>
			<p><i>echémonos</i></p>
			<p><i>echaos</i></p>
			<p><i>échense</i></p>
		</afirmativo>
		<negativo>
			<p><i>eches</i></p>
			<p><i>eche</i></p>
			<p><i>echemos</i></p>
			<p><i>echéis</i></p>
			<p><i>echen</i></p>
		</negativo>
	</Imperativo>
	<Condicional>
		<presente>
			<p><i>echaría</i></p>
			<p><i>echarías</i></p>
			<p><i>echaría</i></p>
			<p><i>echaríamos</i></p>
			<p><i>echaríais</i></p>
			<p><i>echarían</i></p>
		</presente>
		</Condicional>
	<Infinitivo>
		<infinitivo>
			<p><i>echarse</i></p>
			<p><i>echado</i></p>
		</infinitivo>
	</Infinitivo>
	<Gerundio>
		<gerundio>
			<p><i>echándose</i></p>
			<p><i>echado</i></p>
		</gerundio>
	</Gerundio>
	<Participo>
		<participo>
			<p><i>echado</i></p>
		</participo>
	</Participo>
</template>

<template name="af:utrarse">
	<Indicativo>
		<presente>
			<p><i>utro</i></p>
			<p><i>utras</i></p>
			<p><i>utra</i></p>
			<p><i>utramos</i></p>
			<p><i>utráis</i></p>
			<p><i>utran</i></p>
		</presente>
		<pretérito-imperfecto>
			<p><i>utraba</i></p>
			<p><i>utrabas</i></p>
			<p><i>utraba</i></p>
			<p><i>utrábamos</i></p>
			<p><i>utrabais</i></p>
			<p><i>utraban</i></p>
		</pretérito-imperfecto>
		<pretérito-perfecto-simple>
			<p><i>utré</i></p>
			<p><i>utraste</i></p>
			<p><i>utró</i></p>
			<p><i>utramos</i></p>
			<p><i>utrasteis</i></p>
			<p><i>utraron</i></p>
		</pretérito-perfecto-simple>
		<futuro>
			<p><i>utraré</i></p>
			<p><i>utrarás</i></p>
			<p><i>utrará</i></p>
			<p><i>utraremos</i></p>
			<p><i>utraréis</i></p>
			<p><i>utrarán</i></p>
		</futuro>
		</Indicativo>
	<Subjuntivo>
		<presente>
			<p><i>utre</i></p>
			<p><i>utres</i></p>
			<p><i>utre</i></p>
			<p><i>utremos</i></p>
			<p><i>utréis</i></p>
			<p><i>utren</i></p>
		</presente>
		<pretérito-imperfecto-1>
			<p><i>utrara</i></p>
			<p><i>utraras</i></p>
			<p><i>utrara</i></p>
			<p><i>utráramos</i></p>
			<p><i>utrarais</i></p>
			<p><i>utraran</i></p>
		</pretérito-imperfecto-1>
		<pretérito-imperfecto-2>
			<p><i>utrase</i></p>
			<p><i>utrases</i></p>
			<p><i>utrase</i></p>
			<p><i>utrásemos</i></p>
			<p><i>utraseis</i></p>
			<p><i>utrasen</i></p>
		</pretérito-imperfecto-2>
		<futuro>
			<p><i>utrare</i></p>
			<p><i>utrares</i></p>
			<p><i>utrare</i></p>
			<p><i>utráremos</i></p>
			<p><i>utrareis</i></p>
			<p><i>utraren</i></p>
		</futuro>
		</Subjuntivo>
	<Imperativo>
		<afirmativo>
			<p><i>útrate</i></p>
			<p><i>útrese</i></p>
			<p><i>utrémonos</i></p>
			<p><i>utraos</i></p>
			<p><i>útrense</i></p>
		</afirmativo>
		<negativo>
			<p><i>utres</i></p>
			<p><i>utre</i></p>
			<p><i>utremos</i></p>
			<p><i>utréis</i></p>
			<p><i>utren</i></p>
		</negativo>
	</Imperativo>
	<Condicional>
		<presente>
			<p><i>utraría</i></p>
			<p><i>utrarías</i></p>
			<p><i>utraría</i></p>
			<p><i>utraríamos</i></p>
			<p><i>utraríais</i></p>
			<p><i>utrarían</i></p>
		</presente>
		</Condicional>
	<Infinitivo>
		<infinitivo>
			<p><i>utrarse</i></p>
			<p><i>utrado</i></p>
		</infinitivo>
	</Infinitivo>
	<Gerundio>
		<gerundio>
			<p><i>utrándose</i></p>
			<p><i>utrado</i></p>
		</gerundio>
	</Gerundio>
	<Participo>
		<participo>
			<p><i>utrado</i></p>
		</participo>
	</Participo>
</template>

<template name="agangr:enarse">
	<Indicativo>
		<presente>
			<p><i>eno</i></p>
			<p><i>enas</i></p>
			<p><i>ena</i></p>
			<p><i>enamos</i></p>
			<p><i>enáis</i></p>
			<p><i>enan</i></p>
		</presente>
		<pretérito-imperfecto>
			<p><i>enaba</i></p>
			<p><i>enabas</i></p>
			<p><i>enaba</i></p>
			<p><i>enábamos</i></p>
			<p><i>enabais</i></p>
			<p><i>enaban</i></p>
		</pretérito-imperfecto>
		<pretérito-perfecto-simple>
			<p><i>ené</i></p>
			<p><i>enaste</i></p>
			<p><i>enó</i></p>
			<p><i>enamos</i></p>
			<p><i>enasteis</i></p>
			<p><i>enaron</i></p>
		</pretérito-perfecto-simple>
		<futuro>
			<p><i>enaré</i></p>
			<p><i>enarás</i></p>
			<p><i>enará</i></p>
			<p><i>enaremos</i></p>
			<p><i>enaréis</i></p>
			<p><i>enarán</i></p>
		</futuro>
		</Indicativo>
	<Subjuntivo>
		<presente>
			<p><i>ene</i></p>
			<p><i>enes</i></p>
			<p><i>ene</i></p>
			<p><i>enemos</i></p>
			<p><i>enéis</i></p>
			<p><i>enen</i></p>
		</presente>
		<pretérito-imperfecto-1>
			<p><i>enara</i></p>
			<p><i>enaras</i></p>
			<p><i>enara</i></p>
			<p><i>enáramos</i></p>
			<p><i>enarais</i></p>
			<p><i>enaran</i></p>
		</pretérito-imperfecto-1>
		<pretérito-imperfecto-2>
			<p><i>enase</i></p>
			<p><i>enases</i></p>
			<p><i>enase</i></p>
			<p><i>enásemos</i></p>
			<p><i>enaseis</i></p>
			<p><i>enasen</i></p>
		</pretérito-imperfecto-2>
		<futuro>
			<p><i>enare</i></p>
			<p><i>enares</i></p>
			<p><i>enare</i></p>
			<p><i>enáremos</i></p>
			<p><i>enareis</i></p>
			<p><i>enaren</i></p>
		</futuro>
		</Subjuntivo>
	<Imperativo>
		<afirmativo>
			<p><i>énate</i></p>
			<p><i>énese</i></p>
			<p><i>enémonos</i></p>
			<p><i>enaos</i></p>
			<p><i>énense</i></p>
		</afirmativo>
		<negativo>
			<p><i>enes</i></p>
			<p><i>ene</i></p>
			<p><i>enemos</i></p>
			<p><i>enéis</i></p>
			<p><i>enen</i></p>
		</negativo>
	</Imperativo>
	<Condicional>
		<presente>
			<p><i>enaría</i></p>
			<p><i>enarías</i></p>
			<p><i>enaría</i></p>
			<p><i>enaríamos</i></p>
			<p><i>enaríais</i></p>
			<p><i>enarían</i></p>
		</presente>
		</Condicional>
	<Infinitivo>
		<infinitivo>
			<p><i>enarse</i></p>
			<p><i>enado</i></p>
		</infinitivo>
	</Infinitivo>
	<Gerundio>
		<gerundio>
			<p><i>enándose</i></p>
			<p><i>enado</i></p>
		</gerundio>
	</Gerundio>
	<Participo>
		<participo>
			<p><i>enado</i></p>
		</participo>
	</Participo>
</template>

<template name="ag:arbarse">
	<Indicativo>
		<presente>
			<p><i>arbo</i></p>
			<p><i>arbas</i></p>
			<p><i>arba</i></p>
			<p><i>arbamos</i></p>
			<p><i>arbáis</i></p>
			<p><i>arban</i></p>
		</presente>
		<pretérito-imperfecto>
			<p><i>arbaba</i></p>
			<p><i>arbabas</i></p>
			<p><i>arbaba</i></p>
			<p><i>arbábamos</i></p>
			<p><i>arbabais</i></p>
			<p><i>arbaban</i></p>
		</pretérito-imperfecto>
		<pretérito-perfecto-simple>
			<p><i>arbé</i></p>
			<p><i>arbaste</i></p>
			<p><i>arbó</i></p>
			<p><i>arbamos</i></p>
			<p><i>arbasteis</i></p>
			<p><i>arbaron</i></p>
		</pretérito-perfecto-simple>
		<futuro>
			<p><i>arbaré</i></p>
			<p><i>arbarás</i></p>
			<p><i>arbará</i></p>
			<p><i>arbaremos</i></p>
			<p><i>arbaréis</i></p>
			<p><i>arbarán</i></p>
		</futuro>
		</Indicativo>
	<Subjuntivo>
		<presente>
			<p><i>arbe</i></p>
			<p><i>arbes</i></p>
			<p><i>arbe</i></p>
			<p><i>arbemos</i></p>
			<p><i>arbéis</i></p>
			<p><i>arben</i></p>
		</presente>
		<pretérito-imperfecto-1>
			<p><i>arbara</i></p>
			<p><i>arbaras</i></p>
			<p><i>arbara</i></p>
			<p><i>arbáramos</i></p>
			<p><i>arbarais</i></p>
			<p><i>arbaran</i></p>
		</pretérito-imperfecto-1>
		<pretérito-imperfecto-2>
			<p><i>arbase</i></p>
			<p><i>arbases</i></p>
			<p><i>arbase</i></p>
			<p><i>arbásemos</i></p>
			<p><i>arbaseis</i></p>
			<p><i>arbasen</i></p>
		</pretérito-imperfecto-2>
		<futuro>
			<p><i>arbare</i></p>
			<p><i>arbares</i></p>
			<p><i>arbare</i></p>
			<p><i>arbáremos</i></p>
			<p><i>arbareis</i></p>
			<p><i>arbaren</i></p>
		</futuro>
		</Subjuntivo>
	<Imperativo>
		<afirmativo>
			<p><i>árbate</i></p>
			<p><i>árbese</i></p>
			<p><i>arbémonos</i></p>
			<p><i>arbaos</i></p>
			<p><i>árbense</i></p>
		</afirmativo>
		<negativo>
			<p><i>arbes</i></p>
			<p><i>arbe</i></p>
			<p><i>arbemos</i></p>
			<p><i>arbéis</i></p>
			<p><i>arben</i></p>
		</negativo>
	</Imperativo>
	<Condicional>
		<presente>
			<p><i>arbaría</i></p>
			<p><i>arbarías</i></p>
			<p><i>arbaría</i></p>
			<p><i>arbaríamos</i></p>
			<p><i>arbaríais</i></p>
			<p><i>arbarían</i></p>
		</presente>
		</Condicional>
	<Infinitivo>
		<infinitivo>
			<p><i>arbarse</i></p>
			<p><i>arbado</i></p>
		</infinitivo>
	</Infinitivo>
	<Gerundio>
		<gerundio>
			<p><i>arbándose</i></p>
			<p><i>arbado</i></p>
		</gerundio>
	</Gerundio>
	<Participo>
		<participo>
			<p><i>arbado</i></p>
		</participo>
	</Participo>
</template>

<template name="agorg:ojarse">
	<Indicativo>
		<presente>
			<p><i>ojo</i></p>
			<p><i>ojas</i></p>
			<p><i>oja</i></p>
			<p><i>ojamos</i></p>
			<p><i>ojáis</i></p>
			<p><i>ojan</i></p>
		</presente>
		<pretérito-imperfecto>
			<p><i>ojaba</i></p>
			<p><i>ojabas</i></p>
			<p><i>ojaba</i></p>
			<p><i>ojábamos</i></p>
			<p><i>ojabais</i></p>
			<p><i>ojaban</i></p>
		</pretérito-imperfecto>
		<pretérito-perfecto-simple>
			<p><i>ojé</i></p>
			<p><i>ojaste</i></p>
			<p><i>ojó</i></p>
			<p><i>ojamos</i></p>
			<p><i>ojasteis</i></p>
			<p><i>ojaron</i></p>
		</pretérito-perfecto-simple>
		<futuro>
			<p><i>ojaré</i></p>
			<p><i>ojarás</i></p>
			<p><i>ojará</i></p>
			<p><i>ojaremos</i></p>
			<p><i>ojaréis</i></p>
			<p><i>ojarán</i></p>
		</futuro>
		</Indicativo>
	<Subjuntivo>
		<presente>
			<p><i>oje</i></p>
			<p><i>ojes</i></p>
			<p><i>oje</i></p>
			<p><i>ojemos</i></p>
			<p><i>ojéis</i></p>
			<p><i>ojen</i></p>
		</presente>
		<pretérito-imperfecto-1>
			<p><i>ojara</i></p>
			<p><i>ojaras</i></p>
			<p><i>ojara</i></p>
			<p><i>ojáramos</i></p>
			<p><i>ojarais</i></p>
			<p><i>ojaran</i></p>
		</pretérito-imperfecto-1>
		<pretérito-imperfecto-2>
			<p><i>ojase</i></p>
			<p><i>ojases</i></p>
			<p><i>ojase</i></p>
			<p><i>ojásemos</i></p>
			<p><i>ojaseis</i></p>
			<p><i>ojasen</i></p>
		</pretérito-imperfecto-2>
		<futuro>
			<p><i>ojare</i></p>
			<p><i>ojares</i></p>
			<p><i>ojare</i></p>
			<p><i>ojáremos</i></p>
			<p><i>ojareis</i></p>
			<p><i>ojaren</i></p>
		</futuro>
		</Subjuntivo>
	<Imperativo>
		<afirmativo>
			<p><i>ójate</i></p>
			<p><i>ójese</i></p>
			<p><i>ojémonos</i></p>
			<p><i>ojaos</i></p>
			<p><i>ójense</i></p>
		</afirmativo>
		<negativo>
			<p><i>ojes</i></p>
			<p><i>oje</i></p>
			<p><i>ojemos</i></p>
			<p><i>ojéis</i></p>
			<p><i>ojen</i></p>
		</negativo>
	</Imperativo>
	<Condicional>
		<presente>
			<p><i>ojaría</i></p>
			<p><i>ojarías</i></p>
			<p><i>ojaría</i></p>
			<p><i>ojaríamos</i></p>
			<p><i>ojaríais</i></p>
			<p><i>ojarían</i></p>
		</presente>
		</Condicional>
	<Infinitivo>
		<infinitivo>
			<p><i>ojarse</i></p>
			<p><i>ojado</i></p>
		</infinitivo>
	</Infinitivo>
	<Gerundio>
		<gerundio>
			<p><i>ojándose</i></p>
			<p><i>ojado</i></p>
		</gerundio>
	</Gerundio>
	<Participo>
		<participo>
			<p><i>ojado</i></p>
		</participo>
	</Participo>
</template>

<template name="agr:ingarse">
	<Indicativo>
		<presente>
			<p><i>ingo</i></p>
			<p><i>ingas</i></p>
			<p><i>inga</i></p>
			<p><i>ingamos</i></p>
			<p><i>ingáis</i></p>
			<p><i>ingan</i></p>
		</presente>
		<pretérito-imperfecto>
			<p><i>ingaba</i></p>
			<p><i>ingabas</i></p>
			<p><i>ingaba</i></p>
			<p><i>ingábamos</i></p>
			<p><i>ingabais</i></p>
			<p><i>ingaban</i></p>
		</pretérito-imperfecto>
		<pretérito-perfecto-simple>
			<p><i>ingué</i></p>
			<p><i>ingaste</i></p>
			<p><i>ingó</i></p>
			<p><i>ingamos</i></p>
			<p><i>ingasteis</i></p>
			<p><i>ingaron</i></p>
		</pretérito-perfecto-simple>
		<futuro>
			<p><i>ingaré</i></p>
			<p><i>ingarás</i></p>
			<p><i>ingará</i></p>
			<p><i>ingaremos</i></p>
			<p><i>ingaréis</i></p>
			<p><i>ingarán</i></p>
		</futuro>
		</Indicativo>
	<Subjuntivo>
		<presente>
			<p><i>ingue</i></p>
			<p><i>ingues</i></p>
			<p><i>ingue</i></p>
			<p><i>inguemos</i></p>
			<p><i>inguéis</i></p>
			<p><i>inguen</i></p>
		</presente>
		<pretérito-imperfecto-1>
			<p><i>ingara</i></p>
			<p><i>ingaras</i></p>
			<p><i>ingara</i></p>
			<p><i>ingáramos</i></p>
			<p><i>ingarais</i></p>
			<p><i>ingaran</i></p>
		</pretérito-imperfecto-1>
		<pretérito-imperfecto-2>
			<p><i>ingase</i></p>
			<p><i>ingases</i></p>
			<p><i>ingase</i></p>
			<p><i>ingásemos</i></p>
			<p><i>ingaseis</i></p>
			<p><i>ingasen</i></p>
		</pretérito-imperfecto-2>
		<futuro>
			<p><i>ingare</i></p>
			<p><i>ingares</i></p>
			<p><i>ingare</i></p>
			<p><i>ingáremos</i></p>
			<p><i>ingareis</i></p>
			<p><i>ingaren</i></p>
		</futuro>
		</Subjuntivo>
	<Imperativo>
		<afirmativo>
			<p><i>íngate</i></p>
			<p><i>ínguese</i></p>
			<p><i>inguémonos</i></p>
			<p><i>ingaos</i></p>
			<p><i>ínguense</i></p>
		</afirmativo>
		<negativo>
			<p><i>ingues</i></p>
			<p><i>ingue</i></p>
			<p><i>inguemos</i></p>
			<p><i>inguéis</i></p>
			<p><i>inguen</i></p>
		</negativo>
	</Imperativo>
	<Condicional>
		<presente>
			<p><i>ingaría</i></p>
			<p><i>ingarías</i></p>
			<p><i>ingaría</i></p>
			<p><i>ingaríamos</i></p>
			<p><i>ingaríais</i></p>
			<p><i>ingarían</i></p>
		</presente>
		</Condicional>
	<Infinitivo>
		<infinitivo>
			<p><i>ingarse</i></p>
			<p><i>ingado</i></p>
		</infinitivo>
	</Infinitivo>
	<Gerundio>
		<gerundio>
			<p><i>ingándose</i></p>
			<p><i>ingado</i></p>
		</gerundio>
	</Gerundio>
	<Participo>
		<participo>
			<p><i>ingado</i></p>
		</participo>
	</Participo>
</template>

<template name=":aguarse">
	<Indicativo>
		<presente>
			<p><i>aguo</i></p>
			<p><i>aguas</i></p>
			<p><i>agua</i></p>
			<p><i>aguamos</i></p>
			<p><i>aguáis</i></p>
			<p><i>aguan</i></p>
		</presente>
		<pretérito-imperfecto>
			<p><i>aguaba</i></p>
			<p><i>aguabas</i></p>
			<p><i>aguaba</i></p>
			<p><i>aguábamos</i></p>
			<p><i>aguabais</i></p>
			<p><i>aguaban</i></p>
		</pretérito-imperfecto>
		<pretérito-perfecto-simple>
			<p><i>agüé</i></p>
			<p><i>aguaste</i></p>
			<p><i>aguó</i></p>
			<p><i>aguamos</i></p>
			<p><i>aguasteis</i></p>
			<p><i>aguaron</i></p>
		</pretérito-perfecto-simple>
		<futuro>
			<p><i>aguaré</i></p>
			<p><i>aguarás</i></p>
			<p><i>aguará</i></p>
			<p><i>aguaremos</i></p>
			<p><i>aguaréis</i></p>
			<p><i>aguarán</i></p>
		</futuro>
		</Indicativo>
	<Subjuntivo>
		<presente>
			<p><i>agüe</i></p>
			<p><i>agües</i></p>
			<p><i>agüe</i></p>
			<p><i>agüemos</i></p>
			<p><i>agüéis</i></p>
			<p><i>agüen</i></p>
		</presente>
		<pretérito-imperfecto-1>
			<p><i>aguara</i></p>
			<p><i>aguaras</i></p>
			<p><i>aguara</i></p>
			<p><i>aguáramos</i></p>
			<p><i>aguarais</i></p>
			<p><i>aguaran</i></p>
		</pretérito-imperfecto-1>
		<pretérito-imperfecto-2>
			<p><i>aguase</i></p>
			<p><i>aguases</i></p>
			<p><i>aguase</i></p>
			<p><i>aguásemos</i></p>
			<p><i>aguaseis</i></p>
			<p><i>aguasen</i></p>
		</pretérito-imperfecto-2>
		<futuro>
			<p><i>aguare</i></p>
			<p><i>aguares</i></p>
			<p><i>aguare</i></p>
			<p><i>aguáremos</i></p>
			<p><i>aguareis</i></p>
			<p><i>aguaren</i></p>
		</futuro>
		</Subjuntivo>
	<Imperativo>
		<afirmativo>
			<p><i>agúate</i></p>
			<p><i>ágüese</i></p>
			<p><i>agüémonos</i></p>
			<p><i>aguaos</i></p>
			<p><i>ágüense</i></p>
		</afirmativo>
		<negativo>
			<p><i>agües</i></p>
			<p><i>agüe</i></p>
			<p><i>agüemos</i></p>
			<p><i>agüéis</i></p>
			<p><i>agüen</i></p>
		</negativo>
	</Imperativo>
	<Condicional>
		<presente>
			<p><i>aguaría</i></p>
			<p><i>aguarías</i></p>
			<p><i>aguaría</i></p>
			<p><i>aguaríamos</i></p>
			<p><i>aguaríais</i></p>
			<p><i>aguarían</i></p>
		</presente>
		</Condicional>
	<Infinitivo>
		<infinitivo>
			<p><i>aguarse</i></p>
			<p><i>aguado</i></p>
		</infinitivo>
	</Infinitivo>
	<Gerundio>
		<gerundio>
			<p><i>aguándose</i></p>
			<p><i>aguado</i></p>
		</gerundio>
	</Gerundio>
	<Participo>
		<participo>
			<p><i>aguado</i></p>
		</participo>
	</Participo>
</template>

<template name="aherv:orarse">
	<Indicativo>
		<presente>
			<p><i>oro</i></p>
			<p><i>oras</i></p>
			<p><i>ora</i></p>
			<p><i>oramos</i></p>
			<p><i>oráis</i></p>
			<p><i>oran</i></p>
		</presente>
		<pretérito-imperfecto>
			<p><i>oraba</i></p>
			<p><i>orabas</i></p>
			<p><i>oraba</i></p>
			<p><i>orábamos</i></p>
			<p><i>orabais</i></p>
			<p><i>oraban</i></p>
		</pretérito-imperfecto>
		<pretérito-perfecto-simple>
			<p><i>oré</i></p>
			<p><i>oraste</i></p>
			<p><i>oró</i></p>
			<p><i>oramos</i></p>
			<p><i>orasteis</i></p>
			<p><i>oraron</i></p>
		</pretérito-perfecto-simple>
		<futuro>
			<p><i>oraré</i></p>
			<p><i>orarás</i></p>
			<p><i>orará</i></p>
			<p><i>oraremos</i></p>
			<p><i>oraréis</i></p>
			<p><i>orarán</i></p>
		</futuro>
		</Indicativo>
	<Subjuntivo>
		<presente>
			<p><i>ore</i></p>
			<p><i>ores</i></p>
			<p><i>ore</i></p>
			<p><i>oremos</i></p>
			<p><i>oréis</i></p>
			<p><i>oren</i></p>
		</presente>
		<pretérito-imperfecto-1>
			<p><i>orara</i></p>
			<p><i>oraras</i></p>
			<p><i>orara</i></p>
			<p><i>oráramos</i></p>
			<p><i>orarais</i></p>
			<p><i>oraran</i></p>
		</pretérito-imperfecto-1>
		<pretérito-imperfecto-2>
			<p><i>orase</i></p>
			<p><i>orases</i></p>
			<p><i>orase</i></p>
			<p><i>orásemos</i></p>
			<p><i>oraseis</i></p>
			<p><i>orasen</i></p>
		</pretérito-imperfecto-2>
		<futuro>
			<p><i>orare</i></p>
			<p><i>orares</i></p>
			<p><i>orare</i></p>
			<p><i>oráremos</i></p>
			<p><i>orareis</i></p>
			<p><i>oraren</i></p>
		</futuro>
		</Subjuntivo>
	<Imperativo>
		<afirmativo>
			<p><i>órate</i></p>
			<p><i>órese</i></p>
			<p><i>orémonos</i></p>
			<p><i>oraos</i></p>
			<p><i>órense</i></p>
		</afirmativo>
		<negativo>
			<p><i>ores</i></p>
			<p><i>ore</i></p>
			<p><i>oremos</i></p>
			<p><i>oréis</i></p>
			<p><i>oren</i></p>
		</negativo>
	</Imperativo>
	<Condicional>
		<presente>
			<p><i>oraría</i></p>
			<p><i>orarías</i></p>
			<p><i>oraría</i></p>
			<p><i>oraríamos</i></p>
			<p><i>oraríais</i></p>
			<p><i>orarían</i></p>
		</presente>
		</Condicional>
	<Infinitivo>
		<infinitivo>
			<p><i>orarse</i></p>
			<p><i>orado</i></p>
		</infinitivo>
	</Infinitivo>
	<Gerundio>
		<gerundio>
			<p><i>orándose</i></p>
			<p><i>orado</i></p>
		</gerundio>
	</Gerundio>
	<Participo>
		<participo>
			<p><i>orado</i></p>
		</participo>
	</Participo>
</template>

<template name="ah:ijar">
	<Indicativo>
		<presente>
			<p><i>íjo</i></p>
			<p><i>íjas</i></p>
			<p><i>íja</i></p>
			<p><i>ijamos</i></p>
			<p><i>ijáis</i></p>
			<p><i>íjan</i></p>
		</presente>
		<pretérito-imperfecto>
			<p><i>ijaba</i></p>
			<p><i>ijabas</i></p>
			<p><i>ijaba</i></p>
			<p><i>ijábamos</i></p>
			<p><i>ijabais</i></p>
			<p><i>ijaban</i></p>
		</pretérito-imperfecto>
		<pretérito-perfecto-simple>
			<p><i>ijé</i></p>
			<p><i>ijaste</i></p>
			<p><i>ijó</i></p>
			<p><i>ijamos</i></p>
			<p><i>ijasteis</i></p>
			<p><i>ijaron</i></p>
		</pretérito-perfecto-simple>
		<futuro>
			<p><i>ijaré</i></p>
			<p><i>ijarás</i></p>
			<p><i>ijará</i></p>
			<p><i>ijaremos</i></p>
			<p><i>ijaréis</i></p>
			<p><i>ijarán</i></p>
		</futuro>
		</Indicativo>
	<Subjuntivo>
		<presente>
			<p><i>íje</i></p>
			<p><i>íjes</i></p>
			<p><i>íje</i></p>
			<p><i>ijemos</i></p>
			<p><i>ijéis</i></p>
			<p><i>íjen</i></p>
		</presente>
		<pretérito-imperfecto-1>
			<p><i>ijara</i></p>
			<p><i>ijaras</i></p>
			<p><i>ijara</i></p>
			<p><i>ijáramos</i></p>
			<p><i>ijarais</i></p>
			<p><i>ijaran</i></p>
		</pretérito-imperfecto-1>
		<pretérito-imperfecto-2>
			<p><i>ijase</i></p>
			<p><i>ijases</i></p>
			<p><i>ijase</i></p>
			<p><i>ijásemos</i></p>
			<p><i>ijaseis</i></p>
			<p><i>ijasen</i></p>
		</pretérito-imperfecto-2>
		<futuro>
			<p><i>ijare</i></p>
			<p><i>ijares</i></p>
			<p><i>ijare</i></p>
			<p><i>ijáremos</i></p>
			<p><i>ijareis</i></p>
			<p><i>ijaren</i></p>
		</futuro>
		</Subjuntivo>
	<Imperativo>
		<afirmativo>
			<p><i>íja</i></p>
			<p><i>íje</i></p>
			<p><i>ijemos</i></p>
			<p><i>ijad</i></p>
			<p><i>íjen</i></p>
		</afirmativo>
		<negativo>
			<p><i>íjes</i></p>
			<p><i>íje</i></p>
			<p><i>ijemos</i></p>
			<p><i>ijéis</i></p>
			<p><i>íjen</i></p>
		</negativo>
	</Imperativo>
	<Condicional>
		<presente>
			<p><i>ijaría</i></p>
			<p><i>ijarías</i></p>
			<p><i>ijaría</i></p>
			<p><i>ijaríamos</i></p>
			<p><i>ijaríais</i></p>
			<p><i>ijarían</i></p>
		</presente>
		</Condicional>
	<Infinitivo>
		<infinitivo>
			<p><i>ijar</i></p>
			<p><i>ijado</i></p>
		</infinitivo>
	</Infinitivo>
	<Gerundio>
		<gerundio>
			<p><i>ijando</i></p>
			<p><i>ijado</i></p>
		</gerundio>
	</Gerundio>
	<Participo>
		<participo>
			<p><i>ijado</i></p>
		</participo>
	</Participo>
</template>

<template name="ah:ilar">
	<Indicativo>
		<presente>
			<p><i>ílo</i></p>
			<p><i>ílas</i></p>
			<p><i>íla</i></p>
			<p><i>ilamos</i></p>
			<p><i>iláis</i></p>
			<p><i>ílan</i></p>
		</presente>
		<pretérito-imperfecto>
			<p><i>ilaba</i></p>
			<p><i>ilabas</i></p>
			<p><i>ilaba</i></p>
			<p><i>ilábamos</i></p>
			<p><i>ilabais</i></p>
			<p><i>ilaban</i></p>
		</pretérito-imperfecto>
		<pretérito-perfecto-simple>
			<p><i>ilé</i></p>
			<p><i>ilaste</i></p>
			<p><i>iló</i></p>
			<p><i>ilamos</i></p>
			<p><i>ilasteis</i></p>
			<p><i>ilaron</i></p>
		</pretérito-perfecto-simple>
		<futuro>
			<p><i>ilaré</i></p>
			<p><i>ilarás</i></p>
			<p><i>ilará</i></p>
			<p><i>ilaremos</i></p>
			<p><i>ilaréis</i></p>
			<p><i>ilarán</i></p>
		</futuro>
		</Indicativo>
	<Subjuntivo>
		<presente>
			<p><i>íle</i></p>
			<p><i>íles</i></p>
			<p><i>íle</i></p>
			<p><i>ilemos</i></p>
			<p><i>iléis</i></p>
			<p><i>ílen</i></p>
		</presente>
		<pretérito-imperfecto-1>
			<p><i>ilara</i></p>
			<p><i>ilaras</i></p>
			<p><i>ilara</i></p>
			<p><i>iláramos</i></p>
			<p><i>ilarais</i></p>
			<p><i>ilaran</i></p>
		</pretérito-imperfecto-1>
		<pretérito-imperfecto-2>
			<p><i>ilase</i></p>
			<p><i>ilases</i></p>
			<p><i>ilase</i></p>
			<p><i>ilásemos</i></p>
			<p><i>ilaseis</i></p>
			<p><i>ilasen</i></p>
		</pretérito-imperfecto-2>
		<futuro>
			<p><i>ilare</i></p>
			<p><i>ilares</i></p>
			<p><i>ilare</i></p>
			<p><i>iláremos</i></p>
			<p><i>ilareis</i></p>
			<p><i>ilaren</i></p>
		</futuro>
		</Subjuntivo>
	<Imperativo>
		<afirmativo>
			<p><i>íla</i></p>
			<p><i>íle</i></p>
			<p><i>ilemos</i></p>
			<p><i>ilad</i></p>
			<p><i>ílen</i></p>
		</afirmativo>
		<negativo>
			<p><i>íles</i></p>
			<p><i>íle</i></p>
			<p><i>ilemos</i></p>
			<p><i>iléis</i></p>
			<p><i>ílen</i></p>
		</negativo>
	</Imperativo>
	<Condicional>
		<presente>
			<p><i>ilaría</i></p>
			<p><i>ilarías</i></p>
			<p><i>ilaría</i></p>
			<p><i>ilaríamos</i></p>
			<p><i>ilaríais</i></p>
			<p><i>ilarían</i></p>
		</presente>
		</Condicional>
	<Infinitivo>
		<infinitivo>
			<p><i>ilar</i></p>
			<p><i>ilado</i></p>
		</infinitivo>
	</Infinitivo>
	<Gerundio>
		<gerundio>
			<p><i>ilando</i></p>
			<p><i>ilado</i></p>
		</gerundio>
	</Gerundio>
	<Participo>
		<participo>
			<p><i>ilado</i></p>
		</participo>
	</Participo>
</template>

<template name="ah:itar">
	<Indicativo>
		<presente>
			<p><i>íto</i></p>
			<p><i>ítas</i></p>
			<p><i>íta</i></p>
			<p><i>itamos</i></p>
			<p><i>itáis</i></p>
			<p><i>ítan</i></p>
		</presente>
		<pretérito-imperfecto>
			<p><i>itaba</i></p>
			<p><i>itabas</i></p>
			<p><i>itaba</i></p>
			<p><i>itábamos</i></p>
			<p><i>itabais</i></p>
			<p><i>itaban</i></p>
		</pretérito-imperfecto>
		<pretérito-perfecto-simple>
			<p><i>ité</i></p>
			<p><i>itaste</i></p>
			<p><i>itó</i></p>
			<p><i>itamos</i></p>
			<p><i>itasteis</i></p>
			<p><i>itaron</i></p>
		</pretérito-perfecto-simple>
		<futuro>
			<p><i>itaré</i></p>
			<p><i>itarás</i></p>
			<p><i>itará</i></p>
			<p><i>itaremos</i></p>
			<p><i>itaréis</i></p>
			<p><i>itarán</i></p>
		</futuro>
		</Indicativo>
	<Subjuntivo>
		<presente>
			<p><i>íte</i></p>
			<p><i>ítes</i></p>
			<p><i>íte</i></p>
			<p><i>itemos</i></p>
			<p><i>itéis</i></p>
			<p><i>íten</i></p>
		</presente>
		<pretérito-imperfecto-1>
			<p><i>itara</i></p>
			<p><i>itaras</i></p>
			<p><i>itara</i></p>
			<p><i>itáramos</i></p>
			<p><i>itarais</i></p>
			<p><i>itaran</i></p>
		</pretérito-imperfecto-1>
		<pretérito-imperfecto-2>
			<p><i>itase</i></p>
			<p><i>itases</i></p>
			<p><i>itase</i></p>
			<p><i>itásemos</i></p>
			<p><i>itaseis</i></p>
			<p><i>itasen</i></p>
		</pretérito-imperfecto-2>
		<futuro>
			<p><i>itare</i></p>
			<p><i>itares</i></p>
			<p><i>itare</i></p>
			<p><i>itáremos</i></p>
			<p><i>itareis</i></p>
			<p><i>itaren</i></p>
		</futuro>
		</Subjuntivo>
	<Imperativo>
		<afirmativo>
			<p><i>íta</i></p>
			<p><i>íte</i></p>
			<p><i>itemos</i></p>
			<p><i>itad</i></p>
			<p><i>íten</i></p>
		</afirmativo>
		<negativo>
			<p><i>ítes</i></p>
			<p><i>íte</i></p>
			<p><i>itemos</i></p>
			<p><i>itéis</i></p>
			<p><i>íten</i></p>
		</negativo>
	</Imperativo>
	<Condicional>
		<presente>
			<p><i>itaría</i></p>
			<p><i>itarías</i></p>
			<p><i>itaría</i></p>
			<p><i>itaríamos</i></p>
			<p><i>itaríais</i></p>
			<p><i>itarían</i></p>
		</presente>
		</Condicional>
	<Infinitivo>
		<infinitivo>
			<p><i>itar</i></p>
			<p><i>itado</i></p>
		</infinitivo>
	</Infinitivo>
	<Gerundio>
		<gerundio>
			<p><i>itando</i></p>
			<p><i>itado</i></p>
		</gerundio>
	</Gerundio>
	<Participo>
		<participo>
			<p><i>íto</i></p>
		</participo>
	</Participo>
</template>

<template name="ahorc:ajarse">
	<Indicativo>
		<presente>
			<p><i>ajo</i></p>
			<p><i>ajas</i></p>
			<p><i>aja</i></p>
			<p><i>ajamos</i></p>
			<p><i>ajáis</i></p>
			<p><i>ajan</i></p>
		</presente>
		<pretérito-imperfecto>
			<p><i>ajaba</i></p>
			<p><i>ajabas</i></p>
			<p><i>ajaba</i></p>
			<p><i>ajábamos</i></p>
			<p><i>ajabais</i></p>
			<p><i>ajaban</i></p>
		</pretérito-imperfecto>
		<pretérito-perfecto-simple>
			<p><i>ajé</i></p>
			<p><i>ajaste</i></p>
			<p><i>ajó</i></p>
			<p><i>ajamos</i></p>
			<p><i>ajasteis</i></p>
			<p><i>ajaron</i></p>
		</pretérito-perfecto-simple>
		<futuro>
			<p><i>ajaré</i></p>
			<p><i>ajarás</i></p>
			<p><i>ajará</i></p>
			<p><i>ajaremos</i></p>
			<p><i>ajaréis</i></p>
			<p><i>ajarán</i></p>
		</futuro>
		</Indicativo>
	<Subjuntivo>
		<presente>
			<p><i>aje</i></p>
			<p><i>ajes</i></p>
			<p><i>aje</i></p>
			<p><i>ajemos</i></p>
			<p><i>ajéis</i></p>
			<p><i>ajen</i></p>
		</presente>
		<pretérito-imperfecto-1>
			<p><i>ajara</i></p>
			<p><i>ajaras</i></p>
			<p><i>ajara</i></p>
			<p><i>ajáramos</i></p>
			<p><i>ajarais</i></p>
			<p><i>ajaran</i></p>
		</pretérito-imperfecto-1>
		<pretérito-imperfecto-2>
			<p><i>ajase</i></p>
			<p><i>ajases</i></p>
			<p><i>ajase</i></p>
			<p><i>ajásemos</i></p>
			<p><i>ajaseis</i></p>
			<p><i>ajasen</i></p>
		</pretérito-imperfecto-2>
		<futuro>
			<p><i>ajare</i></p>
			<p><i>ajares</i></p>
			<p><i>ajare</i></p>
			<p><i>ajáremos</i></p>
			<p><i>ajareis</i></p>
			<p><i>ajaren</i></p>
		</futuro>
		</Subjuntivo>
	<Imperativo>
		<afirmativo>
			<p><i>ájate</i></p>
			<p><i>ájese</i></p>
			<p><i>ajémonos</i></p>
			<p><i>ajaos</i></p>
			<p><i>ájense</i></p>
		</afirmativo>
		<negativo>
			<p><i>ajes</i></p>
			<p><i>aje</i></p>
			<p><i>ajemos</i></p>
			<p><i>ajéis</i></p>
			<p><i>ajen</i></p>
		</negativo>
	</Imperativo>
	<Condicional>
		<presente>
			<p><i>ajaría</i></p>
			<p><i>ajarías</i></p>
			<p><i>ajaría</i></p>
			<p><i>ajaríamos</i></p>
			<p><i>ajaríais</i></p>
			<p><i>ajarían</i></p>
		</presente>
		</Condicional>
	<Infinitivo>
		<infinitivo>
			<p><i>ajarse</i></p>
			<p><i>ajado</i></p>
		</infinitivo>
	</Infinitivo>
	<Gerundio>
		<gerundio>
			<p><i>ajándose</i></p>
			<p><i>ajado</i></p>
		</gerundio>
	</Gerundio>
	<Participo>
		<participo>
			<p><i>ajado</i></p>
		</participo>
	</Participo>
</template>

<template name="ah:uchar">
	<Indicativo>
		<presente>
			<p><i>úcho</i></p>
			<p><i>úchas</i></p>
			<p><i>úcha</i></p>
			<p><i>uchamos</i></p>
			<p><i>ucháis</i></p>
			<p><i>úchan</i></p>
		</presente>
		<pretérito-imperfecto>
			<p><i>uchaba</i></p>
			<p><i>uchabas</i></p>
			<p><i>uchaba</i></p>
			<p><i>uchábamos</i></p>
			<p><i>uchabais</i></p>
			<p><i>uchaban</i></p>
		</pretérito-imperfecto>
		<pretérito-perfecto-simple>
			<p><i>uché</i></p>
			<p><i>uchaste</i></p>
			<p><i>uchó</i></p>
			<p><i>uchamos</i></p>
			<p><i>uchasteis</i></p>
			<p><i>ucharon</i></p>
		</pretérito-perfecto-simple>
		<futuro>
			<p><i>ucharé</i></p>
			<p><i>ucharás</i></p>
			<p><i>uchará</i></p>
			<p><i>ucharemos</i></p>
			<p><i>ucharéis</i></p>
			<p><i>ucharán</i></p>
		</futuro>
		</Indicativo>
	<Subjuntivo>
		<presente>
			<p><i>úche</i></p>
			<p><i>úches</i></p>
			<p><i>úche</i></p>
			<p><i>uchemos</i></p>
			<p><i>uchéis</i></p>
			<p><i>úchen</i></p>
		</presente>
		<pretérito-imperfecto-1>
			<p><i>uchara</i></p>
			<p><i>ucharas</i></p>
			<p><i>uchara</i></p>
			<p><i>ucháramos</i></p>
			<p><i>ucharais</i></p>
			<p><i>ucharan</i></p>
		</pretérito-imperfecto-1>
		<pretérito-imperfecto-2>
			<p><i>uchase</i></p>
			<p><i>uchases</i></p>
			<p><i>uchase</i></p>
			<p><i>uchásemos</i></p>
			<p><i>uchaseis</i></p>
			<p><i>uchasen</i></p>
		</pretérito-imperfecto-2>
		<futuro>
			<p><i>uchare</i></p>
			<p><i>uchares</i></p>
			<p><i>uchare</i></p>
			<p><i>ucháremos</i></p>
			<p><i>uchareis</i></p>
			<p><i>ucharen</i></p>
		</futuro>
		</Subjuntivo>
	<Imperativo>
		<afirmativo>
			<p><i>úcha</i></p>
			<p><i>úche</i></p>
			<p><i>uchemos</i></p>
			<p><i>uchad</i></p>
			<p><i>úchen</i></p>
		</afirmativo>
		<negativo>
			<p><i>úches</i></p>
			<p><i>úche</i></p>
			<p><i>uchemos</i></p>
			<p><i>uchéis</i></p>
			<p><i>úchen</i></p>
		</negativo>
	</Imperativo>
	<Condicional>
		<presente>
			<p><i>ucharía</i></p>
			<p><i>ucharías</i></p>
			<p><i>ucharía</i></p>
			<p><i>ucharíamos</i></p>
			<p><i>ucharíais</i></p>
			<p><i>ucharían</i></p>
		</presente>
		</Condicional>
	<Infinitivo>
		<infinitivo>
			<p><i>uchar</i></p>
			<p><i>uchado</i></p>
		</infinitivo>
	</Infinitivo>
	<Gerundio>
		<gerundio>
			<p><i>uchando</i></p>
			<p><i>uchado</i></p>
		</gerundio>
	</Gerundio>
	<Participo>
		<participo>
			<p><i>uchado</i></p>
		</participo>
	</Participo>
</template>

<template name="ah:umar">
	<Indicativo>
		<presente>
			<p><i>úmo</i></p>
			<p><i>úmas</i></p>
			<p><i>úma</i></p>
			<p><i>umamos</i></p>
			<p><i>umáis</i></p>
			<p><i>úman</i></p>
		</presente>
		<pretérito-imperfecto>
			<p><i>umaba</i></p>
			<p><i>umabas</i></p>
			<p><i>umaba</i></p>
			<p><i>umábamos</i></p>
			<p><i>umabais</i></p>
			<p><i>umaban</i></p>
		</pretérito-imperfecto>
		<pretérito-perfecto-simple>
			<p><i>umé</i></p>
			<p><i>umaste</i></p>
			<p><i>umó</i></p>
			<p><i>umamos</i></p>
			<p><i>umasteis</i></p>
			<p><i>umaron</i></p>
		</pretérito-perfecto-simple>
		<futuro>
			<p><i>umaré</i></p>
			<p><i>umarás</i></p>
			<p><i>umará</i></p>
			<p><i>umaremos</i></p>
			<p><i>umaréis</i></p>
			<p><i>umarán</i></p>
		</futuro>
		</Indicativo>
	<Subjuntivo>
		<presente>
			<p><i>úme</i></p>
			<p><i>úmes</i></p>
			<p><i>úme</i></p>
			<p><i>umemos</i></p>
			<p><i>uméis</i></p>
			<p><i>úmen</i></p>
		</presente>
		<pretérito-imperfecto-1>
			<p><i>umara</i></p>
			<p><i>umaras</i></p>
			<p><i>umara</i></p>
			<p><i>umáramos</i></p>
			<p><i>umarais</i></p>
			<p><i>umaran</i></p>
		</pretérito-imperfecto-1>
		<pretérito-imperfecto-2>
			<p><i>umase</i></p>
			<p><i>umases</i></p>
			<p><i>umase</i></p>
			<p><i>umásemos</i></p>
			<p><i>umaseis</i></p>
			<p><i>umasen</i></p>
		</pretérito-imperfecto-2>
		<futuro>
			<p><i>umare</i></p>
			<p><i>umares</i></p>
			<p><i>umare</i></p>
			<p><i>umáremos</i></p>
			<p><i>umareis</i></p>
			<p><i>umaren</i></p>
		</futuro>
		</Subjuntivo>
	<Imperativo>
		<afirmativo>
			<p><i>úma</i></p>
			<p><i>úme</i></p>
			<p><i>umemos</i></p>
			<p><i>umad</i></p>
			<p><i>úmen</i></p>
		</afirmativo>
		<negativo>
			<p><i>úmes</i></p>
			<p><i>úme</i></p>
			<p><i>umemos</i></p>
			<p><i>uméis</i></p>
			<p><i>úmen</i></p>
		</negativo>
	</Imperativo>
	<Condicional>
		<presente>
			<p><i>umaría</i></p>
			<p><i>umarías</i></p>
			<p><i>umaría</i></p>
			<p><i>umaríamos</i></p>
			<p><i>umaríais</i></p>
			<p><i>umarían</i></p>
		</presente>
		</Condicional>
	<Infinitivo>
		<infinitivo>
			<p><i>umar</i></p>
			<p><i>umado</i></p>
		</infinitivo>
	</Infinitivo>
	<Gerundio>
		<gerundio>
			<p><i>umando</i></p>
			<p><i>umado</i></p>
		</gerundio>
	</Gerundio>
	<Participo>
		<participo>
			<p><i>umado</i></p>
		</participo>
	</Participo>
</template>

<template name="ah:usar">
	<Indicativo>
		<presente>
			<p><i>úso</i></p>
			<p><i>úsas</i></p>
			<p><i>úsa</i></p>
			<p><i>usamos</i></p>
			<p><i>usáis</i></p>
			<p><i>úsan</i></p>
		</presente>
		<pretérito-imperfecto>
			<p><i>usaba</i></p>
			<p><i>usabas</i></p>
			<p><i>usaba</i></p>
			<p><i>usábamos</i></p>
			<p><i>usabais</i></p>
			<p><i>usaban</i></p>
		</pretérito-imperfecto>
		<pretérito-perfecto-simple>
			<p><i>usé</i></p>
			<p><i>usaste</i></p>
			<p><i>usó</i></p>
			<p><i>usamos</i></p>
			<p><i>usasteis</i></p>
			<p><i>usaron</i></p>
		</pretérito-perfecto-simple>
		<futuro>
			<p><i>usaré</i></p>
			<p><i>usarás</i></p>
			<p><i>usará</i></p>
			<p><i>usaremos</i></p>
			<p><i>usaréis</i></p>
			<p><i>usarán</i></p>
		</futuro>
		</Indicativo>
	<Subjuntivo>
		<presente>
			<p><i>úse</i></p>
			<p><i>úses</i></p>
			<p><i>úse</i></p>
			<p><i>usemos</i></p>
			<p><i>uséis</i></p>
			<p><i>úsen</i></p>
		</presente>
		<pretérito-imperfecto-1>
			<p><i>usara</i></p>
			<p><i>usaras</i></p>
			<p><i>usara</i></p>
			<p><i>usáramos</i></p>
			<p><i>usarais</i></p>
			<p><i>usaran</i></p>
		</pretérito-imperfecto-1>
		<pretérito-imperfecto-2>
			<p><i>usase</i></p>
			<p><i>usases</i></p>
			<p><i>usase</i></p>
			<p><i>usásemos</i></p>
			<p><i>usaseis</i></p>
			<p><i>usasen</i></p>
		</pretérito-imperfecto-2>
		<futuro>
			<p><i>usare</i></p>
			<p><i>usares</i></p>
			<p><i>usare</i></p>
			<p><i>usáremos</i></p>
			<p><i>usareis</i></p>
			<p><i>usaren</i></p>
		</futuro>
		</Subjuntivo>
	<Imperativo>
		<afirmativo>
			<p><i>úsa</i></p>
			<p><i>úse</i></p>
			<p><i>usemos</i></p>
			<p><i>usad</i></p>
			<p><i>úsen</i></p>
		</afirmativo>
		<negativo>
			<p><i>úses</i></p>
			<p><i>úse</i></p>
			<p><i>usemos</i></p>
			<p><i>uséis</i></p>
			<p><i>úsen</i></p>
		</negativo>
	</Imperativo>
	<Condicional>
		<presente>
			<p><i>usaría</i></p>
			<p><i>usarías</i></p>
			<p><i>usaría</i></p>
			<p><i>usaríamos</i></p>
			<p><i>usaríais</i></p>
			<p><i>usarían</i></p>
		</presente>
		</Condicional>
	<Infinitivo>
		<infinitivo>
			<p><i>usar</i></p>
			<p><i>usado</i></p>
		</infinitivo>
	</Infinitivo>
	<Gerundio>
		<gerundio>
			<p><i>usando</i></p>
			<p><i>usado</i></p>
		</gerundio>
	</Gerundio>
	<Participo>
		<participo>
			<p><i>usado</i></p>
		</participo>
	</Participo>
</template>

<template name="a:islar">
	<Indicativo>
		<presente>
			<p><i>íslo</i></p>
			<p><i>íslas</i></p>
			<p><i>ísla</i></p>
			<p><i>islamos</i></p>
			<p><i>isláis</i></p>
			<p><i>íslan</i></p>
		</presente>
		<pretérito-imperfecto>
			<p><i>islaba</i></p>
			<p><i>islabas</i></p>
			<p><i>islaba</i></p>
			<p><i>islábamos</i></p>
			<p><i>islabais</i></p>
			<p><i>islaban</i></p>
		</pretérito-imperfecto>
		<pretérito-perfecto-simple>
			<p><i>islé</i></p>
			<p><i>islaste</i></p>
			<p><i>isló</i></p>
			<p><i>islamos</i></p>
			<p><i>islasteis</i></p>
			<p><i>islaron</i></p>
		</pretérito-perfecto-simple>
		<futuro>
			<p><i>islaré</i></p>
			<p><i>islarás</i></p>
			<p><i>islará</i></p>
			<p><i>islaremos</i></p>
			<p><i>islaréis</i></p>
			<p><i>islarán</i></p>
		</futuro>
		</Indicativo>
	<Subjuntivo>
		<presente>
			<p><i>ísle</i></p>
			<p><i>ísles</i></p>
			<p><i>ísle</i></p>
			<p><i>islemos</i></p>
			<p><i>isléis</i></p>
			<p><i>íslen</i></p>
		</presente>
		<pretérito-imperfecto-1>
			<p><i>islara</i></p>
			<p><i>islaras</i></p>
			<p><i>islara</i></p>
			<p><i>isláramos</i></p>
			<p><i>islarais</i></p>
			<p><i>islaran</i></p>
		</pretérito-imperfecto-1>
		<pretérito-imperfecto-2>
			<p><i>islase</i></p>
			<p><i>islases</i></p>
			<p><i>islase</i></p>
			<p><i>islásemos</i></p>
			<p><i>islaseis</i></p>
			<p><i>islasen</i></p>
		</pretérito-imperfecto-2>
		<futuro>
			<p><i>islare</i></p>
			<p><i>islares</i></p>
			<p><i>islare</i></p>
			<p><i>isláremos</i></p>
			<p><i>islareis</i></p>
			<p><i>islaren</i></p>
		</futuro>
		</Subjuntivo>
	<Imperativo>
		<afirmativo>
			<p><i>ísla</i></p>
			<p><i>ísle</i></p>
			<p><i>islemos</i></p>
			<p><i>islad</i></p>
			<p><i>íslen</i></p>
		</afirmativo>
		<negativo>
			<p><i>ísles</i></p>
			<p><i>ísle</i></p>
			<p><i>islemos</i></p>
			<p><i>isléis</i></p>
			<p><i>íslen</i></p>
		</negativo>
	</Imperativo>
	<Condicional>
		<presente>
			<p><i>islaría</i></p>
			<p><i>islarías</i></p>
			<p><i>islaría</i></p>
			<p><i>islaríamos</i></p>
			<p><i>islaríais</i></p>
			<p><i>islarían</i></p>
		</presente>
		</Condicional>
	<Infinitivo>
		<infinitivo>
			<p><i>islar</i></p>
			<p><i>islado</i></p>
		</infinitivo>
	</Infinitivo>
	<Gerundio>
		<gerundio>
			<p><i>islando</i></p>
			<p><i>islado</i></p>
		</gerundio>
	</Gerundio>
	<Participo>
		<participo>
			<p><i>islado</i></p>
		</participo>
	</Participo>
</template>

<template name="ajaqu:ecarse">
	<Indicativo>
		<presente>
			<p><i>eco</i></p>
			<p><i>ecas</i></p>
			<p><i>eca</i></p>
			<p><i>ecamos</i></p>
			<p><i>ecáis</i></p>
			<p><i>ecan</i></p>
		</presente>
		<pretérito-imperfecto>
			<p><i>ecaba</i></p>
			<p><i>ecabas</i></p>
			<p><i>ecaba</i></p>
			<p><i>ecábamos</i></p>
			<p><i>ecabais</i></p>
			<p><i>ecaban</i></p>
		</pretérito-imperfecto>
		<pretérito-perfecto-simple>
			<p><i>equé</i></p>
			<p><i>ecaste</i></p>
			<p><i>ecó</i></p>
			<p><i>ecamos</i></p>
			<p><i>ecasteis</i></p>
			<p><i>ecaron</i></p>
		</pretérito-perfecto-simple>
		<futuro>
			<p><i>ecaré</i></p>
			<p><i>ecarás</i></p>
			<p><i>ecará</i></p>
			<p><i>ecaremos</i></p>
			<p><i>ecaréis</i></p>
			<p><i>ecarán</i></p>
		</futuro>
		</Indicativo>
	<Subjuntivo>
		<presente>
			<p><i>eque</i></p>
			<p><i>eques</i></p>
			<p><i>eque</i></p>
			<p><i>equemos</i></p>
			<p><i>equéis</i></p>
			<p><i>equen</i></p>
		</presente>
		<pretérito-imperfecto-1>
			<p><i>ecara</i></p>
			<p><i>ecaras</i></p>
			<p><i>ecara</i></p>
			<p><i>ecáramos</i></p>
			<p><i>ecarais</i></p>
			<p><i>ecaran</i></p>
		</pretérito-imperfecto-1>
		<pretérito-imperfecto-2>
			<p><i>ecase</i></p>
			<p><i>ecases</i></p>
			<p><i>ecase</i></p>
			<p><i>ecásemos</i></p>
			<p><i>ecaseis</i></p>
			<p><i>ecasen</i></p>
		</pretérito-imperfecto-2>
		<futuro>
			<p><i>ecare</i></p>
			<p><i>ecares</i></p>
			<p><i>ecare</i></p>
			<p><i>ecáremos</i></p>
			<p><i>ecareis</i></p>
			<p><i>ecaren</i></p>
		</futuro>
		</Subjuntivo>
	<Imperativo>
		<afirmativo>
			<p><i>écate</i></p>
			<p><i>équese</i></p>
			<p><i>equémonos</i></p>
			<p><i>ecaos</i></p>
			<p><i>équense</i></p>
		</afirmativo>
		<negativo>
			<p><i>eques</i></p>
			<p><i>eque</i></p>
			<p><i>equemos</i></p>
			<p><i>equéis</i></p>
			<p><i>equen</i></p>
		</negativo>
	</Imperativo>
	<Condicional>
		<presente>
			<p><i>ecaría</i></p>
			<p><i>ecarías</i></p>
			<p><i>ecaría</i></p>
			<p><i>ecaríamos</i></p>
			<p><i>ecaríais</i></p>
			<p><i>ecarían</i></p>
		</presente>
		</Condicional>
	<Infinitivo>
		<infinitivo>
			<p><i>ecarse</i></p>
			<p><i>ecado</i></p>
		</infinitivo>
	</Infinitivo>
	<Gerundio>
		<gerundio>
			<p><i>ecándose</i></p>
			<p><i>ecado</i></p>
		</gerundio>
	</Gerundio>
	<Participo>
		<participo>
			<p><i>ecado</i></p>
		</participo>
	</Participo>
</template>

<template name="aj:umarse">
	<Indicativo>
		<presente>
			<p><i>umo</i></p>
			<p><i>umas</i></p>
			<p><i>uma</i></p>
			<p><i>umamos</i></p>
			<p><i>umáis</i></p>
			<p><i>uman</i></p>
		</presente>
		<pretérito-imperfecto>
			<p><i>umaba</i></p>
			<p><i>umabas</i></p>
			<p><i>umaba</i></p>
			<p><i>umábamos</i></p>
			<p><i>umabais</i></p>
			<p><i>umaban</i></p>
		</pretérito-imperfecto>
		<pretérito-perfecto-simple>
			<p><i>umé</i></p>
			<p><i>umaste</i></p>
			<p><i>umó</i></p>
			<p><i>umamos</i></p>
			<p><i>umasteis</i></p>
			<p><i>umaron</i></p>
		</pretérito-perfecto-simple>
		<futuro>
			<p><i>umaré</i></p>
			<p><i>umarás</i></p>
			<p><i>umará</i></p>
			<p><i>umaremos</i></p>
			<p><i>umaréis</i></p>
			<p><i>umarán</i></p>
		</futuro>
		</Indicativo>
	<Subjuntivo>
		<presente>
			<p><i>ume</i></p>
			<p><i>umes</i></p>
			<p><i>ume</i></p>
			<p><i>umemos</i></p>
			<p><i>uméis</i></p>
			<p><i>umen</i></p>
		</presente>
		<pretérito-imperfecto-1>
			<p><i>umara</i></p>
			<p><i>umaras</i></p>
			<p><i>umara</i></p>
			<p><i>umáramos</i></p>
			<p><i>umarais</i></p>
			<p><i>umaran</i></p>
		</pretérito-imperfecto-1>
		<pretérito-imperfecto-2>
			<p><i>umase</i></p>
			<p><i>umases</i></p>
			<p><i>umase</i></p>
			<p><i>umásemos</i></p>
			<p><i>umaseis</i></p>
			<p><i>umasen</i></p>
		</pretérito-imperfecto-2>
		<futuro>
			<p><i>umare</i></p>
			<p><i>umares</i></p>
			<p><i>umare</i></p>
			<p><i>umáremos</i></p>
			<p><i>umareis</i></p>
			<p><i>umaren</i></p>
		</futuro>
		</Subjuntivo>
	<Imperativo>
		<afirmativo>
			<p><i>úmate</i></p>
			<p><i>úmese</i></p>
			<p><i>umémonos</i></p>
			<p><i>umaos</i></p>
			<p><i>úmense</i></p>
		</afirmativo>
		<negativo>
			<p><i>umes</i></p>
			<p><i>ume</i></p>
			<p><i>umemos</i></p>
			<p><i>uméis</i></p>
			<p><i>umen</i></p>
		</negativo>
	</Imperativo>
	<Condicional>
		<presente>
			<p><i>umaría</i></p>
			<p><i>umarías</i></p>
			<p><i>umaría</i></p>
			<p><i>umaríamos</i></p>
			<p><i>umaríais</i></p>
			<p><i>umarían</i></p>
		</presente>
		</Condicional>
	<Infinitivo>
		<infinitivo>
			<p><i>umarse</i></p>
			<p><i>umado</i></p>
		</infinitivo>
	</Infinitivo>
	<Gerundio>
		<gerundio>
			<p><i>umándose</i></p>
			<p><i>umado</i></p>
		</gerundio>
	</Gerundio>
	<Participo>
		<participo>
			<p><i>umado</i></p>
		</participo>
	</Participo>
</template>

<template name="alag:artarse">
	<Indicativo>
		<presente>
			<p><i>arto</i></p>
			<p><i>artas</i></p>
			<p><i>arta</i></p>
			<p><i>artamos</i></p>
			<p><i>artáis</i></p>
			<p><i>artan</i></p>
		</presente>
		<pretérito-imperfecto>
			<p><i>artaba</i></p>
			<p><i>artabas</i></p>
			<p><i>artaba</i></p>
			<p><i>artábamos</i></p>
			<p><i>artabais</i></p>
			<p><i>artaban</i></p>
		</pretérito-imperfecto>
		<pretérito-perfecto-simple>
			<p><i>arté</i></p>
			<p><i>artaste</i></p>
			<p><i>artó</i></p>
			<p><i>artamos</i></p>
			<p><i>artasteis</i></p>
			<p><i>artaron</i></p>
		</pretérito-perfecto-simple>
		<futuro>
			<p><i>artaré</i></p>
			<p><i>artarás</i></p>
			<p><i>artará</i></p>
			<p><i>artaremos</i></p>
			<p><i>artaréis</i></p>
			<p><i>artarán</i></p>
		</futuro>
		</Indicativo>
	<Subjuntivo>
		<presente>
			<p><i>arte</i></p>
			<p><i>artes</i></p>
			<p><i>arte</i></p>
			<p><i>artemos</i></p>
			<p><i>artéis</i></p>
			<p><i>arten</i></p>
		</presente>
		<pretérito-imperfecto-1>
			<p><i>artara</i></p>
			<p><i>artaras</i></p>
			<p><i>artara</i></p>
			<p><i>artáramos</i></p>
			<p><i>artarais</i></p>
			<p><i>artaran</i></p>
		</pretérito-imperfecto-1>
		<pretérito-imperfecto-2>
			<p><i>artase</i></p>
			<p><i>artases</i></p>
			<p><i>artase</i></p>
			<p><i>artásemos</i></p>
			<p><i>artaseis</i></p>
			<p><i>artasen</i></p>
		</pretérito-imperfecto-2>
		<futuro>
			<p><i>artare</i></p>
			<p><i>artares</i></p>
			<p><i>artare</i></p>
			<p><i>artáremos</i></p>
			<p><i>artareis</i></p>
			<p><i>artaren</i></p>
		</futuro>
		</Subjuntivo>
	<Imperativo>
		<afirmativo>
			<p><i>ártate</i></p>
			<p><i>ártese</i></p>
			<p><i>artémonos</i></p>
			<p><i>artaos</i></p>
			<p><i>ártense</i></p>
		</afirmativo>
		<negativo>
			<p><i>artes</i></p>
			<p><i>arte</i></p>
			<p><i>artemos</i></p>
			<p><i>artéis</i></p>
			<p><i>arten</i></p>
		</negativo>
	</Imperativo>
	<Condicional>
		<presente>
			<p><i>artaría</i></p>
			<p><i>artarías</i></p>
			<p><i>artaría</i></p>
			<p><i>artaríamos</i></p>
			<p><i>artaríais</i></p>
			<p><i>artarían</i></p>
		</presente>
		</Condicional>
	<Infinitivo>
		<infinitivo>
			<p><i>artarse</i></p>
			<p><i>artado</i></p>
		</infinitivo>
	</Infinitivo>
	<Gerundio>
		<gerundio>
			<p><i>artándose</i></p>
			<p><i>artado</i></p>
		</gerundio>
	</Gerundio>
	<Participo>
		<participo>
			<p><i>artado</i></p>
		</participo>
	</Participo>
</template>

<template name="alandr:earse">
	<Indicativo>
		<presente>
			<p><i>eo</i></p>
			<p><i>eas</i></p>
			<p><i>ea</i></p>
			<p><i>eamos</i></p>
			<p><i>eáis</i></p>
			<p><i>ean</i></p>
		</presente>
		<pretérito-imperfecto>
			<p><i>eaba</i></p>
			<p><i>eabas</i></p>
			<p><i>eaba</i></p>
			<p><i>eábamos</i></p>
			<p><i>eabais</i></p>
			<p><i>eaban</i></p>
		</pretérito-imperfecto>
		<pretérito-perfecto-simple>
			<p><i>eé</i></p>
			<p><i>easte</i></p>
			<p><i>eó</i></p>
			<p><i>eamos</i></p>
			<p><i>easteis</i></p>
			<p><i>earon</i></p>
		</pretérito-perfecto-simple>
		<futuro>
			<p><i>earé</i></p>
			<p><i>earás</i></p>
			<p><i>eará</i></p>
			<p><i>earemos</i></p>
			<p><i>earéis</i></p>
			<p><i>earán</i></p>
		</futuro>
		</Indicativo>
	<Subjuntivo>
		<presente>
			<p><i>ee</i></p>
			<p><i>ees</i></p>
			<p><i>ee</i></p>
			<p><i>eemos</i></p>
			<p><i>eéis</i></p>
			<p><i>een</i></p>
		</presente>
		<pretérito-imperfecto-1>
			<p><i>eara</i></p>
			<p><i>earas</i></p>
			<p><i>eara</i></p>
			<p><i>eáramos</i></p>
			<p><i>earais</i></p>
			<p><i>earan</i></p>
		</pretérito-imperfecto-1>
		<pretérito-imperfecto-2>
			<p><i>ease</i></p>
			<p><i>eases</i></p>
			<p><i>ease</i></p>
			<p><i>eásemos</i></p>
			<p><i>easeis</i></p>
			<p><i>easen</i></p>
		</pretérito-imperfecto-2>
		<futuro>
			<p><i>eare</i></p>
			<p><i>eares</i></p>
			<p><i>eare</i></p>
			<p><i>eáremos</i></p>
			<p><i>eareis</i></p>
			<p><i>earen</i></p>
		</futuro>
		</Subjuntivo>
	<Imperativo>
		<afirmativo>
			<p><i>éate</i></p>
			<p><i>éese</i></p>
			<p><i>eémonos</i></p>
			<p><i>eaos</i></p>
			<p><i>éense</i></p>
		</afirmativo>
		<negativo>
			<p><i>ees</i></p>
			<p><i>ee</i></p>
			<p><i>eemos</i></p>
			<p><i>eéis</i></p>
			<p><i>een</i></p>
		</negativo>
	</Imperativo>
	<Condicional>
		<presente>
			<p><i>earía</i></p>
			<p><i>earías</i></p>
			<p><i>earía</i></p>
			<p><i>earíamos</i></p>
			<p><i>earíais</i></p>
			<p><i>earían</i></p>
		</presente>
		</Condicional>
	<Infinitivo>
		<infinitivo>
			<p><i>earse</i></p>
			<p><i>eado</i></p>
		</infinitivo>
	</Infinitivo>
	<Gerundio>
		<gerundio>
			<p><i>eándose</i></p>
			<p><i>eado</i></p>
		</gerundio>
	</Gerundio>
	<Participo>
		<participo>
			<p><i>eado</i></p>
		</participo>
	</Participo>
</template>

<template name="al:ebrarse">
	<Indicativo>
		<presente>
			<p><i>iebro</i></p>
			<p><i>iebras</i></p>
			<p><i>iebra</i></p>
			<p><i>ebramos</i></p>
			<p><i>ebráis</i></p>
			<p><i>iebran</i></p>
		</presente>
		<pretérito-imperfecto>
			<p><i>ebraba</i></p>
			<p><i>ebrabas</i></p>
			<p><i>ebraba</i></p>
			<p><i>ebrábamos</i></p>
			<p><i>ebrabais</i></p>
			<p><i>ebraban</i></p>
		</pretérito-imperfecto>
		<pretérito-perfecto-simple>
			<p><i>ebré</i></p>
			<p><i>ebraste</i></p>
			<p><i>ebró</i></p>
			<p><i>ebramos</i></p>
			<p><i>ebrasteis</i></p>
			<p><i>ebraron</i></p>
		</pretérito-perfecto-simple>
		<futuro>
			<p><i>ebraré</i></p>
			<p><i>ebrarás</i></p>
			<p><i>ebrará</i></p>
			<p><i>ebraremos</i></p>
			<p><i>ebraréis</i></p>
			<p><i>ebrarán</i></p>
		</futuro>
		</Indicativo>
	<Subjuntivo>
		<presente>
			<p><i>iebre</i></p>
			<p><i>iebres</i></p>
			<p><i>iebre</i></p>
			<p><i>ebremos</i></p>
			<p><i>ebréis</i></p>
			<p><i>iebren</i></p>
		</presente>
		<pretérito-imperfecto-1>
			<p><i>ebrara</i></p>
			<p><i>ebraras</i></p>
			<p><i>ebrara</i></p>
			<p><i>ebráramos</i></p>
			<p><i>ebrarais</i></p>
			<p><i>ebraran</i></p>
		</pretérito-imperfecto-1>
		<pretérito-imperfecto-2>
			<p><i>ebrase</i></p>
			<p><i>ebrases</i></p>
			<p><i>ebrase</i></p>
			<p><i>ebrásemos</i></p>
			<p><i>ebraseis</i></p>
			<p><i>ebrasen</i></p>
		</pretérito-imperfecto-2>
		<futuro>
			<p><i>ebrare</i></p>
			<p><i>ebrares</i></p>
			<p><i>ebrare</i></p>
			<p><i>ebráremos</i></p>
			<p><i>ebrareis</i></p>
			<p><i>ebraren</i></p>
		</futuro>
		</Subjuntivo>
	<Imperativo>
		<afirmativo>
			<p><i>iébrate</i></p>
			<p><i>iébrese</i></p>
			<p><i>ebrémonos</i></p>
			<p><i>ebraos</i></p>
			<p><i>iébrense</i></p>
		</afirmativo>
		<negativo>
			<p><i>iebres</i></p>
			<p><i>iebre</i></p>
			<p><i>ebremos</i></p>
			<p><i>ebréis</i></p>
			<p><i>iebren</i></p>
		</negativo>
	</Imperativo>
	<Condicional>
		<presente>
			<p><i>ebraría</i></p>
			<p><i>ebrarías</i></p>
			<p><i>ebraría</i></p>
			<p><i>ebraríamos</i></p>
			<p><i>ebraríais</i></p>
			<p><i>ebrarían</i></p>
		</presente>
		</Condicional>
	<Infinitivo>
		<infinitivo>
			<p><i>ebrarse</i></p>
			<p><i>ebrado</i></p>
		</infinitivo>
	</Infinitivo>
	<Gerundio>
		<gerundio>
			<p><i>ebrándose</i></p>
			<p><i>ebrado</i></p>
		</gerundio>
	</Gerundio>
	<Participo>
		<participo>
			<p><i>ebrado</i></p>
		</participo>
	</Participo>
</template>

<template name="alebr:estarse">
	<Indicativo>
		<presente>
			<p><i>esto</i></p>
			<p><i>estas</i></p>
			<p><i>esta</i></p>
			<p><i>estamos</i></p>
			<p><i>estáis</i></p>
			<p><i>estan</i></p>
		</presente>
		<pretérito-imperfecto>
			<p><i>estaba</i></p>
			<p><i>estabas</i></p>
			<p><i>estaba</i></p>
			<p><i>estábamos</i></p>
			<p><i>estabais</i></p>
			<p><i>estaban</i></p>
		</pretérito-imperfecto>
		<pretérito-perfecto-simple>
			<p><i>esté</i></p>
			<p><i>estaste</i></p>
			<p><i>estó</i></p>
			<p><i>estamos</i></p>
			<p><i>estasteis</i></p>
			<p><i>estaron</i></p>
		</pretérito-perfecto-simple>
		<futuro>
			<p><i>estaré</i></p>
			<p><i>estarás</i></p>
			<p><i>estará</i></p>
			<p><i>estaremos</i></p>
			<p><i>estaréis</i></p>
			<p><i>estarán</i></p>
		</futuro>
		</Indicativo>
	<Subjuntivo>
		<presente>
			<p><i>este</i></p>
			<p><i>estes</i></p>
			<p><i>este</i></p>
			<p><i>estemos</i></p>
			<p><i>estéis</i></p>
			<p><i>esten</i></p>
		</presente>
		<pretérito-imperfecto-1>
			<p><i>estara</i></p>
			<p><i>estaras</i></p>
			<p><i>estara</i></p>
			<p><i>estáramos</i></p>
			<p><i>estarais</i></p>
			<p><i>estaran</i></p>
		</pretérito-imperfecto-1>
		<pretérito-imperfecto-2>
			<p><i>estase</i></p>
			<p><i>estases</i></p>
			<p><i>estase</i></p>
			<p><i>estásemos</i></p>
			<p><i>estaseis</i></p>
			<p><i>estasen</i></p>
		</pretérito-imperfecto-2>
		<futuro>
			<p><i>estare</i></p>
			<p><i>estares</i></p>
			<p><i>estare</i></p>
			<p><i>estáremos</i></p>
			<p><i>estareis</i></p>
			<p><i>estaren</i></p>
		</futuro>
		</Subjuntivo>
	<Imperativo>
		<afirmativo>
			<p><i>éstate</i></p>
			<p><i>éstese</i></p>
			<p><i>estémonos</i></p>
			<p><i>estaos</i></p>
			<p><i>éstense</i></p>
		</afirmativo>
		<negativo>
			<p><i>estes</i></p>
			<p><i>este</i></p>
			<p><i>estemos</i></p>
			<p><i>estéis</i></p>
			<p><i>esten</i></p>
		</negativo>
	</Imperativo>
	<Condicional>
		<presente>
			<p><i>estaría</i></p>
			<p><i>estarías</i></p>
			<p><i>estaría</i></p>
			<p><i>estaríamos</i></p>
			<p><i>estaríais</i></p>
			<p><i>estarían</i></p>
		</presente>
		</Condicional>
	<Infinitivo>
		<infinitivo>
			<p><i>estarse</i></p>
			<p><i>estado</i></p>
		</infinitivo>
	</Infinitivo>
	<Gerundio>
		<gerundio>
			<p><i>estándose</i></p>
			<p><i>estado</i></p>
		</gerundio>
	</Gerundio>
	<Participo>
		<participo>
			<p><i>estado</i></p>
		</participo>
	</Participo>
</template>

<template name="aliqu:ebrar">
	<Indicativo>
		<presente>
			<p><i>iebro</i></p>
			<p><i>iebras</i></p>
			<p><i>iebra</i></p>
			<p><i>ebramos</i></p>
			<p><i>ebráis</i></p>
			<p><i>iebran</i></p>
		</presente>
		<pretérito-imperfecto>
			<p><i>ebraba</i></p>
			<p><i>ebrabas</i></p>
			<p><i>ebraba</i></p>
			<p><i>ebrábamos</i></p>
			<p><i>ebrabais</i></p>
			<p><i>ebraban</i></p>
		</pretérito-imperfecto>
		<pretérito-perfecto-simple>
			<p><i>ebré</i></p>
			<p><i>ebraste</i></p>
			<p><i>ebró</i></p>
			<p><i>ebramos</i></p>
			<p><i>ebrasteis</i></p>
			<p><i>ebraron</i></p>
		</pretérito-perfecto-simple>
		<futuro>
			<p><i>ebraré</i></p>
			<p><i>ebrarás</i></p>
			<p><i>ebrará</i></p>
			<p><i>ebraremos</i></p>
			<p><i>ebraréis</i></p>
			<p><i>ebrarán</i></p>
		</futuro>
		</Indicativo>
	<Subjuntivo>
		<presente>
			<p><i>iebre</i></p>
			<p><i>iebres</i></p>
			<p><i>iebre</i></p>
			<p><i>ebremos</i></p>
			<p><i>ebréis</i></p>
			<p><i>iebren</i></p>
		</presente>
		<pretérito-imperfecto-1>
			<p><i>ebrara</i></p>
			<p><i>ebraras</i></p>
			<p><i>ebrara</i></p>
			<p><i>ebráramos</i></p>
			<p><i>ebrarais</i></p>
			<p><i>ebraran</i></p>
		</pretérito-imperfecto-1>
		<pretérito-imperfecto-2>
			<p><i>ebrase</i></p>
			<p><i>ebrases</i></p>
			<p><i>ebrase</i></p>
			<p><i>ebrásemos</i></p>
			<p><i>ebraseis</i></p>
			<p><i>ebrasen</i></p>
		</pretérito-imperfecto-2>
		<futuro>
			<p><i>ebrare</i></p>
			<p><i>ebrares</i></p>
			<p><i>ebrare</i></p>
			<p><i>ebráremos</i></p>
			<p><i>ebrareis</i></p>
			<p><i>ebraren</i></p>
		</futuro>
		</Subjuntivo>
	<Imperativo>
		<afirmativo>
			<p><i>iebra</i></p>
			<p><i>iebre</i></p>
			<p><i>ebremos</i></p>
			<p><i>ebrad</i></p>
			<p><i>iebren</i></p>
		</afirmativo>
		<negativo>
			<p><i>iebres</i></p>
			<p><i>iebre</i></p>
			<p><i>ebremos</i></p>
			<p><i>ebréis</i></p>
			<p><i>iebren</i></p>
		</negativo>
	</Imperativo>
	<Condicional>
		<presente>
			<p><i>ebraría</i></p>
			<p><i>ebrarías</i></p>
			<p><i>ebraría</i></p>
			<p><i>ebraríamos</i></p>
			<p><i>ebraríais</i></p>
			<p><i>ebrarían</i></p>
		</presente>
		</Condicional>
	<Infinitivo>
		<infinitivo>
			<p><i>ebrar</i></p>
			<p><i>ebrado</i></p>
		</infinitivo>
	</Infinitivo>
	<Gerundio>
		<gerundio>
			<p><i>ebrando</i></p>
			<p><i>ebrado</i></p>
		</gerundio>
	</Gerundio>
	<Participo>
		<participo>
			<p><i>ebrado</i></p>
		</participo>
	</Participo>
</template>

<template name="al:ongar">
	<Indicativo>
		<presente>
			<p><i>uengo</i></p>
			<p><i>uengas</i></p>
			<p><i>uenga</i></p>
			<p><i>ongamos</i></p>
			<p><i>ongáis</i></p>
			<p><i>uengan</i></p>
		</presente>
		<pretérito-imperfecto>
			<p><i>ongaba</i></p>
			<p><i>ongabas</i></p>
			<p><i>ongaba</i></p>
			<p><i>ongábamos</i></p>
			<p><i>ongabais</i></p>
			<p><i>ongaban</i></p>
		</pretérito-imperfecto>
		<pretérito-perfecto-simple>
			<p><i>ongué</i></p>
			<p><i>ongaste</i></p>
			<p><i>ongó</i></p>
			<p><i>ongamos</i></p>
			<p><i>ongasteis</i></p>
			<p><i>ongaron</i></p>
		</pretérito-perfecto-simple>
		<futuro>
			<p><i>ongaré</i></p>
			<p><i>ongarás</i></p>
			<p><i>ongará</i></p>
			<p><i>ongaremos</i></p>
			<p><i>ongaréis</i></p>
			<p><i>ongarán</i></p>
		</futuro>
		</Indicativo>
	<Subjuntivo>
		<presente>
			<p><i>uengue</i></p>
			<p><i>uengues</i></p>
			<p><i>uengue</i></p>
			<p><i>onguemos</i></p>
			<p><i>onguéis</i></p>
			<p><i>uenguen</i></p>
		</presente>
		<pretérito-imperfecto-1>
			<p><i>ongara</i></p>
			<p><i>ongaras</i></p>
			<p><i>ongara</i></p>
			<p><i>ongáramos</i></p>
			<p><i>ongarais</i></p>
			<p><i>ongaran</i></p>
		</pretérito-imperfecto-1>
		<pretérito-imperfecto-2>
			<p><i>ongase</i></p>
			<p><i>ongases</i></p>
			<p><i>ongase</i></p>
			<p><i>ongásemos</i></p>
			<p><i>ongaseis</i></p>
			<p><i>ongasen</i></p>
		</pretérito-imperfecto-2>
		<futuro>
			<p><i>ongare</i></p>
			<p><i>ongares</i></p>
			<p><i>ongare</i></p>
			<p><i>ongáremos</i></p>
			<p><i>ongareis</i></p>
			<p><i>ongaren</i></p>
		</futuro>
		</Subjuntivo>
	<Imperativo>
		<afirmativo>
			<p><i>uenga</i></p>
			<p><i>uengue</i></p>
			<p><i>onguemos</i></p>
			<p><i>ongad</i></p>
			<p><i>uenguen</i></p>
		</afirmativo>
		<negativo>
			<p><i>uengues</i></p>
			<p><i>uengue</i></p>
			<p><i>onguemos</i></p>
			<p><i>onguéis</i></p>
			<p><i>uenguen</i></p>
		</negativo>
	</Imperativo>
	<Condicional>
		<presente>
			<p><i>ongaría</i></p>
			<p><i>ongarías</i></p>
			<p><i>ongaría</i></p>
			<p><i>ongaríamos</i></p>
			<p><i>ongaríais</i></p>
			<p><i>ongarían</i></p>
		</presente>
		</Condicional>
	<Infinitivo>
		<infinitivo>
			<p><i>ongar</i></p>
			<p><i>ongado</i></p>
		</infinitivo>
	</Infinitivo>
	<Gerundio>
		<gerundio>
			<p><i>ongando</i></p>
			<p><i>ongado</i></p>
		</gerundio>
	</Gerundio>
	<Participo>
		<participo>
			<p><i>ongado</i></p>
		</participo>
	</Participo>
</template>

<template name="aloqu:ecerse">
	<Indicativo>
		<presente>
			<p><i>ezco</i></p>
			<p><i>eces</i></p>
			<p><i>ece</i></p>
			<p><i>ecemos</i></p>
			<p><i>ecéis</i></p>
			<p><i>ecen</i></p>
		</presente>
		<pretérito-imperfecto>
			<p><i>ecía</i></p>
			<p><i>ecías</i></p>
			<p><i>ecía</i></p>
			<p><i>ecíamos</i></p>
			<p><i>ecíais</i></p>
			<p><i>ecían</i></p>
		</pretérito-imperfecto>
		<pretérito-perfecto-simple>
			<p><i>ecí</i></p>
			<p><i>eciste</i></p>
			<p><i>eció</i></p>
			<p><i>ecimos</i></p>
			<p><i>ecisteis</i></p>
			<p><i>ecieron</i></p>
		</pretérito-perfecto-simple>
		<futuro>
			<p><i>eceré</i></p>
			<p><i>ecerás</i></p>
			<p><i>ecerá</i></p>
			<p><i>eceremos</i></p>
			<p><i>eceréis</i></p>
			<p><i>ecerán</i></p>
		</futuro>
		</Indicativo>
	<Subjuntivo>
		<presente>
			<p><i>ezca</i></p>
			<p><i>ezcas</i></p>
			<p><i>ezca</i></p>
			<p><i>ezcamos</i></p>
			<p><i>ezcáis</i></p>
			<p><i>ezcan</i></p>
		</presente>
		<pretérito-imperfecto-1>
			<p><i>eciera</i></p>
			<p><i>ecieras</i></p>
			<p><i>eciera</i></p>
			<p><i>eciéramos</i></p>
			<p><i>ecierais</i></p>
			<p><i>ecieran</i></p>
		</pretérito-imperfecto-1>
		<pretérito-imperfecto-2>
			<p><i>eciese</i></p>
			<p><i>ecieses</i></p>
			<p><i>eciese</i></p>
			<p><i>eciésemos</i></p>
			<p><i>ecieseis</i></p>
			<p><i>eciesen</i></p>
		</pretérito-imperfecto-2>
		<futuro>
			<p><i>eciere</i></p>
			<p><i>ecieres</i></p>
			<p><i>eciere</i></p>
			<p><i>eciéremos</i></p>
			<p><i>eciereis</i></p>
			<p><i>ecieren</i></p>
		</futuro>
		</Subjuntivo>
	<Imperativo>
		<afirmativo>
			<p><i>écete</i></p>
			<p><i>ézcase</i></p>
			<p><i>ezcámonos</i></p>
			<p><i>eceos</i></p>
			<p><i>ézcanse</i></p>
		</afirmativo>
		<negativo>
			<p><i>ezcas</i></p>
			<p><i>ezca</i></p>
			<p><i>ezcamos</i></p>
			<p><i>ezcáis</i></p>
			<p><i>ezcan</i></p>
		</negativo>
	</Imperativo>
	<Condicional>
		<presente>
			<p><i>ecería</i></p>
			<p><i>ecerías</i></p>
			<p><i>ecería</i></p>
			<p><i>eceríamos</i></p>
			<p><i>eceríais</i></p>
			<p><i>ecerían</i></p>
		</presente>
		</Condicional>
	<Infinitivo>
		<infinitivo>
			<p><i>ecerse</i></p>
			<p><i>ecido</i></p>
		</infinitivo>
	</Infinitivo>
	<Gerundio>
		<gerundio>
			<p><i>eciéndose</i></p>
			<p><i>ecido</i></p>
		</gerundio>
	</Gerundio>
	<Participo>
		<participo>
			<p><i>ecido</i></p>
		</participo>
	</Participo>
</template>

<template name="amach:imbrarse">
	<Indicativo>
		<presente>
			<p><i>imbro</i></p>
			<p><i>imbras</i></p>
			<p><i>imbra</i></p>
			<p><i>imbramos</i></p>
			<p><i>imbráis</i></p>
			<p><i>imbran</i></p>
		</presente>
		<pretérito-imperfecto>
			<p><i>imbraba</i></p>
			<p><i>imbrabas</i></p>
			<p><i>imbraba</i></p>
			<p><i>imbrábamos</i></p>
			<p><i>imbrabais</i></p>
			<p><i>imbraban</i></p>
		</pretérito-imperfecto>
		<pretérito-perfecto-simple>
			<p><i>imbré</i></p>
			<p><i>imbraste</i></p>
			<p><i>imbró</i></p>
			<p><i>imbramos</i></p>
			<p><i>imbrasteis</i></p>
			<p><i>imbraron</i></p>
		</pretérito-perfecto-simple>
		<futuro>
			<p><i>imbraré</i></p>
			<p><i>imbrarás</i></p>
			<p><i>imbrará</i></p>
			<p><i>imbraremos</i></p>
			<p><i>imbraréis</i></p>
			<p><i>imbrarán</i></p>
		</futuro>
		</Indicativo>
	<Subjuntivo>
		<presente>
			<p><i>imbre</i></p>
			<p><i>imbres</i></p>
			<p><i>imbre</i></p>
			<p><i>imbremos</i></p>
			<p><i>imbréis</i></p>
			<p><i>imbren</i></p>
		</presente>
		<pretérito-imperfecto-1>
			<p><i>imbrara</i></p>
			<p><i>imbraras</i></p>
			<p><i>imbrara</i></p>
			<p><i>imbráramos</i></p>
			<p><i>imbrarais</i></p>
			<p><i>imbraran</i></p>
		</pretérito-imperfecto-1>
		<pretérito-imperfecto-2>
			<p><i>imbrase</i></p>
			<p><i>imbrases</i></p>
			<p><i>imbrase</i></p>
			<p><i>imbrásemos</i></p>
			<p><i>imbraseis</i></p>
			<p><i>imbrasen</i></p>
		</pretérito-imperfecto-2>
		<futuro>
			<p><i>imbrare</i></p>
			<p><i>imbrares</i></p>
			<p><i>imbrare</i></p>
			<p><i>imbráremos</i></p>
			<p><i>imbrareis</i></p>
			<p><i>imbraren</i></p>
		</futuro>
		</Subjuntivo>
	<Imperativo>
		<afirmativo>
			<p><i>ímbrate</i></p>
			<p><i>ímbrese</i></p>
			<p><i>imbrémonos</i></p>
			<p><i>imbraos</i></p>
			<p><i>ímbrense</i></p>
		</afirmativo>
		<negativo>
			<p><i>imbres</i></p>
			<p><i>imbre</i></p>
			<p><i>imbremos</i></p>
			<p><i>imbréis</i></p>
			<p><i>imbren</i></p>
		</negativo>
	</Imperativo>
	<Condicional>
		<presente>
			<p><i>imbraría</i></p>
			<p><i>imbrarías</i></p>
			<p><i>imbraría</i></p>
			<p><i>imbraríamos</i></p>
			<p><i>imbraríais</i></p>
			<p><i>imbrarían</i></p>
		</presente>
		</Condicional>
	<Infinitivo>
		<infinitivo>
			<p><i>imbrarse</i></p>
			<p><i>imbrado</i></p>
		</infinitivo>
	</Infinitivo>
	<Gerundio>
		<gerundio>
			<p><i>imbrándose</i></p>
			<p><i>imbrado</i></p>
		</gerundio>
	</Gerundio>
	<Participo>
		<participo>
			<p><i>imbrado</i></p>
		</participo>
	</Participo>
</template>

<template name="amach:orrarse">
	<Indicativo>
		<presente>
			<p><i>orro</i></p>
			<p><i>orras</i></p>
			<p><i>orra</i></p>
			<p><i>orramos</i></p>
			<p><i>orráis</i></p>
			<p><i>orran</i></p>
		</presente>
		<pretérito-imperfecto>
			<p><i>orraba</i></p>
			<p><i>orrabas</i></p>
			<p><i>orraba</i></p>
			<p><i>orrábamos</i></p>
			<p><i>orrabais</i></p>
			<p><i>orraban</i></p>
		</pretérito-imperfecto>
		<pretérito-perfecto-simple>
			<p><i>orré</i></p>
			<p><i>orraste</i></p>
			<p><i>orró</i></p>
			<p><i>orramos</i></p>
			<p><i>orrasteis</i></p>
			<p><i>orraron</i></p>
		</pretérito-perfecto-simple>
		<futuro>
			<p><i>orraré</i></p>
			<p><i>orrarás</i></p>
			<p><i>orrará</i></p>
			<p><i>orraremos</i></p>
			<p><i>orraréis</i></p>
			<p><i>orrarán</i></p>
		</futuro>
		</Indicativo>
	<Subjuntivo>
		<presente>
			<p><i>orre</i></p>
			<p><i>orres</i></p>
			<p><i>orre</i></p>
			<p><i>orremos</i></p>
			<p><i>orréis</i></p>
			<p><i>orren</i></p>
		</presente>
		<pretérito-imperfecto-1>
			<p><i>orrara</i></p>
			<p><i>orraras</i></p>
			<p><i>orrara</i></p>
			<p><i>orráramos</i></p>
			<p><i>orrarais</i></p>
			<p><i>orraran</i></p>
		</pretérito-imperfecto-1>
		<pretérito-imperfecto-2>
			<p><i>orrase</i></p>
			<p><i>orrases</i></p>
			<p><i>orrase</i></p>
			<p><i>orrásemos</i></p>
			<p><i>orraseis</i></p>
			<p><i>orrasen</i></p>
		</pretérito-imperfecto-2>
		<futuro>
			<p><i>orrare</i></p>
			<p><i>orrares</i></p>
			<p><i>orrare</i></p>
			<p><i>orráremos</i></p>
			<p><i>orrareis</i></p>
			<p><i>orraren</i></p>
		</futuro>
		</Subjuntivo>
	<Imperativo>
		<afirmativo>
			<p><i>órrate</i></p>
			<p><i>órrese</i></p>
			<p><i>orrémonos</i></p>
			<p><i>orraos</i></p>
			<p><i>órrense</i></p>
		</afirmativo>
		<negativo>
			<p><i>orres</i></p>
			<p><i>orre</i></p>
			<p><i>orremos</i></p>
			<p><i>orréis</i></p>
			<p><i>orren</i></p>
		</negativo>
	</Imperativo>
	<Condicional>
		<presente>
			<p><i>orraría</i></p>
			<p><i>orrarías</i></p>
			<p><i>orraría</i></p>
			<p><i>orraríamos</i></p>
			<p><i>orraríais</i></p>
			<p><i>orrarían</i></p>
		</presente>
		</Condicional>
	<Infinitivo>
		<infinitivo>
			<p><i>orrarse</i></p>
			<p><i>orrado</i></p>
		</infinitivo>
	</Infinitivo>
	<Gerundio>
		<gerundio>
			<p><i>orrándose</i></p>
			<p><i>orrado</i></p>
		</gerundio>
	</Gerundio>
	<Participo>
		<participo>
			<p><i>orrado</i></p>
		</participo>
	</Participo>
</template>

<template name="amait:inar">
	<Indicativo>
		<presente>
			<p><i>íno</i></p>
			<p><i>ínas</i></p>
			<p><i>ína</i></p>
			<p><i>inamos</i></p>
			<p><i>ináis</i></p>
			<p><i>ínan</i></p>
		</presente>
		<pretérito-imperfecto>
			<p><i>inaba</i></p>
			<p><i>inabas</i></p>
			<p><i>inaba</i></p>
			<p><i>inábamos</i></p>
			<p><i>inabais</i></p>
			<p><i>inaban</i></p>
		</pretérito-imperfecto>
		<pretérito-perfecto-simple>
			<p><i>iné</i></p>
			<p><i>inaste</i></p>
			<p><i>inó</i></p>
			<p><i>inamos</i></p>
			<p><i>inasteis</i></p>
			<p><i>inaron</i></p>
		</pretérito-perfecto-simple>
		<futuro>
			<p><i>inaré</i></p>
			<p><i>inarás</i></p>
			<p><i>inará</i></p>
			<p><i>inaremos</i></p>
			<p><i>inaréis</i></p>
			<p><i>inarán</i></p>
		</futuro>
		</Indicativo>
	<Subjuntivo>
		<presente>
			<p><i>íne</i></p>
			<p><i>ínes</i></p>
			<p><i>íne</i></p>
			<p><i>inemos</i></p>
			<p><i>inéis</i></p>
			<p><i>ínen</i></p>
		</presente>
		<pretérito-imperfecto-1>
			<p><i>inara</i></p>
			<p><i>inaras</i></p>
			<p><i>inara</i></p>
			<p><i>ináramos</i></p>
			<p><i>inarais</i></p>
			<p><i>inaran</i></p>
		</pretérito-imperfecto-1>
		<pretérito-imperfecto-2>
			<p><i>inase</i></p>
			<p><i>inases</i></p>
			<p><i>inase</i></p>
			<p><i>inásemos</i></p>
			<p><i>inaseis</i></p>
			<p><i>inasen</i></p>
		</pretérito-imperfecto-2>
		<futuro>
			<p><i>inare</i></p>
			<p><i>inares</i></p>
			<p><i>inare</i></p>
			<p><i>ináremos</i></p>
			<p><i>inareis</i></p>
			<p><i>inaren</i></p>
		</futuro>
		</Subjuntivo>
	<Imperativo>
		<afirmativo>
			<p><i>ína</i></p>
			<p><i>íne</i></p>
			<p><i>inemos</i></p>
			<p><i>inad</i></p>
			<p><i>ínen</i></p>
		</afirmativo>
		<negativo>
			<p><i>ínes</i></p>
			<p><i>íne</i></p>
			<p><i>inemos</i></p>
			<p><i>inéis</i></p>
			<p><i>ínen</i></p>
		</negativo>
	</Imperativo>
	<Condicional>
		<presente>
			<p><i>inaría</i></p>
			<p><i>inarías</i></p>
			<p><i>inaría</i></p>
			<p><i>inaríamos</i></p>
			<p><i>inaríais</i></p>
			<p><i>inarían</i></p>
		</presente>
		</Condicional>
	<Infinitivo>
		<infinitivo>
			<p><i>inar</i></p>
			<p><i>inado</i></p>
		</infinitivo>
	</Infinitivo>
	<Gerundio>
		<gerundio>
			<p><i>inando</i></p>
			<p><i>inado</i></p>
		</gerundio>
	</Gerundio>
	<Participo>
		<participo>
			<p><i>inado</i></p>
		</participo>
	</Participo>
</template>

<template name="am:allarse">
	<Indicativo>
		<presente>
			<p><i>allo</i></p>
			<p><i>allas</i></p>
			<p><i>alla</i></p>
			<p><i>allamos</i></p>
			<p><i>alláis</i></p>
			<p><i>allan</i></p>
		</presente>
		<pretérito-imperfecto>
			<p><i>allaba</i></p>
			<p><i>allabas</i></p>
			<p><i>allaba</i></p>
			<p><i>allábamos</i></p>
			<p><i>allabais</i></p>
			<p><i>allaban</i></p>
		</pretérito-imperfecto>
		<pretérito-perfecto-simple>
			<p><i>allé</i></p>
			<p><i>allaste</i></p>
			<p><i>alló</i></p>
			<p><i>allamos</i></p>
			<p><i>allasteis</i></p>
			<p><i>allaron</i></p>
		</pretérito-perfecto-simple>
		<futuro>
			<p><i>allaré</i></p>
			<p><i>allarás</i></p>
			<p><i>allará</i></p>
			<p><i>allaremos</i></p>
			<p><i>allaréis</i></p>
			<p><i>allarán</i></p>
		</futuro>
		</Indicativo>
	<Subjuntivo>
		<presente>
			<p><i>alle</i></p>
			<p><i>alles</i></p>
			<p><i>alle</i></p>
			<p><i>allemos</i></p>
			<p><i>alléis</i></p>
			<p><i>allen</i></p>
		</presente>
		<pretérito-imperfecto-1>
			<p><i>allara</i></p>
			<p><i>allaras</i></p>
			<p><i>allara</i></p>
			<p><i>alláramos</i></p>
			<p><i>allarais</i></p>
			<p><i>allaran</i></p>
		</pretérito-imperfecto-1>
		<pretérito-imperfecto-2>
			<p><i>allase</i></p>
			<p><i>allases</i></p>
			<p><i>allase</i></p>
			<p><i>allásemos</i></p>
			<p><i>allaseis</i></p>
			<p><i>allasen</i></p>
		</pretérito-imperfecto-2>
		<futuro>
			<p><i>allare</i></p>
			<p><i>allares</i></p>
			<p><i>allare</i></p>
			<p><i>alláremos</i></p>
			<p><i>allareis</i></p>
			<p><i>allaren</i></p>
		</futuro>
		</Subjuntivo>
	<Imperativo>
		<afirmativo>
			<p><i>állate</i></p>
			<p><i>állese</i></p>
			<p><i>allémonos</i></p>
			<p><i>allaos</i></p>
			<p><i>állense</i></p>
		</afirmativo>
		<negativo>
			<p><i>alles</i></p>
			<p><i>alle</i></p>
			<p><i>allemos</i></p>
			<p><i>alléis</i></p>
			<p><i>allen</i></p>
		</negativo>
	</Imperativo>
	<Condicional>
		<presente>
			<p><i>allaría</i></p>
			<p><i>allarías</i></p>
			<p><i>allaría</i></p>
			<p><i>allaríamos</i></p>
			<p><i>allaríais</i></p>
			<p><i>allarían</i></p>
		</presente>
		</Condicional>
	<Infinitivo>
		<infinitivo>
			<p><i>allarse</i></p>
			<p><i>allado</i></p>
		</infinitivo>
	</Infinitivo>
	<Gerundio>
		<gerundio>
			<p><i>allándose</i></p>
			<p><i>allado</i></p>
		</gerundio>
	</Gerundio>
	<Participo>
		<participo>
			<p><i>allado</i></p>
		</participo>
	</Participo>
</template>

<template name="amanc:ebarse">
	<Indicativo>
		<presente>
			<p><i>ebo</i></p>
			<p><i>ebas</i></p>
			<p><i>eba</i></p>
			<p><i>ebamos</i></p>
			<p><i>ebáis</i></p>
			<p><i>eban</i></p>
		</presente>
		<pretérito-imperfecto>
			<p><i>ebaba</i></p>
			<p><i>ebabas</i></p>
			<p><i>ebaba</i></p>
			<p><i>ebábamos</i></p>
			<p><i>ebabais</i></p>
			<p><i>ebaban</i></p>
		</pretérito-imperfecto>
		<pretérito-perfecto-simple>
			<p><i>ebé</i></p>
			<p><i>ebaste</i></p>
			<p><i>ebó</i></p>
			<p><i>ebamos</i></p>
			<p><i>ebasteis</i></p>
			<p><i>ebaron</i></p>
		</pretérito-perfecto-simple>
		<futuro>
			<p><i>ebaré</i></p>
			<p><i>ebarás</i></p>
			<p><i>ebará</i></p>
			<p><i>ebaremos</i></p>
			<p><i>ebaréis</i></p>
			<p><i>ebarán</i></p>
		</futuro>
		</Indicativo>
	<Subjuntivo>
		<presente>
			<p><i>ebe</i></p>
			<p><i>ebes</i></p>
			<p><i>ebe</i></p>
			<p><i>ebemos</i></p>
			<p><i>ebéis</i></p>
			<p><i>eben</i></p>
		</presente>
		<pretérito-imperfecto-1>
			<p><i>ebara</i></p>
			<p><i>ebaras</i></p>
			<p><i>ebara</i></p>
			<p><i>ebáramos</i></p>
			<p><i>ebarais</i></p>
			<p><i>ebaran</i></p>
		</pretérito-imperfecto-1>
		<pretérito-imperfecto-2>
			<p><i>ebase</i></p>
			<p><i>ebases</i></p>
			<p><i>ebase</i></p>
			<p><i>ebásemos</i></p>
			<p><i>ebaseis</i></p>
			<p><i>ebasen</i></p>
		</pretérito-imperfecto-2>
		<futuro>
			<p><i>ebare</i></p>
			<p><i>ebares</i></p>
			<p><i>ebare</i></p>
			<p><i>ebáremos</i></p>
			<p><i>ebareis</i></p>
			<p><i>ebaren</i></p>
		</futuro>
		</Subjuntivo>
	<Imperativo>
		<afirmativo>
			<p><i>ébate</i></p>
			<p><i>ébese</i></p>
			<p><i>ebémonos</i></p>
			<p><i>ebaos</i></p>
			<p><i>ébense</i></p>
		</afirmativo>
		<negativo>
			<p><i>ebes</i></p>
			<p><i>ebe</i></p>
			<p><i>ebemos</i></p>
			<p><i>ebéis</i></p>
			<p><i>eben</i></p>
		</negativo>
	</Imperativo>
	<Condicional>
		<presente>
			<p><i>ebaría</i></p>
			<p><i>ebarías</i></p>
			<p><i>ebaría</i></p>
			<p><i>ebaríamos</i></p>
			<p><i>ebaríais</i></p>
			<p><i>ebarían</i></p>
		</presente>
		</Condicional>
	<Infinitivo>
		<infinitivo>
			<p><i>ebarse</i></p>
			<p><i>ebado</i></p>
		</infinitivo>
	</Infinitivo>
	<Gerundio>
		<gerundio>
			<p><i>ebándose</i></p>
			<p><i>ebado</i></p>
		</gerundio>
	</Gerundio>
	<Participo>
		<participo>
			<p><i>ebado</i></p>
		</participo>
	</Participo>
</template>

<template name="amarch:antarse">
	<Indicativo>
		<presente>
			<p><i>anto</i></p>
			<p><i>antas</i></p>
			<p><i>anta</i></p>
			<p><i>antamos</i></p>
			<p><i>antáis</i></p>
			<p><i>antan</i></p>
		</presente>
		<pretérito-imperfecto>
			<p><i>antaba</i></p>
			<p><i>antabas</i></p>
			<p><i>antaba</i></p>
			<p><i>antábamos</i></p>
			<p><i>antabais</i></p>
			<p><i>antaban</i></p>
		</pretérito-imperfecto>
		<pretérito-perfecto-simple>
			<p><i>anté</i></p>
			<p><i>antaste</i></p>
			<p><i>antó</i></p>
			<p><i>antamos</i></p>
			<p><i>antasteis</i></p>
			<p><i>antaron</i></p>
		</pretérito-perfecto-simple>
		<futuro>
			<p><i>antaré</i></p>
			<p><i>antarás</i></p>
			<p><i>antará</i></p>
			<p><i>antaremos</i></p>
			<p><i>antaréis</i></p>
			<p><i>antarán</i></p>
		</futuro>
		</Indicativo>
	<Subjuntivo>
		<presente>
			<p><i>ante</i></p>
			<p><i>antes</i></p>
			<p><i>ante</i></p>
			<p><i>antemos</i></p>
			<p><i>antéis</i></p>
			<p><i>anten</i></p>
		</presente>
		<pretérito-imperfecto-1>
			<p><i>antara</i></p>
			<p><i>antaras</i></p>
			<p><i>antara</i></p>
			<p><i>antáramos</i></p>
			<p><i>antarais</i></p>
			<p><i>antaran</i></p>
		</pretérito-imperfecto-1>
		<pretérito-imperfecto-2>
			<p><i>antase</i></p>
			<p><i>antases</i></p>
			<p><i>antase</i></p>
			<p><i>antásemos</i></p>
			<p><i>antaseis</i></p>
			<p><i>antasen</i></p>
		</pretérito-imperfecto-2>
		<futuro>
			<p><i>antare</i></p>
			<p><i>antares</i></p>
			<p><i>antare</i></p>
			<p><i>antáremos</i></p>
			<p><i>antareis</i></p>
			<p><i>antaren</i></p>
		</futuro>
		</Subjuntivo>
	<Imperativo>
		<afirmativo>
			<p><i>ántate</i></p>
			<p><i>ántese</i></p>
			<p><i>antémonos</i></p>
			<p><i>antaos</i></p>
			<p><i>ántense</i></p>
		</afirmativo>
		<negativo>
			<p><i>antes</i></p>
			<p><i>ante</i></p>
			<p><i>antemos</i></p>
			<p><i>antéis</i></p>
			<p><i>anten</i></p>
		</negativo>
	</Imperativo>
	<Condicional>
		<presente>
			<p><i>antaría</i></p>
			<p><i>antarías</i></p>
			<p><i>antaría</i></p>
			<p><i>antaríamos</i></p>
			<p><i>antaríais</i></p>
			<p><i>antarían</i></p>
		</presente>
		</Condicional>
	<Infinitivo>
		<infinitivo>
			<p><i>antarse</i></p>
			<p><i>antado</i></p>
		</infinitivo>
	</Infinitivo>
	<Gerundio>
		<gerundio>
			<p><i>antándose</i></p>
			<p><i>antado</i></p>
		</gerundio>
	</Gerundio>
	<Participo>
		<participo>
			<p><i>antado</i></p>
		</participo>
	</Participo>
</template>

<template name=":amarse">
	<Indicativo>
		<presente>
			<p><i>amo</i></p>
			<p><i>amas</i></p>
			<p><i>ama</i></p>
			<p><i>amamos</i></p>
			<p><i>amáis</i></p>
			<p><i>aman</i></p>
		</presente>
		<pretérito-imperfecto>
			<p><i>amaba</i></p>
			<p><i>amabas</i></p>
			<p><i>amaba</i></p>
			<p><i>amábamos</i></p>
			<p><i>amabais</i></p>
			<p><i>amaban</i></p>
		</pretérito-imperfecto>
		<pretérito-perfecto-simple>
			<p><i>amé</i></p>
			<p><i>amaste</i></p>
			<p><i>amó</i></p>
			<p><i>amamos</i></p>
			<p><i>amasteis</i></p>
			<p><i>amaron</i></p>
		</pretérito-perfecto-simple>
		<futuro>
			<p><i>amaré</i></p>
			<p><i>amarás</i></p>
			<p><i>amará</i></p>
			<p><i>amaremos</i></p>
			<p><i>amaréis</i></p>
			<p><i>amarán</i></p>
		</futuro>
		</Indicativo>
	<Subjuntivo>
		<presente>
			<p><i>ame</i></p>
			<p><i>ames</i></p>
			<p><i>ame</i></p>
			<p><i>amemos</i></p>
			<p><i>améis</i></p>
			<p><i>amen</i></p>
		</presente>
		<pretérito-imperfecto-1>
			<p><i>amara</i></p>
			<p><i>amaras</i></p>
			<p><i>amara</i></p>
			<p><i>amáramos</i></p>
			<p><i>amarais</i></p>
			<p><i>amaran</i></p>
		</pretérito-imperfecto-1>
		<pretérito-imperfecto-2>
			<p><i>amase</i></p>
			<p><i>amases</i></p>
			<p><i>amase</i></p>
			<p><i>amásemos</i></p>
			<p><i>amaseis</i></p>
			<p><i>amasen</i></p>
		</pretérito-imperfecto-2>
		<futuro>
			<p><i>amare</i></p>
			<p><i>amares</i></p>
			<p><i>amare</i></p>
			<p><i>amáremos</i></p>
			<p><i>amareis</i></p>
			<p><i>amaren</i></p>
		</futuro>
		</Subjuntivo>
	<Imperativo>
		<afirmativo>
			<p><i>ámate</i></p>
			<p><i>ámese</i></p>
			<p><i>amémonos</i></p>
			<p><i>amaos</i></p>
			<p><i>ámense</i></p>
		</afirmativo>
		<negativo>
			<p><i>ames</i></p>
			<p><i>ame</i></p>
			<p><i>amemos</i></p>
			<p><i>améis</i></p>
			<p><i>amen</i></p>
		</negativo>
	</Imperativo>
	<Condicional>
		<presente>
			<p><i>amaría</i></p>
			<p><i>amarías</i></p>
			<p><i>amaría</i></p>
			<p><i>amaríamos</i></p>
			<p><i>amaríais</i></p>
			<p><i>amarían</i></p>
		</presente>
		</Condicional>
	<Infinitivo>
		<infinitivo>
			<p><i>amarse</i></p>
			<p><i>amado</i></p>
		</infinitivo>
	</Infinitivo>
	<Gerundio>
		<gerundio>
			<p><i>amándose</i></p>
			<p><i>amado</i></p>
		</gerundio>
	</Gerundio>
	<Participo>
		<participo>
			<p><i>amado</i></p>
		</participo>
	</Participo>
</template>

<template name="am:oblar">
	<Indicativo>
		<presente>
			<p><i>ueblo</i></p>
			<p><i>ueblas</i></p>
			<p><i>uebla</i></p>
			<p><i>oblamos</i></p>
			<p><i>obláis</i></p>
			<p><i>ueblan</i></p>
		</presente>
		<pretérito-imperfecto>
			<p><i>oblaba</i></p>
			<p><i>oblabas</i></p>
			<p><i>oblaba</i></p>
			<p><i>oblábamos</i></p>
			<p><i>oblabais</i></p>
			<p><i>oblaban</i></p>
		</pretérito-imperfecto>
		<pretérito-perfecto-simple>
			<p><i>oblé</i></p>
			<p><i>oblaste</i></p>
			<p><i>obló</i></p>
			<p><i>oblamos</i></p>
			<p><i>oblasteis</i></p>
			<p><i>oblaron</i></p>
		</pretérito-perfecto-simple>
		<futuro>
			<p><i>oblaré</i></p>
			<p><i>oblarás</i></p>
			<p><i>oblará</i></p>
			<p><i>oblaremos</i></p>
			<p><i>oblaréis</i></p>
			<p><i>oblarán</i></p>
		</futuro>
		</Indicativo>
	<Subjuntivo>
		<presente>
			<p><i>ueble</i></p>
			<p><i>uebles</i></p>
			<p><i>ueble</i></p>
			<p><i>oblemos</i></p>
			<p><i>obléis</i></p>
			<p><i>ueblen</i></p>
		</presente>
		<pretérito-imperfecto-1>
			<p><i>oblara</i></p>
			<p><i>oblaras</i></p>
			<p><i>oblara</i></p>
			<p><i>obláramos</i></p>
			<p><i>oblarais</i></p>
			<p><i>oblaran</i></p>
		</pretérito-imperfecto-1>
		<pretérito-imperfecto-2>
			<p><i>oblase</i></p>
			<p><i>oblases</i></p>
			<p><i>oblase</i></p>
			<p><i>oblásemos</i></p>
			<p><i>oblaseis</i></p>
			<p><i>oblasen</i></p>
		</pretérito-imperfecto-2>
		<futuro>
			<p><i>oblare</i></p>
			<p><i>oblares</i></p>
			<p><i>oblare</i></p>
			<p><i>obláremos</i></p>
			<p><i>oblareis</i></p>
			<p><i>oblaren</i></p>
		</futuro>
		</Subjuntivo>
	<Imperativo>
		<afirmativo>
			<p><i>uebla</i></p>
			<p><i>ueble</i></p>
			<p><i>oblemos</i></p>
			<p><i>oblad</i></p>
			<p><i>ueblen</i></p>
		</afirmativo>
		<negativo>
			<p><i>uebles</i></p>
			<p><i>ueble</i></p>
			<p><i>oblemos</i></p>
			<p><i>obléis</i></p>
			<p><i>ueblen</i></p>
		</negativo>
	</Imperativo>
	<Condicional>
		<presente>
			<p><i>oblaría</i></p>
			<p><i>oblarías</i></p>
			<p><i>oblaría</i></p>
			<p><i>oblaríamos</i></p>
			<p><i>oblaríais</i></p>
			<p><i>oblarían</i></p>
		</presente>
		</Condicional>
	<Infinitivo>
		<infinitivo>
			<p><i>oblar</i></p>
			<p><i>oblado</i></p>
		</infinitivo>
	</Infinitivo>
	<Gerundio>
		<gerundio>
			<p><i>oblando</i></p>
			<p><i>oblado</i></p>
		</gerundio>
	</Gerundio>
	<Participo>
		<participo>
			<p><i>oblado</i></p>
		</participo>
	</Participo>
</template>

<template name="amurr:iñarse">
	<Indicativo>
		<presente>
			<p><i>iño</i></p>
			<p><i>iñas</i></p>
			<p><i>iña</i></p>
			<p><i>iñamos</i></p>
			<p><i>iñáis</i></p>
			<p><i>iñan</i></p>
		</presente>
		<pretérito-imperfecto>
			<p><i>iñaba</i></p>
			<p><i>iñabas</i></p>
			<p><i>iñaba</i></p>
			<p><i>iñábamos</i></p>
			<p><i>iñabais</i></p>
			<p><i>iñaban</i></p>
		</pretérito-imperfecto>
		<pretérito-perfecto-simple>
			<p><i>iñé</i></p>
			<p><i>iñaste</i></p>
			<p><i>iñó</i></p>
			<p><i>iñamos</i></p>
			<p><i>iñasteis</i></p>
			<p><i>iñaron</i></p>
		</pretérito-perfecto-simple>
		<futuro>
			<p><i>iñaré</i></p>
			<p><i>iñarás</i></p>
			<p><i>iñará</i></p>
			<p><i>iñaremos</i></p>
			<p><i>iñaréis</i></p>
			<p><i>iñarán</i></p>
		</futuro>
		</Indicativo>
	<Subjuntivo>
		<presente>
			<p><i>iñe</i></p>
			<p><i>iñes</i></p>
			<p><i>iñe</i></p>
			<p><i>iñemos</i></p>
			<p><i>iñéis</i></p>
			<p><i>iñen</i></p>
		</presente>
		<pretérito-imperfecto-1>
			<p><i>iñara</i></p>
			<p><i>iñaras</i></p>
			<p><i>iñara</i></p>
			<p><i>iñáramos</i></p>
			<p><i>iñarais</i></p>
			<p><i>iñaran</i></p>
		</pretérito-imperfecto-1>
		<pretérito-imperfecto-2>
			<p><i>iñase</i></p>
			<p><i>iñases</i></p>
			<p><i>iñase</i></p>
			<p><i>iñásemos</i></p>
			<p><i>iñaseis</i></p>
			<p><i>iñasen</i></p>
		</pretérito-imperfecto-2>
		<futuro>
			<p><i>iñare</i></p>
			<p><i>iñares</i></p>
			<p><i>iñare</i></p>
			<p><i>iñáremos</i></p>
			<p><i>iñareis</i></p>
			<p><i>iñaren</i></p>
		</futuro>
		</Subjuntivo>
	<Imperativo>
		<afirmativo>
			<p><i>íñate</i></p>
			<p><i>íñese</i></p>
			<p><i>iñémonos</i></p>
			<p><i>iñaos</i></p>
			<p><i>íñense</i></p>
		</afirmativo>
		<negativo>
			<p><i>iñes</i></p>
			<p><i>iñe</i></p>
			<p><i>iñemos</i></p>
			<p><i>iñéis</i></p>
			<p><i>iñen</i></p>
		</negativo>
	</Imperativo>
	<Condicional>
		<presente>
			<p><i>iñaría</i></p>
			<p><i>iñarías</i></p>
			<p><i>iñaría</i></p>
			<p><i>iñaríamos</i></p>
			<p><i>iñaríais</i></p>
			<p><i>iñarían</i></p>
		</presente>
		</Condicional>
	<Infinitivo>
		<infinitivo>
			<p><i>iñarse</i></p>
			<p><i>iñado</i></p>
		</infinitivo>
	</Infinitivo>
	<Gerundio>
		<gerundio>
			<p><i>iñándose</i></p>
			<p><i>iñado</i></p>
		</gerundio>
	</Gerundio>
	<Participo>
		<participo>
			<p><i>iñado</i></p>
		</participo>
	</Participo>
</template>

<template name="a:ñejar">
	<Indicativo>
		<presente>
			<p><i>nejo</i></p>
			<p><i>nejas</i></p>
			<p><i>neja</i></p>
			<p><i>nejamos</i></p>
			<p><i>nejáis</i></p>
			<p><i>nejan</i></p>
		</presente>
		<pretérito-imperfecto>
			<p><i>nejaba</i></p>
			<p><i>nejabas</i></p>
			<p><i>nejaba</i></p>
			<p><i>nejábamos</i></p>
			<p><i>nejabais</i></p>
			<p><i>nejaban</i></p>
		</pretérito-imperfecto>
		<pretérito-perfecto-simple>
			<p><i>nejé</i></p>
			<p><i>nejaste</i></p>
			<p><i>nejó</i></p>
			<p><i>nejamos</i></p>
			<p><i>nejasteis</i></p>
			<p><i>nejaron</i></p>
		</pretérito-perfecto-simple>
		<futuro>
			<p><i>nejaré</i></p>
			<p><i>nejarás</i></p>
			<p><i>nejará</i></p>
			<p><i>nejaremos</i></p>
			<p><i>nejaréis</i></p>
			<p><i>nejarán</i></p>
		</futuro>
		</Indicativo>
	<Subjuntivo>
		<presente>
			<p><i>neje</i></p>
			<p><i>nejes</i></p>
			<p><i>neje</i></p>
			<p><i>nejemos</i></p>
			<p><i>nejéis</i></p>
			<p><i>nejen</i></p>
		</presente>
		<pretérito-imperfecto-1>
			<p><i>nejara</i></p>
			<p><i>nejaras</i></p>
			<p><i>nejara</i></p>
			<p><i>nejáramos</i></p>
			<p><i>nejarais</i></p>
			<p><i>nejaran</i></p>
		</pretérito-imperfecto-1>
		<pretérito-imperfecto-2>
			<p><i>nejase</i></p>
			<p><i>nejases</i></p>
			<p><i>nejase</i></p>
			<p><i>nejásemos</i></p>
			<p><i>nejaseis</i></p>
			<p><i>nejasen</i></p>
		</pretérito-imperfecto-2>
		<futuro>
			<p><i>nejare</i></p>
			<p><i>nejares</i></p>
			<p><i>nejare</i></p>
			<p><i>nejáremos</i></p>
			<p><i>nejareis</i></p>
			<p><i>nejaren</i></p>
		</futuro>
		</Subjuntivo>
	<Imperativo>
		<afirmativo>
			<p><i>neja</i></p>
			<p><i>neje</i></p>
			<p><i>nejemos</i></p>
			<p><i>nejad</i></p>
			<p><i>nejen</i></p>
		</afirmativo>
		<negativo>
			<p><i>nejes</i></p>
			<p><i>neje</i></p>
			<p><i>nejemos</i></p>
			<p><i>nejéis</i></p>
			<p><i>nejen</i></p>
		</negativo>
	</Imperativo>
	<Condicional>
		<presente>
			<p><i>nejaría</i></p>
			<p><i>nejarías</i></p>
			<p><i>nejaría</i></p>
			<p><i>nejaríamos</i></p>
			<p><i>nejaríais</i></p>
			<p><i>nejarían</i></p>
		</presente>
		</Condicional>
	<Infinitivo>
		<infinitivo>
			<p><i>nejar</i></p>
			<p><i>nejado</i></p>
		</infinitivo>
	</Infinitivo>
	<Gerundio>
		<gerundio>
			<p><i>nejando</i></p>
			<p><i>nejado</i></p>
		</gerundio>
	</Gerundio>
	<Participo>
		<participo>
			<p><i>nejado</i></p>
		</participo>
	</Participo>
</template>

<template name="antep:oner">
	<Indicativo>
		<presente>
			<p><i>ongo</i></p>
			<p><i>ones</i></p>
			<p><i>one</i></p>
			<p><i>onemos</i></p>
			<p><i>onéis</i></p>
			<p><i>onen</i></p>
		</presente>
		<pretérito-imperfecto>
			<p><i>onía</i></p>
			<p><i>onías</i></p>
			<p><i>onía</i></p>
			<p><i>oníamos</i></p>
			<p><i>oníais</i></p>
			<p><i>onían</i></p>
		</pretérito-imperfecto>
		<pretérito-perfecto-simple>
			<p><i>use</i></p>
			<p><i>usiste</i></p>
			<p><i>uso</i></p>
			<p><i>usimos</i></p>
			<p><i>usisteis</i></p>
			<p><i>usieron</i></p>
		</pretérito-perfecto-simple>
		<futuro>
			<p><i>ondré</i></p>
			<p><i>ondrás</i></p>
			<p><i>ondrá</i></p>
			<p><i>ondremos</i></p>
			<p><i>ondréis</i></p>
			<p><i>ondrán</i></p>
		</futuro>
		</Indicativo>
	<Subjuntivo>
		<presente>
			<p><i>onga</i></p>
			<p><i>ongas</i></p>
			<p><i>onga</i></p>
			<p><i>ongamos</i></p>
			<p><i>ongáis</i></p>
			<p><i>ongan</i></p>
		</presente>
		<pretérito-imperfecto-1>
			<p><i>usiera</i></p>
			<p><i>usieras</i></p>
			<p><i>usiera</i></p>
			<p><i>usiéramos</i></p>
			<p><i>usierais</i></p>
			<p><i>usieran</i></p>
		</pretérito-imperfecto-1>
		<pretérito-imperfecto-2>
			<p><i>usiese</i></p>
			<p><i>usieses</i></p>
			<p><i>usiese</i></p>
			<p><i>usiésemos</i></p>
			<p><i>usieseis</i></p>
			<p><i>usiesen</i></p>
		</pretérito-imperfecto-2>
		<futuro>
			<p><i>usiere</i></p>
			<p><i>usieres</i></p>
			<p><i>usiere</i></p>
			<p><i>usiéremos</i></p>
			<p><i>usiereis</i></p>
			<p><i>usieren</i></p>
		</futuro>
		</Subjuntivo>
	<Imperativo>
		<afirmativo>
			<p><i>ón</i></p>
			<p><i>onga</i></p>
			<p><i>ongamos</i></p>
			<p><i>oned</i></p>
			<p><i>ongan</i></p>
		</afirmativo>
		<negativo>
			<p><i>ongas</i></p>
			<p><i>onga</i></p>
			<p><i>ongamos</i></p>
			<p><i>ongáis</i></p>
			<p><i>ongan</i></p>
		</negativo>
	</Imperativo>
	<Condicional>
		<presente>
			<p><i>ondría</i></p>
			<p><i>ondrías</i></p>
			<p><i>ondría</i></p>
			<p><i>ondríamos</i></p>
			<p><i>ondríais</i></p>
			<p><i>ondrían</i></p>
		</presente>
		</Condicional>
	<Infinitivo>
		<infinitivo>
			<p><i>oner</i></p>
			<p><i>uesto</i></p>
		</infinitivo>
	</Infinitivo>
	<Gerundio>
		<gerundio>
			<p><i>oniendo</i></p>
			<p><i>uesto</i></p>
		</gerundio>
	</Gerundio>
	<Participo>
		<participo>
			<p><i>uesto</i></p>
		</participo>
	</Participo>
</template>

<template name="a:ñudar">
	<Indicativo>
		<presente>
			<p><i>nudo</i></p>
			<p><i>nudas</i></p>
			<p><i>nuda</i></p>
			<p><i>nudamos</i></p>
			<p><i>nudáis</i></p>
			<p><i>nudan</i></p>
		</presente>
		<pretérito-imperfecto>
			<p><i>nudaba</i></p>
			<p><i>nudabas</i></p>
			<p><i>nudaba</i></p>
			<p><i>nudábamos</i></p>
			<p><i>nudabais</i></p>
			<p><i>nudaban</i></p>
		</pretérito-imperfecto>
		<pretérito-perfecto-simple>
			<p><i>nudé</i></p>
			<p><i>nudaste</i></p>
			<p><i>nudó</i></p>
			<p><i>nudamos</i></p>
			<p><i>nudasteis</i></p>
			<p><i>nudaron</i></p>
		</pretérito-perfecto-simple>
		<futuro>
			<p><i>nudaré</i></p>
			<p><i>nudarás</i></p>
			<p><i>nudará</i></p>
			<p><i>nudaremos</i></p>
			<p><i>nudaréis</i></p>
			<p><i>nudarán</i></p>
		</futuro>
		</Indicativo>
	<Subjuntivo>
		<presente>
			<p><i>nude</i></p>
			<p><i>nudes</i></p>
			<p><i>nude</i></p>
			<p><i>nudemos</i></p>
			<p><i>nudéis</i></p>
			<p><i>nuden</i></p>
		</presente>
		<pretérito-imperfecto-1>
			<p><i>nudara</i></p>
			<p><i>nudaras</i></p>
			<p><i>nudara</i></p>
			<p><i>nudáramos</i></p>
			<p><i>nudarais</i></p>
			<p><i>nudaran</i></p>
		</pretérito-imperfecto-1>
		<pretérito-imperfecto-2>
			<p><i>nudase</i></p>
			<p><i>nudases</i></p>
			<p><i>nudase</i></p>
			<p><i>nudásemos</i></p>
			<p><i>nudaseis</i></p>
			<p><i>nudasen</i></p>
		</pretérito-imperfecto-2>
		<futuro>
			<p><i>nudare</i></p>
			<p><i>nudares</i></p>
			<p><i>nudare</i></p>
			<p><i>nudáremos</i></p>
			<p><i>nudareis</i></p>
			<p><i>nudaren</i></p>
		</futuro>
		</Subjuntivo>
	<Imperativo>
		<afirmativo>
			<p><i>nuda</i></p>
			<p><i>nude</i></p>
			<p><i>nudemos</i></p>
			<p><i>nudad</i></p>
			<p><i>nuden</i></p>
		</afirmativo>
		<negativo>
			<p><i>nudes</i></p>
			<p><i>nude</i></p>
			<p><i>nudemos</i></p>
			<p><i>nudéis</i></p>
			<p><i>nuden</i></p>
		</negativo>
	</Imperativo>
	<Condicional>
		<presente>
			<p><i>nudaría</i></p>
			<p><i>nudarías</i></p>
			<p><i>nudaría</i></p>
			<p><i>nudaríamos</i></p>
			<p><i>nudaríais</i></p>
			<p><i>nudarían</i></p>
		</presente>
		</Condicional>
	<Infinitivo>
		<infinitivo>
			<p><i>nudar</i></p>
			<p><i>nudado</i></p>
		</infinitivo>
	</Infinitivo>
	<Gerundio>
		<gerundio>
			<p><i>nudando</i></p>
			<p><i>nudado</i></p>
		</gerundio>
	</Gerundio>
	<Participo>
		<participo>
			<p><i>nudado</i></p>
		</participo>
	</Participo>
</template>

<template name="an:udarse">
	<Indicativo>
		<presente>
			<p><i>udo</i></p>
			<p><i>udas</i></p>
			<p><i>uda</i></p>
			<p><i>udamos</i></p>
			<p><i>udáis</i></p>
			<p><i>udan</i></p>
		</presente>
		<pretérito-imperfecto>
			<p><i>udaba</i></p>
			<p><i>udabas</i></p>
			<p><i>udaba</i></p>
			<p><i>udábamos</i></p>
			<p><i>udabais</i></p>
			<p><i>udaban</i></p>
		</pretérito-imperfecto>
		<pretérito-perfecto-simple>
			<p><i>udé</i></p>
			<p><i>udaste</i></p>
			<p><i>udó</i></p>
			<p><i>udamos</i></p>
			<p><i>udasteis</i></p>
			<p><i>udaron</i></p>
		</pretérito-perfecto-simple>
		<futuro>
			<p><i>udaré</i></p>
			<p><i>udarás</i></p>
			<p><i>udará</i></p>
			<p><i>udaremos</i></p>
			<p><i>udaréis</i></p>
			<p><i>udarán</i></p>
		</futuro>
		</Indicativo>
	<Subjuntivo>
		<presente>
			<p><i>ude</i></p>
			<p><i>udes</i></p>
			<p><i>ude</i></p>
			<p><i>udemos</i></p>
			<p><i>udéis</i></p>
			<p><i>uden</i></p>
		</presente>
		<pretérito-imperfecto-1>
			<p><i>udara</i></p>
			<p><i>udaras</i></p>
			<p><i>udara</i></p>
			<p><i>udáramos</i></p>
			<p><i>udarais</i></p>
			<p><i>udaran</i></p>
		</pretérito-imperfecto-1>
		<pretérito-imperfecto-2>
			<p><i>udase</i></p>
			<p><i>udases</i></p>
			<p><i>udase</i></p>
			<p><i>udásemos</i></p>
			<p><i>udaseis</i></p>
			<p><i>udasen</i></p>
		</pretérito-imperfecto-2>
		<futuro>
			<p><i>udare</i></p>
			<p><i>udares</i></p>
			<p><i>udare</i></p>
			<p><i>udáremos</i></p>
			<p><i>udareis</i></p>
			<p><i>udaren</i></p>
		</futuro>
		</Subjuntivo>
	<Imperativo>
		<afirmativo>
			<p><i>údate</i></p>
			<p><i>údese</i></p>
			<p><i>udémonos</i></p>
			<p><i>udaos</i></p>
			<p><i>údense</i></p>
		</afirmativo>
		<negativo>
			<p><i>udes</i></p>
			<p><i>ude</i></p>
			<p><i>udemos</i></p>
			<p><i>udéis</i></p>
			<p><i>uden</i></p>
		</negativo>
	</Imperativo>
	<Condicional>
		<presente>
			<p><i>udaría</i></p>
			<p><i>udarías</i></p>
			<p><i>udaría</i></p>
			<p><i>udaríamos</i></p>
			<p><i>udaríais</i></p>
			<p><i>udarían</i></p>
		</presente>
		</Condicional>
	<Infinitivo>
		<infinitivo>
			<p><i>udarse</i></p>
			<p><i>udado</i></p>
		</infinitivo>
	</Infinitivo>
	<Gerundio>
		<gerundio>
			<p><i>udándose</i></p>
			<p><i>udado</i></p>
		</gerundio>
	</Gerundio>
	<Participo>
		<participo>
			<p><i>udado</i></p>
		</participo>
	</Participo>
</template>

<template name="ap:angarse">
	<Indicativo>
		<presente>
			<p><i>ango</i></p>
			<p><i>angas</i></p>
			<p><i>anga</i></p>
			<p><i>angamos</i></p>
			<p><i>angáis</i></p>
			<p><i>angan</i></p>
		</presente>
		<pretérito-imperfecto>
			<p><i>angaba</i></p>
			<p><i>angabas</i></p>
			<p><i>angaba</i></p>
			<p><i>angábamos</i></p>
			<p><i>angabais</i></p>
			<p><i>angaban</i></p>
		</pretérito-imperfecto>
		<pretérito-perfecto-simple>
			<p><i>angué</i></p>
			<p><i>angaste</i></p>
			<p><i>angó</i></p>
			<p><i>angamos</i></p>
			<p><i>angasteis</i></p>
			<p><i>angaron</i></p>
		</pretérito-perfecto-simple>
		<futuro>
			<p><i>angaré</i></p>
			<p><i>angarás</i></p>
			<p><i>angará</i></p>
			<p><i>angaremos</i></p>
			<p><i>angaréis</i></p>
			<p><i>angarán</i></p>
		</futuro>
		</Indicativo>
	<Subjuntivo>
		<presente>
			<p><i>angue</i></p>
			<p><i>angues</i></p>
			<p><i>angue</i></p>
			<p><i>anguemos</i></p>
			<p><i>anguéis</i></p>
			<p><i>anguen</i></p>
		</presente>
		<pretérito-imperfecto-1>
			<p><i>angara</i></p>
			<p><i>angaras</i></p>
			<p><i>angara</i></p>
			<p><i>angáramos</i></p>
			<p><i>angarais</i></p>
			<p><i>angaran</i></p>
		</pretérito-imperfecto-1>
		<pretérito-imperfecto-2>
			<p><i>angase</i></p>
			<p><i>angases</i></p>
			<p><i>angase</i></p>
			<p><i>angásemos</i></p>
			<p><i>angaseis</i></p>
			<p><i>angasen</i></p>
		</pretérito-imperfecto-2>
		<futuro>
			<p><i>angare</i></p>
			<p><i>angares</i></p>
			<p><i>angare</i></p>
			<p><i>angáremos</i></p>
			<p><i>angareis</i></p>
			<p><i>angaren</i></p>
		</futuro>
		</Subjuntivo>
	<Imperativo>
		<afirmativo>
			<p><i>ángate</i></p>
			<p><i>ánguese</i></p>
			<p><i>anguémonos</i></p>
			<p><i>angaos</i></p>
			<p><i>ánguense</i></p>
		</afirmativo>
		<negativo>
			<p><i>angues</i></p>
			<p><i>angue</i></p>
			<p><i>anguemos</i></p>
			<p><i>anguéis</i></p>
			<p><i>anguen</i></p>
		</negativo>
	</Imperativo>
	<Condicional>
		<presente>
			<p><i>angaría</i></p>
			<p><i>angarías</i></p>
			<p><i>angaría</i></p>
			<p><i>angaríamos</i></p>
			<p><i>angaríais</i></p>
			<p><i>angarían</i></p>
		</presente>
		</Condicional>
	<Infinitivo>
		<infinitivo>
			<p><i>angarse</i></p>
			<p><i>angado</i></p>
		</infinitivo>
	</Infinitivo>
	<Gerundio>
		<gerundio>
			<p><i>angándose</i></p>
			<p><i>angado</i></p>
		</gerundio>
	</Gerundio>
	<Participo>
		<participo>
			<p><i>angado</i></p>
		</participo>
	</Participo>
</template>

<template name="apan:iguarse">
	<Indicativo>
		<presente>
			<p><i>iguo</i></p>
			<p><i>iguas</i></p>
			<p><i>igua</i></p>
			<p><i>iguamos</i></p>
			<p><i>iguáis</i></p>
			<p><i>iguan</i></p>
		</presente>
		<pretérito-imperfecto>
			<p><i>iguaba</i></p>
			<p><i>iguabas</i></p>
			<p><i>iguaba</i></p>
			<p><i>iguábamos</i></p>
			<p><i>iguabais</i></p>
			<p><i>iguaban</i></p>
		</pretérito-imperfecto>
		<pretérito-perfecto-simple>
			<p><i>igüé</i></p>
			<p><i>iguaste</i></p>
			<p><i>iguó</i></p>
			<p><i>iguamos</i></p>
			<p><i>iguasteis</i></p>
			<p><i>iguaron</i></p>
		</pretérito-perfecto-simple>
		<futuro>
			<p><i>iguaré</i></p>
			<p><i>iguarás</i></p>
			<p><i>iguará</i></p>
			<p><i>iguaremos</i></p>
			<p><i>iguaréis</i></p>
			<p><i>iguarán</i></p>
		</futuro>
		</Indicativo>
	<Subjuntivo>
		<presente>
			<p><i>igüe</i></p>
			<p><i>igües</i></p>
			<p><i>igüe</i></p>
			<p><i>igüemos</i></p>
			<p><i>igüéis</i></p>
			<p><i>igüen</i></p>
		</presente>
		<pretérito-imperfecto-1>
			<p><i>iguara</i></p>
			<p><i>iguaras</i></p>
			<p><i>iguara</i></p>
			<p><i>iguáramos</i></p>
			<p><i>iguarais</i></p>
			<p><i>iguaran</i></p>
		</pretérito-imperfecto-1>
		<pretérito-imperfecto-2>
			<p><i>iguase</i></p>
			<p><i>iguases</i></p>
			<p><i>iguase</i></p>
			<p><i>iguásemos</i></p>
			<p><i>iguaseis</i></p>
			<p><i>iguasen</i></p>
		</pretérito-imperfecto-2>
		<futuro>
			<p><i>iguare</i></p>
			<p><i>iguares</i></p>
			<p><i>iguare</i></p>
			<p><i>iguáremos</i></p>
			<p><i>iguareis</i></p>
			<p><i>iguaren</i></p>
		</futuro>
		</Subjuntivo>
	<Imperativo>
		<afirmativo>
			<p><i>igúate</i></p>
			<p><i>ígüese</i></p>
			<p><i>igüémonos</i></p>
			<p><i>iguaos</i></p>
			<p><i>ígüense</i></p>
		</afirmativo>
		<negativo>
			<p><i>igües</i></p>
			<p><i>igüe</i></p>
			<p><i>igüemos</i></p>
			<p><i>igüéis</i></p>
			<p><i>igüen</i></p>
		</negativo>
	</Imperativo>
	<Condicional>
		<presente>
			<p><i>iguaría</i></p>
			<p><i>iguarías</i></p>
			<p><i>iguaría</i></p>
			<p><i>iguaríamos</i></p>
			<p><i>iguaríais</i></p>
			<p><i>iguarían</i></p>
		</presente>
		</Condicional>
	<Infinitivo>
		<infinitivo>
			<p><i>iguarse</i></p>
			<p><i>iguado</i></p>
		</infinitivo>
	</Infinitivo>
	<Gerundio>
		<gerundio>
			<p><i>iguándose</i></p>
			<p><i>iguado</i></p>
		</gerundio>
	</Gerundio>
	<Participo>
		<participo>
			<p><i>iguado</i></p>
		</participo>
	</Participo>
</template>

<template name="apedre:ar">
	<Indicativo>
		<presente>
			<p><i/></p>
			<p><i/></p>
			<p><i>a</i></p>
			<p><i/></p>
			<p><i/></p>
			<p><i/></p>
		</presente>
		<pretérito-imperfecto>
			<p><i/></p>
			<p><i/></p>
			<p><i>aba</i></p>
			<p><i/></p>
			<p><i/></p>
			<p><i/></p>
		</pretérito-imperfecto>
		<pretérito-perfecto-simple>
			<p><i/></p>
			<p><i/></p>
			<p><i>ó</i></p>
			<p><i/></p>
			<p><i/></p>
			<p><i/></p>
		</pretérito-perfecto-simple>
		<futuro>
			<p><i/></p>
			<p><i/></p>
			<p><i>ará</i></p>
			<p><i/></p>
			<p><i/></p>
			<p><i/></p>
		</futuro>
		</Indicativo>
	<Subjuntivo>
		<presente>
			<p><i/></p>
			<p><i/></p>
			<p><i>e</i></p>
			<p><i/></p>
			<p><i/></p>
			<p><i/></p>
		</presente>
		<pretérito-imperfecto-1>
			<p><i/></p>
			<p><i/></p>
			<p><i>ara</i></p>
			<p><i/></p>
			<p><i/></p>
			<p><i/></p>
		</pretérito-imperfecto-1>
		<pretérito-imperfecto-2>
			<p><i/></p>
			<p><i/></p>
			<p><i>ase</i></p>
			<p><i/></p>
			<p><i/></p>
			<p><i/></p>
		</pretérito-imperfecto-2>
		<futuro>
			<p><i/></p>
			<p><i/></p>
			<p><i>are</i></p>
			<p><i/></p>
			<p><i/></p>
			<p><i/></p>
		</futuro>
		</Subjuntivo>
	<Imperativo>
		<afirmativo>
			<p><i/></p>
			<p><i>e</i></p>
			<p><i/></p>
			<p><i/></p>
			<p><i/></p>
		</afirmativo>
		<negativo>
			<p><i/></p>
			<p><i>e</i></p>
			<p><i/></p>
			<p><i/></p>
			<p><i/></p>
		</negativo>
	</Imperativo>
	<Condicional>
		<presente>
			<p><i/></p>
			<p><i/></p>
			<p><i>aría</i></p>
			<p><i/></p>
			<p><i/></p>
			<p><i/></p>
		</presente>
		</Condicional>
	<Infinitivo>
		<infinitivo>
			<p><i>ar</i></p>
			<p><i>ado</i></p>
		</infinitivo>
	</Infinitivo>
	<Gerundio>
		<gerundio>
			<p><i>ando</i></p>
			<p><i>ado</i></p>
		</gerundio>
	</Gerundio>
	<Participo>
		<participo>
			<p><i>ado</i></p>
		</participo>
	</Participo>
</template>

<template name="ap:ernar">
	<Indicativo>
		<presente>
			<p><i>ierno</i></p>
			<p><i>iernas</i></p>
			<p><i>ierna</i></p>
			<p><i>ernamos</i></p>
			<p><i>ernáis</i></p>
			<p><i>iernan</i></p>
		</presente>
		<pretérito-imperfecto>
			<p><i>ernaba</i></p>
			<p><i>ernabas</i></p>
			<p><i>ernaba</i></p>
			<p><i>ernábamos</i></p>
			<p><i>ernabais</i></p>
			<p><i>ernaban</i></p>
		</pretérito-imperfecto>
		<pretérito-perfecto-simple>
			<p><i>erné</i></p>
			<p><i>ernaste</i></p>
			<p><i>ernó</i></p>
			<p><i>ernamos</i></p>
			<p><i>ernasteis</i></p>
			<p><i>ernaron</i></p>
		</pretérito-perfecto-simple>
		<futuro>
			<p><i>ernaré</i></p>
			<p><i>ernarás</i></p>
			<p><i>ernará</i></p>
			<p><i>ernaremos</i></p>
			<p><i>ernaréis</i></p>
			<p><i>ernarán</i></p>
		</futuro>
		</Indicativo>
	<Subjuntivo>
		<presente>
			<p><i>ierne</i></p>
			<p><i>iernes</i></p>
			<p><i>ierne</i></p>
			<p><i>ernemos</i></p>
			<p><i>ernéis</i></p>
			<p><i>iernen</i></p>
		</presente>
		<pretérito-imperfecto-1>
			<p><i>ernara</i></p>
			<p><i>ernaras</i></p>
			<p><i>ernara</i></p>
			<p><i>ernáramos</i></p>
			<p><i>ernarais</i></p>
			<p><i>ernaran</i></p>
		</pretérito-imperfecto-1>
		<pretérito-imperfecto-2>
			<p><i>ernase</i></p>
			<p><i>ernases</i></p>
			<p><i>ernase</i></p>
			<p><i>ernásemos</i></p>
			<p><i>ernaseis</i></p>
			<p><i>ernasen</i></p>
		</pretérito-imperfecto-2>
		<futuro>
			<p><i>ernare</i></p>
			<p><i>ernares</i></p>
			<p><i>ernare</i></p>
			<p><i>ernáremos</i></p>
			<p><i>ernareis</i></p>
			<p><i>ernaren</i></p>
		</futuro>
		</Subjuntivo>
	<Imperativo>
		<afirmativo>
			<p><i>ierna</i></p>
			<p><i>ierne</i></p>
			<p><i>ernemos</i></p>
			<p><i>ernad</i></p>
			<p><i>iernen</i></p>
		</afirmativo>
		<negativo>
			<p><i>iernes</i></p>
			<p><i>ierne</i></p>
			<p><i>ernemos</i></p>
			<p><i>ernéis</i></p>
			<p><i>iernen</i></p>
		</negativo>
	</Imperativo>
	<Condicional>
		<presente>
			<p><i>ernaría</i></p>
			<p><i>ernarías</i></p>
			<p><i>ernaría</i></p>
			<p><i>ernaríamos</i></p>
			<p><i>ernaríais</i></p>
			<p><i>ernarían</i></p>
		</presente>
		</Condicional>
	<Infinitivo>
		<infinitivo>
			<p><i>ernar</i></p>
			<p><i>ernado</i></p>
		</infinitivo>
	</Infinitivo>
	<Gerundio>
		<gerundio>
			<p><i>ernando</i></p>
			<p><i>ernado</i></p>
		</gerundio>
	</Gerundio>
	<Participo>
		<participo>
			<p><i>ernado</i></p>
		</participo>
	</Participo>
</template>

<template name="apestúl:arse">
	<Indicativo>
		<presente>
			<p><i>o</i></p>
			<p><i>as</i></p>
			<p><i>a</i></p>
			<p><i>amos</i></p>
			<p><i>áis</i></p>
			<p><i>an</i></p>
		</presente>
		<pretérito-imperfecto>
			<p><i>aba</i></p>
			<p><i>abas</i></p>
			<p><i>aba</i></p>
			<p><i>ábamos</i></p>
			<p><i>abais</i></p>
			<p><i>aban</i></p>
		</pretérito-imperfecto>
		<pretérito-perfecto-simple>
			<p><i>é</i></p>
			<p><i>aste</i></p>
			<p><i>ó</i></p>
			<p><i>amos</i></p>
			<p><i>asteis</i></p>
			<p><i>aron</i></p>
		</pretérito-perfecto-simple>
		<futuro>
			<p><i>aré</i></p>
			<p><i>arás</i></p>
			<p><i>ará</i></p>
			<p><i>aremos</i></p>
			<p><i>aréis</i></p>
			<p><i>arán</i></p>
		</futuro>
		</Indicativo>
	<Subjuntivo>
		<presente>
			<p><i>e</i></p>
			<p><i>es</i></p>
			<p><i>e</i></p>
			<p><i>emos</i></p>
			<p><i>éis</i></p>
			<p><i>en</i></p>
		</presente>
		<pretérito-imperfecto-1>
			<p><i>ara</i></p>
			<p><i>aras</i></p>
			<p><i>ara</i></p>
			<p><i>áramos</i></p>
			<p><i>arais</i></p>
			<p><i>aran</i></p>
		</pretérito-imperfecto-1>
		<pretérito-imperfecto-2>
			<p><i>ase</i></p>
			<p><i>ases</i></p>
			<p><i>ase</i></p>
			<p><i>ásemos</i></p>
			<p><i>aseis</i></p>
			<p><i>asen</i></p>
		</pretérito-imperfecto-2>
		<futuro>
			<p><i>are</i></p>
			<p><i>ares</i></p>
			<p><i>are</i></p>
			<p><i>áremos</i></p>
			<p><i>areis</i></p>
			<p><i>aren</i></p>
		</futuro>
		</Subjuntivo>
	<Imperativo>
		<afirmativo>
			<p><i>ate</i></p>
			<p><i>ese</i></p>
			<p><i>émonos</i></p>
			<p><i>aos</i></p>
			<p><i>ense</i></p>
		</afirmativo>
		<negativo>
			<p><i>es</i></p>
			<p><i>e</i></p>
			<p><i>emos</i></p>
			<p><i>éis</i></p>
			<p><i>en</i></p>
		</negativo>
	</Imperativo>
	<Condicional>
		<presente>
			<p><i>aría</i></p>
			<p><i>arías</i></p>
			<p><i>aría</i></p>
			<p><i>aríamos</i></p>
			<p><i>aríais</i></p>
			<p><i>arían</i></p>
		</presente>
		</Condicional>
	<Infinitivo>
		<infinitivo>
			<p><i>arse</i></p>
			<p><i>ado</i></p>
		</infinitivo>
	</Infinitivo>
	<Gerundio>
		<gerundio>
			<p><i>ándose</i></p>
			<p><i>ado</i></p>
		</gerundio>
	</Gerundio>
	<Participo>
		<participo>
			<p><i>ado</i></p>
		</participo>
	</Participo>
</template>

<template name="apic:ararse">
	<Indicativo>
		<presente>
			<p><i>aro</i></p>
			<p><i>aras</i></p>
			<p><i>ara</i></p>
			<p><i>aramos</i></p>
			<p><i>aráis</i></p>
			<p><i>aran</i></p>
		</presente>
		<pretérito-imperfecto>
			<p><i>araba</i></p>
			<p><i>arabas</i></p>
			<p><i>araba</i></p>
			<p><i>arábamos</i></p>
			<p><i>arabais</i></p>
			<p><i>araban</i></p>
		</pretérito-imperfecto>
		<pretérito-perfecto-simple>
			<p><i>aré</i></p>
			<p><i>araste</i></p>
			<p><i>aró</i></p>
			<p><i>aramos</i></p>
			<p><i>arasteis</i></p>
			<p><i>araron</i></p>
		</pretérito-perfecto-simple>
		<futuro>
			<p><i>araré</i></p>
			<p><i>ararás</i></p>
			<p><i>arará</i></p>
			<p><i>araremos</i></p>
			<p><i>araréis</i></p>
			<p><i>ararán</i></p>
		</futuro>
		</Indicativo>
	<Subjuntivo>
		<presente>
			<p><i>are</i></p>
			<p><i>ares</i></p>
			<p><i>are</i></p>
			<p><i>aremos</i></p>
			<p><i>aréis</i></p>
			<p><i>aren</i></p>
		</presente>
		<pretérito-imperfecto-1>
			<p><i>arara</i></p>
			<p><i>araras</i></p>
			<p><i>arara</i></p>
			<p><i>aráramos</i></p>
			<p><i>ararais</i></p>
			<p><i>araran</i></p>
		</pretérito-imperfecto-1>
		<pretérito-imperfecto-2>
			<p><i>arase</i></p>
			<p><i>arases</i></p>
			<p><i>arase</i></p>
			<p><i>arásemos</i></p>
			<p><i>araseis</i></p>
			<p><i>arasen</i></p>
		</pretérito-imperfecto-2>
		<futuro>
			<p><i>arare</i></p>
			<p><i>arares</i></p>
			<p><i>arare</i></p>
			<p><i>aráremos</i></p>
			<p><i>arareis</i></p>
			<p><i>araren</i></p>
		</futuro>
		</Subjuntivo>
	<Imperativo>
		<afirmativo>
			<p><i>árate</i></p>
			<p><i>árese</i></p>
			<p><i>arémonos</i></p>
			<p><i>araos</i></p>
			<p><i>árense</i></p>
		</afirmativo>
		<negativo>
			<p><i>ares</i></p>
			<p><i>are</i></p>
			<p><i>aremos</i></p>
			<p><i>aréis</i></p>
			<p><i>aren</i></p>
		</negativo>
	</Imperativo>
	<Condicional>
		<presente>
			<p><i>araría</i></p>
			<p><i>ararías</i></p>
			<p><i>araría</i></p>
			<p><i>araríamos</i></p>
			<p><i>araríais</i></p>
			<p><i>ararían</i></p>
		</presente>
		</Condicional>
	<Infinitivo>
		<infinitivo>
			<p><i>ararse</i></p>
			<p><i>arado</i></p>
		</infinitivo>
	</Infinitivo>
	<Gerundio>
		<gerundio>
			<p><i>arándose</i></p>
			<p><i>arado</i></p>
		</gerundio>
	</Gerundio>
	<Participo>
		<participo>
			<p><i>arado</i></p>
		</participo>
	</Participo>
</template>

<template name="ap:implarse">
	<Indicativo>
		<presente>
			<p><i>implo</i></p>
			<p><i>implas</i></p>
			<p><i>impla</i></p>
			<p><i>implamos</i></p>
			<p><i>impláis</i></p>
			<p><i>implan</i></p>
		</presente>
		<pretérito-imperfecto>
			<p><i>implaba</i></p>
			<p><i>implabas</i></p>
			<p><i>implaba</i></p>
			<p><i>implábamos</i></p>
			<p><i>implabais</i></p>
			<p><i>implaban</i></p>
		</pretérito-imperfecto>
		<pretérito-perfecto-simple>
			<p><i>implé</i></p>
			<p><i>implaste</i></p>
			<p><i>impló</i></p>
			<p><i>implamos</i></p>
			<p><i>implasteis</i></p>
			<p><i>implaron</i></p>
		</pretérito-perfecto-simple>
		<futuro>
			<p><i>implaré</i></p>
			<p><i>implarás</i></p>
			<p><i>implará</i></p>
			<p><i>implaremos</i></p>
			<p><i>implaréis</i></p>
			<p><i>implarán</i></p>
		</futuro>
		</Indicativo>
	<Subjuntivo>
		<presente>
			<p><i>imple</i></p>
			<p><i>imples</i></p>
			<p><i>imple</i></p>
			<p><i>implemos</i></p>
			<p><i>impléis</i></p>
			<p><i>implen</i></p>
		</presente>
		<pretérito-imperfecto-1>
			<p><i>implara</i></p>
			<p><i>implaras</i></p>
			<p><i>implara</i></p>
			<p><i>impláramos</i></p>
			<p><i>implarais</i></p>
			<p><i>implaran</i></p>
		</pretérito-imperfecto-1>
		<pretérito-imperfecto-2>
			<p><i>implase</i></p>
			<p><i>implases</i></p>
			<p><i>implase</i></p>
			<p><i>implásemos</i></p>
			<p><i>implaseis</i></p>
			<p><i>implasen</i></p>
		</pretérito-imperfecto-2>
		<futuro>
			<p><i>implare</i></p>
			<p><i>implares</i></p>
			<p><i>implare</i></p>
			<p><i>impláremos</i></p>
			<p><i>implareis</i></p>
			<p><i>implaren</i></p>
		</futuro>
		</Subjuntivo>
	<Imperativo>
		<afirmativo>
			<p><i>ímplate</i></p>
			<p><i>ímplese</i></p>
			<p><i>implémonos</i></p>
			<p><i>implaos</i></p>
			<p><i>ímplense</i></p>
		</afirmativo>
		<negativo>
			<p><i>imples</i></p>
			<p><i>imple</i></p>
			<p><i>implemos</i></p>
			<p><i>impléis</i></p>
			<p><i>implen</i></p>
		</negativo>
	</Imperativo>
	<Condicional>
		<presente>
			<p><i>implaría</i></p>
			<p><i>implarías</i></p>
			<p><i>implaría</i></p>
			<p><i>implaríamos</i></p>
			<p><i>implaríais</i></p>
			<p><i>implarían</i></p>
		</presente>
		</Condicional>
	<Infinitivo>
		<infinitivo>
			<p><i>implarse</i></p>
			<p><i>implado</i></p>
		</infinitivo>
	</Infinitivo>
	<Gerundio>
		<gerundio>
			<p><i>implándose</i></p>
			<p><i>implado</i></p>
		</gerundio>
	</Gerundio>
	<Participo>
		<participo>
			<p><i>implado</i></p>
		</participo>
	</Participo>
</template>

<template name="ap:iparse">
	<Indicativo>
		<presente>
			<p><i>ipo</i></p>
			<p><i>ipas</i></p>
			<p><i>ipa</i></p>
			<p><i>ipamos</i></p>
			<p><i>ipáis</i></p>
			<p><i>ipan</i></p>
		</presente>
		<pretérito-imperfecto>
			<p><i>ipaba</i></p>
			<p><i>ipabas</i></p>
			<p><i>ipaba</i></p>
			<p><i>ipábamos</i></p>
			<p><i>ipabais</i></p>
			<p><i>ipaban</i></p>
		</pretérito-imperfecto>
		<pretérito-perfecto-simple>
			<p><i>ipé</i></p>
			<p><i>ipaste</i></p>
			<p><i>ipó</i></p>
			<p><i>ipamos</i></p>
			<p><i>ipasteis</i></p>
			<p><i>iparon</i></p>
		</pretérito-perfecto-simple>
		<futuro>
			<p><i>iparé</i></p>
			<p><i>iparás</i></p>
			<p><i>ipará</i></p>
			<p><i>iparemos</i></p>
			<p><i>iparéis</i></p>
			<p><i>iparán</i></p>
		</futuro>
		</Indicativo>
	<Subjuntivo>
		<presente>
			<p><i>ipe</i></p>
			<p><i>ipes</i></p>
			<p><i>ipe</i></p>
			<p><i>ipemos</i></p>
			<p><i>ipéis</i></p>
			<p><i>ipen</i></p>
		</presente>
		<pretérito-imperfecto-1>
			<p><i>ipara</i></p>
			<p><i>iparas</i></p>
			<p><i>ipara</i></p>
			<p><i>ipáramos</i></p>
			<p><i>iparais</i></p>
			<p><i>iparan</i></p>
		</pretérito-imperfecto-1>
		<pretérito-imperfecto-2>
			<p><i>ipase</i></p>
			<p><i>ipases</i></p>
			<p><i>ipase</i></p>
			<p><i>ipásemos</i></p>
			<p><i>ipaseis</i></p>
			<p><i>ipasen</i></p>
		</pretérito-imperfecto-2>
		<futuro>
			<p><i>ipare</i></p>
			<p><i>ipares</i></p>
			<p><i>ipare</i></p>
			<p><i>ipáremos</i></p>
			<p><i>ipareis</i></p>
			<p><i>iparen</i></p>
		</futuro>
		</Subjuntivo>
	<Imperativo>
		<afirmativo>
			<p><i>ípate</i></p>
			<p><i>ípese</i></p>
			<p><i>ipémonos</i></p>
			<p><i>ipaos</i></p>
			<p><i>ípense</i></p>
		</afirmativo>
		<negativo>
			<p><i>ipes</i></p>
			<p><i>ipe</i></p>
			<p><i>ipemos</i></p>
			<p><i>ipéis</i></p>
			<p><i>ipen</i></p>
		</negativo>
	</Imperativo>
	<Condicional>
		<presente>
			<p><i>iparía</i></p>
			<p><i>iparías</i></p>
			<p><i>iparía</i></p>
			<p><i>iparíamos</i></p>
			<p><i>iparíais</i></p>
			<p><i>iparían</i></p>
		</presente>
		</Condicional>
	<Infinitivo>
		<infinitivo>
			<p><i>iparse</i></p>
			<p><i>ipado</i></p>
		</infinitivo>
	</Infinitivo>
	<Gerundio>
		<gerundio>
			<p><i>ipándose</i></p>
			<p><i>ipado</i></p>
		</gerundio>
	</Gerundio>
	<Participo>
		<participo>
			<p><i>ipado</i></p>
		</participo>
	</Participo>
</template>

<template name="apoch:ongarse">
	<Indicativo>
		<presente>
			<p><i>ongo</i></p>
			<p><i>ongas</i></p>
			<p><i>onga</i></p>
			<p><i>ongamos</i></p>
			<p><i>ongáis</i></p>
			<p><i>ongan</i></p>
		</presente>
		<pretérito-imperfecto>
			<p><i>ongaba</i></p>
			<p><i>ongabas</i></p>
			<p><i>ongaba</i></p>
			<p><i>ongábamos</i></p>
			<p><i>ongabais</i></p>
			<p><i>ongaban</i></p>
		</pretérito-imperfecto>
		<pretérito-perfecto-simple>
			<p><i>ongué</i></p>
			<p><i>ongaste</i></p>
			<p><i>ongó</i></p>
			<p><i>ongamos</i></p>
			<p><i>ongasteis</i></p>
			<p><i>ongaron</i></p>
		</pretérito-perfecto-simple>
		<futuro>
			<p><i>ongaré</i></p>
			<p><i>ongarás</i></p>
			<p><i>ongará</i></p>
			<p><i>ongaremos</i></p>
			<p><i>ongaréis</i></p>
			<p><i>ongarán</i></p>
		</futuro>
		</Indicativo>
	<Subjuntivo>
		<presente>
			<p><i>ongue</i></p>
			<p><i>ongues</i></p>
			<p><i>ongue</i></p>
			<p><i>onguemos</i></p>
			<p><i>onguéis</i></p>
			<p><i>onguen</i></p>
		</presente>
		<pretérito-imperfecto-1>
			<p><i>ongara</i></p>
			<p><i>ongaras</i></p>
			<p><i>ongara</i></p>
			<p><i>ongáramos</i></p>
			<p><i>ongarais</i></p>
			<p><i>ongaran</i></p>
		</pretérito-imperfecto-1>
		<pretérito-imperfecto-2>
			<p><i>ongase</i></p>
			<p><i>ongases</i></p>
			<p><i>ongase</i></p>
			<p><i>ongásemos</i></p>
			<p><i>ongaseis</i></p>
			<p><i>ongasen</i></p>
		</pretérito-imperfecto-2>
		<futuro>
			<p><i>ongare</i></p>
			<p><i>ongares</i></p>
			<p><i>ongare</i></p>
			<p><i>ongáremos</i></p>
			<p><i>ongareis</i></p>
			<p><i>ongaren</i></p>
		</futuro>
		</Subjuntivo>
	<Imperativo>
		<afirmativo>
			<p><i>óngate</i></p>
			<p><i>ónguese</i></p>
			<p><i>onguémonos</i></p>
			<p><i>ongaos</i></p>
			<p><i>ónguense</i></p>
		</afirmativo>
		<negativo>
			<p><i>ongues</i></p>
			<p><i>ongue</i></p>
			<p><i>onguemos</i></p>
			<p><i>onguéis</i></p>
			<p><i>onguen</i></p>
		</negativo>
	</Imperativo>
	<Condicional>
		<presente>
			<p><i>ongaría</i></p>
			<p><i>ongarías</i></p>
			<p><i>ongaría</i></p>
			<p><i>ongaríamos</i></p>
			<p><i>ongaríais</i></p>
			<p><i>ongarían</i></p>
		</presente>
		</Condicional>
	<Infinitivo>
		<infinitivo>
			<p><i>ongarse</i></p>
			<p><i>ongado</i></p>
		</infinitivo>
	</Infinitivo>
	<Gerundio>
		<gerundio>
			<p><i>ongándose</i></p>
			<p><i>ongado</i></p>
		</gerundio>
	</Gerundio>
	<Participo>
		<participo>
			<p><i>ongado</i></p>
		</participo>
	</Participo>
</template>

<template name="apor:ismarse">
	<Indicativo>
		<presente>
			<p><i>ismo</i></p>
			<p><i>ismas</i></p>
			<p><i>isma</i></p>
			<p><i>ismamos</i></p>
			<p><i>ismáis</i></p>
			<p><i>isman</i></p>
		</presente>
		<pretérito-imperfecto>
			<p><i>ismaba</i></p>
			<p><i>ismabas</i></p>
			<p><i>ismaba</i></p>
			<p><i>ismábamos</i></p>
			<p><i>ismabais</i></p>
			<p><i>ismaban</i></p>
		</pretérito-imperfecto>
		<pretérito-perfecto-simple>
			<p><i>ismé</i></p>
			<p><i>ismaste</i></p>
			<p><i>ismó</i></p>
			<p><i>ismamos</i></p>
			<p><i>ismasteis</i></p>
			<p><i>ismaron</i></p>
		</pretérito-perfecto-simple>
		<futuro>
			<p><i>ismaré</i></p>
			<p><i>ismarás</i></p>
			<p><i>ismará</i></p>
			<p><i>ismaremos</i></p>
			<p><i>ismaréis</i></p>
			<p><i>ismarán</i></p>
		</futuro>
		</Indicativo>
	<Subjuntivo>
		<presente>
			<p><i>isme</i></p>
			<p><i>ismes</i></p>
			<p><i>isme</i></p>
			<p><i>ismemos</i></p>
			<p><i>isméis</i></p>
			<p><i>ismen</i></p>
		</presente>
		<pretérito-imperfecto-1>
			<p><i>ismara</i></p>
			<p><i>ismaras</i></p>
			<p><i>ismara</i></p>
			<p><i>ismáramos</i></p>
			<p><i>ismarais</i></p>
			<p><i>ismaran</i></p>
		</pretérito-imperfecto-1>
		<pretérito-imperfecto-2>
			<p><i>ismase</i></p>
			<p><i>ismases</i></p>
			<p><i>ismase</i></p>
			<p><i>ismásemos</i></p>
			<p><i>ismaseis</i></p>
			<p><i>ismasen</i></p>
		</pretérito-imperfecto-2>
		<futuro>
			<p><i>ismare</i></p>
			<p><i>ismares</i></p>
			<p><i>ismare</i></p>
			<p><i>ismáremos</i></p>
			<p><i>ismareis</i></p>
			<p><i>ismaren</i></p>
		</futuro>
		</Subjuntivo>
	<Imperativo>
		<afirmativo>
			<p><i>ísmate</i></p>
			<p><i>ísmese</i></p>
			<p><i>ismémonos</i></p>
			<p><i>ismaos</i></p>
			<p><i>ísmense</i></p>
		</afirmativo>
		<negativo>
			<p><i>ismes</i></p>
			<p><i>isme</i></p>
			<p><i>ismemos</i></p>
			<p><i>isméis</i></p>
			<p><i>ismen</i></p>
		</negativo>
	</Imperativo>
	<Condicional>
		<presente>
			<p><i>ismaría</i></p>
			<p><i>ismarías</i></p>
			<p><i>ismaría</i></p>
			<p><i>ismaríamos</i></p>
			<p><i>ismaríais</i></p>
			<p><i>ismarían</i></p>
		</presente>
		</Condicional>
	<Infinitivo>
		<infinitivo>
			<p><i>ismarse</i></p>
			<p><i>ismado</i></p>
		</infinitivo>
	</Infinitivo>
	<Gerundio>
		<gerundio>
			<p><i>ismándose</i></p>
			<p><i>ismado</i></p>
		</gerundio>
	</Gerundio>
	<Participo>
		<participo>
			<p><i>ismado</i></p>
		</participo>
	</Participo>
</template>

<template name="ap:ozarse">
	<Indicativo>
		<presente>
			<p><i>ozo</i></p>
			<p><i>ozas</i></p>
			<p><i>oza</i></p>
			<p><i>ozamos</i></p>
			<p><i>ozáis</i></p>
			<p><i>ozan</i></p>
		</presente>
		<pretérito-imperfecto>
			<p><i>ozaba</i></p>
			<p><i>ozabas</i></p>
			<p><i>ozaba</i></p>
			<p><i>ozábamos</i></p>
			<p><i>ozabais</i></p>
			<p><i>ozaban</i></p>
		</pretérito-imperfecto>
		<pretérito-perfecto-simple>
			<p><i>océ</i></p>
			<p><i>ozaste</i></p>
			<p><i>ozó</i></p>
			<p><i>ozamos</i></p>
			<p><i>ozasteis</i></p>
			<p><i>ozaron</i></p>
		</pretérito-perfecto-simple>
		<futuro>
			<p><i>ozaré</i></p>
			<p><i>ozarás</i></p>
			<p><i>ozará</i></p>
			<p><i>ozaremos</i></p>
			<p><i>ozaréis</i></p>
			<p><i>ozarán</i></p>
		</futuro>
		</Indicativo>
	<Subjuntivo>
		<presente>
			<p><i>oce</i></p>
			<p><i>oces</i></p>
			<p><i>oce</i></p>
			<p><i>ocemos</i></p>
			<p><i>océis</i></p>
			<p><i>ocen</i></p>
		</presente>
		<pretérito-imperfecto-1>
			<p><i>ozara</i></p>
			<p><i>ozaras</i></p>
			<p><i>ozara</i></p>
			<p><i>ozáramos</i></p>
			<p><i>ozarais</i></p>
			<p><i>ozaran</i></p>
		</pretérito-imperfecto-1>
		<pretérito-imperfecto-2>
			<p><i>ozase</i></p>
			<p><i>ozases</i></p>
			<p><i>ozase</i></p>
			<p><i>ozásemos</i></p>
			<p><i>ozaseis</i></p>
			<p><i>ozasen</i></p>
		</pretérito-imperfecto-2>
		<futuro>
			<p><i>ozare</i></p>
			<p><i>ozares</i></p>
			<p><i>ozare</i></p>
			<p><i>ozáremos</i></p>
			<p><i>ozareis</i></p>
			<p><i>ozaren</i></p>
		</futuro>
		</Subjuntivo>
	<Imperativo>
		<afirmativo>
			<p><i>ózate</i></p>
			<p><i>ócese</i></p>
			<p><i>océmonos</i></p>
			<p><i>ozaos</i></p>
			<p><i>ócense</i></p>
		</afirmativo>
		<negativo>
			<p><i>oces</i></p>
			<p><i>oce</i></p>
			<p><i>ocemos</i></p>
			<p><i>océis</i></p>
			<p><i>ocen</i></p>
		</negativo>
	</Imperativo>
	<Condicional>
		<presente>
			<p><i>ozaría</i></p>
			<p><i>ozarías</i></p>
			<p><i>ozaría</i></p>
			<p><i>ozaríamos</i></p>
			<p><i>ozaríais</i></p>
			<p><i>ozarían</i></p>
		</presente>
		</Condicional>
	<Infinitivo>
		<infinitivo>
			<p><i>ozarse</i></p>
			<p><i>ozado</i></p>
		</infinitivo>
	</Infinitivo>
	<Gerundio>
		<gerundio>
			<p><i>ozándose</i></p>
			<p><i>ozado</i></p>
		</gerundio>
	</Gerundio>
	<Participo>
		<participo>
			<p><i>ozado</i></p>
		</participo>
	</Participo>
</template>

<template name="apr:etar">
	<Indicativo>
		<presente>
			<p><i>ieto</i></p>
			<p><i>ietas</i></p>
			<p><i>ieta</i></p>
			<p><i>etamos</i></p>
			<p><i>etáis</i></p>
			<p><i>ietan</i></p>
		</presente>
		<pretérito-imperfecto>
			<p><i>etaba</i></p>
			<p><i>etabas</i></p>
			<p><i>etaba</i></p>
			<p><i>etábamos</i></p>
			<p><i>etabais</i></p>
			<p><i>etaban</i></p>
		</pretérito-imperfecto>
		<pretérito-perfecto-simple>
			<p><i>eté</i></p>
			<p><i>etaste</i></p>
			<p><i>etó</i></p>
			<p><i>etamos</i></p>
			<p><i>etasteis</i></p>
			<p><i>etaron</i></p>
		</pretérito-perfecto-simple>
		<futuro>
			<p><i>etaré</i></p>
			<p><i>etarás</i></p>
			<p><i>etará</i></p>
			<p><i>etaremos</i></p>
			<p><i>etaréis</i></p>
			<p><i>etarán</i></p>
		</futuro>
		</Indicativo>
	<Subjuntivo>
		<presente>
			<p><i>iete</i></p>
			<p><i>ietes</i></p>
			<p><i>iete</i></p>
			<p><i>etemos</i></p>
			<p><i>etéis</i></p>
			<p><i>ieten</i></p>
		</presente>
		<pretérito-imperfecto-1>
			<p><i>etara</i></p>
			<p><i>etaras</i></p>
			<p><i>etara</i></p>
			<p><i>etáramos</i></p>
			<p><i>etarais</i></p>
			<p><i>etaran</i></p>
		</pretérito-imperfecto-1>
		<pretérito-imperfecto-2>
			<p><i>etase</i></p>
			<p><i>etases</i></p>
			<p><i>etase</i></p>
			<p><i>etásemos</i></p>
			<p><i>etaseis</i></p>
			<p><i>etasen</i></p>
		</pretérito-imperfecto-2>
		<futuro>
			<p><i>etare</i></p>
			<p><i>etares</i></p>
			<p><i>etare</i></p>
			<p><i>etáremos</i></p>
			<p><i>etareis</i></p>
			<p><i>etaren</i></p>
		</futuro>
		</Subjuntivo>
	<Imperativo>
		<afirmativo>
			<p><i>ieta</i></p>
			<p><i>iete</i></p>
			<p><i>etemos</i></p>
			<p><i>etad</i></p>
			<p><i>ieten</i></p>
		</afirmativo>
		<negativo>
			<p><i>ietes</i></p>
			<p><i>iete</i></p>
			<p><i>etemos</i></p>
			<p><i>etéis</i></p>
			<p><i>ieten</i></p>
		</negativo>
	</Imperativo>
	<Condicional>
		<presente>
			<p><i>etaría</i></p>
			<p><i>etarías</i></p>
			<p><i>etaría</i></p>
			<p><i>etaríamos</i></p>
			<p><i>etaríais</i></p>
			<p><i>etarían</i></p>
		</presente>
		</Condicional>
	<Infinitivo>
		<infinitivo>
			<p><i>etar</i></p>
			<p><i>etado</i></p>
		</infinitivo>
	</Infinitivo>
	<Gerundio>
		<gerundio>
			<p><i>etando</i></p>
			<p><i>etado</i></p>
		</gerundio>
	</Gerundio>
	<Participo>
		<participo>
			<p><i>etado</i></p>
		</participo>
	</Participo>
</template>

<template name="apr:obar">
	<Indicativo>
		<presente>
			<p><i>uebo</i></p>
			<p><i>uebas</i></p>
			<p><i>ueba</i></p>
			<p><i>obamos</i></p>
			<p><i>obáis</i></p>
			<p><i>ueban</i></p>
		</presente>
		<pretérito-imperfecto>
			<p><i>obaba</i></p>
			<p><i>obabas</i></p>
			<p><i>obaba</i></p>
			<p><i>obábamos</i></p>
			<p><i>obabais</i></p>
			<p><i>obaban</i></p>
		</pretérito-imperfecto>
		<pretérito-perfecto-simple>
			<p><i>obé</i></p>
			<p><i>obaste</i></p>
			<p><i>obó</i></p>
			<p><i>obamos</i></p>
			<p><i>obasteis</i></p>
			<p><i>obaron</i></p>
		</pretérito-perfecto-simple>
		<futuro>
			<p><i>obaré</i></p>
			<p><i>obarás</i></p>
			<p><i>obará</i></p>
			<p><i>obaremos</i></p>
			<p><i>obaréis</i></p>
			<p><i>obarán</i></p>
		</futuro>
		</Indicativo>
	<Subjuntivo>
		<presente>
			<p><i>uebe</i></p>
			<p><i>uebes</i></p>
			<p><i>uebe</i></p>
			<p><i>obemos</i></p>
			<p><i>obéis</i></p>
			<p><i>ueben</i></p>
		</presente>
		<pretérito-imperfecto-1>
			<p><i>obara</i></p>
			<p><i>obaras</i></p>
			<p><i>obara</i></p>
			<p><i>obáramos</i></p>
			<p><i>obarais</i></p>
			<p><i>obaran</i></p>
		</pretérito-imperfecto-1>
		<pretérito-imperfecto-2>
			<p><i>obase</i></p>
			<p><i>obases</i></p>
			<p><i>obase</i></p>
			<p><i>obásemos</i></p>
			<p><i>obaseis</i></p>
			<p><i>obasen</i></p>
		</pretérito-imperfecto-2>
		<futuro>
			<p><i>obare</i></p>
			<p><i>obares</i></p>
			<p><i>obare</i></p>
			<p><i>obáremos</i></p>
			<p><i>obareis</i></p>
			<p><i>obaren</i></p>
		</futuro>
		</Subjuntivo>
	<Imperativo>
		<afirmativo>
			<p><i>ueba</i></p>
			<p><i>uebe</i></p>
			<p><i>obemos</i></p>
			<p><i>obad</i></p>
			<p><i>ueben</i></p>
		</afirmativo>
		<negativo>
			<p><i>uebes</i></p>
			<p><i>uebe</i></p>
			<p><i>obemos</i></p>
			<p><i>obéis</i></p>
			<p><i>ueben</i></p>
		</negativo>
	</Imperativo>
	<Condicional>
		<presente>
			<p><i>obaría</i></p>
			<p><i>obarías</i></p>
			<p><i>obaría</i></p>
			<p><i>obaríamos</i></p>
			<p><i>obaríais</i></p>
			<p><i>obarían</i></p>
		</presente>
		</Condicional>
	<Infinitivo>
		<infinitivo>
			<p><i>obar</i></p>
			<p><i>obado</i></p>
		</infinitivo>
	</Infinitivo>
	<Gerundio>
		<gerundio>
			<p><i>obando</i></p>
			<p><i>obado</i></p>
		</gerundio>
	</Gerundio>
	<Participo>
		<participo>
			<p><i>obado</i></p>
		</participo>
	</Participo>
</template>

<template name="arg:üir">
	<Indicativo>
		<presente>
			<p><i>uyo</i></p>
			<p><i>uyes</i></p>
			<p><i>uye</i></p>
			<p><i>üimos</i></p>
			<p><i>üís</i></p>
			<p><i>uyen</i></p>
		</presente>
		<pretérito-imperfecto>
			<p><i>üía</i></p>
			<p><i>üías</i></p>
			<p><i>üía</i></p>
			<p><i>üíamos</i></p>
			<p><i>üíais</i></p>
			<p><i>üían</i></p>
		</pretérito-imperfecto>
		<pretérito-perfecto-simple>
			<p><i>üí</i></p>
			<p><i>üiste</i></p>
			<p><i>uyó</i></p>
			<p><i>üimos</i></p>
			<p><i>üisteis</i></p>
			<p><i>uyeron</i></p>
		</pretérito-perfecto-simple>
		<futuro>
			<p><i>üiré</i></p>
			<p><i>üirás</i></p>
			<p><i>üirá</i></p>
			<p><i>üiremos</i></p>
			<p><i>üiréis</i></p>
			<p><i>üirán</i></p>
		</futuro>
		</Indicativo>
	<Subjuntivo>
		<presente>
			<p><i>uya</i></p>
			<p><i>uyas</i></p>
			<p><i>uya</i></p>
			<p><i>uyamos</i></p>
			<p><i>uyáis</i></p>
			<p><i>uyan</i></p>
		</presente>
		<pretérito-imperfecto-1>
			<p><i>uyera</i></p>
			<p><i>uyeras</i></p>
			<p><i>uyera</i></p>
			<p><i>uyéramos</i></p>
			<p><i>uyerais</i></p>
			<p><i>uyeran</i></p>
		</pretérito-imperfecto-1>
		<pretérito-imperfecto-2>
			<p><i>uyese</i></p>
			<p><i>uyeses</i></p>
			<p><i>uyese</i></p>
			<p><i>uyésemos</i></p>
			<p><i>uyeseis</i></p>
			<p><i>uyesen</i></p>
		</pretérito-imperfecto-2>
		<futuro>
			<p><i>uyere</i></p>
			<p><i>uyeres</i></p>
			<p><i>uyere</i></p>
			<p><i>uyéremos</i></p>
			<p><i>uyereis</i></p>
			<p><i>uyeren</i></p>
		</futuro>
		</Subjuntivo>
	<Imperativo>
		<afirmativo>
			<p><i>uye</i></p>
			<p><i>uya</i></p>
			<p><i>uyamos</i></p>
			<p><i>üid</i></p>
			<p><i>uyan</i></p>
		</afirmativo>
		<negativo>
			<p><i>uyas</i></p>
			<p><i>uya</i></p>
			<p><i>uyamos</i></p>
			<p><i>uyáis</i></p>
			<p><i>uyan</i></p>
		</negativo>
	</Imperativo>
	<Condicional>
		<presente>
			<p><i>üiría</i></p>
			<p><i>üirías</i></p>
			<p><i>üiría</i></p>
			<p><i>üiríamos</i></p>
			<p><i>üiríais</i></p>
			<p><i>üirían</i></p>
		</presente>
		</Condicional>
	<Infinitivo>
		<infinitivo>
			<p><i>üir</i></p>
			<p><i>üido</i></p>
		</infinitivo>
	</Infinitivo>
	<Gerundio>
		<gerundio>
			<p><i>uyendo</i></p>
			<p><i>üido</i></p>
		</gerundio>
	</Gerundio>
	<Participo>
		<participo>
			<p><i>üido</i></p>
		</participo>
	</Participo>
</template>

<template name="ar:iscarse">
	<Indicativo>
		<presente>
			<p><i>isco</i></p>
			<p><i>iscas</i></p>
			<p><i>isca</i></p>
			<p><i>iscamos</i></p>
			<p><i>iscáis</i></p>
			<p><i>iscan</i></p>
		</presente>
		<pretérito-imperfecto>
			<p><i>iscaba</i></p>
			<p><i>iscabas</i></p>
			<p><i>iscaba</i></p>
			<p><i>iscábamos</i></p>
			<p><i>iscabais</i></p>
			<p><i>iscaban</i></p>
		</pretérito-imperfecto>
		<pretérito-perfecto-simple>
			<p><i>isqué</i></p>
			<p><i>iscaste</i></p>
			<p><i>iscó</i></p>
			<p><i>iscamos</i></p>
			<p><i>iscasteis</i></p>
			<p><i>iscaron</i></p>
		</pretérito-perfecto-simple>
		<futuro>
			<p><i>iscaré</i></p>
			<p><i>iscarás</i></p>
			<p><i>iscará</i></p>
			<p><i>iscaremos</i></p>
			<p><i>iscaréis</i></p>
			<p><i>iscarán</i></p>
		</futuro>
		</Indicativo>
	<Subjuntivo>
		<presente>
			<p><i>isque</i></p>
			<p><i>isques</i></p>
			<p><i>isque</i></p>
			<p><i>isquemos</i></p>
			<p><i>isquéis</i></p>
			<p><i>isquen</i></p>
		</presente>
		<pretérito-imperfecto-1>
			<p><i>iscara</i></p>
			<p><i>iscaras</i></p>
			<p><i>iscara</i></p>
			<p><i>iscáramos</i></p>
			<p><i>iscarais</i></p>
			<p><i>iscaran</i></p>
		</pretérito-imperfecto-1>
		<pretérito-imperfecto-2>
			<p><i>iscase</i></p>
			<p><i>iscases</i></p>
			<p><i>iscase</i></p>
			<p><i>iscásemos</i></p>
			<p><i>iscaseis</i></p>
			<p><i>iscasen</i></p>
		</pretérito-imperfecto-2>
		<futuro>
			<p><i>iscare</i></p>
			<p><i>iscares</i></p>
			<p><i>iscare</i></p>
			<p><i>iscáremos</i></p>
			<p><i>iscareis</i></p>
			<p><i>iscaren</i></p>
		</futuro>
		</Subjuntivo>
	<Imperativo>
		<afirmativo>
			<p><i>íscate</i></p>
			<p><i>ísquese</i></p>
			<p><i>isquémonos</i></p>
			<p><i>iscaos</i></p>
			<p><i>ísquense</i></p>
		</afirmativo>
		<negativo>
			<p><i>isques</i></p>
			<p><i>isque</i></p>
			<p><i>isquemos</i></p>
			<p><i>isquéis</i></p>
			<p><i>isquen</i></p>
		</negativo>
	</Imperativo>
	<Condicional>
		<presente>
			<p><i>iscaría</i></p>
			<p><i>iscarías</i></p>
			<p><i>iscaría</i></p>
			<p><i>iscaríamos</i></p>
			<p><i>iscaríais</i></p>
			<p><i>iscarían</i></p>
		</presente>
		</Condicional>
	<Infinitivo>
		<infinitivo>
			<p><i>iscarse</i></p>
			<p><i>iscado</i></p>
		</infinitivo>
	</Infinitivo>
	<Gerundio>
		<gerundio>
			<p><i>iscándose</i></p>
			<p><i>iscado</i></p>
		</gerundio>
	</Gerundio>
	<Participo>
		<participo>
			<p><i>iscado</i></p>
		</participo>
	</Participo>
</template>

<template name="arrac:imarse">
	<Indicativo>
		<presente>
			<p><i>imo</i></p>
			<p><i>imas</i></p>
			<p><i>ima</i></p>
			<p><i>imamos</i></p>
			<p><i>imáis</i></p>
			<p><i>iman</i></p>
		</presente>
		<pretérito-imperfecto>
			<p><i>imaba</i></p>
			<p><i>imabas</i></p>
			<p><i>imaba</i></p>
			<p><i>imábamos</i></p>
			<p><i>imabais</i></p>
			<p><i>imaban</i></p>
		</pretérito-imperfecto>
		<pretérito-perfecto-simple>
			<p><i>imé</i></p>
			<p><i>imaste</i></p>
			<p><i>imó</i></p>
			<p><i>imamos</i></p>
			<p><i>imasteis</i></p>
			<p><i>imaron</i></p>
		</pretérito-perfecto-simple>
		<futuro>
			<p><i>imaré</i></p>
			<p><i>imarás</i></p>
			<p><i>imará</i></p>
			<p><i>imaremos</i></p>
			<p><i>imaréis</i></p>
			<p><i>imarán</i></p>
		</futuro>
		</Indicativo>
	<Subjuntivo>
		<presente>
			<p><i>ime</i></p>
			<p><i>imes</i></p>
			<p><i>ime</i></p>
			<p><i>imemos</i></p>
			<p><i>iméis</i></p>
			<p><i>imen</i></p>
		</presente>
		<pretérito-imperfecto-1>
			<p><i>imara</i></p>
			<p><i>imaras</i></p>
			<p><i>imara</i></p>
			<p><i>imáramos</i></p>
			<p><i>imarais</i></p>
			<p><i>imaran</i></p>
		</pretérito-imperfecto-1>
		<pretérito-imperfecto-2>
			<p><i>imase</i></p>
			<p><i>imases</i></p>
			<p><i>imase</i></p>
			<p><i>imásemos</i></p>
			<p><i>imaseis</i></p>
			<p><i>imasen</i></p>
		</pretérito-imperfecto-2>
		<futuro>
			<p><i>imare</i></p>
			<p><i>imares</i></p>
			<p><i>imare</i></p>
			<p><i>imáremos</i></p>
			<p><i>imareis</i></p>
			<p><i>imaren</i></p>
		</futuro>
		</Subjuntivo>
	<Imperativo>
		<afirmativo>
			<p><i>ímate</i></p>
			<p><i>ímese</i></p>
			<p><i>imémonos</i></p>
			<p><i>imaos</i></p>
			<p><i>ímense</i></p>
		</afirmativo>
		<negativo>
			<p><i>imes</i></p>
			<p><i>ime</i></p>
			<p><i>imemos</i></p>
			<p><i>iméis</i></p>
			<p><i>imen</i></p>
		</negativo>
	</Imperativo>
	<Condicional>
		<presente>
			<p><i>imaría</i></p>
			<p><i>imarías</i></p>
			<p><i>imaría</i></p>
			<p><i>imaríamos</i></p>
			<p><i>imaríais</i></p>
			<p><i>imarían</i></p>
		</presente>
		</Condicional>
	<Infinitivo>
		<infinitivo>
			<p><i>imarse</i></p>
			<p><i>imado</i></p>
		</infinitivo>
	</Infinitivo>
	<Gerundio>
		<gerundio>
			<p><i>imándose</i></p>
			<p><i>imado</i></p>
		</gerundio>
	</Gerundio>
	<Participo>
		<participo>
			<p><i>imado</i></p>
		</participo>
	</Participo>
</template>

<template name="arreg:ostarse">
	<Indicativo>
		<presente>
			<p><i>osto</i></p>
			<p><i>ostas</i></p>
			<p><i>osta</i></p>
			<p><i>ostamos</i></p>
			<p><i>ostáis</i></p>
			<p><i>ostan</i></p>
		</presente>
		<pretérito-imperfecto>
			<p><i>ostaba</i></p>
			<p><i>ostabas</i></p>
			<p><i>ostaba</i></p>
			<p><i>ostábamos</i></p>
			<p><i>ostabais</i></p>
			<p><i>ostaban</i></p>
		</pretérito-imperfecto>
		<pretérito-perfecto-simple>
			<p><i>osté</i></p>
			<p><i>ostaste</i></p>
			<p><i>ostó</i></p>
			<p><i>ostamos</i></p>
			<p><i>ostasteis</i></p>
			<p><i>ostaron</i></p>
		</pretérito-perfecto-simple>
		<futuro>
			<p><i>ostaré</i></p>
			<p><i>ostarás</i></p>
			<p><i>ostará</i></p>
			<p><i>ostaremos</i></p>
			<p><i>ostaréis</i></p>
			<p><i>ostarán</i></p>
		</futuro>
		</Indicativo>
	<Subjuntivo>
		<presente>
			<p><i>oste</i></p>
			<p><i>ostes</i></p>
			<p><i>oste</i></p>
			<p><i>ostemos</i></p>
			<p><i>ostéis</i></p>
			<p><i>osten</i></p>
		</presente>
		<pretérito-imperfecto-1>
			<p><i>ostara</i></p>
			<p><i>ostaras</i></p>
			<p><i>ostara</i></p>
			<p><i>ostáramos</i></p>
			<p><i>ostarais</i></p>
			<p><i>ostaran</i></p>
		</pretérito-imperfecto-1>
		<pretérito-imperfecto-2>
			<p><i>ostase</i></p>
			<p><i>ostases</i></p>
			<p><i>ostase</i></p>
			<p><i>ostásemos</i></p>
			<p><i>ostaseis</i></p>
			<p><i>ostasen</i></p>
		</pretérito-imperfecto-2>
		<futuro>
			<p><i>ostare</i></p>
			<p><i>ostares</i></p>
			<p><i>ostare</i></p>
			<p><i>ostáremos</i></p>
			<p><i>ostareis</i></p>
			<p><i>ostaren</i></p>
		</futuro>
		</Subjuntivo>
	<Imperativo>
		<afirmativo>
			<p><i>óstate</i></p>
			<p><i>óstese</i></p>
			<p><i>ostémonos</i></p>
			<p><i>ostaos</i></p>
			<p><i>óstense</i></p>
		</afirmativo>
		<negativo>
			<p><i>ostes</i></p>
			<p><i>oste</i></p>
			<p><i>ostemos</i></p>
			<p><i>ostéis</i></p>
			<p><i>osten</i></p>
		</negativo>
	</Imperativo>
	<Condicional>
		<presente>
			<p><i>ostaría</i></p>
			<p><i>ostarías</i></p>
			<p><i>ostaría</i></p>
			<p><i>ostaríamos</i></p>
			<p><i>ostaríais</i></p>
			<p><i>ostarían</i></p>
		</presente>
		</Condicional>
	<Infinitivo>
		<infinitivo>
			<p><i>ostarse</i></p>
			<p><i>ostado</i></p>
		</infinitivo>
	</Infinitivo>
	<Gerundio>
		<gerundio>
			<p><i>ostándose</i></p>
			<p><i>ostado</i></p>
		</gerundio>
	</Gerundio>
	<Participo>
		<participo>
			<p><i>ostado</i></p>
		</participo>
	</Participo>
</template>

<template name="arrej:untarse">
	<Indicativo>
		<presente>
			<p><i>unto</i></p>
			<p><i>untas</i></p>
			<p><i>unta</i></p>
			<p><i>untamos</i></p>
			<p><i>untáis</i></p>
			<p><i>untan</i></p>
		</presente>
		<pretérito-imperfecto>
			<p><i>untaba</i></p>
			<p><i>untabas</i></p>
			<p><i>untaba</i></p>
			<p><i>untábamos</i></p>
			<p><i>untabais</i></p>
			<p><i>untaban</i></p>
		</pretérito-imperfecto>
		<pretérito-perfecto-simple>
			<p><i>unté</i></p>
			<p><i>untaste</i></p>
			<p><i>untó</i></p>
			<p><i>untamos</i></p>
			<p><i>untasteis</i></p>
			<p><i>untaron</i></p>
		</pretérito-perfecto-simple>
		<futuro>
			<p><i>untaré</i></p>
			<p><i>untarás</i></p>
			<p><i>untará</i></p>
			<p><i>untaremos</i></p>
			<p><i>untaréis</i></p>
			<p><i>untarán</i></p>
		</futuro>
		</Indicativo>
	<Subjuntivo>
		<presente>
			<p><i>unte</i></p>
			<p><i>untes</i></p>
			<p><i>unte</i></p>
			<p><i>untemos</i></p>
			<p><i>untéis</i></p>
			<p><i>unten</i></p>
		</presente>
		<pretérito-imperfecto-1>
			<p><i>untara</i></p>
			<p><i>untaras</i></p>
			<p><i>untara</i></p>
			<p><i>untáramos</i></p>
			<p><i>untarais</i></p>
			<p><i>untaran</i></p>
		</pretérito-imperfecto-1>
		<pretérito-imperfecto-2>
			<p><i>untase</i></p>
			<p><i>untases</i></p>
			<p><i>untase</i></p>
			<p><i>untásemos</i></p>
			<p><i>untaseis</i></p>
			<p><i>untasen</i></p>
		</pretérito-imperfecto-2>
		<futuro>
			<p><i>untare</i></p>
			<p><i>untares</i></p>
			<p><i>untare</i></p>
			<p><i>untáremos</i></p>
			<p><i>untareis</i></p>
			<p><i>untaren</i></p>
		</futuro>
		</Subjuntivo>
	<Imperativo>
		<afirmativo>
			<p><i>úntate</i></p>
			<p><i>úntese</i></p>
			<p><i>untémonos</i></p>
			<p><i>untaos</i></p>
			<p><i>úntense</i></p>
		</afirmativo>
		<negativo>
			<p><i>untes</i></p>
			<p><i>unte</i></p>
			<p><i>untemos</i></p>
			<p><i>untéis</i></p>
			<p><i>unten</i></p>
		</negativo>
	</Imperativo>
	<Condicional>
		<presente>
			<p><i>untaría</i></p>
			<p><i>untarías</i></p>
			<p><i>untaría</i></p>
			<p><i>untaríamos</i></p>
			<p><i>untaríais</i></p>
			<p><i>untarían</i></p>
		</presente>
		</Condicional>
	<Infinitivo>
		<infinitivo>
			<p><i>untarse</i></p>
			<p><i>untado</i></p>
		</infinitivo>
	</Infinitivo>
	<Gerundio>
		<gerundio>
			<p><i>untándose</i></p>
			<p><i>untado</i></p>
		</gerundio>
	</Gerundio>
	<Participo>
		<participo>
			<p><i>untado</i></p>
		</participo>
	</Participo>
</template>

<template name="arr:endar">
	<Indicativo>
		<presente>
			<p><i>iendo</i></p>
			<p><i>iendas</i></p>
			<p><i>ienda</i></p>
			<p><i>endamos</i></p>
			<p><i>endáis</i></p>
			<p><i>iendan</i></p>
		</presente>
		<pretérito-imperfecto>
			<p><i>endaba</i></p>
			<p><i>endabas</i></p>
			<p><i>endaba</i></p>
			<p><i>endábamos</i></p>
			<p><i>endabais</i></p>
			<p><i>endaban</i></p>
		</pretérito-imperfecto>
		<pretérito-perfecto-simple>
			<p><i>endé</i></p>
			<p><i>endaste</i></p>
			<p><i>endó</i></p>
			<p><i>endamos</i></p>
			<p><i>endasteis</i></p>
			<p><i>endaron</i></p>
		</pretérito-perfecto-simple>
		<futuro>
			<p><i>endaré</i></p>
			<p><i>endarás</i></p>
			<p><i>endará</i></p>
			<p><i>endaremos</i></p>
			<p><i>endaréis</i></p>
			<p><i>endarán</i></p>
		</futuro>
		</Indicativo>
	<Subjuntivo>
		<presente>
			<p><i>iende</i></p>
			<p><i>iendes</i></p>
			<p><i>iende</i></p>
			<p><i>endemos</i></p>
			<p><i>endéis</i></p>
			<p><i>ienden</i></p>
		</presente>
		<pretérito-imperfecto-1>
			<p><i>endara</i></p>
			<p><i>endaras</i></p>
			<p><i>endara</i></p>
			<p><i>endáramos</i></p>
			<p><i>endarais</i></p>
			<p><i>endaran</i></p>
		</pretérito-imperfecto-1>
		<pretérito-imperfecto-2>
			<p><i>endase</i></p>
			<p><i>endases</i></p>
			<p><i>endase</i></p>
			<p><i>endásemos</i></p>
			<p><i>endaseis</i></p>
			<p><i>endasen</i></p>
		</pretérito-imperfecto-2>
		<futuro>
			<p><i>endare</i></p>
			<p><i>endares</i></p>
			<p><i>endare</i></p>
			<p><i>endáremos</i></p>
			<p><i>endareis</i></p>
			<p><i>endaren</i></p>
		</futuro>
		</Subjuntivo>
	<Imperativo>
		<afirmativo>
			<p><i>ienda</i></p>
			<p><i>iende</i></p>
			<p><i>endemos</i></p>
			<p><i>endad</i></p>
			<p><i>ienden</i></p>
		</afirmativo>
		<negativo>
			<p><i>iendes</i></p>
			<p><i>iende</i></p>
			<p><i>endemos</i></p>
			<p><i>endéis</i></p>
			<p><i>ienden</i></p>
		</negativo>
	</Imperativo>
	<Condicional>
		<presente>
			<p><i>endaría</i></p>
			<p><i>endarías</i></p>
			<p><i>endaría</i></p>
			<p><i>endaríamos</i></p>
			<p><i>endaríais</i></p>
			<p><i>endarían</i></p>
		</presente>
		</Condicional>
	<Infinitivo>
		<infinitivo>
			<p><i>endar</i></p>
			<p><i>endado</i></p>
		</infinitivo>
	</Infinitivo>
	<Gerundio>
		<gerundio>
			<p><i>endando</i></p>
			<p><i>endado</i></p>
		</gerundio>
	</Gerundio>
	<Participo>
		<participo>
			<p><i>endado</i></p>
		</participo>
	</Participo>
</template>

<template name="arrepanch:igarse">
	<Indicativo>
		<presente>
			<p><i>igo</i></p>
			<p><i>igas</i></p>
			<p><i>iga</i></p>
			<p><i>igamos</i></p>
			<p><i>igáis</i></p>
			<p><i>igan</i></p>
		</presente>
		<pretérito-imperfecto>
			<p><i>igaba</i></p>
			<p><i>igabas</i></p>
			<p><i>igaba</i></p>
			<p><i>igábamos</i></p>
			<p><i>igabais</i></p>
			<p><i>igaban</i></p>
		</pretérito-imperfecto>
		<pretérito-perfecto-simple>
			<p><i>igué</i></p>
			<p><i>igaste</i></p>
			<p><i>igó</i></p>
			<p><i>igamos</i></p>
			<p><i>igasteis</i></p>
			<p><i>igaron</i></p>
		</pretérito-perfecto-simple>
		<futuro>
			<p><i>igaré</i></p>
			<p><i>igarás</i></p>
			<p><i>igará</i></p>
			<p><i>igaremos</i></p>
			<p><i>igaréis</i></p>
			<p><i>igarán</i></p>
		</futuro>
		</Indicativo>
	<Subjuntivo>
		<presente>
			<p><i>igue</i></p>
			<p><i>igues</i></p>
			<p><i>igue</i></p>
			<p><i>iguemos</i></p>
			<p><i>iguéis</i></p>
			<p><i>iguen</i></p>
		</presente>
		<pretérito-imperfecto-1>
			<p><i>igara</i></p>
			<p><i>igaras</i></p>
			<p><i>igara</i></p>
			<p><i>igáramos</i></p>
			<p><i>igarais</i></p>
			<p><i>igaran</i></p>
		</pretérito-imperfecto-1>
		<pretérito-imperfecto-2>
			<p><i>igase</i></p>
			<p><i>igases</i></p>
			<p><i>igase</i></p>
			<p><i>igásemos</i></p>
			<p><i>igaseis</i></p>
			<p><i>igasen</i></p>
		</pretérito-imperfecto-2>
		<futuro>
			<p><i>igare</i></p>
			<p><i>igares</i></p>
			<p><i>igare</i></p>
			<p><i>igáremos</i></p>
			<p><i>igareis</i></p>
			<p><i>igaren</i></p>
		</futuro>
		</Subjuntivo>
	<Imperativo>
		<afirmativo>
			<p><i>ígate</i></p>
			<p><i>íguese</i></p>
			<p><i>iguémonos</i></p>
			<p><i>igaos</i></p>
			<p><i>íguense</i></p>
		</afirmativo>
		<negativo>
			<p><i>igues</i></p>
			<p><i>igue</i></p>
			<p><i>iguemos</i></p>
			<p><i>iguéis</i></p>
			<p><i>iguen</i></p>
		</negativo>
	</Imperativo>
	<Condicional>
		<presente>
			<p><i>igaría</i></p>
			<p><i>igarías</i></p>
			<p><i>igaría</i></p>
			<p><i>igaríamos</i></p>
			<p><i>igaríais</i></p>
			<p><i>igarían</i></p>
		</presente>
		</Condicional>
	<Infinitivo>
		<infinitivo>
			<p><i>igarse</i></p>
			<p><i>igado</i></p>
		</infinitivo>
	</Infinitivo>
	<Gerundio>
		<gerundio>
			<p><i>igándose</i></p>
			<p><i>igado</i></p>
		</gerundio>
	</Gerundio>
	<Participo>
		<participo>
			<p><i>igado</i></p>
		</participo>
	</Participo>
</template>

<template name="arrep:entirse">
	<Indicativo>
		<presente>
			<p><i>iento</i></p>
			<p><i>ientes</i></p>
			<p><i>iente</i></p>
			<p><i>entimos</i></p>
			<p><i>entís</i></p>
			<p><i>ienten</i></p>
		</presente>
		<pretérito-imperfecto>
			<p><i>entía</i></p>
			<p><i>entías</i></p>
			<p><i>entía</i></p>
			<p><i>entíamos</i></p>
			<p><i>entíais</i></p>
			<p><i>entían</i></p>
		</pretérito-imperfecto>
		<pretérito-perfecto-simple>
			<p><i>entí</i></p>
			<p><i>entiste</i></p>
			<p><i>intió</i></p>
			<p><i>entimos</i></p>
			<p><i>entisteis</i></p>
			<p><i>intieron</i></p>
		</pretérito-perfecto-simple>
		<futuro>
			<p><i>entiré</i></p>
			<p><i>entirás</i></p>
			<p><i>entirá</i></p>
			<p><i>entiremos</i></p>
			<p><i>entiréis</i></p>
			<p><i>entirán</i></p>
		</futuro>
		</Indicativo>
	<Subjuntivo>
		<presente>
			<p><i>ienta</i></p>
			<p><i>ientas</i></p>
			<p><i>ienta</i></p>
			<p><i>intamos</i></p>
			<p><i>intáis</i></p>
			<p><i>ientan</i></p>
		</presente>
		<pretérito-imperfecto-1>
			<p><i>intiera</i></p>
			<p><i>intieras</i></p>
			<p><i>intiera</i></p>
			<p><i>intiéramos</i></p>
			<p><i>intierais</i></p>
			<p><i>intieran</i></p>
		</pretérito-imperfecto-1>
		<pretérito-imperfecto-2>
			<p><i>intiese</i></p>
			<p><i>intieses</i></p>
			<p><i>intiese</i></p>
			<p><i>intiésemos</i></p>
			<p><i>intieseis</i></p>
			<p><i>intiesen</i></p>
		</pretérito-imperfecto-2>
		<futuro>
			<p><i>intiere</i></p>
			<p><i>intieres</i></p>
			<p><i>intiere</i></p>
			<p><i>intiéremos</i></p>
			<p><i>intiereis</i></p>
			<p><i>intieren</i></p>
		</futuro>
		</Subjuntivo>
	<Imperativo>
		<afirmativo>
			<p><i>iéntete</i></p>
			<p><i>iéntase</i></p>
			<p><i>intámonos</i></p>
			<p><i>entios</i></p>
			<p><i>iéntanse</i></p>
		</afirmativo>
		<negativo>
			<p><i>ientas</i></p>
			<p><i>ienta</i></p>
			<p><i>intamos</i></p>
			<p><i>intáis</i></p>
			<p><i>ientan</i></p>
		</negativo>
	</Imperativo>
	<Condicional>
		<presente>
			<p><i>entiría</i></p>
			<p><i>entirías</i></p>
			<p><i>entiría</i></p>
			<p><i>entiríamos</i></p>
			<p><i>entiríais</i></p>
			<p><i>entirían</i></p>
		</presente>
		</Condicional>
	<Infinitivo>
		<infinitivo>
			<p><i>entirse</i></p>
			<p><i>entido</i></p>
		</infinitivo>
	</Infinitivo>
	<Gerundio>
		<gerundio>
			<p><i>intiéndose</i></p>
			<p><i>entido</i></p>
		</gerundio>
	</Gerundio>
	<Participo>
		<participo>
			<p><i>entido</i></p>
		</participo>
	</Participo>
</template>

<template name="arrust:icar">
	<Indicativo>
		<presente>
			<p><i>íco</i></p>
			<p><i>ícas</i></p>
			<p><i>íca</i></p>
			<p><i>icamos</i></p>
			<p><i>icáis</i></p>
			<p><i>ícan</i></p>
		</presente>
		<pretérito-imperfecto>
			<p><i>icaba</i></p>
			<p><i>icabas</i></p>
			<p><i>icaba</i></p>
			<p><i>icábamos</i></p>
			<p><i>icabais</i></p>
			<p><i>icaban</i></p>
		</pretérito-imperfecto>
		<pretérito-perfecto-simple>
			<p><i>iqué</i></p>
			<p><i>icaste</i></p>
			<p><i>icó</i></p>
			<p><i>icamos</i></p>
			<p><i>icasteis</i></p>
			<p><i>icaron</i></p>
		</pretérito-perfecto-simple>
		<futuro>
			<p><i>icaré</i></p>
			<p><i>icarás</i></p>
			<p><i>icará</i></p>
			<p><i>icaremos</i></p>
			<p><i>icaréis</i></p>
			<p><i>icarán</i></p>
		</futuro>
		</Indicativo>
	<Subjuntivo>
		<presente>
			<p><i>íque</i></p>
			<p><i>íques</i></p>
			<p><i>íque</i></p>
			<p><i>iquemos</i></p>
			<p><i>iquéis</i></p>
			<p><i>íquen</i></p>
		</presente>
		<pretérito-imperfecto-1>
			<p><i>icara</i></p>
			<p><i>icaras</i></p>
			<p><i>icara</i></p>
			<p><i>icáramos</i></p>
			<p><i>icarais</i></p>
			<p><i>icaran</i></p>
		</pretérito-imperfecto-1>
		<pretérito-imperfecto-2>
			<p><i>icase</i></p>
			<p><i>icases</i></p>
			<p><i>icase</i></p>
			<p><i>icásemos</i></p>
			<p><i>icaseis</i></p>
			<p><i>icasen</i></p>
		</pretérito-imperfecto-2>
		<futuro>
			<p><i>icare</i></p>
			<p><i>icares</i></p>
			<p><i>icare</i></p>
			<p><i>icáremos</i></p>
			<p><i>icareis</i></p>
			<p><i>icaren</i></p>
		</futuro>
		</Subjuntivo>
	<Imperativo>
		<afirmativo>
			<p><i>íca</i></p>
			<p><i>íque</i></p>
			<p><i>iquemos</i></p>
			<p><i>icad</i></p>
			<p><i>íquen</i></p>
		</afirmativo>
		<negativo>
			<p><i>íques</i></p>
			<p><i>íque</i></p>
			<p><i>iquemos</i></p>
			<p><i>iquéis</i></p>
			<p><i>íquen</i></p>
		</negativo>
	</Imperativo>
	<Condicional>
		<presente>
			<p><i>icaría</i></p>
			<p><i>icarías</i></p>
			<p><i>icaría</i></p>
			<p><i>icaríamos</i></p>
			<p><i>icaríais</i></p>
			<p><i>icarían</i></p>
		</presente>
		</Condicional>
	<Infinitivo>
		<infinitivo>
			<p><i>icar</i></p>
			<p><i>icado</i></p>
		</infinitivo>
	</Infinitivo>
	<Gerundio>
		<gerundio>
			<p><i>icando</i></p>
			<p><i>icado</i></p>
		</gerundio>
	</Gerundio>
	<Participo>
		<participo>
			<p><i>icado</i></p>
		</participo>
	</Participo>
</template>

<template name="asoca:irarse">
	<Indicativo>
		<presente>
			<p><i>iro</i></p>
			<p><i>iras</i></p>
			<p><i>ira</i></p>
			<p><i>iramos</i></p>
			<p><i>iráis</i></p>
			<p><i>iran</i></p>
		</presente>
		<pretérito-imperfecto>
			<p><i>iraba</i></p>
			<p><i>irabas</i></p>
			<p><i>iraba</i></p>
			<p><i>irábamos</i></p>
			<p><i>irabais</i></p>
			<p><i>iraban</i></p>
		</pretérito-imperfecto>
		<pretérito-perfecto-simple>
			<p><i>iré</i></p>
			<p><i>iraste</i></p>
			<p><i>iró</i></p>
			<p><i>iramos</i></p>
			<p><i>irasteis</i></p>
			<p><i>iraron</i></p>
		</pretérito-perfecto-simple>
		<futuro>
			<p><i>iraré</i></p>
			<p><i>irarás</i></p>
			<p><i>irará</i></p>
			<p><i>iraremos</i></p>
			<p><i>iraréis</i></p>
			<p><i>irarán</i></p>
		</futuro>
		</Indicativo>
	<Subjuntivo>
		<presente>
			<p><i>ire</i></p>
			<p><i>ires</i></p>
			<p><i>ire</i></p>
			<p><i>iremos</i></p>
			<p><i>iréis</i></p>
			<p><i>iren</i></p>
		</presente>
		<pretérito-imperfecto-1>
			<p><i>irara</i></p>
			<p><i>iraras</i></p>
			<p><i>irara</i></p>
			<p><i>iráramos</i></p>
			<p><i>irarais</i></p>
			<p><i>iraran</i></p>
		</pretérito-imperfecto-1>
		<pretérito-imperfecto-2>
			<p><i>irase</i></p>
			<p><i>irases</i></p>
			<p><i>irase</i></p>
			<p><i>irásemos</i></p>
			<p><i>iraseis</i></p>
			<p><i>irasen</i></p>
		</pretérito-imperfecto-2>
		<futuro>
			<p><i>irare</i></p>
			<p><i>irares</i></p>
			<p><i>irare</i></p>
			<p><i>iráremos</i></p>
			<p><i>irareis</i></p>
			<p><i>iraren</i></p>
		</futuro>
		</Subjuntivo>
	<Imperativo>
		<afirmativo>
			<p><i>írate</i></p>
			<p><i>írese</i></p>
			<p><i>irémonos</i></p>
			<p><i>iraos</i></p>
			<p><i>írense</i></p>
		</afirmativo>
		<negativo>
			<p><i>ires</i></p>
			<p><i>ire</i></p>
			<p><i>iremos</i></p>
			<p><i>iréis</i></p>
			<p><i>iren</i></p>
		</negativo>
	</Imperativo>
	<Condicional>
		<presente>
			<p><i>iraría</i></p>
			<p><i>irarías</i></p>
			<p><i>iraría</i></p>
			<p><i>iraríamos</i></p>
			<p><i>iraríais</i></p>
			<p><i>irarían</i></p>
		</presente>
		</Condicional>
	<Infinitivo>
		<infinitivo>
			<p><i>irarse</i></p>
			<p><i>irado</i></p>
		</infinitivo>
	</Infinitivo>
	<Gerundio>
		<gerundio>
			<p><i>irándose</i></p>
			<p><i>irado</i></p>
		</gerundio>
	</Gerundio>
	<Participo>
		<participo>
			<p><i>irado</i></p>
		</participo>
	</Participo>
</template>

<template name="as:oldar">
	<Indicativo>
		<presente>
			<p><i>ueldo</i></p>
			<p><i>ueldas</i></p>
			<p><i>uelda</i></p>
			<p><i>oldamos</i></p>
			<p><i>oldáis</i></p>
			<p><i>ueldan</i></p>
		</presente>
		<pretérito-imperfecto>
			<p><i>oldaba</i></p>
			<p><i>oldabas</i></p>
			<p><i>oldaba</i></p>
			<p><i>oldábamos</i></p>
			<p><i>oldabais</i></p>
			<p><i>oldaban</i></p>
		</pretérito-imperfecto>
		<pretérito-perfecto-simple>
			<p><i>oldé</i></p>
			<p><i>oldaste</i></p>
			<p><i>oldó</i></p>
			<p><i>oldamos</i></p>
			<p><i>oldasteis</i></p>
			<p><i>oldaron</i></p>
		</pretérito-perfecto-simple>
		<futuro>
			<p><i>oldaré</i></p>
			<p><i>oldarás</i></p>
			<p><i>oldará</i></p>
			<p><i>oldaremos</i></p>
			<p><i>oldaréis</i></p>
			<p><i>oldarán</i></p>
		</futuro>
		</Indicativo>
	<Subjuntivo>
		<presente>
			<p><i>uelde</i></p>
			<p><i>ueldes</i></p>
			<p><i>uelde</i></p>
			<p><i>oldemos</i></p>
			<p><i>oldéis</i></p>
			<p><i>uelden</i></p>
		</presente>
		<pretérito-imperfecto-1>
			<p><i>oldara</i></p>
			<p><i>oldaras</i></p>
			<p><i>oldara</i></p>
			<p><i>oldáramos</i></p>
			<p><i>oldarais</i></p>
			<p><i>oldaran</i></p>
		</pretérito-imperfecto-1>
		<pretérito-imperfecto-2>
			<p><i>oldase</i></p>
			<p><i>oldases</i></p>
			<p><i>oldase</i></p>
			<p><i>oldásemos</i></p>
			<p><i>oldaseis</i></p>
			<p><i>oldasen</i></p>
		</pretérito-imperfecto-2>
		<futuro>
			<p><i>oldare</i></p>
			<p><i>oldares</i></p>
			<p><i>oldare</i></p>
			<p><i>oldáremos</i></p>
			<p><i>oldareis</i></p>
			<p><i>oldaren</i></p>
		</futuro>
		</Subjuntivo>
	<Imperativo>
		<afirmativo>
			<p><i>uelda</i></p>
			<p><i>uelde</i></p>
			<p><i>oldemos</i></p>
			<p><i>oldad</i></p>
			<p><i>uelden</i></p>
		</afirmativo>
		<negativo>
			<p><i>ueldes</i></p>
			<p><i>uelde</i></p>
			<p><i>oldemos</i></p>
			<p><i>oldéis</i></p>
			<p><i>uelden</i></p>
		</negativo>
	</Imperativo>
	<Condicional>
		<presente>
			<p><i>oldaría</i></p>
			<p><i>oldarías</i></p>
			<p><i>oldaría</i></p>
			<p><i>oldaríamos</i></p>
			<p><i>oldaríais</i></p>
			<p><i>oldarían</i></p>
		</presente>
		</Condicional>
	<Infinitivo>
		<infinitivo>
			<p><i>oldar</i></p>
			<p><i>oldado</i></p>
		</infinitivo>
	</Infinitivo>
	<Gerundio>
		<gerundio>
			<p><i>oldando</i></p>
			<p><i>oldado</i></p>
		</gerundio>
	</Gerundio>
	<Participo>
		<participo>
			<p><i>oldado</i></p>
		</participo>
	</Participo>
</template>

<template name="as:onar">
	<Indicativo>
		<presente>
			<p><i>ueno</i></p>
			<p><i>uenas</i></p>
			<p><i>uena</i></p>
			<p><i>onamos</i></p>
			<p><i>onáis</i></p>
			<p><i>uenan</i></p>
		</presente>
		<pretérito-imperfecto>
			<p><i>onaba</i></p>
			<p><i>onabas</i></p>
			<p><i>onaba</i></p>
			<p><i>onábamos</i></p>
			<p><i>onabais</i></p>
			<p><i>onaban</i></p>
		</pretérito-imperfecto>
		<pretérito-perfecto-simple>
			<p><i>oné</i></p>
			<p><i>onaste</i></p>
			<p><i>onó</i></p>
			<p><i>onamos</i></p>
			<p><i>onasteis</i></p>
			<p><i>onaron</i></p>
		</pretérito-perfecto-simple>
		<futuro>
			<p><i>onaré</i></p>
			<p><i>onarás</i></p>
			<p><i>onará</i></p>
			<p><i>onaremos</i></p>
			<p><i>onaréis</i></p>
			<p><i>onarán</i></p>
		</futuro>
		</Indicativo>
	<Subjuntivo>
		<presente>
			<p><i>uene</i></p>
			<p><i>uenes</i></p>
			<p><i>uene</i></p>
			<p><i>onemos</i></p>
			<p><i>onéis</i></p>
			<p><i>uenen</i></p>
		</presente>
		<pretérito-imperfecto-1>
			<p><i>onara</i></p>
			<p><i>onaras</i></p>
			<p><i>onara</i></p>
			<p><i>onáramos</i></p>
			<p><i>onarais</i></p>
			<p><i>onaran</i></p>
		</pretérito-imperfecto-1>
		<pretérito-imperfecto-2>
			<p><i>onase</i></p>
			<p><i>onases</i></p>
			<p><i>onase</i></p>
			<p><i>onásemos</i></p>
			<p><i>onaseis</i></p>
			<p><i>onasen</i></p>
		</pretérito-imperfecto-2>
		<futuro>
			<p><i>onare</i></p>
			<p><i>onares</i></p>
			<p><i>onare</i></p>
			<p><i>onáremos</i></p>
			<p><i>onareis</i></p>
			<p><i>onaren</i></p>
		</futuro>
		</Subjuntivo>
	<Imperativo>
		<afirmativo>
			<p><i>uena</i></p>
			<p><i>uene</i></p>
			<p><i>onemos</i></p>
			<p><i>onad</i></p>
			<p><i>uenen</i></p>
		</afirmativo>
		<negativo>
			<p><i>uenes</i></p>
			<p><i>uene</i></p>
			<p><i>onemos</i></p>
			<p><i>onéis</i></p>
			<p><i>uenen</i></p>
		</negativo>
	</Imperativo>
	<Condicional>
		<presente>
			<p><i>onaría</i></p>
			<p><i>onarías</i></p>
			<p><i>onaría</i></p>
			<p><i>onaríamos</i></p>
			<p><i>onaríais</i></p>
			<p><i>onarían</i></p>
		</presente>
		</Condicional>
	<Infinitivo>
		<infinitivo>
			<p><i>onar</i></p>
			<p><i>onado</i></p>
		</infinitivo>
	</Infinitivo>
	<Gerundio>
		<gerundio>
			<p><i>onando</i></p>
			<p><i>onado</i></p>
		</gerundio>
	</Gerundio>
	<Participo>
		<participo>
			<p><i>onado</i></p>
		</participo>
	</Participo>
</template>

<template name="aspavi:entarse">
	<Indicativo>
		<presente>
			<p><i>ento</i></p>
			<p><i>entas</i></p>
			<p><i>enta</i></p>
			<p><i>entamos</i></p>
			<p><i>entáis</i></p>
			<p><i>entan</i></p>
		</presente>
		<pretérito-imperfecto>
			<p><i>entaba</i></p>
			<p><i>entabas</i></p>
			<p><i>entaba</i></p>
			<p><i>entábamos</i></p>
			<p><i>entabais</i></p>
			<p><i>entaban</i></p>
		</pretérito-imperfecto>
		<pretérito-perfecto-simple>
			<p><i>enté</i></p>
			<p><i>entaste</i></p>
			<p><i>entó</i></p>
			<p><i>entamos</i></p>
			<p><i>entasteis</i></p>
			<p><i>entaron</i></p>
		</pretérito-perfecto-simple>
		<futuro>
			<p><i>entaré</i></p>
			<p><i>entarás</i></p>
			<p><i>entará</i></p>
			<p><i>entaremos</i></p>
			<p><i>entaréis</i></p>
			<p><i>entarán</i></p>
		</futuro>
		</Indicativo>
	<Subjuntivo>
		<presente>
			<p><i>ente</i></p>
			<p><i>entes</i></p>
			<p><i>ente</i></p>
			<p><i>entemos</i></p>
			<p><i>entéis</i></p>
			<p><i>enten</i></p>
		</presente>
		<pretérito-imperfecto-1>
			<p><i>entara</i></p>
			<p><i>entaras</i></p>
			<p><i>entara</i></p>
			<p><i>entáramos</i></p>
			<p><i>entarais</i></p>
			<p><i>entaran</i></p>
		</pretérito-imperfecto-1>
		<pretérito-imperfecto-2>
			<p><i>entase</i></p>
			<p><i>entases</i></p>
			<p><i>entase</i></p>
			<p><i>entásemos</i></p>
			<p><i>entaseis</i></p>
			<p><i>entasen</i></p>
		</pretérito-imperfecto-2>
		<futuro>
			<p><i>entare</i></p>
			<p><i>entares</i></p>
			<p><i>entare</i></p>
			<p><i>entáremos</i></p>
			<p><i>entareis</i></p>
			<p><i>entaren</i></p>
		</futuro>
		</Subjuntivo>
	<Imperativo>
		<afirmativo>
			<p><i>éntate</i></p>
			<p><i>éntese</i></p>
			<p><i>entémonos</i></p>
			<p><i>entaos</i></p>
			<p><i>éntense</i></p>
		</afirmativo>
		<negativo>
			<p><i>entes</i></p>
			<p><i>ente</i></p>
			<p><i>entemos</i></p>
			<p><i>entéis</i></p>
			<p><i>enten</i></p>
		</negativo>
	</Imperativo>
	<Condicional>
		<presente>
			<p><i>entaría</i></p>
			<p><i>entarías</i></p>
			<p><i>entaría</i></p>
			<p><i>entaríamos</i></p>
			<p><i>entaríais</i></p>
			<p><i>entarían</i></p>
		</presente>
		</Condicional>
	<Infinitivo>
		<infinitivo>
			<p><i>entarse</i></p>
			<p><i>entado</i></p>
		</infinitivo>
	</Infinitivo>
	<Gerundio>
		<gerundio>
			<p><i>entándose</i></p>
			<p><i>entado</i></p>
		</gerundio>
	</Gerundio>
	<Participo>
		<participo>
			<p><i>entado</i></p>
		</participo>
	</Participo>
</template>

<template name="astriñ:ir">
	<Indicativo>
		<presente>
			<p><i>o</i></p>
			<p><i>es</i></p>
			<p><i>e</i></p>
			<p><i>imos</i></p>
			<p><i>ís</i></p>
			<p><i>en</i></p>
		</presente>
		<pretérito-imperfecto>
			<p><i>ía</i></p>
			<p><i>ías</i></p>
			<p><i>ía</i></p>
			<p><i>íamos</i></p>
			<p><i>íais</i></p>
			<p><i>ían</i></p>
		</pretérito-imperfecto>
		<pretérito-perfecto-simple>
			<p><i>í</i></p>
			<p><i>iste</i></p>
			<p><i>ó</i></p>
			<p><i>imos</i></p>
			<p><i>isteis</i></p>
			<p><i>eron</i></p>
		</pretérito-perfecto-simple>
		<futuro>
			<p><i>iré</i></p>
			<p><i>irás</i></p>
			<p><i>irá</i></p>
			<p><i>iremos</i></p>
			<p><i>iréis</i></p>
			<p><i>irán</i></p>
		</futuro>
		</Indicativo>
	<Subjuntivo>
		<presente>
			<p><i>a</i></p>
			<p><i>as</i></p>
			<p><i>a</i></p>
			<p><i>amos</i></p>
			<p><i>áis</i></p>
			<p><i>an</i></p>
		</presente>
		<pretérito-imperfecto-1>
			<p><i>era</i></p>
			<p><i>eras</i></p>
			<p><i>era</i></p>
			<p><i>éramos</i></p>
			<p><i>erais</i></p>
			<p><i>eran</i></p>
		</pretérito-imperfecto-1>
		<pretérito-imperfecto-2>
			<p><i>ese</i></p>
			<p><i>eses</i></p>
			<p><i>ese</i></p>
			<p><i>ésemos</i></p>
			<p><i>eseis</i></p>
			<p><i>esen</i></p>
		</pretérito-imperfecto-2>
		<futuro>
			<p><i>ere</i></p>
			<p><i>eres</i></p>
			<p><i>ere</i></p>
			<p><i>éremos</i></p>
			<p><i>ereis</i></p>
			<p><i>eren</i></p>
		</futuro>
		</Subjuntivo>
	<Imperativo>
		<afirmativo>
			<p><i>e</i></p>
			<p><i>a</i></p>
			<p><i>amos</i></p>
			<p><i>id</i></p>
			<p><i>an</i></p>
		</afirmativo>
		<negativo>
			<p><i>as</i></p>
			<p><i>a</i></p>
			<p><i>amos</i></p>
			<p><i>áis</i></p>
			<p><i>an</i></p>
		</negativo>
	</Imperativo>
	<Condicional>
		<presente>
			<p><i>iría</i></p>
			<p><i>irías</i></p>
			<p><i>iría</i></p>
			<p><i>iríamos</i></p>
			<p><i>iríais</i></p>
			<p><i>irían</i></p>
		</presente>
		</Condicional>
	<Infinitivo>
		<infinitivo>
			<p><i>ir</i></p>
			<p><i>ido</i></p>
		</infinitivo>
	</Infinitivo>
	<Gerundio>
		<gerundio>
			<p><i>endo</i></p>
			<p><i>ido</i></p>
		</gerundio>
	</Gerundio>
	<Participo>
		<participo>
			<p><i>ido</i></p>
		</participo>
	</Participo>
</template>

<template name="atañ:er">
	<Indicativo>
		<presente>
			<p><i>o</i></p>
			<p><i>es</i></p>
			<p><i>e</i></p>
			<p><i>imos</i></p>
			<p><i>ís</i></p>
			<p><i>en</i></p>
		</presente>
		<pretérito-imperfecto>
			<p><i>ía</i></p>
			<p><i>ías</i></p>
			<p><i>ía</i></p>
			<p><i>íamos</i></p>
			<p><i>íais</i></p>
			<p><i>ían</i></p>
		</pretérito-imperfecto>
		<pretérito-perfecto-simple>
			<p><i>í</i></p>
			<p><i>iste</i></p>
			<p><i>ó</i></p>
			<p><i>imos</i></p>
			<p><i>isteis</i></p>
			<p><i>eron</i></p>
		</pretérito-perfecto-simple>
		<futuro>
			<p><i>iré</i></p>
			<p><i>irás</i></p>
			<p><i>irá</i></p>
			<p><i>iremos</i></p>
			<p><i>iréis</i></p>
			<p><i>irán</i></p>
		</futuro>
		</Indicativo>
	<Subjuntivo>
		<presente>
			<p><i>a</i></p>
			<p><i>as</i></p>
			<p><i>a</i></p>
			<p><i>amos</i></p>
			<p><i>áis</i></p>
			<p><i>an</i></p>
		</presente>
		<pretérito-imperfecto-1>
			<p><i>era</i></p>
			<p><i>eras</i></p>
			<p><i>era</i></p>
			<p><i>éramos</i></p>
			<p><i>erais</i></p>
			<p><i>eran</i></p>
		</pretérito-imperfecto-1>
		<pretérito-imperfecto-2>
			<p><i>ese</i></p>
			<p><i>eses</i></p>
			<p><i>ese</i></p>
			<p><i>ésemos</i></p>
			<p><i>eseis</i></p>
			<p><i>esen</i></p>
		</pretérito-imperfecto-2>
		<futuro>
			<p><i>ere</i></p>
			<p><i>eres</i></p>
			<p><i>ere</i></p>
			<p><i>éremos</i></p>
			<p><i>ereis</i></p>
			<p><i>eren</i></p>
		</futuro>
		</Subjuntivo>
	<Imperativo>
		<afirmativo>
			<p><i/></p>
			<p><i/></p>
			<p><i>endo</i></p>
			<p><i>a</i></p>
			<p><i/></p>
		</afirmativo>
		<negativo>
			<p><i>er</i></p>
			<p><i/></p>
			<p><i>a</i></p>
			<p><i>ido</i></p>
			<p><i/></p>
		</negativo>
	</Imperativo>
	<Condicional>
		<presente>
			<p><i>iría</i></p>
			<p><i>irías</i></p>
			<p><i>iría</i></p>
			<p><i>iríamos</i></p>
			<p><i>iríais</i></p>
			<p><i>irían</i></p>
		</presente>
		</Condicional>
	<Infinitivo>
		<infinitivo>
			<p><i>ir</i></p>
			<p><i>ido</i></p>
		</infinitivo>
	</Infinitivo>
	<Gerundio>
		<gerundio>
			<p><i>endo</i></p>
			<p><i>ido</i></p>
		</gerundio>
	</Gerundio>
	<Participo>
		<participo>
			<p><i>ido</i></p>
		</participo>
	</Participo>
</template>

<template name="at:ender">
	<Indicativo>
		<presente>
			<p><i>iendo</i></p>
			<p><i>iendes</i></p>
			<p><i>iende</i></p>
			<p><i>endemos</i></p>
			<p><i>endéis</i></p>
			<p><i>ienden</i></p>
		</presente>
		<pretérito-imperfecto>
			<p><i>endía</i></p>
			<p><i>endías</i></p>
			<p><i>endía</i></p>
			<p><i>endíamos</i></p>
			<p><i>endíais</i></p>
			<p><i>endían</i></p>
		</pretérito-imperfecto>
		<pretérito-perfecto-simple>
			<p><i>endí</i></p>
			<p><i>endiste</i></p>
			<p><i>endió</i></p>
			<p><i>endimos</i></p>
			<p><i>endisteis</i></p>
			<p><i>endieron</i></p>
		</pretérito-perfecto-simple>
		<futuro>
			<p><i>enderé</i></p>
			<p><i>enderás</i></p>
			<p><i>enderá</i></p>
			<p><i>enderemos</i></p>
			<p><i>enderéis</i></p>
			<p><i>enderán</i></p>
		</futuro>
		</Indicativo>
	<Subjuntivo>
		<presente>
			<p><i>ienda</i></p>
			<p><i>iendas</i></p>
			<p><i>ienda</i></p>
			<p><i>endamos</i></p>
			<p><i>endáis</i></p>
			<p><i>iendan</i></p>
		</presente>
		<pretérito-imperfecto-1>
			<p><i>endiera</i></p>
			<p><i>endieras</i></p>
			<p><i>endiera</i></p>
			<p><i>endiéramos</i></p>
			<p><i>endierais</i></p>
			<p><i>endieran</i></p>
		</pretérito-imperfecto-1>
		<pretérito-imperfecto-2>
			<p><i>endiese</i></p>
			<p><i>endieses</i></p>
			<p><i>endiese</i></p>
			<p><i>endiésemos</i></p>
			<p><i>endieseis</i></p>
			<p><i>endiesen</i></p>
		</pretérito-imperfecto-2>
		<futuro>
			<p><i>endiere</i></p>
			<p><i>endieres</i></p>
			<p><i>endiere</i></p>
			<p><i>endiéremos</i></p>
			<p><i>endiereis</i></p>
			<p><i>endieren</i></p>
		</futuro>
		</Subjuntivo>
	<Imperativo>
		<afirmativo>
			<p><i>iende</i></p>
			<p><i>ienda</i></p>
			<p><i>endamos</i></p>
			<p><i>ended</i></p>
			<p><i>iendan</i></p>
		</afirmativo>
		<negativo>
			<p><i>iendas</i></p>
			<p><i>ienda</i></p>
			<p><i>endamos</i></p>
			<p><i>endáis</i></p>
			<p><i>iendan</i></p>
		</negativo>
	</Imperativo>
	<Condicional>
		<presente>
			<p><i>endería</i></p>
			<p><i>enderías</i></p>
			<p><i>endería</i></p>
			<p><i>enderíamos</i></p>
			<p><i>enderíais</i></p>
			<p><i>enderían</i></p>
		</presente>
		</Condicional>
	<Infinitivo>
		<infinitivo>
			<p><i>ender</i></p>
			<p><i>endido</i></p>
		</infinitivo>
	</Infinitivo>
	<Gerundio>
		<gerundio>
			<p><i>endiendo</i></p>
			<p><i>endido</i></p>
		</gerundio>
	</Gerundio>
	<Participo>
		<participo>
			<p><i>ento</i></p>
		</participo>
	</Participo>
</template>

<template name=":atenerse">
	<Indicativo>
		<presente>
			<p><i>atengo</i></p>
			<p><i>atienes</i></p>
			<p><i>atiene</i></p>
			<p><i>atenemos</i></p>
			<p><i>atenéis</i></p>
			<p><i>atienen</i></p>
		</presente>
		<pretérito-imperfecto>
			<p><i>atenía</i></p>
			<p><i>atenías</i></p>
			<p><i>atenía</i></p>
			<p><i>ateníamos</i></p>
			<p><i>ateníais</i></p>
			<p><i>atenían</i></p>
		</pretérito-imperfecto>
		<pretérito-perfecto-simple>
			<p><i>atuve</i></p>
			<p><i>atuviste</i></p>
			<p><i>atuvo</i></p>
			<p><i>atuvimos</i></p>
			<p><i>atuvisteis</i></p>
			<p><i>atuvieron</i></p>
		</pretérito-perfecto-simple>
		<futuro>
			<p><i>atendré</i></p>
			<p><i>atendrás</i></p>
			<p><i>atendrá</i></p>
			<p><i>atendremos</i></p>
			<p><i>atendréis</i></p>
			<p><i>atendrán</i></p>
		</futuro>
		</Indicativo>
	<Subjuntivo>
		<presente>
			<p><i>atenga</i></p>
			<p><i>atengas</i></p>
			<p><i>atenga</i></p>
			<p><i>atengamos</i></p>
			<p><i>atengáis</i></p>
			<p><i>atengan</i></p>
		</presente>
		<pretérito-imperfecto-1>
			<p><i>atuviera</i></p>
			<p><i>atuvieras</i></p>
			<p><i>atuviera</i></p>
			<p><i>atuviéramos</i></p>
			<p><i>atuvierais</i></p>
			<p><i>atuvieran</i></p>
		</pretérito-imperfecto-1>
		<pretérito-imperfecto-2>
			<p><i>atuviese</i></p>
			<p><i>atuvieses</i></p>
			<p><i>atuviese</i></p>
			<p><i>atuviésemos</i></p>
			<p><i>atuvieseis</i></p>
			<p><i>atuviesen</i></p>
		</pretérito-imperfecto-2>
		<futuro>
			<p><i>atuviere</i></p>
			<p><i>atuvieres</i></p>
			<p><i>atuviere</i></p>
			<p><i>atuviéremos</i></p>
			<p><i>atuviereis</i></p>
			<p><i>atuvieren</i></p>
		</futuro>
		</Subjuntivo>
	<Imperativo>
		<afirmativo>
			<p><i>átente</i></p>
			<p><i>aténgase</i></p>
			<p><i>atengámonos</i></p>
			<p><i>ateneos</i></p>
			<p><i>aténganse</i></p>
		</afirmativo>
		<negativo>
			<p><i>atengas</i></p>
			<p><i>atenga</i></p>
			<p><i>atengamos</i></p>
			<p><i>atengáis</i></p>
			<p><i>atengan</i></p>
		</negativo>
	</Imperativo>
	<Condicional>
		<presente>
			<p><i>atendría</i></p>
			<p><i>atendrías</i></p>
			<p><i>atendría</i></p>
			<p><i>atendríamos</i></p>
			<p><i>atendríais</i></p>
			<p><i>atendrían</i></p>
		</presente>
		</Condicional>
	<Infinitivo>
		<infinitivo>
			<p><i>atenerse</i></p>
			<p><i>atenido</i></p>
		</infinitivo>
	</Infinitivo>
	<Gerundio>
		<gerundio>
			<p><i>ateniéndose</i></p>
			<p><i>atenido</i></p>
		</gerundio>
	</Gerundio>
	<Participo>
		<participo>
			<p><i>atenido</i></p>
		</participo>
	</Participo>
</template>

<template name="ateper:etarse">
	<Indicativo>
		<presente>
			<p><i>eto</i></p>
			<p><i>etas</i></p>
			<p><i>eta</i></p>
			<p><i>etamos</i></p>
			<p><i>etáis</i></p>
			<p><i>etan</i></p>
		</presente>
		<pretérito-imperfecto>
			<p><i>etaba</i></p>
			<p><i>etabas</i></p>
			<p><i>etaba</i></p>
			<p><i>etábamos</i></p>
			<p><i>etabais</i></p>
			<p><i>etaban</i></p>
		</pretérito-imperfecto>
		<pretérito-perfecto-simple>
			<p><i>eté</i></p>
			<p><i>etaste</i></p>
			<p><i>etó</i></p>
			<p><i>etamos</i></p>
			<p><i>etasteis</i></p>
			<p><i>etaron</i></p>
		</pretérito-perfecto-simple>
		<futuro>
			<p><i>etaré</i></p>
			<p><i>etarás</i></p>
			<p><i>etará</i></p>
			<p><i>etaremos</i></p>
			<p><i>etaréis</i></p>
			<p><i>etarán</i></p>
		</futuro>
		</Indicativo>
	<Subjuntivo>
		<presente>
			<p><i>ete</i></p>
			<p><i>etes</i></p>
			<p><i>ete</i></p>
			<p><i>etemos</i></p>
			<p><i>etéis</i></p>
			<p><i>eten</i></p>
		</presente>
		<pretérito-imperfecto-1>
			<p><i>etara</i></p>
			<p><i>etaras</i></p>
			<p><i>etara</i></p>
			<p><i>etáramos</i></p>
			<p><i>etarais</i></p>
			<p><i>etaran</i></p>
		</pretérito-imperfecto-1>
		<pretérito-imperfecto-2>
			<p><i>etase</i></p>
			<p><i>etases</i></p>
			<p><i>etase</i></p>
			<p><i>etásemos</i></p>
			<p><i>etaseis</i></p>
			<p><i>etasen</i></p>
		</pretérito-imperfecto-2>
		<futuro>
			<p><i>etare</i></p>
			<p><i>etares</i></p>
			<p><i>etare</i></p>
			<p><i>etáremos</i></p>
			<p><i>etareis</i></p>
			<p><i>etaren</i></p>
		</futuro>
		</Subjuntivo>
	<Imperativo>
		<afirmativo>
			<p><i>étate</i></p>
			<p><i>étese</i></p>
			<p><i>etémonos</i></p>
			<p><i>etaos</i></p>
			<p><i>étense</i></p>
		</afirmativo>
		<negativo>
			<p><i>etes</i></p>
			<p><i>ete</i></p>
			<p><i>etemos</i></p>
			<p><i>etéis</i></p>
			<p><i>eten</i></p>
		</negativo>
	</Imperativo>
	<Condicional>
		<presente>
			<p><i>etaría</i></p>
			<p><i>etarías</i></p>
			<p><i>etaría</i></p>
			<p><i>etaríamos</i></p>
			<p><i>etaríais</i></p>
			<p><i>etarían</i></p>
		</presente>
		</Condicional>
	<Infinitivo>
		<infinitivo>
			<p><i>etarse</i></p>
			<p><i>etado</i></p>
		</infinitivo>
	</Infinitivo>
	<Gerundio>
		<gerundio>
			<p><i>etándose</i></p>
			<p><i>etado</i></p>
		</gerundio>
	</Gerundio>
	<Participo>
		<participo>
			<p><i>etado</i></p>
		</participo>
	</Participo>
</template>

<template name="at:estar">
	<Indicativo>
		<presente>
			<p><i>iesto</i></p>
			<p><i>iestas</i></p>
			<p><i>iesta</i></p>
			<p><i>estamos</i></p>
			<p><i>estáis</i></p>
			<p><i>iestan</i></p>
		</presente>
		<pretérito-imperfecto>
			<p><i>estaba</i></p>
			<p><i>estabas</i></p>
			<p><i>estaba</i></p>
			<p><i>estábamos</i></p>
			<p><i>estabais</i></p>
			<p><i>estaban</i></p>
		</pretérito-imperfecto>
		<pretérito-perfecto-simple>
			<p><i>esté</i></p>
			<p><i>estaste</i></p>
			<p><i>estó</i></p>
			<p><i>estamos</i></p>
			<p><i>estasteis</i></p>
			<p><i>estaron</i></p>
		</pretérito-perfecto-simple>
		<futuro>
			<p><i>estaré</i></p>
			<p><i>estarás</i></p>
			<p><i>estará</i></p>
			<p><i>estaremos</i></p>
			<p><i>estaréis</i></p>
			<p><i>estarán</i></p>
		</futuro>
		</Indicativo>
	<Subjuntivo>
		<presente>
			<p><i>ieste</i></p>
			<p><i>iestes</i></p>
			<p><i>ieste</i></p>
			<p><i>estemos</i></p>
			<p><i>estéis</i></p>
			<p><i>iesten</i></p>
		</presente>
		<pretérito-imperfecto-1>
			<p><i>estara</i></p>
			<p><i>estaras</i></p>
			<p><i>estara</i></p>
			<p><i>estáramos</i></p>
			<p><i>estarais</i></p>
			<p><i>estaran</i></p>
		</pretérito-imperfecto-1>
		<pretérito-imperfecto-2>
			<p><i>estase</i></p>
			<p><i>estases</i></p>
			<p><i>estase</i></p>
			<p><i>estásemos</i></p>
			<p><i>estaseis</i></p>
			<p><i>estasen</i></p>
		</pretérito-imperfecto-2>
		<futuro>
			<p><i>estare</i></p>
			<p><i>estares</i></p>
			<p><i>estare</i></p>
			<p><i>estáremos</i></p>
			<p><i>estareis</i></p>
			<p><i>estaren</i></p>
		</futuro>
		</Subjuntivo>
	<Imperativo>
		<afirmativo>
			<p><i>iesta</i></p>
			<p><i>ieste</i></p>
			<p><i>estemos</i></p>
			<p><i>estad</i></p>
			<p><i>iesten</i></p>
		</afirmativo>
		<negativo>
			<p><i>iestes</i></p>
			<p><i>ieste</i></p>
			<p><i>estemos</i></p>
			<p><i>estéis</i></p>
			<p><i>iesten</i></p>
		</negativo>
	</Imperativo>
	<Condicional>
		<presente>
			<p><i>estaría</i></p>
			<p><i>estarías</i></p>
			<p><i>estaría</i></p>
			<p><i>estaríamos</i></p>
			<p><i>estaríais</i></p>
			<p><i>estarían</i></p>
		</presente>
		</Condicional>
	<Infinitivo>
		<infinitivo>
			<p><i>estar</i></p>
			<p><i>estado</i></p>
		</infinitivo>
	</Infinitivo>
	<Gerundio>
		<gerundio>
			<p><i>estando</i></p>
			<p><i>estado</i></p>
		</gerundio>
	</Gerundio>
	<Participo>
		<participo>
			<p><i>estado</i></p>
		</participo>
	</Participo>
</template>

<template name="atip:ujarse">
	<Indicativo>
		<presente>
			<p><i>ujo</i></p>
			<p><i>ujas</i></p>
			<p><i>uja</i></p>
			<p><i>ujamos</i></p>
			<p><i>ujáis</i></p>
			<p><i>ujan</i></p>
		</presente>
		<pretérito-imperfecto>
			<p><i>ujaba</i></p>
			<p><i>ujabas</i></p>
			<p><i>ujaba</i></p>
			<p><i>ujábamos</i></p>
			<p><i>ujabais</i></p>
			<p><i>ujaban</i></p>
		</pretérito-imperfecto>
		<pretérito-perfecto-simple>
			<p><i>ujé</i></p>
			<p><i>ujaste</i></p>
			<p><i>ujó</i></p>
			<p><i>ujamos</i></p>
			<p><i>ujasteis</i></p>
			<p><i>ujaron</i></p>
		</pretérito-perfecto-simple>
		<futuro>
			<p><i>ujaré</i></p>
			<p><i>ujarás</i></p>
			<p><i>ujará</i></p>
			<p><i>ujaremos</i></p>
			<p><i>ujaréis</i></p>
			<p><i>ujarán</i></p>
		</futuro>
		</Indicativo>
	<Subjuntivo>
		<presente>
			<p><i>uje</i></p>
			<p><i>ujes</i></p>
			<p><i>uje</i></p>
			<p><i>ujemos</i></p>
			<p><i>ujéis</i></p>
			<p><i>ujen</i></p>
		</presente>
		<pretérito-imperfecto-1>
			<p><i>ujara</i></p>
			<p><i>ujaras</i></p>
			<p><i>ujara</i></p>
			<p><i>ujáramos</i></p>
			<p><i>ujarais</i></p>
			<p><i>ujaran</i></p>
		</pretérito-imperfecto-1>
		<pretérito-imperfecto-2>
			<p><i>ujase</i></p>
			<p><i>ujases</i></p>
			<p><i>ujase</i></p>
			<p><i>ujásemos</i></p>
			<p><i>ujaseis</i></p>
			<p><i>ujasen</i></p>
		</pretérito-imperfecto-2>
		<futuro>
			<p><i>ujare</i></p>
			<p><i>ujares</i></p>
			<p><i>ujare</i></p>
			<p><i>ujáremos</i></p>
			<p><i>ujareis</i></p>
			<p><i>ujaren</i></p>
		</futuro>
		</Subjuntivo>
	<Imperativo>
		<afirmativo>
			<p><i>újate</i></p>
			<p><i>újese</i></p>
			<p><i>ujémonos</i></p>
			<p><i>ujaos</i></p>
			<p><i>újense</i></p>
		</afirmativo>
		<negativo>
			<p><i>ujes</i></p>
			<p><i>uje</i></p>
			<p><i>ujemos</i></p>
			<p><i>ujéis</i></p>
			<p><i>ujen</i></p>
		</negativo>
	</Imperativo>
	<Condicional>
		<presente>
			<p><i>ujaría</i></p>
			<p><i>ujarías</i></p>
			<p><i>ujaría</i></p>
			<p><i>ujaríamos</i></p>
			<p><i>ujaríais</i></p>
			<p><i>ujarían</i></p>
		</presente>
		</Condicional>
	<Infinitivo>
		<infinitivo>
			<p><i>ujarse</i></p>
			<p><i>ujado</i></p>
		</infinitivo>
	</Infinitivo>
	<Gerundio>
		<gerundio>
			<p><i>ujándose</i></p>
			<p><i>ujado</i></p>
		</gerundio>
	</Gerundio>
	<Participo>
		<participo>
			<p><i>ujado</i></p>
		</participo>
	</Participo>
</template>

<template name="at:orcer">
	<Indicativo>
		<presente>
			<p><i>uerzo</i></p>
			<p><i>uerces</i></p>
			<p><i>uerce</i></p>
			<p><i>orcemos</i></p>
			<p><i>orcéis</i></p>
			<p><i>uercen</i></p>
		</presente>
		<pretérito-imperfecto>
			<p><i>orcía</i></p>
			<p><i>orcías</i></p>
			<p><i>orcía</i></p>
			<p><i>orcíamos</i></p>
			<p><i>orcíais</i></p>
			<p><i>orcían</i></p>
		</pretérito-imperfecto>
		<pretérito-perfecto-simple>
			<p><i>orcí</i></p>
			<p><i>orciste</i></p>
			<p><i>orció</i></p>
			<p><i>orcimos</i></p>
			<p><i>orcisteis</i></p>
			<p><i>orcieron</i></p>
		</pretérito-perfecto-simple>
		<futuro>
			<p><i>orceré</i></p>
			<p><i>orcerás</i></p>
			<p><i>orcerá</i></p>
			<p><i>orceremos</i></p>
			<p><i>orceréis</i></p>
			<p><i>orcerán</i></p>
		</futuro>
		</Indicativo>
	<Subjuntivo>
		<presente>
			<p><i>uerza</i></p>
			<p><i>uerzas</i></p>
			<p><i>uerza</i></p>
			<p><i>orzamos</i></p>
			<p><i>orzáis</i></p>
			<p><i>uerzan</i></p>
		</presente>
		<pretérito-imperfecto-1>
			<p><i>orciera</i></p>
			<p><i>orcieras</i></p>
			<p><i>orciera</i></p>
			<p><i>orciéramos</i></p>
			<p><i>orcierais</i></p>
			<p><i>orcieran</i></p>
		</pretérito-imperfecto-1>
		<pretérito-imperfecto-2>
			<p><i>orciese</i></p>
			<p><i>orcieses</i></p>
			<p><i>orciese</i></p>
			<p><i>orciésemos</i></p>
			<p><i>orcieseis</i></p>
			<p><i>orciesen</i></p>
		</pretérito-imperfecto-2>
		<futuro>
			<p><i>orciere</i></p>
			<p><i>orcieres</i></p>
			<p><i>orciere</i></p>
			<p><i>orciéremos</i></p>
			<p><i>orciereis</i></p>
			<p><i>orcieren</i></p>
		</futuro>
		</Subjuntivo>
	<Imperativo>
		<afirmativo>
			<p><i>uerce</i></p>
			<p><i>uerza</i></p>
			<p><i>orzamos</i></p>
			<p><i>orced</i></p>
			<p><i>uerzan</i></p>
		</afirmativo>
		<negativo>
			<p><i>uerzas</i></p>
			<p><i>uerza</i></p>
			<p><i>orzamos</i></p>
			<p><i>orzáis</i></p>
			<p><i>uerzan</i></p>
		</negativo>
	</Imperativo>
	<Condicional>
		<presente>
			<p><i>orcería</i></p>
			<p><i>orcerías</i></p>
			<p><i>orcería</i></p>
			<p><i>orceríamos</i></p>
			<p><i>orceríais</i></p>
			<p><i>orcerían</i></p>
		</presente>
		</Condicional>
	<Infinitivo>
		<infinitivo>
			<p><i>orcer</i></p>
			<p><i>orcido</i></p>
		</infinitivo>
	</Infinitivo>
	<Gerundio>
		<gerundio>
			<p><i>orciendo</i></p>
			<p><i>orcido</i></p>
		</gerundio>
	</Gerundio>
	<Participo>
		<participo>
			<p><i>orcido</i></p>
		</participo>
	</Participo>
</template>

<template name="at:oscarse">
	<Indicativo>
		<presente>
			<p><i>osco</i></p>
			<p><i>oscas</i></p>
			<p><i>osca</i></p>
			<p><i>oscamos</i></p>
			<p><i>oscáis</i></p>
			<p><i>oscan</i></p>
		</presente>
		<pretérito-imperfecto>
			<p><i>oscaba</i></p>
			<p><i>oscabas</i></p>
			<p><i>oscaba</i></p>
			<p><i>oscábamos</i></p>
			<p><i>oscabais</i></p>
			<p><i>oscaban</i></p>
		</pretérito-imperfecto>
		<pretérito-perfecto-simple>
			<p><i>osqué</i></p>
			<p><i>oscaste</i></p>
			<p><i>oscó</i></p>
			<p><i>oscamos</i></p>
			<p><i>oscasteis</i></p>
			<p><i>oscaron</i></p>
		</pretérito-perfecto-simple>
		<futuro>
			<p><i>oscaré</i></p>
			<p><i>oscarás</i></p>
			<p><i>oscará</i></p>
			<p><i>oscaremos</i></p>
			<p><i>oscaréis</i></p>
			<p><i>oscarán</i></p>
		</futuro>
		</Indicativo>
	<Subjuntivo>
		<presente>
			<p><i>osque</i></p>
			<p><i>osques</i></p>
			<p><i>osque</i></p>
			<p><i>osquemos</i></p>
			<p><i>osquéis</i></p>
			<p><i>osquen</i></p>
		</presente>
		<pretérito-imperfecto-1>
			<p><i>oscara</i></p>
			<p><i>oscaras</i></p>
			<p><i>oscara</i></p>
			<p><i>oscáramos</i></p>
			<p><i>oscarais</i></p>
			<p><i>oscaran</i></p>
		</pretérito-imperfecto-1>
		<pretérito-imperfecto-2>
			<p><i>oscase</i></p>
			<p><i>oscases</i></p>
			<p><i>oscase</i></p>
			<p><i>oscásemos</i></p>
			<p><i>oscaseis</i></p>
			<p><i>oscasen</i></p>
		</pretérito-imperfecto-2>
		<futuro>
			<p><i>oscare</i></p>
			<p><i>oscares</i></p>
			<p><i>oscare</i></p>
			<p><i>oscáremos</i></p>
			<p><i>oscareis</i></p>
			<p><i>oscaren</i></p>
		</futuro>
		</Subjuntivo>
	<Imperativo>
		<afirmativo>
			<p><i>óscate</i></p>
			<p><i>ósquese</i></p>
			<p><i>osquémonos</i></p>
			<p><i>oscaos</i></p>
			<p><i>ósquense</i></p>
		</afirmativo>
		<negativo>
			<p><i>osques</i></p>
			<p><i>osque</i></p>
			<p><i>osquemos</i></p>
			<p><i>osquéis</i></p>
			<p><i>osquen</i></p>
		</negativo>
	</Imperativo>
	<Condicional>
		<presente>
			<p><i>oscaría</i></p>
			<p><i>oscarías</i></p>
			<p><i>oscaría</i></p>
			<p><i>oscaríamos</i></p>
			<p><i>oscaríais</i></p>
			<p><i>oscarían</i></p>
		</presente>
		</Condicional>
	<Infinitivo>
		<infinitivo>
			<p><i>oscarse</i></p>
			<p><i>oscado</i></p>
		</infinitivo>
	</Infinitivo>
	<Gerundio>
		<gerundio>
			<p><i>oscándose</i></p>
			<p><i>oscado</i></p>
		</gerundio>
	</Gerundio>
	<Participo>
		<participo>
			<p><i>oscado</i></p>
		</participo>
	</Participo>
</template>

<template name="atra:illar">
	<Indicativo>
		<presente>
			<p><i>íllo</i></p>
			<p><i>íllas</i></p>
			<p><i>ílla</i></p>
			<p><i>illamos</i></p>
			<p><i>illáis</i></p>
			<p><i>íllan</i></p>
		</presente>
		<pretérito-imperfecto>
			<p><i>illaba</i></p>
			<p><i>illabas</i></p>
			<p><i>illaba</i></p>
			<p><i>illábamos</i></p>
			<p><i>illabais</i></p>
			<p><i>illaban</i></p>
		</pretérito-imperfecto>
		<pretérito-perfecto-simple>
			<p><i>illé</i></p>
			<p><i>illaste</i></p>
			<p><i>illó</i></p>
			<p><i>illamos</i></p>
			<p><i>illasteis</i></p>
			<p><i>illaron</i></p>
		</pretérito-perfecto-simple>
		<futuro>
			<p><i>illaré</i></p>
			<p><i>illarás</i></p>
			<p><i>illará</i></p>
			<p><i>illaremos</i></p>
			<p><i>illaréis</i></p>
			<p><i>illarán</i></p>
		</futuro>
		</Indicativo>
	<Subjuntivo>
		<presente>
			<p><i>ílle</i></p>
			<p><i>ílles</i></p>
			<p><i>ílle</i></p>
			<p><i>illemos</i></p>
			<p><i>illéis</i></p>
			<p><i>íllen</i></p>
		</presente>
		<pretérito-imperfecto-1>
			<p><i>illara</i></p>
			<p><i>illaras</i></p>
			<p><i>illara</i></p>
			<p><i>illáramos</i></p>
			<p><i>illarais</i></p>
			<p><i>illaran</i></p>
		</pretérito-imperfecto-1>
		<pretérito-imperfecto-2>
			<p><i>illase</i></p>
			<p><i>illases</i></p>
			<p><i>illase</i></p>
			<p><i>illásemos</i></p>
			<p><i>illaseis</i></p>
			<p><i>illasen</i></p>
		</pretérito-imperfecto-2>
		<futuro>
			<p><i>illare</i></p>
			<p><i>illares</i></p>
			<p><i>illare</i></p>
			<p><i>illáremos</i></p>
			<p><i>illareis</i></p>
			<p><i>illaren</i></p>
		</futuro>
		</Subjuntivo>
	<Imperativo>
		<afirmativo>
			<p><i>ílla</i></p>
			<p><i>ílle</i></p>
			<p><i>illemos</i></p>
			<p><i>illad</i></p>
			<p><i>íllen</i></p>
		</afirmativo>
		<negativo>
			<p><i>ílles</i></p>
			<p><i>ílle</i></p>
			<p><i>illemos</i></p>
			<p><i>illéis</i></p>
			<p><i>íllen</i></p>
		</negativo>
	</Imperativo>
	<Condicional>
		<presente>
			<p><i>illaría</i></p>
			<p><i>illarías</i></p>
			<p><i>illaría</i></p>
			<p><i>illaríamos</i></p>
			<p><i>illaríais</i></p>
			<p><i>illarían</i></p>
		</presente>
		</Condicional>
	<Infinitivo>
		<infinitivo>
			<p><i>illar</i></p>
			<p><i>illado</i></p>
		</infinitivo>
	</Infinitivo>
	<Gerundio>
		<gerundio>
			<p><i>illando</i></p>
			<p><i>illado</i></p>
		</gerundio>
	</Gerundio>
	<Participo>
		<participo>
			<p><i>illado</i></p>
		</participo>
	</Participo>
</template>

<template name="atrav:esar">
	<Indicativo>
		<presente>
			<p><i>ieso</i></p>
			<p><i>iesas</i></p>
			<p><i>iesa</i></p>
			<p><i>esamos</i></p>
			<p><i>esáis</i></p>
			<p><i>iesan</i></p>
		</presente>
		<pretérito-imperfecto>
			<p><i>esaba</i></p>
			<p><i>esabas</i></p>
			<p><i>esaba</i></p>
			<p><i>esábamos</i></p>
			<p><i>esabais</i></p>
			<p><i>esaban</i></p>
		</pretérito-imperfecto>
		<pretérito-perfecto-simple>
			<p><i>esé</i></p>
			<p><i>esaste</i></p>
			<p><i>esó</i></p>
			<p><i>esamos</i></p>
			<p><i>esasteis</i></p>
			<p><i>esaron</i></p>
		</pretérito-perfecto-simple>
		<futuro>
			<p><i>esaré</i></p>
			<p><i>esarás</i></p>
			<p><i>esará</i></p>
			<p><i>esaremos</i></p>
			<p><i>esaréis</i></p>
			<p><i>esarán</i></p>
		</futuro>
		</Indicativo>
	<Subjuntivo>
		<presente>
			<p><i>iese</i></p>
			<p><i>ieses</i></p>
			<p><i>iese</i></p>
			<p><i>esemos</i></p>
			<p><i>eséis</i></p>
			<p><i>iesen</i></p>
		</presente>
		<pretérito-imperfecto-1>
			<p><i>esara</i></p>
			<p><i>esaras</i></p>
			<p><i>esara</i></p>
			<p><i>esáramos</i></p>
			<p><i>esarais</i></p>
			<p><i>esaran</i></p>
		</pretérito-imperfecto-1>
		<pretérito-imperfecto-2>
			<p><i>esase</i></p>
			<p><i>esases</i></p>
			<p><i>esase</i></p>
			<p><i>esásemos</i></p>
			<p><i>esaseis</i></p>
			<p><i>esasen</i></p>
		</pretérito-imperfecto-2>
		<futuro>
			<p><i>esare</i></p>
			<p><i>esares</i></p>
			<p><i>esare</i></p>
			<p><i>esáremos</i></p>
			<p><i>esareis</i></p>
			<p><i>esaren</i></p>
		</futuro>
		</Subjuntivo>
	<Imperativo>
		<afirmativo>
			<p><i>iesa</i></p>
			<p><i>iese</i></p>
			<p><i>esemos</i></p>
			<p><i>esad</i></p>
			<p><i>iesen</i></p>
		</afirmativo>
		<negativo>
			<p><i>ieses</i></p>
			<p><i>iese</i></p>
			<p><i>esemos</i></p>
			<p><i>eséis</i></p>
			<p><i>iesen</i></p>
		</negativo>
	</Imperativo>
	<Condicional>
		<presente>
			<p><i>esaría</i></p>
			<p><i>esarías</i></p>
			<p><i>esaría</i></p>
			<p><i>esaríamos</i></p>
			<p><i>esaríais</i></p>
			<p><i>esarían</i></p>
		</presente>
		</Condicional>
	<Infinitivo>
		<infinitivo>
			<p><i>esar</i></p>
			<p><i>esado</i></p>
		</infinitivo>
	</Infinitivo>
	<Gerundio>
		<gerundio>
			<p><i>esando</i></p>
			<p><i>esado</i></p>
		</gerundio>
	</Gerundio>
	<Participo>
		<participo>
			<p><i>esado</i></p>
		</participo>
	</Participo>
</template>

<template name="a:unar">
	<Indicativo>
		<presente>
			<p><i>úno</i></p>
			<p><i>únas</i></p>
			<p><i>úna</i></p>
			<p><i>unamos</i></p>
			<p><i>unáis</i></p>
			<p><i>únan</i></p>
		</presente>
		<pretérito-imperfecto>
			<p><i>unaba</i></p>
			<p><i>unabas</i></p>
			<p><i>unaba</i></p>
			<p><i>unábamos</i></p>
			<p><i>unabais</i></p>
			<p><i>unaban</i></p>
		</pretérito-imperfecto>
		<pretérito-perfecto-simple>
			<p><i>uné</i></p>
			<p><i>unaste</i></p>
			<p><i>unó</i></p>
			<p><i>unamos</i></p>
			<p><i>unasteis</i></p>
			<p><i>unaron</i></p>
		</pretérito-perfecto-simple>
		<futuro>
			<p><i>unaré</i></p>
			<p><i>unarás</i></p>
			<p><i>unará</i></p>
			<p><i>unaremos</i></p>
			<p><i>unaréis</i></p>
			<p><i>unarán</i></p>
		</futuro>
		</Indicativo>
	<Subjuntivo>
		<presente>
			<p><i>úne</i></p>
			<p><i>únes</i></p>
			<p><i>úne</i></p>
			<p><i>unemos</i></p>
			<p><i>unéis</i></p>
			<p><i>únen</i></p>
		</presente>
		<pretérito-imperfecto-1>
			<p><i>unara</i></p>
			<p><i>unaras</i></p>
			<p><i>unara</i></p>
			<p><i>unáramos</i></p>
			<p><i>unarais</i></p>
			<p><i>unaran</i></p>
		</pretérito-imperfecto-1>
		<pretérito-imperfecto-2>
			<p><i>unase</i></p>
			<p><i>unases</i></p>
			<p><i>unase</i></p>
			<p><i>unásemos</i></p>
			<p><i>unaseis</i></p>
			<p><i>unasen</i></p>
		</pretérito-imperfecto-2>
		<futuro>
			<p><i>unare</i></p>
			<p><i>unares</i></p>
			<p><i>unare</i></p>
			<p><i>unáremos</i></p>
			<p><i>unareis</i></p>
			<p><i>unaren</i></p>
		</futuro>
		</Subjuntivo>
	<Imperativo>
		<afirmativo>
			<p><i>úna</i></p>
			<p><i>úne</i></p>
			<p><i>unemos</i></p>
			<p><i>unad</i></p>
			<p><i>únen</i></p>
		</afirmativo>
		<negativo>
			<p><i>únes</i></p>
			<p><i>úne</i></p>
			<p><i>unemos</i></p>
			<p><i>unéis</i></p>
			<p><i>únen</i></p>
		</negativo>
	</Imperativo>
	<Condicional>
		<presente>
			<p><i>unaría</i></p>
			<p><i>unarías</i></p>
			<p><i>unaría</i></p>
			<p><i>unaríamos</i></p>
			<p><i>unaríais</i></p>
			<p><i>unarían</i></p>
		</presente>
		</Condicional>
	<Infinitivo>
		<infinitivo>
			<p><i>unar</i></p>
			<p><i>unado</i></p>
		</infinitivo>
	</Infinitivo>
	<Gerundio>
		<gerundio>
			<p><i>unando</i></p>
			<p><i>unado</i></p>
		</gerundio>
	</Gerundio>
	<Participo>
		<participo>
			<p><i>unado</i></p>
		</participo>
	</Participo>
</template>

<template name="a:upar">
	<Indicativo>
		<presente>
			<p><i>úpo</i></p>
			<p><i>úpas</i></p>
			<p><i>úpa</i></p>
			<p><i>upamos</i></p>
			<p><i>upáis</i></p>
			<p><i>úpan</i></p>
		</presente>
		<pretérito-imperfecto>
			<p><i>upaba</i></p>
			<p><i>upabas</i></p>
			<p><i>upaba</i></p>
			<p><i>upábamos</i></p>
			<p><i>upabais</i></p>
			<p><i>upaban</i></p>
		</pretérito-imperfecto>
		<pretérito-perfecto-simple>
			<p><i>upé</i></p>
			<p><i>upaste</i></p>
			<p><i>upó</i></p>
			<p><i>upamos</i></p>
			<p><i>upasteis</i></p>
			<p><i>uparon</i></p>
		</pretérito-perfecto-simple>
		<futuro>
			<p><i>uparé</i></p>
			<p><i>uparás</i></p>
			<p><i>upará</i></p>
			<p><i>uparemos</i></p>
			<p><i>uparéis</i></p>
			<p><i>uparán</i></p>
		</futuro>
		</Indicativo>
	<Subjuntivo>
		<presente>
			<p><i>úpe</i></p>
			<p><i>úpes</i></p>
			<p><i>úpe</i></p>
			<p><i>upemos</i></p>
			<p><i>upéis</i></p>
			<p><i>úpen</i></p>
		</presente>
		<pretérito-imperfecto-1>
			<p><i>upara</i></p>
			<p><i>uparas</i></p>
			<p><i>upara</i></p>
			<p><i>upáramos</i></p>
			<p><i>uparais</i></p>
			<p><i>uparan</i></p>
		</pretérito-imperfecto-1>
		<pretérito-imperfecto-2>
			<p><i>upase</i></p>
			<p><i>upases</i></p>
			<p><i>upase</i></p>
			<p><i>upásemos</i></p>
			<p><i>upaseis</i></p>
			<p><i>upasen</i></p>
		</pretérito-imperfecto-2>
		<futuro>
			<p><i>upare</i></p>
			<p><i>upares</i></p>
			<p><i>upare</i></p>
			<p><i>upáremos</i></p>
			<p><i>upareis</i></p>
			<p><i>uparen</i></p>
		</futuro>
		</Subjuntivo>
	<Imperativo>
		<afirmativo>
			<p><i>úpa</i></p>
			<p><i>úpe</i></p>
			<p><i>upemos</i></p>
			<p><i>upad</i></p>
			<p><i>úpen</i></p>
		</afirmativo>
		<negativo>
			<p><i>úpes</i></p>
			<p><i>úpe</i></p>
			<p><i>upemos</i></p>
			<p><i>upéis</i></p>
			<p><i>úpen</i></p>
		</negativo>
	</Imperativo>
	<Condicional>
		<presente>
			<p><i>uparía</i></p>
			<p><i>uparías</i></p>
			<p><i>uparía</i></p>
			<p><i>uparíamos</i></p>
			<p><i>uparíais</i></p>
			<p><i>uparían</i></p>
		</presente>
		</Condicional>
	<Infinitivo>
		<infinitivo>
			<p><i>upar</i></p>
			<p><i>upado</i></p>
		</infinitivo>
	</Infinitivo>
	<Gerundio>
		<gerundio>
			<p><i>upando</i></p>
			<p><i>upado</i></p>
		</gerundio>
	</Gerundio>
	<Participo>
		<participo>
			<p><i>upado</i></p>
		</participo>
	</Participo>
</template>

<template name="balbuc:ir">
	<Indicativo>
		<presente>
			<p><i>úpo</i></p>
			<p><i>úpas</i></p>
			<p><i>úpa</i></p>
			<p><i>upamos</i></p>
			<p><i>upáis</i></p>
			<p><i>úpan</i></p>
		</presente>
		<pretérito-imperfecto>
			<p><i>upaba</i></p>
			<p><i>upabas</i></p>
			<p><i>upaba</i></p>
			<p><i>upábamos</i></p>
			<p><i>upabais</i></p>
			<p><i>upaban</i></p>
		</pretérito-imperfecto>
		<pretérito-perfecto-simple>
			<p><i>upé</i></p>
			<p><i>upaste</i></p>
			<p><i>upó</i></p>
			<p><i>upamos</i></p>
			<p><i>upasteis</i></p>
			<p><i>uparon</i></p>
		</pretérito-perfecto-simple>
		<futuro>
			<p><i>uparé</i></p>
			<p><i>uparás</i></p>
			<p><i>upará</i></p>
			<p><i>uparemos</i></p>
			<p><i>uparéis</i></p>
			<p><i>uparán</i></p>
		</futuro>
		</Indicativo>
	<Subjuntivo>
		<presente>
			<p><i>úpe</i></p>
			<p><i>úpes</i></p>
			<p><i>úpe</i></p>
			<p><i>upemos</i></p>
			<p><i>upéis</i></p>
			<p><i>úpen</i></p>
		</presente>
		<pretérito-imperfecto-1>
			<p><i>upara</i></p>
			<p><i>uparas</i></p>
			<p><i>upara</i></p>
			<p><i>upáramos</i></p>
			<p><i>uparais</i></p>
			<p><i>uparan</i></p>
		</pretérito-imperfecto-1>
		<pretérito-imperfecto-2>
			<p><i>upase</i></p>
			<p><i>upases</i></p>
			<p><i>upase</i></p>
			<p><i>upásemos</i></p>
			<p><i>upaseis</i></p>
			<p><i>upasen</i></p>
		</pretérito-imperfecto-2>
		<futuro>
			<p><i>upare</i></p>
			<p><i>upares</i></p>
			<p><i>upare</i></p>
			<p><i>upáremos</i></p>
			<p><i>upareis</i></p>
			<p><i>uparen</i></p>
		</futuro>
		</Subjuntivo>
	<Imperativo>
		<afirmativo>
			<p><i/></p>
			<p><i>e</i></p>
			<p><i>iendo</i></p>
			<p><i>a</i></p>
			<p><i>amos</i></p>
		</afirmativo>
		<negativo>
			<p><i>ir</i></p>
			<p><i>as</i></p>
			<p><i>a</i></p>
			<p><i>ido</i></p>
			<p><i>amos</i></p>
		</negativo>
	</Imperativo>
	<Condicional>
		<presente>
			<p><i>uparía</i></p>
			<p><i>uparías</i></p>
			<p><i>uparía</i></p>
			<p><i>uparíamos</i></p>
			<p><i>uparíais</i></p>
			<p><i>uparían</i></p>
		</presente>
		</Condicional>
	<Infinitivo>
		<infinitivo>
			<p><i>upar</i></p>
			<p><i>upado</i></p>
		</infinitivo>
	</Infinitivo>
	<Gerundio>
		<gerundio>
			<p><i>upando</i></p>
			<p><i>upado</i></p>
		</gerundio>
	</Gerundio>
	<Participo>
		<participo>
			<p><i>upado</i></p>
		</participo>
	</Participo>
</template>

<template name="bend:ecir">
	<Indicativo>
		<presente>
			<p><i>igo</i></p>
			<p><i>ices</i></p>
			<p><i>ice</i></p>
			<p><i>ecimos</i></p>
			<p><i>ecís</i></p>
			<p><i>icen</i></p>
		</presente>
		<pretérito-imperfecto>
			<p><i>ecía</i></p>
			<p><i>ecías</i></p>
			<p><i>ecía</i></p>
			<p><i>ecíamos</i></p>
			<p><i>ecíais</i></p>
			<p><i>ecían</i></p>
		</pretérito-imperfecto>
		<pretérito-perfecto-simple>
			<p><i>ije</i></p>
			<p><i>ijiste</i></p>
			<p><i>ijo</i></p>
			<p><i>ijimos</i></p>
			<p><i>ijisteis</i></p>
			<p><i>ijeron</i></p>
		</pretérito-perfecto-simple>
		<futuro>
			<p><i>eciré</i></p>
			<p><i>ecirás</i></p>
			<p><i>ecirá</i></p>
			<p><i>eciremos</i></p>
			<p><i>eciréis</i></p>
			<p><i>ecirán</i></p>
		</futuro>
		</Indicativo>
	<Subjuntivo>
		<presente>
			<p><i>iga</i></p>
			<p><i>igas</i></p>
			<p><i>iga</i></p>
			<p><i>igamos</i></p>
			<p><i>igáis</i></p>
			<p><i>igan</i></p>
		</presente>
		<pretérito-imperfecto-1>
			<p><i>ijera</i></p>
			<p><i>ijeras</i></p>
			<p><i>ijera</i></p>
			<p><i>ijéramos</i></p>
			<p><i>ijerais</i></p>
			<p><i>ijeran</i></p>
		</pretérito-imperfecto-1>
		<pretérito-imperfecto-2>
			<p><i>ijese</i></p>
			<p><i>ijeses</i></p>
			<p><i>ijese</i></p>
			<p><i>ijésemos</i></p>
			<p><i>ijeseis</i></p>
			<p><i>ijesen</i></p>
		</pretérito-imperfecto-2>
		<futuro>
			<p><i>ijere</i></p>
			<p><i>ijeres</i></p>
			<p><i>ijere</i></p>
			<p><i>ijéremos</i></p>
			<p><i>ijereis</i></p>
			<p><i>ijeren</i></p>
		</futuro>
		</Subjuntivo>
	<Imperativo>
		<afirmativo>
			<p><i>ice</i></p>
			<p><i>iga</i></p>
			<p><i>igamos</i></p>
			<p><i>ecid</i></p>
			<p><i>igan</i></p>
		</afirmativo>
		<negativo>
			<p><i>igas</i></p>
			<p><i>iga</i></p>
			<p><i>igamos</i></p>
			<p><i>igáis</i></p>
			<p><i>igan</i></p>
		</negativo>
	</Imperativo>
	<Condicional>
		<presente>
			<p><i>eciría</i></p>
			<p><i>ecirías</i></p>
			<p><i>eciría</i></p>
			<p><i>eciríamos</i></p>
			<p><i>eciríais</i></p>
			<p><i>ecirían</i></p>
		</presente>
		</Condicional>
	<Infinitivo>
		<infinitivo>
			<p><i>ecir</i></p>
			<p><i>ecido</i></p>
		</infinitivo>
	</Infinitivo>
	<Gerundio>
		<gerundio>
			<p><i>iciendo</i></p>
			<p><i>ecido</i></p>
		</gerundio>
	</Gerundio>
	<Participo>
		<participo>
			<p><i>ito</i></p>
		</participo>
	</Participo>
</template>

<template name="bienqu:erer">
	<Indicativo>
		<presente>
			<p><i>iero</i></p>
			<p><i>ieres</i></p>
			<p><i>iere</i></p>
			<p><i>eremos</i></p>
			<p><i>eréis</i></p>
			<p><i>ieren</i></p>
		</presente>
		<pretérito-imperfecto>
			<p><i>ería</i></p>
			<p><i>erías</i></p>
			<p><i>ería</i></p>
			<p><i>eríamos</i></p>
			<p><i>eríais</i></p>
			<p><i>erían</i></p>
		</pretérito-imperfecto>
		<pretérito-perfecto-simple>
			<p><i>ise</i></p>
			<p><i>isiste</i></p>
			<p><i>iso</i></p>
			<p><i>isimos</i></p>
			<p><i>isisteis</i></p>
			<p><i>isieron</i></p>
		</pretérito-perfecto-simple>
		<futuro>
			<p><i>erré</i></p>
			<p><i>errás</i></p>
			<p><i>errá</i></p>
			<p><i>erremos</i></p>
			<p><i>erréis</i></p>
			<p><i>errán</i></p>
		</futuro>
		</Indicativo>
	<Subjuntivo>
		<presente>
			<p><i>iera</i></p>
			<p><i>ieras</i></p>
			<p><i>iera</i></p>
			<p><i>eramos</i></p>
			<p><i>eráis</i></p>
			<p><i>ieran</i></p>
		</presente>
		<pretérito-imperfecto-1>
			<p><i>isiera</i></p>
			<p><i>isieras</i></p>
			<p><i>isiera</i></p>
			<p><i>isiéramos</i></p>
			<p><i>isierais</i></p>
			<p><i>isieran</i></p>
		</pretérito-imperfecto-1>
		<pretérito-imperfecto-2>
			<p><i>isiese</i></p>
			<p><i>isieses</i></p>
			<p><i>isiese</i></p>
			<p><i>isiésemos</i></p>
			<p><i>isieseis</i></p>
			<p><i>isiesen</i></p>
		</pretérito-imperfecto-2>
		<futuro>
			<p><i>isiere</i></p>
			<p><i>isieres</i></p>
			<p><i>isiere</i></p>
			<p><i>isiéremos</i></p>
			<p><i>isiereis</i></p>
			<p><i>isieren</i></p>
		</futuro>
		</Subjuntivo>
	<Imperativo>
		<afirmativo>
			<p><i>iere</i></p>
			<p><i>iera</i></p>
			<p><i>eramos</i></p>
			<p><i>ered</i></p>
			<p><i>ieran</i></p>
		</afirmativo>
		<negativo>
			<p><i>ieras</i></p>
			<p><i>iera</i></p>
			<p><i>eramos</i></p>
			<p><i>eráis</i></p>
			<p><i>ieran</i></p>
		</negativo>
	</Imperativo>
	<Condicional>
		<presente>
			<p><i>erría</i></p>
			<p><i>errías</i></p>
			<p><i>erría</i></p>
			<p><i>erríamos</i></p>
			<p><i>erríais</i></p>
			<p><i>errían</i></p>
		</presente>
		</Condicional>
	<Infinitivo>
		<infinitivo>
			<p><i>erer</i></p>
			<p><i>erido</i></p>
		</infinitivo>
	</Infinitivo>
	<Gerundio>
		<gerundio>
			<p><i>eriendo</i></p>
			<p><i>erido</i></p>
		</gerundio>
	</Gerundio>
	<Participo>
		<participo>
			<p><i>isto</i></p>
		</participo>
	</Participo>
</template>

<template name="bif:urcarse">
	<Indicativo>
		<presente>
			<p><i>urco</i></p>
			<p><i>urcas</i></p>
			<p><i>urca</i></p>
			<p><i>urcamos</i></p>
			<p><i>urcáis</i></p>
			<p><i>urcan</i></p>
		</presente>
		<pretérito-imperfecto>
			<p><i>urcaba</i></p>
			<p><i>urcabas</i></p>
			<p><i>urcaba</i></p>
			<p><i>urcábamos</i></p>
			<p><i>urcabais</i></p>
			<p><i>urcaban</i></p>
		</pretérito-imperfecto>
		<pretérito-perfecto-simple>
			<p><i>urqué</i></p>
			<p><i>urcaste</i></p>
			<p><i>urcó</i></p>
			<p><i>urcamos</i></p>
			<p><i>urcasteis</i></p>
			<p><i>urcaron</i></p>
		</pretérito-perfecto-simple>
		<futuro>
			<p><i>urcaré</i></p>
			<p><i>urcarás</i></p>
			<p><i>urcará</i></p>
			<p><i>urcaremos</i></p>
			<p><i>urcaréis</i></p>
			<p><i>urcarán</i></p>
		</futuro>
		</Indicativo>
	<Subjuntivo>
		<presente>
			<p><i>urque</i></p>
			<p><i>urques</i></p>
			<p><i>urque</i></p>
			<p><i>urquemos</i></p>
			<p><i>urquéis</i></p>
			<p><i>urquen</i></p>
		</presente>
		<pretérito-imperfecto-1>
			<p><i>urcara</i></p>
			<p><i>urcaras</i></p>
			<p><i>urcara</i></p>
			<p><i>urcáramos</i></p>
			<p><i>urcarais</i></p>
			<p><i>urcaran</i></p>
		</pretérito-imperfecto-1>
		<pretérito-imperfecto-2>
			<p><i>urcase</i></p>
			<p><i>urcases</i></p>
			<p><i>urcase</i></p>
			<p><i>urcásemos</i></p>
			<p><i>urcaseis</i></p>
			<p><i>urcasen</i></p>
		</pretérito-imperfecto-2>
		<futuro>
			<p><i>urcare</i></p>
			<p><i>urcares</i></p>
			<p><i>urcare</i></p>
			<p><i>urcáremos</i></p>
			<p><i>urcareis</i></p>
			<p><i>urcaren</i></p>
		</futuro>
		</Subjuntivo>
	<Imperativo>
		<afirmativo>
			<p><i>úrcate</i></p>
			<p><i>úrquese</i></p>
			<p><i>urquémonos</i></p>
			<p><i>urcaos</i></p>
			<p><i>úrquense</i></p>
		</afirmativo>
		<negativo>
			<p><i>urques</i></p>
			<p><i>urque</i></p>
			<p><i>urquemos</i></p>
			<p><i>urquéis</i></p>
			<p><i>urquen</i></p>
		</negativo>
	</Imperativo>
	<Condicional>
		<presente>
			<p><i>urcaría</i></p>
			<p><i>urcarías</i></p>
			<p><i>urcaría</i></p>
			<p><i>urcaríamos</i></p>
			<p><i>urcaríais</i></p>
			<p><i>urcarían</i></p>
		</presente>
		</Condicional>
	<Infinitivo>
		<infinitivo>
			<p><i>urcarse</i></p>
			<p><i>urcado</i></p>
		</infinitivo>
	</Infinitivo>
	<Gerundio>
		<gerundio>
			<p><i>urcándose</i></p>
			<p><i>urcado</i></p>
		</gerundio>
	</Gerundio>
	<Participo>
		<participo>
			<p><i>urcado</i></p>
		</participo>
	</Participo>
</template>

<template name="calofr:iarse">
	<Indicativo>
		<presente>
			<p><i>ío</i></p>
			<p><i>ías</i></p>
			<p><i>ía</i></p>
			<p><i>iamos</i></p>
			<p><i>iáis</i></p>
			<p><i>ían</i></p>
		</presente>
		<pretérito-imperfecto>
			<p><i>iaba</i></p>
			<p><i>iabas</i></p>
			<p><i>iaba</i></p>
			<p><i>iábamos</i></p>
			<p><i>iabais</i></p>
			<p><i>iaban</i></p>
		</pretérito-imperfecto>
		<pretérito-perfecto-simple>
			<p><i>ié</i></p>
			<p><i>iaste</i></p>
			<p><i>ió</i></p>
			<p><i>iamos</i></p>
			<p><i>iasteis</i></p>
			<p><i>iaron</i></p>
		</pretérito-perfecto-simple>
		<futuro>
			<p><i>iaré</i></p>
			<p><i>iarás</i></p>
			<p><i>iará</i></p>
			<p><i>iaremos</i></p>
			<p><i>iaréis</i></p>
			<p><i>iarán</i></p>
		</futuro>
		</Indicativo>
	<Subjuntivo>
		<presente>
			<p><i>íe</i></p>
			<p><i>íes</i></p>
			<p><i>íe</i></p>
			<p><i>iemos</i></p>
			<p><i>iéis</i></p>
			<p><i>íen</i></p>
		</presente>
		<pretérito-imperfecto-1>
			<p><i>iara</i></p>
			<p><i>iaras</i></p>
			<p><i>iara</i></p>
			<p><i>iáramos</i></p>
			<p><i>iarais</i></p>
			<p><i>iaran</i></p>
		</pretérito-imperfecto-1>
		<pretérito-imperfecto-2>
			<p><i>iase</i></p>
			<p><i>iases</i></p>
			<p><i>iase</i></p>
			<p><i>iásemos</i></p>
			<p><i>iaseis</i></p>
			<p><i>iasen</i></p>
		</pretérito-imperfecto-2>
		<futuro>
			<p><i>iare</i></p>
			<p><i>iares</i></p>
			<p><i>iare</i></p>
			<p><i>iáremos</i></p>
			<p><i>iareis</i></p>
			<p><i>iaren</i></p>
		</futuro>
		</Subjuntivo>
	<Imperativo>
		<afirmativo>
			<p><i>íate</i></p>
			<p><i>íese</i></p>
			<p><i>iémonos</i></p>
			<p><i>iaos</i></p>
			<p><i>íense</i></p>
		</afirmativo>
		<negativo>
			<p><i>íes</i></p>
			<p><i>íe</i></p>
			<p><i>iemos</i></p>
			<p><i>iéis</i></p>
			<p><i>íen</i></p>
		</negativo>
	</Imperativo>
	<Condicional>
		<presente>
			<p><i>iaría</i></p>
			<p><i>iarías</i></p>
			<p><i>iaría</i></p>
			<p><i>iaríamos</i></p>
			<p><i>iaríais</i></p>
			<p><i>iarían</i></p>
		</presente>
		</Condicional>
	<Infinitivo>
		<infinitivo>
			<p><i>iarse</i></p>
			<p><i>iado</i></p>
		</infinitivo>
	</Infinitivo>
	<Gerundio>
		<gerundio>
			<p><i>iándose</i></p>
			<p><i>iado</i></p>
		</gerundio>
	</Gerundio>
	<Participo>
		<participo>
			<p><i>iado</i></p>
		</participo>
	</Participo>
</template>

<template name="c:erner">
	<Indicativo>
		<presente>
			<p><i>ierno</i></p>
			<p><i>iernes</i></p>
			<p><i>ierne</i></p>
			<p><i>ernemos</i></p>
			<p><i>ernéis</i></p>
			<p><i>iernen</i></p>
		</presente>
		<pretérito-imperfecto>
			<p><i>ernía</i></p>
			<p><i>ernías</i></p>
			<p><i>ernía</i></p>
			<p><i>erníamos</i></p>
			<p><i>erníais</i></p>
			<p><i>ernían</i></p>
		</pretérito-imperfecto>
		<pretérito-perfecto-simple>
			<p><i>erní</i></p>
			<p><i>erniste</i></p>
			<p><i>ernió</i></p>
			<p><i>ernimos</i></p>
			<p><i>ernisteis</i></p>
			<p><i>ernieron</i></p>
		</pretérito-perfecto-simple>
		<futuro>
			<p><i>erneré</i></p>
			<p><i>ernerás</i></p>
			<p><i>ernerá</i></p>
			<p><i>erneremos</i></p>
			<p><i>erneréis</i></p>
			<p><i>ernerán</i></p>
		</futuro>
		</Indicativo>
	<Subjuntivo>
		<presente>
			<p><i>ierna</i></p>
			<p><i>iernas</i></p>
			<p><i>ierna</i></p>
			<p><i>ernamos</i></p>
			<p><i>ernáis</i></p>
			<p><i>iernan</i></p>
		</presente>
		<pretérito-imperfecto-1>
			<p><i>erniera</i></p>
			<p><i>ernieras</i></p>
			<p><i>erniera</i></p>
			<p><i>erniéramos</i></p>
			<p><i>ernierais</i></p>
			<p><i>ernieran</i></p>
		</pretérito-imperfecto-1>
		<pretérito-imperfecto-2>
			<p><i>erniese</i></p>
			<p><i>ernieses</i></p>
			<p><i>erniese</i></p>
			<p><i>erniésemos</i></p>
			<p><i>ernieseis</i></p>
			<p><i>erniesen</i></p>
		</pretérito-imperfecto-2>
		<futuro>
			<p><i>erniere</i></p>
			<p><i>ernieres</i></p>
			<p><i>erniere</i></p>
			<p><i>erniéremos</i></p>
			<p><i>erniereis</i></p>
			<p><i>ernieren</i></p>
		</futuro>
		</Subjuntivo>
	<Imperativo>
		<afirmativo>
			<p><i>ierne</i></p>
			<p><i>ierna</i></p>
			<p><i>ernamos</i></p>
			<p><i>erned</i></p>
			<p><i>iernan</i></p>
		</afirmativo>
		<negativo>
			<p><i>iernas</i></p>
			<p><i>ierna</i></p>
			<p><i>ernamos</i></p>
			<p><i>ernáis</i></p>
			<p><i>iernan</i></p>
		</negativo>
	</Imperativo>
	<Condicional>
		<presente>
			<p><i>ernería</i></p>
			<p><i>ernerías</i></p>
			<p><i>ernería</i></p>
			<p><i>erneríamos</i></p>
			<p><i>erneríais</i></p>
			<p><i>ernerían</i></p>
		</presente>
		</Condicional>
	<Infinitivo>
		<infinitivo>
			<p><i>erner</i></p>
			<p><i>ernido</i></p>
		</infinitivo>
	</Infinitivo>
	<Gerundio>
		<gerundio>
			<p><i>erniendo</i></p>
			<p><i>ernido</i></p>
		</gerundio>
	</Gerundio>
	<Participo>
		<participo>
			<p><i>ernido</i></p>
		</participo>
	</Participo>
</template>

<template name="ch:afarse">
	<Indicativo>
		<presente>
			<p><i>afo</i></p>
			<p><i>afas</i></p>
			<p><i>afa</i></p>
			<p><i>afamos</i></p>
			<p><i>afáis</i></p>
			<p><i>afan</i></p>
		</presente>
		<pretérito-imperfecto>
			<p><i>afaba</i></p>
			<p><i>afabas</i></p>
			<p><i>afaba</i></p>
			<p><i>afábamos</i></p>
			<p><i>afabais</i></p>
			<p><i>afaban</i></p>
		</pretérito-imperfecto>
		<pretérito-perfecto-simple>
			<p><i>afé</i></p>
			<p><i>afaste</i></p>
			<p><i>afó</i></p>
			<p><i>afamos</i></p>
			<p><i>afasteis</i></p>
			<p><i>afaron</i></p>
		</pretérito-perfecto-simple>
		<futuro>
			<p><i>afaré</i></p>
			<p><i>afarás</i></p>
			<p><i>afará</i></p>
			<p><i>afaremos</i></p>
			<p><i>afaréis</i></p>
			<p><i>afarán</i></p>
		</futuro>
		</Indicativo>
	<Subjuntivo>
		<presente>
			<p><i>afe</i></p>
			<p><i>afes</i></p>
			<p><i>afe</i></p>
			<p><i>afemos</i></p>
			<p><i>aféis</i></p>
			<p><i>afen</i></p>
		</presente>
		<pretérito-imperfecto-1>
			<p><i>afara</i></p>
			<p><i>afaras</i></p>
			<p><i>afara</i></p>
			<p><i>afáramos</i></p>
			<p><i>afarais</i></p>
			<p><i>afaran</i></p>
		</pretérito-imperfecto-1>
		<pretérito-imperfecto-2>
			<p><i>afase</i></p>
			<p><i>afases</i></p>
			<p><i>afase</i></p>
			<p><i>afásemos</i></p>
			<p><i>afaseis</i></p>
			<p><i>afasen</i></p>
		</pretérito-imperfecto-2>
		<futuro>
			<p><i>afare</i></p>
			<p><i>afares</i></p>
			<p><i>afare</i></p>
			<p><i>afáremos</i></p>
			<p><i>afareis</i></p>
			<p><i>afaren</i></p>
		</futuro>
		</Subjuntivo>
	<Imperativo>
		<afirmativo>
			<p><i>áfate</i></p>
			<p><i>áfese</i></p>
			<p><i>afémonos</i></p>
			<p><i>afaos</i></p>
			<p><i>áfense</i></p>
		</afirmativo>
		<negativo>
			<p><i>afes</i></p>
			<p><i>afe</i></p>
			<p><i>afemos</i></p>
			<p><i>aféis</i></p>
			<p><i>afen</i></p>
		</negativo>
	</Imperativo>
	<Condicional>
		<presente>
			<p><i>afaría</i></p>
			<p><i>afarías</i></p>
			<p><i>afaría</i></p>
			<p><i>afaríamos</i></p>
			<p><i>afaríais</i></p>
			<p><i>afarían</i></p>
		</presente>
		</Condicional>
	<Infinitivo>
		<infinitivo>
			<p><i>afarse</i></p>
			<p><i>afado</i></p>
		</infinitivo>
	</Infinitivo>
	<Gerundio>
		<gerundio>
			<p><i>afándose</i></p>
			<p><i>afado</i></p>
		</gerundio>
	</Gerundio>
	<Participo>
		<participo>
			<p><i>afado</i></p>
		</participo>
	</Participo>
</template>

<template name="ch:isparse">
	<Indicativo>
		<presente>
			<p><i>ispo</i></p>
			<p><i>ispas</i></p>
			<p><i>ispa</i></p>
			<p><i>ispamos</i></p>
			<p><i>ispáis</i></p>
			<p><i>ispan</i></p>
		</presente>
		<pretérito-imperfecto>
			<p><i>ispaba</i></p>
			<p><i>ispabas</i></p>
			<p><i>ispaba</i></p>
			<p><i>ispábamos</i></p>
			<p><i>ispabais</i></p>
			<p><i>ispaban</i></p>
		</pretérito-imperfecto>
		<pretérito-perfecto-simple>
			<p><i>ispé</i></p>
			<p><i>ispaste</i></p>
			<p><i>ispó</i></p>
			<p><i>ispamos</i></p>
			<p><i>ispasteis</i></p>
			<p><i>isparon</i></p>
		</pretérito-perfecto-simple>
		<futuro>
			<p><i>isparé</i></p>
			<p><i>isparás</i></p>
			<p><i>ispará</i></p>
			<p><i>isparemos</i></p>
			<p><i>isparéis</i></p>
			<p><i>isparán</i></p>
		</futuro>
		</Indicativo>
	<Subjuntivo>
		<presente>
			<p><i>ispe</i></p>
			<p><i>ispes</i></p>
			<p><i>ispe</i></p>
			<p><i>ispemos</i></p>
			<p><i>ispéis</i></p>
			<p><i>ispen</i></p>
		</presente>
		<pretérito-imperfecto-1>
			<p><i>ispara</i></p>
			<p><i>isparas</i></p>
			<p><i>ispara</i></p>
			<p><i>ispáramos</i></p>
			<p><i>isparais</i></p>
			<p><i>isparan</i></p>
		</pretérito-imperfecto-1>
		<pretérito-imperfecto-2>
			<p><i>ispase</i></p>
			<p><i>ispases</i></p>
			<p><i>ispase</i></p>
			<p><i>ispásemos</i></p>
			<p><i>ispaseis</i></p>
			<p><i>ispasen</i></p>
		</pretérito-imperfecto-2>
		<futuro>
			<p><i>ispare</i></p>
			<p><i>ispares</i></p>
			<p><i>ispare</i></p>
			<p><i>ispáremos</i></p>
			<p><i>ispareis</i></p>
			<p><i>isparen</i></p>
		</futuro>
		</Subjuntivo>
	<Imperativo>
		<afirmativo>
			<p><i>íspate</i></p>
			<p><i>íspese</i></p>
			<p><i>ispémonos</i></p>
			<p><i>ispaos</i></p>
			<p><i>íspense</i></p>
		</afirmativo>
		<negativo>
			<p><i>ispes</i></p>
			<p><i>ispe</i></p>
			<p><i>ispemos</i></p>
			<p><i>ispéis</i></p>
			<p><i>ispen</i></p>
		</negativo>
	</Imperativo>
	<Condicional>
		<presente>
			<p><i>isparía</i></p>
			<p><i>isparías</i></p>
			<p><i>isparía</i></p>
			<p><i>isparíamos</i></p>
			<p><i>isparíais</i></p>
			<p><i>isparían</i></p>
		</presente>
		</Condicional>
	<Infinitivo>
		<infinitivo>
			<p><i>isparse</i></p>
			<p><i>ispado</i></p>
		</infinitivo>
	</Infinitivo>
	<Gerundio>
		<gerundio>
			<p><i>ispándose</i></p>
			<p><i>ispado</i></p>
		</gerundio>
	</Gerundio>
	<Participo>
		<participo>
			<p><i>ispado</i></p>
		</participo>
	</Participo>
</template>

<template name="circunci:dar">
	<Indicativo>
		<presente>
			<p><i>do</i></p>
			<p><i>das</i></p>
			<p><i>da</i></p>
			<p><i>damos</i></p>
			<p><i>dáis</i></p>
			<p><i>dan</i></p>
		</presente>
		<pretérito-imperfecto>
			<p><i>daba</i></p>
			<p><i>dabas</i></p>
			<p><i>daba</i></p>
			<p><i>dábamos</i></p>
			<p><i>dabais</i></p>
			<p><i>daban</i></p>
		</pretérito-imperfecto>
		<pretérito-perfecto-simple>
			<p><i>dé</i></p>
			<p><i>daste</i></p>
			<p><i>dó</i></p>
			<p><i>damos</i></p>
			<p><i>dasteis</i></p>
			<p><i>daron</i></p>
		</pretérito-perfecto-simple>
		<futuro>
			<p><i>daré</i></p>
			<p><i>darás</i></p>
			<p><i>dará</i></p>
			<p><i>daremos</i></p>
			<p><i>daréis</i></p>
			<p><i>darán</i></p>
		</futuro>
		</Indicativo>
	<Subjuntivo>
		<presente>
			<p><i>de</i></p>
			<p><i>des</i></p>
			<p><i>de</i></p>
			<p><i>demos</i></p>
			<p><i>déis</i></p>
			<p><i>den</i></p>
		</presente>
		<pretérito-imperfecto-1>
			<p><i>dara</i></p>
			<p><i>daras</i></p>
			<p><i>dara</i></p>
			<p><i>dáramos</i></p>
			<p><i>darais</i></p>
			<p><i>daran</i></p>
		</pretérito-imperfecto-1>
		<pretérito-imperfecto-2>
			<p><i>dase</i></p>
			<p><i>dases</i></p>
			<p><i>dase</i></p>
			<p><i>dásemos</i></p>
			<p><i>daseis</i></p>
			<p><i>dasen</i></p>
		</pretérito-imperfecto-2>
		<futuro>
			<p><i>dare</i></p>
			<p><i>dares</i></p>
			<p><i>dare</i></p>
			<p><i>dáremos</i></p>
			<p><i>dareis</i></p>
			<p><i>daren</i></p>
		</futuro>
		</Subjuntivo>
	<Imperativo>
		<afirmativo>
			<p><i>da</i></p>
			<p><i>de</i></p>
			<p><i>demos</i></p>
			<p><i>dad</i></p>
			<p><i>den</i></p>
		</afirmativo>
		<negativo>
			<p><i>des</i></p>
			<p><i>de</i></p>
			<p><i>demos</i></p>
			<p><i>déis</i></p>
			<p><i>den</i></p>
		</negativo>
	</Imperativo>
	<Condicional>
		<presente>
			<p><i>daría</i></p>
			<p><i>darías</i></p>
			<p><i>daría</i></p>
			<p><i>daríamos</i></p>
			<p><i>daríais</i></p>
			<p><i>darían</i></p>
		</presente>
		</Condicional>
	<Infinitivo>
		<infinitivo>
			<p><i>dar</i></p>
			<p><i>dado</i></p>
		</infinitivo>
	</Infinitivo>
	<Gerundio>
		<gerundio>
			<p><i>dando</i></p>
			<p><i>dado</i></p>
		</gerundio>
	</Gerundio>
	<Participo>
		<participo>
			<p><i>so</i></p>
		</participo>
	</Participo>
</template>

<template name="coext:enderse">
	<Indicativo>
		<presente>
			<p><i>iendo</i></p>
			<p><i>iendes</i></p>
			<p><i>iende</i></p>
			<p><i>endemos</i></p>
			<p><i>endéis</i></p>
			<p><i>ienden</i></p>
		</presente>
		<pretérito-imperfecto>
			<p><i>endía</i></p>
			<p><i>endías</i></p>
			<p><i>endía</i></p>
			<p><i>endíamos</i></p>
			<p><i>endíais</i></p>
			<p><i>endían</i></p>
		</pretérito-imperfecto>
		<pretérito-perfecto-simple>
			<p><i>endí</i></p>
			<p><i>endiste</i></p>
			<p><i>endió</i></p>
			<p><i>endimos</i></p>
			<p><i>endisteis</i></p>
			<p><i>endieron</i></p>
		</pretérito-perfecto-simple>
		<futuro>
			<p><i>enderé</i></p>
			<p><i>enderás</i></p>
			<p><i>enderá</i></p>
			<p><i>enderemos</i></p>
			<p><i>enderéis</i></p>
			<p><i>enderán</i></p>
		</futuro>
		</Indicativo>
	<Subjuntivo>
		<presente>
			<p><i>ienda</i></p>
			<p><i>iendas</i></p>
			<p><i>ienda</i></p>
			<p><i>endamos</i></p>
			<p><i>endáis</i></p>
			<p><i>iendan</i></p>
		</presente>
		<pretérito-imperfecto-1>
			<p><i>endiera</i></p>
			<p><i>endieras</i></p>
			<p><i>endiera</i></p>
			<p><i>endiéramos</i></p>
			<p><i>endierais</i></p>
			<p><i>endieran</i></p>
		</pretérito-imperfecto-1>
		<pretérito-imperfecto-2>
			<p><i>endiese</i></p>
			<p><i>endieses</i></p>
			<p><i>endiese</i></p>
			<p><i>endiésemos</i></p>
			<p><i>endieseis</i></p>
			<p><i>endiesen</i></p>
		</pretérito-imperfecto-2>
		<futuro>
			<p><i>endiere</i></p>
			<p><i>endieres</i></p>
			<p><i>endiere</i></p>
			<p><i>endiéremos</i></p>
			<p><i>endiereis</i></p>
			<p><i>endieren</i></p>
		</futuro>
		</Subjuntivo>
	<Imperativo>
		<afirmativo>
			<p><i>iéndete</i></p>
			<p><i>iéndase</i></p>
			<p><i>endámonos</i></p>
			<p><i>endeos</i></p>
			<p><i>iéndanse</i></p>
		</afirmativo>
		<negativo>
			<p><i>iendas</i></p>
			<p><i>ienda</i></p>
			<p><i>endamos</i></p>
			<p><i>endáis</i></p>
			<p><i>iendan</i></p>
		</negativo>
	</Imperativo>
	<Condicional>
		<presente>
			<p><i>endería</i></p>
			<p><i>enderías</i></p>
			<p><i>endería</i></p>
			<p><i>enderíamos</i></p>
			<p><i>enderíais</i></p>
			<p><i>enderían</i></p>
		</presente>
		</Condicional>
	<Infinitivo>
		<infinitivo>
			<p><i>enderse</i></p>
			<p><i>endido</i></p>
		</infinitivo>
	</Infinitivo>
	<Gerundio>
		<gerundio>
			<p><i>endiéndose</i></p>
			<p><i>endido</i></p>
		</gerundio>
	</Gerundio>
	<Participo>
		<participo>
			<p><i>endido</i></p>
		</participo>
	</Participo>
</template>

<template name="c:olarse">
	<Indicativo>
		<presente>
			<p><i>uelo</i></p>
			<p><i>uelas</i></p>
			<p><i>uela</i></p>
			<p><i>olamos</i></p>
			<p><i>oláis</i></p>
			<p><i>uelan</i></p>
		</presente>
		<pretérito-imperfecto>
			<p><i>olaba</i></p>
			<p><i>olabas</i></p>
			<p><i>olaba</i></p>
			<p><i>olábamos</i></p>
			<p><i>olabais</i></p>
			<p><i>olaban</i></p>
		</pretérito-imperfecto>
		<pretérito-perfecto-simple>
			<p><i>olé</i></p>
			<p><i>olaste</i></p>
			<p><i>oló</i></p>
			<p><i>olamos</i></p>
			<p><i>olasteis</i></p>
			<p><i>olaron</i></p>
		</pretérito-perfecto-simple>
		<futuro>
			<p><i>olaré</i></p>
			<p><i>olarás</i></p>
			<p><i>olará</i></p>
			<p><i>olaremos</i></p>
			<p><i>olaréis</i></p>
			<p><i>olarán</i></p>
		</futuro>
		</Indicativo>
	<Subjuntivo>
		<presente>
			<p><i>uele</i></p>
			<p><i>ueles</i></p>
			<p><i>uele</i></p>
			<p><i>olemos</i></p>
			<p><i>oléis</i></p>
			<p><i>uelen</i></p>
		</presente>
		<pretérito-imperfecto-1>
			<p><i>olara</i></p>
			<p><i>olaras</i></p>
			<p><i>olara</i></p>
			<p><i>oláramos</i></p>
			<p><i>olarais</i></p>
			<p><i>olaran</i></p>
		</pretérito-imperfecto-1>
		<pretérito-imperfecto-2>
			<p><i>olase</i></p>
			<p><i>olases</i></p>
			<p><i>olase</i></p>
			<p><i>olásemos</i></p>
			<p><i>olaseis</i></p>
			<p><i>olasen</i></p>
		</pretérito-imperfecto-2>
		<futuro>
			<p><i>olare</i></p>
			<p><i>olares</i></p>
			<p><i>olare</i></p>
			<p><i>oláremos</i></p>
			<p><i>olareis</i></p>
			<p><i>olaren</i></p>
		</futuro>
		</Subjuntivo>
	<Imperativo>
		<afirmativo>
			<p><i>uélate</i></p>
			<p><i>uélese</i></p>
			<p><i>olémonos</i></p>
			<p><i>olaos</i></p>
			<p><i>uélense</i></p>
		</afirmativo>
		<negativo>
			<p><i>ueles</i></p>
			<p><i>uele</i></p>
			<p><i>olemos</i></p>
			<p><i>oléis</i></p>
			<p><i>uelen</i></p>
		</negativo>
	</Imperativo>
	<Condicional>
		<presente>
			<p><i>olaría</i></p>
			<p><i>olarías</i></p>
			<p><i>olaría</i></p>
			<p><i>olaríamos</i></p>
			<p><i>olaríais</i></p>
			<p><i>olarían</i></p>
		</presente>
		</Condicional>
	<Infinitivo>
		<infinitivo>
			<p><i>olarse</i></p>
			<p><i>olado</i></p>
		</infinitivo>
	</Infinitivo>
	<Gerundio>
		<gerundio>
			<p><i>olándose</i></p>
			<p><i>olado</i></p>
		</gerundio>
	</Gerundio>
	<Participo>
		<participo>
			<p><i>olado</i></p>
		</participo>
	</Participo>
</template>

<template name="col:egir">
	<Indicativo>
		<presente>
			<p><i>ijo</i></p>
			<p><i>iges</i></p>
			<p><i>ige</i></p>
			<p><i>egimos</i></p>
			<p><i>egís</i></p>
			<p><i>igen</i></p>
		</presente>
		<pretérito-imperfecto>
			<p><i>egía</i></p>
			<p><i>egías</i></p>
			<p><i>egía</i></p>
			<p><i>egíamos</i></p>
			<p><i>egíais</i></p>
			<p><i>egían</i></p>
		</pretérito-imperfecto>
		<pretérito-perfecto-simple>
			<p><i>egí</i></p>
			<p><i>egiste</i></p>
			<p><i>igió</i></p>
			<p><i>egimos</i></p>
			<p><i>egisteis</i></p>
			<p><i>igieron</i></p>
		</pretérito-perfecto-simple>
		<futuro>
			<p><i>egiré</i></p>
			<p><i>egirás</i></p>
			<p><i>egirá</i></p>
			<p><i>egiremos</i></p>
			<p><i>egiréis</i></p>
			<p><i>egirán</i></p>
		</futuro>
		</Indicativo>
	<Subjuntivo>
		<presente>
			<p><i>ija</i></p>
			<p><i>ijas</i></p>
			<p><i>ija</i></p>
			<p><i>ijamos</i></p>
			<p><i>ijáis</i></p>
			<p><i>ijan</i></p>
		</presente>
		<pretérito-imperfecto-1>
			<p><i>igiera</i></p>
			<p><i>igieras</i></p>
			<p><i>igiera</i></p>
			<p><i>igiéramos</i></p>
			<p><i>igierais</i></p>
			<p><i>igieran</i></p>
		</pretérito-imperfecto-1>
		<pretérito-imperfecto-2>
			<p><i>igiese</i></p>
			<p><i>igieses</i></p>
			<p><i>igiese</i></p>
			<p><i>igiésemos</i></p>
			<p><i>igieseis</i></p>
			<p><i>igiesen</i></p>
		</pretérito-imperfecto-2>
		<futuro>
			<p><i>igiere</i></p>
			<p><i>igieres</i></p>
			<p><i>igiere</i></p>
			<p><i>igiéremos</i></p>
			<p><i>igiereis</i></p>
			<p><i>igieren</i></p>
		</futuro>
		</Subjuntivo>
	<Imperativo>
		<afirmativo>
			<p><i>ige</i></p>
			<p><i>ija</i></p>
			<p><i>ijamos</i></p>
			<p><i>egid</i></p>
			<p><i>ijan</i></p>
		</afirmativo>
		<negativo>
			<p><i>ijas</i></p>
			<p><i>ija</i></p>
			<p><i>ijamos</i></p>
			<p><i>ijáis</i></p>
			<p><i>ijan</i></p>
		</negativo>
	</Imperativo>
	<Condicional>
		<presente>
			<p><i>egiría</i></p>
			<p><i>egirías</i></p>
			<p><i>egiría</i></p>
			<p><i>egiríamos</i></p>
			<p><i>egiríais</i></p>
			<p><i>egirían</i></p>
		</presente>
		</Condicional>
	<Infinitivo>
		<infinitivo>
			<p><i>egir</i></p>
			<p><i>egido</i></p>
		</infinitivo>
	</Infinitivo>
	<Gerundio>
		<gerundio>
			<p><i>igiendo</i></p>
			<p><i>egido</i></p>
		</gerundio>
	</Gerundio>
	<Participo>
		<participo>
			<p><i>egido</i></p>
		</participo>
	</Participo>
</template>

<template name="com:enzar">
	<Indicativo>
		<presente>
			<p><i>ienzo</i></p>
			<p><i>ienzas</i></p>
			<p><i>ienza</i></p>
			<p><i>enzamos</i></p>
			<p><i>enzáis</i></p>
			<p><i>ienzan</i></p>
		</presente>
		<pretérito-imperfecto>
			<p><i>enzaba</i></p>
			<p><i>enzabas</i></p>
			<p><i>enzaba</i></p>
			<p><i>enzábamos</i></p>
			<p><i>enzabais</i></p>
			<p><i>enzaban</i></p>
		</pretérito-imperfecto>
		<pretérito-perfecto-simple>
			<p><i>encé</i></p>
			<p><i>enzaste</i></p>
			<p><i>enzó</i></p>
			<p><i>enzamos</i></p>
			<p><i>enzasteis</i></p>
			<p><i>enzaron</i></p>
		</pretérito-perfecto-simple>
		<futuro>
			<p><i>enzaré</i></p>
			<p><i>enzarás</i></p>
			<p><i>enzará</i></p>
			<p><i>enzaremos</i></p>
			<p><i>enzaréis</i></p>
			<p><i>enzarán</i></p>
		</futuro>
		</Indicativo>
	<Subjuntivo>
		<presente>
			<p><i>ience</i></p>
			<p><i>iences</i></p>
			<p><i>ience</i></p>
			<p><i>encemos</i></p>
			<p><i>encéis</i></p>
			<p><i>iencen</i></p>
		</presente>
		<pretérito-imperfecto-1>
			<p><i>enzara</i></p>
			<p><i>enzaras</i></p>
			<p><i>enzara</i></p>
			<p><i>enzáramos</i></p>
			<p><i>enzarais</i></p>
			<p><i>enzaran</i></p>
		</pretérito-imperfecto-1>
		<pretérito-imperfecto-2>
			<p><i>enzase</i></p>
			<p><i>enzases</i></p>
			<p><i>enzase</i></p>
			<p><i>enzásemos</i></p>
			<p><i>enzaseis</i></p>
			<p><i>enzasen</i></p>
		</pretérito-imperfecto-2>
		<futuro>
			<p><i>enzare</i></p>
			<p><i>enzares</i></p>
			<p><i>enzare</i></p>
			<p><i>enzáremos</i></p>
			<p><i>enzareis</i></p>
			<p><i>enzaren</i></p>
		</futuro>
		</Subjuntivo>
	<Imperativo>
		<afirmativo>
			<p><i>ienza</i></p>
			<p><i>ience</i></p>
			<p><i>encemos</i></p>
			<p><i>enzad</i></p>
			<p><i>iencen</i></p>
		</afirmativo>
		<negativo>
			<p><i>iences</i></p>
			<p><i>ience</i></p>
			<p><i>encemos</i></p>
			<p><i>encéis</i></p>
			<p><i>iencen</i></p>
		</negativo>
	</Imperativo>
	<Condicional>
		<presente>
			<p><i>enzaría</i></p>
			<p><i>enzarías</i></p>
			<p><i>enzaría</i></p>
			<p><i>enzaríamos</i></p>
			<p><i>enzaríais</i></p>
			<p><i>enzarían</i></p>
		</presente>
		</Condicional>
	<Infinitivo>
		<infinitivo>
			<p><i>enzar</i></p>
			<p><i>enzado</i></p>
		</infinitivo>
	</Infinitivo>
	<Gerundio>
		<gerundio>
			<p><i>enzando</i></p>
			<p><i>enzado</i></p>
		</gerundio>
	</Gerundio>
	<Participo>
		<participo>
			<p><i>enzado</i></p>
		</participo>
	</Participo>
</template>

<template name="comp:eler">
	<Indicativo>
		<presente>
			<p><i>elo</i></p>
			<p><i>eles</i></p>
			<p><i>ele</i></p>
			<p><i>elemos</i></p>
			<p><i>eléis</i></p>
			<p><i>elen</i></p>
		</presente>
		<pretérito-imperfecto>
			<p><i>elía</i></p>
			<p><i>elías</i></p>
			<p><i>elía</i></p>
			<p><i>elíamos</i></p>
			<p><i>elíais</i></p>
			<p><i>elían</i></p>
		</pretérito-imperfecto>
		<pretérito-perfecto-simple>
			<p><i>elí</i></p>
			<p><i>eliste</i></p>
			<p><i>elió</i></p>
			<p><i>elimos</i></p>
			<p><i>elisteis</i></p>
			<p><i>elieron</i></p>
		</pretérito-perfecto-simple>
		<futuro>
			<p><i>eleré</i></p>
			<p><i>elerás</i></p>
			<p><i>elerá</i></p>
			<p><i>eleremos</i></p>
			<p><i>eleréis</i></p>
			<p><i>elerán</i></p>
		</futuro>
		</Indicativo>
	<Subjuntivo>
		<presente>
			<p><i>ela</i></p>
			<p><i>elas</i></p>
			<p><i>ela</i></p>
			<p><i>elamos</i></p>
			<p><i>eláis</i></p>
			<p><i>elan</i></p>
		</presente>
		<pretérito-imperfecto-1>
			<p><i>eliera</i></p>
			<p><i>elieras</i></p>
			<p><i>eliera</i></p>
			<p><i>eliéramos</i></p>
			<p><i>elierais</i></p>
			<p><i>elieran</i></p>
		</pretérito-imperfecto-1>
		<pretérito-imperfecto-2>
			<p><i>eliese</i></p>
			<p><i>elieses</i></p>
			<p><i>eliese</i></p>
			<p><i>eliésemos</i></p>
			<p><i>elieseis</i></p>
			<p><i>eliesen</i></p>
		</pretérito-imperfecto-2>
		<futuro>
			<p><i>eliere</i></p>
			<p><i>elieres</i></p>
			<p><i>eliere</i></p>
			<p><i>eliéremos</i></p>
			<p><i>eliereis</i></p>
			<p><i>elieren</i></p>
		</futuro>
		</Subjuntivo>
	<Imperativo>
		<afirmativo>
			<p><i>ele</i></p>
			<p><i>ela</i></p>
			<p><i>elamos</i></p>
			<p><i>eled</i></p>
			<p><i>elan</i></p>
		</afirmativo>
		<negativo>
			<p><i>elas</i></p>
			<p><i>ela</i></p>
			<p><i>elamos</i></p>
			<p><i>eláis</i></p>
			<p><i>elan</i></p>
		</negativo>
	</Imperativo>
	<Condicional>
		<presente>
			<p><i>elería</i></p>
			<p><i>elerías</i></p>
			<p><i>elería</i></p>
			<p><i>eleríamos</i></p>
			<p><i>eleríais</i></p>
			<p><i>elerían</i></p>
		</presente>
		</Condicional>
	<Infinitivo>
		<infinitivo>
			<p><i>eler</i></p>
			<p><i>elido</i></p>
		</infinitivo>
	</Infinitivo>
	<Gerundio>
		<gerundio>
			<p><i>eliendo</i></p>
			<p><i>elido</i></p>
		</gerundio>
	</Gerundio>
	<Participo>
		<participo>
			<p><i>ulso</i></p>
		</participo>
	</Participo>
</template>

<template name="compen:etrarse">
	<Indicativo>
		<presente>
			<p><i>etro</i></p>
			<p><i>etras</i></p>
			<p><i>etra</i></p>
			<p><i>etramos</i></p>
			<p><i>etráis</i></p>
			<p><i>etran</i></p>
		</presente>
		<pretérito-imperfecto>
			<p><i>etraba</i></p>
			<p><i>etrabas</i></p>
			<p><i>etraba</i></p>
			<p><i>etrábamos</i></p>
			<p><i>etrabais</i></p>
			<p><i>etraban</i></p>
		</pretérito-imperfecto>
		<pretérito-perfecto-simple>
			<p><i>etré</i></p>
			<p><i>etraste</i></p>
			<p><i>etró</i></p>
			<p><i>etramos</i></p>
			<p><i>etrasteis</i></p>
			<p><i>etraron</i></p>
		</pretérito-perfecto-simple>
		<futuro>
			<p><i>etraré</i></p>
			<p><i>etrarás</i></p>
			<p><i>etrará</i></p>
			<p><i>etraremos</i></p>
			<p><i>etraréis</i></p>
			<p><i>etrarán</i></p>
		</futuro>
		</Indicativo>
	<Subjuntivo>
		<presente>
			<p><i>etre</i></p>
			<p><i>etres</i></p>
			<p><i>etre</i></p>
			<p><i>etremos</i></p>
			<p><i>etréis</i></p>
			<p><i>etren</i></p>
		</presente>
		<pretérito-imperfecto-1>
			<p><i>etrara</i></p>
			<p><i>etraras</i></p>
			<p><i>etrara</i></p>
			<p><i>etráramos</i></p>
			<p><i>etrarais</i></p>
			<p><i>etraran</i></p>
		</pretérito-imperfecto-1>
		<pretérito-imperfecto-2>
			<p><i>etrase</i></p>
			<p><i>etrases</i></p>
			<p><i>etrase</i></p>
			<p><i>etrásemos</i></p>
			<p><i>etraseis</i></p>
			<p><i>etrasen</i></p>
		</pretérito-imperfecto-2>
		<futuro>
			<p><i>etrare</i></p>
			<p><i>etrares</i></p>
			<p><i>etrare</i></p>
			<p><i>etráremos</i></p>
			<p><i>etrareis</i></p>
			<p><i>etraren</i></p>
		</futuro>
		</Subjuntivo>
	<Imperativo>
		<afirmativo>
			<p><i>étrate</i></p>
			<p><i>étrese</i></p>
			<p><i>etrémonos</i></p>
			<p><i>etraos</i></p>
			<p><i>étrense</i></p>
		</afirmativo>
		<negativo>
			<p><i>etres</i></p>
			<p><i>etre</i></p>
			<p><i>etremos</i></p>
			<p><i>etréis</i></p>
			<p><i>etren</i></p>
		</negativo>
	</Imperativo>
	<Condicional>
		<presente>
			<p><i>etraría</i></p>
			<p><i>etrarías</i></p>
			<p><i>etraría</i></p>
			<p><i>etraríamos</i></p>
			<p><i>etraríais</i></p>
			<p><i>etrarían</i></p>
		</presente>
		</Condicional>
	<Infinitivo>
		<infinitivo>
			<p><i>etrarse</i></p>
			<p><i>etrado</i></p>
		</infinitivo>
	</Infinitivo>
	<Gerundio>
		<gerundio>
			<p><i>etrándose</i></p>
			<p><i>etrado</i></p>
		</gerundio>
	</Gerundio>
	<Participo>
		<participo>
			<p><i>etrado</i></p>
		</participo>
	</Participo>
</template>

<template name="comp:etir">
	<Indicativo>
		<presente>
			<p><i>ito</i></p>
			<p><i>ites</i></p>
			<p><i>ite</i></p>
			<p><i>etimos</i></p>
			<p><i>etís</i></p>
			<p><i>iten</i></p>
		</presente>
		<pretérito-imperfecto>
			<p><i>etía</i></p>
			<p><i>etías</i></p>
			<p><i>etía</i></p>
			<p><i>etíamos</i></p>
			<p><i>etíais</i></p>
			<p><i>etían</i></p>
		</pretérito-imperfecto>
		<pretérito-perfecto-simple>
			<p><i>etí</i></p>
			<p><i>etiste</i></p>
			<p><i>itió</i></p>
			<p><i>etimos</i></p>
			<p><i>etisteis</i></p>
			<p><i>itieron</i></p>
		</pretérito-perfecto-simple>
		<futuro>
			<p><i>etiré</i></p>
			<p><i>etirás</i></p>
			<p><i>etirá</i></p>
			<p><i>etiremos</i></p>
			<p><i>etiréis</i></p>
			<p><i>etirán</i></p>
		</futuro>
		</Indicativo>
	<Subjuntivo>
		<presente>
			<p><i>ita</i></p>
			<p><i>itas</i></p>
			<p><i>ita</i></p>
			<p><i>itamos</i></p>
			<p><i>itáis</i></p>
			<p><i>itan</i></p>
		</presente>
		<pretérito-imperfecto-1>
			<p><i>itiera</i></p>
			<p><i>itieras</i></p>
			<p><i>itiera</i></p>
			<p><i>itiéramos</i></p>
			<p><i>itierais</i></p>
			<p><i>itieran</i></p>
		</pretérito-imperfecto-1>
		<pretérito-imperfecto-2>
			<p><i>itiese</i></p>
			<p><i>itieses</i></p>
			<p><i>itiese</i></p>
			<p><i>itiésemos</i></p>
			<p><i>itieseis</i></p>
			<p><i>itiesen</i></p>
		</pretérito-imperfecto-2>
		<futuro>
			<p><i>itiere</i></p>
			<p><i>itieres</i></p>
			<p><i>itiere</i></p>
			<p><i>itiéremos</i></p>
			<p><i>itiereis</i></p>
			<p><i>itieren</i></p>
		</futuro>
		</Subjuntivo>
	<Imperativo>
		<afirmativo>
			<p><i>ite</i></p>
			<p><i>ita</i></p>
			<p><i>itamos</i></p>
			<p><i>etid</i></p>
			<p><i>itan</i></p>
		</afirmativo>
		<negativo>
			<p><i>itas</i></p>
			<p><i>ita</i></p>
			<p><i>itamos</i></p>
			<p><i>itáis</i></p>
			<p><i>itan</i></p>
		</negativo>
	</Imperativo>
	<Condicional>
		<presente>
			<p><i>etiría</i></p>
			<p><i>etirías</i></p>
			<p><i>etiría</i></p>
			<p><i>etiríamos</i></p>
			<p><i>etiríais</i></p>
			<p><i>etirían</i></p>
		</presente>
		</Condicional>
	<Infinitivo>
		<infinitivo>
			<p><i>etir</i></p>
			<p><i>etido</i></p>
		</infinitivo>
	</Infinitivo>
	<Gerundio>
		<gerundio>
			<p><i>itiendo</i></p>
			<p><i>etido</i></p>
		</gerundio>
	</Gerundio>
	<Participo>
		<participo>
			<p><i>etido</i></p>
		</participo>
	</Participo>
</template>

<template name="comp:ortarse">
	<Indicativo>
		<presente>
			<p><i>orto</i></p>
			<p><i>ortas</i></p>
			<p><i>orta</i></p>
			<p><i>ortamos</i></p>
			<p><i>ortáis</i></p>
			<p><i>ortan</i></p>
		</presente>
		<pretérito-imperfecto>
			<p><i>ortaba</i></p>
			<p><i>ortabas</i></p>
			<p><i>ortaba</i></p>
			<p><i>ortábamos</i></p>
			<p><i>ortabais</i></p>
			<p><i>ortaban</i></p>
		</pretérito-imperfecto>
		<pretérito-perfecto-simple>
			<p><i>orté</i></p>
			<p><i>ortaste</i></p>
			<p><i>ortó</i></p>
			<p><i>ortamos</i></p>
			<p><i>ortasteis</i></p>
			<p><i>ortaron</i></p>
		</pretérito-perfecto-simple>
		<futuro>
			<p><i>ortaré</i></p>
			<p><i>ortarás</i></p>
			<p><i>ortará</i></p>
			<p><i>ortaremos</i></p>
			<p><i>ortaréis</i></p>
			<p><i>ortarán</i></p>
		</futuro>
		</Indicativo>
	<Subjuntivo>
		<presente>
			<p><i>orte</i></p>
			<p><i>ortes</i></p>
			<p><i>orte</i></p>
			<p><i>ortemos</i></p>
			<p><i>ortéis</i></p>
			<p><i>orten</i></p>
		</presente>
		<pretérito-imperfecto-1>
			<p><i>ortara</i></p>
			<p><i>ortaras</i></p>
			<p><i>ortara</i></p>
			<p><i>ortáramos</i></p>
			<p><i>ortarais</i></p>
			<p><i>ortaran</i></p>
		</pretérito-imperfecto-1>
		<pretérito-imperfecto-2>
			<p><i>ortase</i></p>
			<p><i>ortases</i></p>
			<p><i>ortase</i></p>
			<p><i>ortásemos</i></p>
			<p><i>ortaseis</i></p>
			<p><i>ortasen</i></p>
		</pretérito-imperfecto-2>
		<futuro>
			<p><i>ortare</i></p>
			<p><i>ortares</i></p>
			<p><i>ortare</i></p>
			<p><i>ortáremos</i></p>
			<p><i>ortareis</i></p>
			<p><i>ortaren</i></p>
		</futuro>
		</Subjuntivo>
	<Imperativo>
		<afirmativo>
			<p><i>órtate</i></p>
			<p><i>órtese</i></p>
			<p><i>ortémonos</i></p>
			<p><i>ortaos</i></p>
			<p><i>órtense</i></p>
		</afirmativo>
		<negativo>
			<p><i>ortes</i></p>
			<p><i>orte</i></p>
			<p><i>ortemos</i></p>
			<p><i>ortéis</i></p>
			<p><i>orten</i></p>
		</negativo>
	</Imperativo>
	<Condicional>
		<presente>
			<p><i>ortaría</i></p>
			<p><i>ortarías</i></p>
			<p><i>ortaría</i></p>
			<p><i>ortaríamos</i></p>
			<p><i>ortaríais</i></p>
			<p><i>ortarían</i></p>
		</presente>
		</Condicional>
	<Infinitivo>
		<infinitivo>
			<p><i>ortarse</i></p>
			<p><i>ortado</i></p>
		</infinitivo>
	</Infinitivo>
	<Gerundio>
		<gerundio>
			<p><i>ortándose</i></p>
			<p><i>ortado</i></p>
		</gerundio>
	</Gerundio>
	<Participo>
		<participo>
			<p><i>ortado</i></p>
		</participo>
	</Participo>
</template>

<template name="compren:der">
	<Indicativo>
		<presente>
			<p><i>do</i></p>
			<p><i>des</i></p>
			<p><i>de</i></p>
			<p><i>demos</i></p>
			<p><i>déis</i></p>
			<p><i>den</i></p>
		</presente>
		<pretérito-imperfecto>
			<p><i>día</i></p>
			<p><i>días</i></p>
			<p><i>día</i></p>
			<p><i>díamos</i></p>
			<p><i>díais</i></p>
			<p><i>dían</i></p>
		</pretérito-imperfecto>
		<pretérito-perfecto-simple>
			<p><i>dí</i></p>
			<p><i>diste</i></p>
			<p><i>dió</i></p>
			<p><i>dimos</i></p>
			<p><i>disteis</i></p>
			<p><i>dieron</i></p>
		</pretérito-perfecto-simple>
		<futuro>
			<p><i>deré</i></p>
			<p><i>derás</i></p>
			<p><i>derá</i></p>
			<p><i>deremos</i></p>
			<p><i>deréis</i></p>
			<p><i>derán</i></p>
		</futuro>
		</Indicativo>
	<Subjuntivo>
		<presente>
			<p><i>da</i></p>
			<p><i>das</i></p>
			<p><i>da</i></p>
			<p><i>damos</i></p>
			<p><i>dáis</i></p>
			<p><i>dan</i></p>
		</presente>
		<pretérito-imperfecto-1>
			<p><i>diera</i></p>
			<p><i>dieras</i></p>
			<p><i>diera</i></p>
			<p><i>diéramos</i></p>
			<p><i>dierais</i></p>
			<p><i>dieran</i></p>
		</pretérito-imperfecto-1>
		<pretérito-imperfecto-2>
			<p><i>diese</i></p>
			<p><i>dieses</i></p>
			<p><i>diese</i></p>
			<p><i>diésemos</i></p>
			<p><i>dieseis</i></p>
			<p><i>diesen</i></p>
		</pretérito-imperfecto-2>
		<futuro>
			<p><i>diere</i></p>
			<p><i>dieres</i></p>
			<p><i>diere</i></p>
			<p><i>diéremos</i></p>
			<p><i>diereis</i></p>
			<p><i>dieren</i></p>
		</futuro>
		</Subjuntivo>
	<Imperativo>
		<afirmativo>
			<p><i>de</i></p>
			<p><i>da</i></p>
			<p><i>damos</i></p>
			<p><i>ded</i></p>
			<p><i>dan</i></p>
		</afirmativo>
		<negativo>
			<p><i>das</i></p>
			<p><i>da</i></p>
			<p><i>damos</i></p>
			<p><i>dáis</i></p>
			<p><i>dan</i></p>
		</negativo>
	</Imperativo>
	<Condicional>
		<presente>
			<p><i>dería</i></p>
			<p><i>derías</i></p>
			<p><i>dería</i></p>
			<p><i>deríamos</i></p>
			<p><i>deríais</i></p>
			<p><i>derían</i></p>
		</presente>
		</Condicional>
	<Infinitivo>
		<infinitivo>
			<p><i>der</i></p>
			<p><i>dido</i></p>
		</infinitivo>
	</Infinitivo>
	<Gerundio>
		<gerundio>
			<p><i>diendo</i></p>
			<p><i>dido</i></p>
		</gerundio>
	</Gerundio>
	<Participo>
		<participo>
			<p><i>so</i></p>
		</participo>
	</Participo>
</template>

<template name="compr:imir">
	<Indicativo>
		<presente>
			<p><i>imo</i></p>
			<p><i>imes</i></p>
			<p><i>ime</i></p>
			<p><i>imimos</i></p>
			<p><i>imís</i></p>
			<p><i>imen</i></p>
		</presente>
		<pretérito-imperfecto>
			<p><i>imía</i></p>
			<p><i>imías</i></p>
			<p><i>imía</i></p>
			<p><i>imíamos</i></p>
			<p><i>imíais</i></p>
			<p><i>imían</i></p>
		</pretérito-imperfecto>
		<pretérito-perfecto-simple>
			<p><i>imí</i></p>
			<p><i>imiste</i></p>
			<p><i>imió</i></p>
			<p><i>imimos</i></p>
			<p><i>imisteis</i></p>
			<p><i>imieron</i></p>
		</pretérito-perfecto-simple>
		<futuro>
			<p><i>imiré</i></p>
			<p><i>imirás</i></p>
			<p><i>imirá</i></p>
			<p><i>imiremos</i></p>
			<p><i>imiréis</i></p>
			<p><i>imirán</i></p>
		</futuro>
		</Indicativo>
	<Subjuntivo>
		<presente>
			<p><i>ima</i></p>
			<p><i>imas</i></p>
			<p><i>ima</i></p>
			<p><i>imamos</i></p>
			<p><i>imáis</i></p>
			<p><i>iman</i></p>
		</presente>
		<pretérito-imperfecto-1>
			<p><i>imiera</i></p>
			<p><i>imieras</i></p>
			<p><i>imiera</i></p>
			<p><i>imiéramos</i></p>
			<p><i>imierais</i></p>
			<p><i>imieran</i></p>
		</pretérito-imperfecto-1>
		<pretérito-imperfecto-2>
			<p><i>imiese</i></p>
			<p><i>imieses</i></p>
			<p><i>imiese</i></p>
			<p><i>imiésemos</i></p>
			<p><i>imieseis</i></p>
			<p><i>imiesen</i></p>
		</pretérito-imperfecto-2>
		<futuro>
			<p><i>imiere</i></p>
			<p><i>imieres</i></p>
			<p><i>imiere</i></p>
			<p><i>imiéremos</i></p>
			<p><i>imiereis</i></p>
			<p><i>imieren</i></p>
		</futuro>
		</Subjuntivo>
	<Imperativo>
		<afirmativo>
			<p><i>ime</i></p>
			<p><i>ima</i></p>
			<p><i>imamos</i></p>
			<p><i>imid</i></p>
			<p><i>iman</i></p>
		</afirmativo>
		<negativo>
			<p><i>imas</i></p>
			<p><i>ima</i></p>
			<p><i>imamos</i></p>
			<p><i>imáis</i></p>
			<p><i>iman</i></p>
		</negativo>
	</Imperativo>
	<Condicional>
		<presente>
			<p><i>imiría</i></p>
			<p><i>imirías</i></p>
			<p><i>imiría</i></p>
			<p><i>imiríamos</i></p>
			<p><i>imiríais</i></p>
			<p><i>imirían</i></p>
		</presente>
		</Condicional>
	<Infinitivo>
		<infinitivo>
			<p><i>imir</i></p>
			<p><i>imido</i></p>
		</infinitivo>
	</Infinitivo>
	<Gerundio>
		<gerundio>
			<p><i>imiendo</i></p>
			<p><i>imido</i></p>
		</gerundio>
	</Gerundio>
	<Participo>
		<participo>
			<p><i>eso</i></p>
		</participo>
	</Participo>
</template>

<template name="conc:ebir">
	<Indicativo>
		<presente>
			<p><i>ibo</i></p>
			<p><i>ibes</i></p>
			<p><i>ibe</i></p>
			<p><i>ebimos</i></p>
			<p><i>ebís</i></p>
			<p><i>iben</i></p>
		</presente>
		<pretérito-imperfecto>
			<p><i>ebía</i></p>
			<p><i>ebías</i></p>
			<p><i>ebía</i></p>
			<p><i>ebíamos</i></p>
			<p><i>ebíais</i></p>
			<p><i>ebían</i></p>
		</pretérito-imperfecto>
		<pretérito-perfecto-simple>
			<p><i>ebí</i></p>
			<p><i>ebiste</i></p>
			<p><i>ibió</i></p>
			<p><i>ebimos</i></p>
			<p><i>ebisteis</i></p>
			<p><i>ibieron</i></p>
		</pretérito-perfecto-simple>
		<futuro>
			<p><i>ebiré</i></p>
			<p><i>ebirás</i></p>
			<p><i>ebirá</i></p>
			<p><i>ebiremos</i></p>
			<p><i>ebiréis</i></p>
			<p><i>ebirán</i></p>
		</futuro>
		</Indicativo>
	<Subjuntivo>
		<presente>
			<p><i>iba</i></p>
			<p><i>ibas</i></p>
			<p><i>iba</i></p>
			<p><i>ibamos</i></p>
			<p><i>ibáis</i></p>
			<p><i>iban</i></p>
		</presente>
		<pretérito-imperfecto-1>
			<p><i>ibiera</i></p>
			<p><i>ibieras</i></p>
			<p><i>ibiera</i></p>
			<p><i>ibiéramos</i></p>
			<p><i>ibierais</i></p>
			<p><i>ibieran</i></p>
		</pretérito-imperfecto-1>
		<pretérito-imperfecto-2>
			<p><i>ibiese</i></p>
			<p><i>ibieses</i></p>
			<p><i>ibiese</i></p>
			<p><i>ibiésemos</i></p>
			<p><i>ibieseis</i></p>
			<p><i>ibiesen</i></p>
		</pretérito-imperfecto-2>
		<futuro>
			<p><i>ibiere</i></p>
			<p><i>ibieres</i></p>
			<p><i>ibiere</i></p>
			<p><i>ibiéremos</i></p>
			<p><i>ibiereis</i></p>
			<p><i>ibieren</i></p>
		</futuro>
		</Subjuntivo>
	<Imperativo>
		<afirmativo>
			<p><i>ibe</i></p>
			<p><i>iba</i></p>
			<p><i>ibamos</i></p>
			<p><i>ebid</i></p>
			<p><i>iban</i></p>
		</afirmativo>
		<negativo>
			<p><i>ibas</i></p>
			<p><i>iba</i></p>
			<p><i>ibamos</i></p>
			<p><i>ibáis</i></p>
			<p><i>iban</i></p>
		</negativo>
	</Imperativo>
	<Condicional>
		<presente>
			<p><i>ebiría</i></p>
			<p><i>ebirías</i></p>
			<p><i>ebiría</i></p>
			<p><i>ebiríamos</i></p>
			<p><i>ebiríais</i></p>
			<p><i>ebirían</i></p>
		</presente>
		</Condicional>
	<Infinitivo>
		<infinitivo>
			<p><i>ebir</i></p>
			<p><i>ebido</i></p>
		</infinitivo>
	</Infinitivo>
	<Gerundio>
		<gerundio>
			<p><i>ibiendo</i></p>
			<p><i>ebido</i></p>
		</gerundio>
	</Gerundio>
	<Participo>
		<participo>
			<p><i>ebido</i></p>
		</participo>
	</Participo>
</template>

<template name="conclu:ir">
	<Indicativo>
		<presente>
			<p><i>yo</i></p>
			<p><i>yes</i></p>
			<p><i>ye</i></p>
			<p><i>imos</i></p>
			<p><i>ís</i></p>
			<p><i>yen</i></p>
		</presente>
		<pretérito-imperfecto>
			<p><i>ía</i></p>
			<p><i>ías</i></p>
			<p><i>ía</i></p>
			<p><i>íamos</i></p>
			<p><i>íais</i></p>
			<p><i>ían</i></p>
		</pretérito-imperfecto>
		<pretérito-perfecto-simple>
			<p><i>í</i></p>
			<p><i>iste</i></p>
			<p><i>yó</i></p>
			<p><i>imos</i></p>
			<p><i>isteis</i></p>
			<p><i>yeron</i></p>
		</pretérito-perfecto-simple>
		<futuro>
			<p><i>iré</i></p>
			<p><i>irás</i></p>
			<p><i>irá</i></p>
			<p><i>iremos</i></p>
			<p><i>iréis</i></p>
			<p><i>irán</i></p>
		</futuro>
		</Indicativo>
	<Subjuntivo>
		<presente>
			<p><i>ya</i></p>
			<p><i>yas</i></p>
			<p><i>ya</i></p>
			<p><i>yamos</i></p>
			<p><i>yáis</i></p>
			<p><i>yan</i></p>
		</presente>
		<pretérito-imperfecto-1>
			<p><i>yera</i></p>
			<p><i>yeras</i></p>
			<p><i>yera</i></p>
			<p><i>yéramos</i></p>
			<p><i>yerais</i></p>
			<p><i>yeran</i></p>
		</pretérito-imperfecto-1>
		<pretérito-imperfecto-2>
			<p><i>yese</i></p>
			<p><i>yeses</i></p>
			<p><i>yese</i></p>
			<p><i>yésemos</i></p>
			<p><i>yeseis</i></p>
			<p><i>yesen</i></p>
		</pretérito-imperfecto-2>
		<futuro>
			<p><i>yere</i></p>
			<p><i>yeres</i></p>
			<p><i>yere</i></p>
			<p><i>yéremos</i></p>
			<p><i>yereis</i></p>
			<p><i>yeren</i></p>
		</futuro>
		</Subjuntivo>
	<Imperativo>
		<afirmativo>
			<p><i>ye</i></p>
			<p><i>ya</i></p>
			<p><i>yamos</i></p>
			<p><i>id</i></p>
			<p><i>yan</i></p>
		</afirmativo>
		<negativo>
			<p><i>yas</i></p>
			<p><i>ya</i></p>
			<p><i>yamos</i></p>
			<p><i>yáis</i></p>
			<p><i>yan</i></p>
		</negativo>
	</Imperativo>
	<Condicional>
		<presente>
			<p><i>iría</i></p>
			<p><i>irías</i></p>
			<p><i>iría</i></p>
			<p><i>iríamos</i></p>
			<p><i>iríais</i></p>
			<p><i>irían</i></p>
		</presente>
		</Condicional>
	<Infinitivo>
		<infinitivo>
			<p><i>ir</i></p>
			<p><i>ido</i></p>
		</infinitivo>
	</Infinitivo>
	<Gerundio>
		<gerundio>
			<p><i>yendo</i></p>
			<p><i>ido</i></p>
		</gerundio>
	</Gerundio>
	<Participo>
		<participo>
			<p><i>so</i></p>
		</participo>
	</Participo>
</template>

<template name="conc:omerse">
	<Indicativo>
		<presente>
			<p><i>omo</i></p>
			<p><i>omes</i></p>
			<p><i>ome</i></p>
			<p><i>omemos</i></p>
			<p><i>oméis</i></p>
			<p><i>omen</i></p>
		</presente>
		<pretérito-imperfecto>
			<p><i>omía</i></p>
			<p><i>omías</i></p>
			<p><i>omía</i></p>
			<p><i>omíamos</i></p>
			<p><i>omíais</i></p>
			<p><i>omían</i></p>
		</pretérito-imperfecto>
		<pretérito-perfecto-simple>
			<p><i>omí</i></p>
			<p><i>omiste</i></p>
			<p><i>omió</i></p>
			<p><i>omimos</i></p>
			<p><i>omisteis</i></p>
			<p><i>omieron</i></p>
		</pretérito-perfecto-simple>
		<futuro>
			<p><i>omeré</i></p>
			<p><i>omerás</i></p>
			<p><i>omerá</i></p>
			<p><i>omeremos</i></p>
			<p><i>omeréis</i></p>
			<p><i>omerán</i></p>
		</futuro>
		</Indicativo>
	<Subjuntivo>
		<presente>
			<p><i>oma</i></p>
			<p><i>omas</i></p>
			<p><i>oma</i></p>
			<p><i>omamos</i></p>
			<p><i>omáis</i></p>
			<p><i>oman</i></p>
		</presente>
		<pretérito-imperfecto-1>
			<p><i>omiera</i></p>
			<p><i>omieras</i></p>
			<p><i>omiera</i></p>
			<p><i>omiéramos</i></p>
			<p><i>omierais</i></p>
			<p><i>omieran</i></p>
		</pretérito-imperfecto-1>
		<pretérito-imperfecto-2>
			<p><i>omiese</i></p>
			<p><i>omieses</i></p>
			<p><i>omiese</i></p>
			<p><i>omiésemos</i></p>
			<p><i>omieseis</i></p>
			<p><i>omiesen</i></p>
		</pretérito-imperfecto-2>
		<futuro>
			<p><i>omiere</i></p>
			<p><i>omieres</i></p>
			<p><i>omiere</i></p>
			<p><i>omiéremos</i></p>
			<p><i>omiereis</i></p>
			<p><i>omieren</i></p>
		</futuro>
		</Subjuntivo>
	<Imperativo>
		<afirmativo>
			<p><i>ómete</i></p>
			<p><i>ómase</i></p>
			<p><i>omámonos</i></p>
			<p><i>omeos</i></p>
			<p><i>ómanse</i></p>
		</afirmativo>
		<negativo>
			<p><i>omas</i></p>
			<p><i>oma</i></p>
			<p><i>omamos</i></p>
			<p><i>omáis</i></p>
			<p><i>oman</i></p>
		</negativo>
	</Imperativo>
	<Condicional>
		<presente>
			<p><i>omería</i></p>
			<p><i>omerías</i></p>
			<p><i>omería</i></p>
			<p><i>omeríamos</i></p>
			<p><i>omeríais</i></p>
			<p><i>omerían</i></p>
		</presente>
		</Condicional>
	<Infinitivo>
		<infinitivo>
			<p><i>omerse</i></p>
			<p><i>omido</i></p>
		</infinitivo>
	</Infinitivo>
	<Gerundio>
		<gerundio>
			<p><i>omiéndose</i></p>
			<p><i>omido</i></p>
		</gerundio>
	</Gerundio>
	<Participo>
		<participo>
			<p><i>omido</i></p>
		</participo>
	</Participo>
</template>

<template name="cond:ecir">
	<Indicativo>
		<presente>
			<p><i>igo</i></p>
			<p><i>ices</i></p>
			<p><i>ice</i></p>
			<p><i>ecimos</i></p>
			<p><i>ecís</i></p>
			<p><i>icen</i></p>
		</presente>
		<pretérito-imperfecto>
			<p><i>ecía</i></p>
			<p><i>ecías</i></p>
			<p><i>ecía</i></p>
			<p><i>ecíamos</i></p>
			<p><i>ecíais</i></p>
			<p><i>ecían</i></p>
		</pretérito-imperfecto>
		<pretérito-perfecto-simple>
			<p><i>ije</i></p>
			<p><i>ijiste</i></p>
			<p><i>ijo</i></p>
			<p><i>ijimos</i></p>
			<p><i>ijisteis</i></p>
			<p><i>ijeron</i></p>
		</pretérito-perfecto-simple>
		<futuro>
			<p><i>iré</i></p>
			<p><i>irás</i></p>
			<p><i>irá</i></p>
			<p><i>iremos</i></p>
			<p><i>iréis</i></p>
			<p><i>irán</i></p>
		</futuro>
		</Indicativo>
	<Subjuntivo>
		<presente>
			<p><i>iga</i></p>
			<p><i>igas</i></p>
			<p><i>iga</i></p>
			<p><i>igamos</i></p>
			<p><i>igáis</i></p>
			<p><i>igan</i></p>
		</presente>
		<pretérito-imperfecto-1>
			<p><i>ijera</i></p>
			<p><i>ijeras</i></p>
			<p><i>ijera</i></p>
			<p><i>ijéramos</i></p>
			<p><i>ijerais</i></p>
			<p><i>ijeran</i></p>
		</pretérito-imperfecto-1>
		<pretérito-imperfecto-2>
			<p><i>ijese</i></p>
			<p><i>ijeses</i></p>
			<p><i>ijese</i></p>
			<p><i>ijésemos</i></p>
			<p><i>ijeseis</i></p>
			<p><i>ijesen</i></p>
		</pretérito-imperfecto-2>
		<futuro>
			<p><i>ijere</i></p>
			<p><i>ijeres</i></p>
			<p><i>ijere</i></p>
			<p><i>ijéremos</i></p>
			<p><i>ijereis</i></p>
			<p><i>ijeren</i></p>
		</futuro>
		</Subjuntivo>
	<Imperativo>
		<afirmativo>
			<p><i>ice</i></p>
			<p><i>iga</i></p>
			<p><i>igamos</i></p>
			<p><i>ecid</i></p>
			<p><i>igan</i></p>
		</afirmativo>
		<negativo>
			<p><i>igas</i></p>
			<p><i>iga</i></p>
			<p><i>igamos</i></p>
			<p><i>igáis</i></p>
			<p><i>igan</i></p>
		</negativo>
	</Imperativo>
	<Condicional>
		<presente>
			<p><i>iría</i></p>
			<p><i>irías</i></p>
			<p><i>iría</i></p>
			<p><i>iríamos</i></p>
			<p><i>iríais</i></p>
			<p><i>irían</i></p>
		</presente>
		</Condicional>
	<Infinitivo>
		<infinitivo>
			<p><i>ecir</i></p>
			<p><i>icho</i></p>
		</infinitivo>
	</Infinitivo>
	<Gerundio>
		<gerundio>
			<p><i>iciendo</i></p>
			<p><i>icho</i></p>
		</gerundio>
	</Gerundio>
	<Participo>
		<participo>
			<p><i>icho</i></p>
		</participo>
	</Participo>
</template>

<template name="cond:oler">
	<Indicativo>
		<presente>
			<p><i>uelo</i></p>
			<p><i>ueles</i></p>
			<p><i>uele</i></p>
			<p><i>olemos</i></p>
			<p><i>oléis</i></p>
			<p><i>uelen</i></p>
		</presente>
		<pretérito-imperfecto>
			<p><i>olía</i></p>
			<p><i>olías</i></p>
			<p><i>olía</i></p>
			<p><i>olíamos</i></p>
			<p><i>olíais</i></p>
			<p><i>olían</i></p>
		</pretérito-imperfecto>
		<pretérito-perfecto-simple>
			<p><i>olí</i></p>
			<p><i>oliste</i></p>
			<p><i>olió</i></p>
			<p><i>olimos</i></p>
			<p><i>olisteis</i></p>
			<p><i>olieron</i></p>
		</pretérito-perfecto-simple>
		<futuro>
			<p><i>oleré</i></p>
			<p><i>olerás</i></p>
			<p><i>olerá</i></p>
			<p><i>oleremos</i></p>
			<p><i>oleréis</i></p>
			<p><i>olerán</i></p>
		</futuro>
		</Indicativo>
	<Subjuntivo>
		<presente>
			<p><i>uela</i></p>
			<p><i>uelas</i></p>
			<p><i>uela</i></p>
			<p><i>olamos</i></p>
			<p><i>oláis</i></p>
			<p><i>uelan</i></p>
		</presente>
		<pretérito-imperfecto-1>
			<p><i>oliera</i></p>
			<p><i>olieras</i></p>
			<p><i>oliera</i></p>
			<p><i>oliéramos</i></p>
			<p><i>olierais</i></p>
			<p><i>olieran</i></p>
		</pretérito-imperfecto-1>
		<pretérito-imperfecto-2>
			<p><i>oliese</i></p>
			<p><i>olieses</i></p>
			<p><i>oliese</i></p>
			<p><i>oliésemos</i></p>
			<p><i>olieseis</i></p>
			<p><i>oliesen</i></p>
		</pretérito-imperfecto-2>
		<futuro>
			<p><i>oliere</i></p>
			<p><i>olieres</i></p>
			<p><i>oliere</i></p>
			<p><i>oliéremos</i></p>
			<p><i>oliereis</i></p>
			<p><i>olieren</i></p>
		</futuro>
		</Subjuntivo>
	<Imperativo>
		<afirmativo>
			<p><i>uele</i></p>
			<p><i>uela</i></p>
			<p><i>olamos</i></p>
			<p><i>oled</i></p>
			<p><i>uelan</i></p>
		</afirmativo>
		<negativo>
			<p><i>uelas</i></p>
			<p><i>uela</i></p>
			<p><i>olamos</i></p>
			<p><i>oláis</i></p>
			<p><i>uelan</i></p>
		</negativo>
	</Imperativo>
	<Condicional>
		<presente>
			<p><i>olería</i></p>
			<p><i>olerías</i></p>
			<p><i>olería</i></p>
			<p><i>oleríamos</i></p>
			<p><i>oleríais</i></p>
			<p><i>olerían</i></p>
		</presente>
		</Condicional>
	<Infinitivo>
		<infinitivo>
			<p><i>oler</i></p>
			<p><i>olido</i></p>
		</infinitivo>
	</Infinitivo>
	<Gerundio>
		<gerundio>
			<p><i>oliendo</i></p>
			<p><i>olido</i></p>
		</gerundio>
	</Gerundio>
	<Participo>
		<participo>
			<p><i>olido</i></p>
		</participo>
	</Participo>
</template>

<template name="conf:esar">
	<Indicativo>
		<presente>
			<p><i>ieso</i></p>
			<p><i>iesas</i></p>
			<p><i>iesa</i></p>
			<p><i>esamos</i></p>
			<p><i>esáis</i></p>
			<p><i>iesan</i></p>
		</presente>
		<pretérito-imperfecto>
			<p><i>esaba</i></p>
			<p><i>esabas</i></p>
			<p><i>esaba</i></p>
			<p><i>esábamos</i></p>
			<p><i>esabais</i></p>
			<p><i>esaban</i></p>
		</pretérito-imperfecto>
		<pretérito-perfecto-simple>
			<p><i>esé</i></p>
			<p><i>esaste</i></p>
			<p><i>esó</i></p>
			<p><i>esamos</i></p>
			<p><i>esasteis</i></p>
			<p><i>esaron</i></p>
		</pretérito-perfecto-simple>
		<futuro>
			<p><i>esaré</i></p>
			<p><i>esarás</i></p>
			<p><i>esará</i></p>
			<p><i>esaremos</i></p>
			<p><i>esaréis</i></p>
			<p><i>esarán</i></p>
		</futuro>
		</Indicativo>
	<Subjuntivo>
		<presente>
			<p><i>iese</i></p>
			<p><i>ieses</i></p>
			<p><i>iese</i></p>
			<p><i>esemos</i></p>
			<p><i>eséis</i></p>
			<p><i>iesen</i></p>
		</presente>
		<pretérito-imperfecto-1>
			<p><i>esara</i></p>
			<p><i>esaras</i></p>
			<p><i>esara</i></p>
			<p><i>esáramos</i></p>
			<p><i>esarais</i></p>
			<p><i>esaran</i></p>
		</pretérito-imperfecto-1>
		<pretérito-imperfecto-2>
			<p><i>esase</i></p>
			<p><i>esases</i></p>
			<p><i>esase</i></p>
			<p><i>esásemos</i></p>
			<p><i>esaseis</i></p>
			<p><i>esasen</i></p>
		</pretérito-imperfecto-2>
		<futuro>
			<p><i>esare</i></p>
			<p><i>esares</i></p>
			<p><i>esare</i></p>
			<p><i>esáremos</i></p>
			<p><i>esareis</i></p>
			<p><i>esaren</i></p>
		</futuro>
		</Subjuntivo>
	<Imperativo>
		<afirmativo>
			<p><i>iesa</i></p>
			<p><i>iese</i></p>
			<p><i>esemos</i></p>
			<p><i>esad</i></p>
			<p><i>iesen</i></p>
		</afirmativo>
		<negativo>
			<p><i>ieses</i></p>
			<p><i>iese</i></p>
			<p><i>esemos</i></p>
			<p><i>eséis</i></p>
			<p><i>iesen</i></p>
		</negativo>
	</Imperativo>
	<Condicional>
		<presente>
			<p><i>esaría</i></p>
			<p><i>esarías</i></p>
			<p><i>esaría</i></p>
			<p><i>esaríamos</i></p>
			<p><i>esaríais</i></p>
			<p><i>esarían</i></p>
		</presente>
		</Condicional>
	<Infinitivo>
		<infinitivo>
			<p><i>esar</i></p>
			<p><i>esado</i></p>
		</infinitivo>
	</Infinitivo>
	<Gerundio>
		<gerundio>
			<p><i>esando</i></p>
			<p><i>esado</i></p>
		</gerundio>
	</Gerundio>
	<Participo>
		<participo>
			<p><i>eso</i></p>
		</participo>
	</Participo>
</template>

<template name="confu:ndir">
	<Indicativo>
		<presente>
			<p><i>ndo</i></p>
			<p><i>ndes</i></p>
			<p><i>nde</i></p>
			<p><i>ndimos</i></p>
			<p><i>ndís</i></p>
			<p><i>nden</i></p>
		</presente>
		<pretérito-imperfecto>
			<p><i>ndía</i></p>
			<p><i>ndías</i></p>
			<p><i>ndía</i></p>
			<p><i>ndíamos</i></p>
			<p><i>ndíais</i></p>
			<p><i>ndían</i></p>
		</pretérito-imperfecto>
		<pretérito-perfecto-simple>
			<p><i>ndí</i></p>
			<p><i>ndiste</i></p>
			<p><i>ndió</i></p>
			<p><i>ndimos</i></p>
			<p><i>ndisteis</i></p>
			<p><i>ndieron</i></p>
		</pretérito-perfecto-simple>
		<futuro>
			<p><i>ndiré</i></p>
			<p><i>ndirás</i></p>
			<p><i>ndirá</i></p>
			<p><i>ndiremos</i></p>
			<p><i>ndiréis</i></p>
			<p><i>ndirán</i></p>
		</futuro>
		</Indicativo>
	<Subjuntivo>
		<presente>
			<p><i>nda</i></p>
			<p><i>ndas</i></p>
			<p><i>nda</i></p>
			<p><i>ndamos</i></p>
			<p><i>ndáis</i></p>
			<p><i>ndan</i></p>
		</presente>
		<pretérito-imperfecto-1>
			<p><i>ndiera</i></p>
			<p><i>ndieras</i></p>
			<p><i>ndiera</i></p>
			<p><i>ndiéramos</i></p>
			<p><i>ndierais</i></p>
			<p><i>ndieran</i></p>
		</pretérito-imperfecto-1>
		<pretérito-imperfecto-2>
			<p><i>ndiese</i></p>
			<p><i>ndieses</i></p>
			<p><i>ndiese</i></p>
			<p><i>ndiésemos</i></p>
			<p><i>ndieseis</i></p>
			<p><i>ndiesen</i></p>
		</pretérito-imperfecto-2>
		<futuro>
			<p><i>ndiere</i></p>
			<p><i>ndieres</i></p>
			<p><i>ndiere</i></p>
			<p><i>ndiéremos</i></p>
			<p><i>ndiereis</i></p>
			<p><i>ndieren</i></p>
		</futuro>
		</Subjuntivo>
	<Imperativo>
		<afirmativo>
			<p><i>nde</i></p>
			<p><i>nda</i></p>
			<p><i>ndamos</i></p>
			<p><i>ndid</i></p>
			<p><i>ndan</i></p>
		</afirmativo>
		<negativo>
			<p><i>ndas</i></p>
			<p><i>nda</i></p>
			<p><i>ndamos</i></p>
			<p><i>ndáis</i></p>
			<p><i>ndan</i></p>
		</negativo>
	</Imperativo>
	<Condicional>
		<presente>
			<p><i>ndiría</i></p>
			<p><i>ndirías</i></p>
			<p><i>ndiría</i></p>
			<p><i>ndiríamos</i></p>
			<p><i>ndiríais</i></p>
			<p><i>ndirían</i></p>
		</presente>
		</Condicional>
	<Infinitivo>
		<infinitivo>
			<p><i>ndir</i></p>
			<p><i>ndido</i></p>
		</infinitivo>
	</Infinitivo>
	<Gerundio>
		<gerundio>
			<p><i>ndiendo</i></p>
			<p><i>ndido</i></p>
		</gerundio>
	</Gerundio>
	<Participo>
		<participo>
			<p><i>so</i></p>
		</participo>
	</Participo>
</template>

<template name="consu:mir">
	<Indicativo>
		<presente>
			<p><i>mo</i></p>
			<p><i>mes</i></p>
			<p><i>me</i></p>
			<p><i>mimos</i></p>
			<p><i>mís</i></p>
			<p><i>men</i></p>
		</presente>
		<pretérito-imperfecto>
			<p><i>mía</i></p>
			<p><i>mías</i></p>
			<p><i>mía</i></p>
			<p><i>míamos</i></p>
			<p><i>míais</i></p>
			<p><i>mían</i></p>
		</pretérito-imperfecto>
		<pretérito-perfecto-simple>
			<p><i>mí</i></p>
			<p><i>miste</i></p>
			<p><i>mió</i></p>
			<p><i>mimos</i></p>
			<p><i>misteis</i></p>
			<p><i>mieron</i></p>
		</pretérito-perfecto-simple>
		<futuro>
			<p><i>miré</i></p>
			<p><i>mirás</i></p>
			<p><i>mirá</i></p>
			<p><i>miremos</i></p>
			<p><i>miréis</i></p>
			<p><i>mirán</i></p>
		</futuro>
		</Indicativo>
	<Subjuntivo>
		<presente>
			<p><i>ma</i></p>
			<p><i>mas</i></p>
			<p><i>ma</i></p>
			<p><i>mamos</i></p>
			<p><i>máis</i></p>
			<p><i>man</i></p>
		</presente>
		<pretérito-imperfecto-1>
			<p><i>miera</i></p>
			<p><i>mieras</i></p>
			<p><i>miera</i></p>
			<p><i>miéramos</i></p>
			<p><i>mierais</i></p>
			<p><i>mieran</i></p>
		</pretérito-imperfecto-1>
		<pretérito-imperfecto-2>
			<p><i>miese</i></p>
			<p><i>mieses</i></p>
			<p><i>miese</i></p>
			<p><i>miésemos</i></p>
			<p><i>mieseis</i></p>
			<p><i>miesen</i></p>
		</pretérito-imperfecto-2>
		<futuro>
			<p><i>miere</i></p>
			<p><i>mieres</i></p>
			<p><i>miere</i></p>
			<p><i>miéremos</i></p>
			<p><i>miereis</i></p>
			<p><i>mieren</i></p>
		</futuro>
		</Subjuntivo>
	<Imperativo>
		<afirmativo>
			<p><i>me</i></p>
			<p><i>ma</i></p>
			<p><i>mamos</i></p>
			<p><i>mid</i></p>
			<p><i>man</i></p>
		</afirmativo>
		<negativo>
			<p><i>mas</i></p>
			<p><i>ma</i></p>
			<p><i>mamos</i></p>
			<p><i>máis</i></p>
			<p><i>man</i></p>
		</negativo>
	</Imperativo>
	<Condicional>
		<presente>
			<p><i>miría</i></p>
			<p><i>mirías</i></p>
			<p><i>miría</i></p>
			<p><i>miríamos</i></p>
			<p><i>miríais</i></p>
			<p><i>mirían</i></p>
		</presente>
		</Condicional>
	<Infinitivo>
		<infinitivo>
			<p><i>mir</i></p>
			<p><i>mido</i></p>
		</infinitivo>
	</Infinitivo>
	<Gerundio>
		<gerundio>
			<p><i>miendo</i></p>
			<p><i>mido</i></p>
		</gerundio>
	</Gerundio>
	<Participo>
		<participo>
			<p><i>nto</i></p>
		</participo>
	</Participo>
</template>

<template name="c:ontar">
	<Indicativo>
		<presente>
			<p><i>uento</i></p>
			<p><i>uentas</i></p>
			<p><i>uenta</i></p>
			<p><i>ontamos</i></p>
			<p><i>ontáis</i></p>
			<p><i>uentan</i></p>
		</presente>
		<pretérito-imperfecto>
			<p><i>ontaba</i></p>
			<p><i>ontabas</i></p>
			<p><i>ontaba</i></p>
			<p><i>ontábamos</i></p>
			<p><i>ontabais</i></p>
			<p><i>ontaban</i></p>
		</pretérito-imperfecto>
		<pretérito-perfecto-simple>
			<p><i>onté</i></p>
			<p><i>ontaste</i></p>
			<p><i>ontó</i></p>
			<p><i>ontamos</i></p>
			<p><i>ontasteis</i></p>
			<p><i>ontaron</i></p>
		</pretérito-perfecto-simple>
		<futuro>
			<p><i>ontaré</i></p>
			<p><i>ontarás</i></p>
			<p><i>ontará</i></p>
			<p><i>ontaremos</i></p>
			<p><i>ontaréis</i></p>
			<p><i>ontarán</i></p>
		</futuro>
		</Indicativo>
	<Subjuntivo>
		<presente>
			<p><i>uente</i></p>
			<p><i>uentes</i></p>
			<p><i>uente</i></p>
			<p><i>ontemos</i></p>
			<p><i>ontéis</i></p>
			<p><i>uenten</i></p>
		</presente>
		<pretérito-imperfecto-1>
			<p><i>ontara</i></p>
			<p><i>ontaras</i></p>
			<p><i>ontara</i></p>
			<p><i>ontáramos</i></p>
			<p><i>ontarais</i></p>
			<p><i>ontaran</i></p>
		</pretérito-imperfecto-1>
		<pretérito-imperfecto-2>
			<p><i>ontase</i></p>
			<p><i>ontases</i></p>
			<p><i>ontase</i></p>
			<p><i>ontásemos</i></p>
			<p><i>ontaseis</i></p>
			<p><i>ontasen</i></p>
		</pretérito-imperfecto-2>
		<futuro>
			<p><i>ontare</i></p>
			<p><i>ontares</i></p>
			<p><i>ontare</i></p>
			<p><i>ontáremos</i></p>
			<p><i>ontareis</i></p>
			<p><i>ontaren</i></p>
		</futuro>
		</Subjuntivo>
	<Imperativo>
		<afirmativo>
			<p><i>uenta</i></p>
			<p><i>uente</i></p>
			<p><i>ontemos</i></p>
			<p><i>ontad</i></p>
			<p><i>uenten</i></p>
		</afirmativo>
		<negativo>
			<p><i>uentes</i></p>
			<p><i>uente</i></p>
			<p><i>ontemos</i></p>
			<p><i>ontéis</i></p>
			<p><i>uenten</i></p>
		</negativo>
	</Imperativo>
	<Condicional>
		<presente>
			<p><i>ontaría</i></p>
			<p><i>ontarías</i></p>
			<p><i>ontaría</i></p>
			<p><i>ontaríamos</i></p>
			<p><i>ontaríais</i></p>
			<p><i>ontarían</i></p>
		</presente>
		</Condicional>
	<Infinitivo>
		<infinitivo>
			<p><i>ontar</i></p>
			<p><i>ontado</i></p>
		</infinitivo>
	</Infinitivo>
	<Gerundio>
		<gerundio>
			<p><i>ontando</i></p>
			<p><i>ontado</i></p>
		</gerundio>
	</Gerundio>
	<Participo>
		<participo>
			<p><i>ontado</i></p>
		</participo>
	</Participo>
</template>

<template name="cont:orcerse">
	<Indicativo>
		<presente>
			<p><i>uerzo</i></p>
			<p><i>uerces</i></p>
			<p><i>uerce</i></p>
			<p><i>orcemos</i></p>
			<p><i>orcéis</i></p>
			<p><i>uercen</i></p>
		</presente>
		<pretérito-imperfecto>
			<p><i>orcía</i></p>
			<p><i>orcías</i></p>
			<p><i>orcía</i></p>
			<p><i>orcíamos</i></p>
			<p><i>orcíais</i></p>
			<p><i>orcían</i></p>
		</pretérito-imperfecto>
		<pretérito-perfecto-simple>
			<p><i>orcí</i></p>
			<p><i>orciste</i></p>
			<p><i>orció</i></p>
			<p><i>orcimos</i></p>
			<p><i>orcisteis</i></p>
			<p><i>orcieron</i></p>
		</pretérito-perfecto-simple>
		<futuro>
			<p><i>orceré</i></p>
			<p><i>orcerás</i></p>
			<p><i>orcerá</i></p>
			<p><i>orceremos</i></p>
			<p><i>orceréis</i></p>
			<p><i>orcerán</i></p>
		</futuro>
		</Indicativo>
	<Subjuntivo>
		<presente>
			<p><i>uerza</i></p>
			<p><i>uerzas</i></p>
			<p><i>uerza</i></p>
			<p><i>orzamos</i></p>
			<p><i>orzáis</i></p>
			<p><i>uerzan</i></p>
		</presente>
		<pretérito-imperfecto-1>
			<p><i>orciera</i></p>
			<p><i>orcieras</i></p>
			<p><i>orciera</i></p>
			<p><i>orciéramos</i></p>
			<p><i>orcierais</i></p>
			<p><i>orcieran</i></p>
		</pretérito-imperfecto-1>
		<pretérito-imperfecto-2>
			<p><i>orciese</i></p>
			<p><i>orcieses</i></p>
			<p><i>orciese</i></p>
			<p><i>orciésemos</i></p>
			<p><i>orcieseis</i></p>
			<p><i>orciesen</i></p>
		</pretérito-imperfecto-2>
		<futuro>
			<p><i>orciere</i></p>
			<p><i>orcieres</i></p>
			<p><i>orciere</i></p>
			<p><i>orciéremos</i></p>
			<p><i>orciereis</i></p>
			<p><i>orcieren</i></p>
		</futuro>
		</Subjuntivo>
	<Imperativo>
		<afirmativo>
			<p><i>uércete</i></p>
			<p><i>uérzase</i></p>
			<p><i>orzámonos</i></p>
			<p><i>orceos</i></p>
			<p><i>uérzanse</i></p>
		</afirmativo>
		<negativo>
			<p><i>uerzas</i></p>
			<p><i>uerza</i></p>
			<p><i>orzamos</i></p>
			<p><i>orzáis</i></p>
			<p><i>uerzan</i></p>
		</negativo>
	</Imperativo>
	<Condicional>
		<presente>
			<p><i>orcería</i></p>
			<p><i>orcerías</i></p>
			<p><i>orcería</i></p>
			<p><i>orceríamos</i></p>
			<p><i>orceríais</i></p>
			<p><i>orcerían</i></p>
		</presente>
		</Condicional>
	<Infinitivo>
		<infinitivo>
			<p><i>orcerse</i></p>
			<p><i>orcido</i></p>
		</infinitivo>
	</Infinitivo>
	<Gerundio>
		<gerundio>
			<p><i>orciéndose</i></p>
			<p><i>orcido</i></p>
		</gerundio>
	</Gerundio>
	<Participo>
		<participo>
			<p><i>orcido</i></p>
		</participo>
	</Participo>
</template>

<template name="contrad:ecirse">
	<Indicativo>
		<presente>
			<p><i>igo</i></p>
			<p><i>ices</i></p>
			<p><i>ice</i></p>
			<p><i>ecimos</i></p>
			<p><i>ecís</i></p>
			<p><i>icen</i></p>
		</presente>
		<pretérito-imperfecto>
			<p><i>ecía</i></p>
			<p><i>ecías</i></p>
			<p><i>ecía</i></p>
			<p><i>ecíamos</i></p>
			<p><i>ecíais</i></p>
			<p><i>ecían</i></p>
		</pretérito-imperfecto>
		<pretérito-perfecto-simple>
			<p><i>ije</i></p>
			<p><i>ijiste</i></p>
			<p><i>ijo</i></p>
			<p><i>ijimos</i></p>
			<p><i>ijisteis</i></p>
			<p><i>ijeron</i></p>
		</pretérito-perfecto-simple>
		<futuro>
			<p><i>iré</i></p>
			<p><i>irás</i></p>
			<p><i>irá</i></p>
			<p><i>iremos</i></p>
			<p><i>iréis</i></p>
			<p><i>irán</i></p>
		</futuro>
		</Indicativo>
	<Subjuntivo>
		<presente>
			<p><i>iga</i></p>
			<p><i>igas</i></p>
			<p><i>iga</i></p>
			<p><i>igamos</i></p>
			<p><i>igáis</i></p>
			<p><i>igan</i></p>
		</presente>
		<pretérito-imperfecto-1>
			<p><i>ijera</i></p>
			<p><i>ijeras</i></p>
			<p><i>ijera</i></p>
			<p><i>ijéramos</i></p>
			<p><i>ijerais</i></p>
			<p><i>ijeran</i></p>
		</pretérito-imperfecto-1>
		<pretérito-imperfecto-2>
			<p><i>ijese</i></p>
			<p><i>ijeses</i></p>
			<p><i>ijese</i></p>
			<p><i>ijésemos</i></p>
			<p><i>ijeseis</i></p>
			<p><i>ijesen</i></p>
		</pretérito-imperfecto-2>
		<futuro>
			<p><i>ijere</i></p>
			<p><i>ijeres</i></p>
			<p><i>ijere</i></p>
			<p><i>ijéremos</i></p>
			<p><i>ijereis</i></p>
			<p><i>ijeren</i></p>
		</futuro>
		</Subjuntivo>
	<Imperativo>
		<afirmativo>
			<p><i>ícete</i></p>
			<p><i>ígase</i></p>
			<p><i>igámonos</i></p>
			<p><i>ecios</i></p>
			<p><i>íganse</i></p>
		</afirmativo>
		<negativo>
			<p><i>igas</i></p>
			<p><i>iga</i></p>
			<p><i>igamos</i></p>
			<p><i>igáis</i></p>
			<p><i>igan</i></p>
		</negativo>
	</Imperativo>
	<Condicional>
		<presente>
			<p><i>iría</i></p>
			<p><i>irías</i></p>
			<p><i>iría</i></p>
			<p><i>iríamos</i></p>
			<p><i>iríais</i></p>
			<p><i>irían</i></p>
		</presente>
		</Condicional>
	<Infinitivo>
		<infinitivo>
			<p><i>ecirse</i></p>
			<p><i>icho</i></p>
		</infinitivo>
	</Infinitivo>
	<Gerundio>
		<gerundio>
			<p><i>iciéndose</i></p>
			<p><i>icho</i></p>
		</gerundio>
	</Gerundio>
	<Participo>
		<participo>
			<p><i>icho</i></p>
		</participo>
	</Participo>
</template>

<template name="conv:elerse">
	<Indicativo>
		<presente>
			<p><i>elo</i></p>
			<p><i>eles</i></p>
			<p><i>ele</i></p>
			<p><i>elemos</i></p>
			<p><i>eléis</i></p>
			<p><i>elen</i></p>
		</presente>
		<pretérito-imperfecto>
			<p><i>elía</i></p>
			<p><i>elías</i></p>
			<p><i>elía</i></p>
			<p><i>elíamos</i></p>
			<p><i>elíais</i></p>
			<p><i>elían</i></p>
		</pretérito-imperfecto>
		<pretérito-perfecto-simple>
			<p><i>elí</i></p>
			<p><i>eliste</i></p>
			<p><i>elió</i></p>
			<p><i>elimos</i></p>
			<p><i>elisteis</i></p>
			<p><i>elieron</i></p>
		</pretérito-perfecto-simple>
		<futuro>
			<p><i>eleré</i></p>
			<p><i>elerás</i></p>
			<p><i>elerá</i></p>
			<p><i>eleremos</i></p>
			<p><i>eleréis</i></p>
			<p><i>elerán</i></p>
		</futuro>
		</Indicativo>
	<Subjuntivo>
		<presente>
			<p><i>ela</i></p>
			<p><i>elas</i></p>
			<p><i>ela</i></p>
			<p><i>elamos</i></p>
			<p><i>eláis</i></p>
			<p><i>elan</i></p>
		</presente>
		<pretérito-imperfecto-1>
			<p><i>eliera</i></p>
			<p><i>elieras</i></p>
			<p><i>eliera</i></p>
			<p><i>eliéramos</i></p>
			<p><i>elierais</i></p>
			<p><i>elieran</i></p>
		</pretérito-imperfecto-1>
		<pretérito-imperfecto-2>
			<p><i>eliese</i></p>
			<p><i>elieses</i></p>
			<p><i>eliese</i></p>
			<p><i>eliésemos</i></p>
			<p><i>elieseis</i></p>
			<p><i>eliesen</i></p>
		</pretérito-imperfecto-2>
		<futuro>
			<p><i>eliere</i></p>
			<p><i>elieres</i></p>
			<p><i>eliere</i></p>
			<p><i>eliéremos</i></p>
			<p><i>eliereis</i></p>
			<p><i>elieren</i></p>
		</futuro>
		</Subjuntivo>
	<Imperativo>
		<afirmativo>
			<p><i>élete</i></p>
			<p><i>élase</i></p>
			<p><i>elámonos</i></p>
			<p><i>eleos</i></p>
			<p><i>élanse</i></p>
		</afirmativo>
		<negativo>
			<p><i>elas</i></p>
			<p><i>ela</i></p>
			<p><i>elamos</i></p>
			<p><i>eláis</i></p>
			<p><i>elan</i></p>
		</negativo>
	</Imperativo>
	<Condicional>
		<presente>
			<p><i>elería</i></p>
			<p><i>elerías</i></p>
			<p><i>elería</i></p>
			<p><i>eleríamos</i></p>
			<p><i>eleríais</i></p>
			<p><i>elerían</i></p>
		</presente>
		</Condicional>
	<Infinitivo>
		<infinitivo>
			<p><i>elerse</i></p>
			<p><i>elido</i></p>
		</infinitivo>
	</Infinitivo>
	<Gerundio>
		<gerundio>
			<p><i>eliéndose</i></p>
			<p><i>elido</i></p>
		</gerundio>
	</Gerundio>
	<Participo>
		<participo>
			<p><i>elido</i></p>
		</participo>
	</Participo>
</template>

<template name="conv:encer">
	<Indicativo>
		<presente>
			<p><i>enzo</i></p>
			<p><i>ences</i></p>
			<p><i>ence</i></p>
			<p><i>encemos</i></p>
			<p><i>encéis</i></p>
			<p><i>encen</i></p>
		</presente>
		<pretérito-imperfecto>
			<p><i>encía</i></p>
			<p><i>encías</i></p>
			<p><i>encía</i></p>
			<p><i>encíamos</i></p>
			<p><i>encíais</i></p>
			<p><i>encían</i></p>
		</pretérito-imperfecto>
		<pretérito-perfecto-simple>
			<p><i>encí</i></p>
			<p><i>enciste</i></p>
			<p><i>enció</i></p>
			<p><i>encimos</i></p>
			<p><i>encisteis</i></p>
			<p><i>encieron</i></p>
		</pretérito-perfecto-simple>
		<futuro>
			<p><i>enceré</i></p>
			<p><i>encerás</i></p>
			<p><i>encerá</i></p>
			<p><i>enceremos</i></p>
			<p><i>enceréis</i></p>
			<p><i>encerán</i></p>
		</futuro>
		</Indicativo>
	<Subjuntivo>
		<presente>
			<p><i>enza</i></p>
			<p><i>enzas</i></p>
			<p><i>enza</i></p>
			<p><i>enzamos</i></p>
			<p><i>enzáis</i></p>
			<p><i>enzan</i></p>
		</presente>
		<pretérito-imperfecto-1>
			<p><i>enciera</i></p>
			<p><i>encieras</i></p>
			<p><i>enciera</i></p>
			<p><i>enciéramos</i></p>
			<p><i>encierais</i></p>
			<p><i>encieran</i></p>
		</pretérito-imperfecto-1>
		<pretérito-imperfecto-2>
			<p><i>enciese</i></p>
			<p><i>encieses</i></p>
			<p><i>enciese</i></p>
			<p><i>enciésemos</i></p>
			<p><i>encieseis</i></p>
			<p><i>enciesen</i></p>
		</pretérito-imperfecto-2>
		<futuro>
			<p><i>enciere</i></p>
			<p><i>encieres</i></p>
			<p><i>enciere</i></p>
			<p><i>enciéremos</i></p>
			<p><i>enciereis</i></p>
			<p><i>encieren</i></p>
		</futuro>
		</Subjuntivo>
	<Imperativo>
		<afirmativo>
			<p><i>ence</i></p>
			<p><i>enza</i></p>
			<p><i>enzamos</i></p>
			<p><i>enced</i></p>
			<p><i>enzan</i></p>
		</afirmativo>
		<negativo>
			<p><i>enzas</i></p>
			<p><i>enza</i></p>
			<p><i>enzamos</i></p>
			<p><i>enzáis</i></p>
			<p><i>enzan</i></p>
		</negativo>
	</Imperativo>
	<Condicional>
		<presente>
			<p><i>encería</i></p>
			<p><i>encerías</i></p>
			<p><i>encería</i></p>
			<p><i>enceríamos</i></p>
			<p><i>enceríais</i></p>
			<p><i>encerían</i></p>
		</presente>
		</Condicional>
	<Infinitivo>
		<infinitivo>
			<p><i>encer</i></p>
			<p><i>encido</i></p>
		</infinitivo>
	</Infinitivo>
	<Gerundio>
		<gerundio>
			<p><i>enciendo</i></p>
			<p><i>encido</i></p>
		</gerundio>
	</Gerundio>
	<Participo>
		<participo>
			<p><i>icto</i></p>
		</participo>
	</Participo>
</template>

<template name="corr:omper">
	<Indicativo>
		<presente>
			<p><i>ompo</i></p>
			<p><i>ompes</i></p>
			<p><i>ompe</i></p>
			<p><i>ompemos</i></p>
			<p><i>ompéis</i></p>
			<p><i>ompen</i></p>
		</presente>
		<pretérito-imperfecto>
			<p><i>ompía</i></p>
			<p><i>ompías</i></p>
			<p><i>ompía</i></p>
			<p><i>ompíamos</i></p>
			<p><i>ompíais</i></p>
			<p><i>ompían</i></p>
		</pretérito-imperfecto>
		<pretérito-perfecto-simple>
			<p><i>ompí</i></p>
			<p><i>ompiste</i></p>
			<p><i>ompió</i></p>
			<p><i>ompimos</i></p>
			<p><i>ompisteis</i></p>
			<p><i>ompieron</i></p>
		</pretérito-perfecto-simple>
		<futuro>
			<p><i>omperé</i></p>
			<p><i>omperás</i></p>
			<p><i>omperá</i></p>
			<p><i>omperemos</i></p>
			<p><i>omperéis</i></p>
			<p><i>omperán</i></p>
		</futuro>
		</Indicativo>
	<Subjuntivo>
		<presente>
			<p><i>ompa</i></p>
			<p><i>ompas</i></p>
			<p><i>ompa</i></p>
			<p><i>ompamos</i></p>
			<p><i>ompáis</i></p>
			<p><i>ompan</i></p>
		</presente>
		<pretérito-imperfecto-1>
			<p><i>ompiera</i></p>
			<p><i>ompieras</i></p>
			<p><i>ompiera</i></p>
			<p><i>ompiéramos</i></p>
			<p><i>ompierais</i></p>
			<p><i>ompieran</i></p>
		</pretérito-imperfecto-1>
		<pretérito-imperfecto-2>
			<p><i>ompiese</i></p>
			<p><i>ompieses</i></p>
			<p><i>ompiese</i></p>
			<p><i>ompiésemos</i></p>
			<p><i>ompieseis</i></p>
			<p><i>ompiesen</i></p>
		</pretérito-imperfecto-2>
		<futuro>
			<p><i>ompiere</i></p>
			<p><i>ompieres</i></p>
			<p><i>ompiere</i></p>
			<p><i>ompiéremos</i></p>
			<p><i>ompiereis</i></p>
			<p><i>ompieren</i></p>
		</futuro>
		</Subjuntivo>
	<Imperativo>
		<afirmativo>
			<p><i>ompe</i></p>
			<p><i>ompa</i></p>
			<p><i>ompamos</i></p>
			<p><i>omped</i></p>
			<p><i>ompan</i></p>
		</afirmativo>
		<negativo>
			<p><i>ompas</i></p>
			<p><i>ompa</i></p>
			<p><i>ompamos</i></p>
			<p><i>ompáis</i></p>
			<p><i>ompan</i></p>
		</negativo>
	</Imperativo>
	<Condicional>
		<presente>
			<p><i>ompería</i></p>
			<p><i>omperías</i></p>
			<p><i>ompería</i></p>
			<p><i>omperíamos</i></p>
			<p><i>omperíais</i></p>
			<p><i>omperían</i></p>
		</presente>
		</Condicional>
	<Infinitivo>
		<infinitivo>
			<p><i>omper</i></p>
			<p><i>ompido</i></p>
		</infinitivo>
	</Infinitivo>
	<Gerundio>
		<gerundio>
			<p><i>ompiendo</i></p>
			<p><i>ompido</i></p>
		</gerundio>
	</Gerundio>
	<Participo>
		<participo>
			<p><i>upto</i></p>
		</participo>
	</Participo>
</template>

<template name="dem:ostrar">
	<Indicativo>
		<presente>
			<p><i>uestro</i></p>
			<p><i>uestras</i></p>
			<p><i>uestra</i></p>
			<p><i>ostramos</i></p>
			<p><i>ostráis</i></p>
			<p><i>uestran</i></p>
		</presente>
		<pretérito-imperfecto>
			<p><i>ostraba</i></p>
			<p><i>ostrabas</i></p>
			<p><i>ostraba</i></p>
			<p><i>ostrábamos</i></p>
			<p><i>ostrabais</i></p>
			<p><i>ostraban</i></p>
		</pretérito-imperfecto>
		<pretérito-perfecto-simple>
			<p><i>ostré</i></p>
			<p><i>ostraste</i></p>
			<p><i>ostró</i></p>
			<p><i>ostramos</i></p>
			<p><i>ostrasteis</i></p>
			<p><i>ostraron</i></p>
		</pretérito-perfecto-simple>
		<futuro>
			<p><i>ostraré</i></p>
			<p><i>ostrarás</i></p>
			<p><i>ostrará</i></p>
			<p><i>ostraremos</i></p>
			<p><i>ostraréis</i></p>
			<p><i>ostrarán</i></p>
		</futuro>
		</Indicativo>
	<Subjuntivo>
		<presente>
			<p><i>uestre</i></p>
			<p><i>uestres</i></p>
			<p><i>uestre</i></p>
			<p><i>ostremos</i></p>
			<p><i>ostréis</i></p>
			<p><i>uestren</i></p>
		</presente>
		<pretérito-imperfecto-1>
			<p><i>ostrara</i></p>
			<p><i>ostraras</i></p>
			<p><i>ostrara</i></p>
			<p><i>ostráramos</i></p>
			<p><i>ostrarais</i></p>
			<p><i>ostraran</i></p>
		</pretérito-imperfecto-1>
		<pretérito-imperfecto-2>
			<p><i>ostrase</i></p>
			<p><i>ostrases</i></p>
			<p><i>ostrase</i></p>
			<p><i>ostrásemos</i></p>
			<p><i>ostraseis</i></p>
			<p><i>ostrasen</i></p>
		</pretérito-imperfecto-2>
		<futuro>
			<p><i>ostrare</i></p>
			<p><i>ostrares</i></p>
			<p><i>ostrare</i></p>
			<p><i>ostráremos</i></p>
			<p><i>ostrareis</i></p>
			<p><i>ostraren</i></p>
		</futuro>
		</Subjuntivo>
	<Imperativo>
		<afirmativo>
			<p><i>uestra</i></p>
			<p><i>uestre</i></p>
			<p><i>ostremos</i></p>
			<p><i>ostrad</i></p>
			<p><i>uestren</i></p>
		</afirmativo>
		<negativo>
			<p><i>uestres</i></p>
			<p><i>uestre</i></p>
			<p><i>ostremos</i></p>
			<p><i>ostréis</i></p>
			<p><i>uestren</i></p>
		</negativo>
	</Imperativo>
	<Condicional>
		<presente>
			<p><i>ostraría</i></p>
			<p><i>ostrarías</i></p>
			<p><i>ostraría</i></p>
			<p><i>ostraríamos</i></p>
			<p><i>ostraríais</i></p>
			<p><i>ostrarían</i></p>
		</presente>
		</Condicional>
	<Infinitivo>
		<infinitivo>
			<p><i>ostrar</i></p>
			<p><i>ostrado</i></p>
		</infinitivo>
	</Infinitivo>
	<Gerundio>
		<gerundio>
			<p><i>ostrando</i></p>
			<p><i>ostrado</i></p>
		</gerundio>
	</Gerundio>
	<Participo>
		<participo>
			<p><i>ostrado</i></p>
		</participo>
	</Participo>
</template>

<template name="derr:ostrarse">
	<Indicativo>
		<presente>
			<p><i>ostro</i></p>
			<p><i>ostras</i></p>
			<p><i>ostra</i></p>
			<p><i>ostramos</i></p>
			<p><i>ostráis</i></p>
			<p><i>ostran</i></p>
		</presente>
		<pretérito-imperfecto>
			<p><i>ostraba</i></p>
			<p><i>ostrabas</i></p>
			<p><i>ostraba</i></p>
			<p><i>ostrábamos</i></p>
			<p><i>ostrabais</i></p>
			<p><i>ostraban</i></p>
		</pretérito-imperfecto>
		<pretérito-perfecto-simple>
			<p><i>ostré</i></p>
			<p><i>ostraste</i></p>
			<p><i>ostró</i></p>
			<p><i>ostramos</i></p>
			<p><i>ostrasteis</i></p>
			<p><i>ostraron</i></p>
		</pretérito-perfecto-simple>
		<futuro>
			<p><i>ostraré</i></p>
			<p><i>ostrarás</i></p>
			<p><i>ostrará</i></p>
			<p><i>ostraremos</i></p>
			<p><i>ostraréis</i></p>
			<p><i>ostrarán</i></p>
		</futuro>
		</Indicativo>
	<Subjuntivo>
		<presente>
			<p><i>ostre</i></p>
			<p><i>ostres</i></p>
			<p><i>ostre</i></p>
			<p><i>ostremos</i></p>
			<p><i>ostréis</i></p>
			<p><i>ostren</i></p>
		</presente>
		<pretérito-imperfecto-1>
			<p><i>ostrara</i></p>
			<p><i>ostraras</i></p>
			<p><i>ostrara</i></p>
			<p><i>ostráramos</i></p>
			<p><i>ostrarais</i></p>
			<p><i>ostraran</i></p>
		</pretérito-imperfecto-1>
		<pretérito-imperfecto-2>
			<p><i>ostrase</i></p>
			<p><i>ostrases</i></p>
			<p><i>ostrase</i></p>
			<p><i>ostrásemos</i></p>
			<p><i>ostraseis</i></p>
			<p><i>ostrasen</i></p>
		</pretérito-imperfecto-2>
		<futuro>
			<p><i>ostrare</i></p>
			<p><i>ostrares</i></p>
			<p><i>ostrare</i></p>
			<p><i>ostráremos</i></p>
			<p><i>ostrareis</i></p>
			<p><i>ostraren</i></p>
		</futuro>
		</Subjuntivo>
	<Imperativo>
		<afirmativo>
			<p><i>óstrate</i></p>
			<p><i>óstrese</i></p>
			<p><i>ostrémonos</i></p>
			<p><i>ostraos</i></p>
			<p><i>óstrense</i></p>
		</afirmativo>
		<negativo>
			<p><i>ostres</i></p>
			<p><i>ostre</i></p>
			<p><i>ostremos</i></p>
			<p><i>ostréis</i></p>
			<p><i>ostren</i></p>
		</negativo>
	</Imperativo>
	<Condicional>
		<presente>
			<p><i>ostraría</i></p>
			<p><i>ostrarías</i></p>
			<p><i>ostraría</i></p>
			<p><i>ostraríamos</i></p>
			<p><i>ostraríais</i></p>
			<p><i>ostrarían</i></p>
		</presente>
		</Condicional>
	<Infinitivo>
		<infinitivo>
			<p><i>ostrarse</i></p>
			<p><i>ostrado</i></p>
		</infinitivo>
	</Infinitivo>
	<Gerundio>
		<gerundio>
			<p><i>ostrándose</i></p>
			<p><i>ostrado</i></p>
		</gerundio>
	</Gerundio>
	<Participo>
		<participo>
			<p><i>ostrado</i></p>
		</participo>
	</Participo>
</template>

<template name="desab:ordarse">
	<Indicativo>
		<presente>
			<p><i>ordo</i></p>
			<p><i>ordas</i></p>
			<p><i>orda</i></p>
			<p><i>ordamos</i></p>
			<p><i>ordáis</i></p>
			<p><i>ordan</i></p>
		</presente>
		<pretérito-imperfecto>
			<p><i>ordaba</i></p>
			<p><i>ordabas</i></p>
			<p><i>ordaba</i></p>
			<p><i>ordábamos</i></p>
			<p><i>ordabais</i></p>
			<p><i>ordaban</i></p>
		</pretérito-imperfecto>
		<pretérito-perfecto-simple>
			<p><i>ordé</i></p>
			<p><i>ordaste</i></p>
			<p><i>ordó</i></p>
			<p><i>ordamos</i></p>
			<p><i>ordasteis</i></p>
			<p><i>ordaron</i></p>
		</pretérito-perfecto-simple>
		<futuro>
			<p><i>ordaré</i></p>
			<p><i>ordarás</i></p>
			<p><i>ordará</i></p>
			<p><i>ordaremos</i></p>
			<p><i>ordaréis</i></p>
			<p><i>ordarán</i></p>
		</futuro>
		</Indicativo>
	<Subjuntivo>
		<presente>
			<p><i>orde</i></p>
			<p><i>ordes</i></p>
			<p><i>orde</i></p>
			<p><i>ordemos</i></p>
			<p><i>ordéis</i></p>
			<p><i>orden</i></p>
		</presente>
		<pretérito-imperfecto-1>
			<p><i>ordara</i></p>
			<p><i>ordaras</i></p>
			<p><i>ordara</i></p>
			<p><i>ordáramos</i></p>
			<p><i>ordarais</i></p>
			<p><i>ordaran</i></p>
		</pretérito-imperfecto-1>
		<pretérito-imperfecto-2>
			<p><i>ordase</i></p>
			<p><i>ordases</i></p>
			<p><i>ordase</i></p>
			<p><i>ordásemos</i></p>
			<p><i>ordaseis</i></p>
			<p><i>ordasen</i></p>
		</pretérito-imperfecto-2>
		<futuro>
			<p><i>ordare</i></p>
			<p><i>ordares</i></p>
			<p><i>ordare</i></p>
			<p><i>ordáremos</i></p>
			<p><i>ordareis</i></p>
			<p><i>ordaren</i></p>
		</futuro>
		</Subjuntivo>
	<Imperativo>
		<afirmativo>
			<p><i>órdate</i></p>
			<p><i>órdese</i></p>
			<p><i>ordémonos</i></p>
			<p><i>ordaos</i></p>
			<p><i>órdense</i></p>
		</afirmativo>
		<negativo>
			<p><i>ordes</i></p>
			<p><i>orde</i></p>
			<p><i>ordemos</i></p>
			<p><i>ordéis</i></p>
			<p><i>orden</i></p>
		</negativo>
	</Imperativo>
	<Condicional>
		<presente>
			<p><i>ordaría</i></p>
			<p><i>ordarías</i></p>
			<p><i>ordaría</i></p>
			<p><i>ordaríamos</i></p>
			<p><i>ordaríais</i></p>
			<p><i>ordarían</i></p>
		</presente>
		</Condicional>
	<Infinitivo>
		<infinitivo>
			<p><i>ordarse</i></p>
			<p><i>ordado</i></p>
		</infinitivo>
	</Infinitivo>
	<Gerundio>
		<gerundio>
			<p><i>ordándose</i></p>
			<p><i>ordado</i></p>
		</gerundio>
	</Gerundio>
	<Participo>
		<participo>
			<p><i>ordado</i></p>
		</participo>
	</Participo>
</template>

<template name="desah:itarse">
	<Indicativo>
		<presente>
			<p><i>íto</i></p>
			<p><i>ítas</i></p>
			<p><i>íta</i></p>
			<p><i>itamos</i></p>
			<p><i>itáis</i></p>
			<p><i>ítan</i></p>
		</presente>
		<pretérito-imperfecto>
			<p><i>itaba</i></p>
			<p><i>itabas</i></p>
			<p><i>itaba</i></p>
			<p><i>itábamos</i></p>
			<p><i>itabais</i></p>
			<p><i>itaban</i></p>
		</pretérito-imperfecto>
		<pretérito-perfecto-simple>
			<p><i>ité</i></p>
			<p><i>itaste</i></p>
			<p><i>itó</i></p>
			<p><i>itamos</i></p>
			<p><i>itasteis</i></p>
			<p><i>itaron</i></p>
		</pretérito-perfecto-simple>
		<futuro>
			<p><i>itaré</i></p>
			<p><i>itarás</i></p>
			<p><i>itará</i></p>
			<p><i>itaremos</i></p>
			<p><i>itaréis</i></p>
			<p><i>itarán</i></p>
		</futuro>
		</Indicativo>
	<Subjuntivo>
		<presente>
			<p><i>íte</i></p>
			<p><i>ítes</i></p>
			<p><i>íte</i></p>
			<p><i>itemos</i></p>
			<p><i>itéis</i></p>
			<p><i>íten</i></p>
		</presente>
		<pretérito-imperfecto-1>
			<p><i>itara</i></p>
			<p><i>itaras</i></p>
			<p><i>itara</i></p>
			<p><i>itáramos</i></p>
			<p><i>itarais</i></p>
			<p><i>itaran</i></p>
		</pretérito-imperfecto-1>
		<pretérito-imperfecto-2>
			<p><i>itase</i></p>
			<p><i>itases</i></p>
			<p><i>itase</i></p>
			<p><i>itásemos</i></p>
			<p><i>itaseis</i></p>
			<p><i>itasen</i></p>
		</pretérito-imperfecto-2>
		<futuro>
			<p><i>itare</i></p>
			<p><i>itares</i></p>
			<p><i>itare</i></p>
			<p><i>itáremos</i></p>
			<p><i>itareis</i></p>
			<p><i>itaren</i></p>
		</futuro>
		</Subjuntivo>
	<Imperativo>
		<afirmativo>
			<p><i>ítate</i></p>
			<p><i>ítese</i></p>
			<p><i>itémonos</i></p>
			<p><i>itaos</i></p>
			<p><i>ítense</i></p>
		</afirmativo>
		<negativo>
			<p><i>ítes</i></p>
			<p><i>íte</i></p>
			<p><i>itemos</i></p>
			<p><i>itéis</i></p>
			<p><i>íten</i></p>
		</negativo>
	</Imperativo>
	<Condicional>
		<presente>
			<p><i>itaría</i></p>
			<p><i>itarías</i></p>
			<p><i>itaría</i></p>
			<p><i>itaríamos</i></p>
			<p><i>itaríais</i></p>
			<p><i>itarían</i></p>
		</presente>
		</Condicional>
	<Infinitivo>
		<infinitivo>
			<p><i>itarse</i></p>
			<p><i>itado</i></p>
		</infinitivo>
	</Infinitivo>
	<Gerundio>
		<gerundio>
			<p><i>itándose</i></p>
			<p><i>itado</i></p>
		</gerundio>
	</Gerundio>
	<Participo>
		<participo>
			<p><i>itado</i></p>
		</participo>
	</Participo>
</template>

<template name="desa:islarse">
	<Indicativo>
		<presente>
			<p><i>íslo</i></p>
			<p><i>íslas</i></p>
			<p><i>ísla</i></p>
			<p><i>islamos</i></p>
			<p><i>isláis</i></p>
			<p><i>íslan</i></p>
		</presente>
		<pretérito-imperfecto>
			<p><i>islaba</i></p>
			<p><i>islabas</i></p>
			<p><i>islaba</i></p>
			<p><i>islábamos</i></p>
			<p><i>islabais</i></p>
			<p><i>islaban</i></p>
		</pretérito-imperfecto>
		<pretérito-perfecto-simple>
			<p><i>islé</i></p>
			<p><i>islaste</i></p>
			<p><i>isló</i></p>
			<p><i>islamos</i></p>
			<p><i>islasteis</i></p>
			<p><i>islaron</i></p>
		</pretérito-perfecto-simple>
		<futuro>
			<p><i>islaré</i></p>
			<p><i>islarás</i></p>
			<p><i>islará</i></p>
			<p><i>islaremos</i></p>
			<p><i>islaréis</i></p>
			<p><i>islarán</i></p>
		</futuro>
		</Indicativo>
	<Subjuntivo>
		<presente>
			<p><i>ísle</i></p>
			<p><i>ísles</i></p>
			<p><i>ísle</i></p>
			<p><i>islemos</i></p>
			<p><i>isléis</i></p>
			<p><i>íslen</i></p>
		</presente>
		<pretérito-imperfecto-1>
			<p><i>islara</i></p>
			<p><i>islaras</i></p>
			<p><i>islara</i></p>
			<p><i>isláramos</i></p>
			<p><i>islarais</i></p>
			<p><i>islaran</i></p>
		</pretérito-imperfecto-1>
		<pretérito-imperfecto-2>
			<p><i>islase</i></p>
			<p><i>islases</i></p>
			<p><i>islase</i></p>
			<p><i>islásemos</i></p>
			<p><i>islaseis</i></p>
			<p><i>islasen</i></p>
		</pretérito-imperfecto-2>
		<futuro>
			<p><i>islare</i></p>
			<p><i>islares</i></p>
			<p><i>islare</i></p>
			<p><i>isláremos</i></p>
			<p><i>islareis</i></p>
			<p><i>islaren</i></p>
		</futuro>
		</Subjuntivo>
	<Imperativo>
		<afirmativo>
			<p><i>íslate</i></p>
			<p><i>íslese</i></p>
			<p><i>islémonos</i></p>
			<p><i>islaos</i></p>
			<p><i>íslense</i></p>
		</afirmativo>
		<negativo>
			<p><i>ísles</i></p>
			<p><i>ísle</i></p>
			<p><i>islemos</i></p>
			<p><i>isléis</i></p>
			<p><i>íslen</i></p>
		</negativo>
	</Imperativo>
	<Condicional>
		<presente>
			<p><i>islaría</i></p>
			<p><i>islarías</i></p>
			<p><i>islaría</i></p>
			<p><i>islaríamos</i></p>
			<p><i>islaríais</i></p>
			<p><i>islarían</i></p>
		</presente>
		</Condicional>
	<Infinitivo>
		<infinitivo>
			<p><i>islarse</i></p>
			<p><i>islado</i></p>
		</infinitivo>
	</Infinitivo>
	<Gerundio>
		<gerundio>
			<p><i>islándose</i></p>
			<p><i>islado</i></p>
		</gerundio>
	</Gerundio>
	<Participo>
		<participo>
			<p><i>islado</i></p>
		</participo>
	</Participo>
</template>

<template name="desam:istarse">
	<Indicativo>
		<presente>
			<p><i>isto</i></p>
			<p><i>istas</i></p>
			<p><i>ista</i></p>
			<p><i>istamos</i></p>
			<p><i>istáis</i></p>
			<p><i>istan</i></p>
		</presente>
		<pretérito-imperfecto>
			<p><i>istaba</i></p>
			<p><i>istabas</i></p>
			<p><i>istaba</i></p>
			<p><i>istábamos</i></p>
			<p><i>istabais</i></p>
			<p><i>istaban</i></p>
		</pretérito-imperfecto>
		<pretérito-perfecto-simple>
			<p><i>isté</i></p>
			<p><i>istaste</i></p>
			<p><i>istó</i></p>
			<p><i>istamos</i></p>
			<p><i>istasteis</i></p>
			<p><i>istaron</i></p>
		</pretérito-perfecto-simple>
		<futuro>
			<p><i>istaré</i></p>
			<p><i>istarás</i></p>
			<p><i>istará</i></p>
			<p><i>istaremos</i></p>
			<p><i>istaréis</i></p>
			<p><i>istarán</i></p>
		</futuro>
		</Indicativo>
	<Subjuntivo>
		<presente>
			<p><i>iste</i></p>
			<p><i>istes</i></p>
			<p><i>iste</i></p>
			<p><i>istemos</i></p>
			<p><i>istéis</i></p>
			<p><i>isten</i></p>
		</presente>
		<pretérito-imperfecto-1>
			<p><i>istara</i></p>
			<p><i>istaras</i></p>
			<p><i>istara</i></p>
			<p><i>istáramos</i></p>
			<p><i>istarais</i></p>
			<p><i>istaran</i></p>
		</pretérito-imperfecto-1>
		<pretérito-imperfecto-2>
			<p><i>istase</i></p>
			<p><i>istases</i></p>
			<p><i>istase</i></p>
			<p><i>istásemos</i></p>
			<p><i>istaseis</i></p>
			<p><i>istasen</i></p>
		</pretérito-imperfecto-2>
		<futuro>
			<p><i>istare</i></p>
			<p><i>istares</i></p>
			<p><i>istare</i></p>
			<p><i>istáremos</i></p>
			<p><i>istareis</i></p>
			<p><i>istaren</i></p>
		</futuro>
		</Subjuntivo>
	<Imperativo>
		<afirmativo>
			<p><i>ístate</i></p>
			<p><i>ístese</i></p>
			<p><i>istémonos</i></p>
			<p><i>istaos</i></p>
			<p><i>ístense</i></p>
		</afirmativo>
		<negativo>
			<p><i>istes</i></p>
			<p><i>iste</i></p>
			<p><i>istemos</i></p>
			<p><i>istéis</i></p>
			<p><i>isten</i></p>
		</negativo>
	</Imperativo>
	<Condicional>
		<presente>
			<p><i>istaría</i></p>
			<p><i>istarías</i></p>
			<p><i>istaría</i></p>
			<p><i>istaríamos</i></p>
			<p><i>istaríais</i></p>
			<p><i>istarían</i></p>
		</presente>
		</Condicional>
	<Infinitivo>
		<infinitivo>
			<p><i>istarse</i></p>
			<p><i>istado</i></p>
		</infinitivo>
	</Infinitivo>
	<Gerundio>
		<gerundio>
			<p><i>istándose</i></p>
			<p><i>istado</i></p>
		</gerundio>
	</Gerundio>
	<Participo>
		<participo>
			<p><i>istado</i></p>
		</participo>
	</Participo>
</template>

<template name="desap:orcar">
	<Indicativo>
		<presente>
			<p><i>uerco</i></p>
			<p><i>uercas</i></p>
			<p><i>uerca</i></p>
			<p><i>orcamos</i></p>
			<p><i>orcáis</i></p>
			<p><i>uercan</i></p>
		</presente>
		<pretérito-imperfecto>
			<p><i>orcaba</i></p>
			<p><i>orcabas</i></p>
			<p><i>orcaba</i></p>
			<p><i>orcábamos</i></p>
			<p><i>orcabais</i></p>
			<p><i>orcaban</i></p>
		</pretérito-imperfecto>
		<pretérito-perfecto-simple>
			<p><i>orqué</i></p>
			<p><i>orcaste</i></p>
			<p><i>orcó</i></p>
			<p><i>orcamos</i></p>
			<p><i>orcasteis</i></p>
			<p><i>orcaron</i></p>
		</pretérito-perfecto-simple>
		<futuro>
			<p><i>orcaré</i></p>
			<p><i>orcarás</i></p>
			<p><i>orcará</i></p>
			<p><i>orcaremos</i></p>
			<p><i>orcaréis</i></p>
			<p><i>orcarán</i></p>
		</futuro>
		</Indicativo>
	<Subjuntivo>
		<presente>
			<p><i>uerque</i></p>
			<p><i>uerques</i></p>
			<p><i>uerque</i></p>
			<p><i>orquemos</i></p>
			<p><i>orquéis</i></p>
			<p><i>uerquen</i></p>
		</presente>
		<pretérito-imperfecto-1>
			<p><i>orcara</i></p>
			<p><i>orcaras</i></p>
			<p><i>orcara</i></p>
			<p><i>orcáramos</i></p>
			<p><i>orcarais</i></p>
			<p><i>orcaran</i></p>
		</pretérito-imperfecto-1>
		<pretérito-imperfecto-2>
			<p><i>orcase</i></p>
			<p><i>orcases</i></p>
			<p><i>orcase</i></p>
			<p><i>orcásemos</i></p>
			<p><i>orcaseis</i></p>
			<p><i>orcasen</i></p>
		</pretérito-imperfecto-2>
		<futuro>
			<p><i>orcare</i></p>
			<p><i>orcares</i></p>
			<p><i>orcare</i></p>
			<p><i>orcáremos</i></p>
			<p><i>orcareis</i></p>
			<p><i>orcaren</i></p>
		</futuro>
		</Subjuntivo>
	<Imperativo>
		<afirmativo>
			<p><i>uerca</i></p>
			<p><i>uerque</i></p>
			<p><i>orquemos</i></p>
			<p><i>orcad</i></p>
			<p><i>uerquen</i></p>
		</afirmativo>
		<negativo>
			<p><i>uerques</i></p>
			<p><i>uerque</i></p>
			<p><i>orquemos</i></p>
			<p><i>orquéis</i></p>
			<p><i>uerquen</i></p>
		</negativo>
	</Imperativo>
	<Condicional>
		<presente>
			<p><i>orcaría</i></p>
			<p><i>orcarías</i></p>
			<p><i>orcaría</i></p>
			<p><i>orcaríamos</i></p>
			<p><i>orcaríais</i></p>
			<p><i>orcarían</i></p>
		</presente>
		</Condicional>
	<Infinitivo>
		<infinitivo>
			<p><i>orcar</i></p>
			<p><i>orcado</i></p>
		</infinitivo>
	</Infinitivo>
	<Gerundio>
		<gerundio>
			<p><i>orcando</i></p>
			<p><i>orcado</i></p>
		</gerundio>
	</Gerundio>
	<Participo>
		<participo>
			<p><i>orcado</i></p>
		</participo>
	</Participo>
</template>

<template name="desarr:ancarse">
	<Indicativo>
		<presente>
			<p><i>anco</i></p>
			<p><i>ancas</i></p>
			<p><i>anca</i></p>
			<p><i>ancamos</i></p>
			<p><i>ancáis</i></p>
			<p><i>ancan</i></p>
		</presente>
		<pretérito-imperfecto>
			<p><i>ancaba</i></p>
			<p><i>ancabas</i></p>
			<p><i>ancaba</i></p>
			<p><i>ancábamos</i></p>
			<p><i>ancabais</i></p>
			<p><i>ancaban</i></p>
		</pretérito-imperfecto>
		<pretérito-perfecto-simple>
			<p><i>anqué</i></p>
			<p><i>ancaste</i></p>
			<p><i>ancó</i></p>
			<p><i>ancamos</i></p>
			<p><i>ancasteis</i></p>
			<p><i>ancaron</i></p>
		</pretérito-perfecto-simple>
		<futuro>
			<p><i>ancaré</i></p>
			<p><i>ancarás</i></p>
			<p><i>ancará</i></p>
			<p><i>ancaremos</i></p>
			<p><i>ancaréis</i></p>
			<p><i>ancarán</i></p>
		</futuro>
		</Indicativo>
	<Subjuntivo>
		<presente>
			<p><i>anque</i></p>
			<p><i>anques</i></p>
			<p><i>anque</i></p>
			<p><i>anquemos</i></p>
			<p><i>anquéis</i></p>
			<p><i>anquen</i></p>
		</presente>
		<pretérito-imperfecto-1>
			<p><i>ancara</i></p>
			<p><i>ancaras</i></p>
			<p><i>ancara</i></p>
			<p><i>ancáramos</i></p>
			<p><i>ancarais</i></p>
			<p><i>ancaran</i></p>
		</pretérito-imperfecto-1>
		<pretérito-imperfecto-2>
			<p><i>ancase</i></p>
			<p><i>ancases</i></p>
			<p><i>ancase</i></p>
			<p><i>ancásemos</i></p>
			<p><i>ancaseis</i></p>
			<p><i>ancasen</i></p>
		</pretérito-imperfecto-2>
		<futuro>
			<p><i>ancare</i></p>
			<p><i>ancares</i></p>
			<p><i>ancare</i></p>
			<p><i>ancáremos</i></p>
			<p><i>ancareis</i></p>
			<p><i>ancaren</i></p>
		</futuro>
		</Subjuntivo>
	<Imperativo>
		<afirmativo>
			<p><i>áncate</i></p>
			<p><i>ánquese</i></p>
			<p><i>anquémonos</i></p>
			<p><i>ancaos</i></p>
			<p><i>ánquense</i></p>
		</afirmativo>
		<negativo>
			<p><i>anques</i></p>
			<p><i>anque</i></p>
			<p><i>anquemos</i></p>
			<p><i>anquéis</i></p>
			<p><i>anquen</i></p>
		</negativo>
	</Imperativo>
	<Condicional>
		<presente>
			<p><i>ancaría</i></p>
			<p><i>ancarías</i></p>
			<p><i>ancaría</i></p>
			<p><i>ancaríamos</i></p>
			<p><i>ancaríais</i></p>
			<p><i>ancarían</i></p>
		</presente>
		</Condicional>
	<Infinitivo>
		<infinitivo>
			<p><i>ancarse</i></p>
			<p><i>ancado</i></p>
		</infinitivo>
	</Infinitivo>
	<Gerundio>
		<gerundio>
			<p><i>ancándose</i></p>
			<p><i>ancado</i></p>
		</gerundio>
	</Gerundio>
	<Participo>
		<participo>
			<p><i>ancado</i></p>
		</participo>
	</Participo>
</template>

<template name="desat:ontarse">
	<Indicativo>
		<presente>
			<p><i>onto</i></p>
			<p><i>ontas</i></p>
			<p><i>onta</i></p>
			<p><i>ontamos</i></p>
			<p><i>ontáis</i></p>
			<p><i>ontan</i></p>
		</presente>
		<pretérito-imperfecto>
			<p><i>ontaba</i></p>
			<p><i>ontabas</i></p>
			<p><i>ontaba</i></p>
			<p><i>ontábamos</i></p>
			<p><i>ontabais</i></p>
			<p><i>ontaban</i></p>
		</pretérito-imperfecto>
		<pretérito-perfecto-simple>
			<p><i>onté</i></p>
			<p><i>ontaste</i></p>
			<p><i>ontó</i></p>
			<p><i>ontamos</i></p>
			<p><i>ontasteis</i></p>
			<p><i>ontaron</i></p>
		</pretérito-perfecto-simple>
		<futuro>
			<p><i>ontaré</i></p>
			<p><i>ontarás</i></p>
			<p><i>ontará</i></p>
			<p><i>ontaremos</i></p>
			<p><i>ontaréis</i></p>
			<p><i>ontarán</i></p>
		</futuro>
		</Indicativo>
	<Subjuntivo>
		<presente>
			<p><i>onte</i></p>
			<p><i>ontes</i></p>
			<p><i>onte</i></p>
			<p><i>ontemos</i></p>
			<p><i>ontéis</i></p>
			<p><i>onten</i></p>
		</presente>
		<pretérito-imperfecto-1>
			<p><i>ontara</i></p>
			<p><i>ontaras</i></p>
			<p><i>ontara</i></p>
			<p><i>ontáramos</i></p>
			<p><i>ontarais</i></p>
			<p><i>ontaran</i></p>
		</pretérito-imperfecto-1>
		<pretérito-imperfecto-2>
			<p><i>ontase</i></p>
			<p><i>ontases</i></p>
			<p><i>ontase</i></p>
			<p><i>ontásemos</i></p>
			<p><i>ontaseis</i></p>
			<p><i>ontasen</i></p>
		</pretérito-imperfecto-2>
		<futuro>
			<p><i>ontare</i></p>
			<p><i>ontares</i></p>
			<p><i>ontare</i></p>
			<p><i>ontáremos</i></p>
			<p><i>ontareis</i></p>
			<p><i>ontaren</i></p>
		</futuro>
		</Subjuntivo>
	<Imperativo>
		<afirmativo>
			<p><i>óntate</i></p>
			<p><i>óntese</i></p>
			<p><i>ontémonos</i></p>
			<p><i>ontaos</i></p>
			<p><i>óntense</i></p>
		</afirmativo>
		<negativo>
			<p><i>ontes</i></p>
			<p><i>onte</i></p>
			<p><i>ontemos</i></p>
			<p><i>ontéis</i></p>
			<p><i>onten</i></p>
		</negativo>
	</Imperativo>
	<Condicional>
		<presente>
			<p><i>ontaría</i></p>
			<p><i>ontarías</i></p>
			<p><i>ontaría</i></p>
			<p><i>ontaríamos</i></p>
			<p><i>ontaríais</i></p>
			<p><i>ontarían</i></p>
		</presente>
		</Condicional>
	<Infinitivo>
		<infinitivo>
			<p><i>ontarse</i></p>
			<p><i>ontado</i></p>
		</infinitivo>
	</Infinitivo>
	<Gerundio>
		<gerundio>
			<p><i>ontándose</i></p>
			<p><i>ontado</i></p>
		</gerundio>
	</Gerundio>
	<Participo>
		<participo>
			<p><i>ontado</i></p>
		</participo>
	</Participo>
</template>

<template name="desat:ufarse">
	<Indicativo>
		<presente>
			<p><i>ufo</i></p>
			<p><i>ufas</i></p>
			<p><i>ufa</i></p>
			<p><i>ufamos</i></p>
			<p><i>ufáis</i></p>
			<p><i>ufan</i></p>
		</presente>
		<pretérito-imperfecto>
			<p><i>ufaba</i></p>
			<p><i>ufabas</i></p>
			<p><i>ufaba</i></p>
			<p><i>ufábamos</i></p>
			<p><i>ufabais</i></p>
			<p><i>ufaban</i></p>
		</pretérito-imperfecto>
		<pretérito-perfecto-simple>
			<p><i>ufé</i></p>
			<p><i>ufaste</i></p>
			<p><i>ufó</i></p>
			<p><i>ufamos</i></p>
			<p><i>ufasteis</i></p>
			<p><i>ufaron</i></p>
		</pretérito-perfecto-simple>
		<futuro>
			<p><i>ufaré</i></p>
			<p><i>ufarás</i></p>
			<p><i>ufará</i></p>
			<p><i>ufaremos</i></p>
			<p><i>ufaréis</i></p>
			<p><i>ufarán</i></p>
		</futuro>
		</Indicativo>
	<Subjuntivo>
		<presente>
			<p><i>ufe</i></p>
			<p><i>ufes</i></p>
			<p><i>ufe</i></p>
			<p><i>ufemos</i></p>
			<p><i>uféis</i></p>
			<p><i>ufen</i></p>
		</presente>
		<pretérito-imperfecto-1>
			<p><i>ufara</i></p>
			<p><i>ufaras</i></p>
			<p><i>ufara</i></p>
			<p><i>ufáramos</i></p>
			<p><i>ufarais</i></p>
			<p><i>ufaran</i></p>
		</pretérito-imperfecto-1>
		<pretérito-imperfecto-2>
			<p><i>ufase</i></p>
			<p><i>ufases</i></p>
			<p><i>ufase</i></p>
			<p><i>ufásemos</i></p>
			<p><i>ufaseis</i></p>
			<p><i>ufasen</i></p>
		</pretérito-imperfecto-2>
		<futuro>
			<p><i>ufare</i></p>
			<p><i>ufares</i></p>
			<p><i>ufare</i></p>
			<p><i>ufáremos</i></p>
			<p><i>ufareis</i></p>
			<p><i>ufaren</i></p>
		</futuro>
		</Subjuntivo>
	<Imperativo>
		<afirmativo>
			<p><i>úfate</i></p>
			<p><i>úfese</i></p>
			<p><i>ufémonos</i></p>
			<p><i>ufaos</i></p>
			<p><i>úfense</i></p>
		</afirmativo>
		<negativo>
			<p><i>ufes</i></p>
			<p><i>ufe</i></p>
			<p><i>ufemos</i></p>
			<p><i>uféis</i></p>
			<p><i>ufen</i></p>
		</negativo>
	</Imperativo>
	<Condicional>
		<presente>
			<p><i>ufaría</i></p>
			<p><i>ufarías</i></p>
			<p><i>ufaría</i></p>
			<p><i>ufaríamos</i></p>
			<p><i>ufaríais</i></p>
			<p><i>ufarían</i></p>
		</presente>
		</Condicional>
	<Infinitivo>
		<infinitivo>
			<p><i>ufarse</i></p>
			<p><i>ufado</i></p>
		</infinitivo>
	</Infinitivo>
	<Gerundio>
		<gerundio>
			<p><i>ufándose</i></p>
			<p><i>ufado</i></p>
		</gerundio>
	</Gerundio>
	<Participo>
		<participo>
			<p><i>ufado</i></p>
		</participo>
	</Participo>
</template>

<template name="desb:andarse">
	<Indicativo>
		<presente>
			<p><i>ando</i></p>
			<p><i>andas</i></p>
			<p><i>anda</i></p>
			<p><i>andamos</i></p>
			<p><i>andáis</i></p>
			<p><i>andan</i></p>
		</presente>
		<pretérito-imperfecto>
			<p><i>andaba</i></p>
			<p><i>andabas</i></p>
			<p><i>andaba</i></p>
			<p><i>andábamos</i></p>
			<p><i>andabais</i></p>
			<p><i>andaban</i></p>
		</pretérito-imperfecto>
		<pretérito-perfecto-simple>
			<p><i>andé</i></p>
			<p><i>andaste</i></p>
			<p><i>andó</i></p>
			<p><i>andamos</i></p>
			<p><i>andasteis</i></p>
			<p><i>andaron</i></p>
		</pretérito-perfecto-simple>
		<futuro>
			<p><i>andaré</i></p>
			<p><i>andarás</i></p>
			<p><i>andará</i></p>
			<p><i>andaremos</i></p>
			<p><i>andaréis</i></p>
			<p><i>andarán</i></p>
		</futuro>
		</Indicativo>
	<Subjuntivo>
		<presente>
			<p><i>ande</i></p>
			<p><i>andes</i></p>
			<p><i>ande</i></p>
			<p><i>andemos</i></p>
			<p><i>andéis</i></p>
			<p><i>anden</i></p>
		</presente>
		<pretérito-imperfecto-1>
			<p><i>andara</i></p>
			<p><i>andaras</i></p>
			<p><i>andara</i></p>
			<p><i>andáramos</i></p>
			<p><i>andarais</i></p>
			<p><i>andaran</i></p>
		</pretérito-imperfecto-1>
		<pretérito-imperfecto-2>
			<p><i>andase</i></p>
			<p><i>andases</i></p>
			<p><i>andase</i></p>
			<p><i>andásemos</i></p>
			<p><i>andaseis</i></p>
			<p><i>andasen</i></p>
		</pretérito-imperfecto-2>
		<futuro>
			<p><i>andare</i></p>
			<p><i>andares</i></p>
			<p><i>andare</i></p>
			<p><i>andáremos</i></p>
			<p><i>andareis</i></p>
			<p><i>andaren</i></p>
		</futuro>
		</Subjuntivo>
	<Imperativo>
		<afirmativo>
			<p><i>ándate</i></p>
			<p><i>ándese</i></p>
			<p><i>andémonos</i></p>
			<p><i>andaos</i></p>
			<p><i>ándense</i></p>
		</afirmativo>
		<negativo>
			<p><i>andes</i></p>
			<p><i>ande</i></p>
			<p><i>andemos</i></p>
			<p><i>andéis</i></p>
			<p><i>anden</i></p>
		</negativo>
	</Imperativo>
	<Condicional>
		<presente>
			<p><i>andaría</i></p>
			<p><i>andarías</i></p>
			<p><i>andaría</i></p>
			<p><i>andaríamos</i></p>
			<p><i>andaríais</i></p>
			<p><i>andarían</i></p>
		</presente>
		</Condicional>
	<Infinitivo>
		<infinitivo>
			<p><i>andarse</i></p>
			<p><i>andado</i></p>
		</infinitivo>
	</Infinitivo>
	<Gerundio>
		<gerundio>
			<p><i>andándose</i></p>
			<p><i>andado</i></p>
		</gerundio>
	</Gerundio>
	<Participo>
		<participo>
			<p><i>andado</i></p>
		</participo>
	</Participo>
</template>

<template name="desbarah:ustar">
	<Indicativo>
		<presente>
			<p><i>ústo</i></p>
			<p><i>ústas</i></p>
			<p><i>ústa</i></p>
			<p><i>ustamos</i></p>
			<p><i>ustáis</i></p>
			<p><i>ústan</i></p>
		</presente>
		<pretérito-imperfecto>
			<p><i>ustaba</i></p>
			<p><i>ustabas</i></p>
			<p><i>ustaba</i></p>
			<p><i>ustábamos</i></p>
			<p><i>ustabais</i></p>
			<p><i>ustaban</i></p>
		</pretérito-imperfecto>
		<pretérito-perfecto-simple>
			<p><i>usté</i></p>
			<p><i>ustaste</i></p>
			<p><i>ustó</i></p>
			<p><i>ustamos</i></p>
			<p><i>ustasteis</i></p>
			<p><i>ustaron</i></p>
		</pretérito-perfecto-simple>
		<futuro>
			<p><i>ustaré</i></p>
			<p><i>ustarás</i></p>
			<p><i>ustará</i></p>
			<p><i>ustaremos</i></p>
			<p><i>ustaréis</i></p>
			<p><i>ustarán</i></p>
		</futuro>
		</Indicativo>
	<Subjuntivo>
		<presente>
			<p><i>úste</i></p>
			<p><i>ústes</i></p>
			<p><i>úste</i></p>
			<p><i>ustemos</i></p>
			<p><i>ustéis</i></p>
			<p><i>ústen</i></p>
		</presente>
		<pretérito-imperfecto-1>
			<p><i>ustara</i></p>
			<p><i>ustaras</i></p>
			<p><i>ustara</i></p>
			<p><i>ustáramos</i></p>
			<p><i>ustarais</i></p>
			<p><i>ustaran</i></p>
		</pretérito-imperfecto-1>
		<pretérito-imperfecto-2>
			<p><i>ustase</i></p>
			<p><i>ustases</i></p>
			<p><i>ustase</i></p>
			<p><i>ustásemos</i></p>
			<p><i>ustaseis</i></p>
			<p><i>ustasen</i></p>
		</pretérito-imperfecto-2>
		<futuro>
			<p><i>ustare</i></p>
			<p><i>ustares</i></p>
			<p><i>ustare</i></p>
			<p><i>ustáremos</i></p>
			<p><i>ustareis</i></p>
			<p><i>ustaren</i></p>
		</futuro>
		</Subjuntivo>
	<Imperativo>
		<afirmativo>
			<p><i>ústa</i></p>
			<p><i>úste</i></p>
			<p><i>ustemos</i></p>
			<p><i>ustad</i></p>
			<p><i>ústen</i></p>
		</afirmativo>
		<negativo>
			<p><i>ústes</i></p>
			<p><i>úste</i></p>
			<p><i>ustemos</i></p>
			<p><i>ustéis</i></p>
			<p><i>ústen</i></p>
		</negativo>
	</Imperativo>
	<Condicional>
		<presente>
			<p><i>ustaría</i></p>
			<p><i>ustarías</i></p>
			<p><i>ustaría</i></p>
			<p><i>ustaríamos</i></p>
			<p><i>ustaríais</i></p>
			<p><i>ustarían</i></p>
		</presente>
		</Condicional>
	<Infinitivo>
		<infinitivo>
			<p><i>ustar</i></p>
			<p><i>ustado</i></p>
		</infinitivo>
	</Infinitivo>
	<Gerundio>
		<gerundio>
			<p><i>ustando</i></p>
			<p><i>ustado</i></p>
		</gerundio>
	</Gerundio>
	<Participo>
		<participo>
			<p><i>ustado</i></p>
		</participo>
	</Participo>
</template>

<template name="desbr:azarse">
	<Indicativo>
		<presente>
			<p><i>azo</i></p>
			<p><i>azas</i></p>
			<p><i>aza</i></p>
			<p><i>azamos</i></p>
			<p><i>azáis</i></p>
			<p><i>azan</i></p>
		</presente>
		<pretérito-imperfecto>
			<p><i>azaba</i></p>
			<p><i>azabas</i></p>
			<p><i>azaba</i></p>
			<p><i>azábamos</i></p>
			<p><i>azabais</i></p>
			<p><i>azaban</i></p>
		</pretérito-imperfecto>
		<pretérito-perfecto-simple>
			<p><i>acé</i></p>
			<p><i>azaste</i></p>
			<p><i>azó</i></p>
			<p><i>azamos</i></p>
			<p><i>azasteis</i></p>
			<p><i>azaron</i></p>
		</pretérito-perfecto-simple>
		<futuro>
			<p><i>azaré</i></p>
			<p><i>azarás</i></p>
			<p><i>azará</i></p>
			<p><i>azaremos</i></p>
			<p><i>azaréis</i></p>
			<p><i>azarán</i></p>
		</futuro>
		</Indicativo>
	<Subjuntivo>
		<presente>
			<p><i>ace</i></p>
			<p><i>aces</i></p>
			<p><i>ace</i></p>
			<p><i>acemos</i></p>
			<p><i>acéis</i></p>
			<p><i>acen</i></p>
		</presente>
		<pretérito-imperfecto-1>
			<p><i>azara</i></p>
			<p><i>azaras</i></p>
			<p><i>azara</i></p>
			<p><i>azáramos</i></p>
			<p><i>azarais</i></p>
			<p><i>azaran</i></p>
		</pretérito-imperfecto-1>
		<pretérito-imperfecto-2>
			<p><i>azase</i></p>
			<p><i>azases</i></p>
			<p><i>azase</i></p>
			<p><i>azásemos</i></p>
			<p><i>azaseis</i></p>
			<p><i>azasen</i></p>
		</pretérito-imperfecto-2>
		<futuro>
			<p><i>azare</i></p>
			<p><i>azares</i></p>
			<p><i>azare</i></p>
			<p><i>azáremos</i></p>
			<p><i>azareis</i></p>
			<p><i>azaren</i></p>
		</futuro>
		</Subjuntivo>
	<Imperativo>
		<afirmativo>
			<p><i>ázate</i></p>
			<p><i>ácese</i></p>
			<p><i>acémonos</i></p>
			<p><i>azaos</i></p>
			<p><i>ácense</i></p>
		</afirmativo>
		<negativo>
			<p><i>aces</i></p>
			<p><i>ace</i></p>
			<p><i>acemos</i></p>
			<p><i>acéis</i></p>
			<p><i>acen</i></p>
		</negativo>
	</Imperativo>
	<Condicional>
		<presente>
			<p><i>azaría</i></p>
			<p><i>azarías</i></p>
			<p><i>azaría</i></p>
			<p><i>azaríamos</i></p>
			<p><i>azaríais</i></p>
			<p><i>azarían</i></p>
		</presente>
		</Condicional>
	<Infinitivo>
		<infinitivo>
			<p><i>azarse</i></p>
			<p><i>azado</i></p>
		</infinitivo>
	</Infinitivo>
	<Gerundio>
		<gerundio>
			<p><i>azándose</i></p>
			<p><i>azado</i></p>
		</gerundio>
	</Gerundio>
	<Participo>
		<participo>
			<p><i>azado</i></p>
		</participo>
	</Participo>
</template>

<template name="descab:ullirse">
	<Indicativo>
		<presente>
			<p><i>ullo</i></p>
			<p><i>ulles</i></p>
			<p><i>ulle</i></p>
			<p><i>ullimos</i></p>
			<p><i>ullís</i></p>
			<p><i>ullen</i></p>
		</presente>
		<pretérito-imperfecto>
			<p><i>ullía</i></p>
			<p><i>ullías</i></p>
			<p><i>ullía</i></p>
			<p><i>ullíamos</i></p>
			<p><i>ullíais</i></p>
			<p><i>ullían</i></p>
		</pretérito-imperfecto>
		<pretérito-perfecto-simple>
			<p><i>ullí</i></p>
			<p><i>ulliste</i></p>
			<p><i>ulló</i></p>
			<p><i>ullimos</i></p>
			<p><i>ullisteis</i></p>
			<p><i>ulleron</i></p>
		</pretérito-perfecto-simple>
		<futuro>
			<p><i>ulliré</i></p>
			<p><i>ullirás</i></p>
			<p><i>ullirá</i></p>
			<p><i>ulliremos</i></p>
			<p><i>ulliréis</i></p>
			<p><i>ullirán</i></p>
		</futuro>
		</Indicativo>
	<Subjuntivo>
		<presente>
			<p><i>ulla</i></p>
			<p><i>ullas</i></p>
			<p><i>ulla</i></p>
			<p><i>ullamos</i></p>
			<p><i>ulláis</i></p>
			<p><i>ullan</i></p>
		</presente>
		<pretérito-imperfecto-1>
			<p><i>ullera</i></p>
			<p><i>ulleras</i></p>
			<p><i>ullera</i></p>
			<p><i>ulléramos</i></p>
			<p><i>ullerais</i></p>
			<p><i>ulleran</i></p>
		</pretérito-imperfecto-1>
		<pretérito-imperfecto-2>
			<p><i>ullese</i></p>
			<p><i>ulleses</i></p>
			<p><i>ullese</i></p>
			<p><i>ullésemos</i></p>
			<p><i>ulleseis</i></p>
			<p><i>ullesen</i></p>
		</pretérito-imperfecto-2>
		<futuro>
			<p><i>ullere</i></p>
			<p><i>ulleres</i></p>
			<p><i>ullere</i></p>
			<p><i>ulléremos</i></p>
			<p><i>ullereis</i></p>
			<p><i>ulleren</i></p>
		</futuro>
		</Subjuntivo>
	<Imperativo>
		<afirmativo>
			<p><i>úllete</i></p>
			<p><i>úllase</i></p>
			<p><i>ullámonos</i></p>
			<p><i>ullios</i></p>
			<p><i>úllanse</i></p>
		</afirmativo>
		<negativo>
			<p><i>ullas</i></p>
			<p><i>ulla</i></p>
			<p><i>ullamos</i></p>
			<p><i>ulláis</i></p>
			<p><i>ullan</i></p>
		</negativo>
	</Imperativo>
	<Condicional>
		<presente>
			<p><i>ulliría</i></p>
			<p><i>ullirías</i></p>
			<p><i>ulliría</i></p>
			<p><i>ulliríamos</i></p>
			<p><i>ulliríais</i></p>
			<p><i>ullirían</i></p>
		</presente>
		</Condicional>
	<Infinitivo>
		<infinitivo>
			<p><i>ullirse</i></p>
			<p><i>ullido</i></p>
		</infinitivo>
	</Infinitivo>
	<Gerundio>
		<gerundio>
			<p><i>ulléndose</i></p>
			<p><i>ullido</i></p>
		</gerundio>
	</Gerundio>
	<Participo>
		<participo>
			<p><i>ullido</i></p>
		</participo>
	</Participo>
</template>

<template name="descolor:ir">
	<Indicativo>
		<presente>
			<p><i>ullo</i></p>
			<p><i>ulles</i></p>
			<p><i>ulle</i></p>
			<p><i>ullimos</i></p>
			<p><i>ullís</i></p>
			<p><i>ullen</i></p>
		</presente>
		<pretérito-imperfecto>
			<p><i>ullía</i></p>
			<p><i>ullías</i></p>
			<p><i>ullía</i></p>
			<p><i>ullíamos</i></p>
			<p><i>ullíais</i></p>
			<p><i>ullían</i></p>
		</pretérito-imperfecto>
		<pretérito-perfecto-simple>
			<p><i>ullí</i></p>
			<p><i>ulliste</i></p>
			<p><i>ulló</i></p>
			<p><i>ullimos</i></p>
			<p><i>ullisteis</i></p>
			<p><i>ulleron</i></p>
		</pretérito-perfecto-simple>
		<futuro>
			<p><i>ulliré</i></p>
			<p><i>ullirás</i></p>
			<p><i>ullirá</i></p>
			<p><i>ulliremos</i></p>
			<p><i>ulliréis</i></p>
			<p><i>ullirán</i></p>
		</futuro>
		</Indicativo>
	<Subjuntivo>
		<presente>
			<p><i>ulla</i></p>
			<p><i>ullas</i></p>
			<p><i>ulla</i></p>
			<p><i>ullamos</i></p>
			<p><i>ulláis</i></p>
			<p><i>ullan</i></p>
		</presente>
		<pretérito-imperfecto-1>
			<p><i>ullera</i></p>
			<p><i>ulleras</i></p>
			<p><i>ullera</i></p>
			<p><i>ulléramos</i></p>
			<p><i>ullerais</i></p>
			<p><i>ulleran</i></p>
		</pretérito-imperfecto-1>
		<pretérito-imperfecto-2>
			<p><i>ullese</i></p>
			<p><i>ulleses</i></p>
			<p><i>ullese</i></p>
			<p><i>ullésemos</i></p>
			<p><i>ulleseis</i></p>
			<p><i>ullesen</i></p>
		</pretérito-imperfecto-2>
		<futuro>
			<p><i>ullere</i></p>
			<p><i>ulleres</i></p>
			<p><i>ullere</i></p>
			<p><i>ulléremos</i></p>
			<p><i>ullereis</i></p>
			<p><i>ulleren</i></p>
		</futuro>
		</Subjuntivo>
	<Imperativo>
		<afirmativo>
			<p><i/></p>
			<p><i>e</i></p>
			<p><i>iendo</i></p>
			<p><i>a</i></p>
			<p><i>amos</i></p>
		</afirmativo>
		<negativo>
			<p><i>ir</i></p>
			<p><i>as</i></p>
			<p><i>a</i></p>
			<p><i>ido</i></p>
			<p><i>amos</i></p>
		</negativo>
	</Imperativo>
	<Condicional>
		<presente>
			<p><i>ulliría</i></p>
			<p><i>ullirías</i></p>
			<p><i>ulliría</i></p>
			<p><i>ulliríamos</i></p>
			<p><i>ulliríais</i></p>
			<p><i>ullirían</i></p>
		</presente>
		</Condicional>
	<Infinitivo>
		<infinitivo>
			<p><i>ullirse</i></p>
			<p><i>ullido</i></p>
		</infinitivo>
	</Infinitivo>
	<Gerundio>
		<gerundio>
			<p><i>ulléndose</i></p>
			<p><i>ullido</i></p>
		</gerundio>
	</Gerundio>
	<Participo>
		<participo>
			<p><i>ullido</i></p>
		</participo>
	</Participo>
</template>

<template name="desc:ostarse">
	<Indicativo>
		<presente>
			<p><i>uesto</i></p>
			<p><i>uestas</i></p>
			<p><i>uesta</i></p>
			<p><i>ostamos</i></p>
			<p><i>ostáis</i></p>
			<p><i>uestan</i></p>
		</presente>
		<pretérito-imperfecto>
			<p><i>ostaba</i></p>
			<p><i>ostabas</i></p>
			<p><i>ostaba</i></p>
			<p><i>ostábamos</i></p>
			<p><i>ostabais</i></p>
			<p><i>ostaban</i></p>
		</pretérito-imperfecto>
		<pretérito-perfecto-simple>
			<p><i>osté</i></p>
			<p><i>ostaste</i></p>
			<p><i>ostó</i></p>
			<p><i>ostamos</i></p>
			<p><i>ostasteis</i></p>
			<p><i>ostaron</i></p>
		</pretérito-perfecto-simple>
		<futuro>
			<p><i>ostaré</i></p>
			<p><i>ostarás</i></p>
			<p><i>ostará</i></p>
			<p><i>ostaremos</i></p>
			<p><i>ostaréis</i></p>
			<p><i>ostarán</i></p>
		</futuro>
		</Indicativo>
	<Subjuntivo>
		<presente>
			<p><i>ueste</i></p>
			<p><i>uestes</i></p>
			<p><i>ueste</i></p>
			<p><i>ostemos</i></p>
			<p><i>ostéis</i></p>
			<p><i>uesten</i></p>
		</presente>
		<pretérito-imperfecto-1>
			<p><i>ostara</i></p>
			<p><i>ostaras</i></p>
			<p><i>ostara</i></p>
			<p><i>ostáramos</i></p>
			<p><i>ostarais</i></p>
			<p><i>ostaran</i></p>
		</pretérito-imperfecto-1>
		<pretérito-imperfecto-2>
			<p><i>ostase</i></p>
			<p><i>ostases</i></p>
			<p><i>ostase</i></p>
			<p><i>ostásemos</i></p>
			<p><i>ostaseis</i></p>
			<p><i>ostasen</i></p>
		</pretérito-imperfecto-2>
		<futuro>
			<p><i>ostare</i></p>
			<p><i>ostares</i></p>
			<p><i>ostare</i></p>
			<p><i>ostáremos</i></p>
			<p><i>ostareis</i></p>
			<p><i>ostaren</i></p>
		</futuro>
		</Subjuntivo>
	<Imperativo>
		<afirmativo>
			<p><i>uéstate</i></p>
			<p><i>uéstese</i></p>
			<p><i>ostémonos</i></p>
			<p><i>ostaos</i></p>
			<p><i>uéstense</i></p>
		</afirmativo>
		<negativo>
			<p><i>uestes</i></p>
			<p><i>ueste</i></p>
			<p><i>ostemos</i></p>
			<p><i>ostéis</i></p>
			<p><i>uesten</i></p>
		</negativo>
	</Imperativo>
	<Condicional>
		<presente>
			<p><i>ostaría</i></p>
			<p><i>ostarías</i></p>
			<p><i>ostaría</i></p>
			<p><i>ostaríamos</i></p>
			<p><i>ostaríais</i></p>
			<p><i>ostarían</i></p>
		</presente>
		</Condicional>
	<Infinitivo>
		<infinitivo>
			<p><i>ostarse</i></p>
			<p><i>ostado</i></p>
		</infinitivo>
	</Infinitivo>
	<Gerundio>
		<gerundio>
			<p><i>ostándose</i></p>
			<p><i>ostado</i></p>
		</gerundio>
	</Gerundio>
	<Participo>
		<participo>
			<p><i>ostado</i></p>
		</participo>
	</Participo>
</template>

<template name="desemba:ular">
	<Indicativo>
		<presente>
			<p><i>úlo</i></p>
			<p><i>úlas</i></p>
			<p><i>úla</i></p>
			<p><i>ulamos</i></p>
			<p><i>uláis</i></p>
			<p><i>úlan</i></p>
		</presente>
		<pretérito-imperfecto>
			<p><i>ulaba</i></p>
			<p><i>ulabas</i></p>
			<p><i>ulaba</i></p>
			<p><i>ulábamos</i></p>
			<p><i>ulabais</i></p>
			<p><i>ulaban</i></p>
		</pretérito-imperfecto>
		<pretérito-perfecto-simple>
			<p><i>ulé</i></p>
			<p><i>ulaste</i></p>
			<p><i>uló</i></p>
			<p><i>ulamos</i></p>
			<p><i>ulasteis</i></p>
			<p><i>ularon</i></p>
		</pretérito-perfecto-simple>
		<futuro>
			<p><i>ularé</i></p>
			<p><i>ularás</i></p>
			<p><i>ulará</i></p>
			<p><i>ularemos</i></p>
			<p><i>ularéis</i></p>
			<p><i>ularán</i></p>
		</futuro>
		</Indicativo>
	<Subjuntivo>
		<presente>
			<p><i>úle</i></p>
			<p><i>úles</i></p>
			<p><i>úle</i></p>
			<p><i>ulemos</i></p>
			<p><i>uléis</i></p>
			<p><i>úlen</i></p>
		</presente>
		<pretérito-imperfecto-1>
			<p><i>ulara</i></p>
			<p><i>ularas</i></p>
			<p><i>ulara</i></p>
			<p><i>uláramos</i></p>
			<p><i>ularais</i></p>
			<p><i>ularan</i></p>
		</pretérito-imperfecto-1>
		<pretérito-imperfecto-2>
			<p><i>ulase</i></p>
			<p><i>ulases</i></p>
			<p><i>ulase</i></p>
			<p><i>ulásemos</i></p>
			<p><i>ulaseis</i></p>
			<p><i>ulasen</i></p>
		</pretérito-imperfecto-2>
		<futuro>
			<p><i>ulare</i></p>
			<p><i>ulares</i></p>
			<p><i>ulare</i></p>
			<p><i>uláremos</i></p>
			<p><i>ulareis</i></p>
			<p><i>ularen</i></p>
		</futuro>
		</Subjuntivo>
	<Imperativo>
		<afirmativo>
			<p><i>úla</i></p>
			<p><i>úle</i></p>
			<p><i>ulemos</i></p>
			<p><i>ulad</i></p>
			<p><i>úlen</i></p>
		</afirmativo>
		<negativo>
			<p><i>úles</i></p>
			<p><i>úle</i></p>
			<p><i>ulemos</i></p>
			<p><i>uléis</i></p>
			<p><i>úlen</i></p>
		</negativo>
	</Imperativo>
	<Condicional>
		<presente>
			<p><i>ularía</i></p>
			<p><i>ularías</i></p>
			<p><i>ularía</i></p>
			<p><i>ularíamos</i></p>
			<p><i>ularíais</i></p>
			<p><i>ularían</i></p>
		</presente>
		</Condicional>
	<Infinitivo>
		<infinitivo>
			<p><i>ular</i></p>
			<p><i>ulado</i></p>
		</infinitivo>
	</Infinitivo>
	<Gerundio>
		<gerundio>
			<p><i>ulando</i></p>
			<p><i>ulado</i></p>
		</gerundio>
	</Gerundio>
	<Participo>
		<participo>
			<p><i>ulado</i></p>
		</participo>
	</Participo>
</template>

<template name="desemp:edrar">
	<Indicativo>
		<presente>
			<p><i>iedro</i></p>
			<p><i>iedras</i></p>
			<p><i>iedra</i></p>
			<p><i>edramos</i></p>
			<p><i>edráis</i></p>
			<p><i>iedran</i></p>
		</presente>
		<pretérito-imperfecto>
			<p><i>edraba</i></p>
			<p><i>edrabas</i></p>
			<p><i>edraba</i></p>
			<p><i>edrábamos</i></p>
			<p><i>edrabais</i></p>
			<p><i>edraban</i></p>
		</pretérito-imperfecto>
		<pretérito-perfecto-simple>
			<p><i>edré</i></p>
			<p><i>edraste</i></p>
			<p><i>edró</i></p>
			<p><i>edramos</i></p>
			<p><i>edrasteis</i></p>
			<p><i>edraron</i></p>
		</pretérito-perfecto-simple>
		<futuro>
			<p><i>edraré</i></p>
			<p><i>edrarás</i></p>
			<p><i>edrará</i></p>
			<p><i>edraremos</i></p>
			<p><i>edraréis</i></p>
			<p><i>edrarán</i></p>
		</futuro>
		</Indicativo>
	<Subjuntivo>
		<presente>
			<p><i>iedre</i></p>
			<p><i>iedres</i></p>
			<p><i>iedre</i></p>
			<p><i>edremos</i></p>
			<p><i>edréis</i></p>
			<p><i>iedren</i></p>
		</presente>
		<pretérito-imperfecto-1>
			<p><i>edrara</i></p>
			<p><i>edraras</i></p>
			<p><i>edrara</i></p>
			<p><i>edráramos</i></p>
			<p><i>edrarais</i></p>
			<p><i>edraran</i></p>
		</pretérito-imperfecto-1>
		<pretérito-imperfecto-2>
			<p><i>edrase</i></p>
			<p><i>edrases</i></p>
			<p><i>edrase</i></p>
			<p><i>edrásemos</i></p>
			<p><i>edraseis</i></p>
			<p><i>edrasen</i></p>
		</pretérito-imperfecto-2>
		<futuro>
			<p><i>edrare</i></p>
			<p><i>edrares</i></p>
			<p><i>edrare</i></p>
			<p><i>edráremos</i></p>
			<p><i>edrareis</i></p>
			<p><i>edraren</i></p>
		</futuro>
		</Subjuntivo>
	<Imperativo>
		<afirmativo>
			<p><i>iedra</i></p>
			<p><i>iedre</i></p>
			<p><i>edremos</i></p>
			<p><i>edrad</i></p>
			<p><i>iedren</i></p>
		</afirmativo>
		<negativo>
			<p><i>iedres</i></p>
			<p><i>iedre</i></p>
			<p><i>edremos</i></p>
			<p><i>edréis</i></p>
			<p><i>iedren</i></p>
		</negativo>
	</Imperativo>
	<Condicional>
		<presente>
			<p><i>edraría</i></p>
			<p><i>edrarías</i></p>
			<p><i>edraría</i></p>
			<p><i>edraríamos</i></p>
			<p><i>edraríais</i></p>
			<p><i>edrarían</i></p>
		</presente>
		</Condicional>
	<Infinitivo>
		<infinitivo>
			<p><i>edrar</i></p>
			<p><i>edrado</i></p>
		</infinitivo>
	</Infinitivo>
	<Gerundio>
		<gerundio>
			<p><i>edrando</i></p>
			<p><i>edrado</i></p>
		</gerundio>
	</Gerundio>
	<Participo>
		<participo>
			<p><i>edrado</i></p>
		</participo>
	</Participo>
</template>

<template name="desenc:ovar">
	<Indicativo>
		<presente>
			<p><i>uevo</i></p>
			<p><i>uevas</i></p>
			<p><i>ueva</i></p>
			<p><i>ovamos</i></p>
			<p><i>ováis</i></p>
			<p><i>uevan</i></p>
		</presente>
		<pretérito-imperfecto>
			<p><i>ovaba</i></p>
			<p><i>ovabas</i></p>
			<p><i>ovaba</i></p>
			<p><i>ovábamos</i></p>
			<p><i>ovabais</i></p>
			<p><i>ovaban</i></p>
		</pretérito-imperfecto>
		<pretérito-perfecto-simple>
			<p><i>ové</i></p>
			<p><i>ovaste</i></p>
			<p><i>ovó</i></p>
			<p><i>ovamos</i></p>
			<p><i>ovasteis</i></p>
			<p><i>ovaron</i></p>
		</pretérito-perfecto-simple>
		<futuro>
			<p><i>ovaré</i></p>
			<p><i>ovarás</i></p>
			<p><i>ovará</i></p>
			<p><i>ovaremos</i></p>
			<p><i>ovaréis</i></p>
			<p><i>ovarán</i></p>
		</futuro>
		</Indicativo>
	<Subjuntivo>
		<presente>
			<p><i>ueve</i></p>
			<p><i>ueves</i></p>
			<p><i>ueve</i></p>
			<p><i>ovemos</i></p>
			<p><i>ovéis</i></p>
			<p><i>ueven</i></p>
		</presente>
		<pretérito-imperfecto-1>
			<p><i>ovara</i></p>
			<p><i>ovaras</i></p>
			<p><i>ovara</i></p>
			<p><i>ováramos</i></p>
			<p><i>ovarais</i></p>
			<p><i>ovaran</i></p>
		</pretérito-imperfecto-1>
		<pretérito-imperfecto-2>
			<p><i>ovase</i></p>
			<p><i>ovases</i></p>
			<p><i>ovase</i></p>
			<p><i>ovásemos</i></p>
			<p><i>ovaseis</i></p>
			<p><i>ovasen</i></p>
		</pretérito-imperfecto-2>
		<futuro>
			<p><i>ovare</i></p>
			<p><i>ovares</i></p>
			<p><i>ovare</i></p>
			<p><i>ováremos</i></p>
			<p><i>ovareis</i></p>
			<p><i>ovaren</i></p>
		</futuro>
		</Subjuntivo>
	<Imperativo>
		<afirmativo>
			<p><i>ueva</i></p>
			<p><i>ueve</i></p>
			<p><i>ovemos</i></p>
			<p><i>ovad</i></p>
			<p><i>ueven</i></p>
		</afirmativo>
		<negativo>
			<p><i>ueves</i></p>
			<p><i>ueve</i></p>
			<p><i>ovemos</i></p>
			<p><i>ovéis</i></p>
			<p><i>ueven</i></p>
		</negativo>
	</Imperativo>
	<Condicional>
		<presente>
			<p><i>ovaría</i></p>
			<p><i>ovarías</i></p>
			<p><i>ovaría</i></p>
			<p><i>ovaríamos</i></p>
			<p><i>ovaríais</i></p>
			<p><i>ovarían</i></p>
		</presente>
		</Condicional>
	<Infinitivo>
		<infinitivo>
			<p><i>ovar</i></p>
			<p><i>ovado</i></p>
		</infinitivo>
	</Infinitivo>
	<Gerundio>
		<gerundio>
			<p><i>ovando</i></p>
			<p><i>ovado</i></p>
		</gerundio>
	</Gerundio>
	<Participo>
		<participo>
			<p><i>ovado</i></p>
		</participo>
	</Participo>
</template>

<template name="desengr:osar">
	<Indicativo>
		<presente>
			<p><i>ueso</i></p>
			<p><i>uesas</i></p>
			<p><i>uesa</i></p>
			<p><i>osamos</i></p>
			<p><i>osáis</i></p>
			<p><i>uesan</i></p>
		</presente>
		<pretérito-imperfecto>
			<p><i>osaba</i></p>
			<p><i>osabas</i></p>
			<p><i>osaba</i></p>
			<p><i>osábamos</i></p>
			<p><i>osabais</i></p>
			<p><i>osaban</i></p>
		</pretérito-imperfecto>
		<pretérito-perfecto-simple>
			<p><i>osé</i></p>
			<p><i>osaste</i></p>
			<p><i>osó</i></p>
			<p><i>osamos</i></p>
			<p><i>osasteis</i></p>
			<p><i>osaron</i></p>
		</pretérito-perfecto-simple>
		<futuro>
			<p><i>osaré</i></p>
			<p><i>osarás</i></p>
			<p><i>osará</i></p>
			<p><i>osaremos</i></p>
			<p><i>osaréis</i></p>
			<p><i>osarán</i></p>
		</futuro>
		</Indicativo>
	<Subjuntivo>
		<presente>
			<p><i>uese</i></p>
			<p><i>ueses</i></p>
			<p><i>uese</i></p>
			<p><i>osemos</i></p>
			<p><i>oséis</i></p>
			<p><i>uesen</i></p>
		</presente>
		<pretérito-imperfecto-1>
			<p><i>osara</i></p>
			<p><i>osaras</i></p>
			<p><i>osara</i></p>
			<p><i>osáramos</i></p>
			<p><i>osarais</i></p>
			<p><i>osaran</i></p>
		</pretérito-imperfecto-1>
		<pretérito-imperfecto-2>
			<p><i>osase</i></p>
			<p><i>osases</i></p>
			<p><i>osase</i></p>
			<p><i>osásemos</i></p>
			<p><i>osaseis</i></p>
			<p><i>osasen</i></p>
		</pretérito-imperfecto-2>
		<futuro>
			<p><i>osare</i></p>
			<p><i>osares</i></p>
			<p><i>osare</i></p>
			<p><i>osáremos</i></p>
			<p><i>osareis</i></p>
			<p><i>osaren</i></p>
		</futuro>
		</Subjuntivo>
	<Imperativo>
		<afirmativo>
			<p><i>uesa</i></p>
			<p><i>uese</i></p>
			<p><i>osemos</i></p>
			<p><i>osad</i></p>
			<p><i>uesen</i></p>
		</afirmativo>
		<negativo>
			<p><i>ueses</i></p>
			<p><i>uese</i></p>
			<p><i>osemos</i></p>
			<p><i>oséis</i></p>
			<p><i>uesen</i></p>
		</negativo>
	</Imperativo>
	<Condicional>
		<presente>
			<p><i>osaría</i></p>
			<p><i>osarías</i></p>
			<p><i>osaría</i></p>
			<p><i>osaríamos</i></p>
			<p><i>osaríais</i></p>
			<p><i>osarían</i></p>
		</presente>
		</Condicional>
	<Infinitivo>
		<infinitivo>
			<p><i>osar</i></p>
			<p><i>osado</i></p>
		</infinitivo>
	</Infinitivo>
	<Gerundio>
		<gerundio>
			<p><i>osando</i></p>
			<p><i>osado</i></p>
		</gerundio>
	</Gerundio>
	<Participo>
		<participo>
			<p><i>osado</i></p>
		</participo>
	</Participo>
</template>

<template name="des:ervir">
	<Indicativo>
		<presente>
			<p><i>irvo</i></p>
			<p><i>irves</i></p>
			<p><i>irve</i></p>
			<p><i>ervimos</i></p>
			<p><i>ervís</i></p>
			<p><i>irven</i></p>
		</presente>
		<pretérito-imperfecto>
			<p><i>ervía</i></p>
			<p><i>ervías</i></p>
			<p><i>ervía</i></p>
			<p><i>ervíamos</i></p>
			<p><i>ervíais</i></p>
			<p><i>ervían</i></p>
		</pretérito-imperfecto>
		<pretérito-perfecto-simple>
			<p><i>erví</i></p>
			<p><i>erviste</i></p>
			<p><i>irvió</i></p>
			<p><i>ervimos</i></p>
			<p><i>ervisteis</i></p>
			<p><i>irvieron</i></p>
		</pretérito-perfecto-simple>
		<futuro>
			<p><i>erviré</i></p>
			<p><i>ervirás</i></p>
			<p><i>ervirá</i></p>
			<p><i>erviremos</i></p>
			<p><i>erviréis</i></p>
			<p><i>ervirán</i></p>
		</futuro>
		</Indicativo>
	<Subjuntivo>
		<presente>
			<p><i>irva</i></p>
			<p><i>irvas</i></p>
			<p><i>irva</i></p>
			<p><i>irvamos</i></p>
			<p><i>irváis</i></p>
			<p><i>irvan</i></p>
		</presente>
		<pretérito-imperfecto-1>
			<p><i>irviera</i></p>
			<p><i>irvieras</i></p>
			<p><i>irviera</i></p>
			<p><i>irviéramos</i></p>
			<p><i>irvierais</i></p>
			<p><i>irvieran</i></p>
		</pretérito-imperfecto-1>
		<pretérito-imperfecto-2>
			<p><i>irviese</i></p>
			<p><i>irvieses</i></p>
			<p><i>irviese</i></p>
			<p><i>irviésemos</i></p>
			<p><i>irvieseis</i></p>
			<p><i>irviesen</i></p>
		</pretérito-imperfecto-2>
		<futuro>
			<p><i>irviere</i></p>
			<p><i>irvieres</i></p>
			<p><i>irviere</i></p>
			<p><i>irviéremos</i></p>
			<p><i>irviereis</i></p>
			<p><i>irvieren</i></p>
		</futuro>
		</Subjuntivo>
	<Imperativo>
		<afirmativo>
			<p><i>irve</i></p>
			<p><i>irva</i></p>
			<p><i>irvamos</i></p>
			<p><i>ervid</i></p>
			<p><i>irvan</i></p>
		</afirmativo>
		<negativo>
			<p><i>irvas</i></p>
			<p><i>irva</i></p>
			<p><i>irvamos</i></p>
			<p><i>irváis</i></p>
			<p><i>irvan</i></p>
		</negativo>
	</Imperativo>
	<Condicional>
		<presente>
			<p><i>erviría</i></p>
			<p><i>ervirías</i></p>
			<p><i>erviría</i></p>
			<p><i>erviríamos</i></p>
			<p><i>erviríais</i></p>
			<p><i>ervirían</i></p>
		</presente>
		</Condicional>
	<Infinitivo>
		<infinitivo>
			<p><i>ervir</i></p>
			<p><i>ervido</i></p>
		</infinitivo>
	</Infinitivo>
	<Gerundio>
		<gerundio>
			<p><i>irviendo</i></p>
			<p><i>ervido</i></p>
		</gerundio>
	</Gerundio>
	<Participo>
		<participo>
			<p><i>ervido</i></p>
		</participo>
	</Participo>
</template>

<template name="desgañ:ifarse">
	<Indicativo>
		<presente>
			<p><i>ifo</i></p>
			<p><i>ifas</i></p>
			<p><i>ifa</i></p>
			<p><i>ifamos</i></p>
			<p><i>ifáis</i></p>
			<p><i>ifan</i></p>
		</presente>
		<pretérito-imperfecto>
			<p><i>ifaba</i></p>
			<p><i>ifabas</i></p>
			<p><i>ifaba</i></p>
			<p><i>ifábamos</i></p>
			<p><i>ifabais</i></p>
			<p><i>ifaban</i></p>
		</pretérito-imperfecto>
		<pretérito-perfecto-simple>
			<p><i>ifé</i></p>
			<p><i>ifaste</i></p>
			<p><i>ifó</i></p>
			<p><i>ifamos</i></p>
			<p><i>ifasteis</i></p>
			<p><i>ifaron</i></p>
		</pretérito-perfecto-simple>
		<futuro>
			<p><i>ifaré</i></p>
			<p><i>ifarás</i></p>
			<p><i>ifará</i></p>
			<p><i>ifaremos</i></p>
			<p><i>ifaréis</i></p>
			<p><i>ifarán</i></p>
		</futuro>
		</Indicativo>
	<Subjuntivo>
		<presente>
			<p><i>ife</i></p>
			<p><i>ifes</i></p>
			<p><i>ife</i></p>
			<p><i>ifemos</i></p>
			<p><i>iféis</i></p>
			<p><i>ifen</i></p>
		</presente>
		<pretérito-imperfecto-1>
			<p><i>ifara</i></p>
			<p><i>ifaras</i></p>
			<p><i>ifara</i></p>
			<p><i>ifáramos</i></p>
			<p><i>ifarais</i></p>
			<p><i>ifaran</i></p>
		</pretérito-imperfecto-1>
		<pretérito-imperfecto-2>
			<p><i>ifase</i></p>
			<p><i>ifases</i></p>
			<p><i>ifase</i></p>
			<p><i>ifásemos</i></p>
			<p><i>ifaseis</i></p>
			<p><i>ifasen</i></p>
		</pretérito-imperfecto-2>
		<futuro>
			<p><i>ifare</i></p>
			<p><i>ifares</i></p>
			<p><i>ifare</i></p>
			<p><i>ifáremos</i></p>
			<p><i>ifareis</i></p>
			<p><i>ifaren</i></p>
		</futuro>
		</Subjuntivo>
	<Imperativo>
		<afirmativo>
			<p><i>ífate</i></p>
			<p><i>ífese</i></p>
			<p><i>ifémonos</i></p>
			<p><i>ifaos</i></p>
			<p><i>ífense</i></p>
		</afirmativo>
		<negativo>
			<p><i>ifes</i></p>
			<p><i>ife</i></p>
			<p><i>ifemos</i></p>
			<p><i>iféis</i></p>
			<p><i>ifen</i></p>
		</negativo>
	</Imperativo>
	<Condicional>
		<presente>
			<p><i>ifaría</i></p>
			<p><i>ifarías</i></p>
			<p><i>ifaría</i></p>
			<p><i>ifaríamos</i></p>
			<p><i>ifaríais</i></p>
			<p><i>ifarían</i></p>
		</presente>
		</Condicional>
	<Infinitivo>
		<infinitivo>
			<p><i>ifarse</i></p>
			<p><i>ifado</i></p>
		</infinitivo>
	</Infinitivo>
	<Gerundio>
		<gerundio>
			<p><i>ifándose</i></p>
			<p><i>ifado</i></p>
		</gerundio>
	</Gerundio>
	<Participo>
		<participo>
			<p><i>ifado</i></p>
		</participo>
	</Participo>
</template>

<template name="desh:elar">
	<Indicativo>
		<presente>
			<p><i>ielo</i></p>
			<p><i>ielas</i></p>
			<p><i>iela</i></p>
			<p><i>elamos</i></p>
			<p><i>eláis</i></p>
			<p><i>ielan</i></p>
		</presente>
		<pretérito-imperfecto>
			<p><i>elaba</i></p>
			<p><i>elabas</i></p>
			<p><i>elaba</i></p>
			<p><i>elábamos</i></p>
			<p><i>elabais</i></p>
			<p><i>elaban</i></p>
		</pretérito-imperfecto>
		<pretérito-perfecto-simple>
			<p><i>elé</i></p>
			<p><i>elaste</i></p>
			<p><i>eló</i></p>
			<p><i>elamos</i></p>
			<p><i>elasteis</i></p>
			<p><i>elaron</i></p>
		</pretérito-perfecto-simple>
		<futuro>
			<p><i>elaré</i></p>
			<p><i>elarás</i></p>
			<p><i>elará</i></p>
			<p><i>elaremos</i></p>
			<p><i>elaréis</i></p>
			<p><i>elarán</i></p>
		</futuro>
		</Indicativo>
	<Subjuntivo>
		<presente>
			<p><i>iele</i></p>
			<p><i>ieles</i></p>
			<p><i>iele</i></p>
			<p><i>elemos</i></p>
			<p><i>eléis</i></p>
			<p><i>ielen</i></p>
		</presente>
		<pretérito-imperfecto-1>
			<p><i>elara</i></p>
			<p><i>elaras</i></p>
			<p><i>elara</i></p>
			<p><i>eláramos</i></p>
			<p><i>elarais</i></p>
			<p><i>elaran</i></p>
		</pretérito-imperfecto-1>
		<pretérito-imperfecto-2>
			<p><i>elase</i></p>
			<p><i>elases</i></p>
			<p><i>elase</i></p>
			<p><i>elásemos</i></p>
			<p><i>elaseis</i></p>
			<p><i>elasen</i></p>
		</pretérito-imperfecto-2>
		<futuro>
			<p><i>elare</i></p>
			<p><i>elares</i></p>
			<p><i>elare</i></p>
			<p><i>eláremos</i></p>
			<p><i>elareis</i></p>
			<p><i>elaren</i></p>
		</futuro>
		</Subjuntivo>
	<Imperativo>
		<afirmativo>
			<p><i>iela</i></p>
			<p><i>iele</i></p>
			<p><i>elemos</i></p>
			<p><i>elad</i></p>
			<p><i>ielen</i></p>
		</afirmativo>
		<negativo>
			<p><i>ieles</i></p>
			<p><i>iele</i></p>
			<p><i>elemos</i></p>
			<p><i>eléis</i></p>
			<p><i>ielen</i></p>
		</negativo>
	</Imperativo>
	<Condicional>
		<presente>
			<p><i>elaría</i></p>
			<p><i>elarías</i></p>
			<p><i>elaría</i></p>
			<p><i>elaríamos</i></p>
			<p><i>elaríais</i></p>
			<p><i>elarían</i></p>
		</presente>
		</Condicional>
	<Infinitivo>
		<infinitivo>
			<p><i>elar</i></p>
			<p><i>elado</i></p>
		</infinitivo>
	</Infinitivo>
	<Gerundio>
		<gerundio>
			<p><i>elando</i></p>
			<p><i>elado</i></p>
		</gerundio>
	</Gerundio>
	<Participo>
		<participo>
			<p><i>elado</i></p>
		</participo>
	</Participo>
</template>

<template name="desh:erbar">
	<Indicativo>
		<presente>
			<p><i>ierbo</i></p>
			<p><i>ierbas</i></p>
			<p><i>ierba</i></p>
			<p><i>erbamos</i></p>
			<p><i>erbáis</i></p>
			<p><i>ierban</i></p>
		</presente>
		<pretérito-imperfecto>
			<p><i>erbaba</i></p>
			<p><i>erbabas</i></p>
			<p><i>erbaba</i></p>
			<p><i>erbábamos</i></p>
			<p><i>erbabais</i></p>
			<p><i>erbaban</i></p>
		</pretérito-imperfecto>
		<pretérito-perfecto-simple>
			<p><i>erbé</i></p>
			<p><i>erbaste</i></p>
			<p><i>erbó</i></p>
			<p><i>erbamos</i></p>
			<p><i>erbasteis</i></p>
			<p><i>erbaron</i></p>
		</pretérito-perfecto-simple>
		<futuro>
			<p><i>erbaré</i></p>
			<p><i>erbarás</i></p>
			<p><i>erbará</i></p>
			<p><i>erbaremos</i></p>
			<p><i>erbaréis</i></p>
			<p><i>erbarán</i></p>
		</futuro>
		</Indicativo>
	<Subjuntivo>
		<presente>
			<p><i>ierbe</i></p>
			<p><i>ierbes</i></p>
			<p><i>ierbe</i></p>
			<p><i>erbemos</i></p>
			<p><i>erbéis</i></p>
			<p><i>ierben</i></p>
		</presente>
		<pretérito-imperfecto-1>
			<p><i>erbara</i></p>
			<p><i>erbaras</i></p>
			<p><i>erbara</i></p>
			<p><i>erbáramos</i></p>
			<p><i>erbarais</i></p>
			<p><i>erbaran</i></p>
		</pretérito-imperfecto-1>
		<pretérito-imperfecto-2>
			<p><i>erbase</i></p>
			<p><i>erbases</i></p>
			<p><i>erbase</i></p>
			<p><i>erbásemos</i></p>
			<p><i>erbaseis</i></p>
			<p><i>erbasen</i></p>
		</pretérito-imperfecto-2>
		<futuro>
			<p><i>erbare</i></p>
			<p><i>erbares</i></p>
			<p><i>erbare</i></p>
			<p><i>erbáremos</i></p>
			<p><i>erbareis</i></p>
			<p><i>erbaren</i></p>
		</futuro>
		</Subjuntivo>
	<Imperativo>
		<afirmativo>
			<p><i>ierba</i></p>
			<p><i>ierbe</i></p>
			<p><i>erbemos</i></p>
			<p><i>erbad</i></p>
			<p><i>ierben</i></p>
		</afirmativo>
		<negativo>
			<p><i>ierbes</i></p>
			<p><i>ierbe</i></p>
			<p><i>erbemos</i></p>
			<p><i>erbéis</i></p>
			<p><i>ierben</i></p>
		</negativo>
	</Imperativo>
	<Condicional>
		<presente>
			<p><i>erbaría</i></p>
			<p><i>erbarías</i></p>
			<p><i>erbaría</i></p>
			<p><i>erbaríamos</i></p>
			<p><i>erbaríais</i></p>
			<p><i>erbarían</i></p>
		</presente>
		</Condicional>
	<Infinitivo>
		<infinitivo>
			<p><i>erbar</i></p>
			<p><i>erbado</i></p>
		</infinitivo>
	</Infinitivo>
	<Gerundio>
		<gerundio>
			<p><i>erbando</i></p>
			<p><i>erbado</i></p>
		</gerundio>
	</Gerundio>
	<Participo>
		<participo>
			<p><i>erbado</i></p>
		</participo>
	</Participo>
</template>

<template name="desi:endrar">
	<Indicativo>
		<presente>
			<p><i>iendro</i></p>
			<p><i>iendras</i></p>
			<p><i>iendra</i></p>
			<p><i>endramos</i></p>
			<p><i>endráis</i></p>
			<p><i>iendran</i></p>
		</presente>
		<pretérito-imperfecto>
			<p><i>endraba</i></p>
			<p><i>endrabas</i></p>
			<p><i>endraba</i></p>
			<p><i>endrábamos</i></p>
			<p><i>endrabais</i></p>
			<p><i>endraban</i></p>
		</pretérito-imperfecto>
		<pretérito-perfecto-simple>
			<p><i>endré</i></p>
			<p><i>endraste</i></p>
			<p><i>endró</i></p>
			<p><i>endramos</i></p>
			<p><i>endrasteis</i></p>
			<p><i>endraron</i></p>
		</pretérito-perfecto-simple>
		<futuro>
			<p><i>endraré</i></p>
			<p><i>endrarás</i></p>
			<p><i>endrará</i></p>
			<p><i>endraremos</i></p>
			<p><i>endraréis</i></p>
			<p><i>endrarán</i></p>
		</futuro>
		</Indicativo>
	<Subjuntivo>
		<presente>
			<p><i>iendre</i></p>
			<p><i>iendres</i></p>
			<p><i>iendre</i></p>
			<p><i>endremos</i></p>
			<p><i>endréis</i></p>
			<p><i>iendren</i></p>
		</presente>
		<pretérito-imperfecto-1>
			<p><i>endrara</i></p>
			<p><i>endraras</i></p>
			<p><i>endrara</i></p>
			<p><i>endráramos</i></p>
			<p><i>endrarais</i></p>
			<p><i>endraran</i></p>
		</pretérito-imperfecto-1>
		<pretérito-imperfecto-2>
			<p><i>endrase</i></p>
			<p><i>endrases</i></p>
			<p><i>endrase</i></p>
			<p><i>endrásemos</i></p>
			<p><i>endraseis</i></p>
			<p><i>endrasen</i></p>
		</pretérito-imperfecto-2>
		<futuro>
			<p><i>endrare</i></p>
			<p><i>endrares</i></p>
			<p><i>endrare</i></p>
			<p><i>endráremos</i></p>
			<p><i>endrareis</i></p>
			<p><i>endraren</i></p>
		</futuro>
		</Subjuntivo>
	<Imperativo>
		<afirmativo>
			<p><i>iendra</i></p>
			<p><i>iendre</i></p>
			<p><i>endremos</i></p>
			<p><i>endrad</i></p>
			<p><i>iendren</i></p>
		</afirmativo>
		<negativo>
			<p><i>iendres</i></p>
			<p><i>iendre</i></p>
			<p><i>endremos</i></p>
			<p><i>endréis</i></p>
			<p><i>iendren</i></p>
		</negativo>
	</Imperativo>
	<Condicional>
		<presente>
			<p><i>endraría</i></p>
			<p><i>endrarías</i></p>
			<p><i>endraría</i></p>
			<p><i>endraríamos</i></p>
			<p><i>endraríais</i></p>
			<p><i>endrarían</i></p>
		</presente>
		</Condicional>
	<Infinitivo>
		<infinitivo>
			<p><i>endrar</i></p>
			<p><i>endrado</i></p>
		</infinitivo>
	</Infinitivo>
	<Gerundio>
		<gerundio>
			<p><i>endrando</i></p>
			<p><i>endrado</i></p>
		</gerundio>
	</Gerundio>
	<Participo>
		<participo>
			<p><i>endrado</i></p>
		</participo>
	</Participo>
</template>

<template name="desm:arcarse">
	<Indicativo>
		<presente>
			<p><i>arco</i></p>
			<p><i>arcas</i></p>
			<p><i>arca</i></p>
			<p><i>arcamos</i></p>
			<p><i>arcáis</i></p>
			<p><i>arcan</i></p>
		</presente>
		<pretérito-imperfecto>
			<p><i>arcaba</i></p>
			<p><i>arcabas</i></p>
			<p><i>arcaba</i></p>
			<p><i>arcábamos</i></p>
			<p><i>arcabais</i></p>
			<p><i>arcaban</i></p>
		</pretérito-imperfecto>
		<pretérito-perfecto-simple>
			<p><i>arqué</i></p>
			<p><i>arcaste</i></p>
			<p><i>arcó</i></p>
			<p><i>arcamos</i></p>
			<p><i>arcasteis</i></p>
			<p><i>arcaron</i></p>
		</pretérito-perfecto-simple>
		<futuro>
			<p><i>arcaré</i></p>
			<p><i>arcarás</i></p>
			<p><i>arcará</i></p>
			<p><i>arcaremos</i></p>
			<p><i>arcaréis</i></p>
			<p><i>arcarán</i></p>
		</futuro>
		</Indicativo>
	<Subjuntivo>
		<presente>
			<p><i>arque</i></p>
			<p><i>arques</i></p>
			<p><i>arque</i></p>
			<p><i>arquemos</i></p>
			<p><i>arquéis</i></p>
			<p><i>arquen</i></p>
		</presente>
		<pretérito-imperfecto-1>
			<p><i>arcara</i></p>
			<p><i>arcaras</i></p>
			<p><i>arcara</i></p>
			<p><i>arcáramos</i></p>
			<p><i>arcarais</i></p>
			<p><i>arcaran</i></p>
		</pretérito-imperfecto-1>
		<pretérito-imperfecto-2>
			<p><i>arcase</i></p>
			<p><i>arcases</i></p>
			<p><i>arcase</i></p>
			<p><i>arcásemos</i></p>
			<p><i>arcaseis</i></p>
			<p><i>arcasen</i></p>
		</pretérito-imperfecto-2>
		<futuro>
			<p><i>arcare</i></p>
			<p><i>arcares</i></p>
			<p><i>arcare</i></p>
			<p><i>arcáremos</i></p>
			<p><i>arcareis</i></p>
			<p><i>arcaren</i></p>
		</futuro>
		</Subjuntivo>
	<Imperativo>
		<afirmativo>
			<p><i>árcate</i></p>
			<p><i>árquese</i></p>
			<p><i>arquémonos</i></p>
			<p><i>arcaos</i></p>
			<p><i>árquense</i></p>
		</afirmativo>
		<negativo>
			<p><i>arques</i></p>
			<p><i>arque</i></p>
			<p><i>arquemos</i></p>
			<p><i>arquéis</i></p>
			<p><i>arquen</i></p>
		</negativo>
	</Imperativo>
	<Condicional>
		<presente>
			<p><i>arcaría</i></p>
			<p><i>arcarías</i></p>
			<p><i>arcaría</i></p>
			<p><i>arcaríamos</i></p>
			<p><i>arcaríais</i></p>
			<p><i>arcarían</i></p>
		</presente>
		</Condicional>
	<Infinitivo>
		<infinitivo>
			<p><i>arcarse</i></p>
			<p><i>arcado</i></p>
		</infinitivo>
	</Infinitivo>
	<Gerundio>
		<gerundio>
			<p><i>arcándose</i></p>
			<p><i>arcado</i></p>
		</gerundio>
	</Gerundio>
	<Participo>
		<participo>
			<p><i>arcado</i></p>
		</participo>
	</Participo>
</template>

<template name="desm:embrar">
	<Indicativo>
		<presente>
			<p><i>iembro</i></p>
			<p><i>iembras</i></p>
			<p><i>iembra</i></p>
			<p><i>embramos</i></p>
			<p><i>embráis</i></p>
			<p><i>iembran</i></p>
		</presente>
		<pretérito-imperfecto>
			<p><i>embraba</i></p>
			<p><i>embrabas</i></p>
			<p><i>embraba</i></p>
			<p><i>embrábamos</i></p>
			<p><i>embrabais</i></p>
			<p><i>embraban</i></p>
		</pretérito-imperfecto>
		<pretérito-perfecto-simple>
			<p><i>embré</i></p>
			<p><i>embraste</i></p>
			<p><i>embró</i></p>
			<p><i>embramos</i></p>
			<p><i>embrasteis</i></p>
			<p><i>embraron</i></p>
		</pretérito-perfecto-simple>
		<futuro>
			<p><i>embraré</i></p>
			<p><i>embrarás</i></p>
			<p><i>embrará</i></p>
			<p><i>embraremos</i></p>
			<p><i>embraréis</i></p>
			<p><i>embrarán</i></p>
		</futuro>
		</Indicativo>
	<Subjuntivo>
		<presente>
			<p><i>iembre</i></p>
			<p><i>iembres</i></p>
			<p><i>iembre</i></p>
			<p><i>embremos</i></p>
			<p><i>embréis</i></p>
			<p><i>iembren</i></p>
		</presente>
		<pretérito-imperfecto-1>
			<p><i>embrara</i></p>
			<p><i>embraras</i></p>
			<p><i>embrara</i></p>
			<p><i>embráramos</i></p>
			<p><i>embrarais</i></p>
			<p><i>embraran</i></p>
		</pretérito-imperfecto-1>
		<pretérito-imperfecto-2>
			<p><i>embrase</i></p>
			<p><i>embrases</i></p>
			<p><i>embrase</i></p>
			<p><i>embrásemos</i></p>
			<p><i>embraseis</i></p>
			<p><i>embrasen</i></p>
		</pretérito-imperfecto-2>
		<futuro>
			<p><i>embrare</i></p>
			<p><i>embrares</i></p>
			<p><i>embrare</i></p>
			<p><i>embráremos</i></p>
			<p><i>embrareis</i></p>
			<p><i>embraren</i></p>
		</futuro>
		</Subjuntivo>
	<Imperativo>
		<afirmativo>
			<p><i>iembra</i></p>
			<p><i>iembre</i></p>
			<p><i>embremos</i></p>
			<p><i>embrad</i></p>
			<p><i>iembren</i></p>
		</afirmativo>
		<negativo>
			<p><i>iembres</i></p>
			<p><i>iembre</i></p>
			<p><i>embremos</i></p>
			<p><i>embréis</i></p>
			<p><i>iembren</i></p>
		</negativo>
	</Imperativo>
	<Condicional>
		<presente>
			<p><i>embraría</i></p>
			<p><i>embrarías</i></p>
			<p><i>embraría</i></p>
			<p><i>embraríamos</i></p>
			<p><i>embraríais</i></p>
			<p><i>embrarían</i></p>
		</presente>
		</Condicional>
	<Infinitivo>
		<infinitivo>
			<p><i>embrar</i></p>
			<p><i>embrado</i></p>
		</infinitivo>
	</Infinitivo>
	<Gerundio>
		<gerundio>
			<p><i>embrando</i></p>
			<p><i>embrado</i></p>
		</gerundio>
	</Gerundio>
	<Participo>
		<participo>
			<p><i>embrado</i></p>
		</participo>
	</Participo>
</template>

<template name="desn:utrirse">
	<Indicativo>
		<presente>
			<p><i>utro</i></p>
			<p><i>utres</i></p>
			<p><i>utre</i></p>
			<p><i>utrimos</i></p>
			<p><i>utrís</i></p>
			<p><i>utren</i></p>
		</presente>
		<pretérito-imperfecto>
			<p><i>utría</i></p>
			<p><i>utrías</i></p>
			<p><i>utría</i></p>
			<p><i>utríamos</i></p>
			<p><i>utríais</i></p>
			<p><i>utrían</i></p>
		</pretérito-imperfecto>
		<pretérito-perfecto-simple>
			<p><i>utrí</i></p>
			<p><i>utriste</i></p>
			<p><i>utrió</i></p>
			<p><i>utrimos</i></p>
			<p><i>utristeis</i></p>
			<p><i>utrieron</i></p>
		</pretérito-perfecto-simple>
		<futuro>
			<p><i>utriré</i></p>
			<p><i>utrirás</i></p>
			<p><i>utrirá</i></p>
			<p><i>utriremos</i></p>
			<p><i>utriréis</i></p>
			<p><i>utrirán</i></p>
		</futuro>
		</Indicativo>
	<Subjuntivo>
		<presente>
			<p><i>utra</i></p>
			<p><i>utras</i></p>
			<p><i>utra</i></p>
			<p><i>utramos</i></p>
			<p><i>utráis</i></p>
			<p><i>utran</i></p>
		</presente>
		<pretérito-imperfecto-1>
			<p><i>utriera</i></p>
			<p><i>utrieras</i></p>
			<p><i>utriera</i></p>
			<p><i>utriéramos</i></p>
			<p><i>utrierais</i></p>
			<p><i>utrieran</i></p>
		</pretérito-imperfecto-1>
		<pretérito-imperfecto-2>
			<p><i>utriese</i></p>
			<p><i>utrieses</i></p>
			<p><i>utriese</i></p>
			<p><i>utriésemos</i></p>
			<p><i>utrieseis</i></p>
			<p><i>utriesen</i></p>
		</pretérito-imperfecto-2>
		<futuro>
			<p><i>utriere</i></p>
			<p><i>utrieres</i></p>
			<p><i>utriere</i></p>
			<p><i>utriéremos</i></p>
			<p><i>utriereis</i></p>
			<p><i>utrieren</i></p>
		</futuro>
		</Subjuntivo>
	<Imperativo>
		<afirmativo>
			<p><i>útrete</i></p>
			<p><i>útrase</i></p>
			<p><i>utrámonos</i></p>
			<p><i>utrios</i></p>
			<p><i>útranse</i></p>
		</afirmativo>
		<negativo>
			<p><i>utras</i></p>
			<p><i>utra</i></p>
			<p><i>utramos</i></p>
			<p><i>utráis</i></p>
			<p><i>utran</i></p>
		</negativo>
	</Imperativo>
	<Condicional>
		<presente>
			<p><i>utriría</i></p>
			<p><i>utrirías</i></p>
			<p><i>utriría</i></p>
			<p><i>utriríamos</i></p>
			<p><i>utriríais</i></p>
			<p><i>utrirían</i></p>
		</presente>
		</Condicional>
	<Infinitivo>
		<infinitivo>
			<p><i>utrirse</i></p>
			<p><i>utrido</i></p>
		</infinitivo>
	</Infinitivo>
	<Gerundio>
		<gerundio>
			<p><i>utriéndose</i></p>
			<p><i>utrido</i></p>
		</gerundio>
	</Gerundio>
	<Participo>
		<participo>
			<p><i>utrido</i></p>
		</participo>
	</Participo>
</template>

<template name="deso:ír">
	<Indicativo>
		<presente>
			<p><i>igo</i></p>
			<p><i>yes</i></p>
			<p><i>ye</i></p>
			<p><i>ímos</i></p>
			<p><i>ís</i></p>
			<p><i>yen</i></p>
		</presente>
		<pretérito-imperfecto>
			<p><i>ía</i></p>
			<p><i>ías</i></p>
			<p><i>ía</i></p>
			<p><i>íamos</i></p>
			<p><i>íais</i></p>
			<p><i>ían</i></p>
		</pretérito-imperfecto>
		<pretérito-perfecto-simple>
			<p><i>í</i></p>
			<p><i>íste</i></p>
			<p><i>yó</i></p>
			<p><i>ímos</i></p>
			<p><i>ísteis</i></p>
			<p><i>yeron</i></p>
		</pretérito-perfecto-simple>
		<futuro>
			<p><i>iré</i></p>
			<p><i>irás</i></p>
			<p><i>irá</i></p>
			<p><i>iremos</i></p>
			<p><i>iréis</i></p>
			<p><i>irán</i></p>
		</futuro>
		</Indicativo>
	<Subjuntivo>
		<presente>
			<p><i>iga</i></p>
			<p><i>igas</i></p>
			<p><i>iga</i></p>
			<p><i>igamos</i></p>
			<p><i>igáis</i></p>
			<p><i>igan</i></p>
		</presente>
		<pretérito-imperfecto-1>
			<p><i>yera</i></p>
			<p><i>yeras</i></p>
			<p><i>yera</i></p>
			<p><i>yéramos</i></p>
			<p><i>yerais</i></p>
			<p><i>yeran</i></p>
		</pretérito-imperfecto-1>
		<pretérito-imperfecto-2>
			<p><i>yese</i></p>
			<p><i>yeses</i></p>
			<p><i>yese</i></p>
			<p><i>yésemos</i></p>
			<p><i>yeseis</i></p>
			<p><i>yesen</i></p>
		</pretérito-imperfecto-2>
		<futuro>
			<p><i>yere</i></p>
			<p><i>yeres</i></p>
			<p><i>yere</i></p>
			<p><i>yéremos</i></p>
			<p><i>yereis</i></p>
			<p><i>yeren</i></p>
		</futuro>
		</Subjuntivo>
	<Imperativo>
		<afirmativo>
			<p><i>ye</i></p>
			<p><i>iga</i></p>
			<p><i>igamos</i></p>
			<p><i>íd</i></p>
			<p><i>igan</i></p>
		</afirmativo>
		<negativo>
			<p><i>igas</i></p>
			<p><i>iga</i></p>
			<p><i>igamos</i></p>
			<p><i>igáis</i></p>
			<p><i>igan</i></p>
		</negativo>
	</Imperativo>
	<Condicional>
		<presente>
			<p><i>iría</i></p>
			<p><i>irías</i></p>
			<p><i>iría</i></p>
			<p><i>iríamos</i></p>
			<p><i>iríais</i></p>
			<p><i>irían</i></p>
		</presente>
		</Condicional>
	<Infinitivo>
		<infinitivo>
			<p><i>ír</i></p>
			<p><i>ído</i></p>
		</infinitivo>
	</Infinitivo>
	<Gerundio>
		<gerundio>
			<p><i>yendo</i></p>
			<p><i>ído</i></p>
		</gerundio>
	</Gerundio>
	<Participo>
		<participo>
			<p><i>ído</i></p>
		</participo>
	</Participo>
</template>

<template name="despel:otarse">
	<Indicativo>
		<presente>
			<p><i>oto</i></p>
			<p><i>otas</i></p>
			<p><i>ota</i></p>
			<p><i>otamos</i></p>
			<p><i>otáis</i></p>
			<p><i>otan</i></p>
		</presente>
		<pretérito-imperfecto>
			<p><i>otaba</i></p>
			<p><i>otabas</i></p>
			<p><i>otaba</i></p>
			<p><i>otábamos</i></p>
			<p><i>otabais</i></p>
			<p><i>otaban</i></p>
		</pretérito-imperfecto>
		<pretérito-perfecto-simple>
			<p><i>oté</i></p>
			<p><i>otaste</i></p>
			<p><i>otó</i></p>
			<p><i>otamos</i></p>
			<p><i>otasteis</i></p>
			<p><i>otaron</i></p>
		</pretérito-perfecto-simple>
		<futuro>
			<p><i>otaré</i></p>
			<p><i>otarás</i></p>
			<p><i>otará</i></p>
			<p><i>otaremos</i></p>
			<p><i>otaréis</i></p>
			<p><i>otarán</i></p>
		</futuro>
		</Indicativo>
	<Subjuntivo>
		<presente>
			<p><i>ote</i></p>
			<p><i>otes</i></p>
			<p><i>ote</i></p>
			<p><i>otemos</i></p>
			<p><i>otéis</i></p>
			<p><i>oten</i></p>
		</presente>
		<pretérito-imperfecto-1>
			<p><i>otara</i></p>
			<p><i>otaras</i></p>
			<p><i>otara</i></p>
			<p><i>otáramos</i></p>
			<p><i>otarais</i></p>
			<p><i>otaran</i></p>
		</pretérito-imperfecto-1>
		<pretérito-imperfecto-2>
			<p><i>otase</i></p>
			<p><i>otases</i></p>
			<p><i>otase</i></p>
			<p><i>otásemos</i></p>
			<p><i>otaseis</i></p>
			<p><i>otasen</i></p>
		</pretérito-imperfecto-2>
		<futuro>
			<p><i>otare</i></p>
			<p><i>otares</i></p>
			<p><i>otare</i></p>
			<p><i>otáremos</i></p>
			<p><i>otareis</i></p>
			<p><i>otaren</i></p>
		</futuro>
		</Subjuntivo>
	<Imperativo>
		<afirmativo>
			<p><i>ótate</i></p>
			<p><i>ótese</i></p>
			<p><i>otémonos</i></p>
			<p><i>otaos</i></p>
			<p><i>ótense</i></p>
		</afirmativo>
		<negativo>
			<p><i>otes</i></p>
			<p><i>ote</i></p>
			<p><i>otemos</i></p>
			<p><i>otéis</i></p>
			<p><i>oten</i></p>
		</negativo>
	</Imperativo>
	<Condicional>
		<presente>
			<p><i>otaría</i></p>
			<p><i>otarías</i></p>
			<p><i>otaría</i></p>
			<p><i>otaríamos</i></p>
			<p><i>otaríais</i></p>
			<p><i>otarían</i></p>
		</presente>
		</Condicional>
	<Infinitivo>
		<infinitivo>
			<p><i>otarse</i></p>
			<p><i>otado</i></p>
		</infinitivo>
	</Infinitivo>
	<Gerundio>
		<gerundio>
			<p><i>otándose</i></p>
			<p><i>otado</i></p>
		</gerundio>
	</Gerundio>
	<Participo>
		<participo>
			<p><i>otado</i></p>
		</participo>
	</Participo>
</template>

<template name="desper:ezarse">
	<Indicativo>
		<presente>
			<p><i>ezo</i></p>
			<p><i>ezas</i></p>
			<p><i>eza</i></p>
			<p><i>ezamos</i></p>
			<p><i>ezáis</i></p>
			<p><i>ezan</i></p>
		</presente>
		<pretérito-imperfecto>
			<p><i>ezaba</i></p>
			<p><i>ezabas</i></p>
			<p><i>ezaba</i></p>
			<p><i>ezábamos</i></p>
			<p><i>ezabais</i></p>
			<p><i>ezaban</i></p>
		</pretérito-imperfecto>
		<pretérito-perfecto-simple>
			<p><i>ecé</i></p>
			<p><i>ezaste</i></p>
			<p><i>ezó</i></p>
			<p><i>ezamos</i></p>
			<p><i>ezasteis</i></p>
			<p><i>ezaron</i></p>
		</pretérito-perfecto-simple>
		<futuro>
			<p><i>ezaré</i></p>
			<p><i>ezarás</i></p>
			<p><i>ezará</i></p>
			<p><i>ezaremos</i></p>
			<p><i>ezaréis</i></p>
			<p><i>ezarán</i></p>
		</futuro>
		</Indicativo>
	<Subjuntivo>
		<presente>
			<p><i>ece</i></p>
			<p><i>eces</i></p>
			<p><i>ece</i></p>
			<p><i>ecemos</i></p>
			<p><i>ecéis</i></p>
			<p><i>ecen</i></p>
		</presente>
		<pretérito-imperfecto-1>
			<p><i>ezara</i></p>
			<p><i>ezaras</i></p>
			<p><i>ezara</i></p>
			<p><i>ezáramos</i></p>
			<p><i>ezarais</i></p>
			<p><i>ezaran</i></p>
		</pretérito-imperfecto-1>
		<pretérito-imperfecto-2>
			<p><i>ezase</i></p>
			<p><i>ezases</i></p>
			<p><i>ezase</i></p>
			<p><i>ezásemos</i></p>
			<p><i>ezaseis</i></p>
			<p><i>ezasen</i></p>
		</pretérito-imperfecto-2>
		<futuro>
			<p><i>ezare</i></p>
			<p><i>ezares</i></p>
			<p><i>ezare</i></p>
			<p><i>ezáremos</i></p>
			<p><i>ezareis</i></p>
			<p><i>ezaren</i></p>
		</futuro>
		</Subjuntivo>
	<Imperativo>
		<afirmativo>
			<p><i>ézate</i></p>
			<p><i>écese</i></p>
			<p><i>ecémonos</i></p>
			<p><i>ezaos</i></p>
			<p><i>écense</i></p>
		</afirmativo>
		<negativo>
			<p><i>eces</i></p>
			<p><i>ece</i></p>
			<p><i>ecemos</i></p>
			<p><i>ecéis</i></p>
			<p><i>ecen</i></p>
		</negativo>
	</Imperativo>
	<Condicional>
		<presente>
			<p><i>ezaría</i></p>
			<p><i>ezarías</i></p>
			<p><i>ezaría</i></p>
			<p><i>ezaríamos</i></p>
			<p><i>ezaríais</i></p>
			<p><i>ezarían</i></p>
		</presente>
		</Condicional>
	<Infinitivo>
		<infinitivo>
			<p><i>ezarse</i></p>
			<p><i>ezado</i></p>
		</infinitivo>
	</Infinitivo>
	<Gerundio>
		<gerundio>
			<p><i>ezándose</i></p>
			<p><i>ezado</i></p>
		</gerundio>
	</Gerundio>
	<Participo>
		<participo>
			<p><i>ezado</i></p>
		</participo>
	</Participo>
</template>

<template name="desp:ertar">
	<Indicativo>
		<presente>
			<p><i>ierto</i></p>
			<p><i>iertas</i></p>
			<p><i>ierta</i></p>
			<p><i>ertamos</i></p>
			<p><i>ertáis</i></p>
			<p><i>iertan</i></p>
		</presente>
		<pretérito-imperfecto>
			<p><i>ertaba</i></p>
			<p><i>ertabas</i></p>
			<p><i>ertaba</i></p>
			<p><i>ertábamos</i></p>
			<p><i>ertabais</i></p>
			<p><i>ertaban</i></p>
		</pretérito-imperfecto>
		<pretérito-perfecto-simple>
			<p><i>erté</i></p>
			<p><i>ertaste</i></p>
			<p><i>ertó</i></p>
			<p><i>ertamos</i></p>
			<p><i>ertasteis</i></p>
			<p><i>ertaron</i></p>
		</pretérito-perfecto-simple>
		<futuro>
			<p><i>ertaré</i></p>
			<p><i>ertarás</i></p>
			<p><i>ertará</i></p>
			<p><i>ertaremos</i></p>
			<p><i>ertaréis</i></p>
			<p><i>ertarán</i></p>
		</futuro>
		</Indicativo>
	<Subjuntivo>
		<presente>
			<p><i>ierte</i></p>
			<p><i>iertes</i></p>
			<p><i>ierte</i></p>
			<p><i>ertemos</i></p>
			<p><i>ertéis</i></p>
			<p><i>ierten</i></p>
		</presente>
		<pretérito-imperfecto-1>
			<p><i>ertara</i></p>
			<p><i>ertaras</i></p>
			<p><i>ertara</i></p>
			<p><i>ertáramos</i></p>
			<p><i>ertarais</i></p>
			<p><i>ertaran</i></p>
		</pretérito-imperfecto-1>
		<pretérito-imperfecto-2>
			<p><i>ertase</i></p>
			<p><i>ertases</i></p>
			<p><i>ertase</i></p>
			<p><i>ertásemos</i></p>
			<p><i>ertaseis</i></p>
			<p><i>ertasen</i></p>
		</pretérito-imperfecto-2>
		<futuro>
			<p><i>ertare</i></p>
			<p><i>ertares</i></p>
			<p><i>ertare</i></p>
			<p><i>ertáremos</i></p>
			<p><i>ertareis</i></p>
			<p><i>ertaren</i></p>
		</futuro>
		</Subjuntivo>
	<Imperativo>
		<afirmativo>
			<p><i>ierta</i></p>
			<p><i>ierte</i></p>
			<p><i>ertemos</i></p>
			<p><i>ertad</i></p>
			<p><i>ierten</i></p>
		</afirmativo>
		<negativo>
			<p><i>iertes</i></p>
			<p><i>ierte</i></p>
			<p><i>ertemos</i></p>
			<p><i>ertéis</i></p>
			<p><i>ierten</i></p>
		</negativo>
	</Imperativo>
	<Condicional>
		<presente>
			<p><i>ertaría</i></p>
			<p><i>ertarías</i></p>
			<p><i>ertaría</i></p>
			<p><i>ertaríamos</i></p>
			<p><i>ertaríais</i></p>
			<p><i>ertarían</i></p>
		</presente>
		</Condicional>
	<Infinitivo>
		<infinitivo>
			<p><i>ertar</i></p>
			<p><i>ertado</i></p>
		</infinitivo>
	</Infinitivo>
	<Gerundio>
		<gerundio>
			<p><i>ertando</i></p>
			<p><i>ertado</i></p>
		</gerundio>
	</Gerundio>
	<Participo>
		<participo>
			<p><i>ierto</i></p>
		</participo>
	</Participo>
</template>

<template name="despreoc:uparse">
	<Indicativo>
		<presente>
			<p><i>upo</i></p>
			<p><i>upas</i></p>
			<p><i>upa</i></p>
			<p><i>upamos</i></p>
			<p><i>upáis</i></p>
			<p><i>upan</i></p>
		</presente>
		<pretérito-imperfecto>
			<p><i>upaba</i></p>
			<p><i>upabas</i></p>
			<p><i>upaba</i></p>
			<p><i>upábamos</i></p>
			<p><i>upabais</i></p>
			<p><i>upaban</i></p>
		</pretérito-imperfecto>
		<pretérito-perfecto-simple>
			<p><i>upé</i></p>
			<p><i>upaste</i></p>
			<p><i>upó</i></p>
			<p><i>upamos</i></p>
			<p><i>upasteis</i></p>
			<p><i>uparon</i></p>
		</pretérito-perfecto-simple>
		<futuro>
			<p><i>uparé</i></p>
			<p><i>uparás</i></p>
			<p><i>upará</i></p>
			<p><i>uparemos</i></p>
			<p><i>uparéis</i></p>
			<p><i>uparán</i></p>
		</futuro>
		</Indicativo>
	<Subjuntivo>
		<presente>
			<p><i>upe</i></p>
			<p><i>upes</i></p>
			<p><i>upe</i></p>
			<p><i>upemos</i></p>
			<p><i>upéis</i></p>
			<p><i>upen</i></p>
		</presente>
		<pretérito-imperfecto-1>
			<p><i>upara</i></p>
			<p><i>uparas</i></p>
			<p><i>upara</i></p>
			<p><i>upáramos</i></p>
			<p><i>uparais</i></p>
			<p><i>uparan</i></p>
		</pretérito-imperfecto-1>
		<pretérito-imperfecto-2>
			<p><i>upase</i></p>
			<p><i>upases</i></p>
			<p><i>upase</i></p>
			<p><i>upásemos</i></p>
			<p><i>upaseis</i></p>
			<p><i>upasen</i></p>
		</pretérito-imperfecto-2>
		<futuro>
			<p><i>upare</i></p>
			<p><i>upares</i></p>
			<p><i>upare</i></p>
			<p><i>upáremos</i></p>
			<p><i>upareis</i></p>
			<p><i>uparen</i></p>
		</futuro>
		</Subjuntivo>
	<Imperativo>
		<afirmativo>
			<p><i>úpate</i></p>
			<p><i>úpese</i></p>
			<p><i>upémonos</i></p>
			<p><i>upaos</i></p>
			<p><i>úpense</i></p>
		</afirmativo>
		<negativo>
			<p><i>upes</i></p>
			<p><i>upe</i></p>
			<p><i>upemos</i></p>
			<p><i>upéis</i></p>
			<p><i>upen</i></p>
		</negativo>
	</Imperativo>
	<Condicional>
		<presente>
			<p><i>uparía</i></p>
			<p><i>uparías</i></p>
			<p><i>uparía</i></p>
			<p><i>uparíamos</i></p>
			<p><i>uparíais</i></p>
			<p><i>uparían</i></p>
		</presente>
		</Condicional>
	<Infinitivo>
		<infinitivo>
			<p><i>uparse</i></p>
			<p><i>upado</i></p>
		</infinitivo>
	</Infinitivo>
	<Gerundio>
		<gerundio>
			<p><i>upándose</i></p>
			<p><i>upado</i></p>
		</gerundio>
	</Gerundio>
	<Participo>
		<participo>
			<p><i>upado</i></p>
		</participo>
	</Participo>
</template>

<template name="desprov:eer">
	<Indicativo>
		<presente>
			<p><i>eo</i></p>
			<p><i>ees</i></p>
			<p><i>ee</i></p>
			<p><i>eemos</i></p>
			<p><i>eéis</i></p>
			<p><i>een</i></p>
		</presente>
		<pretérito-imperfecto>
			<p><i>eía</i></p>
			<p><i>eías</i></p>
			<p><i>eía</i></p>
			<p><i>eíamos</i></p>
			<p><i>eíais</i></p>
			<p><i>eían</i></p>
		</pretérito-imperfecto>
		<pretérito-perfecto-simple>
			<p><i>eí</i></p>
			<p><i>eíste</i></p>
			<p><i>eyó</i></p>
			<p><i>eímos</i></p>
			<p><i>eísteis</i></p>
			<p><i>eyeron</i></p>
		</pretérito-perfecto-simple>
		<futuro>
			<p><i>eeré</i></p>
			<p><i>eerás</i></p>
			<p><i>eerá</i></p>
			<p><i>eeremos</i></p>
			<p><i>eeréis</i></p>
			<p><i>eerán</i></p>
		</futuro>
		</Indicativo>
	<Subjuntivo>
		<presente>
			<p><i>ea</i></p>
			<p><i>eas</i></p>
			<p><i>ea</i></p>
			<p><i>eamos</i></p>
			<p><i>eáis</i></p>
			<p><i>ean</i></p>
		</presente>
		<pretérito-imperfecto-1>
			<p><i>eyera</i></p>
			<p><i>eyeras</i></p>
			<p><i>eyera</i></p>
			<p><i>eyéramos</i></p>
			<p><i>eyerais</i></p>
			<p><i>eyeran</i></p>
		</pretérito-imperfecto-1>
		<pretérito-imperfecto-2>
			<p><i>eyese</i></p>
			<p><i>eyeses</i></p>
			<p><i>eyese</i></p>
			<p><i>eyésemos</i></p>
			<p><i>eyeseis</i></p>
			<p><i>eyesen</i></p>
		</pretérito-imperfecto-2>
		<futuro>
			<p><i>eyere</i></p>
			<p><i>eyeres</i></p>
			<p><i>eyere</i></p>
			<p><i>eyéremos</i></p>
			<p><i>eyereis</i></p>
			<p><i>eyeren</i></p>
		</futuro>
		</Subjuntivo>
	<Imperativo>
		<afirmativo>
			<p><i>ee</i></p>
			<p><i>ea</i></p>
			<p><i>eamos</i></p>
			<p><i>eed</i></p>
			<p><i>ean</i></p>
		</afirmativo>
		<negativo>
			<p><i>eas</i></p>
			<p><i>ea</i></p>
			<p><i>eamos</i></p>
			<p><i>eáis</i></p>
			<p><i>ean</i></p>
		</negativo>
	</Imperativo>
	<Condicional>
		<presente>
			<p><i>eería</i></p>
			<p><i>eerías</i></p>
			<p><i>eería</i></p>
			<p><i>eeríamos</i></p>
			<p><i>eeríais</i></p>
			<p><i>eerían</i></p>
		</presente>
		</Condicional>
	<Infinitivo>
		<infinitivo>
			<p><i>eer</i></p>
			<p><i>eído</i></p>
		</infinitivo>
	</Infinitivo>
	<Gerundio>
		<gerundio>
			<p><i>eyendo</i></p>
			<p><i>eído</i></p>
		</gerundio>
	</Gerundio>
	<Participo>
		<participo>
			<p><i>isto</i></p>
		</participo>
	</Participo>
</template>

<template name="dest:oserse">
	<Indicativo>
		<presente>
			<p><i>oso</i></p>
			<p><i>oses</i></p>
			<p><i>ose</i></p>
			<p><i>osemos</i></p>
			<p><i>oséis</i></p>
			<p><i>osen</i></p>
		</presente>
		<pretérito-imperfecto>
			<p><i>osía</i></p>
			<p><i>osías</i></p>
			<p><i>osía</i></p>
			<p><i>osíamos</i></p>
			<p><i>osíais</i></p>
			<p><i>osían</i></p>
		</pretérito-imperfecto>
		<pretérito-perfecto-simple>
			<p><i>osí</i></p>
			<p><i>osiste</i></p>
			<p><i>osió</i></p>
			<p><i>osimos</i></p>
			<p><i>osisteis</i></p>
			<p><i>osieron</i></p>
		</pretérito-perfecto-simple>
		<futuro>
			<p><i>oseré</i></p>
			<p><i>oserás</i></p>
			<p><i>oserá</i></p>
			<p><i>oseremos</i></p>
			<p><i>oseréis</i></p>
			<p><i>oserán</i></p>
		</futuro>
		</Indicativo>
	<Subjuntivo>
		<presente>
			<p><i>osa</i></p>
			<p><i>osas</i></p>
			<p><i>osa</i></p>
			<p><i>osamos</i></p>
			<p><i>osáis</i></p>
			<p><i>osan</i></p>
		</presente>
		<pretérito-imperfecto-1>
			<p><i>osiera</i></p>
			<p><i>osieras</i></p>
			<p><i>osiera</i></p>
			<p><i>osiéramos</i></p>
			<p><i>osierais</i></p>
			<p><i>osieran</i></p>
		</pretérito-imperfecto-1>
		<pretérito-imperfecto-2>
			<p><i>osiese</i></p>
			<p><i>osieses</i></p>
			<p><i>osiese</i></p>
			<p><i>osiésemos</i></p>
			<p><i>osieseis</i></p>
			<p><i>osiesen</i></p>
		</pretérito-imperfecto-2>
		<futuro>
			<p><i>osiere</i></p>
			<p><i>osieres</i></p>
			<p><i>osiere</i></p>
			<p><i>osiéremos</i></p>
			<p><i>osiereis</i></p>
			<p><i>osieren</i></p>
		</futuro>
		</Subjuntivo>
	<Imperativo>
		<afirmativo>
			<p><i>ósete</i></p>
			<p><i>ósase</i></p>
			<p><i>osámonos</i></p>
			<p><i>oseos</i></p>
			<p><i>ósanse</i></p>
		</afirmativo>
		<negativo>
			<p><i>osas</i></p>
			<p><i>osa</i></p>
			<p><i>osamos</i></p>
			<p><i>osáis</i></p>
			<p><i>osan</i></p>
		</negativo>
	</Imperativo>
	<Condicional>
		<presente>
			<p><i>osería</i></p>
			<p><i>oserías</i></p>
			<p><i>osería</i></p>
			<p><i>oseríamos</i></p>
			<p><i>oseríais</i></p>
			<p><i>oserían</i></p>
		</presente>
		</Condicional>
	<Infinitivo>
		<infinitivo>
			<p><i>oserse</i></p>
			<p><i>osido</i></p>
		</infinitivo>
	</Infinitivo>
	<Gerundio>
		<gerundio>
			<p><i>osiéndose</i></p>
			<p><i>osido</i></p>
		</gerundio>
	</Gerundio>
	<Participo>
		<participo>
			<p><i>osido</i></p>
		</participo>
	</Participo>
</template>

<template name="desv:estir">
	<Indicativo>
		<presente>
			<p><i>isto</i></p>
			<p><i>istes</i></p>
			<p><i>iste</i></p>
			<p><i>estimos</i></p>
			<p><i>estís</i></p>
			<p><i>isten</i></p>
		</presente>
		<pretérito-imperfecto>
			<p><i>estía</i></p>
			<p><i>estías</i></p>
			<p><i>estía</i></p>
			<p><i>estíamos</i></p>
			<p><i>estíais</i></p>
			<p><i>estían</i></p>
		</pretérito-imperfecto>
		<pretérito-perfecto-simple>
			<p><i>estí</i></p>
			<p><i>estiste</i></p>
			<p><i>istió</i></p>
			<p><i>estimos</i></p>
			<p><i>estisteis</i></p>
			<p><i>istieron</i></p>
		</pretérito-perfecto-simple>
		<futuro>
			<p><i>estiré</i></p>
			<p><i>estirás</i></p>
			<p><i>estirá</i></p>
			<p><i>estiremos</i></p>
			<p><i>estiréis</i></p>
			<p><i>estirán</i></p>
		</futuro>
		</Indicativo>
	<Subjuntivo>
		<presente>
			<p><i>ista</i></p>
			<p><i>istas</i></p>
			<p><i>ista</i></p>
			<p><i>istamos</i></p>
			<p><i>istáis</i></p>
			<p><i>istan</i></p>
		</presente>
		<pretérito-imperfecto-1>
			<p><i>istiera</i></p>
			<p><i>istieras</i></p>
			<p><i>istiera</i></p>
			<p><i>istiéramos</i></p>
			<p><i>istierais</i></p>
			<p><i>istieran</i></p>
		</pretérito-imperfecto-1>
		<pretérito-imperfecto-2>
			<p><i>istiese</i></p>
			<p><i>istieses</i></p>
			<p><i>istiese</i></p>
			<p><i>istiésemos</i></p>
			<p><i>istieseis</i></p>
			<p><i>istiesen</i></p>
		</pretérito-imperfecto-2>
		<futuro>
			<p><i>istiere</i></p>
			<p><i>istieres</i></p>
			<p><i>istiere</i></p>
			<p><i>istiéremos</i></p>
			<p><i>istiereis</i></p>
			<p><i>istieren</i></p>
		</futuro>
		</Subjuntivo>
	<Imperativo>
		<afirmativo>
			<p><i>iste</i></p>
			<p><i>ista</i></p>
			<p><i>istamos</i></p>
			<p><i>estid</i></p>
			<p><i>istan</i></p>
		</afirmativo>
		<negativo>
			<p><i>istas</i></p>
			<p><i>ista</i></p>
			<p><i>istamos</i></p>
			<p><i>istáis</i></p>
			<p><i>istan</i></p>
		</negativo>
	</Imperativo>
	<Condicional>
		<presente>
			<p><i>estiría</i></p>
			<p><i>estirías</i></p>
			<p><i>estiría</i></p>
			<p><i>estiríamos</i></p>
			<p><i>estiríais</i></p>
			<p><i>estirían</i></p>
		</presente>
		</Condicional>
	<Infinitivo>
		<infinitivo>
			<p><i>estir</i></p>
			<p><i>estido</i></p>
		</infinitivo>
	</Infinitivo>
	<Gerundio>
		<gerundio>
			<p><i>istiendo</i></p>
			<p><i>estido</i></p>
		</gerundio>
	</Gerundio>
	<Participo>
		<participo>
			<p><i>estido</i></p>
		</participo>
	</Participo>
</template>

<template name="desv:ivirse">
	<Indicativo>
		<presente>
			<p><i>ivo</i></p>
			<p><i>ives</i></p>
			<p><i>ive</i></p>
			<p><i>ivimos</i></p>
			<p><i>ivís</i></p>
			<p><i>iven</i></p>
		</presente>
		<pretérito-imperfecto>
			<p><i>ivía</i></p>
			<p><i>ivías</i></p>
			<p><i>ivía</i></p>
			<p><i>ivíamos</i></p>
			<p><i>ivíais</i></p>
			<p><i>ivían</i></p>
		</pretérito-imperfecto>
		<pretérito-perfecto-simple>
			<p><i>iví</i></p>
			<p><i>iviste</i></p>
			<p><i>ivió</i></p>
			<p><i>ivimos</i></p>
			<p><i>ivisteis</i></p>
			<p><i>ivieron</i></p>
		</pretérito-perfecto-simple>
		<futuro>
			<p><i>iviré</i></p>
			<p><i>ivirás</i></p>
			<p><i>ivirá</i></p>
			<p><i>iviremos</i></p>
			<p><i>iviréis</i></p>
			<p><i>ivirán</i></p>
		</futuro>
		</Indicativo>
	<Subjuntivo>
		<presente>
			<p><i>iva</i></p>
			<p><i>ivas</i></p>
			<p><i>iva</i></p>
			<p><i>ivamos</i></p>
			<p><i>iváis</i></p>
			<p><i>ivan</i></p>
		</presente>
		<pretérito-imperfecto-1>
			<p><i>iviera</i></p>
			<p><i>ivieras</i></p>
			<p><i>iviera</i></p>
			<p><i>iviéramos</i></p>
			<p><i>ivierais</i></p>
			<p><i>ivieran</i></p>
		</pretérito-imperfecto-1>
		<pretérito-imperfecto-2>
			<p><i>iviese</i></p>
			<p><i>ivieses</i></p>
			<p><i>iviese</i></p>
			<p><i>iviésemos</i></p>
			<p><i>ivieseis</i></p>
			<p><i>iviesen</i></p>
		</pretérito-imperfecto-2>
		<futuro>
			<p><i>iviere</i></p>
			<p><i>ivieres</i></p>
			<p><i>iviere</i></p>
			<p><i>iviéremos</i></p>
			<p><i>iviereis</i></p>
			<p><i>ivieren</i></p>
		</futuro>
		</Subjuntivo>
	<Imperativo>
		<afirmativo>
			<p><i>ívete</i></p>
			<p><i>ívase</i></p>
			<p><i>ivámonos</i></p>
			<p><i>ivios</i></p>
			<p><i>ívanse</i></p>
		</afirmativo>
		<negativo>
			<p><i>ivas</i></p>
			<p><i>iva</i></p>
			<p><i>ivamos</i></p>
			<p><i>iváis</i></p>
			<p><i>ivan</i></p>
		</negativo>
	</Imperativo>
	<Condicional>
		<presente>
			<p><i>iviría</i></p>
			<p><i>ivirías</i></p>
			<p><i>iviría</i></p>
			<p><i>iviríamos</i></p>
			<p><i>iviríais</i></p>
			<p><i>ivirían</i></p>
		</presente>
		</Condicional>
	<Infinitivo>
		<infinitivo>
			<p><i>ivirse</i></p>
			<p><i>ivido</i></p>
		</infinitivo>
	</Infinitivo>
	<Gerundio>
		<gerundio>
			<p><i>iviéndose</i></p>
			<p><i>ivido</i></p>
		</gerundio>
	</Gerundio>
	<Participo>
		<participo>
			<p><i>ivido</i></p>
		</participo>
	</Participo>
</template>

<template name="d:ezmar">
	<Indicativo>
		<presente>
			<p><i>iezmo</i></p>
			<p><i>iezmas</i></p>
			<p><i>iezma</i></p>
			<p><i>ezmamos</i></p>
			<p><i>ezmáis</i></p>
			<p><i>iezman</i></p>
		</presente>
		<pretérito-imperfecto>
			<p><i>ezmaba</i></p>
			<p><i>ezmabas</i></p>
			<p><i>ezmaba</i></p>
			<p><i>ezmábamos</i></p>
			<p><i>ezmabais</i></p>
			<p><i>ezmaban</i></p>
		</pretérito-imperfecto>
		<pretérito-perfecto-simple>
			<p><i>ezmé</i></p>
			<p><i>ezmaste</i></p>
			<p><i>ezmó</i></p>
			<p><i>ezmamos</i></p>
			<p><i>ezmasteis</i></p>
			<p><i>ezmaron</i></p>
		</pretérito-perfecto-simple>
		<futuro>
			<p><i>ezmaré</i></p>
			<p><i>ezmarás</i></p>
			<p><i>ezmará</i></p>
			<p><i>ezmaremos</i></p>
			<p><i>ezmaréis</i></p>
			<p><i>ezmarán</i></p>
		</futuro>
		</Indicativo>
	<Subjuntivo>
		<presente>
			<p><i>iezme</i></p>
			<p><i>iezmes</i></p>
			<p><i>iezme</i></p>
			<p><i>ezmemos</i></p>
			<p><i>ezméis</i></p>
			<p><i>iezmen</i></p>
		</presente>
		<pretérito-imperfecto-1>
			<p><i>ezmara</i></p>
			<p><i>ezmaras</i></p>
			<p><i>ezmara</i></p>
			<p><i>ezmáramos</i></p>
			<p><i>ezmarais</i></p>
			<p><i>ezmaran</i></p>
		</pretérito-imperfecto-1>
		<pretérito-imperfecto-2>
			<p><i>ezmase</i></p>
			<p><i>ezmases</i></p>
			<p><i>ezmase</i></p>
			<p><i>ezmásemos</i></p>
			<p><i>ezmaseis</i></p>
			<p><i>ezmasen</i></p>
		</pretérito-imperfecto-2>
		<futuro>
			<p><i>ezmare</i></p>
			<p><i>ezmares</i></p>
			<p><i>ezmare</i></p>
			<p><i>ezmáremos</i></p>
			<p><i>ezmareis</i></p>
			<p><i>ezmaren</i></p>
		</futuro>
		</Subjuntivo>
	<Imperativo>
		<afirmativo>
			<p><i>iezma</i></p>
			<p><i>iezme</i></p>
			<p><i>ezmemos</i></p>
			<p><i>ezmad</i></p>
			<p><i>iezmen</i></p>
		</afirmativo>
		<negativo>
			<p><i>iezmes</i></p>
			<p><i>iezme</i></p>
			<p><i>ezmemos</i></p>
			<p><i>ezméis</i></p>
			<p><i>iezmen</i></p>
		</negativo>
	</Imperativo>
	<Condicional>
		<presente>
			<p><i>ezmaría</i></p>
			<p><i>ezmarías</i></p>
			<p><i>ezmaría</i></p>
			<p><i>ezmaríamos</i></p>
			<p><i>ezmaríais</i></p>
			<p><i>ezmarían</i></p>
		</presente>
		</Condicional>
	<Infinitivo>
		<infinitivo>
			<p><i>ezmar</i></p>
			<p><i>ezmado</i></p>
		</infinitivo>
	</Infinitivo>
	<Gerundio>
		<gerundio>
			<p><i>ezmando</i></p>
			<p><i>ezmado</i></p>
		</gerundio>
	</Gerundio>
	<Participo>
		<participo>
			<p><i>ezmado</i></p>
		</participo>
	</Participo>
</template>

<template name="d:ignarse">
	<Indicativo>
		<presente>
			<p><i>igno</i></p>
			<p><i>ignas</i></p>
			<p><i>igna</i></p>
			<p><i>ignamos</i></p>
			<p><i>ignáis</i></p>
			<p><i>ignan</i></p>
		</presente>
		<pretérito-imperfecto>
			<p><i>ignaba</i></p>
			<p><i>ignabas</i></p>
			<p><i>ignaba</i></p>
			<p><i>ignábamos</i></p>
			<p><i>ignabais</i></p>
			<p><i>ignaban</i></p>
		</pretérito-imperfecto>
		<pretérito-perfecto-simple>
			<p><i>igné</i></p>
			<p><i>ignaste</i></p>
			<p><i>ignó</i></p>
			<p><i>ignamos</i></p>
			<p><i>ignasteis</i></p>
			<p><i>ignaron</i></p>
		</pretérito-perfecto-simple>
		<futuro>
			<p><i>ignaré</i></p>
			<p><i>ignarás</i></p>
			<p><i>ignará</i></p>
			<p><i>ignaremos</i></p>
			<p><i>ignaréis</i></p>
			<p><i>ignarán</i></p>
		</futuro>
		</Indicativo>
	<Subjuntivo>
		<presente>
			<p><i>igne</i></p>
			<p><i>ignes</i></p>
			<p><i>igne</i></p>
			<p><i>ignemos</i></p>
			<p><i>ignéis</i></p>
			<p><i>ignen</i></p>
		</presente>
		<pretérito-imperfecto-1>
			<p><i>ignara</i></p>
			<p><i>ignaras</i></p>
			<p><i>ignara</i></p>
			<p><i>ignáramos</i></p>
			<p><i>ignarais</i></p>
			<p><i>ignaran</i></p>
		</pretérito-imperfecto-1>
		<pretérito-imperfecto-2>
			<p><i>ignase</i></p>
			<p><i>ignases</i></p>
			<p><i>ignase</i></p>
			<p><i>ignásemos</i></p>
			<p><i>ignaseis</i></p>
			<p><i>ignasen</i></p>
		</pretérito-imperfecto-2>
		<futuro>
			<p><i>ignare</i></p>
			<p><i>ignares</i></p>
			<p><i>ignare</i></p>
			<p><i>ignáremos</i></p>
			<p><i>ignareis</i></p>
			<p><i>ignaren</i></p>
		</futuro>
		</Subjuntivo>
	<Imperativo>
		<afirmativo>
			<p><i>ígnate</i></p>
			<p><i>ígnese</i></p>
			<p><i>ignémonos</i></p>
			<p><i>ignaos</i></p>
			<p><i>ígnense</i></p>
		</afirmativo>
		<negativo>
			<p><i>ignes</i></p>
			<p><i>igne</i></p>
			<p><i>ignemos</i></p>
			<p><i>ignéis</i></p>
			<p><i>ignen</i></p>
		</negativo>
	</Imperativo>
	<Condicional>
		<presente>
			<p><i>ignaría</i></p>
			<p><i>ignarías</i></p>
			<p><i>ignaría</i></p>
			<p><i>ignaríamos</i></p>
			<p><i>ignaríais</i></p>
			<p><i>ignarían</i></p>
		</presente>
		</Condicional>
	<Infinitivo>
		<infinitivo>
			<p><i>ignarse</i></p>
			<p><i>ignado</i></p>
		</infinitivo>
	</Infinitivo>
	<Gerundio>
		<gerundio>
			<p><i>ignándose</i></p>
			<p><i>ignado</i></p>
		</gerundio>
	</Gerundio>
	<Participo>
		<participo>
			<p><i>ignado</i></p>
		</participo>
	</Participo>
</template>

<template name="disf:orzarse">
	<Indicativo>
		<presente>
			<p><i>uerzo</i></p>
			<p><i>uerzas</i></p>
			<p><i>uerza</i></p>
			<p><i>orzamos</i></p>
			<p><i>orzáis</i></p>
			<p><i>uerzan</i></p>
		</presente>
		<pretérito-imperfecto>
			<p><i>orzaba</i></p>
			<p><i>orzabas</i></p>
			<p><i>orzaba</i></p>
			<p><i>orzábamos</i></p>
			<p><i>orzabais</i></p>
			<p><i>orzaban</i></p>
		</pretérito-imperfecto>
		<pretérito-perfecto-simple>
			<p><i>orcé</i></p>
			<p><i>orzaste</i></p>
			<p><i>orzó</i></p>
			<p><i>orzamos</i></p>
			<p><i>orzasteis</i></p>
			<p><i>orzaron</i></p>
		</pretérito-perfecto-simple>
		<futuro>
			<p><i>orzaré</i></p>
			<p><i>orzarás</i></p>
			<p><i>orzará</i></p>
			<p><i>orzaremos</i></p>
			<p><i>orzaréis</i></p>
			<p><i>orzarán</i></p>
		</futuro>
		</Indicativo>
	<Subjuntivo>
		<presente>
			<p><i>uerce</i></p>
			<p><i>uerces</i></p>
			<p><i>uerce</i></p>
			<p><i>orcemos</i></p>
			<p><i>orcéis</i></p>
			<p><i>uercen</i></p>
		</presente>
		<pretérito-imperfecto-1>
			<p><i>orzara</i></p>
			<p><i>orzaras</i></p>
			<p><i>orzara</i></p>
			<p><i>orzáramos</i></p>
			<p><i>orzarais</i></p>
			<p><i>orzaran</i></p>
		</pretérito-imperfecto-1>
		<pretérito-imperfecto-2>
			<p><i>orzase</i></p>
			<p><i>orzases</i></p>
			<p><i>orzase</i></p>
			<p><i>orzásemos</i></p>
			<p><i>orzaseis</i></p>
			<p><i>orzasen</i></p>
		</pretérito-imperfecto-2>
		<futuro>
			<p><i>orzare</i></p>
			<p><i>orzares</i></p>
			<p><i>orzare</i></p>
			<p><i>orzáremos</i></p>
			<p><i>orzareis</i></p>
			<p><i>orzaren</i></p>
		</futuro>
		</Subjuntivo>
	<Imperativo>
		<afirmativo>
			<p><i>uérzate</i></p>
			<p><i>uércese</i></p>
			<p><i>orcémonos</i></p>
			<p><i>orzaos</i></p>
			<p><i>uércense</i></p>
		</afirmativo>
		<negativo>
			<p><i>uerces</i></p>
			<p><i>uerce</i></p>
			<p><i>orcemos</i></p>
			<p><i>orcéis</i></p>
			<p><i>uercen</i></p>
		</negativo>
	</Imperativo>
	<Condicional>
		<presente>
			<p><i>orzaría</i></p>
			<p><i>orzarías</i></p>
			<p><i>orzaría</i></p>
			<p><i>orzaríamos</i></p>
			<p><i>orzaríais</i></p>
			<p><i>orzarían</i></p>
		</presente>
		</Condicional>
	<Infinitivo>
		<infinitivo>
			<p><i>orzarse</i></p>
			<p><i>orzado</i></p>
		</infinitivo>
	</Infinitivo>
	<Gerundio>
		<gerundio>
			<p><i>orzándose</i></p>
			<p><i>orzado</i></p>
		</gerundio>
	</Gerundio>
	<Participo>
		<participo>
			<p><i>orzado</i></p>
		</participo>
	</Participo>
</template>

<template name="divi:dir">
	<Indicativo>
		<presente>
			<p><i>do</i></p>
			<p><i>des</i></p>
			<p><i>de</i></p>
			<p><i>dimos</i></p>
			<p><i>dís</i></p>
			<p><i>den</i></p>
		</presente>
		<pretérito-imperfecto>
			<p><i>día</i></p>
			<p><i>días</i></p>
			<p><i>día</i></p>
			<p><i>díamos</i></p>
			<p><i>díais</i></p>
			<p><i>dían</i></p>
		</pretérito-imperfecto>
		<pretérito-perfecto-simple>
			<p><i>dí</i></p>
			<p><i>diste</i></p>
			<p><i>dió</i></p>
			<p><i>dimos</i></p>
			<p><i>disteis</i></p>
			<p><i>dieron</i></p>
		</pretérito-perfecto-simple>
		<futuro>
			<p><i>diré</i></p>
			<p><i>dirás</i></p>
			<p><i>dirá</i></p>
			<p><i>diremos</i></p>
			<p><i>diréis</i></p>
			<p><i>dirán</i></p>
		</futuro>
		</Indicativo>
	<Subjuntivo>
		<presente>
			<p><i>da</i></p>
			<p><i>das</i></p>
			<p><i>da</i></p>
			<p><i>damos</i></p>
			<p><i>dáis</i></p>
			<p><i>dan</i></p>
		</presente>
		<pretérito-imperfecto-1>
			<p><i>diera</i></p>
			<p><i>dieras</i></p>
			<p><i>diera</i></p>
			<p><i>diéramos</i></p>
			<p><i>dierais</i></p>
			<p><i>dieran</i></p>
		</pretérito-imperfecto-1>
		<pretérito-imperfecto-2>
			<p><i>diese</i></p>
			<p><i>dieses</i></p>
			<p><i>diese</i></p>
			<p><i>diésemos</i></p>
			<p><i>dieseis</i></p>
			<p><i>diesen</i></p>
		</pretérito-imperfecto-2>
		<futuro>
			<p><i>diere</i></p>
			<p><i>dieres</i></p>
			<p><i>diere</i></p>
			<p><i>diéremos</i></p>
			<p><i>diereis</i></p>
			<p><i>dieren</i></p>
		</futuro>
		</Subjuntivo>
	<Imperativo>
		<afirmativo>
			<p><i>de</i></p>
			<p><i>da</i></p>
			<p><i>damos</i></p>
			<p><i>did</i></p>
			<p><i>dan</i></p>
		</afirmativo>
		<negativo>
			<p><i>das</i></p>
			<p><i>da</i></p>
			<p><i>damos</i></p>
			<p><i>dáis</i></p>
			<p><i>dan</i></p>
		</negativo>
	</Imperativo>
	<Condicional>
		<presente>
			<p><i>diría</i></p>
			<p><i>dirías</i></p>
			<p><i>diría</i></p>
			<p><i>diríamos</i></p>
			<p><i>diríais</i></p>
			<p><i>dirían</i></p>
		</presente>
		</Condicional>
	<Infinitivo>
		<infinitivo>
			<p><i>dir</i></p>
			<p><i>dido</i></p>
		</infinitivo>
	</Infinitivo>
	<Gerundio>
		<gerundio>
			<p><i>diendo</i></p>
			<p><i>dido</i></p>
		</gerundio>
	</Gerundio>
	<Participo>
		<participo>
			<p><i>so</i></p>
		</participo>
	</Participo>
</template>

<template name="embarri:alarse">
	<Indicativo>
		<presente>
			<p><i>alo</i></p>
			<p><i>alas</i></p>
			<p><i>ala</i></p>
			<p><i>alamos</i></p>
			<p><i>aláis</i></p>
			<p><i>alan</i></p>
		</presente>
		<pretérito-imperfecto>
			<p><i>alaba</i></p>
			<p><i>alabas</i></p>
			<p><i>alaba</i></p>
			<p><i>alábamos</i></p>
			<p><i>alabais</i></p>
			<p><i>alaban</i></p>
		</pretérito-imperfecto>
		<pretérito-perfecto-simple>
			<p><i>alé</i></p>
			<p><i>alaste</i></p>
			<p><i>aló</i></p>
			<p><i>alamos</i></p>
			<p><i>alasteis</i></p>
			<p><i>alaron</i></p>
		</pretérito-perfecto-simple>
		<futuro>
			<p><i>alaré</i></p>
			<p><i>alarás</i></p>
			<p><i>alará</i></p>
			<p><i>alaremos</i></p>
			<p><i>alaréis</i></p>
			<p><i>alarán</i></p>
		</futuro>
		</Indicativo>
	<Subjuntivo>
		<presente>
			<p><i>ale</i></p>
			<p><i>ales</i></p>
			<p><i>ale</i></p>
			<p><i>alemos</i></p>
			<p><i>aléis</i></p>
			<p><i>alen</i></p>
		</presente>
		<pretérito-imperfecto-1>
			<p><i>alara</i></p>
			<p><i>alaras</i></p>
			<p><i>alara</i></p>
			<p><i>aláramos</i></p>
			<p><i>alarais</i></p>
			<p><i>alaran</i></p>
		</pretérito-imperfecto-1>
		<pretérito-imperfecto-2>
			<p><i>alase</i></p>
			<p><i>alases</i></p>
			<p><i>alase</i></p>
			<p><i>alásemos</i></p>
			<p><i>alaseis</i></p>
			<p><i>alasen</i></p>
		</pretérito-imperfecto-2>
		<futuro>
			<p><i>alare</i></p>
			<p><i>alares</i></p>
			<p><i>alare</i></p>
			<p><i>aláremos</i></p>
			<p><i>alareis</i></p>
			<p><i>alaren</i></p>
		</futuro>
		</Subjuntivo>
	<Imperativo>
		<afirmativo>
			<p><i>álate</i></p>
			<p><i>álese</i></p>
			<p><i>alémonos</i></p>
			<p><i>alaos</i></p>
			<p><i>álense</i></p>
		</afirmativo>
		<negativo>
			<p><i>ales</i></p>
			<p><i>ale</i></p>
			<p><i>alemos</i></p>
			<p><i>aléis</i></p>
			<p><i>alen</i></p>
		</negativo>
	</Imperativo>
	<Condicional>
		<presente>
			<p><i>alaría</i></p>
			<p><i>alarías</i></p>
			<p><i>alaría</i></p>
			<p><i>alaríamos</i></p>
			<p><i>alaríais</i></p>
			<p><i>alarían</i></p>
		</presente>
		</Condicional>
	<Infinitivo>
		<infinitivo>
			<p><i>alarse</i></p>
			<p><i>alado</i></p>
		</infinitivo>
	</Infinitivo>
	<Gerundio>
		<gerundio>
			<p><i>alándose</i></p>
			<p><i>alado</i></p>
		</gerundio>
	</Gerundio>
	<Participo>
		<participo>
			<p><i>alado</i></p>
		</participo>
	</Participo>
</template>

<template name="emberr:incharse">
	<Indicativo>
		<presente>
			<p><i>incho</i></p>
			<p><i>inchas</i></p>
			<p><i>incha</i></p>
			<p><i>inchamos</i></p>
			<p><i>incháis</i></p>
			<p><i>inchan</i></p>
		</presente>
		<pretérito-imperfecto>
			<p><i>inchaba</i></p>
			<p><i>inchabas</i></p>
			<p><i>inchaba</i></p>
			<p><i>inchábamos</i></p>
			<p><i>inchabais</i></p>
			<p><i>inchaban</i></p>
		</pretérito-imperfecto>
		<pretérito-perfecto-simple>
			<p><i>inché</i></p>
			<p><i>inchaste</i></p>
			<p><i>inchó</i></p>
			<p><i>inchamos</i></p>
			<p><i>inchasteis</i></p>
			<p><i>incharon</i></p>
		</pretérito-perfecto-simple>
		<futuro>
			<p><i>incharé</i></p>
			<p><i>incharás</i></p>
			<p><i>inchará</i></p>
			<p><i>incharemos</i></p>
			<p><i>incharéis</i></p>
			<p><i>incharán</i></p>
		</futuro>
		</Indicativo>
	<Subjuntivo>
		<presente>
			<p><i>inche</i></p>
			<p><i>inches</i></p>
			<p><i>inche</i></p>
			<p><i>inchemos</i></p>
			<p><i>inchéis</i></p>
			<p><i>inchen</i></p>
		</presente>
		<pretérito-imperfecto-1>
			<p><i>inchara</i></p>
			<p><i>incharas</i></p>
			<p><i>inchara</i></p>
			<p><i>incháramos</i></p>
			<p><i>incharais</i></p>
			<p><i>incharan</i></p>
		</pretérito-imperfecto-1>
		<pretérito-imperfecto-2>
			<p><i>inchase</i></p>
			<p><i>inchases</i></p>
			<p><i>inchase</i></p>
			<p><i>inchásemos</i></p>
			<p><i>inchaseis</i></p>
			<p><i>inchasen</i></p>
		</pretérito-imperfecto-2>
		<futuro>
			<p><i>inchare</i></p>
			<p><i>inchares</i></p>
			<p><i>inchare</i></p>
			<p><i>incháremos</i></p>
			<p><i>inchareis</i></p>
			<p><i>incharen</i></p>
		</futuro>
		</Subjuntivo>
	<Imperativo>
		<afirmativo>
			<p><i>ínchate</i></p>
			<p><i>ínchese</i></p>
			<p><i>inchémonos</i></p>
			<p><i>inchaos</i></p>
			<p><i>ínchense</i></p>
		</afirmativo>
		<negativo>
			<p><i>inches</i></p>
			<p><i>inche</i></p>
			<p><i>inchemos</i></p>
			<p><i>inchéis</i></p>
			<p><i>inchen</i></p>
		</negativo>
	</Imperativo>
	<Condicional>
		<presente>
			<p><i>incharía</i></p>
			<p><i>incharías</i></p>
			<p><i>incharía</i></p>
			<p><i>incharíamos</i></p>
			<p><i>incharíais</i></p>
			<p><i>incharían</i></p>
		</presente>
		</Condicional>
	<Infinitivo>
		<infinitivo>
			<p><i>incharse</i></p>
			<p><i>inchado</i></p>
		</infinitivo>
	</Infinitivo>
	<Gerundio>
		<gerundio>
			<p><i>inchándose</i></p>
			<p><i>inchado</i></p>
		</gerundio>
	</Gerundio>
	<Participo>
		<participo>
			<p><i>inchado</i></p>
		</participo>
	</Participo>
</template>

<template name="embr:oncarse">
	<Indicativo>
		<presente>
			<p><i>onco</i></p>
			<p><i>oncas</i></p>
			<p><i>onca</i></p>
			<p><i>oncamos</i></p>
			<p><i>oncáis</i></p>
			<p><i>oncan</i></p>
		</presente>
		<pretérito-imperfecto>
			<p><i>oncaba</i></p>
			<p><i>oncabas</i></p>
			<p><i>oncaba</i></p>
			<p><i>oncábamos</i></p>
			<p><i>oncabais</i></p>
			<p><i>oncaban</i></p>
		</pretérito-imperfecto>
		<pretérito-perfecto-simple>
			<p><i>onqué</i></p>
			<p><i>oncaste</i></p>
			<p><i>oncó</i></p>
			<p><i>oncamos</i></p>
			<p><i>oncasteis</i></p>
			<p><i>oncaron</i></p>
		</pretérito-perfecto-simple>
		<futuro>
			<p><i>oncaré</i></p>
			<p><i>oncarás</i></p>
			<p><i>oncará</i></p>
			<p><i>oncaremos</i></p>
			<p><i>oncaréis</i></p>
			<p><i>oncarán</i></p>
		</futuro>
		</Indicativo>
	<Subjuntivo>
		<presente>
			<p><i>onque</i></p>
			<p><i>onques</i></p>
			<p><i>onque</i></p>
			<p><i>onquemos</i></p>
			<p><i>onquéis</i></p>
			<p><i>onquen</i></p>
		</presente>
		<pretérito-imperfecto-1>
			<p><i>oncara</i></p>
			<p><i>oncaras</i></p>
			<p><i>oncara</i></p>
			<p><i>oncáramos</i></p>
			<p><i>oncarais</i></p>
			<p><i>oncaran</i></p>
		</pretérito-imperfecto-1>
		<pretérito-imperfecto-2>
			<p><i>oncase</i></p>
			<p><i>oncases</i></p>
			<p><i>oncase</i></p>
			<p><i>oncásemos</i></p>
			<p><i>oncaseis</i></p>
			<p><i>oncasen</i></p>
		</pretérito-imperfecto-2>
		<futuro>
			<p><i>oncare</i></p>
			<p><i>oncares</i></p>
			<p><i>oncare</i></p>
			<p><i>oncáremos</i></p>
			<p><i>oncareis</i></p>
			<p><i>oncaren</i></p>
		</futuro>
		</Subjuntivo>
	<Imperativo>
		<afirmativo>
			<p><i>óncate</i></p>
			<p><i>ónquese</i></p>
			<p><i>onquémonos</i></p>
			<p><i>oncaos</i></p>
			<p><i>ónquense</i></p>
		</afirmativo>
		<negativo>
			<p><i>onques</i></p>
			<p><i>onque</i></p>
			<p><i>onquemos</i></p>
			<p><i>onquéis</i></p>
			<p><i>onquen</i></p>
		</negativo>
	</Imperativo>
	<Condicional>
		<presente>
			<p><i>oncaría</i></p>
			<p><i>oncarías</i></p>
			<p><i>oncaría</i></p>
			<p><i>oncaríamos</i></p>
			<p><i>oncaríais</i></p>
			<p><i>oncarían</i></p>
		</presente>
		</Condicional>
	<Infinitivo>
		<infinitivo>
			<p><i>oncarse</i></p>
			<p><i>oncado</i></p>
		</infinitivo>
	</Infinitivo>
	<Gerundio>
		<gerundio>
			<p><i>oncándose</i></p>
			<p><i>oncado</i></p>
		</gerundio>
	</Gerundio>
	<Participo>
		<participo>
			<p><i>oncado</i></p>
		</participo>
	</Participo>
</template>

<template name="emp:adrarse">
	<Indicativo>
		<presente>
			<p><i>adro</i></p>
			<p><i>adras</i></p>
			<p><i>adra</i></p>
			<p><i>adramos</i></p>
			<p><i>adráis</i></p>
			<p><i>adran</i></p>
		</presente>
		<pretérito-imperfecto>
			<p><i>adraba</i></p>
			<p><i>adrabas</i></p>
			<p><i>adraba</i></p>
			<p><i>adrábamos</i></p>
			<p><i>adrabais</i></p>
			<p><i>adraban</i></p>
		</pretérito-imperfecto>
		<pretérito-perfecto-simple>
			<p><i>adré</i></p>
			<p><i>adraste</i></p>
			<p><i>adró</i></p>
			<p><i>adramos</i></p>
			<p><i>adrasteis</i></p>
			<p><i>adraron</i></p>
		</pretérito-perfecto-simple>
		<futuro>
			<p><i>adraré</i></p>
			<p><i>adrarás</i></p>
			<p><i>adrará</i></p>
			<p><i>adraremos</i></p>
			<p><i>adraréis</i></p>
			<p><i>adrarán</i></p>
		</futuro>
		</Indicativo>
	<Subjuntivo>
		<presente>
			<p><i>adre</i></p>
			<p><i>adres</i></p>
			<p><i>adre</i></p>
			<p><i>adremos</i></p>
			<p><i>adréis</i></p>
			<p><i>adren</i></p>
		</presente>
		<pretérito-imperfecto-1>
			<p><i>adrara</i></p>
			<p><i>adraras</i></p>
			<p><i>adrara</i></p>
			<p><i>adráramos</i></p>
			<p><i>adrarais</i></p>
			<p><i>adraran</i></p>
		</pretérito-imperfecto-1>
		<pretérito-imperfecto-2>
			<p><i>adrase</i></p>
			<p><i>adrases</i></p>
			<p><i>adrase</i></p>
			<p><i>adrásemos</i></p>
			<p><i>adraseis</i></p>
			<p><i>adrasen</i></p>
		</pretérito-imperfecto-2>
		<futuro>
			<p><i>adrare</i></p>
			<p><i>adrares</i></p>
			<p><i>adrare</i></p>
			<p><i>adráremos</i></p>
			<p><i>adrareis</i></p>
			<p><i>adraren</i></p>
		</futuro>
		</Subjuntivo>
	<Imperativo>
		<afirmativo>
			<p><i>ádrate</i></p>
			<p><i>ádrese</i></p>
			<p><i>adrémonos</i></p>
			<p><i>adraos</i></p>
			<p><i>ádrense</i></p>
		</afirmativo>
		<negativo>
			<p><i>adres</i></p>
			<p><i>adre</i></p>
			<p><i>adremos</i></p>
			<p><i>adréis</i></p>
			<p><i>adren</i></p>
		</negativo>
	</Imperativo>
	<Condicional>
		<presente>
			<p><i>adraría</i></p>
			<p><i>adrarías</i></p>
			<p><i>adraría</i></p>
			<p><i>adraríamos</i></p>
			<p><i>adraríais</i></p>
			<p><i>adrarían</i></p>
		</presente>
		</Condicional>
	<Infinitivo>
		<infinitivo>
			<p><i>adrarse</i></p>
			<p><i>adrado</i></p>
		</infinitivo>
	</Infinitivo>
	<Gerundio>
		<gerundio>
			<p><i>adrándose</i></p>
			<p><i>adrado</i></p>
		</gerundio>
	</Gerundio>
	<Participo>
		<participo>
			<p><i>adrado</i></p>
		</participo>
	</Participo>
</template>

<template name="emp:añarse">
	<Indicativo>
		<presente>
			<p><i>año</i></p>
			<p><i>añas</i></p>
			<p><i>aña</i></p>
			<p><i>añamos</i></p>
			<p><i>añáis</i></p>
			<p><i>añan</i></p>
		</presente>
		<pretérito-imperfecto>
			<p><i>añaba</i></p>
			<p><i>añabas</i></p>
			<p><i>añaba</i></p>
			<p><i>añábamos</i></p>
			<p><i>añabais</i></p>
			<p><i>añaban</i></p>
		</pretérito-imperfecto>
		<pretérito-perfecto-simple>
			<p><i>añé</i></p>
			<p><i>añaste</i></p>
			<p><i>añó</i></p>
			<p><i>añamos</i></p>
			<p><i>añasteis</i></p>
			<p><i>añaron</i></p>
		</pretérito-perfecto-simple>
		<futuro>
			<p><i>añaré</i></p>
			<p><i>añarás</i></p>
			<p><i>añará</i></p>
			<p><i>añaremos</i></p>
			<p><i>añaréis</i></p>
			<p><i>añarán</i></p>
		</futuro>
		</Indicativo>
	<Subjuntivo>
		<presente>
			<p><i>añe</i></p>
			<p><i>añes</i></p>
			<p><i>añe</i></p>
			<p><i>añemos</i></p>
			<p><i>añéis</i></p>
			<p><i>añen</i></p>
		</presente>
		<pretérito-imperfecto-1>
			<p><i>añara</i></p>
			<p><i>añaras</i></p>
			<p><i>añara</i></p>
			<p><i>añáramos</i></p>
			<p><i>añarais</i></p>
			<p><i>añaran</i></p>
		</pretérito-imperfecto-1>
		<pretérito-imperfecto-2>
			<p><i>añase</i></p>
			<p><i>añases</i></p>
			<p><i>añase</i></p>
			<p><i>añásemos</i></p>
			<p><i>añaseis</i></p>
			<p><i>añasen</i></p>
		</pretérito-imperfecto-2>
		<futuro>
			<p><i>añare</i></p>
			<p><i>añares</i></p>
			<p><i>añare</i></p>
			<p><i>añáremos</i></p>
			<p><i>añareis</i></p>
			<p><i>añaren</i></p>
		</futuro>
		</Subjuntivo>
	<Imperativo>
		<afirmativo>
			<p><i>áñate</i></p>
			<p><i>áñese</i></p>
			<p><i>añémonos</i></p>
			<p><i>añaos</i></p>
			<p><i>áñense</i></p>
		</afirmativo>
		<negativo>
			<p><i>añes</i></p>
			<p><i>añe</i></p>
			<p><i>añemos</i></p>
			<p><i>añéis</i></p>
			<p><i>añen</i></p>
		</negativo>
	</Imperativo>
	<Condicional>
		<presente>
			<p><i>añaría</i></p>
			<p><i>añarías</i></p>
			<p><i>añaría</i></p>
			<p><i>añaríamos</i></p>
			<p><i>añaríais</i></p>
			<p><i>añarían</i></p>
		</presente>
		</Condicional>
	<Infinitivo>
		<infinitivo>
			<p><i>añarse</i></p>
			<p><i>añado</i></p>
		</infinitivo>
	</Infinitivo>
	<Gerundio>
		<gerundio>
			<p><i>añándose</i></p>
			<p><i>añado</i></p>
		</gerundio>
	</Gerundio>
	<Participo>
		<participo>
			<p><i>añado</i></p>
		</participo>
	</Participo>
</template>

<template name="emp:anzarse">
	<Indicativo>
		<presente>
			<p><i>anzo</i></p>
			<p><i>anzas</i></p>
			<p><i>anza</i></p>
			<p><i>anzamos</i></p>
			<p><i>anzáis</i></p>
			<p><i>anzan</i></p>
		</presente>
		<pretérito-imperfecto>
			<p><i>anzaba</i></p>
			<p><i>anzabas</i></p>
			<p><i>anzaba</i></p>
			<p><i>anzábamos</i></p>
			<p><i>anzabais</i></p>
			<p><i>anzaban</i></p>
		</pretérito-imperfecto>
		<pretérito-perfecto-simple>
			<p><i>ancé</i></p>
			<p><i>anzaste</i></p>
			<p><i>anzó</i></p>
			<p><i>anzamos</i></p>
			<p><i>anzasteis</i></p>
			<p><i>anzaron</i></p>
		</pretérito-perfecto-simple>
		<futuro>
			<p><i>anzaré</i></p>
			<p><i>anzarás</i></p>
			<p><i>anzará</i></p>
			<p><i>anzaremos</i></p>
			<p><i>anzaréis</i></p>
			<p><i>anzarán</i></p>
		</futuro>
		</Indicativo>
	<Subjuntivo>
		<presente>
			<p><i>ance</i></p>
			<p><i>ances</i></p>
			<p><i>ance</i></p>
			<p><i>ancemos</i></p>
			<p><i>ancéis</i></p>
			<p><i>ancen</i></p>
		</presente>
		<pretérito-imperfecto-1>
			<p><i>anzara</i></p>
			<p><i>anzaras</i></p>
			<p><i>anzara</i></p>
			<p><i>anzáramos</i></p>
			<p><i>anzarais</i></p>
			<p><i>anzaran</i></p>
		</pretérito-imperfecto-1>
		<pretérito-imperfecto-2>
			<p><i>anzase</i></p>
			<p><i>anzases</i></p>
			<p><i>anzase</i></p>
			<p><i>anzásemos</i></p>
			<p><i>anzaseis</i></p>
			<p><i>anzasen</i></p>
		</pretérito-imperfecto-2>
		<futuro>
			<p><i>anzare</i></p>
			<p><i>anzares</i></p>
			<p><i>anzare</i></p>
			<p><i>anzáremos</i></p>
			<p><i>anzareis</i></p>
			<p><i>anzaren</i></p>
		</futuro>
		</Subjuntivo>
	<Imperativo>
		<afirmativo>
			<p><i>ánzate</i></p>
			<p><i>áncese</i></p>
			<p><i>ancémonos</i></p>
			<p><i>anzaos</i></p>
			<p><i>áncense</i></p>
		</afirmativo>
		<negativo>
			<p><i>ances</i></p>
			<p><i>ance</i></p>
			<p><i>ancemos</i></p>
			<p><i>ancéis</i></p>
			<p><i>ancen</i></p>
		</negativo>
	</Imperativo>
	<Condicional>
		<presente>
			<p><i>anzaría</i></p>
			<p><i>anzarías</i></p>
			<p><i>anzaría</i></p>
			<p><i>anzaríamos</i></p>
			<p><i>anzaríais</i></p>
			<p><i>anzarían</i></p>
		</presente>
		</Condicional>
	<Infinitivo>
		<infinitivo>
			<p><i>anzarse</i></p>
			<p><i>anzado</i></p>
		</infinitivo>
	</Infinitivo>
	<Gerundio>
		<gerundio>
			<p><i>anzándose</i></p>
			<p><i>anzado</i></p>
		</gerundio>
	</Gerundio>
	<Participo>
		<participo>
			<p><i>anzado</i></p>
		</participo>
	</Participo>
</template>

<template name="emp:edarse">
	<Indicativo>
		<presente>
			<p><i>edo</i></p>
			<p><i>edas</i></p>
			<p><i>eda</i></p>
			<p><i>edamos</i></p>
			<p><i>edáis</i></p>
			<p><i>edan</i></p>
		</presente>
		<pretérito-imperfecto>
			<p><i>edaba</i></p>
			<p><i>edabas</i></p>
			<p><i>edaba</i></p>
			<p><i>edábamos</i></p>
			<p><i>edabais</i></p>
			<p><i>edaban</i></p>
		</pretérito-imperfecto>
		<pretérito-perfecto-simple>
			<p><i>edé</i></p>
			<p><i>edaste</i></p>
			<p><i>edó</i></p>
			<p><i>edamos</i></p>
			<p><i>edasteis</i></p>
			<p><i>edaron</i></p>
		</pretérito-perfecto-simple>
		<futuro>
			<p><i>edaré</i></p>
			<p><i>edarás</i></p>
			<p><i>edará</i></p>
			<p><i>edaremos</i></p>
			<p><i>edaréis</i></p>
			<p><i>edarán</i></p>
		</futuro>
		</Indicativo>
	<Subjuntivo>
		<presente>
			<p><i>ede</i></p>
			<p><i>edes</i></p>
			<p><i>ede</i></p>
			<p><i>edemos</i></p>
			<p><i>edéis</i></p>
			<p><i>eden</i></p>
		</presente>
		<pretérito-imperfecto-1>
			<p><i>edara</i></p>
			<p><i>edaras</i></p>
			<p><i>edara</i></p>
			<p><i>edáramos</i></p>
			<p><i>edarais</i></p>
			<p><i>edaran</i></p>
		</pretérito-imperfecto-1>
		<pretérito-imperfecto-2>
			<p><i>edase</i></p>
			<p><i>edases</i></p>
			<p><i>edase</i></p>
			<p><i>edásemos</i></p>
			<p><i>edaseis</i></p>
			<p><i>edasen</i></p>
		</pretérito-imperfecto-2>
		<futuro>
			<p><i>edare</i></p>
			<p><i>edares</i></p>
			<p><i>edare</i></p>
			<p><i>edáremos</i></p>
			<p><i>edareis</i></p>
			<p><i>edaren</i></p>
		</futuro>
		</Subjuntivo>
	<Imperativo>
		<afirmativo>
			<p><i>édate</i></p>
			<p><i>édese</i></p>
			<p><i>edémonos</i></p>
			<p><i>edaos</i></p>
			<p><i>édense</i></p>
		</afirmativo>
		<negativo>
			<p><i>edes</i></p>
			<p><i>ede</i></p>
			<p><i>edemos</i></p>
			<p><i>edéis</i></p>
			<p><i>eden</i></p>
		</negativo>
	</Imperativo>
	<Condicional>
		<presente>
			<p><i>edaría</i></p>
			<p><i>edarías</i></p>
			<p><i>edaría</i></p>
			<p><i>edaríamos</i></p>
			<p><i>edaríais</i></p>
			<p><i>edarían</i></p>
		</presente>
		</Condicional>
	<Infinitivo>
		<infinitivo>
			<p><i>edarse</i></p>
			<p><i>edado</i></p>
		</infinitivo>
	</Infinitivo>
	<Gerundio>
		<gerundio>
			<p><i>edándose</i></p>
			<p><i>edado</i></p>
		</gerundio>
	</Gerundio>
	<Participo>
		<participo>
			<p><i>edado</i></p>
		</participo>
	</Participo>
</template>

<template name="empel:azgarse">
	<Indicativo>
		<presente>
			<p><i>azgo</i></p>
			<p><i>azgas</i></p>
			<p><i>azga</i></p>
			<p><i>azgamos</i></p>
			<p><i>azgáis</i></p>
			<p><i>azgan</i></p>
		</presente>
		<pretérito-imperfecto>
			<p><i>azgaba</i></p>
			<p><i>azgabas</i></p>
			<p><i>azgaba</i></p>
			<p><i>azgábamos</i></p>
			<p><i>azgabais</i></p>
			<p><i>azgaban</i></p>
		</pretérito-imperfecto>
		<pretérito-perfecto-simple>
			<p><i>azgué</i></p>
			<p><i>azgaste</i></p>
			<p><i>azgó</i></p>
			<p><i>azgamos</i></p>
			<p><i>azgasteis</i></p>
			<p><i>azgaron</i></p>
		</pretérito-perfecto-simple>
		<futuro>
			<p><i>azgaré</i></p>
			<p><i>azgarás</i></p>
			<p><i>azgará</i></p>
			<p><i>azgaremos</i></p>
			<p><i>azgaréis</i></p>
			<p><i>azgarán</i></p>
		</futuro>
		</Indicativo>
	<Subjuntivo>
		<presente>
			<p><i>azgue</i></p>
			<p><i>azgues</i></p>
			<p><i>azgue</i></p>
			<p><i>azguemos</i></p>
			<p><i>azguéis</i></p>
			<p><i>azguen</i></p>
		</presente>
		<pretérito-imperfecto-1>
			<p><i>azgara</i></p>
			<p><i>azgaras</i></p>
			<p><i>azgara</i></p>
			<p><i>azgáramos</i></p>
			<p><i>azgarais</i></p>
			<p><i>azgaran</i></p>
		</pretérito-imperfecto-1>
		<pretérito-imperfecto-2>
			<p><i>azgase</i></p>
			<p><i>azgases</i></p>
			<p><i>azgase</i></p>
			<p><i>azgásemos</i></p>
			<p><i>azgaseis</i></p>
			<p><i>azgasen</i></p>
		</pretérito-imperfecto-2>
		<futuro>
			<p><i>azgare</i></p>
			<p><i>azgares</i></p>
			<p><i>azgare</i></p>
			<p><i>azgáremos</i></p>
			<p><i>azgareis</i></p>
			<p><i>azgaren</i></p>
		</futuro>
		</Subjuntivo>
	<Imperativo>
		<afirmativo>
			<p><i>ázgate</i></p>
			<p><i>ázguese</i></p>
			<p><i>azguémonos</i></p>
			<p><i>azgaos</i></p>
			<p><i>ázguense</i></p>
		</afirmativo>
		<negativo>
			<p><i>azgues</i></p>
			<p><i>azgue</i></p>
			<p><i>azguemos</i></p>
			<p><i>azguéis</i></p>
			<p><i>azguen</i></p>
		</negativo>
	</Imperativo>
	<Condicional>
		<presente>
			<p><i>azgaría</i></p>
			<p><i>azgarías</i></p>
			<p><i>azgaría</i></p>
			<p><i>azgaríamos</i></p>
			<p><i>azgaríais</i></p>
			<p><i>azgarían</i></p>
		</presente>
		</Condicional>
	<Infinitivo>
		<infinitivo>
			<p><i>azgarse</i></p>
			<p><i>azgado</i></p>
		</infinitivo>
	</Infinitivo>
	<Gerundio>
		<gerundio>
			<p><i>azgándose</i></p>
			<p><i>azgado</i></p>
		</gerundio>
	</Gerundio>
	<Participo>
		<participo>
			<p><i>azgado</i></p>
		</participo>
	</Participo>
</template>

<template name="emp:errarse">
	<Indicativo>
		<presente>
			<p><i>erro</i></p>
			<p><i>erras</i></p>
			<p><i>erra</i></p>
			<p><i>erramos</i></p>
			<p><i>erráis</i></p>
			<p><i>erran</i></p>
		</presente>
		<pretérito-imperfecto>
			<p><i>erraba</i></p>
			<p><i>errabas</i></p>
			<p><i>erraba</i></p>
			<p><i>errábamos</i></p>
			<p><i>errabais</i></p>
			<p><i>erraban</i></p>
		</pretérito-imperfecto>
		<pretérito-perfecto-simple>
			<p><i>erré</i></p>
			<p><i>erraste</i></p>
			<p><i>erró</i></p>
			<p><i>erramos</i></p>
			<p><i>errasteis</i></p>
			<p><i>erraron</i></p>
		</pretérito-perfecto-simple>
		<futuro>
			<p><i>erraré</i></p>
			<p><i>errarás</i></p>
			<p><i>errará</i></p>
			<p><i>erraremos</i></p>
			<p><i>erraréis</i></p>
			<p><i>errarán</i></p>
		</futuro>
		</Indicativo>
	<Subjuntivo>
		<presente>
			<p><i>erre</i></p>
			<p><i>erres</i></p>
			<p><i>erre</i></p>
			<p><i>erremos</i></p>
			<p><i>erréis</i></p>
			<p><i>erren</i></p>
		</presente>
		<pretérito-imperfecto-1>
			<p><i>errara</i></p>
			<p><i>erraras</i></p>
			<p><i>errara</i></p>
			<p><i>erráramos</i></p>
			<p><i>errarais</i></p>
			<p><i>erraran</i></p>
		</pretérito-imperfecto-1>
		<pretérito-imperfecto-2>
			<p><i>errase</i></p>
			<p><i>errases</i></p>
			<p><i>errase</i></p>
			<p><i>errásemos</i></p>
			<p><i>erraseis</i></p>
			<p><i>errasen</i></p>
		</pretérito-imperfecto-2>
		<futuro>
			<p><i>errare</i></p>
			<p><i>errares</i></p>
			<p><i>errare</i></p>
			<p><i>erráremos</i></p>
			<p><i>errareis</i></p>
			<p><i>erraren</i></p>
		</futuro>
		</Subjuntivo>
	<Imperativo>
		<afirmativo>
			<p><i>érrate</i></p>
			<p><i>érrese</i></p>
			<p><i>errémonos</i></p>
			<p><i>erraos</i></p>
			<p><i>érrense</i></p>
		</afirmativo>
		<negativo>
			<p><i>erres</i></p>
			<p><i>erre</i></p>
			<p><i>erremos</i></p>
			<p><i>erréis</i></p>
			<p><i>erren</i></p>
		</negativo>
	</Imperativo>
	<Condicional>
		<presente>
			<p><i>erraría</i></p>
			<p><i>errarías</i></p>
			<p><i>erraría</i></p>
			<p><i>erraríamos</i></p>
			<p><i>erraríais</i></p>
			<p><i>errarían</i></p>
		</presente>
		</Condicional>
	<Infinitivo>
		<infinitivo>
			<p><i>errarse</i></p>
			<p><i>errado</i></p>
		</infinitivo>
	</Infinitivo>
	<Gerundio>
		<gerundio>
			<p><i>errándose</i></p>
			<p><i>errado</i></p>
		</gerundio>
	</Gerundio>
	<Participo>
		<participo>
			<p><i>errado</i></p>
		</participo>
	</Participo>
</template>

<template name="emp:oncharse">
	<Indicativo>
		<presente>
			<p><i>oncho</i></p>
			<p><i>onchas</i></p>
			<p><i>oncha</i></p>
			<p><i>onchamos</i></p>
			<p><i>oncháis</i></p>
			<p><i>onchan</i></p>
		</presente>
		<pretérito-imperfecto>
			<p><i>onchaba</i></p>
			<p><i>onchabas</i></p>
			<p><i>onchaba</i></p>
			<p><i>onchábamos</i></p>
			<p><i>onchabais</i></p>
			<p><i>onchaban</i></p>
		</pretérito-imperfecto>
		<pretérito-perfecto-simple>
			<p><i>onché</i></p>
			<p><i>onchaste</i></p>
			<p><i>onchó</i></p>
			<p><i>onchamos</i></p>
			<p><i>onchasteis</i></p>
			<p><i>oncharon</i></p>
		</pretérito-perfecto-simple>
		<futuro>
			<p><i>oncharé</i></p>
			<p><i>oncharás</i></p>
			<p><i>onchará</i></p>
			<p><i>oncharemos</i></p>
			<p><i>oncharéis</i></p>
			<p><i>oncharán</i></p>
		</futuro>
		</Indicativo>
	<Subjuntivo>
		<presente>
			<p><i>onche</i></p>
			<p><i>onches</i></p>
			<p><i>onche</i></p>
			<p><i>onchemos</i></p>
			<p><i>onchéis</i></p>
			<p><i>onchen</i></p>
		</presente>
		<pretérito-imperfecto-1>
			<p><i>onchara</i></p>
			<p><i>oncharas</i></p>
			<p><i>onchara</i></p>
			<p><i>oncháramos</i></p>
			<p><i>oncharais</i></p>
			<p><i>oncharan</i></p>
		</pretérito-imperfecto-1>
		<pretérito-imperfecto-2>
			<p><i>onchase</i></p>
			<p><i>onchases</i></p>
			<p><i>onchase</i></p>
			<p><i>onchásemos</i></p>
			<p><i>onchaseis</i></p>
			<p><i>onchasen</i></p>
		</pretérito-imperfecto-2>
		<futuro>
			<p><i>onchare</i></p>
			<p><i>onchares</i></p>
			<p><i>onchare</i></p>
			<p><i>oncháremos</i></p>
			<p><i>onchareis</i></p>
			<p><i>oncharen</i></p>
		</futuro>
		</Subjuntivo>
	<Imperativo>
		<afirmativo>
			<p><i>ónchate</i></p>
			<p><i>ónchese</i></p>
			<p><i>onchémonos</i></p>
			<p><i>onchaos</i></p>
			<p><i>ónchense</i></p>
		</afirmativo>
		<negativo>
			<p><i>onches</i></p>
			<p><i>onche</i></p>
			<p><i>onchemos</i></p>
			<p><i>onchéis</i></p>
			<p><i>onchen</i></p>
		</negativo>
	</Imperativo>
	<Condicional>
		<presente>
			<p><i>oncharía</i></p>
			<p><i>oncharías</i></p>
			<p><i>oncharía</i></p>
			<p><i>oncharíamos</i></p>
			<p><i>oncharíais</i></p>
			<p><i>oncharían</i></p>
		</presente>
		</Condicional>
	<Infinitivo>
		<infinitivo>
			<p><i>oncharse</i></p>
			<p><i>onchado</i></p>
		</infinitivo>
	</Infinitivo>
	<Gerundio>
		<gerundio>
			<p><i>onchándose</i></p>
			<p><i>onchado</i></p>
		</gerundio>
	</Gerundio>
	<Participo>
		<participo>
			<p><i>onchado</i></p>
		</participo>
	</Participo>
</template>

<template name="encal:ambrarse">
	<Indicativo>
		<presente>
			<p><i>ambro</i></p>
			<p><i>ambras</i></p>
			<p><i>ambra</i></p>
			<p><i>ambramos</i></p>
			<p><i>ambráis</i></p>
			<p><i>ambran</i></p>
		</presente>
		<pretérito-imperfecto>
			<p><i>ambraba</i></p>
			<p><i>ambrabas</i></p>
			<p><i>ambraba</i></p>
			<p><i>ambrábamos</i></p>
			<p><i>ambrabais</i></p>
			<p><i>ambraban</i></p>
		</pretérito-imperfecto>
		<pretérito-perfecto-simple>
			<p><i>ambré</i></p>
			<p><i>ambraste</i></p>
			<p><i>ambró</i></p>
			<p><i>ambramos</i></p>
			<p><i>ambrasteis</i></p>
			<p><i>ambraron</i></p>
		</pretérito-perfecto-simple>
		<futuro>
			<p><i>ambraré</i></p>
			<p><i>ambrarás</i></p>
			<p><i>ambrará</i></p>
			<p><i>ambraremos</i></p>
			<p><i>ambraréis</i></p>
			<p><i>ambrarán</i></p>
		</futuro>
		</Indicativo>
	<Subjuntivo>
		<presente>
			<p><i>ambre</i></p>
			<p><i>ambres</i></p>
			<p><i>ambre</i></p>
			<p><i>ambremos</i></p>
			<p><i>ambréis</i></p>
			<p><i>ambren</i></p>
		</presente>
		<pretérito-imperfecto-1>
			<p><i>ambrara</i></p>
			<p><i>ambraras</i></p>
			<p><i>ambrara</i></p>
			<p><i>ambráramos</i></p>
			<p><i>ambrarais</i></p>
			<p><i>ambraran</i></p>
		</pretérito-imperfecto-1>
		<pretérito-imperfecto-2>
			<p><i>ambrase</i></p>
			<p><i>ambrases</i></p>
			<p><i>ambrase</i></p>
			<p><i>ambrásemos</i></p>
			<p><i>ambraseis</i></p>
			<p><i>ambrasen</i></p>
		</pretérito-imperfecto-2>
		<futuro>
			<p><i>ambrare</i></p>
			<p><i>ambrares</i></p>
			<p><i>ambrare</i></p>
			<p><i>ambráremos</i></p>
			<p><i>ambrareis</i></p>
			<p><i>ambraren</i></p>
		</futuro>
		</Subjuntivo>
	<Imperativo>
		<afirmativo>
			<p><i>ámbrate</i></p>
			<p><i>ámbrese</i></p>
			<p><i>ambrémonos</i></p>
			<p><i>ambraos</i></p>
			<p><i>ámbrense</i></p>
		</afirmativo>
		<negativo>
			<p><i>ambres</i></p>
			<p><i>ambre</i></p>
			<p><i>ambremos</i></p>
			<p><i>ambréis</i></p>
			<p><i>ambren</i></p>
		</negativo>
	</Imperativo>
	<Condicional>
		<presente>
			<p><i>ambraría</i></p>
			<p><i>ambrarías</i></p>
			<p><i>ambraría</i></p>
			<p><i>ambraríamos</i></p>
			<p><i>ambraríais</i></p>
			<p><i>ambrarían</i></p>
		</presente>
		</Condicional>
	<Infinitivo>
		<infinitivo>
			<p><i>ambrarse</i></p>
			<p><i>ambrado</i></p>
		</infinitivo>
	</Infinitivo>
	<Gerundio>
		<gerundio>
			<p><i>ambrándose</i></p>
			<p><i>ambrado</i></p>
		</gerundio>
	</Gerundio>
	<Participo>
		<participo>
			<p><i>ambrado</i></p>
		</participo>
	</Participo>
</template>

<template name="encaral:utarse">
	<Indicativo>
		<presente>
			<p><i>uto</i></p>
			<p><i>utas</i></p>
			<p><i>uta</i></p>
			<p><i>utamos</i></p>
			<p><i>utáis</i></p>
			<p><i>utan</i></p>
		</presente>
		<pretérito-imperfecto>
			<p><i>utaba</i></p>
			<p><i>utabas</i></p>
			<p><i>utaba</i></p>
			<p><i>utábamos</i></p>
			<p><i>utabais</i></p>
			<p><i>utaban</i></p>
		</pretérito-imperfecto>
		<pretérito-perfecto-simple>
			<p><i>uté</i></p>
			<p><i>utaste</i></p>
			<p><i>utó</i></p>
			<p><i>utamos</i></p>
			<p><i>utasteis</i></p>
			<p><i>utaron</i></p>
		</pretérito-perfecto-simple>
		<futuro>
			<p><i>utaré</i></p>
			<p><i>utarás</i></p>
			<p><i>utará</i></p>
			<p><i>utaremos</i></p>
			<p><i>utaréis</i></p>
			<p><i>utarán</i></p>
		</futuro>
		</Indicativo>
	<Subjuntivo>
		<presente>
			<p><i>ute</i></p>
			<p><i>utes</i></p>
			<p><i>ute</i></p>
			<p><i>utemos</i></p>
			<p><i>utéis</i></p>
			<p><i>uten</i></p>
		</presente>
		<pretérito-imperfecto-1>
			<p><i>utara</i></p>
			<p><i>utaras</i></p>
			<p><i>utara</i></p>
			<p><i>utáramos</i></p>
			<p><i>utarais</i></p>
			<p><i>utaran</i></p>
		</pretérito-imperfecto-1>
		<pretérito-imperfecto-2>
			<p><i>utase</i></p>
			<p><i>utases</i></p>
			<p><i>utase</i></p>
			<p><i>utásemos</i></p>
			<p><i>utaseis</i></p>
			<p><i>utasen</i></p>
		</pretérito-imperfecto-2>
		<futuro>
			<p><i>utare</i></p>
			<p><i>utares</i></p>
			<p><i>utare</i></p>
			<p><i>utáremos</i></p>
			<p><i>utareis</i></p>
			<p><i>utaren</i></p>
		</futuro>
		</Subjuntivo>
	<Imperativo>
		<afirmativo>
			<p><i>útate</i></p>
			<p><i>útese</i></p>
			<p><i>utémonos</i></p>
			<p><i>utaos</i></p>
			<p><i>útense</i></p>
		</afirmativo>
		<negativo>
			<p><i>utes</i></p>
			<p><i>ute</i></p>
			<p><i>utemos</i></p>
			<p><i>utéis</i></p>
			<p><i>uten</i></p>
		</negativo>
	</Imperativo>
	<Condicional>
		<presente>
			<p><i>utaría</i></p>
			<p><i>utarías</i></p>
			<p><i>utaría</i></p>
			<p><i>utaríamos</i></p>
			<p><i>utaríais</i></p>
			<p><i>utarían</i></p>
		</presente>
		</Condicional>
	<Infinitivo>
		<infinitivo>
			<p><i>utarse</i></p>
			<p><i>utado</i></p>
		</infinitivo>
	</Infinitivo>
	<Gerundio>
		<gerundio>
			<p><i>utándose</i></p>
			<p><i>utado</i></p>
		</gerundio>
	</Gerundio>
	<Participo>
		<participo>
			<p><i>utado</i></p>
		</participo>
	</Participo>
</template>

<template name="enc:avarse">
	<Indicativo>
		<presente>
			<p><i>avo</i></p>
			<p><i>avas</i></p>
			<p><i>ava</i></p>
			<p><i>avamos</i></p>
			<p><i>aváis</i></p>
			<p><i>avan</i></p>
		</presente>
		<pretérito-imperfecto>
			<p><i>avaba</i></p>
			<p><i>avabas</i></p>
			<p><i>avaba</i></p>
			<p><i>avábamos</i></p>
			<p><i>avabais</i></p>
			<p><i>avaban</i></p>
		</pretérito-imperfecto>
		<pretérito-perfecto-simple>
			<p><i>avé</i></p>
			<p><i>avaste</i></p>
			<p><i>avó</i></p>
			<p><i>avamos</i></p>
			<p><i>avasteis</i></p>
			<p><i>avaron</i></p>
		</pretérito-perfecto-simple>
		<futuro>
			<p><i>avaré</i></p>
			<p><i>avarás</i></p>
			<p><i>avará</i></p>
			<p><i>avaremos</i></p>
			<p><i>avaréis</i></p>
			<p><i>avarán</i></p>
		</futuro>
		</Indicativo>
	<Subjuntivo>
		<presente>
			<p><i>ave</i></p>
			<p><i>aves</i></p>
			<p><i>ave</i></p>
			<p><i>avemos</i></p>
			<p><i>avéis</i></p>
			<p><i>aven</i></p>
		</presente>
		<pretérito-imperfecto-1>
			<p><i>avara</i></p>
			<p><i>avaras</i></p>
			<p><i>avara</i></p>
			<p><i>aváramos</i></p>
			<p><i>avarais</i></p>
			<p><i>avaran</i></p>
		</pretérito-imperfecto-1>
		<pretérito-imperfecto-2>
			<p><i>avase</i></p>
			<p><i>avases</i></p>
			<p><i>avase</i></p>
			<p><i>avásemos</i></p>
			<p><i>avaseis</i></p>
			<p><i>avasen</i></p>
		</pretérito-imperfecto-2>
		<futuro>
			<p><i>avare</i></p>
			<p><i>avares</i></p>
			<p><i>avare</i></p>
			<p><i>aváremos</i></p>
			<p><i>avareis</i></p>
			<p><i>avaren</i></p>
		</futuro>
		</Subjuntivo>
	<Imperativo>
		<afirmativo>
			<p><i>ávate</i></p>
			<p><i>ávese</i></p>
			<p><i>avémonos</i></p>
			<p><i>avaos</i></p>
			<p><i>ávense</i></p>
		</afirmativo>
		<negativo>
			<p><i>aves</i></p>
			<p><i>ave</i></p>
			<p><i>avemos</i></p>
			<p><i>avéis</i></p>
			<p><i>aven</i></p>
		</negativo>
	</Imperativo>
	<Condicional>
		<presente>
			<p><i>avaría</i></p>
			<p><i>avarías</i></p>
			<p><i>avaría</i></p>
			<p><i>avaríamos</i></p>
			<p><i>avaríais</i></p>
			<p><i>avarían</i></p>
		</presente>
		</Condicional>
	<Infinitivo>
		<infinitivo>
			<p><i>avarse</i></p>
			<p><i>avado</i></p>
		</infinitivo>
	</Infinitivo>
	<Gerundio>
		<gerundio>
			<p><i>avándose</i></p>
			<p><i>avado</i></p>
		</gerundio>
	</Gerundio>
	<Participo>
		<participo>
			<p><i>avado</i></p>
		</participo>
	</Participo>
</template>

<template name="encel:ajarse">
	<Indicativo>
		<presente>
			<p><i/></p>
			<p><i/></p>
			<p><i>aja</i></p>
			<p><i/></p>
			<p><i/></p>
			<p><i/></p>
		</presente>
		<pretérito-imperfecto>
			<p><i/></p>
			<p><i/></p>
			<p><i>ajaba</i></p>
			<p><i/></p>
			<p><i/></p>
			<p><i/></p>
		</pretérito-imperfecto>
		<pretérito-perfecto-simple>
			<p><i/></p>
			<p><i/></p>
			<p><i>ajó</i></p>
			<p><i/></p>
			<p><i/></p>
			<p><i/></p>
		</pretérito-perfecto-simple>
		<futuro>
			<p><i/></p>
			<p><i/></p>
			<p><i>ajará</i></p>
			<p><i/></p>
			<p><i/></p>
			<p><i/></p>
		</futuro>
		</Indicativo>
	<Subjuntivo>
		<presente>
			<p><i/></p>
			<p><i/></p>
			<p><i>aje</i></p>
			<p><i/></p>
			<p><i/></p>
			<p><i/></p>
		</presente>
		<pretérito-imperfecto-1>
			<p><i/></p>
			<p><i/></p>
			<p><i>ajara</i></p>
			<p><i/></p>
			<p><i/></p>
			<p><i/></p>
		</pretérito-imperfecto-1>
		<pretérito-imperfecto-2>
			<p><i/></p>
			<p><i/></p>
			<p><i>ajase</i></p>
			<p><i/></p>
			<p><i/></p>
			<p><i/></p>
		</pretérito-imperfecto-2>
		<futuro>
			<p><i/></p>
			<p><i/></p>
			<p><i>ajare</i></p>
			<p><i/></p>
			<p><i/></p>
			<p><i/></p>
		</futuro>
		</Subjuntivo>
	<Imperativo>
		<afirmativo>
			<p><i/></p>
			<p><i>ájese</i></p>
			<p><i/></p>
			<p><i/></p>
			<p><i/></p>
		</afirmativo>
		<negativo>
			<p><i/></p>
			<p><i>aje</i></p>
			<p><i/></p>
			<p><i/></p>
			<p><i/></p>
		</negativo>
	</Imperativo>
	<Condicional>
		<presente>
			<p><i/></p>
			<p><i/></p>
			<p><i>ajaría</i></p>
			<p><i/></p>
			<p><i/></p>
			<p><i/></p>
		</presente>
		</Condicional>
	<Infinitivo>
		<infinitivo>
			<p><i>ajarse</i></p>
			<p><i>ajado</i></p>
		</infinitivo>
	</Infinitivo>
	<Gerundio>
		<gerundio>
			<p><i>ajándose</i></p>
			<p><i>ajado</i></p>
		</gerundio>
	</Gerundio>
	<Participo>
		<participo>
			<p><i>ajado</i></p>
		</participo>
	</Participo>
</template>

<template name="ench:ivarse">
	<Indicativo>
		<presente>
			<p><i>ivo</i></p>
			<p><i>ivas</i></p>
			<p><i>iva</i></p>
			<p><i>ivamos</i></p>
			<p><i>iváis</i></p>
			<p><i>ivan</i></p>
		</presente>
		<pretérito-imperfecto>
			<p><i>ivaba</i></p>
			<p><i>ivabas</i></p>
			<p><i>ivaba</i></p>
			<p><i>ivábamos</i></p>
			<p><i>ivabais</i></p>
			<p><i>ivaban</i></p>
		</pretérito-imperfecto>
		<pretérito-perfecto-simple>
			<p><i>ivé</i></p>
			<p><i>ivaste</i></p>
			<p><i>ivó</i></p>
			<p><i>ivamos</i></p>
			<p><i>ivasteis</i></p>
			<p><i>ivaron</i></p>
		</pretérito-perfecto-simple>
		<futuro>
			<p><i>ivaré</i></p>
			<p><i>ivarás</i></p>
			<p><i>ivará</i></p>
			<p><i>ivaremos</i></p>
			<p><i>ivaréis</i></p>
			<p><i>ivarán</i></p>
		</futuro>
		</Indicativo>
	<Subjuntivo>
		<presente>
			<p><i>ive</i></p>
			<p><i>ives</i></p>
			<p><i>ive</i></p>
			<p><i>ivemos</i></p>
			<p><i>ivéis</i></p>
			<p><i>iven</i></p>
		</presente>
		<pretérito-imperfecto-1>
			<p><i>ivara</i></p>
			<p><i>ivaras</i></p>
			<p><i>ivara</i></p>
			<p><i>iváramos</i></p>
			<p><i>ivarais</i></p>
			<p><i>ivaran</i></p>
		</pretérito-imperfecto-1>
		<pretérito-imperfecto-2>
			<p><i>ivase</i></p>
			<p><i>ivases</i></p>
			<p><i>ivase</i></p>
			<p><i>ivásemos</i></p>
			<p><i>ivaseis</i></p>
			<p><i>ivasen</i></p>
		</pretérito-imperfecto-2>
		<futuro>
			<p><i>ivare</i></p>
			<p><i>ivares</i></p>
			<p><i>ivare</i></p>
			<p><i>iváremos</i></p>
			<p><i>ivareis</i></p>
			<p><i>ivaren</i></p>
		</futuro>
		</Subjuntivo>
	<Imperativo>
		<afirmativo>
			<p><i>ívate</i></p>
			<p><i>ívese</i></p>
			<p><i>ivémonos</i></p>
			<p><i>ivaos</i></p>
			<p><i>ívense</i></p>
		</afirmativo>
		<negativo>
			<p><i>ives</i></p>
			<p><i>ive</i></p>
			<p><i>ivemos</i></p>
			<p><i>ivéis</i></p>
			<p><i>iven</i></p>
		</negativo>
	</Imperativo>
	<Condicional>
		<presente>
			<p><i>ivaría</i></p>
			<p><i>ivarías</i></p>
			<p><i>ivaría</i></p>
			<p><i>ivaríamos</i></p>
			<p><i>ivaríais</i></p>
			<p><i>ivarían</i></p>
		</presente>
		</Condicional>
	<Infinitivo>
		<infinitivo>
			<p><i>ivarse</i></p>
			<p><i>ivado</i></p>
		</infinitivo>
	</Infinitivo>
	<Gerundio>
		<gerundio>
			<p><i>ivándose</i></p>
			<p><i>ivado</i></p>
		</gerundio>
	</Gerundio>
	<Participo>
		<participo>
			<p><i>ivado</i></p>
		</participo>
	</Participo>
</template>

<template name="enci:ancharse">
	<Indicativo>
		<presente>
			<p><i>ancho</i></p>
			<p><i>anchas</i></p>
			<p><i>ancha</i></p>
			<p><i>anchamos</i></p>
			<p><i>ancháis</i></p>
			<p><i>anchan</i></p>
		</presente>
		<pretérito-imperfecto>
			<p><i>anchaba</i></p>
			<p><i>anchabas</i></p>
			<p><i>anchaba</i></p>
			<p><i>anchábamos</i></p>
			<p><i>anchabais</i></p>
			<p><i>anchaban</i></p>
		</pretérito-imperfecto>
		<pretérito-perfecto-simple>
			<p><i>anché</i></p>
			<p><i>anchaste</i></p>
			<p><i>anchó</i></p>
			<p><i>anchamos</i></p>
			<p><i>anchasteis</i></p>
			<p><i>ancharon</i></p>
		</pretérito-perfecto-simple>
		<futuro>
			<p><i>ancharé</i></p>
			<p><i>ancharás</i></p>
			<p><i>anchará</i></p>
			<p><i>ancharemos</i></p>
			<p><i>ancharéis</i></p>
			<p><i>ancharán</i></p>
		</futuro>
		</Indicativo>
	<Subjuntivo>
		<presente>
			<p><i>anche</i></p>
			<p><i>anches</i></p>
			<p><i>anche</i></p>
			<p><i>anchemos</i></p>
			<p><i>anchéis</i></p>
			<p><i>anchen</i></p>
		</presente>
		<pretérito-imperfecto-1>
			<p><i>anchara</i></p>
			<p><i>ancharas</i></p>
			<p><i>anchara</i></p>
			<p><i>ancháramos</i></p>
			<p><i>ancharais</i></p>
			<p><i>ancharan</i></p>
		</pretérito-imperfecto-1>
		<pretérito-imperfecto-2>
			<p><i>anchase</i></p>
			<p><i>anchases</i></p>
			<p><i>anchase</i></p>
			<p><i>anchásemos</i></p>
			<p><i>anchaseis</i></p>
			<p><i>anchasen</i></p>
		</pretérito-imperfecto-2>
		<futuro>
			<p><i>anchare</i></p>
			<p><i>anchares</i></p>
			<p><i>anchare</i></p>
			<p><i>ancháremos</i></p>
			<p><i>anchareis</i></p>
			<p><i>ancharen</i></p>
		</futuro>
		</Subjuntivo>
	<Imperativo>
		<afirmativo>
			<p><i>ánchate</i></p>
			<p><i>ánchese</i></p>
			<p><i>anchémonos</i></p>
			<p><i>anchaos</i></p>
			<p><i>ánchense</i></p>
		</afirmativo>
		<negativo>
			<p><i>anches</i></p>
			<p><i>anche</i></p>
			<p><i>anchemos</i></p>
			<p><i>anchéis</i></p>
			<p><i>anchen</i></p>
		</negativo>
	</Imperativo>
	<Condicional>
		<presente>
			<p><i>ancharía</i></p>
			<p><i>ancharías</i></p>
			<p><i>ancharía</i></p>
			<p><i>ancharíamos</i></p>
			<p><i>ancharíais</i></p>
			<p><i>ancharían</i></p>
		</presente>
		</Condicional>
	<Infinitivo>
		<infinitivo>
			<p><i>ancharse</i></p>
			<p><i>anchado</i></p>
		</infinitivo>
	</Infinitivo>
	<Gerundio>
		<gerundio>
			<p><i>anchándose</i></p>
			<p><i>anchado</i></p>
		</gerundio>
	</Gerundio>
	<Participo>
		<participo>
			<p><i>anchado</i></p>
		</participo>
	</Participo>
</template>

<template name="endr:ogarse">
	<Indicativo>
		<presente>
			<p><i>ogo</i></p>
			<p><i>ogas</i></p>
			<p><i>oga</i></p>
			<p><i>ogamos</i></p>
			<p><i>ogáis</i></p>
			<p><i>ogan</i></p>
		</presente>
		<pretérito-imperfecto>
			<p><i>ogaba</i></p>
			<p><i>ogabas</i></p>
			<p><i>ogaba</i></p>
			<p><i>ogábamos</i></p>
			<p><i>ogabais</i></p>
			<p><i>ogaban</i></p>
		</pretérito-imperfecto>
		<pretérito-perfecto-simple>
			<p><i>ogué</i></p>
			<p><i>ogaste</i></p>
			<p><i>ogó</i></p>
			<p><i>ogamos</i></p>
			<p><i>ogasteis</i></p>
			<p><i>ogaron</i></p>
		</pretérito-perfecto-simple>
		<futuro>
			<p><i>ogaré</i></p>
			<p><i>ogarás</i></p>
			<p><i>ogará</i></p>
			<p><i>ogaremos</i></p>
			<p><i>ogaréis</i></p>
			<p><i>ogarán</i></p>
		</futuro>
		</Indicativo>
	<Subjuntivo>
		<presente>
			<p><i>ogue</i></p>
			<p><i>ogues</i></p>
			<p><i>ogue</i></p>
			<p><i>oguemos</i></p>
			<p><i>oguéis</i></p>
			<p><i>oguen</i></p>
		</presente>
		<pretérito-imperfecto-1>
			<p><i>ogara</i></p>
			<p><i>ogaras</i></p>
			<p><i>ogara</i></p>
			<p><i>ogáramos</i></p>
			<p><i>ogarais</i></p>
			<p><i>ogaran</i></p>
		</pretérito-imperfecto-1>
		<pretérito-imperfecto-2>
			<p><i>ogase</i></p>
			<p><i>ogases</i></p>
			<p><i>ogase</i></p>
			<p><i>ogásemos</i></p>
			<p><i>ogaseis</i></p>
			<p><i>ogasen</i></p>
		</pretérito-imperfecto-2>
		<futuro>
			<p><i>ogare</i></p>
			<p><i>ogares</i></p>
			<p><i>ogare</i></p>
			<p><i>ogáremos</i></p>
			<p><i>ogareis</i></p>
			<p><i>ogaren</i></p>
		</futuro>
		</Subjuntivo>
	<Imperativo>
		<afirmativo>
			<p><i>ógate</i></p>
			<p><i>óguese</i></p>
			<p><i>oguémonos</i></p>
			<p><i>ogaos</i></p>
			<p><i>óguense</i></p>
		</afirmativo>
		<negativo>
			<p><i>ogues</i></p>
			<p><i>ogue</i></p>
			<p><i>oguemos</i></p>
			<p><i>oguéis</i></p>
			<p><i>oguen</i></p>
		</negativo>
	</Imperativo>
	<Condicional>
		<presente>
			<p><i>ogaría</i></p>
			<p><i>ogarías</i></p>
			<p><i>ogaría</i></p>
			<p><i>ogaríamos</i></p>
			<p><i>ogaríais</i></p>
			<p><i>ogarían</i></p>
		</presente>
		</Condicional>
	<Infinitivo>
		<infinitivo>
			<p><i>ogarse</i></p>
			<p><i>ogado</i></p>
		</infinitivo>
	</Infinitivo>
	<Gerundio>
		<gerundio>
			<p><i>ogándose</i></p>
			<p><i>ogado</i></p>
		</gerundio>
	</Gerundio>
	<Participo>
		<participo>
			<p><i>ogado</i></p>
		</participo>
	</Participo>
</template>

<template name="enfurr:uscarse">
	<Indicativo>
		<presente>
			<p><i>usco</i></p>
			<p><i>uscas</i></p>
			<p><i>usca</i></p>
			<p><i>uscamos</i></p>
			<p><i>uscáis</i></p>
			<p><i>uscan</i></p>
		</presente>
		<pretérito-imperfecto>
			<p><i>uscaba</i></p>
			<p><i>uscabas</i></p>
			<p><i>uscaba</i></p>
			<p><i>uscábamos</i></p>
			<p><i>uscabais</i></p>
			<p><i>uscaban</i></p>
		</pretérito-imperfecto>
		<pretérito-perfecto-simple>
			<p><i>usqué</i></p>
			<p><i>uscaste</i></p>
			<p><i>uscó</i></p>
			<p><i>uscamos</i></p>
			<p><i>uscasteis</i></p>
			<p><i>uscaron</i></p>
		</pretérito-perfecto-simple>
		<futuro>
			<p><i>uscaré</i></p>
			<p><i>uscarás</i></p>
			<p><i>uscará</i></p>
			<p><i>uscaremos</i></p>
			<p><i>uscaréis</i></p>
			<p><i>uscarán</i></p>
		</futuro>
		</Indicativo>
	<Subjuntivo>
		<presente>
			<p><i>usque</i></p>
			<p><i>usques</i></p>
			<p><i>usque</i></p>
			<p><i>usquemos</i></p>
			<p><i>usquéis</i></p>
			<p><i>usquen</i></p>
		</presente>
		<pretérito-imperfecto-1>
			<p><i>uscara</i></p>
			<p><i>uscaras</i></p>
			<p><i>uscara</i></p>
			<p><i>uscáramos</i></p>
			<p><i>uscarais</i></p>
			<p><i>uscaran</i></p>
		</pretérito-imperfecto-1>
		<pretérito-imperfecto-2>
			<p><i>uscase</i></p>
			<p><i>uscases</i></p>
			<p><i>uscase</i></p>
			<p><i>uscásemos</i></p>
			<p><i>uscaseis</i></p>
			<p><i>uscasen</i></p>
		</pretérito-imperfecto-2>
		<futuro>
			<p><i>uscare</i></p>
			<p><i>uscares</i></p>
			<p><i>uscare</i></p>
			<p><i>uscáremos</i></p>
			<p><i>uscareis</i></p>
			<p><i>uscaren</i></p>
		</futuro>
		</Subjuntivo>
	<Imperativo>
		<afirmativo>
			<p><i>úscate</i></p>
			<p><i>úsquese</i></p>
			<p><i>usquémonos</i></p>
			<p><i>uscaos</i></p>
			<p><i>úsquense</i></p>
		</afirmativo>
		<negativo>
			<p><i>usques</i></p>
			<p><i>usque</i></p>
			<p><i>usquemos</i></p>
			<p><i>usquéis</i></p>
			<p><i>usquen</i></p>
		</negativo>
	</Imperativo>
	<Condicional>
		<presente>
			<p><i>uscaría</i></p>
			<p><i>uscarías</i></p>
			<p><i>uscaría</i></p>
			<p><i>uscaríamos</i></p>
			<p><i>uscaríais</i></p>
			<p><i>uscarían</i></p>
		</presente>
		</Condicional>
	<Infinitivo>
		<infinitivo>
			<p><i>uscarse</i></p>
			<p><i>uscado</i></p>
		</infinitivo>
	</Infinitivo>
	<Gerundio>
		<gerundio>
			<p><i>uscándose</i></p>
			<p><i>uscado</i></p>
		</gerundio>
	</Gerundio>
	<Participo>
		<participo>
			<p><i>uscado</i></p>
		</participo>
	</Participo>
</template>

<template name="eng:asgarse">
	<Indicativo>
		<presente>
			<p><i>asgo</i></p>
			<p><i>asgas</i></p>
			<p><i>asga</i></p>
			<p><i>asgamos</i></p>
			<p><i>asgáis</i></p>
			<p><i>asgan</i></p>
		</presente>
		<pretérito-imperfecto>
			<p><i>asgaba</i></p>
			<p><i>asgabas</i></p>
			<p><i>asgaba</i></p>
			<p><i>asgábamos</i></p>
			<p><i>asgabais</i></p>
			<p><i>asgaban</i></p>
		</pretérito-imperfecto>
		<pretérito-perfecto-simple>
			<p><i>asgué</i></p>
			<p><i>asgaste</i></p>
			<p><i>asgó</i></p>
			<p><i>asgamos</i></p>
			<p><i>asgasteis</i></p>
			<p><i>asgaron</i></p>
		</pretérito-perfecto-simple>
		<futuro>
			<p><i>asgaré</i></p>
			<p><i>asgarás</i></p>
			<p><i>asgará</i></p>
			<p><i>asgaremos</i></p>
			<p><i>asgaréis</i></p>
			<p><i>asgarán</i></p>
		</futuro>
		</Indicativo>
	<Subjuntivo>
		<presente>
			<p><i>asgue</i></p>
			<p><i>asgues</i></p>
			<p><i>asgue</i></p>
			<p><i>asguemos</i></p>
			<p><i>asguéis</i></p>
			<p><i>asguen</i></p>
		</presente>
		<pretérito-imperfecto-1>
			<p><i>asgara</i></p>
			<p><i>asgaras</i></p>
			<p><i>asgara</i></p>
			<p><i>asgáramos</i></p>
			<p><i>asgarais</i></p>
			<p><i>asgaran</i></p>
		</pretérito-imperfecto-1>
		<pretérito-imperfecto-2>
			<p><i>asgase</i></p>
			<p><i>asgases</i></p>
			<p><i>asgase</i></p>
			<p><i>asgásemos</i></p>
			<p><i>asgaseis</i></p>
			<p><i>asgasen</i></p>
		</pretérito-imperfecto-2>
		<futuro>
			<p><i>asgare</i></p>
			<p><i>asgares</i></p>
			<p><i>asgare</i></p>
			<p><i>asgáremos</i></p>
			<p><i>asgareis</i></p>
			<p><i>asgaren</i></p>
		</futuro>
		</Subjuntivo>
	<Imperativo>
		<afirmativo>
			<p><i>ásgate</i></p>
			<p><i>ásguese</i></p>
			<p><i>asguémonos</i></p>
			<p><i>asgaos</i></p>
			<p><i>ásguense</i></p>
		</afirmativo>
		<negativo>
			<p><i>asgues</i></p>
			<p><i>asgue</i></p>
			<p><i>asguemos</i></p>
			<p><i>asguéis</i></p>
			<p><i>asguen</i></p>
		</negativo>
	</Imperativo>
	<Condicional>
		<presente>
			<p><i>asgaría</i></p>
			<p><i>asgarías</i></p>
			<p><i>asgaría</i></p>
			<p><i>asgaríamos</i></p>
			<p><i>asgaríais</i></p>
			<p><i>asgarían</i></p>
		</presente>
		</Condicional>
	<Infinitivo>
		<infinitivo>
			<p><i>asgarse</i></p>
			<p><i>asgado</i></p>
		</infinitivo>
	</Infinitivo>
	<Gerundio>
		<gerundio>
			<p><i>asgándose</i></p>
			<p><i>asgado</i></p>
		</gerundio>
	</Gerundio>
	<Participo>
		<participo>
			<p><i>asgado</i></p>
		</participo>
	</Participo>
</template>

<template name="eng:usgarse">
	<Indicativo>
		<presente>
			<p><i>usgo</i></p>
			<p><i>usgas</i></p>
			<p><i>usga</i></p>
			<p><i>usgamos</i></p>
			<p><i>usgáis</i></p>
			<p><i>usgan</i></p>
		</presente>
		<pretérito-imperfecto>
			<p><i>usgaba</i></p>
			<p><i>usgabas</i></p>
			<p><i>usgaba</i></p>
			<p><i>usgábamos</i></p>
			<p><i>usgabais</i></p>
			<p><i>usgaban</i></p>
		</pretérito-imperfecto>
		<pretérito-perfecto-simple>
			<p><i>usgué</i></p>
			<p><i>usgaste</i></p>
			<p><i>usgó</i></p>
			<p><i>usgamos</i></p>
			<p><i>usgasteis</i></p>
			<p><i>usgaron</i></p>
		</pretérito-perfecto-simple>
		<futuro>
			<p><i>usgaré</i></p>
			<p><i>usgarás</i></p>
			<p><i>usgará</i></p>
			<p><i>usgaremos</i></p>
			<p><i>usgaréis</i></p>
			<p><i>usgarán</i></p>
		</futuro>
		</Indicativo>
	<Subjuntivo>
		<presente>
			<p><i>usgue</i></p>
			<p><i>usgues</i></p>
			<p><i>usgue</i></p>
			<p><i>usguemos</i></p>
			<p><i>usguéis</i></p>
			<p><i>usguen</i></p>
		</presente>
		<pretérito-imperfecto-1>
			<p><i>usgara</i></p>
			<p><i>usgaras</i></p>
			<p><i>usgara</i></p>
			<p><i>usgáramos</i></p>
			<p><i>usgarais</i></p>
			<p><i>usgaran</i></p>
		</pretérito-imperfecto-1>
		<pretérito-imperfecto-2>
			<p><i>usgase</i></p>
			<p><i>usgases</i></p>
			<p><i>usgase</i></p>
			<p><i>usgásemos</i></p>
			<p><i>usgaseis</i></p>
			<p><i>usgasen</i></p>
		</pretérito-imperfecto-2>
		<futuro>
			<p><i>usgare</i></p>
			<p><i>usgares</i></p>
			<p><i>usgare</i></p>
			<p><i>usgáremos</i></p>
			<p><i>usgareis</i></p>
			<p><i>usgaren</i></p>
		</futuro>
		</Subjuntivo>
	<Imperativo>
		<afirmativo>
			<p><i>úsgate</i></p>
			<p><i>úsguese</i></p>
			<p><i>usguémonos</i></p>
			<p><i>usgaos</i></p>
			<p><i>úsguense</i></p>
		</afirmativo>
		<negativo>
			<p><i>usgues</i></p>
			<p><i>usgue</i></p>
			<p><i>usguemos</i></p>
			<p><i>usguéis</i></p>
			<p><i>usguen</i></p>
		</negativo>
	</Imperativo>
	<Condicional>
		<presente>
			<p><i>usgaría</i></p>
			<p><i>usgarías</i></p>
			<p><i>usgaría</i></p>
			<p><i>usgaríamos</i></p>
			<p><i>usgaríais</i></p>
			<p><i>usgarían</i></p>
		</presente>
		</Condicional>
	<Infinitivo>
		<infinitivo>
			<p><i>usgarse</i></p>
			<p><i>usgado</i></p>
		</infinitivo>
	</Infinitivo>
	<Gerundio>
		<gerundio>
			<p><i>usgándose</i></p>
			<p><i>usgado</i></p>
		</gerundio>
	</Gerundio>
	<Participo>
		<participo>
			<p><i>usgado</i></p>
		</participo>
	</Participo>
</template>

<template name="enju:gar">
	<Indicativo>
		<presente>
			<p><i>go</i></p>
			<p><i>gas</i></p>
			<p><i>ga</i></p>
			<p><i>gamos</i></p>
			<p><i>gáis</i></p>
			<p><i>gan</i></p>
		</presente>
		<pretérito-imperfecto>
			<p><i>gaba</i></p>
			<p><i>gabas</i></p>
			<p><i>gaba</i></p>
			<p><i>gábamos</i></p>
			<p><i>gabais</i></p>
			<p><i>gaban</i></p>
		</pretérito-imperfecto>
		<pretérito-perfecto-simple>
			<p><i>gué</i></p>
			<p><i>gaste</i></p>
			<p><i>gó</i></p>
			<p><i>gamos</i></p>
			<p><i>gasteis</i></p>
			<p><i>garon</i></p>
		</pretérito-perfecto-simple>
		<futuro>
			<p><i>garé</i></p>
			<p><i>garás</i></p>
			<p><i>gará</i></p>
			<p><i>garemos</i></p>
			<p><i>garéis</i></p>
			<p><i>garán</i></p>
		</futuro>
		</Indicativo>
	<Subjuntivo>
		<presente>
			<p><i>gue</i></p>
			<p><i>gues</i></p>
			<p><i>gue</i></p>
			<p><i>guemos</i></p>
			<p><i>guéis</i></p>
			<p><i>guen</i></p>
		</presente>
		<pretérito-imperfecto-1>
			<p><i>gara</i></p>
			<p><i>garas</i></p>
			<p><i>gara</i></p>
			<p><i>gáramos</i></p>
			<p><i>garais</i></p>
			<p><i>garan</i></p>
		</pretérito-imperfecto-1>
		<pretérito-imperfecto-2>
			<p><i>gase</i></p>
			<p><i>gases</i></p>
			<p><i>gase</i></p>
			<p><i>gásemos</i></p>
			<p><i>gaseis</i></p>
			<p><i>gasen</i></p>
		</pretérito-imperfecto-2>
		<futuro>
			<p><i>gare</i></p>
			<p><i>gares</i></p>
			<p><i>gare</i></p>
			<p><i>gáremos</i></p>
			<p><i>gareis</i></p>
			<p><i>garen</i></p>
		</futuro>
		</Subjuntivo>
	<Imperativo>
		<afirmativo>
			<p><i>ga</i></p>
			<p><i>gue</i></p>
			<p><i>guemos</i></p>
			<p><i>gad</i></p>
			<p><i>guen</i></p>
		</afirmativo>
		<negativo>
			<p><i>gues</i></p>
			<p><i>gue</i></p>
			<p><i>guemos</i></p>
			<p><i>guéis</i></p>
			<p><i>guen</i></p>
		</negativo>
	</Imperativo>
	<Condicional>
		<presente>
			<p><i>garía</i></p>
			<p><i>garías</i></p>
			<p><i>garía</i></p>
			<p><i>garíamos</i></p>
			<p><i>garíais</i></p>
			<p><i>garían</i></p>
		</presente>
		</Condicional>
	<Infinitivo>
		<infinitivo>
			<p><i>gar</i></p>
			<p><i>gado</i></p>
		</infinitivo>
	</Infinitivo>
	<Gerundio>
		<gerundio>
			<p><i>gando</i></p>
			<p><i>gado</i></p>
		</gerundio>
	</Gerundio>
	<Participo>
		<participo>
			<p><i>to</i></p>
		</participo>
	</Participo>
</template>

<template name="enll:ocarse">
	<Indicativo>
		<presente>
			<p><i>ueco</i></p>
			<p><i>uecas</i></p>
			<p><i>ueca</i></p>
			<p><i>ocamos</i></p>
			<p><i>ocáis</i></p>
			<p><i>uecan</i></p>
		</presente>
		<pretérito-imperfecto>
			<p><i>ocaba</i></p>
			<p><i>ocabas</i></p>
			<p><i>ocaba</i></p>
			<p><i>ocábamos</i></p>
			<p><i>ocabais</i></p>
			<p><i>ocaban</i></p>
		</pretérito-imperfecto>
		<pretérito-perfecto-simple>
			<p><i>oqué</i></p>
			<p><i>ocaste</i></p>
			<p><i>ocó</i></p>
			<p><i>ocamos</i></p>
			<p><i>ocasteis</i></p>
			<p><i>ocaron</i></p>
		</pretérito-perfecto-simple>
		<futuro>
			<p><i>ocaré</i></p>
			<p><i>ocarás</i></p>
			<p><i>ocará</i></p>
			<p><i>ocaremos</i></p>
			<p><i>ocaréis</i></p>
			<p><i>ocarán</i></p>
		</futuro>
		</Indicativo>
	<Subjuntivo>
		<presente>
			<p><i>ueque</i></p>
			<p><i>ueques</i></p>
			<p><i>ueque</i></p>
			<p><i>oquemos</i></p>
			<p><i>oquéis</i></p>
			<p><i>uequen</i></p>
		</presente>
		<pretérito-imperfecto-1>
			<p><i>ocara</i></p>
			<p><i>ocaras</i></p>
			<p><i>ocara</i></p>
			<p><i>ocáramos</i></p>
			<p><i>ocarais</i></p>
			<p><i>ocaran</i></p>
		</pretérito-imperfecto-1>
		<pretérito-imperfecto-2>
			<p><i>ocase</i></p>
			<p><i>ocases</i></p>
			<p><i>ocase</i></p>
			<p><i>ocásemos</i></p>
			<p><i>ocaseis</i></p>
			<p><i>ocasen</i></p>
		</pretérito-imperfecto-2>
		<futuro>
			<p><i>ocare</i></p>
			<p><i>ocares</i></p>
			<p><i>ocare</i></p>
			<p><i>ocáremos</i></p>
			<p><i>ocareis</i></p>
			<p><i>ocaren</i></p>
		</futuro>
		</Subjuntivo>
	<Imperativo>
		<afirmativo>
			<p><i>uécate</i></p>
			<p><i>uéquese</i></p>
			<p><i>oquémonos</i></p>
			<p><i>ocaos</i></p>
			<p><i>uéquense</i></p>
		</afirmativo>
		<negativo>
			<p><i>ueques</i></p>
			<p><i>ueque</i></p>
			<p><i>oquemos</i></p>
			<p><i>oquéis</i></p>
			<p><i>uequen</i></p>
		</negativo>
	</Imperativo>
	<Condicional>
		<presente>
			<p><i>ocaría</i></p>
			<p><i>ocarías</i></p>
			<p><i>ocaría</i></p>
			<p><i>ocaríamos</i></p>
			<p><i>ocaríais</i></p>
			<p><i>ocarían</i></p>
		</presente>
		</Condicional>
	<Infinitivo>
		<infinitivo>
			<p><i>ocarse</i></p>
			<p><i>ocado</i></p>
		</infinitivo>
	</Infinitivo>
	<Gerundio>
		<gerundio>
			<p><i>ocándose</i></p>
			<p><i>ocado</i></p>
		</gerundio>
	</Gerundio>
	<Participo>
		<participo>
			<p><i>ocado</i></p>
		</participo>
	</Participo>
</template>

<template name="enr:odar">
	<Indicativo>
		<presente>
			<p><i>uedo</i></p>
			<p><i>uedas</i></p>
			<p><i>ueda</i></p>
			<p><i>odamos</i></p>
			<p><i>odáis</i></p>
			<p><i>uedan</i></p>
		</presente>
		<pretérito-imperfecto>
			<p><i>odaba</i></p>
			<p><i>odabas</i></p>
			<p><i>odaba</i></p>
			<p><i>odábamos</i></p>
			<p><i>odabais</i></p>
			<p><i>odaban</i></p>
		</pretérito-imperfecto>
		<pretérito-perfecto-simple>
			<p><i>odé</i></p>
			<p><i>odaste</i></p>
			<p><i>odó</i></p>
			<p><i>odamos</i></p>
			<p><i>odasteis</i></p>
			<p><i>odaron</i></p>
		</pretérito-perfecto-simple>
		<futuro>
			<p><i>odaré</i></p>
			<p><i>odarás</i></p>
			<p><i>odará</i></p>
			<p><i>odaremos</i></p>
			<p><i>odaréis</i></p>
			<p><i>odarán</i></p>
		</futuro>
		</Indicativo>
	<Subjuntivo>
		<presente>
			<p><i>uede</i></p>
			<p><i>uedes</i></p>
			<p><i>uede</i></p>
			<p><i>odemos</i></p>
			<p><i>odéis</i></p>
			<p><i>ueden</i></p>
		</presente>
		<pretérito-imperfecto-1>
			<p><i>odara</i></p>
			<p><i>odaras</i></p>
			<p><i>odara</i></p>
			<p><i>odáramos</i></p>
			<p><i>odarais</i></p>
			<p><i>odaran</i></p>
		</pretérito-imperfecto-1>
		<pretérito-imperfecto-2>
			<p><i>odase</i></p>
			<p><i>odases</i></p>
			<p><i>odase</i></p>
			<p><i>odásemos</i></p>
			<p><i>odaseis</i></p>
			<p><i>odasen</i></p>
		</pretérito-imperfecto-2>
		<futuro>
			<p><i>odare</i></p>
			<p><i>odares</i></p>
			<p><i>odare</i></p>
			<p><i>odáremos</i></p>
			<p><i>odareis</i></p>
			<p><i>odaren</i></p>
		</futuro>
		</Subjuntivo>
	<Imperativo>
		<afirmativo>
			<p><i>ueda</i></p>
			<p><i>uede</i></p>
			<p><i>odemos</i></p>
			<p><i>odad</i></p>
			<p><i>ueden</i></p>
		</afirmativo>
		<negativo>
			<p><i>uedes</i></p>
			<p><i>uede</i></p>
			<p><i>odemos</i></p>
			<p><i>odéis</i></p>
			<p><i>ueden</i></p>
		</negativo>
	</Imperativo>
	<Condicional>
		<presente>
			<p><i>odaría</i></p>
			<p><i>odarías</i></p>
			<p><i>odaría</i></p>
			<p><i>odaríamos</i></p>
			<p><i>odaríais</i></p>
			<p><i>odarían</i></p>
		</presente>
		</Condicional>
	<Infinitivo>
		<infinitivo>
			<p><i>odar</i></p>
			<p><i>odado</i></p>
		</infinitivo>
	</Infinitivo>
	<Gerundio>
		<gerundio>
			<p><i>odando</i></p>
			<p><i>odado</i></p>
		</gerundio>
	</Gerundio>
	<Participo>
		<participo>
			<p><i>odado</i></p>
		</participo>
	</Participo>
</template>

<template name="ensal:obrarse">
	<Indicativo>
		<presente>
			<p><i>obro</i></p>
			<p><i>obras</i></p>
			<p><i>obra</i></p>
			<p><i>obramos</i></p>
			<p><i>obráis</i></p>
			<p><i>obran</i></p>
		</presente>
		<pretérito-imperfecto>
			<p><i>obraba</i></p>
			<p><i>obrabas</i></p>
			<p><i>obraba</i></p>
			<p><i>obrábamos</i></p>
			<p><i>obrabais</i></p>
			<p><i>obraban</i></p>
		</pretérito-imperfecto>
		<pretérito-perfecto-simple>
			<p><i>obré</i></p>
			<p><i>obraste</i></p>
			<p><i>obró</i></p>
			<p><i>obramos</i></p>
			<p><i>obrasteis</i></p>
			<p><i>obraron</i></p>
		</pretérito-perfecto-simple>
		<futuro>
			<p><i>obraré</i></p>
			<p><i>obrarás</i></p>
			<p><i>obrará</i></p>
			<p><i>obraremos</i></p>
			<p><i>obraréis</i></p>
			<p><i>obrarán</i></p>
		</futuro>
		</Indicativo>
	<Subjuntivo>
		<presente>
			<p><i>obre</i></p>
			<p><i>obres</i></p>
			<p><i>obre</i></p>
			<p><i>obremos</i></p>
			<p><i>obréis</i></p>
			<p><i>obren</i></p>
		</presente>
		<pretérito-imperfecto-1>
			<p><i>obrara</i></p>
			<p><i>obraras</i></p>
			<p><i>obrara</i></p>
			<p><i>obráramos</i></p>
			<p><i>obrarais</i></p>
			<p><i>obraran</i></p>
		</pretérito-imperfecto-1>
		<pretérito-imperfecto-2>
			<p><i>obrase</i></p>
			<p><i>obrases</i></p>
			<p><i>obrase</i></p>
			<p><i>obrásemos</i></p>
			<p><i>obraseis</i></p>
			<p><i>obrasen</i></p>
		</pretérito-imperfecto-2>
		<futuro>
			<p><i>obrare</i></p>
			<p><i>obrares</i></p>
			<p><i>obrare</i></p>
			<p><i>obráremos</i></p>
			<p><i>obrareis</i></p>
			<p><i>obraren</i></p>
		</futuro>
		</Subjuntivo>
	<Imperativo>
		<afirmativo>
			<p><i>óbrate</i></p>
			<p><i>óbrese</i></p>
			<p><i>obrémonos</i></p>
			<p><i>obraos</i></p>
			<p><i>óbrense</i></p>
		</afirmativo>
		<negativo>
			<p><i>obres</i></p>
			<p><i>obre</i></p>
			<p><i>obremos</i></p>
			<p><i>obréis</i></p>
			<p><i>obren</i></p>
		</negativo>
	</Imperativo>
	<Condicional>
		<presente>
			<p><i>obraría</i></p>
			<p><i>obrarías</i></p>
			<p><i>obraría</i></p>
			<p><i>obraríamos</i></p>
			<p><i>obraríais</i></p>
			<p><i>obrarían</i></p>
		</presente>
		</Condicional>
	<Infinitivo>
		<infinitivo>
			<p><i>obrarse</i></p>
			<p><i>obrado</i></p>
		</infinitivo>
	</Infinitivo>
	<Gerundio>
		<gerundio>
			<p><i>obrándose</i></p>
			<p><i>obrado</i></p>
		</gerundio>
	</Gerundio>
	<Participo>
		<participo>
			<p><i>obrado</i></p>
		</participo>
	</Participo>
</template>

<template name="ens:oñar">
	<Indicativo>
		<presente>
			<p><i>ueño</i></p>
			<p><i>ueñas</i></p>
			<p><i>ueña</i></p>
			<p><i>oñamos</i></p>
			<p><i>oñáis</i></p>
			<p><i>ueñan</i></p>
		</presente>
		<pretérito-imperfecto>
			<p><i>oñaba</i></p>
			<p><i>oñabas</i></p>
			<p><i>oñaba</i></p>
			<p><i>oñábamos</i></p>
			<p><i>oñabais</i></p>
			<p><i>oñaban</i></p>
		</pretérito-imperfecto>
		<pretérito-perfecto-simple>
			<p><i>oñé</i></p>
			<p><i>oñaste</i></p>
			<p><i>oñó</i></p>
			<p><i>oñamos</i></p>
			<p><i>oñasteis</i></p>
			<p><i>oñaron</i></p>
		</pretérito-perfecto-simple>
		<futuro>
			<p><i>oñaré</i></p>
			<p><i>oñarás</i></p>
			<p><i>oñará</i></p>
			<p><i>oñaremos</i></p>
			<p><i>oñaréis</i></p>
			<p><i>oñarán</i></p>
		</futuro>
		</Indicativo>
	<Subjuntivo>
		<presente>
			<p><i>ueñe</i></p>
			<p><i>ueñes</i></p>
			<p><i>ueñe</i></p>
			<p><i>oñemos</i></p>
			<p><i>oñéis</i></p>
			<p><i>ueñen</i></p>
		</presente>
		<pretérito-imperfecto-1>
			<p><i>oñara</i></p>
			<p><i>oñaras</i></p>
			<p><i>oñara</i></p>
			<p><i>oñáramos</i></p>
			<p><i>oñarais</i></p>
			<p><i>oñaran</i></p>
		</pretérito-imperfecto-1>
		<pretérito-imperfecto-2>
			<p><i>oñase</i></p>
			<p><i>oñases</i></p>
			<p><i>oñase</i></p>
			<p><i>oñásemos</i></p>
			<p><i>oñaseis</i></p>
			<p><i>oñasen</i></p>
		</pretérito-imperfecto-2>
		<futuro>
			<p><i>oñare</i></p>
			<p><i>oñares</i></p>
			<p><i>oñare</i></p>
			<p><i>oñáremos</i></p>
			<p><i>oñareis</i></p>
			<p><i>oñaren</i></p>
		</futuro>
		</Subjuntivo>
	<Imperativo>
		<afirmativo>
			<p><i>ueña</i></p>
			<p><i>ueñe</i></p>
			<p><i>oñemos</i></p>
			<p><i>oñad</i></p>
			<p><i>ueñen</i></p>
		</afirmativo>
		<negativo>
			<p><i>ueñes</i></p>
			<p><i>ueñe</i></p>
			<p><i>oñemos</i></p>
			<p><i>oñéis</i></p>
			<p><i>ueñen</i></p>
		</negativo>
	</Imperativo>
	<Condicional>
		<presente>
			<p><i>oñaría</i></p>
			<p><i>oñarías</i></p>
			<p><i>oñaría</i></p>
			<p><i>oñaríamos</i></p>
			<p><i>oñaríais</i></p>
			<p><i>oñarían</i></p>
		</presente>
		</Condicional>
	<Infinitivo>
		<infinitivo>
			<p><i>oñar</i></p>
			<p><i>oñado</i></p>
		</infinitivo>
	</Infinitivo>
	<Gerundio>
		<gerundio>
			<p><i>oñando</i></p>
			<p><i>oñado</i></p>
		</gerundio>
	</Gerundio>
	<Participo>
		<participo>
			<p><i>oñado</i></p>
		</participo>
	</Participo>
</template>

<template name="entab:acarse">
	<Indicativo>
		<presente>
			<p><i>aco</i></p>
			<p><i>acas</i></p>
			<p><i>aca</i></p>
			<p><i>acamos</i></p>
			<p><i>acáis</i></p>
			<p><i>acan</i></p>
		</presente>
		<pretérito-imperfecto>
			<p><i>acaba</i></p>
			<p><i>acabas</i></p>
			<p><i>acaba</i></p>
			<p><i>acábamos</i></p>
			<p><i>acabais</i></p>
			<p><i>acaban</i></p>
		</pretérito-imperfecto>
		<pretérito-perfecto-simple>
			<p><i>aqué</i></p>
			<p><i>acaste</i></p>
			<p><i>acó</i></p>
			<p><i>acamos</i></p>
			<p><i>acasteis</i></p>
			<p><i>acaron</i></p>
		</pretérito-perfecto-simple>
		<futuro>
			<p><i>acaré</i></p>
			<p><i>acarás</i></p>
			<p><i>acará</i></p>
			<p><i>acaremos</i></p>
			<p><i>acaréis</i></p>
			<p><i>acarán</i></p>
		</futuro>
		</Indicativo>
	<Subjuntivo>
		<presente>
			<p><i>aque</i></p>
			<p><i>aques</i></p>
			<p><i>aque</i></p>
			<p><i>aquemos</i></p>
			<p><i>aquéis</i></p>
			<p><i>aquen</i></p>
		</presente>
		<pretérito-imperfecto-1>
			<p><i>acara</i></p>
			<p><i>acaras</i></p>
			<p><i>acara</i></p>
			<p><i>acáramos</i></p>
			<p><i>acarais</i></p>
			<p><i>acaran</i></p>
		</pretérito-imperfecto-1>
		<pretérito-imperfecto-2>
			<p><i>acase</i></p>
			<p><i>acases</i></p>
			<p><i>acase</i></p>
			<p><i>acásemos</i></p>
			<p><i>acaseis</i></p>
			<p><i>acasen</i></p>
		</pretérito-imperfecto-2>
		<futuro>
			<p><i>acare</i></p>
			<p><i>acares</i></p>
			<p><i>acare</i></p>
			<p><i>acáremos</i></p>
			<p><i>acareis</i></p>
			<p><i>acaren</i></p>
		</futuro>
		</Subjuntivo>
	<Imperativo>
		<afirmativo>
			<p><i>ácate</i></p>
			<p><i>áquese</i></p>
			<p><i>aquémonos</i></p>
			<p><i>acaos</i></p>
			<p><i>áquense</i></p>
		</afirmativo>
		<negativo>
			<p><i>aques</i></p>
			<p><i>aque</i></p>
			<p><i>aquemos</i></p>
			<p><i>aquéis</i></p>
			<p><i>aquen</i></p>
		</negativo>
	</Imperativo>
	<Condicional>
		<presente>
			<p><i>acaría</i></p>
			<p><i>acarías</i></p>
			<p><i>acaría</i></p>
			<p><i>acaríamos</i></p>
			<p><i>acaríais</i></p>
			<p><i>acarían</i></p>
		</presente>
		</Condicional>
	<Infinitivo>
		<infinitivo>
			<p><i>acarse</i></p>
			<p><i>acado</i></p>
		</infinitivo>
	</Infinitivo>
	<Gerundio>
		<gerundio>
			<p><i>acándose</i></p>
			<p><i>acado</i></p>
		</gerundio>
	</Gerundio>
	<Participo>
		<participo>
			<p><i>acado</i></p>
		</participo>
	</Participo>
</template>

<template name="ent:ercarse">
	<Indicativo>
		<presente>
			<p><i>erco</i></p>
			<p><i>ercas</i></p>
			<p><i>erca</i></p>
			<p><i>ercamos</i></p>
			<p><i>ercáis</i></p>
			<p><i>ercan</i></p>
		</presente>
		<pretérito-imperfecto>
			<p><i>ercaba</i></p>
			<p><i>ercabas</i></p>
			<p><i>ercaba</i></p>
			<p><i>ercábamos</i></p>
			<p><i>ercabais</i></p>
			<p><i>ercaban</i></p>
		</pretérito-imperfecto>
		<pretérito-perfecto-simple>
			<p><i>erqué</i></p>
			<p><i>ercaste</i></p>
			<p><i>ercó</i></p>
			<p><i>ercamos</i></p>
			<p><i>ercasteis</i></p>
			<p><i>ercaron</i></p>
		</pretérito-perfecto-simple>
		<futuro>
			<p><i>ercaré</i></p>
			<p><i>ercarás</i></p>
			<p><i>ercará</i></p>
			<p><i>ercaremos</i></p>
			<p><i>ercaréis</i></p>
			<p><i>ercarán</i></p>
		</futuro>
		</Indicativo>
	<Subjuntivo>
		<presente>
			<p><i>erque</i></p>
			<p><i>erques</i></p>
			<p><i>erque</i></p>
			<p><i>erquemos</i></p>
			<p><i>erquéis</i></p>
			<p><i>erquen</i></p>
		</presente>
		<pretérito-imperfecto-1>
			<p><i>ercara</i></p>
			<p><i>ercaras</i></p>
			<p><i>ercara</i></p>
			<p><i>ercáramos</i></p>
			<p><i>ercarais</i></p>
			<p><i>ercaran</i></p>
		</pretérito-imperfecto-1>
		<pretérito-imperfecto-2>
			<p><i>ercase</i></p>
			<p><i>ercases</i></p>
			<p><i>ercase</i></p>
			<p><i>ercásemos</i></p>
			<p><i>ercaseis</i></p>
			<p><i>ercasen</i></p>
		</pretérito-imperfecto-2>
		<futuro>
			<p><i>ercare</i></p>
			<p><i>ercares</i></p>
			<p><i>ercare</i></p>
			<p><i>ercáremos</i></p>
			<p><i>ercareis</i></p>
			<p><i>ercaren</i></p>
		</futuro>
		</Subjuntivo>
	<Imperativo>
		<afirmativo>
			<p><i>ércate</i></p>
			<p><i>érquese</i></p>
			<p><i>erquémonos</i></p>
			<p><i>ercaos</i></p>
			<p><i>érquense</i></p>
		</afirmativo>
		<negativo>
			<p><i>erques</i></p>
			<p><i>erque</i></p>
			<p><i>erquemos</i></p>
			<p><i>erquéis</i></p>
			<p><i>erquen</i></p>
		</negativo>
	</Imperativo>
	<Condicional>
		<presente>
			<p><i>ercaría</i></p>
			<p><i>ercarías</i></p>
			<p><i>ercaría</i></p>
			<p><i>ercaríamos</i></p>
			<p><i>ercaríais</i></p>
			<p><i>ercarían</i></p>
		</presente>
		</Condicional>
	<Infinitivo>
		<infinitivo>
			<p><i>ercarse</i></p>
			<p><i>ercado</i></p>
		</infinitivo>
	</Infinitivo>
	<Gerundio>
		<gerundio>
			<p><i>ercándose</i></p>
			<p><i>ercado</i></p>
		</gerundio>
	</Gerundio>
	<Participo>
		<participo>
			<p><i>ercado</i></p>
		</participo>
	</Participo>
</template>

<template name="ent:orcarse">
	<Indicativo>
		<presente>
			<p><i>orco</i></p>
			<p><i>orcas</i></p>
			<p><i>orca</i></p>
			<p><i>orcamos</i></p>
			<p><i>orcáis</i></p>
			<p><i>orcan</i></p>
		</presente>
		<pretérito-imperfecto>
			<p><i>orcaba</i></p>
			<p><i>orcabas</i></p>
			<p><i>orcaba</i></p>
			<p><i>orcábamos</i></p>
			<p><i>orcabais</i></p>
			<p><i>orcaban</i></p>
		</pretérito-imperfecto>
		<pretérito-perfecto-simple>
			<p><i>orqué</i></p>
			<p><i>orcaste</i></p>
			<p><i>orcó</i></p>
			<p><i>orcamos</i></p>
			<p><i>orcasteis</i></p>
			<p><i>orcaron</i></p>
		</pretérito-perfecto-simple>
		<futuro>
			<p><i>orcaré</i></p>
			<p><i>orcarás</i></p>
			<p><i>orcará</i></p>
			<p><i>orcaremos</i></p>
			<p><i>orcaréis</i></p>
			<p><i>orcarán</i></p>
		</futuro>
		</Indicativo>
	<Subjuntivo>
		<presente>
			<p><i>orque</i></p>
			<p><i>orques</i></p>
			<p><i>orque</i></p>
			<p><i>orquemos</i></p>
			<p><i>orquéis</i></p>
			<p><i>orquen</i></p>
		</presente>
		<pretérito-imperfecto-1>
			<p><i>orcara</i></p>
			<p><i>orcaras</i></p>
			<p><i>orcara</i></p>
			<p><i>orcáramos</i></p>
			<p><i>orcarais</i></p>
			<p><i>orcaran</i></p>
		</pretérito-imperfecto-1>
		<pretérito-imperfecto-2>
			<p><i>orcase</i></p>
			<p><i>orcases</i></p>
			<p><i>orcase</i></p>
			<p><i>orcásemos</i></p>
			<p><i>orcaseis</i></p>
			<p><i>orcasen</i></p>
		</pretérito-imperfecto-2>
		<futuro>
			<p><i>orcare</i></p>
			<p><i>orcares</i></p>
			<p><i>orcare</i></p>
			<p><i>orcáremos</i></p>
			<p><i>orcareis</i></p>
			<p><i>orcaren</i></p>
		</futuro>
		</Subjuntivo>
	<Imperativo>
		<afirmativo>
			<p><i>órcate</i></p>
			<p><i>órquese</i></p>
			<p><i>orquémonos</i></p>
			<p><i>orcaos</i></p>
			<p><i>órquense</i></p>
		</afirmativo>
		<negativo>
			<p><i>orques</i></p>
			<p><i>orque</i></p>
			<p><i>orquemos</i></p>
			<p><i>orquéis</i></p>
			<p><i>orquen</i></p>
		</negativo>
	</Imperativo>
	<Condicional>
		<presente>
			<p><i>orcaría</i></p>
			<p><i>orcarías</i></p>
			<p><i>orcaría</i></p>
			<p><i>orcaríamos</i></p>
			<p><i>orcaríais</i></p>
			<p><i>orcarían</i></p>
		</presente>
		</Condicional>
	<Infinitivo>
		<infinitivo>
			<p><i>orcarse</i></p>
			<p><i>orcado</i></p>
		</infinitivo>
	</Infinitivo>
	<Gerundio>
		<gerundio>
			<p><i>orcándose</i></p>
			<p><i>orcado</i></p>
		</gerundio>
	</Gerundio>
	<Participo>
		<participo>
			<p><i>orcado</i></p>
		</participo>
	</Participo>
</template>

<template name="ent:ortar">
	<Indicativo>
		<presente>
			<p><i>uerto</i></p>
			<p><i>uertas</i></p>
			<p><i>uerta</i></p>
			<p><i>ortamos</i></p>
			<p><i>ortáis</i></p>
			<p><i>uertan</i></p>
		</presente>
		<pretérito-imperfecto>
			<p><i>ortaba</i></p>
			<p><i>ortabas</i></p>
			<p><i>ortaba</i></p>
			<p><i>ortábamos</i></p>
			<p><i>ortabais</i></p>
			<p><i>ortaban</i></p>
		</pretérito-imperfecto>
		<pretérito-perfecto-simple>
			<p><i>orté</i></p>
			<p><i>ortaste</i></p>
			<p><i>ortó</i></p>
			<p><i>ortamos</i></p>
			<p><i>ortasteis</i></p>
			<p><i>ortaron</i></p>
		</pretérito-perfecto-simple>
		<futuro>
			<p><i>ortaré</i></p>
			<p><i>ortarás</i></p>
			<p><i>ortará</i></p>
			<p><i>ortaremos</i></p>
			<p><i>ortaréis</i></p>
			<p><i>ortarán</i></p>
		</futuro>
		</Indicativo>
	<Subjuntivo>
		<presente>
			<p><i>uerte</i></p>
			<p><i>uertes</i></p>
			<p><i>uerte</i></p>
			<p><i>ortemos</i></p>
			<p><i>ortéis</i></p>
			<p><i>uerten</i></p>
		</presente>
		<pretérito-imperfecto-1>
			<p><i>ortara</i></p>
			<p><i>ortaras</i></p>
			<p><i>ortara</i></p>
			<p><i>ortáramos</i></p>
			<p><i>ortarais</i></p>
			<p><i>ortaran</i></p>
		</pretérito-imperfecto-1>
		<pretérito-imperfecto-2>
			<p><i>ortase</i></p>
			<p><i>ortases</i></p>
			<p><i>ortase</i></p>
			<p><i>ortásemos</i></p>
			<p><i>ortaseis</i></p>
			<p><i>ortasen</i></p>
		</pretérito-imperfecto-2>
		<futuro>
			<p><i>ortare</i></p>
			<p><i>ortares</i></p>
			<p><i>ortare</i></p>
			<p><i>ortáremos</i></p>
			<p><i>ortareis</i></p>
			<p><i>ortaren</i></p>
		</futuro>
		</Subjuntivo>
	<Imperativo>
		<afirmativo>
			<p><i>uerta</i></p>
			<p><i>uerte</i></p>
			<p><i>ortemos</i></p>
			<p><i>ortad</i></p>
			<p><i>uerten</i></p>
		</afirmativo>
		<negativo>
			<p><i>uertes</i></p>
			<p><i>uerte</i></p>
			<p><i>ortemos</i></p>
			<p><i>ortéis</i></p>
			<p><i>uerten</i></p>
		</negativo>
	</Imperativo>
	<Condicional>
		<presente>
			<p><i>ortaría</i></p>
			<p><i>ortarías</i></p>
			<p><i>ortaría</i></p>
			<p><i>ortaríamos</i></p>
			<p><i>ortaríais</i></p>
			<p><i>ortarían</i></p>
		</presente>
		</Condicional>
	<Infinitivo>
		<infinitivo>
			<p><i>ortar</i></p>
			<p><i>ortado</i></p>
		</infinitivo>
	</Infinitivo>
	<Gerundio>
		<gerundio>
			<p><i>ortando</i></p>
			<p><i>ortado</i></p>
		</gerundio>
	</Gerundio>
	<Participo>
		<participo>
			<p><i>ortado</i></p>
		</participo>
	</Participo>
</template>

<template name="entrem:orir">
	<Indicativo>
		<presente>
			<p><i>uero</i></p>
			<p><i>ueres</i></p>
			<p><i>uere</i></p>
			<p><i>orimos</i></p>
			<p><i>orís</i></p>
			<p><i>ueren</i></p>
		</presente>
		<pretérito-imperfecto>
			<p><i>oría</i></p>
			<p><i>orías</i></p>
			<p><i>oría</i></p>
			<p><i>oríamos</i></p>
			<p><i>oríais</i></p>
			<p><i>orían</i></p>
		</pretérito-imperfecto>
		<pretérito-perfecto-simple>
			<p><i>orí</i></p>
			<p><i>oriste</i></p>
			<p><i>urió</i></p>
			<p><i>orimos</i></p>
			<p><i>oristeis</i></p>
			<p><i>urieron</i></p>
		</pretérito-perfecto-simple>
		<futuro>
			<p><i>oriré</i></p>
			<p><i>orirás</i></p>
			<p><i>orirá</i></p>
			<p><i>oriremos</i></p>
			<p><i>oriréis</i></p>
			<p><i>orirán</i></p>
		</futuro>
		</Indicativo>
	<Subjuntivo>
		<presente>
			<p><i>uera</i></p>
			<p><i>ueras</i></p>
			<p><i>uera</i></p>
			<p><i>uramos</i></p>
			<p><i>uráis</i></p>
			<p><i>ueran</i></p>
		</presente>
		<pretérito-imperfecto-1>
			<p><i>uriera</i></p>
			<p><i>urieras</i></p>
			<p><i>uriera</i></p>
			<p><i>uriéramos</i></p>
			<p><i>urierais</i></p>
			<p><i>urieran</i></p>
		</pretérito-imperfecto-1>
		<pretérito-imperfecto-2>
			<p><i>uriese</i></p>
			<p><i>urieses</i></p>
			<p><i>uriese</i></p>
			<p><i>uriésemos</i></p>
			<p><i>urieseis</i></p>
			<p><i>uriesen</i></p>
		</pretérito-imperfecto-2>
		<futuro>
			<p><i>uriere</i></p>
			<p><i>urieres</i></p>
			<p><i>uriere</i></p>
			<p><i>uriéremos</i></p>
			<p><i>uriereis</i></p>
			<p><i>urieren</i></p>
		</futuro>
		</Subjuntivo>
	<Imperativo>
		<afirmativo>
			<p><i>uere</i></p>
			<p><i>uera</i></p>
			<p><i>uramos</i></p>
			<p><i>orid</i></p>
			<p><i>ueran</i></p>
		</afirmativo>
		<negativo>
			<p><i>ueras</i></p>
			<p><i>uera</i></p>
			<p><i>uramos</i></p>
			<p><i>uráis</i></p>
			<p><i>ueran</i></p>
		</negativo>
	</Imperativo>
	<Condicional>
		<presente>
			<p><i>oriría</i></p>
			<p><i>orirías</i></p>
			<p><i>oriría</i></p>
			<p><i>oriríamos</i></p>
			<p><i>oriríais</i></p>
			<p><i>orirían</i></p>
		</presente>
		</Condicional>
	<Infinitivo>
		<infinitivo>
			<p><i>orir</i></p>
			<p><i>uerto</i></p>
		</infinitivo>
	</Infinitivo>
	<Gerundio>
		<gerundio>
			<p><i>uriendo</i></p>
			<p><i>uerto</i></p>
		</gerundio>
	</Gerundio>
	<Participo>
		<participo>
			<p><i>uerto</i></p>
		</participo>
	</Participo>
</template>

<template name="entrep:emar">
	<Indicativo>
		<presente>
			<p><i>iemo</i></p>
			<p><i>iemas</i></p>
			<p><i>iema</i></p>
			<p><i>emamos</i></p>
			<p><i>emáis</i></p>
			<p><i>ieman</i></p>
		</presente>
		<pretérito-imperfecto>
			<p><i>emaba</i></p>
			<p><i>emabas</i></p>
			<p><i>emaba</i></p>
			<p><i>emábamos</i></p>
			<p><i>emabais</i></p>
			<p><i>emaban</i></p>
		</pretérito-imperfecto>
		<pretérito-perfecto-simple>
			<p><i>emé</i></p>
			<p><i>emaste</i></p>
			<p><i>emó</i></p>
			<p><i>emamos</i></p>
			<p><i>emasteis</i></p>
			<p><i>emaron</i></p>
		</pretérito-perfecto-simple>
		<futuro>
			<p><i>emaré</i></p>
			<p><i>emarás</i></p>
			<p><i>emará</i></p>
			<p><i>emaremos</i></p>
			<p><i>emaréis</i></p>
			<p><i>emarán</i></p>
		</futuro>
		</Indicativo>
	<Subjuntivo>
		<presente>
			<p><i>ieme</i></p>
			<p><i>iemes</i></p>
			<p><i>ieme</i></p>
			<p><i>ememos</i></p>
			<p><i>eméis</i></p>
			<p><i>iemen</i></p>
		</presente>
		<pretérito-imperfecto-1>
			<p><i>emara</i></p>
			<p><i>emaras</i></p>
			<p><i>emara</i></p>
			<p><i>emáramos</i></p>
			<p><i>emarais</i></p>
			<p><i>emaran</i></p>
		</pretérito-imperfecto-1>
		<pretérito-imperfecto-2>
			<p><i>emase</i></p>
			<p><i>emases</i></p>
			<p><i>emase</i></p>
			<p><i>emásemos</i></p>
			<p><i>emaseis</i></p>
			<p><i>emasen</i></p>
		</pretérito-imperfecto-2>
		<futuro>
			<p><i>emare</i></p>
			<p><i>emares</i></p>
			<p><i>emare</i></p>
			<p><i>emáremos</i></p>
			<p><i>emareis</i></p>
			<p><i>emaren</i></p>
		</futuro>
		</Subjuntivo>
	<Imperativo>
		<afirmativo>
			<p><i>iema</i></p>
			<p><i>ieme</i></p>
			<p><i>ememos</i></p>
			<p><i>emad</i></p>
			<p><i>iemen</i></p>
		</afirmativo>
		<negativo>
			<p><i>iemes</i></p>
			<p><i>ieme</i></p>
			<p><i>ememos</i></p>
			<p><i>eméis</i></p>
			<p><i>iemen</i></p>
		</negativo>
	</Imperativo>
	<Condicional>
		<presente>
			<p><i>emaría</i></p>
			<p><i>emarías</i></p>
			<p><i>emaría</i></p>
			<p><i>emaríamos</i></p>
			<p><i>emaríais</i></p>
			<p><i>emarían</i></p>
		</presente>
		</Condicional>
	<Infinitivo>
		<infinitivo>
			<p><i>emar</i></p>
			<p><i>emado</i></p>
		</infinitivo>
	</Infinitivo>
	<Gerundio>
		<gerundio>
			<p><i>emando</i></p>
			<p><i>emado</i></p>
		</gerundio>
	</Gerundio>
	<Participo>
		<participo>
			<p><i>emado</i></p>
		</participo>
	</Participo>
</template>

<template name="entr:omparse">
	<Indicativo>
		<presente>
			<p><i>ompo</i></p>
			<p><i>ompas</i></p>
			<p><i>ompa</i></p>
			<p><i>ompamos</i></p>
			<p><i>ompáis</i></p>
			<p><i>ompan</i></p>
		</presente>
		<pretérito-imperfecto>
			<p><i>ompaba</i></p>
			<p><i>ompabas</i></p>
			<p><i>ompaba</i></p>
			<p><i>ompábamos</i></p>
			<p><i>ompabais</i></p>
			<p><i>ompaban</i></p>
		</pretérito-imperfecto>
		<pretérito-perfecto-simple>
			<p><i>ompé</i></p>
			<p><i>ompaste</i></p>
			<p><i>ompó</i></p>
			<p><i>ompamos</i></p>
			<p><i>ompasteis</i></p>
			<p><i>omparon</i></p>
		</pretérito-perfecto-simple>
		<futuro>
			<p><i>omparé</i></p>
			<p><i>omparás</i></p>
			<p><i>ompará</i></p>
			<p><i>omparemos</i></p>
			<p><i>omparéis</i></p>
			<p><i>omparán</i></p>
		</futuro>
		</Indicativo>
	<Subjuntivo>
		<presente>
			<p><i>ompe</i></p>
			<p><i>ompes</i></p>
			<p><i>ompe</i></p>
			<p><i>ompemos</i></p>
			<p><i>ompéis</i></p>
			<p><i>ompen</i></p>
		</presente>
		<pretérito-imperfecto-1>
			<p><i>ompara</i></p>
			<p><i>omparas</i></p>
			<p><i>ompara</i></p>
			<p><i>ompáramos</i></p>
			<p><i>omparais</i></p>
			<p><i>omparan</i></p>
		</pretérito-imperfecto-1>
		<pretérito-imperfecto-2>
			<p><i>ompase</i></p>
			<p><i>ompases</i></p>
			<p><i>ompase</i></p>
			<p><i>ompásemos</i></p>
			<p><i>ompaseis</i></p>
			<p><i>ompasen</i></p>
		</pretérito-imperfecto-2>
		<futuro>
			<p><i>ompare</i></p>
			<p><i>ompares</i></p>
			<p><i>ompare</i></p>
			<p><i>ompáremos</i></p>
			<p><i>ompareis</i></p>
			<p><i>omparen</i></p>
		</futuro>
		</Subjuntivo>
	<Imperativo>
		<afirmativo>
			<p><i>ómpate</i></p>
			<p><i>ómpese</i></p>
			<p><i>ompémonos</i></p>
			<p><i>ompaos</i></p>
			<p><i>ómpense</i></p>
		</afirmativo>
		<negativo>
			<p><i>ompes</i></p>
			<p><i>ompe</i></p>
			<p><i>ompemos</i></p>
			<p><i>ompéis</i></p>
			<p><i>ompen</i></p>
		</negativo>
	</Imperativo>
	<Condicional>
		<presente>
			<p><i>omparía</i></p>
			<p><i>omparías</i></p>
			<p><i>omparía</i></p>
			<p><i>omparíamos</i></p>
			<p><i>omparíais</i></p>
			<p><i>omparían</i></p>
		</presente>
		</Condicional>
	<Infinitivo>
		<infinitivo>
			<p><i>omparse</i></p>
			<p><i>ompado</i></p>
		</infinitivo>
	</Infinitivo>
	<Gerundio>
		<gerundio>
			<p><i>ompándose</i></p>
			<p><i>ompado</i></p>
		</gerundio>
	</Gerundio>
	<Participo>
		<participo>
			<p><i>ompado</i></p>
		</participo>
	</Participo>
</template>

<template name="ent:umirse">
	<Indicativo>
		<presente>
			<p><i>umo</i></p>
			<p><i>umes</i></p>
			<p><i>ume</i></p>
			<p><i>umimos</i></p>
			<p><i>umís</i></p>
			<p><i>umen</i></p>
		</presente>
		<pretérito-imperfecto>
			<p><i>umía</i></p>
			<p><i>umías</i></p>
			<p><i>umía</i></p>
			<p><i>umíamos</i></p>
			<p><i>umíais</i></p>
			<p><i>umían</i></p>
		</pretérito-imperfecto>
		<pretérito-perfecto-simple>
			<p><i>umí</i></p>
			<p><i>umiste</i></p>
			<p><i>umió</i></p>
			<p><i>umimos</i></p>
			<p><i>umisteis</i></p>
			<p><i>umieron</i></p>
		</pretérito-perfecto-simple>
		<futuro>
			<p><i>umiré</i></p>
			<p><i>umirás</i></p>
			<p><i>umirá</i></p>
			<p><i>umiremos</i></p>
			<p><i>umiréis</i></p>
			<p><i>umirán</i></p>
		</futuro>
		</Indicativo>
	<Subjuntivo>
		<presente>
			<p><i>uma</i></p>
			<p><i>umas</i></p>
			<p><i>uma</i></p>
			<p><i>umamos</i></p>
			<p><i>umáis</i></p>
			<p><i>uman</i></p>
		</presente>
		<pretérito-imperfecto-1>
			<p><i>umiera</i></p>
			<p><i>umieras</i></p>
			<p><i>umiera</i></p>
			<p><i>umiéramos</i></p>
			<p><i>umierais</i></p>
			<p><i>umieran</i></p>
		</pretérito-imperfecto-1>
		<pretérito-imperfecto-2>
			<p><i>umiese</i></p>
			<p><i>umieses</i></p>
			<p><i>umiese</i></p>
			<p><i>umiésemos</i></p>
			<p><i>umieseis</i></p>
			<p><i>umiesen</i></p>
		</pretérito-imperfecto-2>
		<futuro>
			<p><i>umiere</i></p>
			<p><i>umieres</i></p>
			<p><i>umiere</i></p>
			<p><i>umiéremos</i></p>
			<p><i>umiereis</i></p>
			<p><i>umieren</i></p>
		</futuro>
		</Subjuntivo>
	<Imperativo>
		<afirmativo>
			<p><i>úmete</i></p>
			<p><i>úmase</i></p>
			<p><i>umámonos</i></p>
			<p><i>umios</i></p>
			<p><i>úmanse</i></p>
		</afirmativo>
		<negativo>
			<p><i>umas</i></p>
			<p><i>uma</i></p>
			<p><i>umamos</i></p>
			<p><i>umáis</i></p>
			<p><i>uman</i></p>
		</negativo>
	</Imperativo>
	<Condicional>
		<presente>
			<p><i>umiría</i></p>
			<p><i>umirías</i></p>
			<p><i>umiría</i></p>
			<p><i>umiríamos</i></p>
			<p><i>umiríais</i></p>
			<p><i>umirían</i></p>
		</presente>
		</Condicional>
	<Infinitivo>
		<infinitivo>
			<p><i>umirse</i></p>
			<p><i>umido</i></p>
		</infinitivo>
	</Infinitivo>
	<Gerundio>
		<gerundio>
			<p><i>umiéndose</i></p>
			<p><i>umido</i></p>
		</gerundio>
	</Gerundio>
	<Participo>
		<participo>
			<p><i>umido</i></p>
		</participo>
	</Participo>
</template>

<template name="enved:ijarse">
	<Indicativo>
		<presente>
			<p><i>ijo</i></p>
			<p><i>ijas</i></p>
			<p><i>ija</i></p>
			<p><i>ijamos</i></p>
			<p><i>ijáis</i></p>
			<p><i>ijan</i></p>
		</presente>
		<pretérito-imperfecto>
			<p><i>ijaba</i></p>
			<p><i>ijabas</i></p>
			<p><i>ijaba</i></p>
			<p><i>ijábamos</i></p>
			<p><i>ijabais</i></p>
			<p><i>ijaban</i></p>
		</pretérito-imperfecto>
		<pretérito-perfecto-simple>
			<p><i>ijé</i></p>
			<p><i>ijaste</i></p>
			<p><i>ijó</i></p>
			<p><i>ijamos</i></p>
			<p><i>ijasteis</i></p>
			<p><i>ijaron</i></p>
		</pretérito-perfecto-simple>
		<futuro>
			<p><i>ijaré</i></p>
			<p><i>ijarás</i></p>
			<p><i>ijará</i></p>
			<p><i>ijaremos</i></p>
			<p><i>ijaréis</i></p>
			<p><i>ijarán</i></p>
		</futuro>
		</Indicativo>
	<Subjuntivo>
		<presente>
			<p><i>ije</i></p>
			<p><i>ijes</i></p>
			<p><i>ije</i></p>
			<p><i>ijemos</i></p>
			<p><i>ijéis</i></p>
			<p><i>ijen</i></p>
		</presente>
		<pretérito-imperfecto-1>
			<p><i>ijara</i></p>
			<p><i>ijaras</i></p>
			<p><i>ijara</i></p>
			<p><i>ijáramos</i></p>
			<p><i>ijarais</i></p>
			<p><i>ijaran</i></p>
		</pretérito-imperfecto-1>
		<pretérito-imperfecto-2>
			<p><i>ijase</i></p>
			<p><i>ijases</i></p>
			<p><i>ijase</i></p>
			<p><i>ijásemos</i></p>
			<p><i>ijaseis</i></p>
			<p><i>ijasen</i></p>
		</pretérito-imperfecto-2>
		<futuro>
			<p><i>ijare</i></p>
			<p><i>ijares</i></p>
			<p><i>ijare</i></p>
			<p><i>ijáremos</i></p>
			<p><i>ijareis</i></p>
			<p><i>ijaren</i></p>
		</futuro>
		</Subjuntivo>
	<Imperativo>
		<afirmativo>
			<p><i>íjate</i></p>
			<p><i>íjese</i></p>
			<p><i>ijémonos</i></p>
			<p><i>ijaos</i></p>
			<p><i>íjense</i></p>
		</afirmativo>
		<negativo>
			<p><i>ijes</i></p>
			<p><i>ije</i></p>
			<p><i>ijemos</i></p>
			<p><i>ijéis</i></p>
			<p><i>ijen</i></p>
		</negativo>
	</Imperativo>
	<Condicional>
		<presente>
			<p><i>ijaría</i></p>
			<p><i>ijarías</i></p>
			<p><i>ijaría</i></p>
			<p><i>ijaríamos</i></p>
			<p><i>ijaríais</i></p>
			<p><i>ijarían</i></p>
		</presente>
		</Condicional>
	<Infinitivo>
		<infinitivo>
			<p><i>ijarse</i></p>
			<p><i>ijado</i></p>
		</infinitivo>
	</Infinitivo>
	<Gerundio>
		<gerundio>
			<p><i>ijándose</i></p>
			<p><i>ijado</i></p>
		</gerundio>
	</Gerundio>
	<Participo>
		<participo>
			<p><i>ijado</i></p>
		</participo>
	</Participo>
</template>

<template name="enza:inarse">
	<Indicativo>
		<presente>
			<p><i>íno</i></p>
			<p><i>ínas</i></p>
			<p><i>ína</i></p>
			<p><i>inamos</i></p>
			<p><i>ináis</i></p>
			<p><i>ínan</i></p>
		</presente>
		<pretérito-imperfecto>
			<p><i>inaba</i></p>
			<p><i>inabas</i></p>
			<p><i>inaba</i></p>
			<p><i>inábamos</i></p>
			<p><i>inabais</i></p>
			<p><i>inaban</i></p>
		</pretérito-imperfecto>
		<pretérito-perfecto-simple>
			<p><i>iné</i></p>
			<p><i>inaste</i></p>
			<p><i>inó</i></p>
			<p><i>inamos</i></p>
			<p><i>inasteis</i></p>
			<p><i>inaron</i></p>
		</pretérito-perfecto-simple>
		<futuro>
			<p><i>inaré</i></p>
			<p><i>inarás</i></p>
			<p><i>inará</i></p>
			<p><i>inaremos</i></p>
			<p><i>inaréis</i></p>
			<p><i>inarán</i></p>
		</futuro>
		</Indicativo>
	<Subjuntivo>
		<presente>
			<p><i>íne</i></p>
			<p><i>ínes</i></p>
			<p><i>íne</i></p>
			<p><i>inemos</i></p>
			<p><i>inéis</i></p>
			<p><i>ínen</i></p>
		</presente>
		<pretérito-imperfecto-1>
			<p><i>inara</i></p>
			<p><i>inaras</i></p>
			<p><i>inara</i></p>
			<p><i>ináramos</i></p>
			<p><i>inarais</i></p>
			<p><i>inaran</i></p>
		</pretérito-imperfecto-1>
		<pretérito-imperfecto-2>
			<p><i>inase</i></p>
			<p><i>inases</i></p>
			<p><i>inase</i></p>
			<p><i>inásemos</i></p>
			<p><i>inaseis</i></p>
			<p><i>inasen</i></p>
		</pretérito-imperfecto-2>
		<futuro>
			<p><i>inare</i></p>
			<p><i>inares</i></p>
			<p><i>inare</i></p>
			<p><i>ináremos</i></p>
			<p><i>inareis</i></p>
			<p><i>inaren</i></p>
		</futuro>
		</Subjuntivo>
	<Imperativo>
		<afirmativo>
			<p><i>ínate</i></p>
			<p><i>ínese</i></p>
			<p><i>inémonos</i></p>
			<p><i>inaos</i></p>
			<p><i>ínense</i></p>
		</afirmativo>
		<negativo>
			<p><i>ínes</i></p>
			<p><i>íne</i></p>
			<p><i>inemos</i></p>
			<p><i>inéis</i></p>
			<p><i>ínen</i></p>
		</negativo>
	</Imperativo>
	<Condicional>
		<presente>
			<p><i>inaría</i></p>
			<p><i>inarías</i></p>
			<p><i>inaría</i></p>
			<p><i>inaríamos</i></p>
			<p><i>inaríais</i></p>
			<p><i>inarían</i></p>
		</presente>
		</Condicional>
	<Infinitivo>
		<infinitivo>
			<p><i>inarse</i></p>
			<p><i>inado</i></p>
		</infinitivo>
	</Infinitivo>
	<Gerundio>
		<gerundio>
			<p><i>inándose</i></p>
			<p><i>inado</i></p>
		</gerundio>
	</Gerundio>
	<Participo>
		<participo>
			<p><i>inado</i></p>
		</participo>
	</Participo>
</template>

<template name="est:arse">
	<Indicativo>
		<presente>
			<p><i>oy</i></p>
			<p><i>ás</i></p>
			<p><i>á</i></p>
			<p><i>amos</i></p>
			<p><i>áis</i></p>
			<p><i>án</i></p>
		</presente>
		<pretérito-imperfecto>
			<p><i>aba</i></p>
			<p><i>abas</i></p>
			<p><i>aba</i></p>
			<p><i>ábamos</i></p>
			<p><i>abais</i></p>
			<p><i>aban</i></p>
		</pretérito-imperfecto>
		<pretérito-perfecto-simple>
			<p><i>uve</i></p>
			<p><i>uviste</i></p>
			<p><i>uvo</i></p>
			<p><i>uvimos</i></p>
			<p><i>uvisteis</i></p>
			<p><i>uvieron</i></p>
		</pretérito-perfecto-simple>
		<futuro>
			<p><i>aré</i></p>
			<p><i>arás</i></p>
			<p><i>ará</i></p>
			<p><i>aremos</i></p>
			<p><i>aréis</i></p>
			<p><i>arán</i></p>
		</futuro>
		</Indicativo>
	<Subjuntivo>
		<presente>
			<p><i>é</i></p>
			<p><i>és</i></p>
			<p><i>é</i></p>
			<p><i>emos</i></p>
			<p><i>éis</i></p>
			<p><i>én</i></p>
		</presente>
		<pretérito-imperfecto-1>
			<p><i>uviera</i></p>
			<p><i>uvieras</i></p>
			<p><i>uviera</i></p>
			<p><i>uviéramos</i></p>
			<p><i>uvierais</i></p>
			<p><i>uvieran</i></p>
		</pretérito-imperfecto-1>
		<pretérito-imperfecto-2>
			<p><i>uviese</i></p>
			<p><i>uvieses</i></p>
			<p><i>uviese</i></p>
			<p><i>uviésemos</i></p>
			<p><i>uvieseis</i></p>
			<p><i>uviesen</i></p>
		</pretérito-imperfecto-2>
		<futuro>
			<p><i>uviere</i></p>
			<p><i>uvieres</i></p>
			<p><i>uviere</i></p>
			<p><i>uviéremos</i></p>
			<p><i>uviereis</i></p>
			<p><i>uvieren</i></p>
		</futuro>
		</Subjuntivo>
	<Imperativo>
		<afirmativo>
			<p><i>ate</i></p>
			<p><i>ese</i></p>
			<p><i>émonos</i></p>
			<p><i>aos</i></p>
			<p><i>ense</i></p>
		</afirmativo>
		<negativo>
			<p><i>és</i></p>
			<p><i>é</i></p>
			<p><i>emos</i></p>
			<p><i>éis</i></p>
			<p><i>én</i></p>
		</negativo>
	</Imperativo>
	<Condicional>
		<presente>
			<p><i>aría</i></p>
			<p><i>arías</i></p>
			<p><i>aría</i></p>
			<p><i>aríamos</i></p>
			<p><i>aríais</i></p>
			<p><i>arían</i></p>
		</presente>
		</Condicional>
	<Infinitivo>
		<infinitivo>
			<p><i>arse</i></p>
			<p><i>ado</i></p>
		</infinitivo>
	</Infinitivo>
	<Gerundio>
		<gerundio>
			<p><i>ándose</i></p>
			<p><i>ado</i></p>
		</gerundio>
	</Gerundio>
	<Participo>
		<participo>
			<p><i>ado</i></p>
		</participo>
	</Participo>
</template>

<template name="ex:imir">
	<Indicativo>
		<presente>
			<p><i>imo</i></p>
			<p><i>imes</i></p>
			<p><i>ime</i></p>
			<p><i>imimos</i></p>
			<p><i>imís</i></p>
			<p><i>imen</i></p>
		</presente>
		<pretérito-imperfecto>
			<p><i>imía</i></p>
			<p><i>imías</i></p>
			<p><i>imía</i></p>
			<p><i>imíamos</i></p>
			<p><i>imíais</i></p>
			<p><i>imían</i></p>
		</pretérito-imperfecto>
		<pretérito-perfecto-simple>
			<p><i>imí</i></p>
			<p><i>imiste</i></p>
			<p><i>imió</i></p>
			<p><i>imimos</i></p>
			<p><i>imisteis</i></p>
			<p><i>imieron</i></p>
		</pretérito-perfecto-simple>
		<futuro>
			<p><i>imiré</i></p>
			<p><i>imirás</i></p>
			<p><i>imirá</i></p>
			<p><i>imiremos</i></p>
			<p><i>imiréis</i></p>
			<p><i>imirán</i></p>
		</futuro>
		</Indicativo>
	<Subjuntivo>
		<presente>
			<p><i>ima</i></p>
			<p><i>imas</i></p>
			<p><i>ima</i></p>
			<p><i>imamos</i></p>
			<p><i>imáis</i></p>
			<p><i>iman</i></p>
		</presente>
		<pretérito-imperfecto-1>
			<p><i>imiera</i></p>
			<p><i>imieras</i></p>
			<p><i>imiera</i></p>
			<p><i>imiéramos</i></p>
			<p><i>imierais</i></p>
			<p><i>imieran</i></p>
		</pretérito-imperfecto-1>
		<pretérito-imperfecto-2>
			<p><i>imiese</i></p>
			<p><i>imieses</i></p>
			<p><i>imiese</i></p>
			<p><i>imiésemos</i></p>
			<p><i>imieseis</i></p>
			<p><i>imiesen</i></p>
		</pretérito-imperfecto-2>
		<futuro>
			<p><i>imiere</i></p>
			<p><i>imieres</i></p>
			<p><i>imiere</i></p>
			<p><i>imiéremos</i></p>
			<p><i>imiereis</i></p>
			<p><i>imieren</i></p>
		</futuro>
		</Subjuntivo>
	<Imperativo>
		<afirmativo>
			<p><i>ime</i></p>
			<p><i>ima</i></p>
			<p><i>imamos</i></p>
			<p><i>imid</i></p>
			<p><i>iman</i></p>
		</afirmativo>
		<negativo>
			<p><i>imas</i></p>
			<p><i>ima</i></p>
			<p><i>imamos</i></p>
			<p><i>imáis</i></p>
			<p><i>iman</i></p>
		</negativo>
	</Imperativo>
	<Condicional>
		<presente>
			<p><i>imiría</i></p>
			<p><i>imirías</i></p>
			<p><i>imiría</i></p>
			<p><i>imiríamos</i></p>
			<p><i>imiríais</i></p>
			<p><i>imirían</i></p>
		</presente>
		</Condicional>
	<Infinitivo>
		<infinitivo>
			<p><i>imir</i></p>
			<p><i>imido</i></p>
		</infinitivo>
	</Infinitivo>
	<Gerundio>
		<gerundio>
			<p><i>imiendo</i></p>
			<p><i>imido</i></p>
		</gerundio>
	</Gerundio>
	<Participo>
		<participo>
			<p><i>ento</i></p>
		</participo>
	</Participo>
</template>

<template name="expres:ar">
	<Indicativo>
		<presente>
			<p><i>o</i></p>
			<p><i>as</i></p>
			<p><i>a</i></p>
			<p><i>amos</i></p>
			<p><i>áis</i></p>
			<p><i>an</i></p>
		</presente>
		<pretérito-imperfecto>
			<p><i>aba</i></p>
			<p><i>abas</i></p>
			<p><i>aba</i></p>
			<p><i>ábamos</i></p>
			<p><i>abais</i></p>
			<p><i>aban</i></p>
		</pretérito-imperfecto>
		<pretérito-perfecto-simple>
			<p><i>é</i></p>
			<p><i>aste</i></p>
			<p><i>ó</i></p>
			<p><i>amos</i></p>
			<p><i>asteis</i></p>
			<p><i>aron</i></p>
		</pretérito-perfecto-simple>
		<futuro>
			<p><i>aré</i></p>
			<p><i>arás</i></p>
			<p><i>ará</i></p>
			<p><i>aremos</i></p>
			<p><i>aréis</i></p>
			<p><i>arán</i></p>
		</futuro>
		</Indicativo>
	<Subjuntivo>
		<presente>
			<p><i>e</i></p>
			<p><i>es</i></p>
			<p><i>e</i></p>
			<p><i>emos</i></p>
			<p><i>éis</i></p>
			<p><i>en</i></p>
		</presente>
		<pretérito-imperfecto-1>
			<p><i>ara</i></p>
			<p><i>aras</i></p>
			<p><i>ara</i></p>
			<p><i>áramos</i></p>
			<p><i>arais</i></p>
			<p><i>aran</i></p>
		</pretérito-imperfecto-1>
		<pretérito-imperfecto-2>
			<p><i>ase</i></p>
			<p><i>ases</i></p>
			<p><i>ase</i></p>
			<p><i>ásemos</i></p>
			<p><i>aseis</i></p>
			<p><i>asen</i></p>
		</pretérito-imperfecto-2>
		<futuro>
			<p><i>are</i></p>
			<p><i>ares</i></p>
			<p><i>are</i></p>
			<p><i>áremos</i></p>
			<p><i>areis</i></p>
			<p><i>aren</i></p>
		</futuro>
		</Subjuntivo>
	<Imperativo>
		<afirmativo>
			<p><i>a</i></p>
			<p><i>e</i></p>
			<p><i>emos</i></p>
			<p><i>ad</i></p>
			<p><i>en</i></p>
		</afirmativo>
		<negativo>
			<p><i>es</i></p>
			<p><i>e</i></p>
			<p><i>emos</i></p>
			<p><i>éis</i></p>
			<p><i>en</i></p>
		</negativo>
	</Imperativo>
	<Condicional>
		<presente>
			<p><i>aría</i></p>
			<p><i>arías</i></p>
			<p><i>aría</i></p>
			<p><i>aríamos</i></p>
			<p><i>aríais</i></p>
			<p><i>arían</i></p>
		</presente>
		</Condicional>
	<Infinitivo>
		<infinitivo>
			<p><i>ar</i></p>
			<p><i>ado</i></p>
		</infinitivo>
	</Infinitivo>
	<Gerundio>
		<gerundio>
			<p><i>ando</i></p>
			<p><i>ado</i></p>
		</gerundio>
	</Gerundio>
	<Participo>
		<participo>
			<p><i>o</i></p>
		</participo>
	</Participo>
</template>

<template name="ext:ender">
	<Indicativo>
		<presente>
			<p><i>iendo</i></p>
			<p><i>iendes</i></p>
			<p><i>iende</i></p>
			<p><i>endemos</i></p>
			<p><i>endéis</i></p>
			<p><i>ienden</i></p>
		</presente>
		<pretérito-imperfecto>
			<p><i>endía</i></p>
			<p><i>endías</i></p>
			<p><i>endía</i></p>
			<p><i>endíamos</i></p>
			<p><i>endíais</i></p>
			<p><i>endían</i></p>
		</pretérito-imperfecto>
		<pretérito-perfecto-simple>
			<p><i>endí</i></p>
			<p><i>endiste</i></p>
			<p><i>endió</i></p>
			<p><i>endimos</i></p>
			<p><i>endisteis</i></p>
			<p><i>endieron</i></p>
		</pretérito-perfecto-simple>
		<futuro>
			<p><i>enderé</i></p>
			<p><i>enderás</i></p>
			<p><i>enderá</i></p>
			<p><i>enderemos</i></p>
			<p><i>enderéis</i></p>
			<p><i>enderán</i></p>
		</futuro>
		</Indicativo>
	<Subjuntivo>
		<presente>
			<p><i>ienda</i></p>
			<p><i>iendas</i></p>
			<p><i>ienda</i></p>
			<p><i>endamos</i></p>
			<p><i>endáis</i></p>
			<p><i>iendan</i></p>
		</presente>
		<pretérito-imperfecto-1>
			<p><i>endiera</i></p>
			<p><i>endieras</i></p>
			<p><i>endiera</i></p>
			<p><i>endiéramos</i></p>
			<p><i>endierais</i></p>
			<p><i>endieran</i></p>
		</pretérito-imperfecto-1>
		<pretérito-imperfecto-2>
			<p><i>endiese</i></p>
			<p><i>endieses</i></p>
			<p><i>endiese</i></p>
			<p><i>endiésemos</i></p>
			<p><i>endieseis</i></p>
			<p><i>endiesen</i></p>
		</pretérito-imperfecto-2>
		<futuro>
			<p><i>endiere</i></p>
			<p><i>endieres</i></p>
			<p><i>endiere</i></p>
			<p><i>endiéremos</i></p>
			<p><i>endiereis</i></p>
			<p><i>endieren</i></p>
		</futuro>
		</Subjuntivo>
	<Imperativo>
		<afirmativo>
			<p><i>iende</i></p>
			<p><i>ienda</i></p>
			<p><i>endamos</i></p>
			<p><i>ended</i></p>
			<p><i>iendan</i></p>
		</afirmativo>
		<negativo>
			<p><i>iendas</i></p>
			<p><i>ienda</i></p>
			<p><i>endamos</i></p>
			<p><i>endáis</i></p>
			<p><i>iendan</i></p>
		</negativo>
	</Imperativo>
	<Condicional>
		<presente>
			<p><i>endería</i></p>
			<p><i>enderías</i></p>
			<p><i>endería</i></p>
			<p><i>enderíamos</i></p>
			<p><i>enderíais</i></p>
			<p><i>enderían</i></p>
		</presente>
		</Condicional>
	<Infinitivo>
		<infinitivo>
			<p><i>ender</i></p>
			<p><i>endido</i></p>
		</infinitivo>
	</Infinitivo>
	<Gerundio>
		<gerundio>
			<p><i>endiendo</i></p>
			<p><i>endido</i></p>
		</gerundio>
	</Gerundio>
	<Participo>
		<participo>
			<p><i>enso</i></p>
		</participo>
	</Participo>
</template>

<template name="extin:guir">
	<Indicativo>
		<presente>
			<p><i>go</i></p>
			<p><i>gues</i></p>
			<p><i>gue</i></p>
			<p><i>guimos</i></p>
			<p><i>guís</i></p>
			<p><i>guen</i></p>
		</presente>
		<pretérito-imperfecto>
			<p><i>guía</i></p>
			<p><i>guías</i></p>
			<p><i>guía</i></p>
			<p><i>guíamos</i></p>
			<p><i>guíais</i></p>
			<p><i>guían</i></p>
		</pretérito-imperfecto>
		<pretérito-perfecto-simple>
			<p><i>guí</i></p>
			<p><i>guiste</i></p>
			<p><i>guió</i></p>
			<p><i>guimos</i></p>
			<p><i>guisteis</i></p>
			<p><i>guieron</i></p>
		</pretérito-perfecto-simple>
		<futuro>
			<p><i>guiré</i></p>
			<p><i>guirás</i></p>
			<p><i>guirá</i></p>
			<p><i>guiremos</i></p>
			<p><i>guiréis</i></p>
			<p><i>guirán</i></p>
		</futuro>
		</Indicativo>
	<Subjuntivo>
		<presente>
			<p><i>ga</i></p>
			<p><i>gas</i></p>
			<p><i>ga</i></p>
			<p><i>gamos</i></p>
			<p><i>gáis</i></p>
			<p><i>gan</i></p>
		</presente>
		<pretérito-imperfecto-1>
			<p><i>guiera</i></p>
			<p><i>guieras</i></p>
			<p><i>guiera</i></p>
			<p><i>guiéramos</i></p>
			<p><i>guierais</i></p>
			<p><i>guieran</i></p>
		</pretérito-imperfecto-1>
		<pretérito-imperfecto-2>
			<p><i>guiese</i></p>
			<p><i>guieses</i></p>
			<p><i>guiese</i></p>
			<p><i>guiésemos</i></p>
			<p><i>guieseis</i></p>
			<p><i>guiesen</i></p>
		</pretérito-imperfecto-2>
		<futuro>
			<p><i>guiere</i></p>
			<p><i>guieres</i></p>
			<p><i>guiere</i></p>
			<p><i>guiéremos</i></p>
			<p><i>guiereis</i></p>
			<p><i>guieren</i></p>
		</futuro>
		</Subjuntivo>
	<Imperativo>
		<afirmativo>
			<p><i>gue</i></p>
			<p><i>ga</i></p>
			<p><i>gamos</i></p>
			<p><i>guid</i></p>
			<p><i>gan</i></p>
		</afirmativo>
		<negativo>
			<p><i>gas</i></p>
			<p><i>ga</i></p>
			<p><i>gamos</i></p>
			<p><i>gáis</i></p>
			<p><i>gan</i></p>
		</negativo>
	</Imperativo>
	<Condicional>
		<presente>
			<p><i>guiría</i></p>
			<p><i>guirías</i></p>
			<p><i>guiría</i></p>
			<p><i>guiríamos</i></p>
			<p><i>guiríais</i></p>
			<p><i>guirían</i></p>
		</presente>
		</Condicional>
	<Infinitivo>
		<infinitivo>
			<p><i>guir</i></p>
			<p><i>guido</i></p>
		</infinitivo>
	</Infinitivo>
	<Gerundio>
		<gerundio>
			<p><i>guiendo</i></p>
			<p><i>guido</i></p>
		</gerundio>
	</Gerundio>
	<Participo>
		<participo>
			<p><i>to</i></p>
		</participo>
	</Participo>
</template>

<template name=":falsear">
	<Indicativo>
		<presente>
			<p><i>FALSEo</i></p>
			<p><i>FALSEas</i></p>
			<p><i>FALSEa</i></p>
			<p><i>FALSEamos</i></p>
			<p><i>FALSEáis</i></p>
			<p><i>FALSEan</i></p>
		</presente>
		<pretérito-imperfecto>
			<p><i>FALSEaba</i></p>
			<p><i>FALSEabas</i></p>
			<p><i>FALSEaba</i></p>
			<p><i>FALSEábamos</i></p>
			<p><i>FALSEabais</i></p>
			<p><i>FALSEaban</i></p>
		</pretérito-imperfecto>
		<pretérito-perfecto-simple>
			<p><i>FALSEé</i></p>
			<p><i>FALSEaste</i></p>
			<p><i>FALSEó</i></p>
			<p><i>FALSEamos</i></p>
			<p><i>FALSEasteis</i></p>
			<p><i>FALSEaron</i></p>
		</pretérito-perfecto-simple>
		<futuro>
			<p><i>FALSEaré</i></p>
			<p><i>FALSEarás</i></p>
			<p><i>FALSEará</i></p>
			<p><i>FALSEaremos</i></p>
			<p><i>FALSEaréis</i></p>
			<p><i>FALSEarán</i></p>
		</futuro>
		</Indicativo>
	<Subjuntivo>
		<presente>
			<p><i>FALSEe</i></p>
			<p><i>FALSEes</i></p>
			<p><i>FALSEe</i></p>
			<p><i>FALSEemos</i></p>
			<p><i>FALSEéis</i></p>
			<p><i>FALSEen</i></p>
		</presente>
		<pretérito-imperfecto-1>
			<p><i>FALSEara</i></p>
			<p><i>FALSEaras</i></p>
			<p><i>FALSEara</i></p>
			<p><i>FALSEáramos</i></p>
			<p><i>FALSEarais</i></p>
			<p><i>FALSEaran</i></p>
		</pretérito-imperfecto-1>
		<pretérito-imperfecto-2>
			<p><i>FALSEase</i></p>
			<p><i>FALSEases</i></p>
			<p><i>FALSEase</i></p>
			<p><i>FALSEásemos</i></p>
			<p><i>FALSEaseis</i></p>
			<p><i>FALSEasen</i></p>
		</pretérito-imperfecto-2>
		<futuro>
			<p><i>FALSEare</i></p>
			<p><i>FALSEares</i></p>
			<p><i>FALSEare</i></p>
			<p><i>FALSEáremos</i></p>
			<p><i>FALSEareis</i></p>
			<p><i>FALSEaren</i></p>
		</futuro>
		</Subjuntivo>
	<Imperativo>
		<afirmativo>
			<p><i>FALSEa</i></p>
			<p><i>FALSEe</i></p>
			<p><i>FALSEemos</i></p>
			<p><i>FALSEad</i></p>
			<p><i>FALSEen</i></p>
		</afirmativo>
		<negativo>
			<p><i>FALSEes</i></p>
			<p><i>FALSEe</i></p>
			<p><i>FALSEemos</i></p>
			<p><i>FALSEéis</i></p>
			<p><i>FALSEen</i></p>
		</negativo>
	</Imperativo>
	<Condicional>
		<presente>
			<p><i>FALSEaría</i></p>
			<p><i>FALSEarías</i></p>
			<p><i>FALSEaría</i></p>
			<p><i>FALSEaríamos</i></p>
			<p><i>FALSEaríais</i></p>
			<p><i>FALSEarían</i></p>
		</presente>
		</Condicional>
	<Infinitivo>
		<infinitivo>
			<p><i>FALSEar</i></p>
			<p><i>FALSEado</i></p>
		</infinitivo>
	</Infinitivo>
	<Gerundio>
		<gerundio>
			<p><i>FALSEando</i></p>
			<p><i>FALSEado</i></p>
		</gerundio>
	</Gerundio>
	<Participo>
		<participo>
			<p><i>FALSEado</i></p>
		</participo>
	</Participo>
</template>

<template name="f:ollarse">
	<Indicativo>
		<presente>
			<p><i>uello</i></p>
			<p><i>uellas</i></p>
			<p><i>uella</i></p>
			<p><i>ollamos</i></p>
			<p><i>olláis</i></p>
			<p><i>uellan</i></p>
		</presente>
		<pretérito-imperfecto>
			<p><i>ollaba</i></p>
			<p><i>ollabas</i></p>
			<p><i>ollaba</i></p>
			<p><i>ollábamos</i></p>
			<p><i>ollabais</i></p>
			<p><i>ollaban</i></p>
		</pretérito-imperfecto>
		<pretérito-perfecto-simple>
			<p><i>ollé</i></p>
			<p><i>ollaste</i></p>
			<p><i>olló</i></p>
			<p><i>ollamos</i></p>
			<p><i>ollasteis</i></p>
			<p><i>ollaron</i></p>
		</pretérito-perfecto-simple>
		<futuro>
			<p><i>ollaré</i></p>
			<p><i>ollarás</i></p>
			<p><i>ollará</i></p>
			<p><i>ollaremos</i></p>
			<p><i>ollaréis</i></p>
			<p><i>ollarán</i></p>
		</futuro>
		</Indicativo>
	<Subjuntivo>
		<presente>
			<p><i>uelle</i></p>
			<p><i>uelles</i></p>
			<p><i>uelle</i></p>
			<p><i>ollemos</i></p>
			<p><i>olléis</i></p>
			<p><i>uellen</i></p>
		</presente>
		<pretérito-imperfecto-1>
			<p><i>ollara</i></p>
			<p><i>ollaras</i></p>
			<p><i>ollara</i></p>
			<p><i>olláramos</i></p>
			<p><i>ollarais</i></p>
			<p><i>ollaran</i></p>
		</pretérito-imperfecto-1>
		<pretérito-imperfecto-2>
			<p><i>ollase</i></p>
			<p><i>ollases</i></p>
			<p><i>ollase</i></p>
			<p><i>ollásemos</i></p>
			<p><i>ollaseis</i></p>
			<p><i>ollasen</i></p>
		</pretérito-imperfecto-2>
		<futuro>
			<p><i>ollare</i></p>
			<p><i>ollares</i></p>
			<p><i>ollare</i></p>
			<p><i>olláremos</i></p>
			<p><i>ollareis</i></p>
			<p><i>ollaren</i></p>
		</futuro>
		</Subjuntivo>
	<Imperativo>
		<afirmativo>
			<p><i>uéllate</i></p>
			<p><i>uéllese</i></p>
			<p><i>ollémonos</i></p>
			<p><i>ollaos</i></p>
			<p><i>uéllense</i></p>
		</afirmativo>
		<negativo>
			<p><i>uelles</i></p>
			<p><i>uelle</i></p>
			<p><i>ollemos</i></p>
			<p><i>olléis</i></p>
			<p><i>uellen</i></p>
		</negativo>
	</Imperativo>
	<Condicional>
		<presente>
			<p><i>ollaría</i></p>
			<p><i>ollarías</i></p>
			<p><i>ollaría</i></p>
			<p><i>ollaríamos</i></p>
			<p><i>ollaríais</i></p>
			<p><i>ollarían</i></p>
		</presente>
		</Condicional>
	<Infinitivo>
		<infinitivo>
			<p><i>ollarse</i></p>
			<p><i>ollado</i></p>
		</infinitivo>
	</Infinitivo>
	<Gerundio>
		<gerundio>
			<p><i>ollándose</i></p>
			<p><i>ollado</i></p>
		</gerundio>
	</Gerundio>
	<Participo>
		<participo>
			<p><i>ollado</i></p>
		</participo>
	</Participo>
</template>

<template name="fr:eír">
	<Indicativo>
		<presente>
			<p><i>ío</i></p>
			<p><i>íes</i></p>
			<p><i>íe</i></p>
			<p><i>eímos</i></p>
			<p><i>eís</i></p>
			<p><i>íen</i></p>
		</presente>
		<pretérito-imperfecto>
			<p><i>eía</i></p>
			<p><i>eías</i></p>
			<p><i>eía</i></p>
			<p><i>eíamos</i></p>
			<p><i>eíais</i></p>
			<p><i>eían</i></p>
		</pretérito-imperfecto>
		<pretérito-perfecto-simple>
			<p><i>eí</i></p>
			<p><i>eíste</i></p>
			<p><i>ió</i></p>
			<p><i>eímos</i></p>
			<p><i>eísteis</i></p>
			<p><i>ieron</i></p>
		</pretérito-perfecto-simple>
		<futuro>
			<p><i>eiré</i></p>
			<p><i>eirás</i></p>
			<p><i>eirá</i></p>
			<p><i>eiremos</i></p>
			<p><i>eiréis</i></p>
			<p><i>eirán</i></p>
		</futuro>
		</Indicativo>
	<Subjuntivo>
		<presente>
			<p><i>ía</i></p>
			<p><i>ías</i></p>
			<p><i>ía</i></p>
			<p><i>iamos</i></p>
			<p><i>iáis</i></p>
			<p><i>ían</i></p>
		</presente>
		<pretérito-imperfecto-1>
			<p><i>iera</i></p>
			<p><i>ieras</i></p>
			<p><i>iera</i></p>
			<p><i>iéramos</i></p>
			<p><i>ierais</i></p>
			<p><i>ieran</i></p>
		</pretérito-imperfecto-1>
		<pretérito-imperfecto-2>
			<p><i>iese</i></p>
			<p><i>ieses</i></p>
			<p><i>iese</i></p>
			<p><i>iésemos</i></p>
			<p><i>ieseis</i></p>
			<p><i>iesen</i></p>
		</pretérito-imperfecto-2>
		<futuro>
			<p><i>iere</i></p>
			<p><i>ieres</i></p>
			<p><i>iere</i></p>
			<p><i>iéremos</i></p>
			<p><i>iereis</i></p>
			<p><i>ieren</i></p>
		</futuro>
		</Subjuntivo>
	<Imperativo>
		<afirmativo>
			<p><i>íe</i></p>
			<p><i>ía</i></p>
			<p><i>iamos</i></p>
			<p><i>eíd</i></p>
			<p><i>ían</i></p>
		</afirmativo>
		<negativo>
			<p><i>ías</i></p>
			<p><i>ía</i></p>
			<p><i>iamos</i></p>
			<p><i>iáis</i></p>
			<p><i>ían</i></p>
		</negativo>
	</Imperativo>
	<Condicional>
		<presente>
			<p><i>eiría</i></p>
			<p><i>eirías</i></p>
			<p><i>eiría</i></p>
			<p><i>eiríamos</i></p>
			<p><i>eiríais</i></p>
			<p><i>eirían</i></p>
		</presente>
		</Condicional>
	<Infinitivo>
		<infinitivo>
			<p><i>eír</i></p>
			<p><i>eído</i></p>
		</infinitivo>
	</Infinitivo>
	<Gerundio>
		<gerundio>
			<p><i>iendo</i></p>
			<p><i>eído</i></p>
		</gerundio>
	</Gerundio>
	<Participo>
		<participo>
			<p><i>ito</i></p>
		</participo>
	</Participo>
</template>

<template name="gar:uar">
	<Indicativo>
		<presente>
			<p><i/></p>
			<p><i/></p>
			<p><i>úa</i></p>
			<p><i/></p>
			<p><i/></p>
			<p><i/></p>
		</presente>
		<pretérito-imperfecto>
			<p><i/></p>
			<p><i/></p>
			<p><i>uaba</i></p>
			<p><i/></p>
			<p><i/></p>
			<p><i/></p>
		</pretérito-imperfecto>
		<pretérito-perfecto-simple>
			<p><i/></p>
			<p><i/></p>
			<p><i>uó</i></p>
			<p><i/></p>
			<p><i/></p>
			<p><i/></p>
		</pretérito-perfecto-simple>
		<futuro>
			<p><i/></p>
			<p><i/></p>
			<p><i>uará</i></p>
			<p><i/></p>
			<p><i/></p>
			<p><i/></p>
		</futuro>
		</Indicativo>
	<Subjuntivo>
		<presente>
			<p><i/></p>
			<p><i/></p>
			<p><i>úe</i></p>
			<p><i/></p>
			<p><i/></p>
			<p><i/></p>
		</presente>
		<pretérito-imperfecto-1>
			<p><i/></p>
			<p><i/></p>
			<p><i>uara</i></p>
			<p><i/></p>
			<p><i/></p>
			<p><i/></p>
		</pretérito-imperfecto-1>
		<pretérito-imperfecto-2>
			<p><i/></p>
			<p><i/></p>
			<p><i>uase</i></p>
			<p><i/></p>
			<p><i/></p>
			<p><i/></p>
		</pretérito-imperfecto-2>
		<futuro>
			<p><i/></p>
			<p><i/></p>
			<p><i>uare</i></p>
			<p><i/></p>
			<p><i/></p>
			<p><i/></p>
		</futuro>
		</Subjuntivo>
	<Imperativo>
		<afirmativo>
			<p><i/></p>
			<p><i>úe</i></p>
			<p><i/></p>
			<p><i/></p>
			<p><i/></p>
		</afirmativo>
		<negativo>
			<p><i/></p>
			<p><i>úe</i></p>
			<p><i/></p>
			<p><i/></p>
			<p><i/></p>
		</negativo>
	</Imperativo>
	<Condicional>
		<presente>
			<p><i/></p>
			<p><i/></p>
			<p><i>uaría</i></p>
			<p><i/></p>
			<p><i/></p>
			<p><i/></p>
		</presente>
		</Condicional>
	<Infinitivo>
		<infinitivo>
			<p><i>uar</i></p>
			<p><i>uado</i></p>
		</infinitivo>
	</Infinitivo>
	<Gerundio>
		<gerundio>
			<p><i>uando</i></p>
			<p><i>uado</i></p>
		</gerundio>
	</Gerundio>
	<Participo>
		<participo>
			<p><i>uado</i></p>
		</participo>
	</Participo>
</template>

<template name="g:emir">
	<Indicativo>
		<presente>
			<p><i>imo</i></p>
			<p><i>imes</i></p>
			<p><i>ime</i></p>
			<p><i>emimos</i></p>
			<p><i>emís</i></p>
			<p><i>imen</i></p>
		</presente>
		<pretérito-imperfecto>
			<p><i>emía</i></p>
			<p><i>emías</i></p>
			<p><i>emía</i></p>
			<p><i>emíamos</i></p>
			<p><i>emíais</i></p>
			<p><i>emían</i></p>
		</pretérito-imperfecto>
		<pretérito-perfecto-simple>
			<p><i>emí</i></p>
			<p><i>emiste</i></p>
			<p><i>imió</i></p>
			<p><i>emimos</i></p>
			<p><i>emisteis</i></p>
			<p><i>imieron</i></p>
		</pretérito-perfecto-simple>
		<futuro>
			<p><i>emiré</i></p>
			<p><i>emirás</i></p>
			<p><i>emirá</i></p>
			<p><i>emiremos</i></p>
			<p><i>emiréis</i></p>
			<p><i>emirán</i></p>
		</futuro>
		</Indicativo>
	<Subjuntivo>
		<presente>
			<p><i>ima</i></p>
			<p><i>imas</i></p>
			<p><i>ima</i></p>
			<p><i>imamos</i></p>
			<p><i>imáis</i></p>
			<p><i>iman</i></p>
		</presente>
		<pretérito-imperfecto-1>
			<p><i>imiera</i></p>
			<p><i>imieras</i></p>
			<p><i>imiera</i></p>
			<p><i>imiéramos</i></p>
			<p><i>imierais</i></p>
			<p><i>imieran</i></p>
		</pretérito-imperfecto-1>
		<pretérito-imperfecto-2>
			<p><i>imiese</i></p>
			<p><i>imieses</i></p>
			<p><i>imiese</i></p>
			<p><i>imiésemos</i></p>
			<p><i>imieseis</i></p>
			<p><i>imiesen</i></p>
		</pretérito-imperfecto-2>
		<futuro>
			<p><i>imiere</i></p>
			<p><i>imieres</i></p>
			<p><i>imiere</i></p>
			<p><i>imiéremos</i></p>
			<p><i>imiereis</i></p>
			<p><i>imieren</i></p>
		</futuro>
		</Subjuntivo>
	<Imperativo>
		<afirmativo>
			<p><i>ime</i></p>
			<p><i>ima</i></p>
			<p><i>imamos</i></p>
			<p><i>emid</i></p>
			<p><i>iman</i></p>
		</afirmativo>
		<negativo>
			<p><i>imas</i></p>
			<p><i>ima</i></p>
			<p><i>imamos</i></p>
			<p><i>imáis</i></p>
			<p><i>iman</i></p>
		</negativo>
	</Imperativo>
	<Condicional>
		<presente>
			<p><i>emiría</i></p>
			<p><i>emirías</i></p>
			<p><i>emiría</i></p>
			<p><i>emiríamos</i></p>
			<p><i>emiríais</i></p>
			<p><i>emirían</i></p>
		</presente>
		</Condicional>
	<Infinitivo>
		<infinitivo>
			<p><i>emir</i></p>
			<p><i>emido</i></p>
		</infinitivo>
	</Infinitivo>
	<Gerundio>
		<gerundio>
			<p><i>imiendo</i></p>
			<p><i>emido</i></p>
		</gerundio>
	</Gerundio>
	<Participo>
		<participo>
			<p><i>emido</i></p>
		</participo>
	</Participo>
</template>

<template name="grani:zar">
	<Indicativo>
		<presente>
			<p><i/></p>
			<p><i/></p>
			<p><i>za</i></p>
			<p><i/></p>
			<p><i/></p>
			<p><i/></p>
		</presente>
		<pretérito-imperfecto>
			<p><i/></p>
			<p><i/></p>
			<p><i>zaba</i></p>
			<p><i/></p>
			<p><i/></p>
			<p><i/></p>
		</pretérito-imperfecto>
		<pretérito-perfecto-simple>
			<p><i/></p>
			<p><i/></p>
			<p><i>zó</i></p>
			<p><i/></p>
			<p><i/></p>
			<p><i/></p>
		</pretérito-perfecto-simple>
		<futuro>
			<p><i/></p>
			<p><i/></p>
			<p><i>zará</i></p>
			<p><i/></p>
			<p><i/></p>
			<p><i/></p>
		</futuro>
		</Indicativo>
	<Subjuntivo>
		<presente>
			<p><i/></p>
			<p><i/></p>
			<p><i>ce</i></p>
			<p><i/></p>
			<p><i/></p>
			<p><i/></p>
		</presente>
		<pretérito-imperfecto-1>
			<p><i/></p>
			<p><i/></p>
			<p><i>zara</i></p>
			<p><i/></p>
			<p><i/></p>
			<p><i/></p>
		</pretérito-imperfecto-1>
		<pretérito-imperfecto-2>
			<p><i/></p>
			<p><i/></p>
			<p><i>zase</i></p>
			<p><i/></p>
			<p><i/></p>
			<p><i/></p>
		</pretérito-imperfecto-2>
		<futuro>
			<p><i/></p>
			<p><i/></p>
			<p><i>zare</i></p>
			<p><i/></p>
			<p><i/></p>
			<p><i/></p>
		</futuro>
		</Subjuntivo>
	<Imperativo>
		<afirmativo>
			<p><i/></p>
			<p><i>ce</i></p>
			<p><i/></p>
			<p><i/></p>
			<p><i/></p>
		</afirmativo>
		<negativo>
			<p><i/></p>
			<p><i>ce</i></p>
			<p><i/></p>
			<p><i/></p>
			<p><i/></p>
		</negativo>
	</Imperativo>
	<Condicional>
		<presente>
			<p><i/></p>
			<p><i/></p>
			<p><i>zaría</i></p>
			<p><i/></p>
			<p><i/></p>
			<p><i/></p>
		</presente>
		</Condicional>
	<Infinitivo>
		<infinitivo>
			<p><i>zar</i></p>
			<p><i>zado</i></p>
		</infinitivo>
	</Infinitivo>
	<Gerundio>
		<gerundio>
			<p><i>zando</i></p>
			<p><i>zado</i></p>
		</gerundio>
	</Gerundio>
	<Participo>
		<participo>
			<p><i>zado</i></p>
		</participo>
	</Participo>
</template>

<template name="h:eder">
	<Indicativo>
		<presente>
			<p><i>iedo</i></p>
			<p><i>iedes</i></p>
			<p><i>iede</i></p>
			<p><i>edemos</i></p>
			<p><i>edéis</i></p>
			<p><i>ieden</i></p>
		</presente>
		<pretérito-imperfecto>
			<p><i>edía</i></p>
			<p><i>edías</i></p>
			<p><i>edía</i></p>
			<p><i>edíamos</i></p>
			<p><i>edíais</i></p>
			<p><i>edían</i></p>
		</pretérito-imperfecto>
		<pretérito-perfecto-simple>
			<p><i>edí</i></p>
			<p><i>ediste</i></p>
			<p><i>edió</i></p>
			<p><i>edimos</i></p>
			<p><i>edisteis</i></p>
			<p><i>edieron</i></p>
		</pretérito-perfecto-simple>
		<futuro>
			<p><i>ederé</i></p>
			<p><i>ederás</i></p>
			<p><i>ederá</i></p>
			<p><i>ederemos</i></p>
			<p><i>ederéis</i></p>
			<p><i>ederán</i></p>
		</futuro>
		</Indicativo>
	<Subjuntivo>
		<presente>
			<p><i>ieda</i></p>
			<p><i>iedas</i></p>
			<p><i>ieda</i></p>
			<p><i>edamos</i></p>
			<p><i>edáis</i></p>
			<p><i>iedan</i></p>
		</presente>
		<pretérito-imperfecto-1>
			<p><i>ediera</i></p>
			<p><i>edieras</i></p>
			<p><i>ediera</i></p>
			<p><i>ediéramos</i></p>
			<p><i>edierais</i></p>
			<p><i>edieran</i></p>
		</pretérito-imperfecto-1>
		<pretérito-imperfecto-2>
			<p><i>ediese</i></p>
			<p><i>edieses</i></p>
			<p><i>ediese</i></p>
			<p><i>ediésemos</i></p>
			<p><i>edieseis</i></p>
			<p><i>ediesen</i></p>
		</pretérito-imperfecto-2>
		<futuro>
			<p><i>ediere</i></p>
			<p><i>edieres</i></p>
			<p><i>ediere</i></p>
			<p><i>ediéremos</i></p>
			<p><i>ediereis</i></p>
			<p><i>edieren</i></p>
		</futuro>
		</Subjuntivo>
	<Imperativo>
		<afirmativo>
			<p><i>iede</i></p>
			<p><i>ieda</i></p>
			<p><i>edamos</i></p>
			<p><i>eded</i></p>
			<p><i>iedan</i></p>
		</afirmativo>
		<negativo>
			<p><i>iedas</i></p>
			<p><i>ieda</i></p>
			<p><i>edamos</i></p>
			<p><i>edáis</i></p>
			<p><i>iedan</i></p>
		</negativo>
	</Imperativo>
	<Condicional>
		<presente>
			<p><i>edería</i></p>
			<p><i>ederías</i></p>
			<p><i>edería</i></p>
			<p><i>ederíamos</i></p>
			<p><i>ederíais</i></p>
			<p><i>ederían</i></p>
		</presente>
		</Condicional>
	<Infinitivo>
		<infinitivo>
			<p><i>eder</i></p>
			<p><i>edido</i></p>
		</infinitivo>
	</Infinitivo>
	<Gerundio>
		<gerundio>
			<p><i>ediendo</i></p>
			<p><i>edido</i></p>
		</gerundio>
	</Gerundio>
	<Participo>
		<participo>
			<p><i>edido</i></p>
		</participo>
	</Participo>
</template>

<template name="h:elar">
	<Indicativo>
		<presente>
			<p><i/></p>
			<p><i/></p>
			<p><i>iela</i></p>
			<p><i/></p>
			<p><i/></p>
			<p><i/></p>
		</presente>
		<pretérito-imperfecto>
			<p><i/></p>
			<p><i/></p>
			<p><i>elaba</i></p>
			<p><i/></p>
			<p><i/></p>
			<p><i/></p>
		</pretérito-imperfecto>
		<pretérito-perfecto-simple>
			<p><i/></p>
			<p><i/></p>
			<p><i>eló</i></p>
			<p><i/></p>
			<p><i/></p>
			<p><i/></p>
		</pretérito-perfecto-simple>
		<futuro>
			<p><i/></p>
			<p><i/></p>
			<p><i>elará</i></p>
			<p><i/></p>
			<p><i/></p>
			<p><i/></p>
		</futuro>
		</Indicativo>
	<Subjuntivo>
		<presente>
			<p><i/></p>
			<p><i/></p>
			<p><i>iele</i></p>
			<p><i/></p>
			<p><i/></p>
			<p><i/></p>
		</presente>
		<pretérito-imperfecto-1>
			<p><i/></p>
			<p><i/></p>
			<p><i>elara</i></p>
			<p><i/></p>
			<p><i/></p>
			<p><i/></p>
		</pretérito-imperfecto-1>
		<pretérito-imperfecto-2>
			<p><i/></p>
			<p><i/></p>
			<p><i>elase</i></p>
			<p><i/></p>
			<p><i/></p>
			<p><i/></p>
		</pretérito-imperfecto-2>
		<futuro>
			<p><i/></p>
			<p><i/></p>
			<p><i>elare</i></p>
			<p><i/></p>
			<p><i/></p>
			<p><i/></p>
		</futuro>
		</Subjuntivo>
	<Imperativo>
		<afirmativo>
			<p><i/></p>
			<p><i>iele</i></p>
			<p><i/></p>
			<p><i/></p>
			<p><i/></p>
		</afirmativo>
		<negativo>
			<p><i/></p>
			<p><i>iele</i></p>
			<p><i/></p>
			<p><i/></p>
			<p><i/></p>
		</negativo>
	</Imperativo>
	<Condicional>
		<presente>
			<p><i/></p>
			<p><i/></p>
			<p><i>elaría</i></p>
			<p><i/></p>
			<p><i/></p>
			<p><i/></p>
		</presente>
		</Condicional>
	<Infinitivo>
		<infinitivo>
			<p><i>elar</i></p>
			<p><i>elado</i></p>
		</infinitivo>
	</Infinitivo>
	<Gerundio>
		<gerundio>
			<p><i>elando</i></p>
			<p><i>elado</i></p>
		</gerundio>
	</Gerundio>
	<Participo>
		<participo>
			<p><i>elado</i></p>
		</participo>
	</Participo>
</template>

<template name="h:enchir">
	<Indicativo>
		<presente>
			<p><i>incho</i></p>
			<p><i>inches</i></p>
			<p><i>inche</i></p>
			<p><i>enchimos</i></p>
			<p><i>enchís</i></p>
			<p><i>inchen</i></p>
		</presente>
		<pretérito-imperfecto>
			<p><i>enchía</i></p>
			<p><i>enchías</i></p>
			<p><i>enchía</i></p>
			<p><i>enchíamos</i></p>
			<p><i>enchíais</i></p>
			<p><i>enchían</i></p>
		</pretérito-imperfecto>
		<pretérito-perfecto-simple>
			<p><i>enchí</i></p>
			<p><i>enchiste</i></p>
			<p><i>inchió</i></p>
			<p><i>enchimos</i></p>
			<p><i>enchisteis</i></p>
			<p><i>inchieron</i></p>
		</pretérito-perfecto-simple>
		<futuro>
			<p><i>enchiré</i></p>
			<p><i>enchirás</i></p>
			<p><i>enchirá</i></p>
			<p><i>enchiremos</i></p>
			<p><i>enchiréis</i></p>
			<p><i>enchirán</i></p>
		</futuro>
		</Indicativo>
	<Subjuntivo>
		<presente>
			<p><i>incha</i></p>
			<p><i>inchas</i></p>
			<p><i>incha</i></p>
			<p><i>inchamos</i></p>
			<p><i>incháis</i></p>
			<p><i>inchan</i></p>
		</presente>
		<pretérito-imperfecto-1>
			<p><i>inchiera</i></p>
			<p><i>inchieras</i></p>
			<p><i>inchiera</i></p>
			<p><i>inchiéramos</i></p>
			<p><i>inchierais</i></p>
			<p><i>inchieran</i></p>
		</pretérito-imperfecto-1>
		<pretérito-imperfecto-2>
			<p><i>inchiese</i></p>
			<p><i>inchieses</i></p>
			<p><i>inchiese</i></p>
			<p><i>inchiésemos</i></p>
			<p><i>inchieseis</i></p>
			<p><i>inchiesen</i></p>
		</pretérito-imperfecto-2>
		<futuro>
			<p><i>inchiere</i></p>
			<p><i>inchieres</i></p>
			<p><i>inchiere</i></p>
			<p><i>inchiéremos</i></p>
			<p><i>inchiereis</i></p>
			<p><i>inchieren</i></p>
		</futuro>
		</Subjuntivo>
	<Imperativo>
		<afirmativo>
			<p><i>inche</i></p>
			<p><i>incha</i></p>
			<p><i>inchamos</i></p>
			<p><i>enchid</i></p>
			<p><i>inchan</i></p>
		</afirmativo>
		<negativo>
			<p><i>inchas</i></p>
			<p><i>incha</i></p>
			<p><i>inchamos</i></p>
			<p><i>incháis</i></p>
			<p><i>inchan</i></p>
		</negativo>
	</Imperativo>
	<Condicional>
		<presente>
			<p><i>enchiría</i></p>
			<p><i>enchirías</i></p>
			<p><i>enchiría</i></p>
			<p><i>enchiríamos</i></p>
			<p><i>enchiríais</i></p>
			<p><i>enchirían</i></p>
		</presente>
		</Condicional>
	<Infinitivo>
		<infinitivo>
			<p><i>enchir</i></p>
			<p><i>enchido</i></p>
		</infinitivo>
	</Infinitivo>
	<Gerundio>
		<gerundio>
			<p><i>inchiendo</i></p>
			<p><i>enchido</i></p>
		</gerundio>
	</Gerundio>
	<Participo>
		<participo>
			<p><i>enchido</i></p>
		</participo>
	</Participo>
</template>

<template name="h:endir">
	<Indicativo>
		<presente>
			<p><i>iendo</i></p>
			<p><i>iendes</i></p>
			<p><i>iende</i></p>
			<p><i>endimos</i></p>
			<p><i>endís</i></p>
			<p><i>ienden</i></p>
		</presente>
		<pretérito-imperfecto>
			<p><i>endía</i></p>
			<p><i>endías</i></p>
			<p><i>endía</i></p>
			<p><i>endíamos</i></p>
			<p><i>endíais</i></p>
			<p><i>endían</i></p>
		</pretérito-imperfecto>
		<pretérito-perfecto-simple>
			<p><i>endí</i></p>
			<p><i>endiste</i></p>
			<p><i>endió</i></p>
			<p><i>endimos</i></p>
			<p><i>endisteis</i></p>
			<p><i>endieron</i></p>
		</pretérito-perfecto-simple>
		<futuro>
			<p><i>endiré</i></p>
			<p><i>endirás</i></p>
			<p><i>endirá</i></p>
			<p><i>endiremos</i></p>
			<p><i>endiréis</i></p>
			<p><i>endirán</i></p>
		</futuro>
		</Indicativo>
	<Subjuntivo>
		<presente>
			<p><i>ienda</i></p>
			<p><i>iendas</i></p>
			<p><i>ienda</i></p>
			<p><i>endamos</i></p>
			<p><i>endáis</i></p>
			<p><i>iendan</i></p>
		</presente>
		<pretérito-imperfecto-1>
			<p><i>endiera</i></p>
			<p><i>endieras</i></p>
			<p><i>endiera</i></p>
			<p><i>endiéramos</i></p>
			<p><i>endierais</i></p>
			<p><i>endieran</i></p>
		</pretérito-imperfecto-1>
		<pretérito-imperfecto-2>
			<p><i>endiese</i></p>
			<p><i>endieses</i></p>
			<p><i>endiese</i></p>
			<p><i>endiésemos</i></p>
			<p><i>endieseis</i></p>
			<p><i>endiesen</i></p>
		</pretérito-imperfecto-2>
		<futuro>
			<p><i>endiere</i></p>
			<p><i>endieres</i></p>
			<p><i>endiere</i></p>
			<p><i>endiéremos</i></p>
			<p><i>endiereis</i></p>
			<p><i>endieren</i></p>
		</futuro>
		</Subjuntivo>
	<Imperativo>
		<afirmativo>
			<p><i>iende</i></p>
			<p><i>ienda</i></p>
			<p><i>endamos</i></p>
			<p><i>endid</i></p>
			<p><i>iendan</i></p>
		</afirmativo>
		<negativo>
			<p><i>iendas</i></p>
			<p><i>ienda</i></p>
			<p><i>endamos</i></p>
			<p><i>endáis</i></p>
			<p><i>iendan</i></p>
		</negativo>
	</Imperativo>
	<Condicional>
		<presente>
			<p><i>endiría</i></p>
			<p><i>endirías</i></p>
			<p><i>endiría</i></p>
			<p><i>endiríamos</i></p>
			<p><i>endiríais</i></p>
			<p><i>endirían</i></p>
		</presente>
		</Condicional>
	<Infinitivo>
		<infinitivo>
			<p><i>endir</i></p>
			<p><i>endido</i></p>
		</infinitivo>
	</Infinitivo>
	<Gerundio>
		<gerundio>
			<p><i>endiendo</i></p>
			<p><i>endido</i></p>
		</gerundio>
	</Gerundio>
	<Participo>
		<participo>
			<p><i>endido</i></p>
		</participo>
	</Participo>
</template>

<template name="h:ervir">
	<Indicativo>
		<presente>
			<p><i>iervo</i></p>
			<p><i>ierves</i></p>
			<p><i>ierve</i></p>
			<p><i>ervimos</i></p>
			<p><i>ervís</i></p>
			<p><i>ierven</i></p>
		</presente>
		<pretérito-imperfecto>
			<p><i>ervía</i></p>
			<p><i>ervías</i></p>
			<p><i>ervía</i></p>
			<p><i>ervíamos</i></p>
			<p><i>ervíais</i></p>
			<p><i>ervían</i></p>
		</pretérito-imperfecto>
		<pretérito-perfecto-simple>
			<p><i>erví</i></p>
			<p><i>erviste</i></p>
			<p><i>irvió</i></p>
			<p><i>ervimos</i></p>
			<p><i>ervisteis</i></p>
			<p><i>irvieron</i></p>
		</pretérito-perfecto-simple>
		<futuro>
			<p><i>erviré</i></p>
			<p><i>ervirás</i></p>
			<p><i>ervirá</i></p>
			<p><i>erviremos</i></p>
			<p><i>erviréis</i></p>
			<p><i>ervirán</i></p>
		</futuro>
		</Indicativo>
	<Subjuntivo>
		<presente>
			<p><i>ierva</i></p>
			<p><i>iervas</i></p>
			<p><i>ierva</i></p>
			<p><i>irvamos</i></p>
			<p><i>irváis</i></p>
			<p><i>iervan</i></p>
		</presente>
		<pretérito-imperfecto-1>
			<p><i>irviera</i></p>
			<p><i>irvieras</i></p>
			<p><i>irviera</i></p>
			<p><i>irviéramos</i></p>
			<p><i>irvierais</i></p>
			<p><i>irvieran</i></p>
		</pretérito-imperfecto-1>
		<pretérito-imperfecto-2>
			<p><i>irviese</i></p>
			<p><i>irvieses</i></p>
			<p><i>irviese</i></p>
			<p><i>irviésemos</i></p>
			<p><i>irvieseis</i></p>
			<p><i>irviesen</i></p>
		</pretérito-imperfecto-2>
		<futuro>
			<p><i>irviere</i></p>
			<p><i>irvieres</i></p>
			<p><i>irviere</i></p>
			<p><i>irviéremos</i></p>
			<p><i>irviereis</i></p>
			<p><i>irvieren</i></p>
		</futuro>
		</Subjuntivo>
	<Imperativo>
		<afirmativo>
			<p><i>ierve</i></p>
			<p><i>ierva</i></p>
			<p><i>irvamos</i></p>
			<p><i>ervid</i></p>
			<p><i>iervan</i></p>
		</afirmativo>
		<negativo>
			<p><i>iervas</i></p>
			<p><i>ierva</i></p>
			<p><i>irvamos</i></p>
			<p><i>irváis</i></p>
			<p><i>iervan</i></p>
		</negativo>
	</Imperativo>
	<Condicional>
		<presente>
			<p><i>erviría</i></p>
			<p><i>ervirías</i></p>
			<p><i>erviría</i></p>
			<p><i>erviríamos</i></p>
			<p><i>erviríais</i></p>
			<p><i>ervirían</i></p>
		</presente>
		</Condicional>
	<Infinitivo>
		<infinitivo>
			<p><i>ervir</i></p>
			<p><i>ervido</i></p>
		</infinitivo>
	</Infinitivo>
	<Gerundio>
		<gerundio>
			<p><i>irviendo</i></p>
			<p><i>ervido</i></p>
		</gerundio>
	</Gerundio>
	<Participo>
		<participo>
			<p><i>ervido</i></p>
		</participo>
	</Participo>
</template>

<template name="h:oparse">
	<Indicativo>
		<presente>
			<p><i>opo</i></p>
			<p><i>opas</i></p>
			<p><i>opa</i></p>
			<p><i>opamos</i></p>
			<p><i>opáis</i></p>
			<p><i>opan</i></p>
		</presente>
		<pretérito-imperfecto>
			<p><i>opaba</i></p>
			<p><i>opabas</i></p>
			<p><i>opaba</i></p>
			<p><i>opábamos</i></p>
			<p><i>opabais</i></p>
			<p><i>opaban</i></p>
		</pretérito-imperfecto>
		<pretérito-perfecto-simple>
			<p><i>opé</i></p>
			<p><i>opaste</i></p>
			<p><i>opó</i></p>
			<p><i>opamos</i></p>
			<p><i>opasteis</i></p>
			<p><i>oparon</i></p>
		</pretérito-perfecto-simple>
		<futuro>
			<p><i>oparé</i></p>
			<p><i>oparás</i></p>
			<p><i>opará</i></p>
			<p><i>oparemos</i></p>
			<p><i>oparéis</i></p>
			<p><i>oparán</i></p>
		</futuro>
		</Indicativo>
	<Subjuntivo>
		<presente>
			<p><i>ope</i></p>
			<p><i>opes</i></p>
			<p><i>ope</i></p>
			<p><i>opemos</i></p>
			<p><i>opéis</i></p>
			<p><i>open</i></p>
		</presente>
		<pretérito-imperfecto-1>
			<p><i>opara</i></p>
			<p><i>oparas</i></p>
			<p><i>opara</i></p>
			<p><i>opáramos</i></p>
			<p><i>oparais</i></p>
			<p><i>oparan</i></p>
		</pretérito-imperfecto-1>
		<pretérito-imperfecto-2>
			<p><i>opase</i></p>
			<p><i>opases</i></p>
			<p><i>opase</i></p>
			<p><i>opásemos</i></p>
			<p><i>opaseis</i></p>
			<p><i>opasen</i></p>
		</pretérito-imperfecto-2>
		<futuro>
			<p><i>opare</i></p>
			<p><i>opares</i></p>
			<p><i>opare</i></p>
			<p><i>opáremos</i></p>
			<p><i>opareis</i></p>
			<p><i>oparen</i></p>
		</futuro>
		</Subjuntivo>
	<Imperativo>
		<afirmativo>
			<p><i>ópate</i></p>
			<p><i>ópese</i></p>
			<p><i>opémonos</i></p>
			<p><i>opaos</i></p>
			<p><i>ópense</i></p>
		</afirmativo>
		<negativo>
			<p><i>opes</i></p>
			<p><i>ope</i></p>
			<p><i>opemos</i></p>
			<p><i>opéis</i></p>
			<p><i>open</i></p>
		</negativo>
	</Imperativo>
	<Condicional>
		<presente>
			<p><i>oparía</i></p>
			<p><i>oparías</i></p>
			<p><i>oparía</i></p>
			<p><i>oparíamos</i></p>
			<p><i>oparíais</i></p>
			<p><i>oparían</i></p>
		</presente>
		</Condicional>
	<Infinitivo>
		<infinitivo>
			<p><i>oparse</i></p>
			<p><i>opado</i></p>
		</infinitivo>
	</Infinitivo>
	<Gerundio>
		<gerundio>
			<p><i>opándose</i></p>
			<p><i>opado</i></p>
		</gerundio>
	</Gerundio>
	<Participo>
		<participo>
			<p><i>opado</i></p>
		</participo>
	</Participo>
</template>

<template name="incur:rir">
	<Indicativo>
		<presente>
			<p><i>ro</i></p>
			<p><i>res</i></p>
			<p><i>re</i></p>
			<p><i>rimos</i></p>
			<p><i>rís</i></p>
			<p><i>ren</i></p>
		</presente>
		<pretérito-imperfecto>
			<p><i>ría</i></p>
			<p><i>rías</i></p>
			<p><i>ría</i></p>
			<p><i>ríamos</i></p>
			<p><i>ríais</i></p>
			<p><i>rían</i></p>
		</pretérito-imperfecto>
		<pretérito-perfecto-simple>
			<p><i>rí</i></p>
			<p><i>riste</i></p>
			<p><i>rió</i></p>
			<p><i>rimos</i></p>
			<p><i>risteis</i></p>
			<p><i>rieron</i></p>
		</pretérito-perfecto-simple>
		<futuro>
			<p><i>riré</i></p>
			<p><i>rirás</i></p>
			<p><i>rirá</i></p>
			<p><i>riremos</i></p>
			<p><i>riréis</i></p>
			<p><i>rirán</i></p>
		</futuro>
		</Indicativo>
	<Subjuntivo>
		<presente>
			<p><i>ra</i></p>
			<p><i>ras</i></p>
			<p><i>ra</i></p>
			<p><i>ramos</i></p>
			<p><i>ráis</i></p>
			<p><i>ran</i></p>
		</presente>
		<pretérito-imperfecto-1>
			<p><i>riera</i></p>
			<p><i>rieras</i></p>
			<p><i>riera</i></p>
			<p><i>riéramos</i></p>
			<p><i>rierais</i></p>
			<p><i>rieran</i></p>
		</pretérito-imperfecto-1>
		<pretérito-imperfecto-2>
			<p><i>riese</i></p>
			<p><i>rieses</i></p>
			<p><i>riese</i></p>
			<p><i>riésemos</i></p>
			<p><i>rieseis</i></p>
			<p><i>riesen</i></p>
		</pretérito-imperfecto-2>
		<futuro>
			<p><i>riere</i></p>
			<p><i>rieres</i></p>
			<p><i>riere</i></p>
			<p><i>riéremos</i></p>
			<p><i>riereis</i></p>
			<p><i>rieren</i></p>
		</futuro>
		</Subjuntivo>
	<Imperativo>
		<afirmativo>
			<p><i>re</i></p>
			<p><i>ra</i></p>
			<p><i>ramos</i></p>
			<p><i>rid</i></p>
			<p><i>ran</i></p>
		</afirmativo>
		<negativo>
			<p><i>ras</i></p>
			<p><i>ra</i></p>
			<p><i>ramos</i></p>
			<p><i>ráis</i></p>
			<p><i>ran</i></p>
		</negativo>
	</Imperativo>
	<Condicional>
		<presente>
			<p><i>riría</i></p>
			<p><i>rirías</i></p>
			<p><i>riría</i></p>
			<p><i>riríamos</i></p>
			<p><i>riríais</i></p>
			<p><i>rirían</i></p>
		</presente>
		</Condicional>
	<Infinitivo>
		<infinitivo>
			<p><i>rir</i></p>
			<p><i>rido</i></p>
		</infinitivo>
	</Infinitivo>
	<Gerundio>
		<gerundio>
			<p><i>riendo</i></p>
			<p><i>rido</i></p>
		</gerundio>
	</Gerundio>
	<Participo>
		<participo>
			<p><i>so</i></p>
		</participo>
	</Participo>
</template>

<template name="ing:erir">
	<Indicativo>
		<presente>
			<p><i>iero</i></p>
			<p><i>ieres</i></p>
			<p><i>iere</i></p>
			<p><i>erimos</i></p>
			<p><i>erís</i></p>
			<p><i>ieren</i></p>
		</presente>
		<pretérito-imperfecto>
			<p><i>ería</i></p>
			<p><i>erías</i></p>
			<p><i>ería</i></p>
			<p><i>eríamos</i></p>
			<p><i>eríais</i></p>
			<p><i>erían</i></p>
		</pretérito-imperfecto>
		<pretérito-perfecto-simple>
			<p><i>erí</i></p>
			<p><i>eriste</i></p>
			<p><i>irió</i></p>
			<p><i>erimos</i></p>
			<p><i>eristeis</i></p>
			<p><i>irieron</i></p>
		</pretérito-perfecto-simple>
		<futuro>
			<p><i>eriré</i></p>
			<p><i>erirás</i></p>
			<p><i>erirá</i></p>
			<p><i>eriremos</i></p>
			<p><i>eriréis</i></p>
			<p><i>erirán</i></p>
		</futuro>
		</Indicativo>
	<Subjuntivo>
		<presente>
			<p><i>iera</i></p>
			<p><i>ieras</i></p>
			<p><i>iera</i></p>
			<p><i>iramos</i></p>
			<p><i>iráis</i></p>
			<p><i>ieran</i></p>
		</presente>
		<pretérito-imperfecto-1>
			<p><i>iriera</i></p>
			<p><i>irieras</i></p>
			<p><i>iriera</i></p>
			<p><i>iriéramos</i></p>
			<p><i>irierais</i></p>
			<p><i>irieran</i></p>
		</pretérito-imperfecto-1>
		<pretérito-imperfecto-2>
			<p><i>iriese</i></p>
			<p><i>irieses</i></p>
			<p><i>iriese</i></p>
			<p><i>iriésemos</i></p>
			<p><i>irieseis</i></p>
			<p><i>iriesen</i></p>
		</pretérito-imperfecto-2>
		<futuro>
			<p><i>iriere</i></p>
			<p><i>irieres</i></p>
			<p><i>iriere</i></p>
			<p><i>iriéremos</i></p>
			<p><i>iriereis</i></p>
			<p><i>irieren</i></p>
		</futuro>
		</Subjuntivo>
	<Imperativo>
		<afirmativo>
			<p><i>iere</i></p>
			<p><i>iera</i></p>
			<p><i>iramos</i></p>
			<p><i>erid</i></p>
			<p><i>ieran</i></p>
		</afirmativo>
		<negativo>
			<p><i>ieras</i></p>
			<p><i>iera</i></p>
			<p><i>iramos</i></p>
			<p><i>iráis</i></p>
			<p><i>ieran</i></p>
		</negativo>
	</Imperativo>
	<Condicional>
		<presente>
			<p><i>eriría</i></p>
			<p><i>erirías</i></p>
			<p><i>eriría</i></p>
			<p><i>eriríamos</i></p>
			<p><i>eriríais</i></p>
			<p><i>erirían</i></p>
		</presente>
		</Condicional>
	<Infinitivo>
		<infinitivo>
			<p><i>erir</i></p>
			<p><i>erido</i></p>
		</infinitivo>
	</Infinitivo>
	<Gerundio>
		<gerundio>
			<p><i>iriendo</i></p>
			<p><i>erido</i></p>
		</gerundio>
	</Gerundio>
	<Participo>
		<participo>
			<p><i>erto</i></p>
		</participo>
	</Participo>
</template>

<template name=":irse">
	<Indicativo>
		<presente>
			<p><i>voy</i></p>
			<p><i>vas</i></p>
			<p><i>va</i></p>
			<p><i>vamos</i></p>
			<p><i>vais</i></p>
			<p><i>van</i></p>
		</presente>
		<pretérito-imperfecto>
			<p><i>iba</i></p>
			<p><i>ibas</i></p>
			<p><i>iba</i></p>
			<p><i>íbamos</i></p>
			<p><i>ibais</i></p>
			<p><i>iban</i></p>
		</pretérito-imperfecto>
		<pretérito-perfecto-simple>
			<p><i>fui</i></p>
			<p><i>fuiste</i></p>
			<p><i>fue</i></p>
			<p><i>fuimos</i></p>
			<p><i>fuisteis</i></p>
			<p><i>fueron</i></p>
		</pretérito-perfecto-simple>
		<futuro>
			<p><i>iré</i></p>
			<p><i>irás</i></p>
			<p><i>irá</i></p>
			<p><i>iremos</i></p>
			<p><i>iréis</i></p>
			<p><i>irán</i></p>
		</futuro>
		</Indicativo>
	<Subjuntivo>
		<presente>
			<p><i>vaya</i></p>
			<p><i>vayas</i></p>
			<p><i>vaya</i></p>
			<p><i>vayamos</i></p>
			<p><i>vayáis</i></p>
			<p><i>vayan</i></p>
		</presente>
		<pretérito-imperfecto-1>
			<p><i>fuera</i></p>
			<p><i>fueras</i></p>
			<p><i>fuera</i></p>
			<p><i>fuéramos</i></p>
			<p><i>fuerais</i></p>
			<p><i>fueran</i></p>
		</pretérito-imperfecto-1>
		<pretérito-imperfecto-2>
			<p><i>fuese</i></p>
			<p><i>fueses</i></p>
			<p><i>fuese</i></p>
			<p><i>fuésemos</i></p>
			<p><i>fueseis</i></p>
			<p><i>fuesen</i></p>
		</pretérito-imperfecto-2>
		<futuro>
			<p><i>fuere</i></p>
			<p><i>fueres</i></p>
			<p><i>fuere</i></p>
			<p><i>fuéremos</i></p>
			<p><i>fuereis</i></p>
			<p><i>fueren</i></p>
		</futuro>
		</Subjuntivo>
	<Imperativo>
		<afirmativo>
			<p><i>vete</i></p>
			<p><i>váyase</i></p>
			<p><i>vayámonos</i></p>
			<p><i>idos</i></p>
			<p><i>váyanse</i></p>
		</afirmativo>
		<negativo>
			<p><i>vayas</i></p>
			<p><i>vaya</i></p>
			<p><i>vayamos</i></p>
			<p><i>vayáis</i></p>
			<p><i>vayan</i></p>
		</negativo>
	</Imperativo>
	<Condicional>
		<presente>
			<p><i>iría</i></p>
			<p><i>irías</i></p>
			<p><i>iría</i></p>
			<p><i>iríamos</i></p>
			<p><i>iríais</i></p>
			<p><i>irían</i></p>
		</presente>
		</Condicional>
	<Infinitivo>
		<infinitivo>
			<p><i>irse</i></p>
			<p><i>ido</i></p>
		</infinitivo>
	</Infinitivo>
	<Gerundio>
		<gerundio>
			<p><i>yéndose</i></p>
			<p><i>ido</i></p>
		</gerundio>
	</Gerundio>
	<Participo>
		<participo>
			<p><i>ido</i></p>
		</participo>
	</Participo>
</template>

<template name="j:actarse">
	<Indicativo>
		<presente>
			<p><i>acto</i></p>
			<p><i>actas</i></p>
			<p><i>acta</i></p>
			<p><i>actamos</i></p>
			<p><i>actáis</i></p>
			<p><i>actan</i></p>
		</presente>
		<pretérito-imperfecto>
			<p><i>actaba</i></p>
			<p><i>actabas</i></p>
			<p><i>actaba</i></p>
			<p><i>actábamos</i></p>
			<p><i>actabais</i></p>
			<p><i>actaban</i></p>
		</pretérito-imperfecto>
		<pretérito-perfecto-simple>
			<p><i>acté</i></p>
			<p><i>actaste</i></p>
			<p><i>actó</i></p>
			<p><i>actamos</i></p>
			<p><i>actasteis</i></p>
			<p><i>actaron</i></p>
		</pretérito-perfecto-simple>
		<futuro>
			<p><i>actaré</i></p>
			<p><i>actarás</i></p>
			<p><i>actará</i></p>
			<p><i>actaremos</i></p>
			<p><i>actaréis</i></p>
			<p><i>actarán</i></p>
		</futuro>
		</Indicativo>
	<Subjuntivo>
		<presente>
			<p><i>acte</i></p>
			<p><i>actes</i></p>
			<p><i>acte</i></p>
			<p><i>actemos</i></p>
			<p><i>actéis</i></p>
			<p><i>acten</i></p>
		</presente>
		<pretérito-imperfecto-1>
			<p><i>actara</i></p>
			<p><i>actaras</i></p>
			<p><i>actara</i></p>
			<p><i>actáramos</i></p>
			<p><i>actarais</i></p>
			<p><i>actaran</i></p>
		</pretérito-imperfecto-1>
		<pretérito-imperfecto-2>
			<p><i>actase</i></p>
			<p><i>actases</i></p>
			<p><i>actase</i></p>
			<p><i>actásemos</i></p>
			<p><i>actaseis</i></p>
			<p><i>actasen</i></p>
		</pretérito-imperfecto-2>
		<futuro>
			<p><i>actare</i></p>
			<p><i>actares</i></p>
			<p><i>actare</i></p>
			<p><i>actáremos</i></p>
			<p><i>actareis</i></p>
			<p><i>actaren</i></p>
		</futuro>
		</Subjuntivo>
	<Imperativo>
		<afirmativo>
			<p><i>áctate</i></p>
			<p><i>áctese</i></p>
			<p><i>actémonos</i></p>
			<p><i>actaos</i></p>
			<p><i>áctense</i></p>
		</afirmativo>
		<negativo>
			<p><i>actes</i></p>
			<p><i>acte</i></p>
			<p><i>actemos</i></p>
			<p><i>actéis</i></p>
			<p><i>acten</i></p>
		</negativo>
	</Imperativo>
	<Condicional>
		<presente>
			<p><i>actaría</i></p>
			<p><i>actarías</i></p>
			<p><i>actaría</i></p>
			<p><i>actaríamos</i></p>
			<p><i>actaríais</i></p>
			<p><i>actarían</i></p>
		</presente>
		</Condicional>
	<Infinitivo>
		<infinitivo>
			<p><i>actarse</i></p>
			<p><i>actado</i></p>
		</infinitivo>
	</Infinitivo>
	<Gerundio>
		<gerundio>
			<p><i>actándose</i></p>
			<p><i>actado</i></p>
		</gerundio>
	</Gerundio>
	<Participo>
		<participo>
			<p><i>actado</i></p>
		</participo>
	</Participo>
</template>

<template name="jam:erdar">
	<Indicativo>
		<presente>
			<p><i>ierdo</i></p>
			<p><i>ierdas</i></p>
			<p><i>ierda</i></p>
			<p><i>erdamos</i></p>
			<p><i>erdáis</i></p>
			<p><i>ierdan</i></p>
		</presente>
		<pretérito-imperfecto>
			<p><i>erdaba</i></p>
			<p><i>erdabas</i></p>
			<p><i>erdaba</i></p>
			<p><i>erdábamos</i></p>
			<p><i>erdabais</i></p>
			<p><i>erdaban</i></p>
		</pretérito-imperfecto>
		<pretérito-perfecto-simple>
			<p><i>erdé</i></p>
			<p><i>erdaste</i></p>
			<p><i>erdó</i></p>
			<p><i>erdamos</i></p>
			<p><i>erdasteis</i></p>
			<p><i>erdaron</i></p>
		</pretérito-perfecto-simple>
		<futuro>
			<p><i>erdaré</i></p>
			<p><i>erdarás</i></p>
			<p><i>erdará</i></p>
			<p><i>erdaremos</i></p>
			<p><i>erdaréis</i></p>
			<p><i>erdarán</i></p>
		</futuro>
		</Indicativo>
	<Subjuntivo>
		<presente>
			<p><i>ierde</i></p>
			<p><i>ierdes</i></p>
			<p><i>ierde</i></p>
			<p><i>erdemos</i></p>
			<p><i>erdéis</i></p>
			<p><i>ierden</i></p>
		</presente>
		<pretérito-imperfecto-1>
			<p><i>erdara</i></p>
			<p><i>erdaras</i></p>
			<p><i>erdara</i></p>
			<p><i>erdáramos</i></p>
			<p><i>erdarais</i></p>
			<p><i>erdaran</i></p>
		</pretérito-imperfecto-1>
		<pretérito-imperfecto-2>
			<p><i>erdase</i></p>
			<p><i>erdases</i></p>
			<p><i>erdase</i></p>
			<p><i>erdásemos</i></p>
			<p><i>erdaseis</i></p>
			<p><i>erdasen</i></p>
		</pretérito-imperfecto-2>
		<futuro>
			<p><i>erdare</i></p>
			<p><i>erdares</i></p>
			<p><i>erdare</i></p>
			<p><i>erdáremos</i></p>
			<p><i>erdareis</i></p>
			<p><i>erdaren</i></p>
		</futuro>
		</Subjuntivo>
	<Imperativo>
		<afirmativo>
			<p><i>ierda</i></p>
			<p><i>ierde</i></p>
			<p><i>erdemos</i></p>
			<p><i>erdad</i></p>
			<p><i>ierden</i></p>
		</afirmativo>
		<negativo>
			<p><i>ierdes</i></p>
			<p><i>ierde</i></p>
			<p><i>erdemos</i></p>
			<p><i>erdéis</i></p>
			<p><i>ierden</i></p>
		</negativo>
	</Imperativo>
	<Condicional>
		<presente>
			<p><i>erdaría</i></p>
			<p><i>erdarías</i></p>
			<p><i>erdaría</i></p>
			<p><i>erdaríamos</i></p>
			<p><i>erdaríais</i></p>
			<p><i>erdarían</i></p>
		</presente>
		</Condicional>
	<Infinitivo>
		<infinitivo>
			<p><i>erdar</i></p>
			<p><i>erdado</i></p>
		</infinitivo>
	</Infinitivo>
	<Gerundio>
		<gerundio>
			<p><i>erdando</i></p>
			<p><i>erdado</i></p>
		</gerundio>
	</Gerundio>
	<Participo>
		<participo>
			<p><i>erdado</i></p>
		</participo>
	</Participo>
</template>

<template name="manif:estar">
	<Indicativo>
		<presente>
			<p><i>iesto</i></p>
			<p><i>iestas</i></p>
			<p><i>iesta</i></p>
			<p><i>estamos</i></p>
			<p><i>estáis</i></p>
			<p><i>iestan</i></p>
		</presente>
		<pretérito-imperfecto>
			<p><i>estaba</i></p>
			<p><i>estabas</i></p>
			<p><i>estaba</i></p>
			<p><i>estábamos</i></p>
			<p><i>estabais</i></p>
			<p><i>estaban</i></p>
		</pretérito-imperfecto>
		<pretérito-perfecto-simple>
			<p><i>esté</i></p>
			<p><i>estaste</i></p>
			<p><i>estó</i></p>
			<p><i>estamos</i></p>
			<p><i>estasteis</i></p>
			<p><i>estaron</i></p>
		</pretérito-perfecto-simple>
		<futuro>
			<p><i>estaré</i></p>
			<p><i>estarás</i></p>
			<p><i>estará</i></p>
			<p><i>estaremos</i></p>
			<p><i>estaréis</i></p>
			<p><i>estarán</i></p>
		</futuro>
		</Indicativo>
	<Subjuntivo>
		<presente>
			<p><i>ieste</i></p>
			<p><i>iestes</i></p>
			<p><i>ieste</i></p>
			<p><i>estemos</i></p>
			<p><i>estéis</i></p>
			<p><i>iesten</i></p>
		</presente>
		<pretérito-imperfecto-1>
			<p><i>estara</i></p>
			<p><i>estaras</i></p>
			<p><i>estara</i></p>
			<p><i>estáramos</i></p>
			<p><i>estarais</i></p>
			<p><i>estaran</i></p>
		</pretérito-imperfecto-1>
		<pretérito-imperfecto-2>
			<p><i>estase</i></p>
			<p><i>estases</i></p>
			<p><i>estase</i></p>
			<p><i>estásemos</i></p>
			<p><i>estaseis</i></p>
			<p><i>estasen</i></p>
		</pretérito-imperfecto-2>
		<futuro>
			<p><i>estare</i></p>
			<p><i>estares</i></p>
			<p><i>estare</i></p>
			<p><i>estáremos</i></p>
			<p><i>estareis</i></p>
			<p><i>estaren</i></p>
		</futuro>
		</Subjuntivo>
	<Imperativo>
		<afirmativo>
			<p><i>iesta</i></p>
			<p><i>ieste</i></p>
			<p><i>estemos</i></p>
			<p><i>estad</i></p>
			<p><i>iesten</i></p>
		</afirmativo>
		<negativo>
			<p><i>iestes</i></p>
			<p><i>ieste</i></p>
			<p><i>estemos</i></p>
			<p><i>estéis</i></p>
			<p><i>iesten</i></p>
		</negativo>
	</Imperativo>
	<Condicional>
		<presente>
			<p><i>estaría</i></p>
			<p><i>estarías</i></p>
			<p><i>estaría</i></p>
			<p><i>estaríamos</i></p>
			<p><i>estaríais</i></p>
			<p><i>estarían</i></p>
		</presente>
		</Condicional>
	<Infinitivo>
		<infinitivo>
			<p><i>estar</i></p>
			<p><i>estado</i></p>
		</infinitivo>
	</Infinitivo>
	<Gerundio>
		<gerundio>
			<p><i>estando</i></p>
			<p><i>estado</i></p>
		</gerundio>
	</Gerundio>
	<Participo>
		<participo>
			<p><i>iesto</i></p>
		</participo>
	</Participo>
</template>

<template name="manumi:tir">
	<Indicativo>
		<presente>
			<p><i>to</i></p>
			<p><i>tes</i></p>
			<p><i>te</i></p>
			<p><i>timos</i></p>
			<p><i>tís</i></p>
			<p><i>ten</i></p>
		</presente>
		<pretérito-imperfecto>
			<p><i>tía</i></p>
			<p><i>tías</i></p>
			<p><i>tía</i></p>
			<p><i>tíamos</i></p>
			<p><i>tíais</i></p>
			<p><i>tían</i></p>
		</pretérito-imperfecto>
		<pretérito-perfecto-simple>
			<p><i>tí</i></p>
			<p><i>tiste</i></p>
			<p><i>tió</i></p>
			<p><i>timos</i></p>
			<p><i>tisteis</i></p>
			<p><i>tieron</i></p>
		</pretérito-perfecto-simple>
		<futuro>
			<p><i>tiré</i></p>
			<p><i>tirás</i></p>
			<p><i>tirá</i></p>
			<p><i>tiremos</i></p>
			<p><i>tiréis</i></p>
			<p><i>tirán</i></p>
		</futuro>
		</Indicativo>
	<Subjuntivo>
		<presente>
			<p><i>ta</i></p>
			<p><i>tas</i></p>
			<p><i>ta</i></p>
			<p><i>tamos</i></p>
			<p><i>táis</i></p>
			<p><i>tan</i></p>
		</presente>
		<pretérito-imperfecto-1>
			<p><i>tiera</i></p>
			<p><i>tieras</i></p>
			<p><i>tiera</i></p>
			<p><i>tiéramos</i></p>
			<p><i>tierais</i></p>
			<p><i>tieran</i></p>
		</pretérito-imperfecto-1>
		<pretérito-imperfecto-2>
			<p><i>tiese</i></p>
			<p><i>tieses</i></p>
			<p><i>tiese</i></p>
			<p><i>tiésemos</i></p>
			<p><i>tieseis</i></p>
			<p><i>tiesen</i></p>
		</pretérito-imperfecto-2>
		<futuro>
			<p><i>tiere</i></p>
			<p><i>tieres</i></p>
			<p><i>tiere</i></p>
			<p><i>tiéremos</i></p>
			<p><i>tiereis</i></p>
			<p><i>tieren</i></p>
		</futuro>
		</Subjuntivo>
	<Imperativo>
		<afirmativo>
			<p><i>te</i></p>
			<p><i>ta</i></p>
			<p><i>tamos</i></p>
			<p><i>tid</i></p>
			<p><i>tan</i></p>
		</afirmativo>
		<negativo>
			<p><i>tas</i></p>
			<p><i>ta</i></p>
			<p><i>tamos</i></p>
			<p><i>táis</i></p>
			<p><i>tan</i></p>
		</negativo>
	</Imperativo>
	<Condicional>
		<presente>
			<p><i>tiría</i></p>
			<p><i>tirías</i></p>
			<p><i>tiría</i></p>
			<p><i>tiríamos</i></p>
			<p><i>tiríais</i></p>
			<p><i>tirían</i></p>
		</presente>
		</Condicional>
	<Infinitivo>
		<infinitivo>
			<p><i>tir</i></p>
			<p><i>tido</i></p>
		</infinitivo>
	</Infinitivo>
	<Gerundio>
		<gerundio>
			<p><i>tiendo</i></p>
			<p><i>tido</i></p>
		</gerundio>
	</Gerundio>
	<Participo>
		<participo>
			<p><i>so</i></p>
		</participo>
	</Participo>
</template>

<template name="m:irlarse">
	<Indicativo>
		<presente>
			<p><i>irlo</i></p>
			<p><i>irlas</i></p>
			<p><i>irla</i></p>
			<p><i>irlamos</i></p>
			<p><i>irláis</i></p>
			<p><i>irlan</i></p>
		</presente>
		<pretérito-imperfecto>
			<p><i>irlaba</i></p>
			<p><i>irlabas</i></p>
			<p><i>irlaba</i></p>
			<p><i>irlábamos</i></p>
			<p><i>irlabais</i></p>
			<p><i>irlaban</i></p>
		</pretérito-imperfecto>
		<pretérito-perfecto-simple>
			<p><i>irlé</i></p>
			<p><i>irlaste</i></p>
			<p><i>irló</i></p>
			<p><i>irlamos</i></p>
			<p><i>irlasteis</i></p>
			<p><i>irlaron</i></p>
		</pretérito-perfecto-simple>
		<futuro>
			<p><i>irlaré</i></p>
			<p><i>irlarás</i></p>
			<p><i>irlará</i></p>
			<p><i>irlaremos</i></p>
			<p><i>irlaréis</i></p>
			<p><i>irlarán</i></p>
		</futuro>
		</Indicativo>
	<Subjuntivo>
		<presente>
			<p><i>irle</i></p>
			<p><i>irles</i></p>
			<p><i>irle</i></p>
			<p><i>irlemos</i></p>
			<p><i>irléis</i></p>
			<p><i>irlen</i></p>
		</presente>
		<pretérito-imperfecto-1>
			<p><i>irlara</i></p>
			<p><i>irlaras</i></p>
			<p><i>irlara</i></p>
			<p><i>irláramos</i></p>
			<p><i>irlarais</i></p>
			<p><i>irlaran</i></p>
		</pretérito-imperfecto-1>
		<pretérito-imperfecto-2>
			<p><i>irlase</i></p>
			<p><i>irlases</i></p>
			<p><i>irlase</i></p>
			<p><i>irlásemos</i></p>
			<p><i>irlaseis</i></p>
			<p><i>irlasen</i></p>
		</pretérito-imperfecto-2>
		<futuro>
			<p><i>irlare</i></p>
			<p><i>irlares</i></p>
			<p><i>irlare</i></p>
			<p><i>irláremos</i></p>
			<p><i>irlareis</i></p>
			<p><i>irlaren</i></p>
		</futuro>
		</Subjuntivo>
	<Imperativo>
		<afirmativo>
			<p><i>írlate</i></p>
			<p><i>írlese</i></p>
			<p><i>irlémonos</i></p>
			<p><i>irlaos</i></p>
			<p><i>írlense</i></p>
		</afirmativo>
		<negativo>
			<p><i>irles</i></p>
			<p><i>irle</i></p>
			<p><i>irlemos</i></p>
			<p><i>irléis</i></p>
			<p><i>irlen</i></p>
		</negativo>
	</Imperativo>
	<Condicional>
		<presente>
			<p><i>irlaría</i></p>
			<p><i>irlarías</i></p>
			<p><i>irlaría</i></p>
			<p><i>irlaríamos</i></p>
			<p><i>irlaríais</i></p>
			<p><i>irlarían</i></p>
		</presente>
		</Condicional>
	<Infinitivo>
		<infinitivo>
			<p><i>irlarse</i></p>
			<p><i>irlado</i></p>
		</infinitivo>
	</Infinitivo>
	<Gerundio>
		<gerundio>
			<p><i>irlándose</i></p>
			<p><i>irlado</i></p>
		</gerundio>
	</Gerundio>
	<Participo>
		<participo>
			<p><i>irlado</i></p>
		</participo>
	</Participo>
</template>

<template name="m:order">
	<Indicativo>
		<presente>
			<p><i>uerdo</i></p>
			<p><i>uerdes</i></p>
			<p><i>uerde</i></p>
			<p><i>ordemos</i></p>
			<p><i>ordéis</i></p>
			<p><i>uerden</i></p>
		</presente>
		<pretérito-imperfecto>
			<p><i>ordía</i></p>
			<p><i>ordías</i></p>
			<p><i>ordía</i></p>
			<p><i>ordíamos</i></p>
			<p><i>ordíais</i></p>
			<p><i>ordían</i></p>
		</pretérito-imperfecto>
		<pretérito-perfecto-simple>
			<p><i>ordí</i></p>
			<p><i>ordiste</i></p>
			<p><i>ordió</i></p>
			<p><i>ordimos</i></p>
			<p><i>ordisteis</i></p>
			<p><i>ordieron</i></p>
		</pretérito-perfecto-simple>
		<futuro>
			<p><i>orderé</i></p>
			<p><i>orderás</i></p>
			<p><i>orderá</i></p>
			<p><i>orderemos</i></p>
			<p><i>orderéis</i></p>
			<p><i>orderán</i></p>
		</futuro>
		</Indicativo>
	<Subjuntivo>
		<presente>
			<p><i>uerda</i></p>
			<p><i>uerdas</i></p>
			<p><i>uerda</i></p>
			<p><i>ordamos</i></p>
			<p><i>ordáis</i></p>
			<p><i>uerdan</i></p>
		</presente>
		<pretérito-imperfecto-1>
			<p><i>ordiera</i></p>
			<p><i>ordieras</i></p>
			<p><i>ordiera</i></p>
			<p><i>ordiéramos</i></p>
			<p><i>ordierais</i></p>
			<p><i>ordieran</i></p>
		</pretérito-imperfecto-1>
		<pretérito-imperfecto-2>
			<p><i>ordiese</i></p>
			<p><i>ordieses</i></p>
			<p><i>ordiese</i></p>
			<p><i>ordiésemos</i></p>
			<p><i>ordieseis</i></p>
			<p><i>ordiesen</i></p>
		</pretérito-imperfecto-2>
		<futuro>
			<p><i>ordiere</i></p>
			<p><i>ordieres</i></p>
			<p><i>ordiere</i></p>
			<p><i>ordiéremos</i></p>
			<p><i>ordiereis</i></p>
			<p><i>ordieren</i></p>
		</futuro>
		</Subjuntivo>
	<Imperativo>
		<afirmativo>
			<p><i>uerde</i></p>
			<p><i>uerda</i></p>
			<p><i>ordamos</i></p>
			<p><i>orded</i></p>
			<p><i>uerdan</i></p>
		</afirmativo>
		<negativo>
			<p><i>uerdas</i></p>
			<p><i>uerda</i></p>
			<p><i>ordamos</i></p>
			<p><i>ordáis</i></p>
			<p><i>uerdan</i></p>
		</negativo>
	</Imperativo>
	<Condicional>
		<presente>
			<p><i>ordería</i></p>
			<p><i>orderías</i></p>
			<p><i>ordería</i></p>
			<p><i>orderíamos</i></p>
			<p><i>orderíais</i></p>
			<p><i>orderían</i></p>
		</presente>
		</Condicional>
	<Infinitivo>
		<infinitivo>
			<p><i>order</i></p>
			<p><i>ordido</i></p>
		</infinitivo>
	</Infinitivo>
	<Gerundio>
		<gerundio>
			<p><i>ordiendo</i></p>
			<p><i>ordido</i></p>
		</gerundio>
	</Gerundio>
	<Participo>
		<participo>
			<p><i>ordido</i></p>
		</participo>
	</Participo>
</template>

<template name="na:cer">
	<Indicativo>
		<presente>
			<p><i>zco</i></p>
			<p><i>ces</i></p>
			<p><i>ce</i></p>
			<p><i>cemos</i></p>
			<p><i>céis</i></p>
			<p><i>cen</i></p>
		</presente>
		<pretérito-imperfecto>
			<p><i>cía</i></p>
			<p><i>cías</i></p>
			<p><i>cía</i></p>
			<p><i>cíamos</i></p>
			<p><i>cíais</i></p>
			<p><i>cían</i></p>
		</pretérito-imperfecto>
		<pretérito-perfecto-simple>
			<p><i>cí</i></p>
			<p><i>ciste</i></p>
			<p><i>ció</i></p>
			<p><i>cimos</i></p>
			<p><i>cisteis</i></p>
			<p><i>cieron</i></p>
		</pretérito-perfecto-simple>
		<futuro>
			<p><i>ceré</i></p>
			<p><i>cerás</i></p>
			<p><i>cerá</i></p>
			<p><i>ceremos</i></p>
			<p><i>ceréis</i></p>
			<p><i>cerán</i></p>
		</futuro>
		</Indicativo>
	<Subjuntivo>
		<presente>
			<p><i>zca</i></p>
			<p><i>zcas</i></p>
			<p><i>zca</i></p>
			<p><i>zcamos</i></p>
			<p><i>zcáis</i></p>
			<p><i>zcan</i></p>
		</presente>
		<pretérito-imperfecto-1>
			<p><i>ciera</i></p>
			<p><i>cieras</i></p>
			<p><i>ciera</i></p>
			<p><i>ciéramos</i></p>
			<p><i>cierais</i></p>
			<p><i>cieran</i></p>
		</pretérito-imperfecto-1>
		<pretérito-imperfecto-2>
			<p><i>ciese</i></p>
			<p><i>cieses</i></p>
			<p><i>ciese</i></p>
			<p><i>ciésemos</i></p>
			<p><i>cieseis</i></p>
			<p><i>ciesen</i></p>
		</pretérito-imperfecto-2>
		<futuro>
			<p><i>ciere</i></p>
			<p><i>cieres</i></p>
			<p><i>ciere</i></p>
			<p><i>ciéremos</i></p>
			<p><i>ciereis</i></p>
			<p><i>cieren</i></p>
		</futuro>
		</Subjuntivo>
	<Imperativo>
		<afirmativo>
			<p><i>ce</i></p>
			<p><i>zca</i></p>
			<p><i>zcamos</i></p>
			<p><i>ced</i></p>
			<p><i>zcan</i></p>
		</afirmativo>
		<negativo>
			<p><i>zcas</i></p>
			<p><i>zca</i></p>
			<p><i>zcamos</i></p>
			<p><i>zcáis</i></p>
			<p><i>zcan</i></p>
		</negativo>
	</Imperativo>
	<Condicional>
		<presente>
			<p><i>cería</i></p>
			<p><i>cerías</i></p>
			<p><i>cería</i></p>
			<p><i>ceríamos</i></p>
			<p><i>ceríais</i></p>
			<p><i>cerían</i></p>
		</presente>
		</Condicional>
	<Infinitivo>
		<infinitivo>
			<p><i>cer</i></p>
			<p><i>cido</i></p>
		</infinitivo>
	</Infinitivo>
	<Gerundio>
		<gerundio>
			<p><i>ciendo</i></p>
			<p><i>cido</i></p>
		</gerundio>
	</Gerundio>
	<Participo>
		<participo>
			<p><i>to</i></p>
		</participo>
	</Participo>
</template>

<template name="n:evar">
	<Indicativo>
		<presente>
			<p><i/></p>
			<p><i/></p>
			<p><i>ieva</i></p>
			<p><i/></p>
			<p><i/></p>
			<p><i/></p>
		</presente>
		<pretérito-imperfecto>
			<p><i/></p>
			<p><i/></p>
			<p><i>evaba</i></p>
			<p><i/></p>
			<p><i/></p>
			<p><i/></p>
		</pretérito-imperfecto>
		<pretérito-perfecto-simple>
			<p><i/></p>
			<p><i/></p>
			<p><i>evó</i></p>
			<p><i/></p>
			<p><i/></p>
			<p><i/></p>
		</pretérito-perfecto-simple>
		<futuro>
			<p><i/></p>
			<p><i/></p>
			<p><i>evará</i></p>
			<p><i/></p>
			<p><i/></p>
			<p><i/></p>
		</futuro>
		</Indicativo>
	<Subjuntivo>
		<presente>
			<p><i/></p>
			<p><i/></p>
			<p><i>ieve</i></p>
			<p><i/></p>
			<p><i/></p>
			<p><i/></p>
		</presente>
		<pretérito-imperfecto-1>
			<p><i/></p>
			<p><i/></p>
			<p><i>evara</i></p>
			<p><i/></p>
			<p><i/></p>
			<p><i/></p>
		</pretérito-imperfecto-1>
		<pretérito-imperfecto-2>
			<p><i/></p>
			<p><i/></p>
			<p><i>evase</i></p>
			<p><i/></p>
			<p><i/></p>
			<p><i/></p>
		</pretérito-imperfecto-2>
		<futuro>
			<p><i/></p>
			<p><i/></p>
			<p><i>evare</i></p>
			<p><i/></p>
			<p><i/></p>
			<p><i/></p>
		</futuro>
		</Subjuntivo>
	<Imperativo>
		<afirmativo>
			<p><i/></p>
			<p><i>ieve</i></p>
			<p><i/></p>
			<p><i/></p>
			<p><i/></p>
		</afirmativo>
		<negativo>
			<p><i/></p>
			<p><i>ieve</i></p>
			<p><i/></p>
			<p><i/></p>
			<p><i/></p>
		</negativo>
	</Imperativo>
	<Condicional>
		<presente>
			<p><i/></p>
			<p><i/></p>
			<p><i>evaría</i></p>
			<p><i/></p>
			<p><i/></p>
			<p><i/></p>
		</presente>
		</Condicional>
	<Infinitivo>
		<infinitivo>
			<p><i>evar</i></p>
			<p><i>evado</i></p>
		</infinitivo>
	</Infinitivo>
	<Gerundio>
		<gerundio>
			<p><i>evando</i></p>
			<p><i>evado</i></p>
		</gerundio>
	</Gerundio>
	<Participo>
		<participo>
			<p><i>evado</i></p>
		</participo>
	</Participo>
</template>

<template name="nevis:car">
	<Indicativo>
		<presente>
			<p><i/></p>
			<p><i/></p>
			<p><i>ca</i></p>
			<p><i/></p>
			<p><i/></p>
			<p><i/></p>
		</presente>
		<pretérito-imperfecto>
			<p><i/></p>
			<p><i/></p>
			<p><i>caba</i></p>
			<p><i/></p>
			<p><i/></p>
			<p><i/></p>
		</pretérito-imperfecto>
		<pretérito-perfecto-simple>
			<p><i/></p>
			<p><i/></p>
			<p><i>có</i></p>
			<p><i/></p>
			<p><i/></p>
			<p><i/></p>
		</pretérito-perfecto-simple>
		<futuro>
			<p><i/></p>
			<p><i/></p>
			<p><i>cará</i></p>
			<p><i/></p>
			<p><i/></p>
			<p><i/></p>
		</futuro>
		</Indicativo>
	<Subjuntivo>
		<presente>
			<p><i/></p>
			<p><i/></p>
			<p><i>que</i></p>
			<p><i/></p>
			<p><i/></p>
			<p><i/></p>
		</presente>
		<pretérito-imperfecto-1>
			<p><i/></p>
			<p><i/></p>
			<p><i>cara</i></p>
			<p><i/></p>
			<p><i/></p>
			<p><i/></p>
		</pretérito-imperfecto-1>
		<pretérito-imperfecto-2>
			<p><i/></p>
			<p><i/></p>
			<p><i>case</i></p>
			<p><i/></p>
			<p><i/></p>
			<p><i/></p>
		</pretérito-imperfecto-2>
		<futuro>
			<p><i/></p>
			<p><i/></p>
			<p><i>care</i></p>
			<p><i/></p>
			<p><i/></p>
			<p><i/></p>
		</futuro>
		</Subjuntivo>
	<Imperativo>
		<afirmativo>
			<p><i/></p>
			<p><i>que</i></p>
			<p><i/></p>
			<p><i/></p>
			<p><i/></p>
		</afirmativo>
		<negativo>
			<p><i/></p>
			<p><i>que</i></p>
			<p><i/></p>
			<p><i/></p>
			<p><i/></p>
		</negativo>
	</Imperativo>
	<Condicional>
		<presente>
			<p><i/></p>
			<p><i/></p>
			<p><i>caría</i></p>
			<p><i/></p>
			<p><i/></p>
			<p><i/></p>
		</presente>
		</Condicional>
	<Infinitivo>
		<infinitivo>
			<p><i>car</i></p>
			<p><i>cado</i></p>
		</infinitivo>
	</Infinitivo>
	<Gerundio>
		<gerundio>
			<p><i>cando</i></p>
			<p><i>cado</i></p>
		</gerundio>
	</Gerundio>
	<Participo>
		<participo>
			<p><i>cado</i></p>
		</participo>
	</Participo>
</template>

<template name="pas:ar">
	<Indicativo>
		<presente>
			<p><i/></p>
			<p><i/></p>
			<p><i>a</i></p>
			<p><i/></p>
			<p><i/></p>
			<p><i/></p>
		</presente>
		<pretérito-imperfecto>
			<p><i/></p>
			<p><i/></p>
			<p><i>aba</i></p>
			<p><i/></p>
			<p><i/></p>
			<p><i/></p>
		</pretérito-imperfecto>
		<pretérito-perfecto-simple>
			<p><i/></p>
			<p><i/></p>
			<p><i>ó</i></p>
			<p><i/></p>
			<p><i/></p>
			<p><i/></p>
		</pretérito-perfecto-simple>
		<futuro>
			<p><i/></p>
			<p><i/></p>
			<p><i>ará</i></p>
			<p><i/></p>
			<p><i/></p>
			<p><i/></p>
		</futuro>
		</Indicativo>
	<Subjuntivo>
		<presente>
			<p><i/></p>
			<p><i/></p>
			<p><i>e</i></p>
			<p><i/></p>
			<p><i/></p>
			<p><i/></p>
		</presente>
		<pretérito-imperfecto-1>
			<p><i/></p>
			<p><i/></p>
			<p><i>ara</i></p>
			<p><i/></p>
			<p><i/></p>
			<p><i/></p>
		</pretérito-imperfecto-1>
		<pretérito-imperfecto-2>
			<p><i/></p>
			<p><i/></p>
			<p><i>ase</i></p>
			<p><i/></p>
			<p><i/></p>
			<p><i/></p>
		</pretérito-imperfecto-2>
		<futuro>
			<p><i/></p>
			<p><i/></p>
			<p><i>are</i></p>
			<p><i/></p>
			<p><i/></p>
			<p><i/></p>
		</futuro>
		</Subjuntivo>
	<Imperativo>
		<afirmativo>
			<p><i/></p>
			<p><i>e</i></p>
			<p><i/></p>
			<p><i/></p>
			<p><i/></p>
		</afirmativo>
		<negativo>
			<p><i/></p>
			<p><i>e</i></p>
			<p><i/></p>
			<p><i/></p>
			<p><i/></p>
		</negativo>
	</Imperativo>
	<Condicional>
		<presente>
			<p><i/></p>
			<p><i/></p>
			<p><i>aría</i></p>
			<p><i/></p>
			<p><i/></p>
			<p><i/></p>
		</presente>
		</Condicional>
	<Infinitivo>
		<infinitivo>
			<p><i>ar</i></p>
			<p><i>ado</i></p>
		</infinitivo>
	</Infinitivo>
	<Gerundio>
		<gerundio>
			<p><i>ando</i></p>
			<p><i>ado</i></p>
		</gerundio>
	</Gerundio>
	<Participo>
		<participo>
			<p><i>o</i></p>
		</participo>
	</Participo>
</template>

<template name="p:erder">
	<Indicativo>
		<presente>
			<p><i>ierdo</i></p>
			<p><i>ierdes</i></p>
			<p><i>ierde</i></p>
			<p><i>erdemos</i></p>
			<p><i>erdéis</i></p>
			<p><i>ierden</i></p>
		</presente>
		<pretérito-imperfecto>
			<p><i>erdía</i></p>
			<p><i>erdías</i></p>
			<p><i>erdía</i></p>
			<p><i>erdíamos</i></p>
			<p><i>erdíais</i></p>
			<p><i>erdían</i></p>
		</pretérito-imperfecto>
		<pretérito-perfecto-simple>
			<p><i>erdí</i></p>
			<p><i>erdiste</i></p>
			<p><i>erdió</i></p>
			<p><i>erdimos</i></p>
			<p><i>erdisteis</i></p>
			<p><i>erdieron</i></p>
		</pretérito-perfecto-simple>
		<futuro>
			<p><i>erderé</i></p>
			<p><i>erderás</i></p>
			<p><i>erderá</i></p>
			<p><i>erderemos</i></p>
			<p><i>erderéis</i></p>
			<p><i>erderán</i></p>
		</futuro>
		</Indicativo>
	<Subjuntivo>
		<presente>
			<p><i>ierda</i></p>
			<p><i>ierdas</i></p>
			<p><i>ierda</i></p>
			<p><i>erdamos</i></p>
			<p><i>erdáis</i></p>
			<p><i>ierdan</i></p>
		</presente>
		<pretérito-imperfecto-1>
			<p><i>erdiera</i></p>
			<p><i>erdieras</i></p>
			<p><i>erdiera</i></p>
			<p><i>erdiéramos</i></p>
			<p><i>erdierais</i></p>
			<p><i>erdieran</i></p>
		</pretérito-imperfecto-1>
		<pretérito-imperfecto-2>
			<p><i>erdiese</i></p>
			<p><i>erdieses</i></p>
			<p><i>erdiese</i></p>
			<p><i>erdiésemos</i></p>
			<p><i>erdieseis</i></p>
			<p><i>erdiesen</i></p>
		</pretérito-imperfecto-2>
		<futuro>
			<p><i>erdiere</i></p>
			<p><i>erdieres</i></p>
			<p><i>erdiere</i></p>
			<p><i>erdiéremos</i></p>
			<p><i>erdiereis</i></p>
			<p><i>erdieren</i></p>
		</futuro>
		</Subjuntivo>
	<Imperativo>
		<afirmativo>
			<p><i>ierde</i></p>
			<p><i>ierda</i></p>
			<p><i>erdamos</i></p>
			<p><i>erded</i></p>
			<p><i>ierdan</i></p>
		</afirmativo>
		<negativo>
			<p><i>ierdas</i></p>
			<p><i>ierda</i></p>
			<p><i>erdamos</i></p>
			<p><i>erdáis</i></p>
			<p><i>ierdan</i></p>
		</negativo>
	</Imperativo>
	<Condicional>
		<presente>
			<p><i>erdería</i></p>
			<p><i>erderías</i></p>
			<p><i>erdería</i></p>
			<p><i>erderíamos</i></p>
			<p><i>erderíais</i></p>
			<p><i>erderían</i></p>
		</presente>
		</Condicional>
	<Infinitivo>
		<infinitivo>
			<p><i>erder</i></p>
			<p><i>erdido</i></p>
		</infinitivo>
	</Infinitivo>
	<Gerundio>
		<gerundio>
			<p><i>erdiendo</i></p>
			<p><i>erdido</i></p>
		</gerundio>
	</Gerundio>
	<Participo>
		<participo>
			<p><i>erdido</i></p>
		</participo>
	</Participo>
</template>

<template name="p:intarse">
	<Indicativo>
		<presente>
			<p><i>into</i></p>
			<p><i>intas</i></p>
			<p><i>inta</i></p>
			<p><i>intamos</i></p>
			<p><i>intáis</i></p>
			<p><i>intan</i></p>
		</presente>
		<pretérito-imperfecto>
			<p><i>intaba</i></p>
			<p><i>intabas</i></p>
			<p><i>intaba</i></p>
			<p><i>intábamos</i></p>
			<p><i>intabais</i></p>
			<p><i>intaban</i></p>
		</pretérito-imperfecto>
		<pretérito-perfecto-simple>
			<p><i>inté</i></p>
			<p><i>intaste</i></p>
			<p><i>intó</i></p>
			<p><i>intamos</i></p>
			<p><i>intasteis</i></p>
			<p><i>intaron</i></p>
		</pretérito-perfecto-simple>
		<futuro>
			<p><i>intaré</i></p>
			<p><i>intarás</i></p>
			<p><i>intará</i></p>
			<p><i>intaremos</i></p>
			<p><i>intaréis</i></p>
			<p><i>intarán</i></p>
		</futuro>
		</Indicativo>
	<Subjuntivo>
		<presente>
			<p><i>inte</i></p>
			<p><i>intes</i></p>
			<p><i>inte</i></p>
			<p><i>intemos</i></p>
			<p><i>intéis</i></p>
			<p><i>inten</i></p>
		</presente>
		<pretérito-imperfecto-1>
			<p><i>intara</i></p>
			<p><i>intaras</i></p>
			<p><i>intara</i></p>
			<p><i>intáramos</i></p>
			<p><i>intarais</i></p>
			<p><i>intaran</i></p>
		</pretérito-imperfecto-1>
		<pretérito-imperfecto-2>
			<p><i>intase</i></p>
			<p><i>intases</i></p>
			<p><i>intase</i></p>
			<p><i>intásemos</i></p>
			<p><i>intaseis</i></p>
			<p><i>intasen</i></p>
		</pretérito-imperfecto-2>
		<futuro>
			<p><i>intare</i></p>
			<p><i>intares</i></p>
			<p><i>intare</i></p>
			<p><i>intáremos</i></p>
			<p><i>intareis</i></p>
			<p><i>intaren</i></p>
		</futuro>
		</Subjuntivo>
	<Imperativo>
		<afirmativo>
			<p><i>íntate</i></p>
			<p><i>íntese</i></p>
			<p><i>intémonos</i></p>
			<p><i>intaos</i></p>
			<p><i>íntense</i></p>
		</afirmativo>
		<negativo>
			<p><i>intes</i></p>
			<p><i>inte</i></p>
			<p><i>intemos</i></p>
			<p><i>intéis</i></p>
			<p><i>inten</i></p>
		</negativo>
	</Imperativo>
	<Condicional>
		<presente>
			<p><i>intaría</i></p>
			<p><i>intarías</i></p>
			<p><i>intaría</i></p>
			<p><i>intaríamos</i></p>
			<p><i>intaríais</i></p>
			<p><i>intarían</i></p>
		</presente>
		</Condicional>
	<Infinitivo>
		<infinitivo>
			<p><i>intarse</i></p>
			<p><i>intado</i></p>
		</infinitivo>
	</Infinitivo>
	<Gerundio>
		<gerundio>
			<p><i>intándose</i></p>
			<p><i>intado</i></p>
		</gerundio>
	</Gerundio>
	<Participo>
		<participo>
			<p><i>intado</i></p>
		</participo>
	</Participo>
</template>

<template name="p:irrarse">
	<Indicativo>
		<presente>
			<p><i>irro</i></p>
			<p><i>irras</i></p>
			<p><i>irra</i></p>
			<p><i>irramos</i></p>
			<p><i>irráis</i></p>
			<p><i>irran</i></p>
		</presente>
		<pretérito-imperfecto>
			<p><i>irraba</i></p>
			<p><i>irrabas</i></p>
			<p><i>irraba</i></p>
			<p><i>irrábamos</i></p>
			<p><i>irrabais</i></p>
			<p><i>irraban</i></p>
		</pretérito-imperfecto>
		<pretérito-perfecto-simple>
			<p><i>irré</i></p>
			<p><i>irraste</i></p>
			<p><i>irró</i></p>
			<p><i>irramos</i></p>
			<p><i>irrasteis</i></p>
			<p><i>irraron</i></p>
		</pretérito-perfecto-simple>
		<futuro>
			<p><i>irraré</i></p>
			<p><i>irrarás</i></p>
			<p><i>irrará</i></p>
			<p><i>irraremos</i></p>
			<p><i>irraréis</i></p>
			<p><i>irrarán</i></p>
		</futuro>
		</Indicativo>
	<Subjuntivo>
		<presente>
			<p><i>irre</i></p>
			<p><i>irres</i></p>
			<p><i>irre</i></p>
			<p><i>irremos</i></p>
			<p><i>irréis</i></p>
			<p><i>irren</i></p>
		</presente>
		<pretérito-imperfecto-1>
			<p><i>irrara</i></p>
			<p><i>irraras</i></p>
			<p><i>irrara</i></p>
			<p><i>irráramos</i></p>
			<p><i>irrarais</i></p>
			<p><i>irraran</i></p>
		</pretérito-imperfecto-1>
		<pretérito-imperfecto-2>
			<p><i>irrase</i></p>
			<p><i>irrases</i></p>
			<p><i>irrase</i></p>
			<p><i>irrásemos</i></p>
			<p><i>irraseis</i></p>
			<p><i>irrasen</i></p>
		</pretérito-imperfecto-2>
		<futuro>
			<p><i>irrare</i></p>
			<p><i>irrares</i></p>
			<p><i>irrare</i></p>
			<p><i>irráremos</i></p>
			<p><i>irrareis</i></p>
			<p><i>irraren</i></p>
		</futuro>
		</Subjuntivo>
	<Imperativo>
		<afirmativo>
			<p><i>írrate</i></p>
			<p><i>írrese</i></p>
			<p><i>irrémonos</i></p>
			<p><i>irraos</i></p>
			<p><i>írrense</i></p>
		</afirmativo>
		<negativo>
			<p><i>irres</i></p>
			<p><i>irre</i></p>
			<p><i>irremos</i></p>
			<p><i>irréis</i></p>
			<p><i>irren</i></p>
		</negativo>
	</Imperativo>
	<Condicional>
		<presente>
			<p><i>irraría</i></p>
			<p><i>irrarías</i></p>
			<p><i>irraría</i></p>
			<p><i>irraríamos</i></p>
			<p><i>irraríais</i></p>
			<p><i>irrarían</i></p>
		</presente>
		</Condicional>
	<Infinitivo>
		<infinitivo>
			<p><i>irrarse</i></p>
			<p><i>irrado</i></p>
		</infinitivo>
	</Infinitivo>
	<Gerundio>
		<gerundio>
			<p><i>irrándose</i></p>
			<p><i>irrado</i></p>
		</gerundio>
	</Gerundio>
	<Participo>
		<participo>
			<p><i>irrado</i></p>
		</participo>
	</Participo>
</template>

<template name="p:oner">
	<Indicativo>
		<presente>
			<p><i>ongo</i></p>
			<p><i>ones</i></p>
			<p><i>one</i></p>
			<p><i>onemos</i></p>
			<p><i>onéis</i></p>
			<p><i>onen</i></p>
		</presente>
		<pretérito-imperfecto>
			<p><i>onía</i></p>
			<p><i>onías</i></p>
			<p><i>onía</i></p>
			<p><i>oníamos</i></p>
			<p><i>oníais</i></p>
			<p><i>onían</i></p>
		</pretérito-imperfecto>
		<pretérito-perfecto-simple>
			<p><i>use</i></p>
			<p><i>usiste</i></p>
			<p><i>uso</i></p>
			<p><i>usimos</i></p>
			<p><i>usisteis</i></p>
			<p><i>usieron</i></p>
		</pretérito-perfecto-simple>
		<futuro>
			<p><i>ondré</i></p>
			<p><i>ondrás</i></p>
			<p><i>ondrá</i></p>
			<p><i>ondremos</i></p>
			<p><i>ondréis</i></p>
			<p><i>ondrán</i></p>
		</futuro>
		</Indicativo>
	<Subjuntivo>
		<presente>
			<p><i>onga</i></p>
			<p><i>ongas</i></p>
			<p><i>onga</i></p>
			<p><i>ongamos</i></p>
			<p><i>ongáis</i></p>
			<p><i>ongan</i></p>
		</presente>
		<pretérito-imperfecto-1>
			<p><i>usiera</i></p>
			<p><i>usieras</i></p>
			<p><i>usiera</i></p>
			<p><i>usiéramos</i></p>
			<p><i>usierais</i></p>
			<p><i>usieran</i></p>
		</pretérito-imperfecto-1>
		<pretérito-imperfecto-2>
			<p><i>usiese</i></p>
			<p><i>usieses</i></p>
			<p><i>usiese</i></p>
			<p><i>usiésemos</i></p>
			<p><i>usieseis</i></p>
			<p><i>usiesen</i></p>
		</pretérito-imperfecto-2>
		<futuro>
			<p><i>usiere</i></p>
			<p><i>usieres</i></p>
			<p><i>usiere</i></p>
			<p><i>usiéremos</i></p>
			<p><i>usiereis</i></p>
			<p><i>usieren</i></p>
		</futuro>
		</Subjuntivo>
	<Imperativo>
		<afirmativo>
			<p><i>on</i></p>
			<p><i>onga</i></p>
			<p><i>ongamos</i></p>
			<p><i>oned</i></p>
			<p><i>ongan</i></p>
		</afirmativo>
		<negativo>
			<p><i>ongas</i></p>
			<p><i>onga</i></p>
			<p><i>ongamos</i></p>
			<p><i>ongáis</i></p>
			<p><i>ongan</i></p>
		</negativo>
	</Imperativo>
	<Condicional>
		<presente>
			<p><i>ondría</i></p>
			<p><i>ondrías</i></p>
			<p><i>ondría</i></p>
			<p><i>ondríamos</i></p>
			<p><i>ondríais</i></p>
			<p><i>ondrían</i></p>
		</presente>
		</Condicional>
	<Infinitivo>
		<infinitivo>
			<p><i>oner</i></p>
			<p><i>uesto</i></p>
		</infinitivo>
	</Infinitivo>
	<Gerundio>
		<gerundio>
			<p><i>oniendo</i></p>
			<p><i>uesto</i></p>
		</gerundio>
	</Gerundio>
	<Participo>
		<participo>
			<p><i>uesto</i></p>
		</participo>
	</Participo>
</template>

<template name="pose:er">
	<Indicativo>
		<presente>
			<p><i>o</i></p>
			<p><i>es</i></p>
			<p><i>e</i></p>
			<p><i>emos</i></p>
			<p><i>éis</i></p>
			<p><i>en</i></p>
		</presente>
		<pretérito-imperfecto>
			<p><i>ía</i></p>
			<p><i>ías</i></p>
			<p><i>ía</i></p>
			<p><i>íamos</i></p>
			<p><i>íais</i></p>
			<p><i>ían</i></p>
		</pretérito-imperfecto>
		<pretérito-perfecto-simple>
			<p><i>í</i></p>
			<p><i>íste</i></p>
			<p><i>yó</i></p>
			<p><i>ímos</i></p>
			<p><i>ísteis</i></p>
			<p><i>yeron</i></p>
		</pretérito-perfecto-simple>
		<futuro>
			<p><i>eré</i></p>
			<p><i>erás</i></p>
			<p><i>erá</i></p>
			<p><i>eremos</i></p>
			<p><i>eréis</i></p>
			<p><i>erán</i></p>
		</futuro>
		</Indicativo>
	<Subjuntivo>
		<presente>
			<p><i>a</i></p>
			<p><i>as</i></p>
			<p><i>a</i></p>
			<p><i>amos</i></p>
			<p><i>áis</i></p>
			<p><i>an</i></p>
		</presente>
		<pretérito-imperfecto-1>
			<p><i>yera</i></p>
			<p><i>yeras</i></p>
			<p><i>yera</i></p>
			<p><i>yéramos</i></p>
			<p><i>yerais</i></p>
			<p><i>yeran</i></p>
		</pretérito-imperfecto-1>
		<pretérito-imperfecto-2>
			<p><i>yese</i></p>
			<p><i>yeses</i></p>
			<p><i>yese</i></p>
			<p><i>yésemos</i></p>
			<p><i>yeseis</i></p>
			<p><i>yesen</i></p>
		</pretérito-imperfecto-2>
		<futuro>
			<p><i>yere</i></p>
			<p><i>yeres</i></p>
			<p><i>yere</i></p>
			<p><i>yéremos</i></p>
			<p><i>yereis</i></p>
			<p><i>yeren</i></p>
		</futuro>
		</Subjuntivo>
	<Imperativo>
		<afirmativo>
			<p><i>e</i></p>
			<p><i>a</i></p>
			<p><i>amos</i></p>
			<p><i>ed</i></p>
			<p><i>an</i></p>
		</afirmativo>
		<negativo>
			<p><i>as</i></p>
			<p><i>a</i></p>
			<p><i>amos</i></p>
			<p><i>áis</i></p>
			<p><i>an</i></p>
		</negativo>
	</Imperativo>
	<Condicional>
		<presente>
			<p><i>ería</i></p>
			<p><i>erías</i></p>
			<p><i>ería</i></p>
			<p><i>eríamos</i></p>
			<p><i>eríais</i></p>
			<p><i>erían</i></p>
		</presente>
		</Condicional>
	<Infinitivo>
		<infinitivo>
			<p><i>er</i></p>
			<p><i>ído</i></p>
		</infinitivo>
	</Infinitivo>
	<Gerundio>
		<gerundio>
			<p><i>yendo</i></p>
			<p><i>ído</i></p>
		</gerundio>
	</Gerundio>
	<Participo>
		<participo>
			<p><i>so</i></p>
		</participo>
	</Participo>
</template>

<template name="pre:nder">
	<Indicativo>
		<presente>
			<p><i>ndo</i></p>
			<p><i>ndes</i></p>
			<p><i>nde</i></p>
			<p><i>ndemos</i></p>
			<p><i>ndéis</i></p>
			<p><i>nden</i></p>
		</presente>
		<pretérito-imperfecto>
			<p><i>ndía</i></p>
			<p><i>ndías</i></p>
			<p><i>ndía</i></p>
			<p><i>ndíamos</i></p>
			<p><i>ndíais</i></p>
			<p><i>ndían</i></p>
		</pretérito-imperfecto>
		<pretérito-perfecto-simple>
			<p><i>ndí</i></p>
			<p><i>ndiste</i></p>
			<p><i>ndió</i></p>
			<p><i>ndimos</i></p>
			<p><i>ndisteis</i></p>
			<p><i>ndieron</i></p>
		</pretérito-perfecto-simple>
		<futuro>
			<p><i>nderé</i></p>
			<p><i>nderás</i></p>
			<p><i>nderá</i></p>
			<p><i>nderemos</i></p>
			<p><i>nderéis</i></p>
			<p><i>nderán</i></p>
		</futuro>
		</Indicativo>
	<Subjuntivo>
		<presente>
			<p><i>nda</i></p>
			<p><i>ndas</i></p>
			<p><i>nda</i></p>
			<p><i>ndamos</i></p>
			<p><i>ndáis</i></p>
			<p><i>ndan</i></p>
		</presente>
		<pretérito-imperfecto-1>
			<p><i>ndiera</i></p>
			<p><i>ndieras</i></p>
			<p><i>ndiera</i></p>
			<p><i>ndiéramos</i></p>
			<p><i>ndierais</i></p>
			<p><i>ndieran</i></p>
		</pretérito-imperfecto-1>
		<pretérito-imperfecto-2>
			<p><i>ndiese</i></p>
			<p><i>ndieses</i></p>
			<p><i>ndiese</i></p>
			<p><i>ndiésemos</i></p>
			<p><i>ndieseis</i></p>
			<p><i>ndiesen</i></p>
		</pretérito-imperfecto-2>
		<futuro>
			<p><i>ndiere</i></p>
			<p><i>ndieres</i></p>
			<p><i>ndiere</i></p>
			<p><i>ndiéremos</i></p>
			<p><i>ndiereis</i></p>
			<p><i>ndieren</i></p>
		</futuro>
		</Subjuntivo>
	<Imperativo>
		<afirmativo>
			<p><i>nde</i></p>
			<p><i>nda</i></p>
			<p><i>ndamos</i></p>
			<p><i>nded</i></p>
			<p><i>ndan</i></p>
		</afirmativo>
		<negativo>
			<p><i>ndas</i></p>
			<p><i>nda</i></p>
			<p><i>ndamos</i></p>
			<p><i>ndáis</i></p>
			<p><i>ndan</i></p>
		</negativo>
	</Imperativo>
	<Condicional>
		<presente>
			<p><i>ndería</i></p>
			<p><i>nderías</i></p>
			<p><i>ndería</i></p>
			<p><i>nderíamos</i></p>
			<p><i>nderíais</i></p>
			<p><i>nderían</i></p>
		</presente>
		</Condicional>
	<Infinitivo>
		<infinitivo>
			<p><i>nder</i></p>
			<p><i>ndido</i></p>
		</infinitivo>
	</Infinitivo>
	<Gerundio>
		<gerundio>
			<p><i>ndiendo</i></p>
			<p><i>ndido</i></p>
		</gerundio>
	</Gerundio>
	<Participo>
		<participo>
			<p><i>so</i></p>
		</participo>
	</Participo>
</template>

<template name="pring:ar">
	<Indicativo>
		<presente>
			<p><i/></p>
			<p><i/></p>
			<p><i>a</i></p>
			<p><i/></p>
			<p><i/></p>
			<p><i/></p>
		</presente>
		<pretérito-imperfecto>
			<p><i/></p>
			<p><i/></p>
			<p><i>aba</i></p>
			<p><i/></p>
			<p><i/></p>
			<p><i/></p>
		</pretérito-imperfecto>
		<pretérito-perfecto-simple>
			<p><i/></p>
			<p><i/></p>
			<p><i>ó</i></p>
			<p><i/></p>
			<p><i/></p>
			<p><i/></p>
		</pretérito-perfecto-simple>
		<futuro>
			<p><i/></p>
			<p><i/></p>
			<p><i>ará</i></p>
			<p><i/></p>
			<p><i/></p>
			<p><i/></p>
		</futuro>
		</Indicativo>
	<Subjuntivo>
		<presente>
			<p><i/></p>
			<p><i/></p>
			<p><i>ue</i></p>
			<p><i/></p>
			<p><i/></p>
			<p><i/></p>
		</presente>
		<pretérito-imperfecto-1>
			<p><i/></p>
			<p><i/></p>
			<p><i>ara</i></p>
			<p><i/></p>
			<p><i/></p>
			<p><i/></p>
		</pretérito-imperfecto-1>
		<pretérito-imperfecto-2>
			<p><i/></p>
			<p><i/></p>
			<p><i>ase</i></p>
			<p><i/></p>
			<p><i/></p>
			<p><i/></p>
		</pretérito-imperfecto-2>
		<futuro>
			<p><i/></p>
			<p><i/></p>
			<p><i>are</i></p>
			<p><i/></p>
			<p><i/></p>
			<p><i/></p>
		</futuro>
		</Subjuntivo>
	<Imperativo>
		<afirmativo>
			<p><i/></p>
			<p><i>ue</i></p>
			<p><i/></p>
			<p><i/></p>
			<p><i/></p>
		</afirmativo>
		<negativo>
			<p><i/></p>
			<p><i>ue</i></p>
			<p><i/></p>
			<p><i/></p>
			<p><i/></p>
		</negativo>
	</Imperativo>
	<Condicional>
		<presente>
			<p><i/></p>
			<p><i/></p>
			<p><i>aría</i></p>
			<p><i/></p>
			<p><i/></p>
			<p><i/></p>
		</presente>
		</Condicional>
	<Infinitivo>
		<infinitivo>
			<p><i>ar</i></p>
			<p><i>ado</i></p>
		</infinitivo>
	</Infinitivo>
	<Gerundio>
		<gerundio>
			<p><i>ando</i></p>
			<p><i>ado</i></p>
		</gerundio>
	</Gerundio>
	<Participo>
		<participo>
			<p><i>ado</i></p>
		</participo>
	</Participo>
</template>

<template name="quer:ellarse">
	<Indicativo>
		<presente>
			<p><i>ello</i></p>
			<p><i>ellas</i></p>
			<p><i>ella</i></p>
			<p><i>ellamos</i></p>
			<p><i>elláis</i></p>
			<p><i>ellan</i></p>
		</presente>
		<pretérito-imperfecto>
			<p><i>ellaba</i></p>
			<p><i>ellabas</i></p>
			<p><i>ellaba</i></p>
			<p><i>ellábamos</i></p>
			<p><i>ellabais</i></p>
			<p><i>ellaban</i></p>
		</pretérito-imperfecto>
		<pretérito-perfecto-simple>
			<p><i>ellé</i></p>
			<p><i>ellaste</i></p>
			<p><i>elló</i></p>
			<p><i>ellamos</i></p>
			<p><i>ellasteis</i></p>
			<p><i>ellaron</i></p>
		</pretérito-perfecto-simple>
		<futuro>
			<p><i>ellaré</i></p>
			<p><i>ellarás</i></p>
			<p><i>ellará</i></p>
			<p><i>ellaremos</i></p>
			<p><i>ellaréis</i></p>
			<p><i>ellarán</i></p>
		</futuro>
		</Indicativo>
	<Subjuntivo>
		<presente>
			<p><i>elle</i></p>
			<p><i>elles</i></p>
			<p><i>elle</i></p>
			<p><i>ellemos</i></p>
			<p><i>elléis</i></p>
			<p><i>ellen</i></p>
		</presente>
		<pretérito-imperfecto-1>
			<p><i>ellara</i></p>
			<p><i>ellaras</i></p>
			<p><i>ellara</i></p>
			<p><i>elláramos</i></p>
			<p><i>ellarais</i></p>
			<p><i>ellaran</i></p>
		</pretérito-imperfecto-1>
		<pretérito-imperfecto-2>
			<p><i>ellase</i></p>
			<p><i>ellases</i></p>
			<p><i>ellase</i></p>
			<p><i>ellásemos</i></p>
			<p><i>ellaseis</i></p>
			<p><i>ellasen</i></p>
		</pretérito-imperfecto-2>
		<futuro>
			<p><i>ellare</i></p>
			<p><i>ellares</i></p>
			<p><i>ellare</i></p>
			<p><i>elláremos</i></p>
			<p><i>ellareis</i></p>
			<p><i>ellaren</i></p>
		</futuro>
		</Subjuntivo>
	<Imperativo>
		<afirmativo>
			<p><i>éllate</i></p>
			<p><i>éllese</i></p>
			<p><i>ellémonos</i></p>
			<p><i>ellaos</i></p>
			<p><i>éllense</i></p>
		</afirmativo>
		<negativo>
			<p><i>elles</i></p>
			<p><i>elle</i></p>
			<p><i>ellemos</i></p>
			<p><i>elléis</i></p>
			<p><i>ellen</i></p>
		</negativo>
	</Imperativo>
	<Condicional>
		<presente>
			<p><i>ellaría</i></p>
			<p><i>ellarías</i></p>
			<p><i>ellaría</i></p>
			<p><i>ellaríamos</i></p>
			<p><i>ellaríais</i></p>
			<p><i>ellarían</i></p>
		</presente>
		</Condicional>
	<Infinitivo>
		<infinitivo>
			<p><i>ellarse</i></p>
			<p><i>ellado</i></p>
		</infinitivo>
	</Infinitivo>
	<Gerundio>
		<gerundio>
			<p><i>ellándose</i></p>
			<p><i>ellado</i></p>
		</gerundio>
	</Gerundio>
	<Participo>
		<participo>
			<p><i>ellado</i></p>
		</participo>
	</Participo>
</template>

<template name="real:egrarse">
	<Indicativo>
		<presente>
			<p><i>egro</i></p>
			<p><i>egras</i></p>
			<p><i>egra</i></p>
			<p><i>egramos</i></p>
			<p><i>egráis</i></p>
			<p><i>egran</i></p>
		</presente>
		<pretérito-imperfecto>
			<p><i>egraba</i></p>
			<p><i>egrabas</i></p>
			<p><i>egraba</i></p>
			<p><i>egrábamos</i></p>
			<p><i>egrabais</i></p>
			<p><i>egraban</i></p>
		</pretérito-imperfecto>
		<pretérito-perfecto-simple>
			<p><i>egré</i></p>
			<p><i>egraste</i></p>
			<p><i>egró</i></p>
			<p><i>egramos</i></p>
			<p><i>egrasteis</i></p>
			<p><i>egraron</i></p>
		</pretérito-perfecto-simple>
		<futuro>
			<p><i>egraré</i></p>
			<p><i>egrarás</i></p>
			<p><i>egrará</i></p>
			<p><i>egraremos</i></p>
			<p><i>egraréis</i></p>
			<p><i>egrarán</i></p>
		</futuro>
		</Indicativo>
	<Subjuntivo>
		<presente>
			<p><i>egre</i></p>
			<p><i>egres</i></p>
			<p><i>egre</i></p>
			<p><i>egremos</i></p>
			<p><i>egréis</i></p>
			<p><i>egren</i></p>
		</presente>
		<pretérito-imperfecto-1>
			<p><i>egrara</i></p>
			<p><i>egraras</i></p>
			<p><i>egrara</i></p>
			<p><i>egráramos</i></p>
			<p><i>egrarais</i></p>
			<p><i>egraran</i></p>
		</pretérito-imperfecto-1>
		<pretérito-imperfecto-2>
			<p><i>egrase</i></p>
			<p><i>egrases</i></p>
			<p><i>egrase</i></p>
			<p><i>egrásemos</i></p>
			<p><i>egraseis</i></p>
			<p><i>egrasen</i></p>
		</pretérito-imperfecto-2>
		<futuro>
			<p><i>egrare</i></p>
			<p><i>egrares</i></p>
			<p><i>egrare</i></p>
			<p><i>egráremos</i></p>
			<p><i>egrareis</i></p>
			<p><i>egraren</i></p>
		</futuro>
		</Subjuntivo>
	<Imperativo>
		<afirmativo>
			<p><i>égrate</i></p>
			<p><i>égrese</i></p>
			<p><i>egrémonos</i></p>
			<p><i>egraos</i></p>
			<p><i>égrense</i></p>
		</afirmativo>
		<negativo>
			<p><i>egres</i></p>
			<p><i>egre</i></p>
			<p><i>egremos</i></p>
			<p><i>egréis</i></p>
			<p><i>egren</i></p>
		</negativo>
	</Imperativo>
	<Condicional>
		<presente>
			<p><i>egraría</i></p>
			<p><i>egrarías</i></p>
			<p><i>egraría</i></p>
			<p><i>egraríamos</i></p>
			<p><i>egraríais</i></p>
			<p><i>egrarían</i></p>
		</presente>
		</Condicional>
	<Infinitivo>
		<infinitivo>
			<p><i>egrarse</i></p>
			<p><i>egrado</i></p>
		</infinitivo>
	</Infinitivo>
	<Gerundio>
		<gerundio>
			<p><i>egrándose</i></p>
			<p><i>egrado</i></p>
		</gerundio>
	</Gerundio>
	<Participo>
		<participo>
			<p><i>egrado</i></p>
		</participo>
	</Participo>
</template>

<template name="reh:urtarse">
	<Indicativo>
		<presente>
			<p><i>urto</i></p>
			<p><i>urtas</i></p>
			<p><i>urta</i></p>
			<p><i>urtamos</i></p>
			<p><i>urtáis</i></p>
			<p><i>urtan</i></p>
		</presente>
		<pretérito-imperfecto>
			<p><i>urtaba</i></p>
			<p><i>urtabas</i></p>
			<p><i>urtaba</i></p>
			<p><i>urtábamos</i></p>
			<p><i>urtabais</i></p>
			<p><i>urtaban</i></p>
		</pretérito-imperfecto>
		<pretérito-perfecto-simple>
			<p><i>urté</i></p>
			<p><i>urtaste</i></p>
			<p><i>urtó</i></p>
			<p><i>urtamos</i></p>
			<p><i>urtasteis</i></p>
			<p><i>urtaron</i></p>
		</pretérito-perfecto-simple>
		<futuro>
			<p><i>urtaré</i></p>
			<p><i>urtarás</i></p>
			<p><i>urtará</i></p>
			<p><i>urtaremos</i></p>
			<p><i>urtaréis</i></p>
			<p><i>urtarán</i></p>
		</futuro>
		</Indicativo>
	<Subjuntivo>
		<presente>
			<p><i>urte</i></p>
			<p><i>urtes</i></p>
			<p><i>urte</i></p>
			<p><i>urtemos</i></p>
			<p><i>urtéis</i></p>
			<p><i>urten</i></p>
		</presente>
		<pretérito-imperfecto-1>
			<p><i>urtara</i></p>
			<p><i>urtaras</i></p>
			<p><i>urtara</i></p>
			<p><i>urtáramos</i></p>
			<p><i>urtarais</i></p>
			<p><i>urtaran</i></p>
		</pretérito-imperfecto-1>
		<pretérito-imperfecto-2>
			<p><i>urtase</i></p>
			<p><i>urtases</i></p>
			<p><i>urtase</i></p>
			<p><i>urtásemos</i></p>
			<p><i>urtaseis</i></p>
			<p><i>urtasen</i></p>
		</pretérito-imperfecto-2>
		<futuro>
			<p><i>urtare</i></p>
			<p><i>urtares</i></p>
			<p><i>urtare</i></p>
			<p><i>urtáremos</i></p>
			<p><i>urtareis</i></p>
			<p><i>urtaren</i></p>
		</futuro>
		</Subjuntivo>
	<Imperativo>
		<afirmativo>
			<p><i>úrtate</i></p>
			<p><i>úrtese</i></p>
			<p><i>urtémonos</i></p>
			<p><i>urtaos</i></p>
			<p><i>úrtense</i></p>
		</afirmativo>
		<negativo>
			<p><i>urtes</i></p>
			<p><i>urte</i></p>
			<p><i>urtemos</i></p>
			<p><i>urtéis</i></p>
			<p><i>urten</i></p>
		</negativo>
	</Imperativo>
	<Condicional>
		<presente>
			<p><i>urtaría</i></p>
			<p><i>urtarías</i></p>
			<p><i>urtaría</i></p>
			<p><i>urtaríamos</i></p>
			<p><i>urtaríais</i></p>
			<p><i>urtarían</i></p>
		</presente>
		</Condicional>
	<Infinitivo>
		<infinitivo>
			<p><i>urtarse</i></p>
			<p><i>urtado</i></p>
		</infinitivo>
	</Infinitivo>
	<Gerundio>
		<gerundio>
			<p><i>urtándose</i></p>
			<p><i>urtado</i></p>
		</gerundio>
	</Gerundio>
	<Participo>
		<participo>
			<p><i>urtado</i></p>
		</participo>
	</Participo>
</template>

<template name="rem:ansarse">
	<Indicativo>
		<presente>
			<p><i>anso</i></p>
			<p><i>ansas</i></p>
			<p><i>ansa</i></p>
			<p><i>ansamos</i></p>
			<p><i>ansáis</i></p>
			<p><i>ansan</i></p>
		</presente>
		<pretérito-imperfecto>
			<p><i>ansaba</i></p>
			<p><i>ansabas</i></p>
			<p><i>ansaba</i></p>
			<p><i>ansábamos</i></p>
			<p><i>ansabais</i></p>
			<p><i>ansaban</i></p>
		</pretérito-imperfecto>
		<pretérito-perfecto-simple>
			<p><i>ansé</i></p>
			<p><i>ansaste</i></p>
			<p><i>ansó</i></p>
			<p><i>ansamos</i></p>
			<p><i>ansasteis</i></p>
			<p><i>ansaron</i></p>
		</pretérito-perfecto-simple>
		<futuro>
			<p><i>ansaré</i></p>
			<p><i>ansarás</i></p>
			<p><i>ansará</i></p>
			<p><i>ansaremos</i></p>
			<p><i>ansaréis</i></p>
			<p><i>ansarán</i></p>
		</futuro>
		</Indicativo>
	<Subjuntivo>
		<presente>
			<p><i>anse</i></p>
			<p><i>anses</i></p>
			<p><i>anse</i></p>
			<p><i>ansemos</i></p>
			<p><i>anséis</i></p>
			<p><i>ansen</i></p>
		</presente>
		<pretérito-imperfecto-1>
			<p><i>ansara</i></p>
			<p><i>ansaras</i></p>
			<p><i>ansara</i></p>
			<p><i>ansáramos</i></p>
			<p><i>ansarais</i></p>
			<p><i>ansaran</i></p>
		</pretérito-imperfecto-1>
		<pretérito-imperfecto-2>
			<p><i>ansase</i></p>
			<p><i>ansases</i></p>
			<p><i>ansase</i></p>
			<p><i>ansásemos</i></p>
			<p><i>ansaseis</i></p>
			<p><i>ansasen</i></p>
		</pretérito-imperfecto-2>
		<futuro>
			<p><i>ansare</i></p>
			<p><i>ansares</i></p>
			<p><i>ansare</i></p>
			<p><i>ansáremos</i></p>
			<p><i>ansareis</i></p>
			<p><i>ansaren</i></p>
		</futuro>
		</Subjuntivo>
	<Imperativo>
		<afirmativo>
			<p><i>ánsate</i></p>
			<p><i>ánsese</i></p>
			<p><i>ansémonos</i></p>
			<p><i>ansaos</i></p>
			<p><i>ánsense</i></p>
		</afirmativo>
		<negativo>
			<p><i>anses</i></p>
			<p><i>anse</i></p>
			<p><i>ansemos</i></p>
			<p><i>anséis</i></p>
			<p><i>ansen</i></p>
		</negativo>
	</Imperativo>
	<Condicional>
		<presente>
			<p><i>ansaría</i></p>
			<p><i>ansarías</i></p>
			<p><i>ansaría</i></p>
			<p><i>ansaríamos</i></p>
			<p><i>ansaríais</i></p>
			<p><i>ansarían</i></p>
		</presente>
		</Condicional>
	<Infinitivo>
		<infinitivo>
			<p><i>ansarse</i></p>
			<p><i>ansado</i></p>
		</infinitivo>
	</Infinitivo>
	<Gerundio>
		<gerundio>
			<p><i>ansándose</i></p>
			<p><i>ansado</i></p>
		</gerundio>
	</Gerundio>
	<Participo>
		<participo>
			<p><i>ansado</i></p>
		</participo>
	</Participo>
</template>

<template name="rem:ilgarse">
	<Indicativo>
		<presente>
			<p><i>ilgo</i></p>
			<p><i>ilgas</i></p>
			<p><i>ilga</i></p>
			<p><i>ilgamos</i></p>
			<p><i>ilgáis</i></p>
			<p><i>ilgan</i></p>
		</presente>
		<pretérito-imperfecto>
			<p><i>ilgaba</i></p>
			<p><i>ilgabas</i></p>
			<p><i>ilgaba</i></p>
			<p><i>ilgábamos</i></p>
			<p><i>ilgabais</i></p>
			<p><i>ilgaban</i></p>
		</pretérito-imperfecto>
		<pretérito-perfecto-simple>
			<p><i>ilgué</i></p>
			<p><i>ilgaste</i></p>
			<p><i>ilgó</i></p>
			<p><i>ilgamos</i></p>
			<p><i>ilgasteis</i></p>
			<p><i>ilgaron</i></p>
		</pretérito-perfecto-simple>
		<futuro>
			<p><i>ilgaré</i></p>
			<p><i>ilgarás</i></p>
			<p><i>ilgará</i></p>
			<p><i>ilgaremos</i></p>
			<p><i>ilgaréis</i></p>
			<p><i>ilgarán</i></p>
		</futuro>
		</Indicativo>
	<Subjuntivo>
		<presente>
			<p><i>ilgue</i></p>
			<p><i>ilgues</i></p>
			<p><i>ilgue</i></p>
			<p><i>ilguemos</i></p>
			<p><i>ilguéis</i></p>
			<p><i>ilguen</i></p>
		</presente>
		<pretérito-imperfecto-1>
			<p><i>ilgara</i></p>
			<p><i>ilgaras</i></p>
			<p><i>ilgara</i></p>
			<p><i>ilgáramos</i></p>
			<p><i>ilgarais</i></p>
			<p><i>ilgaran</i></p>
		</pretérito-imperfecto-1>
		<pretérito-imperfecto-2>
			<p><i>ilgase</i></p>
			<p><i>ilgases</i></p>
			<p><i>ilgase</i></p>
			<p><i>ilgásemos</i></p>
			<p><i>ilgaseis</i></p>
			<p><i>ilgasen</i></p>
		</pretérito-imperfecto-2>
		<futuro>
			<p><i>ilgare</i></p>
			<p><i>ilgares</i></p>
			<p><i>ilgare</i></p>
			<p><i>ilgáremos</i></p>
			<p><i>ilgareis</i></p>
			<p><i>ilgaren</i></p>
		</futuro>
		</Subjuntivo>
	<Imperativo>
		<afirmativo>
			<p><i>ílgate</i></p>
			<p><i>ílguese</i></p>
			<p><i>ilguémonos</i></p>
			<p><i>ilgaos</i></p>
			<p><i>ílguense</i></p>
		</afirmativo>
		<negativo>
			<p><i>ilgues</i></p>
			<p><i>ilgue</i></p>
			<p><i>ilguemos</i></p>
			<p><i>ilguéis</i></p>
			<p><i>ilguen</i></p>
		</negativo>
	</Imperativo>
	<Condicional>
		<presente>
			<p><i>ilgaría</i></p>
			<p><i>ilgarías</i></p>
			<p><i>ilgaría</i></p>
			<p><i>ilgaríamos</i></p>
			<p><i>ilgaríais</i></p>
			<p><i>ilgarían</i></p>
		</presente>
		</Condicional>
	<Infinitivo>
		<infinitivo>
			<p><i>ilgarse</i></p>
			<p><i>ilgado</i></p>
		</infinitivo>
	</Infinitivo>
	<Gerundio>
		<gerundio>
			<p><i>ilgándose</i></p>
			<p><i>ilgado</i></p>
		</gerundio>
	</Gerundio>
	<Participo>
		<participo>
			<p><i>ilgado</i></p>
		</participo>
	</Participo>
</template>

<template name="r:endir">
	<Indicativo>
		<presente>
			<p><i>indo</i></p>
			<p><i>indes</i></p>
			<p><i>inde</i></p>
			<p><i>endimos</i></p>
			<p><i>endís</i></p>
			<p><i>inden</i></p>
		</presente>
		<pretérito-imperfecto>
			<p><i>endía</i></p>
			<p><i>endías</i></p>
			<p><i>endía</i></p>
			<p><i>endíamos</i></p>
			<p><i>endíais</i></p>
			<p><i>endían</i></p>
		</pretérito-imperfecto>
		<pretérito-perfecto-simple>
			<p><i>endí</i></p>
			<p><i>endiste</i></p>
			<p><i>indió</i></p>
			<p><i>endimos</i></p>
			<p><i>endisteis</i></p>
			<p><i>indieron</i></p>
		</pretérito-perfecto-simple>
		<futuro>
			<p><i>endiré</i></p>
			<p><i>endirás</i></p>
			<p><i>endirá</i></p>
			<p><i>endiremos</i></p>
			<p><i>endiréis</i></p>
			<p><i>endirán</i></p>
		</futuro>
		</Indicativo>
	<Subjuntivo>
		<presente>
			<p><i>inda</i></p>
			<p><i>indas</i></p>
			<p><i>inda</i></p>
			<p><i>indamos</i></p>
			<p><i>indáis</i></p>
			<p><i>indan</i></p>
		</presente>
		<pretérito-imperfecto-1>
			<p><i>indiera</i></p>
			<p><i>indieras</i></p>
			<p><i>indiera</i></p>
			<p><i>indiéramos</i></p>
			<p><i>indierais</i></p>
			<p><i>indieran</i></p>
		</pretérito-imperfecto-1>
		<pretérito-imperfecto-2>
			<p><i>indiese</i></p>
			<p><i>indieses</i></p>
			<p><i>indiese</i></p>
			<p><i>indiésemos</i></p>
			<p><i>indieseis</i></p>
			<p><i>indiesen</i></p>
		</pretérito-imperfecto-2>
		<futuro>
			<p><i>indiere</i></p>
			<p><i>indieres</i></p>
			<p><i>indiere</i></p>
			<p><i>indiéremos</i></p>
			<p><i>indiereis</i></p>
			<p><i>indieren</i></p>
		</futuro>
		</Subjuntivo>
	<Imperativo>
		<afirmativo>
			<p><i>inde</i></p>
			<p><i>inda</i></p>
			<p><i>indamos</i></p>
			<p><i>endid</i></p>
			<p><i>indan</i></p>
		</afirmativo>
		<negativo>
			<p><i>indas</i></p>
			<p><i>inda</i></p>
			<p><i>indamos</i></p>
			<p><i>indáis</i></p>
			<p><i>indan</i></p>
		</negativo>
	</Imperativo>
	<Condicional>
		<presente>
			<p><i>endiría</i></p>
			<p><i>endirías</i></p>
			<p><i>endiría</i></p>
			<p><i>endiríamos</i></p>
			<p><i>endiríais</i></p>
			<p><i>endirían</i></p>
		</presente>
		</Condicional>
	<Infinitivo>
		<infinitivo>
			<p><i>endir</i></p>
			<p><i>endido</i></p>
		</infinitivo>
	</Infinitivo>
	<Gerundio>
		<gerundio>
			<p><i>indiendo</i></p>
			<p><i>endido</i></p>
		</gerundio>
	</Gerundio>
	<Participo>
		<participo>
			<p><i>endido</i></p>
		</participo>
	</Participo>
</template>

<template name="res:olgar">
	<Indicativo>
		<presente>
			<p><i>uelgo</i></p>
			<p><i>uelgas</i></p>
			<p><i>uelga</i></p>
			<p><i>olgamos</i></p>
			<p><i>olgáis</i></p>
			<p><i>uelgan</i></p>
		</presente>
		<pretérito-imperfecto>
			<p><i>olgaba</i></p>
			<p><i>olgabas</i></p>
			<p><i>olgaba</i></p>
			<p><i>olgábamos</i></p>
			<p><i>olgabais</i></p>
			<p><i>olgaban</i></p>
		</pretérito-imperfecto>
		<pretérito-perfecto-simple>
			<p><i>olgé</i></p>
			<p><i>olgaste</i></p>
			<p><i>olgó</i></p>
			<p><i>olgamos</i></p>
			<p><i>olgasteis</i></p>
			<p><i>olgaron</i></p>
		</pretérito-perfecto-simple>
		<futuro>
			<p><i>olgaré</i></p>
			<p><i>olgarás</i></p>
			<p><i>olgará</i></p>
			<p><i>olgaremos</i></p>
			<p><i>olgaréis</i></p>
			<p><i>olgarán</i></p>
		</futuro>
		</Indicativo>
	<Subjuntivo>
		<presente>
			<p><i>uelge</i></p>
			<p><i>uelges</i></p>
			<p><i>uelge</i></p>
			<p><i>olgemos</i></p>
			<p><i>olgéis</i></p>
			<p><i>uelgen</i></p>
		</presente>
		<pretérito-imperfecto-1>
			<p><i>olgara</i></p>
			<p><i>olgaras</i></p>
			<p><i>olgara</i></p>
			<p><i>olgáramos</i></p>
			<p><i>olgarais</i></p>
			<p><i>olgaran</i></p>
		</pretérito-imperfecto-1>
		<pretérito-imperfecto-2>
			<p><i>olgase</i></p>
			<p><i>olgases</i></p>
			<p><i>olgase</i></p>
			<p><i>olgásemos</i></p>
			<p><i>olgaseis</i></p>
			<p><i>olgasen</i></p>
		</pretérito-imperfecto-2>
		<futuro>
			<p><i>olgare</i></p>
			<p><i>olgares</i></p>
			<p><i>olgare</i></p>
			<p><i>olgáremos</i></p>
			<p><i>olgareis</i></p>
			<p><i>olgaren</i></p>
		</futuro>
		</Subjuntivo>
	<Imperativo>
		<afirmativo>
			<p><i>uelga</i></p>
			<p><i>uelge</i></p>
			<p><i>olgemos</i></p>
			<p><i>olgad</i></p>
			<p><i>uelgen</i></p>
		</afirmativo>
		<negativo>
			<p><i>uelges</i></p>
			<p><i>uelge</i></p>
			<p><i>olgemos</i></p>
			<p><i>olgéis</i></p>
			<p><i>uelgen</i></p>
		</negativo>
	</Imperativo>
	<Condicional>
		<presente>
			<p><i>olgaría</i></p>
			<p><i>olgarías</i></p>
			<p><i>olgaría</i></p>
			<p><i>olgaríamos</i></p>
			<p><i>olgaríais</i></p>
			<p><i>olgarían</i></p>
		</presente>
		</Condicional>
	<Infinitivo>
		<infinitivo>
			<p><i>olgar</i></p>
			<p><i>olgado</i></p>
		</infinitivo>
	</Infinitivo>
	<Gerundio>
		<gerundio>
			<p><i>olgando</i></p>
			<p><i>olgado</i></p>
		</gerundio>
	</Gerundio>
	<Participo>
		<participo>
			<p><i>olgado</i></p>
		</participo>
	</Participo>
</template>

<template name="ret:emblar">
	<Indicativo>
		<presente>
			<p><i>iemblo</i></p>
			<p><i>iemblas</i></p>
			<p><i>iembla</i></p>
			<p><i>emblamos</i></p>
			<p><i>embláis</i></p>
			<p><i>iemblan</i></p>
		</presente>
		<pretérito-imperfecto>
			<p><i>emblaba</i></p>
			<p><i>emblabas</i></p>
			<p><i>emblaba</i></p>
			<p><i>emblábamos</i></p>
			<p><i>emblabais</i></p>
			<p><i>emblaban</i></p>
		</pretérito-imperfecto>
		<pretérito-perfecto-simple>
			<p><i>emblé</i></p>
			<p><i>emblaste</i></p>
			<p><i>embló</i></p>
			<p><i>emblamos</i></p>
			<p><i>emblasteis</i></p>
			<p><i>emblaron</i></p>
		</pretérito-perfecto-simple>
		<futuro>
			<p><i>emblaré</i></p>
			<p><i>emblarás</i></p>
			<p><i>emblará</i></p>
			<p><i>emblaremos</i></p>
			<p><i>emblaréis</i></p>
			<p><i>emblarán</i></p>
		</futuro>
		</Indicativo>
	<Subjuntivo>
		<presente>
			<p><i>iemble</i></p>
			<p><i>iembles</i></p>
			<p><i>iemble</i></p>
			<p><i>emblemos</i></p>
			<p><i>embléis</i></p>
			<p><i>iemblen</i></p>
		</presente>
		<pretérito-imperfecto-1>
			<p><i>emblara</i></p>
			<p><i>emblaras</i></p>
			<p><i>emblara</i></p>
			<p><i>embláramos</i></p>
			<p><i>emblarais</i></p>
			<p><i>emblaran</i></p>
		</pretérito-imperfecto-1>
		<pretérito-imperfecto-2>
			<p><i>emblase</i></p>
			<p><i>emblases</i></p>
			<p><i>emblase</i></p>
			<p><i>emblásemos</i></p>
			<p><i>emblaseis</i></p>
			<p><i>emblasen</i></p>
		</pretérito-imperfecto-2>
		<futuro>
			<p><i>emblare</i></p>
			<p><i>emblares</i></p>
			<p><i>emblare</i></p>
			<p><i>embláremos</i></p>
			<p><i>emblareis</i></p>
			<p><i>emblaren</i></p>
		</futuro>
		</Subjuntivo>
	<Imperativo>
		<afirmativo>
			<p><i>iembla</i></p>
			<p><i>iemble</i></p>
			<p><i>emblemos</i></p>
			<p><i>emblad</i></p>
			<p><i>iemblen</i></p>
		</afirmativo>
		<negativo>
			<p><i>iembles</i></p>
			<p><i>iemble</i></p>
			<p><i>emblemos</i></p>
			<p><i>embléis</i></p>
			<p><i>iemblen</i></p>
		</negativo>
	</Imperativo>
	<Condicional>
		<presente>
			<p><i>emblaría</i></p>
			<p><i>emblarías</i></p>
			<p><i>emblaría</i></p>
			<p><i>emblaríamos</i></p>
			<p><i>emblaríais</i></p>
			<p><i>emblarían</i></p>
		</presente>
		</Condicional>
	<Infinitivo>
		<infinitivo>
			<p><i>emblar</i></p>
			<p><i>emblado</i></p>
		</infinitivo>
	</Infinitivo>
	<Gerundio>
		<gerundio>
			<p><i>emblando</i></p>
			<p><i>emblado</i></p>
		</gerundio>
	</Gerundio>
	<Participo>
		<participo>
			<p><i>emblado</i></p>
		</participo>
	</Participo>
</template>

<template name="ret:orcer">
	<Indicativo>
		<presente>
			<p><i>uerzo</i></p>
			<p><i>uerces</i></p>
			<p><i>uerce</i></p>
			<p><i>orcemos</i></p>
			<p><i>orcéis</i></p>
			<p><i>uercen</i></p>
		</presente>
		<pretérito-imperfecto>
			<p><i>orcía</i></p>
			<p><i>orcías</i></p>
			<p><i>orcía</i></p>
			<p><i>orcíamos</i></p>
			<p><i>orcíais</i></p>
			<p><i>orcían</i></p>
		</pretérito-imperfecto>
		<pretérito-perfecto-simple>
			<p><i>orcí</i></p>
			<p><i>orciste</i></p>
			<p><i>orció</i></p>
			<p><i>orcimos</i></p>
			<p><i>orcisteis</i></p>
			<p><i>orcieron</i></p>
		</pretérito-perfecto-simple>
		<futuro>
			<p><i>orceré</i></p>
			<p><i>orcerás</i></p>
			<p><i>orcerá</i></p>
			<p><i>orceremos</i></p>
			<p><i>orceréis</i></p>
			<p><i>orcerán</i></p>
		</futuro>
		</Indicativo>
	<Subjuntivo>
		<presente>
			<p><i>uerza</i></p>
			<p><i>uerzas</i></p>
			<p><i>uerza</i></p>
			<p><i>orzamos</i></p>
			<p><i>orzáis</i></p>
			<p><i>uerzan</i></p>
		</presente>
		<pretérito-imperfecto-1>
			<p><i>orciera</i></p>
			<p><i>orcieras</i></p>
			<p><i>orciera</i></p>
			<p><i>orciéramos</i></p>
			<p><i>orcierais</i></p>
			<p><i>orcieran</i></p>
		</pretérito-imperfecto-1>
		<pretérito-imperfecto-2>
			<p><i>orciese</i></p>
			<p><i>orcieses</i></p>
			<p><i>orciese</i></p>
			<p><i>orciésemos</i></p>
			<p><i>orcieseis</i></p>
			<p><i>orciesen</i></p>
		</pretérito-imperfecto-2>
		<futuro>
			<p><i>orciere</i></p>
			<p><i>orcieres</i></p>
			<p><i>orciere</i></p>
			<p><i>orciéremos</i></p>
			<p><i>orciereis</i></p>
			<p><i>orcieren</i></p>
		</futuro>
		</Subjuntivo>
	<Imperativo>
		<afirmativo>
			<p><i>uerce</i></p>
			<p><i>uerza</i></p>
			<p><i>orzamos</i></p>
			<p><i>orced</i></p>
			<p><i>uerzan</i></p>
		</afirmativo>
		<negativo>
			<p><i>uerzas</i></p>
			<p><i>uerza</i></p>
			<p><i>orzamos</i></p>
			<p><i>orzáis</i></p>
			<p><i>uerzan</i></p>
		</negativo>
	</Imperativo>
	<Condicional>
		<presente>
			<p><i>orcería</i></p>
			<p><i>orcerías</i></p>
			<p><i>orcería</i></p>
			<p><i>orceríamos</i></p>
			<p><i>orceríais</i></p>
			<p><i>orcerían</i></p>
		</presente>
		</Condicional>
	<Infinitivo>
		<infinitivo>
			<p><i>orcer</i></p>
			<p><i>orcido</i></p>
		</infinitivo>
	</Infinitivo>
	<Gerundio>
		<gerundio>
			<p><i>orciendo</i></p>
			<p><i>orcido</i></p>
		</gerundio>
	</Gerundio>
	<Participo>
		<participo>
			<p><i>uerto</i></p>
		</participo>
	</Participo>
</template>

<template name="retr:eparse">
	<Indicativo>
		<presente>
			<p><i>epo</i></p>
			<p><i>epas</i></p>
			<p><i>epa</i></p>
			<p><i>epamos</i></p>
			<p><i>epáis</i></p>
			<p><i>epan</i></p>
		</presente>
		<pretérito-imperfecto>
			<p><i>epaba</i></p>
			<p><i>epabas</i></p>
			<p><i>epaba</i></p>
			<p><i>epábamos</i></p>
			<p><i>epabais</i></p>
			<p><i>epaban</i></p>
		</pretérito-imperfecto>
		<pretérito-perfecto-simple>
			<p><i>epé</i></p>
			<p><i>epaste</i></p>
			<p><i>epó</i></p>
			<p><i>epamos</i></p>
			<p><i>epasteis</i></p>
			<p><i>eparon</i></p>
		</pretérito-perfecto-simple>
		<futuro>
			<p><i>eparé</i></p>
			<p><i>eparás</i></p>
			<p><i>epará</i></p>
			<p><i>eparemos</i></p>
			<p><i>eparéis</i></p>
			<p><i>eparán</i></p>
		</futuro>
		</Indicativo>
	<Subjuntivo>
		<presente>
			<p><i>epe</i></p>
			<p><i>epes</i></p>
			<p><i>epe</i></p>
			<p><i>epemos</i></p>
			<p><i>epéis</i></p>
			<p><i>epen</i></p>
		</presente>
		<pretérito-imperfecto-1>
			<p><i>epara</i></p>
			<p><i>eparas</i></p>
			<p><i>epara</i></p>
			<p><i>epáramos</i></p>
			<p><i>eparais</i></p>
			<p><i>eparan</i></p>
		</pretérito-imperfecto-1>
		<pretérito-imperfecto-2>
			<p><i>epase</i></p>
			<p><i>epases</i></p>
			<p><i>epase</i></p>
			<p><i>epásemos</i></p>
			<p><i>epaseis</i></p>
			<p><i>epasen</i></p>
		</pretérito-imperfecto-2>
		<futuro>
			<p><i>epare</i></p>
			<p><i>epares</i></p>
			<p><i>epare</i></p>
			<p><i>epáremos</i></p>
			<p><i>epareis</i></p>
			<p><i>eparen</i></p>
		</futuro>
		</Subjuntivo>
	<Imperativo>
		<afirmativo>
			<p><i>épate</i></p>
			<p><i>épese</i></p>
			<p><i>epémonos</i></p>
			<p><i>epaos</i></p>
			<p><i>épense</i></p>
		</afirmativo>
		<negativo>
			<p><i>epes</i></p>
			<p><i>epe</i></p>
			<p><i>epemos</i></p>
			<p><i>epéis</i></p>
			<p><i>epen</i></p>
		</negativo>
	</Imperativo>
	<Condicional>
		<presente>
			<p><i>eparía</i></p>
			<p><i>eparías</i></p>
			<p><i>eparía</i></p>
			<p><i>eparíamos</i></p>
			<p><i>eparíais</i></p>
			<p><i>eparían</i></p>
		</presente>
		</Condicional>
	<Infinitivo>
		<infinitivo>
			<p><i>eparse</i></p>
			<p><i>epado</i></p>
		</infinitivo>
	</Infinitivo>
	<Gerundio>
		<gerundio>
			<p><i>epándose</i></p>
			<p><i>epado</i></p>
		</gerundio>
	</Gerundio>
	<Participo>
		<participo>
			<p><i>epado</i></p>
		</participo>
	</Participo>
</template>

<template name="rev:erter">
	<Indicativo>
		<presente>
			<p><i>ierto</i></p>
			<p><i>iertes</i></p>
			<p><i>ierte</i></p>
			<p><i>ertemos</i></p>
			<p><i>ertéis</i></p>
			<p><i>ierten</i></p>
		</presente>
		<pretérito-imperfecto>
			<p><i>ertía</i></p>
			<p><i>ertías</i></p>
			<p><i>ertía</i></p>
			<p><i>ertíamos</i></p>
			<p><i>ertíais</i></p>
			<p><i>ertían</i></p>
		</pretérito-imperfecto>
		<pretérito-perfecto-simple>
			<p><i>ertí</i></p>
			<p><i>ertiste</i></p>
			<p><i>ertió</i></p>
			<p><i>ertimos</i></p>
			<p><i>ertisteis</i></p>
			<p><i>ertieron</i></p>
		</pretérito-perfecto-simple>
		<futuro>
			<p><i>erteré</i></p>
			<p><i>erterás</i></p>
			<p><i>erterá</i></p>
			<p><i>erteremos</i></p>
			<p><i>erteréis</i></p>
			<p><i>erterán</i></p>
		</futuro>
		</Indicativo>
	<Subjuntivo>
		<presente>
			<p><i>ierta</i></p>
			<p><i>iertas</i></p>
			<p><i>ierta</i></p>
			<p><i>ertamos</i></p>
			<p><i>ertáis</i></p>
			<p><i>iertan</i></p>
		</presente>
		<pretérito-imperfecto-1>
			<p><i>ertiera</i></p>
			<p><i>ertieras</i></p>
			<p><i>ertiera</i></p>
			<p><i>ertiéramos</i></p>
			<p><i>ertierais</i></p>
			<p><i>ertieran</i></p>
		</pretérito-imperfecto-1>
		<pretérito-imperfecto-2>
			<p><i>ertiese</i></p>
			<p><i>ertieses</i></p>
			<p><i>ertiese</i></p>
			<p><i>ertiésemos</i></p>
			<p><i>ertieseis</i></p>
			<p><i>ertiesen</i></p>
		</pretérito-imperfecto-2>
		<futuro>
			<p><i>ertiere</i></p>
			<p><i>ertieres</i></p>
			<p><i>ertiere</i></p>
			<p><i>ertiéremos</i></p>
			<p><i>ertiereis</i></p>
			<p><i>ertieren</i></p>
		</futuro>
		</Subjuntivo>
	<Imperativo>
		<afirmativo>
			<p><i>ierte</i></p>
			<p><i>ierta</i></p>
			<p><i>ertamos</i></p>
			<p><i>erted</i></p>
			<p><i>iertan</i></p>
		</afirmativo>
		<negativo>
			<p><i>iertas</i></p>
			<p><i>ierta</i></p>
			<p><i>ertamos</i></p>
			<p><i>ertáis</i></p>
			<p><i>iertan</i></p>
		</negativo>
	</Imperativo>
	<Condicional>
		<presente>
			<p><i>ertería</i></p>
			<p><i>erterías</i></p>
			<p><i>ertería</i></p>
			<p><i>erteríamos</i></p>
			<p><i>erteríais</i></p>
			<p><i>erterían</i></p>
		</presente>
		</Condicional>
	<Infinitivo>
		<infinitivo>
			<p><i>erter</i></p>
			<p><i>ertido</i></p>
		</infinitivo>
	</Infinitivo>
	<Gerundio>
		<gerundio>
			<p><i>ertiendo</i></p>
			<p><i>ertido</i></p>
		</gerundio>
	</Gerundio>
	<Participo>
		<participo>
			<p><i>ertido</i></p>
		</participo>
	</Participo>
</template>

<template name="rev:olcar">
	<Indicativo>
		<presente>
			<p><i>uelco</i></p>
			<p><i>uelcas</i></p>
			<p><i>uelca</i></p>
			<p><i>olcamos</i></p>
			<p><i>olcáis</i></p>
			<p><i>uelcan</i></p>
		</presente>
		<pretérito-imperfecto>
			<p><i>olcaba</i></p>
			<p><i>olcabas</i></p>
			<p><i>olcaba</i></p>
			<p><i>olcábamos</i></p>
			<p><i>olcabais</i></p>
			<p><i>olcaban</i></p>
		</pretérito-imperfecto>
		<pretérito-perfecto-simple>
			<p><i>olqué</i></p>
			<p><i>olcaste</i></p>
			<p><i>olcó</i></p>
			<p><i>olcamos</i></p>
			<p><i>olcasteis</i></p>
			<p><i>olcaron</i></p>
		</pretérito-perfecto-simple>
		<futuro>
			<p><i>olcaré</i></p>
			<p><i>olcarás</i></p>
			<p><i>olcará</i></p>
			<p><i>olcaremos</i></p>
			<p><i>olcaréis</i></p>
			<p><i>olcarán</i></p>
		</futuro>
		</Indicativo>
	<Subjuntivo>
		<presente>
			<p><i>uelque</i></p>
			<p><i>uelques</i></p>
			<p><i>uelque</i></p>
			<p><i>olquemos</i></p>
			<p><i>olquéis</i></p>
			<p><i>uelquen</i></p>
		</presente>
		<pretérito-imperfecto-1>
			<p><i>olcara</i></p>
			<p><i>olcaras</i></p>
			<p><i>olcara</i></p>
			<p><i>olcáramos</i></p>
			<p><i>olcarais</i></p>
			<p><i>olcaran</i></p>
		</pretérito-imperfecto-1>
		<pretérito-imperfecto-2>
			<p><i>olcase</i></p>
			<p><i>olcases</i></p>
			<p><i>olcase</i></p>
			<p><i>olcásemos</i></p>
			<p><i>olcaseis</i></p>
			<p><i>olcasen</i></p>
		</pretérito-imperfecto-2>
		<futuro>
			<p><i>olcare</i></p>
			<p><i>olcares</i></p>
			<p><i>olcare</i></p>
			<p><i>olcáremos</i></p>
			<p><i>olcareis</i></p>
			<p><i>olcaren</i></p>
		</futuro>
		</Subjuntivo>
	<Imperativo>
		<afirmativo>
			<p><i>uelca</i></p>
			<p><i>uelque</i></p>
			<p><i>olquemos</i></p>
			<p><i>olcad</i></p>
			<p><i>uelquen</i></p>
		</afirmativo>
		<negativo>
			<p><i>uelques</i></p>
			<p><i>uelque</i></p>
			<p><i>olquemos</i></p>
			<p><i>olquéis</i></p>
			<p><i>uelquen</i></p>
		</negativo>
	</Imperativo>
	<Condicional>
		<presente>
			<p><i>olcaría</i></p>
			<p><i>olcarías</i></p>
			<p><i>olcaría</i></p>
			<p><i>olcaríamos</i></p>
			<p><i>olcaríais</i></p>
			<p><i>olcarían</i></p>
		</presente>
		</Condicional>
	<Infinitivo>
		<infinitivo>
			<p><i>olcar</i></p>
			<p><i>olcado</i></p>
		</infinitivo>
	</Infinitivo>
	<Gerundio>
		<gerundio>
			<p><i>olcando</i></p>
			<p><i>olcado</i></p>
		</gerundio>
	</Gerundio>
	<Participo>
		<participo>
			<p><i>olcado</i></p>
		</participo>
	</Participo>
</template>

<template name="roc:iar">
	<Indicativo>
		<presente>
			<p><i/></p>
			<p><i/></p>
			<p><i>ía</i></p>
			<p><i/></p>
			<p><i/></p>
			<p><i/></p>
		</presente>
		<pretérito-imperfecto>
			<p><i/></p>
			<p><i/></p>
			<p><i>iaba</i></p>
			<p><i/></p>
			<p><i/></p>
			<p><i/></p>
		</pretérito-imperfecto>
		<pretérito-perfecto-simple>
			<p><i/></p>
			<p><i/></p>
			<p><i>ió</i></p>
			<p><i/></p>
			<p><i/></p>
			<p><i/></p>
		</pretérito-perfecto-simple>
		<futuro>
			<p><i/></p>
			<p><i/></p>
			<p><i>iará</i></p>
			<p><i/></p>
			<p><i/></p>
			<p><i/></p>
		</futuro>
		</Indicativo>
	<Subjuntivo>
		<presente>
			<p><i/></p>
			<p><i/></p>
			<p><i>íe</i></p>
			<p><i/></p>
			<p><i/></p>
			<p><i/></p>
		</presente>
		<pretérito-imperfecto-1>
			<p><i/></p>
			<p><i/></p>
			<p><i>iara</i></p>
			<p><i/></p>
			<p><i/></p>
			<p><i/></p>
		</pretérito-imperfecto-1>
		<pretérito-imperfecto-2>
			<p><i/></p>
			<p><i/></p>
			<p><i>iase</i></p>
			<p><i/></p>
			<p><i/></p>
			<p><i/></p>
		</pretérito-imperfecto-2>
		<futuro>
			<p><i/></p>
			<p><i/></p>
			<p><i>iare</i></p>
			<p><i/></p>
			<p><i/></p>
			<p><i/></p>
		</futuro>
		</Subjuntivo>
	<Imperativo>
		<afirmativo>
			<p><i/></p>
			<p><i>íe</i></p>
			<p><i/></p>
			<p><i/></p>
			<p><i/></p>
		</afirmativo>
		<negativo>
			<p><i/></p>
			<p><i>íe</i></p>
			<p><i/></p>
			<p><i/></p>
			<p><i/></p>
		</negativo>
	</Imperativo>
	<Condicional>
		<presente>
			<p><i/></p>
			<p><i/></p>
			<p><i>iaría</i></p>
			<p><i/></p>
			<p><i/></p>
			<p><i/></p>
		</presente>
		</Condicional>
	<Infinitivo>
		<infinitivo>
			<p><i>iar</i></p>
			<p><i>iado</i></p>
		</infinitivo>
	</Infinitivo>
	<Gerundio>
		<gerundio>
			<p><i>iando</i></p>
			<p><i>iado</i></p>
		</gerundio>
	</Gerundio>
	<Participo>
		<participo>
			<p><i>iado</i></p>
		</participo>
	</Participo>
</template>

<template name="r:ogar">
	<Indicativo>
		<presente>
			<p><i>uego</i></p>
			<p><i>uegas</i></p>
			<p><i>uega</i></p>
			<p><i>ogamos</i></p>
			<p><i>ogáis</i></p>
			<p><i>uegan</i></p>
		</presente>
		<pretérito-imperfecto>
			<p><i>ogaba</i></p>
			<p><i>ogabas</i></p>
			<p><i>ogaba</i></p>
			<p><i>ogábamos</i></p>
			<p><i>ogabais</i></p>
			<p><i>ogaban</i></p>
		</pretérito-imperfecto>
		<pretérito-perfecto-simple>
			<p><i>ogué</i></p>
			<p><i>ogaste</i></p>
			<p><i>ogó</i></p>
			<p><i>ogamos</i></p>
			<p><i>ogasteis</i></p>
			<p><i>ogaron</i></p>
		</pretérito-perfecto-simple>
		<futuro>
			<p><i>ogaré</i></p>
			<p><i>ogarás</i></p>
			<p><i>ogará</i></p>
			<p><i>ogaremos</i></p>
			<p><i>ogaréis</i></p>
			<p><i>ogarán</i></p>
		</futuro>
		</Indicativo>
	<Subjuntivo>
		<presente>
			<p><i>uegue</i></p>
			<p><i>uegues</i></p>
			<p><i>uegue</i></p>
			<p><i>oguemos</i></p>
			<p><i>oguéis</i></p>
			<p><i>ueguen</i></p>
		</presente>
		<pretérito-imperfecto-1>
			<p><i>ogara</i></p>
			<p><i>ogaras</i></p>
			<p><i>ogara</i></p>
			<p><i>ogáramos</i></p>
			<p><i>ogarais</i></p>
			<p><i>ogaran</i></p>
		</pretérito-imperfecto-1>
		<pretérito-imperfecto-2>
			<p><i>ogase</i></p>
			<p><i>ogases</i></p>
			<p><i>ogase</i></p>
			<p><i>ogásemos</i></p>
			<p><i>ogaseis</i></p>
			<p><i>ogasen</i></p>
		</pretérito-imperfecto-2>
		<futuro>
			<p><i>ogare</i></p>
			<p><i>ogares</i></p>
			<p><i>ogare</i></p>
			<p><i>ogáremos</i></p>
			<p><i>ogareis</i></p>
			<p><i>ogaren</i></p>
		</futuro>
		</Subjuntivo>
	<Imperativo>
		<afirmativo>
			<p><i>uega</i></p>
			<p><i>uegue</i></p>
			<p><i>oguemos</i></p>
			<p><i>ogad</i></p>
			<p><i>ueguen</i></p>
		</afirmativo>
		<negativo>
			<p><i>uegues</i></p>
			<p><i>uegue</i></p>
			<p><i>oguemos</i></p>
			<p><i>oguéis</i></p>
			<p><i>ueguen</i></p>
		</negativo>
	</Imperativo>
	<Condicional>
		<presente>
			<p><i>ogaría</i></p>
			<p><i>ogarías</i></p>
			<p><i>ogaría</i></p>
			<p><i>ogaríamos</i></p>
			<p><i>ogaríais</i></p>
			<p><i>ogarían</i></p>
		</presente>
		</Condicional>
	<Infinitivo>
		<infinitivo>
			<p><i>ogar</i></p>
			<p><i>ogado</i></p>
		</infinitivo>
	</Infinitivo>
	<Gerundio>
		<gerundio>
			<p><i>ogando</i></p>
			<p><i>ogado</i></p>
		</gerundio>
	</Gerundio>
	<Participo>
		<participo>
			<p><i>ogado</i></p>
		</participo>
	</Participo>
</template>

<template name="ro:mper">
	<Indicativo>
		<presente>
			<p><i>mpo</i></p>
			<p><i>mpes</i></p>
			<p><i>mpe</i></p>
			<p><i>mpemos</i></p>
			<p><i>mpéis</i></p>
			<p><i>mpen</i></p>
		</presente>
		<pretérito-imperfecto>
			<p><i>mpía</i></p>
			<p><i>mpías</i></p>
			<p><i>mpía</i></p>
			<p><i>mpíamos</i></p>
			<p><i>mpíais</i></p>
			<p><i>mpían</i></p>
		</pretérito-imperfecto>
		<pretérito-perfecto-simple>
			<p><i>mpí</i></p>
			<p><i>mpiste</i></p>
			<p><i>mpió</i></p>
			<p><i>mpimos</i></p>
			<p><i>mpisteis</i></p>
			<p><i>mpieron</i></p>
		</pretérito-perfecto-simple>
		<futuro>
			<p><i>mperé</i></p>
			<p><i>mperás</i></p>
			<p><i>mperá</i></p>
			<p><i>mperemos</i></p>
			<p><i>mperéis</i></p>
			<p><i>mperán</i></p>
		</futuro>
		</Indicativo>
	<Subjuntivo>
		<presente>
			<p><i>mpa</i></p>
			<p><i>mpas</i></p>
			<p><i>mpa</i></p>
			<p><i>mpamos</i></p>
			<p><i>mpáis</i></p>
			<p><i>mpan</i></p>
		</presente>
		<pretérito-imperfecto-1>
			<p><i>mpiera</i></p>
			<p><i>mpieras</i></p>
			<p><i>mpiera</i></p>
			<p><i>mpiéramos</i></p>
			<p><i>mpierais</i></p>
			<p><i>mpieran</i></p>
		</pretérito-imperfecto-1>
		<pretérito-imperfecto-2>
			<p><i>mpiese</i></p>
			<p><i>mpieses</i></p>
			<p><i>mpiese</i></p>
			<p><i>mpiésemos</i></p>
			<p><i>mpieseis</i></p>
			<p><i>mpiesen</i></p>
		</pretérito-imperfecto-2>
		<futuro>
			<p><i>mpiere</i></p>
			<p><i>mpieres</i></p>
			<p><i>mpiere</i></p>
			<p><i>mpiéremos</i></p>
			<p><i>mpiereis</i></p>
			<p><i>mpieren</i></p>
		</futuro>
		</Subjuntivo>
	<Imperativo>
		<afirmativo>
			<p><i>mpe</i></p>
			<p><i>mpa</i></p>
			<p><i>mpamos</i></p>
			<p><i>mped</i></p>
			<p><i>mpan</i></p>
		</afirmativo>
		<negativo>
			<p><i>mpas</i></p>
			<p><i>mpa</i></p>
			<p><i>mpamos</i></p>
			<p><i>mpáis</i></p>
			<p><i>mpan</i></p>
		</negativo>
	</Imperativo>
	<Condicional>
		<presente>
			<p><i>mpería</i></p>
			<p><i>mperías</i></p>
			<p><i>mpería</i></p>
			<p><i>mperíamos</i></p>
			<p><i>mperíais</i></p>
			<p><i>mperían</i></p>
		</presente>
		</Condicional>
	<Infinitivo>
		<infinitivo>
			<p><i>mper</i></p>
			<p><i>to</i></p>
		</infinitivo>
	</Infinitivo>
	<Gerundio>
		<gerundio>
			<p><i>mpiendo</i></p>
			<p><i>to</i></p>
		</gerundio>
	</Gerundio>
	<Participo>
		<participo>
			<p><i>to</i></p>
		</participo>
	</Participo>
</template>

<template name="sah:ornarse">
	<Indicativo>
		<presente>
			<p><i>orno</i></p>
			<p><i>ornas</i></p>
			<p><i>orna</i></p>
			<p><i>ornamos</i></p>
			<p><i>ornáis</i></p>
			<p><i>ornan</i></p>
		</presente>
		<pretérito-imperfecto>
			<p><i>ornaba</i></p>
			<p><i>ornabas</i></p>
			<p><i>ornaba</i></p>
			<p><i>ornábamos</i></p>
			<p><i>ornabais</i></p>
			<p><i>ornaban</i></p>
		</pretérito-imperfecto>
		<pretérito-perfecto-simple>
			<p><i>orné</i></p>
			<p><i>ornaste</i></p>
			<p><i>ornó</i></p>
			<p><i>ornamos</i></p>
			<p><i>ornasteis</i></p>
			<p><i>ornaron</i></p>
		</pretérito-perfecto-simple>
		<futuro>
			<p><i>ornaré</i></p>
			<p><i>ornarás</i></p>
			<p><i>ornará</i></p>
			<p><i>ornaremos</i></p>
			<p><i>ornaréis</i></p>
			<p><i>ornarán</i></p>
		</futuro>
		</Indicativo>
	<Subjuntivo>
		<presente>
			<p><i>orne</i></p>
			<p><i>ornes</i></p>
			<p><i>orne</i></p>
			<p><i>ornemos</i></p>
			<p><i>ornéis</i></p>
			<p><i>ornen</i></p>
		</presente>
		<pretérito-imperfecto-1>
			<p><i>ornara</i></p>
			<p><i>ornaras</i></p>
			<p><i>ornara</i></p>
			<p><i>ornáramos</i></p>
			<p><i>ornarais</i></p>
			<p><i>ornaran</i></p>
		</pretérito-imperfecto-1>
		<pretérito-imperfecto-2>
			<p><i>ornase</i></p>
			<p><i>ornases</i></p>
			<p><i>ornase</i></p>
			<p><i>ornásemos</i></p>
			<p><i>ornaseis</i></p>
			<p><i>ornasen</i></p>
		</pretérito-imperfecto-2>
		<futuro>
			<p><i>ornare</i></p>
			<p><i>ornares</i></p>
			<p><i>ornare</i></p>
			<p><i>ornáremos</i></p>
			<p><i>ornareis</i></p>
			<p><i>ornaren</i></p>
		</futuro>
		</Subjuntivo>
	<Imperativo>
		<afirmativo>
			<p><i>órnate</i></p>
			<p><i>órnese</i></p>
			<p><i>ornémonos</i></p>
			<p><i>ornaos</i></p>
			<p><i>órnense</i></p>
		</afirmativo>
		<negativo>
			<p><i>ornes</i></p>
			<p><i>orne</i></p>
			<p><i>ornemos</i></p>
			<p><i>ornéis</i></p>
			<p><i>ornen</i></p>
		</negativo>
	</Imperativo>
	<Condicional>
		<presente>
			<p><i>ornaría</i></p>
			<p><i>ornarías</i></p>
			<p><i>ornaría</i></p>
			<p><i>ornaríamos</i></p>
			<p><i>ornaríais</i></p>
			<p><i>ornarían</i></p>
		</presente>
		</Condicional>
	<Infinitivo>
		<infinitivo>
			<p><i>ornarse</i></p>
			<p><i>ornado</i></p>
		</infinitivo>
	</Infinitivo>
	<Gerundio>
		<gerundio>
			<p><i>ornándose</i></p>
			<p><i>ornado</i></p>
		</gerundio>
	</Gerundio>
	<Participo>
		<participo>
			<p><i>ornado</i></p>
		</participo>
	</Participo>
</template>

<template name="sobrev:erterse">
	<Indicativo>
		<presente>
			<p><i>ierto</i></p>
			<p><i>iertes</i></p>
			<p><i>ierte</i></p>
			<p><i>ertemos</i></p>
			<p><i>ertéis</i></p>
			<p><i>ierten</i></p>
		</presente>
		<pretérito-imperfecto>
			<p><i>ertía</i></p>
			<p><i>ertías</i></p>
			<p><i>ertía</i></p>
			<p><i>ertíamos</i></p>
			<p><i>ertíais</i></p>
			<p><i>ertían</i></p>
		</pretérito-imperfecto>
		<pretérito-perfecto-simple>
			<p><i>ertí</i></p>
			<p><i>ertiste</i></p>
			<p><i>ertió</i></p>
			<p><i>ertimos</i></p>
			<p><i>ertisteis</i></p>
			<p><i>ertieron</i></p>
		</pretérito-perfecto-simple>
		<futuro>
			<p><i>erteré</i></p>
			<p><i>erterás</i></p>
			<p><i>erterá</i></p>
			<p><i>erteremos</i></p>
			<p><i>erteréis</i></p>
			<p><i>erterán</i></p>
		</futuro>
		</Indicativo>
	<Subjuntivo>
		<presente>
			<p><i>ierta</i></p>
			<p><i>iertas</i></p>
			<p><i>ierta</i></p>
			<p><i>ertamos</i></p>
			<p><i>ertáis</i></p>
			<p><i>iertan</i></p>
		</presente>
		<pretérito-imperfecto-1>
			<p><i>ertiera</i></p>
			<p><i>ertieras</i></p>
			<p><i>ertiera</i></p>
			<p><i>ertiéramos</i></p>
			<p><i>ertierais</i></p>
			<p><i>ertieran</i></p>
		</pretérito-imperfecto-1>
		<pretérito-imperfecto-2>
			<p><i>ertiese</i></p>
			<p><i>ertieses</i></p>
			<p><i>ertiese</i></p>
			<p><i>ertiésemos</i></p>
			<p><i>ertieseis</i></p>
			<p><i>ertiesen</i></p>
		</pretérito-imperfecto-2>
		<futuro>
			<p><i>ertiere</i></p>
			<p><i>ertieres</i></p>
			<p><i>ertiere</i></p>
			<p><i>ertiéremos</i></p>
			<p><i>ertiereis</i></p>
			<p><i>ertieren</i></p>
		</futuro>
		</Subjuntivo>
	<Imperativo>
		<afirmativo>
			<p><i>iértete</i></p>
			<p><i>iértase</i></p>
			<p><i>ertámonos</i></p>
			<p><i>erteos</i></p>
			<p><i>iértanse</i></p>
		</afirmativo>
		<negativo>
			<p><i>iertas</i></p>
			<p><i>ierta</i></p>
			<p><i>ertamos</i></p>
			<p><i>ertáis</i></p>
			<p><i>iertan</i></p>
		</negativo>
	</Imperativo>
	<Condicional>
		<presente>
			<p><i>ertería</i></p>
			<p><i>erterías</i></p>
			<p><i>ertería</i></p>
			<p><i>erteríamos</i></p>
			<p><i>erteríais</i></p>
			<p><i>erterían</i></p>
		</presente>
		</Condicional>
	<Infinitivo>
		<infinitivo>
			<p><i>erterse</i></p>
			<p><i>ertido</i></p>
		</infinitivo>
	</Infinitivo>
	<Gerundio>
		<gerundio>
			<p><i>ertiéndose</i></p>
			<p><i>ertido</i></p>
		</gerundio>
	</Gerundio>
	<Participo>
		<participo>
			<p><i>ertido</i></p>
		</participo>
	</Participo>
</template>

<template name="sol:idarse">
	<Indicativo>
		<presente>
			<p><i>ido</i></p>
			<p><i>idas</i></p>
			<p><i>ida</i></p>
			<p><i>idamos</i></p>
			<p><i>idáis</i></p>
			<p><i>idan</i></p>
		</presente>
		<pretérito-imperfecto>
			<p><i>idaba</i></p>
			<p><i>idabas</i></p>
			<p><i>idaba</i></p>
			<p><i>idábamos</i></p>
			<p><i>idabais</i></p>
			<p><i>idaban</i></p>
		</pretérito-imperfecto>
		<pretérito-perfecto-simple>
			<p><i>idé</i></p>
			<p><i>idaste</i></p>
			<p><i>idó</i></p>
			<p><i>idamos</i></p>
			<p><i>idasteis</i></p>
			<p><i>idaron</i></p>
		</pretérito-perfecto-simple>
		<futuro>
			<p><i>idaré</i></p>
			<p><i>idarás</i></p>
			<p><i>idará</i></p>
			<p><i>idaremos</i></p>
			<p><i>idaréis</i></p>
			<p><i>idarán</i></p>
		</futuro>
		</Indicativo>
	<Subjuntivo>
		<presente>
			<p><i>ide</i></p>
			<p><i>ides</i></p>
			<p><i>ide</i></p>
			<p><i>idemos</i></p>
			<p><i>idéis</i></p>
			<p><i>iden</i></p>
		</presente>
		<pretérito-imperfecto-1>
			<p><i>idara</i></p>
			<p><i>idaras</i></p>
			<p><i>idara</i></p>
			<p><i>idáramos</i></p>
			<p><i>idarais</i></p>
			<p><i>idaran</i></p>
		</pretérito-imperfecto-1>
		<pretérito-imperfecto-2>
			<p><i>idase</i></p>
			<p><i>idases</i></p>
			<p><i>idase</i></p>
			<p><i>idásemos</i></p>
			<p><i>idaseis</i></p>
			<p><i>idasen</i></p>
		</pretérito-imperfecto-2>
		<futuro>
			<p><i>idare</i></p>
			<p><i>idares</i></p>
			<p><i>idare</i></p>
			<p><i>idáremos</i></p>
			<p><i>idareis</i></p>
			<p><i>idaren</i></p>
		</futuro>
		</Subjuntivo>
	<Imperativo>
		<afirmativo>
			<p><i>ídate</i></p>
			<p><i>ídese</i></p>
			<p><i>idémonos</i></p>
			<p><i>idaos</i></p>
			<p><i>ídense</i></p>
		</afirmativo>
		<negativo>
			<p><i>ides</i></p>
			<p><i>ide</i></p>
			<p><i>idemos</i></p>
			<p><i>idéis</i></p>
			<p><i>iden</i></p>
		</negativo>
	</Imperativo>
	<Condicional>
		<presente>
			<p><i>idaría</i></p>
			<p><i>idarías</i></p>
			<p><i>idaría</i></p>
			<p><i>idaríamos</i></p>
			<p><i>idaríais</i></p>
			<p><i>idarían</i></p>
		</presente>
		</Condicional>
	<Infinitivo>
		<infinitivo>
			<p><i>idarse</i></p>
			<p><i>idado</i></p>
		</infinitivo>
	</Infinitivo>
	<Gerundio>
		<gerundio>
			<p><i>idándose</i></p>
			<p><i>idado</i></p>
		</gerundio>
	</Gerundio>
	<Participo>
		<participo>
			<p><i>idado</i></p>
		</participo>
	</Participo>
</template>

<template name="s:oltar">
	<Indicativo>
		<presente>
			<p><i>uelto</i></p>
			<p><i>ueltas</i></p>
			<p><i>uelta</i></p>
			<p><i>oltamos</i></p>
			<p><i>oltáis</i></p>
			<p><i>ueltan</i></p>
		</presente>
		<pretérito-imperfecto>
			<p><i>oltaba</i></p>
			<p><i>oltabas</i></p>
			<p><i>oltaba</i></p>
			<p><i>oltábamos</i></p>
			<p><i>oltabais</i></p>
			<p><i>oltaban</i></p>
		</pretérito-imperfecto>
		<pretérito-perfecto-simple>
			<p><i>olté</i></p>
			<p><i>oltaste</i></p>
			<p><i>oltó</i></p>
			<p><i>oltamos</i></p>
			<p><i>oltasteis</i></p>
			<p><i>oltaron</i></p>
		</pretérito-perfecto-simple>
		<futuro>
			<p><i>oltaré</i></p>
			<p><i>oltarás</i></p>
			<p><i>oltará</i></p>
			<p><i>oltaremos</i></p>
			<p><i>oltaréis</i></p>
			<p><i>oltarán</i></p>
		</futuro>
		</Indicativo>
	<Subjuntivo>
		<presente>
			<p><i>uelte</i></p>
			<p><i>ueltes</i></p>
			<p><i>uelte</i></p>
			<p><i>oltemos</i></p>
			<p><i>oltéis</i></p>
			<p><i>uelten</i></p>
		</presente>
		<pretérito-imperfecto-1>
			<p><i>oltara</i></p>
			<p><i>oltaras</i></p>
			<p><i>oltara</i></p>
			<p><i>oltáramos</i></p>
			<p><i>oltarais</i></p>
			<p><i>oltaran</i></p>
		</pretérito-imperfecto-1>
		<pretérito-imperfecto-2>
			<p><i>oltase</i></p>
			<p><i>oltases</i></p>
			<p><i>oltase</i></p>
			<p><i>oltásemos</i></p>
			<p><i>oltaseis</i></p>
			<p><i>oltasen</i></p>
		</pretérito-imperfecto-2>
		<futuro>
			<p><i>oltare</i></p>
			<p><i>oltares</i></p>
			<p><i>oltare</i></p>
			<p><i>oltáremos</i></p>
			<p><i>oltareis</i></p>
			<p><i>oltaren</i></p>
		</futuro>
		</Subjuntivo>
	<Imperativo>
		<afirmativo>
			<p><i>uelta</i></p>
			<p><i>uelte</i></p>
			<p><i>oltemos</i></p>
			<p><i>oltad</i></p>
			<p><i>uelten</i></p>
		</afirmativo>
		<negativo>
			<p><i>ueltes</i></p>
			<p><i>uelte</i></p>
			<p><i>oltemos</i></p>
			<p><i>oltéis</i></p>
			<p><i>uelten</i></p>
		</negativo>
	</Imperativo>
	<Condicional>
		<presente>
			<p><i>oltaría</i></p>
			<p><i>oltarías</i></p>
			<p><i>oltaría</i></p>
			<p><i>oltaríamos</i></p>
			<p><i>oltaríais</i></p>
			<p><i>oltarían</i></p>
		</presente>
		</Condicional>
	<Infinitivo>
		<infinitivo>
			<p><i>oltar</i></p>
			<p><i>oltado</i></p>
		</infinitivo>
	</Infinitivo>
	<Gerundio>
		<gerundio>
			<p><i>oltando</i></p>
			<p><i>oltado</i></p>
		</gerundio>
	</Gerundio>
	<Participo>
		<participo>
			<p><i>uelto</i></p>
		</participo>
	</Participo>
</template>

<template name="s:onarse">
	<Indicativo>
		<presente>
			<p><i>ueno</i></p>
			<p><i>uenas</i></p>
			<p><i>uena</i></p>
			<p><i>onamos</i></p>
			<p><i>onáis</i></p>
			<p><i>uenan</i></p>
		</presente>
		<pretérito-imperfecto>
			<p><i>onaba</i></p>
			<p><i>onabas</i></p>
			<p><i>onaba</i></p>
			<p><i>onábamos</i></p>
			<p><i>onabais</i></p>
			<p><i>onaban</i></p>
		</pretérito-imperfecto>
		<pretérito-perfecto-simple>
			<p><i>oné</i></p>
			<p><i>onaste</i></p>
			<p><i>onó</i></p>
			<p><i>onamos</i></p>
			<p><i>onasteis</i></p>
			<p><i>onaron</i></p>
		</pretérito-perfecto-simple>
		<futuro>
			<p><i>onaré</i></p>
			<p><i>onarás</i></p>
			<p><i>onará</i></p>
			<p><i>onaremos</i></p>
			<p><i>onaréis</i></p>
			<p><i>onarán</i></p>
		</futuro>
		</Indicativo>
	<Subjuntivo>
		<presente>
			<p><i>uene</i></p>
			<p><i>uenes</i></p>
			<p><i>uene</i></p>
			<p><i>onemos</i></p>
			<p><i>onéis</i></p>
			<p><i>uenen</i></p>
		</presente>
		<pretérito-imperfecto-1>
			<p><i>onara</i></p>
			<p><i>onaras</i></p>
			<p><i>onara</i></p>
			<p><i>onáramos</i></p>
			<p><i>onarais</i></p>
			<p><i>onaran</i></p>
		</pretérito-imperfecto-1>
		<pretérito-imperfecto-2>
			<p><i>onase</i></p>
			<p><i>onases</i></p>
			<p><i>onase</i></p>
			<p><i>onásemos</i></p>
			<p><i>onaseis</i></p>
			<p><i>onasen</i></p>
		</pretérito-imperfecto-2>
		<futuro>
			<p><i>onare</i></p>
			<p><i>onares</i></p>
			<p><i>onare</i></p>
			<p><i>onáremos</i></p>
			<p><i>onareis</i></p>
			<p><i>onaren</i></p>
		</futuro>
		</Subjuntivo>
	<Imperativo>
		<afirmativo>
			<p><i>uénate</i></p>
			<p><i>uénese</i></p>
			<p><i>onémonos</i></p>
			<p><i>onaos</i></p>
			<p><i>uénense</i></p>
		</afirmativo>
		<negativo>
			<p><i>uenes</i></p>
			<p><i>uene</i></p>
			<p><i>onemos</i></p>
			<p><i>onéis</i></p>
			<p><i>uenen</i></p>
		</negativo>
	</Imperativo>
	<Condicional>
		<presente>
			<p><i>onaría</i></p>
			<p><i>onarías</i></p>
			<p><i>onaría</i></p>
			<p><i>onaríamos</i></p>
			<p><i>onaríais</i></p>
			<p><i>onarían</i></p>
		</presente>
		</Condicional>
	<Infinitivo>
		<infinitivo>
			<p><i>onarse</i></p>
			<p><i>onado</i></p>
		</infinitivo>
	</Infinitivo>
	<Gerundio>
		<gerundio>
			<p><i>onándose</i></p>
			<p><i>onado</i></p>
		</gerundio>
	</Gerundio>
	<Participo>
		<participo>
			<p><i>onado</i></p>
		</participo>
	</Participo>
</template>

<template name="sonr:odarse">
	<Indicativo>
		<presente>
			<p><i>uedo</i></p>
			<p><i>uedas</i></p>
			<p><i>ueda</i></p>
			<p><i>odamos</i></p>
			<p><i>odáis</i></p>
			<p><i>uedan</i></p>
		</presente>
		<pretérito-imperfecto>
			<p><i>odaba</i></p>
			<p><i>odabas</i></p>
			<p><i>odaba</i></p>
			<p><i>odábamos</i></p>
			<p><i>odabais</i></p>
			<p><i>odaban</i></p>
		</pretérito-imperfecto>
		<pretérito-perfecto-simple>
			<p><i>odé</i></p>
			<p><i>odaste</i></p>
			<p><i>odó</i></p>
			<p><i>odamos</i></p>
			<p><i>odasteis</i></p>
			<p><i>odaron</i></p>
		</pretérito-perfecto-simple>
		<futuro>
			<p><i>odaré</i></p>
			<p><i>odarás</i></p>
			<p><i>odará</i></p>
			<p><i>odaremos</i></p>
			<p><i>odaréis</i></p>
			<p><i>odarán</i></p>
		</futuro>
		</Indicativo>
	<Subjuntivo>
		<presente>
			<p><i>uede</i></p>
			<p><i>uedes</i></p>
			<p><i>uede</i></p>
			<p><i>odemos</i></p>
			<p><i>odéis</i></p>
			<p><i>ueden</i></p>
		</presente>
		<pretérito-imperfecto-1>
			<p><i>odara</i></p>
			<p><i>odaras</i></p>
			<p><i>odara</i></p>
			<p><i>odáramos</i></p>
			<p><i>odarais</i></p>
			<p><i>odaran</i></p>
		</pretérito-imperfecto-1>
		<pretérito-imperfecto-2>
			<p><i>odase</i></p>
			<p><i>odases</i></p>
			<p><i>odase</i></p>
			<p><i>odásemos</i></p>
			<p><i>odaseis</i></p>
			<p><i>odasen</i></p>
		</pretérito-imperfecto-2>
		<futuro>
			<p><i>odare</i></p>
			<p><i>odares</i></p>
			<p><i>odare</i></p>
			<p><i>odáremos</i></p>
			<p><i>odareis</i></p>
			<p><i>odaren</i></p>
		</futuro>
		</Subjuntivo>
	<Imperativo>
		<afirmativo>
			<p><i>uédate</i></p>
			<p><i>uédese</i></p>
			<p><i>odémonos</i></p>
			<p><i>odaos</i></p>
			<p><i>uédense</i></p>
		</afirmativo>
		<negativo>
			<p><i>uedes</i></p>
			<p><i>uede</i></p>
			<p><i>odemos</i></p>
			<p><i>odéis</i></p>
			<p><i>ueden</i></p>
		</negativo>
	</Imperativo>
	<Condicional>
		<presente>
			<p><i>odaría</i></p>
			<p><i>odarías</i></p>
			<p><i>odaría</i></p>
			<p><i>odaríamos</i></p>
			<p><i>odaríais</i></p>
			<p><i>odarían</i></p>
		</presente>
		</Condicional>
	<Infinitivo>
		<infinitivo>
			<p><i>odarse</i></p>
			<p><i>odado</i></p>
		</infinitivo>
	</Infinitivo>
	<Gerundio>
		<gerundio>
			<p><i>odándose</i></p>
			<p><i>odado</i></p>
		</gerundio>
	</Gerundio>
	<Participo>
		<participo>
			<p><i>odado</i></p>
		</participo>
	</Participo>
</template>

<template name="substitu:ir">
	<Indicativo>
		<presente>
			<p><i>yo</i></p>
			<p><i>yes</i></p>
			<p><i>ye</i></p>
			<p><i>imos</i></p>
			<p><i>ís</i></p>
			<p><i>yen</i></p>
		</presente>
		<pretérito-imperfecto>
			<p><i>ía</i></p>
			<p><i>ías</i></p>
			<p><i>ía</i></p>
			<p><i>íamos</i></p>
			<p><i>íais</i></p>
			<p><i>ían</i></p>
		</pretérito-imperfecto>
		<pretérito-perfecto-simple>
			<p><i>í</i></p>
			<p><i>iste</i></p>
			<p><i>yó</i></p>
			<p><i>imos</i></p>
			<p><i>isteis</i></p>
			<p><i>yeron</i></p>
		</pretérito-perfecto-simple>
		<futuro>
			<p><i>iré</i></p>
			<p><i>irás</i></p>
			<p><i>irá</i></p>
			<p><i>iremos</i></p>
			<p><i>iréis</i></p>
			<p><i>irán</i></p>
		</futuro>
		</Indicativo>
	<Subjuntivo>
		<presente>
			<p><i>ya</i></p>
			<p><i>yas</i></p>
			<p><i>ya</i></p>
			<p><i>yamos</i></p>
			<p><i>yáis</i></p>
			<p><i>yan</i></p>
		</presente>
		<pretérito-imperfecto-1>
			<p><i>yera</i></p>
			<p><i>yeras</i></p>
			<p><i>yera</i></p>
			<p><i>yéramos</i></p>
			<p><i>yerais</i></p>
			<p><i>yeran</i></p>
		</pretérito-imperfecto-1>
		<pretérito-imperfecto-2>
			<p><i>yese</i></p>
			<p><i>yeses</i></p>
			<p><i>yese</i></p>
			<p><i>yésemos</i></p>
			<p><i>yeseis</i></p>
			<p><i>yesen</i></p>
		</pretérito-imperfecto-2>
		<futuro>
			<p><i>yere</i></p>
			<p><i>yeres</i></p>
			<p><i>yere</i></p>
			<p><i>yéremos</i></p>
			<p><i>yereis</i></p>
			<p><i>yeren</i></p>
		</futuro>
		</Subjuntivo>
	<Imperativo>
		<afirmativo>
			<p><i>ye</i></p>
			<p><i>ya</i></p>
			<p><i>yamos</i></p>
			<p><i>id</i></p>
			<p><i>yan</i></p>
		</afirmativo>
		<negativo>
			<p><i>yas</i></p>
			<p><i>ya</i></p>
			<p><i>yamos</i></p>
			<p><i>yáis</i></p>
			<p><i>yan</i></p>
		</negativo>
	</Imperativo>
	<Condicional>
		<presente>
			<p><i>iría</i></p>
			<p><i>irías</i></p>
			<p><i>iría</i></p>
			<p><i>iríamos</i></p>
			<p><i>iríais</i></p>
			<p><i>irían</i></p>
		</presente>
		</Condicional>
	<Infinitivo>
		<infinitivo>
			<p><i>ir</i></p>
			<p><i>ido</i></p>
		</infinitivo>
	</Infinitivo>
	<Gerundio>
		<gerundio>
			<p><i>yendo</i></p>
			<p><i>ido</i></p>
		</gerundio>
	</Gerundio>
	<Participo>
		<participo>
			<p><i>to</i></p>
		</participo>
	</Participo>
</template>

<template name="suced:er">
	<Indicativo>
		<presente>
			<p><i/></p>
			<p><i/></p>
			<p><i>e</i></p>
			<p><i/></p>
			<p><i/></p>
			<p><i/></p>
		</presente>
		<pretérito-imperfecto>
			<p><i/></p>
			<p><i/></p>
			<p><i>ía</i></p>
			<p><i/></p>
			<p><i/></p>
			<p><i/></p>
		</pretérito-imperfecto>
		<pretérito-perfecto-simple>
			<p><i/></p>
			<p><i/></p>
			<p><i>ió</i></p>
			<p><i/></p>
			<p><i/></p>
			<p><i/></p>
		</pretérito-perfecto-simple>
		<futuro>
			<p><i/></p>
			<p><i/></p>
			<p><i>erá</i></p>
			<p><i/></p>
			<p><i/></p>
			<p><i/></p>
		</futuro>
		</Indicativo>
	<Subjuntivo>
		<presente>
			<p><i/></p>
			<p><i/></p>
			<p><i>a</i></p>
			<p><i/></p>
			<p><i/></p>
			<p><i/></p>
		</presente>
		<pretérito-imperfecto-1>
			<p><i/></p>
			<p><i/></p>
			<p><i>iera</i></p>
			<p><i/></p>
			<p><i/></p>
			<p><i/></p>
		</pretérito-imperfecto-1>
		<pretérito-imperfecto-2>
			<p><i/></p>
			<p><i/></p>
			<p><i>iese</i></p>
			<p><i/></p>
			<p><i/></p>
			<p><i/></p>
		</pretérito-imperfecto-2>
		<futuro>
			<p><i/></p>
			<p><i/></p>
			<p><i>iere</i></p>
			<p><i/></p>
			<p><i/></p>
			<p><i/></p>
		</futuro>
		</Subjuntivo>
	<Imperativo>
		<afirmativo>
			<p><i/></p>
			<p><i>a</i></p>
			<p><i/></p>
			<p><i/></p>
			<p><i/></p>
		</afirmativo>
		<negativo>
			<p><i/></p>
			<p><i>a</i></p>
			<p><i/></p>
			<p><i/></p>
			<p><i/></p>
		</negativo>
	</Imperativo>
	<Condicional>
		<presente>
			<p><i/></p>
			<p><i/></p>
			<p><i>ería</i></p>
			<p><i/></p>
			<p><i/></p>
			<p><i/></p>
		</presente>
		</Condicional>
	<Infinitivo>
		<infinitivo>
			<p><i>er</i></p>
			<p><i>ido</i></p>
		</infinitivo>
	</Infinitivo>
	<Gerundio>
		<gerundio>
			<p><i>iendo</i></p>
			<p><i>ido</i></p>
		</gerundio>
	</Gerundio>
	<Participo>
		<participo>
			<p><i>ido</i></p>
		</participo>
	</Participo>
</template>

<template name="ta:imarse">
	<Indicativo>
		<presente>
			<p><i>ímo</i></p>
			<p><i>ímas</i></p>
			<p><i>íma</i></p>
			<p><i>imamos</i></p>
			<p><i>imáis</i></p>
			<p><i>íman</i></p>
		</presente>
		<pretérito-imperfecto>
			<p><i>imaba</i></p>
			<p><i>imabas</i></p>
			<p><i>imaba</i></p>
			<p><i>imábamos</i></p>
			<p><i>imabais</i></p>
			<p><i>imaban</i></p>
		</pretérito-imperfecto>
		<pretérito-perfecto-simple>
			<p><i>imé</i></p>
			<p><i>imaste</i></p>
			<p><i>imó</i></p>
			<p><i>imamos</i></p>
			<p><i>imasteis</i></p>
			<p><i>imaron</i></p>
		</pretérito-perfecto-simple>
		<futuro>
			<p><i>imaré</i></p>
			<p><i>imarás</i></p>
			<p><i>imará</i></p>
			<p><i>imaremos</i></p>
			<p><i>imaréis</i></p>
			<p><i>imarán</i></p>
		</futuro>
		</Indicativo>
	<Subjuntivo>
		<presente>
			<p><i>íme</i></p>
			<p><i>ímes</i></p>
			<p><i>íme</i></p>
			<p><i>imemos</i></p>
			<p><i>iméis</i></p>
			<p><i>ímen</i></p>
		</presente>
		<pretérito-imperfecto-1>
			<p><i>imara</i></p>
			<p><i>imaras</i></p>
			<p><i>imara</i></p>
			<p><i>imáramos</i></p>
			<p><i>imarais</i></p>
			<p><i>imaran</i></p>
		</pretérito-imperfecto-1>
		<pretérito-imperfecto-2>
			<p><i>imase</i></p>
			<p><i>imases</i></p>
			<p><i>imase</i></p>
			<p><i>imásemos</i></p>
			<p><i>imaseis</i></p>
			<p><i>imasen</i></p>
		</pretérito-imperfecto-2>
		<futuro>
			<p><i>imare</i></p>
			<p><i>imares</i></p>
			<p><i>imare</i></p>
			<p><i>imáremos</i></p>
			<p><i>imareis</i></p>
			<p><i>imaren</i></p>
		</futuro>
		</Subjuntivo>
	<Imperativo>
		<afirmativo>
			<p><i>ímate</i></p>
			<p><i>ímese</i></p>
			<p><i>imémonos</i></p>
			<p><i>imaos</i></p>
			<p><i>ímense</i></p>
		</afirmativo>
		<negativo>
			<p><i>ímes</i></p>
			<p><i>íme</i></p>
			<p><i>imemos</i></p>
			<p><i>iméis</i></p>
			<p><i>ímen</i></p>
		</negativo>
	</Imperativo>
	<Condicional>
		<presente>
			<p><i>imaría</i></p>
			<p><i>imarías</i></p>
			<p><i>imaría</i></p>
			<p><i>imaríamos</i></p>
			<p><i>imaríais</i></p>
			<p><i>imarían</i></p>
		</presente>
		</Condicional>
	<Infinitivo>
		<infinitivo>
			<p><i>imarse</i></p>
			<p><i>imado</i></p>
		</infinitivo>
	</Infinitivo>
	<Gerundio>
		<gerundio>
			<p><i>imándose</i></p>
			<p><i>imado</i></p>
		</gerundio>
	</Gerundio>
	<Participo>
		<participo>
			<p><i>imado</i></p>
		</participo>
	</Participo>
</template>

<template name="t:eñir">
	<Indicativo>
		<presente>
			<p><i>iño</i></p>
			<p><i>iñes</i></p>
			<p><i>iñe</i></p>
			<p><i>eñimos</i></p>
			<p><i>eñís</i></p>
			<p><i>iñen</i></p>
		</presente>
		<pretérito-imperfecto>
			<p><i>eñía</i></p>
			<p><i>eñías</i></p>
			<p><i>eñía</i></p>
			<p><i>eñíamos</i></p>
			<p><i>eñíais</i></p>
			<p><i>eñían</i></p>
		</pretérito-imperfecto>
		<pretérito-perfecto-simple>
			<p><i>eñí</i></p>
			<p><i>eñiste</i></p>
			<p><i>iñó</i></p>
			<p><i>eñimos</i></p>
			<p><i>eñisteis</i></p>
			<p><i>iñeron</i></p>
		</pretérito-perfecto-simple>
		<futuro>
			<p><i>eñiré</i></p>
			<p><i>eñirás</i></p>
			<p><i>eñirá</i></p>
			<p><i>eñiremos</i></p>
			<p><i>eñiréis</i></p>
			<p><i>eñirán</i></p>
		</futuro>
		</Indicativo>
	<Subjuntivo>
		<presente>
			<p><i>iña</i></p>
			<p><i>iñas</i></p>
			<p><i>iña</i></p>
			<p><i>iñamos</i></p>
			<p><i>iñáis</i></p>
			<p><i>iñan</i></p>
		</presente>
		<pretérito-imperfecto-1>
			<p><i>iñera</i></p>
			<p><i>iñeras</i></p>
			<p><i>iñera</i></p>
			<p><i>iñéramos</i></p>
			<p><i>iñerais</i></p>
			<p><i>iñeran</i></p>
		</pretérito-imperfecto-1>
		<pretérito-imperfecto-2>
			<p><i>iñese</i></p>
			<p><i>iñeses</i></p>
			<p><i>iñese</i></p>
			<p><i>iñésemos</i></p>
			<p><i>iñeseis</i></p>
			<p><i>iñesen</i></p>
		</pretérito-imperfecto-2>
		<futuro>
			<p><i>iñere</i></p>
			<p><i>iñeres</i></p>
			<p><i>iñere</i></p>
			<p><i>iñéremos</i></p>
			<p><i>iñereis</i></p>
			<p><i>iñeren</i></p>
		</futuro>
		</Subjuntivo>
	<Imperativo>
		<afirmativo>
			<p><i>iñe</i></p>
			<p><i>iña</i></p>
			<p><i>iñamos</i></p>
			<p><i>eñid</i></p>
			<p><i>iñan</i></p>
		</afirmativo>
		<negativo>
			<p><i>iñas</i></p>
			<p><i>iña</i></p>
			<p><i>iñamos</i></p>
			<p><i>iñáis</i></p>
			<p><i>iñan</i></p>
		</negativo>
	</Imperativo>
	<Condicional>
		<presente>
			<p><i>eñiría</i></p>
			<p><i>eñirías</i></p>
			<p><i>eñiría</i></p>
			<p><i>eñiríamos</i></p>
			<p><i>eñiríais</i></p>
			<p><i>eñirían</i></p>
		</presente>
		</Condicional>
	<Infinitivo>
		<infinitivo>
			<p><i>eñir</i></p>
			<p><i>eñido</i></p>
		</infinitivo>
	</Infinitivo>
	<Gerundio>
		<gerundio>
			<p><i>iñendo</i></p>
			<p><i>eñido</i></p>
		</gerundio>
	</Gerundio>
	<Participo>
		<participo>
			<p><i>into</i></p>
		</participo>
	</Participo>
</template>

<template name="transl:ucirse">
	<Indicativo>
		<presente>
			<p><i>uzco</i></p>
			<p><i>uces</i></p>
			<p><i>uce</i></p>
			<p><i>ucimos</i></p>
			<p><i>ucís</i></p>
			<p><i>ucen</i></p>
		</presente>
		<pretérito-imperfecto>
			<p><i>ucía</i></p>
			<p><i>ucías</i></p>
			<p><i>ucía</i></p>
			<p><i>ucíamos</i></p>
			<p><i>ucíais</i></p>
			<p><i>ucían</i></p>
		</pretérito-imperfecto>
		<pretérito-perfecto-simple>
			<p><i>ucí</i></p>
			<p><i>uciste</i></p>
			<p><i>ució</i></p>
			<p><i>ucimos</i></p>
			<p><i>ucisteis</i></p>
			<p><i>ucieron</i></p>
		</pretérito-perfecto-simple>
		<futuro>
			<p><i>uciré</i></p>
			<p><i>ucirás</i></p>
			<p><i>ucirá</i></p>
			<p><i>uciremos</i></p>
			<p><i>uciréis</i></p>
			<p><i>ucirán</i></p>
		</futuro>
		</Indicativo>
	<Subjuntivo>
		<presente>
			<p><i>uzca</i></p>
			<p><i>uzcas</i></p>
			<p><i>uzca</i></p>
			<p><i>uzcamos</i></p>
			<p><i>uzcáis</i></p>
			<p><i>uzcan</i></p>
		</presente>
		<pretérito-imperfecto-1>
			<p><i>uciera</i></p>
			<p><i>ucieras</i></p>
			<p><i>uciera</i></p>
			<p><i>uciéramos</i></p>
			<p><i>ucierais</i></p>
			<p><i>ucieran</i></p>
		</pretérito-imperfecto-1>
		<pretérito-imperfecto-2>
			<p><i>uciese</i></p>
			<p><i>ucieses</i></p>
			<p><i>uciese</i></p>
			<p><i>uciésemos</i></p>
			<p><i>ucieseis</i></p>
			<p><i>uciesen</i></p>
		</pretérito-imperfecto-2>
		<futuro>
			<p><i>uciere</i></p>
			<p><i>ucieres</i></p>
			<p><i>uciere</i></p>
			<p><i>uciéremos</i></p>
			<p><i>uciereis</i></p>
			<p><i>ucieren</i></p>
		</futuro>
		</Subjuntivo>
	<Imperativo>
		<afirmativo>
			<p><i>úcete</i></p>
			<p><i>úzcase</i></p>
			<p><i>uzcámonos</i></p>
			<p><i>ucios</i></p>
			<p><i>úzcanse</i></p>
		</afirmativo>
		<negativo>
			<p><i>uzcas</i></p>
			<p><i>uzca</i></p>
			<p><i>uzcamos</i></p>
			<p><i>uzcáis</i></p>
			<p><i>uzcan</i></p>
		</negativo>
	</Imperativo>
	<Condicional>
		<presente>
			<p><i>uciría</i></p>
			<p><i>ucirías</i></p>
			<p><i>uciría</i></p>
			<p><i>uciríamos</i></p>
			<p><i>uciríais</i></p>
			<p><i>ucirían</i></p>
		</presente>
		</Condicional>
	<Infinitivo>
		<infinitivo>
			<p><i>ucirse</i></p>
			<p><i>ucido</i></p>
		</infinitivo>
	</Infinitivo>
	<Gerundio>
		<gerundio>
			<p><i>uciéndose</i></p>
			<p><i>ucido</i></p>
		</gerundio>
	</Gerundio>
	<Participo>
		<participo>
			<p><i>ucido</i></p>
		</participo>
	</Participo>
</template>

<template name="trasc:ordarse">
	<Indicativo>
		<presente>
			<p><i>uerdo</i></p>
			<p><i>uerdas</i></p>
			<p><i>uerda</i></p>
			<p><i>ordamos</i></p>
			<p><i>ordáis</i></p>
			<p><i>uerdan</i></p>
		</presente>
		<pretérito-imperfecto>
			<p><i>ordaba</i></p>
			<p><i>ordabas</i></p>
			<p><i>ordaba</i></p>
			<p><i>ordábamos</i></p>
			<p><i>ordabais</i></p>
			<p><i>ordaban</i></p>
		</pretérito-imperfecto>
		<pretérito-perfecto-simple>
			<p><i>ordé</i></p>
			<p><i>ordaste</i></p>
			<p><i>ordó</i></p>
			<p><i>ordamos</i></p>
			<p><i>ordasteis</i></p>
			<p><i>ordaron</i></p>
		</pretérito-perfecto-simple>
		<futuro>
			<p><i>ordaré</i></p>
			<p><i>ordarás</i></p>
			<p><i>ordará</i></p>
			<p><i>ordaremos</i></p>
			<p><i>ordaréis</i></p>
			<p><i>ordarán</i></p>
		</futuro>
		</Indicativo>
	<Subjuntivo>
		<presente>
			<p><i>uerde</i></p>
			<p><i>uerdes</i></p>
			<p><i>uerde</i></p>
			<p><i>ordemos</i></p>
			<p><i>ordéis</i></p>
			<p><i>uerden</i></p>
		</presente>
		<pretérito-imperfecto-1>
			<p><i>ordara</i></p>
			<p><i>ordaras</i></p>
			<p><i>ordara</i></p>
			<p><i>ordáramos</i></p>
			<p><i>ordarais</i></p>
			<p><i>ordaran</i></p>
		</pretérito-imperfecto-1>
		<pretérito-imperfecto-2>
			<p><i>ordase</i></p>
			<p><i>ordases</i></p>
			<p><i>ordase</i></p>
			<p><i>ordásemos</i></p>
			<p><i>ordaseis</i></p>
			<p><i>ordasen</i></p>
		</pretérito-imperfecto-2>
		<futuro>
			<p><i>ordare</i></p>
			<p><i>ordares</i></p>
			<p><i>ordare</i></p>
			<p><i>ordáremos</i></p>
			<p><i>ordareis</i></p>
			<p><i>ordaren</i></p>
		</futuro>
		</Subjuntivo>
	<Imperativo>
		<afirmativo>
			<p><i>uérdate</i></p>
			<p><i>uérdese</i></p>
			<p><i>ordémonos</i></p>
			<p><i>ordaos</i></p>
			<p><i>uérdense</i></p>
		</afirmativo>
		<negativo>
			<p><i>uerdes</i></p>
			<p><i>uerde</i></p>
			<p><i>ordemos</i></p>
			<p><i>ordéis</i></p>
			<p><i>uerden</i></p>
		</negativo>
	</Imperativo>
	<Condicional>
		<presente>
			<p><i>ordaría</i></p>
			<p><i>ordarías</i></p>
			<p><i>ordaría</i></p>
			<p><i>ordaríamos</i></p>
			<p><i>ordaríais</i></p>
			<p><i>ordarían</i></p>
		</presente>
		</Condicional>
	<Infinitivo>
		<infinitivo>
			<p><i>ordarse</i></p>
			<p><i>ordado</i></p>
		</infinitivo>
	</Infinitivo>
	<Gerundio>
		<gerundio>
			<p><i>ordándose</i></p>
			<p><i>ordado</i></p>
		</gerundio>
	</Gerundio>
	<Participo>
		<participo>
			<p><i>ordado</i></p>
		</participo>
	</Participo>
</template>

<template name="tr:onar">
	<Indicativo>
		<presente>
			<p><i/></p>
			<p><i/></p>
			<p><i>uena</i></p>
			<p><i/></p>
			<p><i/></p>
			<p><i/></p>
		</presente>
		<pretérito-imperfecto>
			<p><i/></p>
			<p><i/></p>
			<p><i>onaba</i></p>
			<p><i/></p>
			<p><i/></p>
			<p><i/></p>
		</pretérito-imperfecto>
		<pretérito-perfecto-simple>
			<p><i/></p>
			<p><i/></p>
			<p><i>onó</i></p>
			<p><i/></p>
			<p><i/></p>
			<p><i/></p>
		</pretérito-perfecto-simple>
		<futuro>
			<p><i/></p>
			<p><i/></p>
			<p><i>onará</i></p>
			<p><i/></p>
			<p><i/></p>
			<p><i/></p>
		</futuro>
		</Indicativo>
	<Subjuntivo>
		<presente>
			<p><i/></p>
			<p><i/></p>
			<p><i>uene</i></p>
			<p><i/></p>
			<p><i/></p>
			<p><i/></p>
		</presente>
		<pretérito-imperfecto-1>
			<p><i/></p>
			<p><i/></p>
			<p><i>onara</i></p>
			<p><i/></p>
			<p><i/></p>
			<p><i/></p>
		</pretérito-imperfecto-1>
		<pretérito-imperfecto-2>
			<p><i/></p>
			<p><i/></p>
			<p><i>onase</i></p>
			<p><i/></p>
			<p><i/></p>
			<p><i/></p>
		</pretérito-imperfecto-2>
		<futuro>
			<p><i/></p>
			<p><i/></p>
			<p><i>onare</i></p>
			<p><i/></p>
			<p><i/></p>
			<p><i/></p>
		</futuro>
		</Subjuntivo>
	<Imperativo>
		<afirmativo>
			<p><i/></p>
			<p><i>uene</i></p>
			<p><i/></p>
			<p><i/></p>
			<p><i/></p>
		</afirmativo>
		<negativo>
			<p><i/></p>
			<p><i>uene</i></p>
			<p><i/></p>
			<p><i/></p>
			<p><i/></p>
		</negativo>
	</Imperativo>
	<Condicional>
		<presente>
			<p><i/></p>
			<p><i/></p>
			<p><i>onaría</i></p>
			<p><i/></p>
			<p><i/></p>
			<p><i/></p>
		</presente>
		</Condicional>
	<Infinitivo>
		<infinitivo>
			<p><i>onar</i></p>
			<p><i>onado</i></p>
		</infinitivo>
	</Infinitivo>
	<Gerundio>
		<gerundio>
			<p><i>onando</i></p>
			<p><i>onado</i></p>
		</gerundio>
	</Gerundio>
	<Participo>
		<participo>
			<p><i>onado</i></p>
		</participo>
	</Participo>
</template>

<template name=":unirse">
	<Indicativo>
		<presente>
			<p><i>uno</i></p>
			<p><i>unes</i></p>
			<p><i>une</i></p>
			<p><i>unimos</i></p>
			<p><i>unís</i></p>
			<p><i>unen</i></p>
		</presente>
		<pretérito-imperfecto>
			<p><i>unía</i></p>
			<p><i>unías</i></p>
			<p><i>unía</i></p>
			<p><i>uníamos</i></p>
			<p><i>uníais</i></p>
			<p><i>unían</i></p>
		</pretérito-imperfecto>
		<pretérito-perfecto-simple>
			<p><i>uní</i></p>
			<p><i>uniste</i></p>
			<p><i>unió</i></p>
			<p><i>unimos</i></p>
			<p><i>unisteis</i></p>
			<p><i>unieron</i></p>
		</pretérito-perfecto-simple>
		<futuro>
			<p><i>uniré</i></p>
			<p><i>unirás</i></p>
			<p><i>unirá</i></p>
			<p><i>uniremos</i></p>
			<p><i>uniréis</i></p>
			<p><i>unirán</i></p>
		</futuro>
		</Indicativo>
	<Subjuntivo>
		<presente>
			<p><i>una</i></p>
			<p><i>unas</i></p>
			<p><i>una</i></p>
			<p><i>unamos</i></p>
			<p><i>unáis</i></p>
			<p><i>unan</i></p>
		</presente>
		<pretérito-imperfecto-1>
			<p><i>uniera</i></p>
			<p><i>unieras</i></p>
			<p><i>uniera</i></p>
			<p><i>uniéramos</i></p>
			<p><i>unierais</i></p>
			<p><i>unieran</i></p>
		</pretérito-imperfecto-1>
		<pretérito-imperfecto-2>
			<p><i>uniese</i></p>
			<p><i>unieses</i></p>
			<p><i>uniese</i></p>
			<p><i>uniésemos</i></p>
			<p><i>unieseis</i></p>
			<p><i>uniesen</i></p>
		</pretérito-imperfecto-2>
		<futuro>
			<p><i>uniere</i></p>
			<p><i>unieres</i></p>
			<p><i>uniere</i></p>
			<p><i>uniéremos</i></p>
			<p><i>uniereis</i></p>
			<p><i>unieren</i></p>
		</futuro>
		</Subjuntivo>
	<Imperativo>
		<afirmativo>
			<p><i>únete</i></p>
			<p><i>únase</i></p>
			<p><i>unámonos</i></p>
			<p><i>unios</i></p>
			<p><i>únanse</i></p>
		</afirmativo>
		<negativo>
			<p><i>unas</i></p>
			<p><i>una</i></p>
			<p><i>unamos</i></p>
			<p><i>unáis</i></p>
			<p><i>unan</i></p>
		</negativo>
	</Imperativo>
	<Condicional>
		<presente>
			<p><i>uniría</i></p>
			<p><i>unirías</i></p>
			<p><i>uniría</i></p>
			<p><i>uniríamos</i></p>
			<p><i>uniríais</i></p>
			<p><i>unirían</i></p>
		</presente>
		</Condicional>
	<Infinitivo>
		<infinitivo>
			<p><i>unirse</i></p>
			<p><i>unido</i></p>
		</infinitivo>
	</Infinitivo>
	<Gerundio>
		<gerundio>
			<p><i>uniéndose</i></p>
			<p><i>unido</i></p>
		</gerundio>
	</Gerundio>
	<Participo>
		<participo>
			<p><i>unido</i></p>
		</participo>
	</Participo>
</template>

<template name="v:entar">
	<Indicativo>
		<presente>
			<p><i/></p>
			<p><i/></p>
			<p><i>ienta</i></p>
			<p><i/></p>
			<p><i/></p>
			<p><i/></p>
		</presente>
		<pretérito-imperfecto>
			<p><i/></p>
			<p><i/></p>
			<p><i>entaba</i></p>
			<p><i/></p>
			<p><i/></p>
			<p><i/></p>
		</pretérito-imperfecto>
		<pretérito-perfecto-simple>
			<p><i/></p>
			<p><i/></p>
			<p><i>entó</i></p>
			<p><i/></p>
			<p><i/></p>
			<p><i/></p>
		</pretérito-perfecto-simple>
		<futuro>
			<p><i/></p>
			<p><i/></p>
			<p><i>entará</i></p>
			<p><i/></p>
			<p><i/></p>
			<p><i/></p>
		</futuro>
		</Indicativo>
	<Subjuntivo>
		<presente>
			<p><i/></p>
			<p><i/></p>
			<p><i>iente</i></p>
			<p><i/></p>
			<p><i/></p>
			<p><i/></p>
		</presente>
		<pretérito-imperfecto-1>
			<p><i/></p>
			<p><i/></p>
			<p><i>entara</i></p>
			<p><i/></p>
			<p><i/></p>
			<p><i/></p>
		</pretérito-imperfecto-1>
		<pretérito-imperfecto-2>
			<p><i/></p>
			<p><i/></p>
			<p><i>entase</i></p>
			<p><i/></p>
			<p><i/></p>
			<p><i/></p>
		</pretérito-imperfecto-2>
		<futuro>
			<p><i/></p>
			<p><i/></p>
			<p><i>entare</i></p>
			<p><i/></p>
			<p><i/></p>
			<p><i/></p>
		</futuro>
		</Subjuntivo>
	<Imperativo>
		<afirmativo>
			<p><i/></p>
			<p><i>iente</i></p>
			<p><i/></p>
			<p><i/></p>
			<p><i/></p>
		</afirmativo>
		<negativo>
			<p><i/></p>
			<p><i>iente</i></p>
			<p><i/></p>
			<p><i/></p>
			<p><i/></p>
		</negativo>
	</Imperativo>
	<Condicional>
		<presente>
			<p><i/></p>
			<p><i/></p>
			<p><i>entaría</i></p>
			<p><i/></p>
			<p><i/></p>
			<p><i/></p>
		</presente>
		</Condicional>
	<Infinitivo>
		<infinitivo>
			<p><i>entar</i></p>
			<p><i>entado</i></p>
		</infinitivo>
	</Infinitivo>
	<Gerundio>
		<gerundio>
			<p><i>entando</i></p>
			<p><i>entado</i></p>
		</gerundio>
	</Gerundio>
	<Participo>
		<participo>
			<p><i>entado</i></p>
		</participo>
	</Participo>
</template>

<template name="v:erse">
	<Indicativo>
		<presente>
			<p><i>eo</i></p>
			<p><i>es</i></p>
			<p><i>e</i></p>
			<p><i>emos</i></p>
			<p><i>eis</i></p>
			<p><i>en</i></p>
		</presente>
		<pretérito-imperfecto>
			<p><i>eía</i></p>
			<p><i>eías</i></p>
			<p><i>eía</i></p>
			<p><i>eíamos</i></p>
			<p><i>eíais</i></p>
			<p><i>eían</i></p>
		</pretérito-imperfecto>
		<pretérito-perfecto-simple>
			<p><i>i</i></p>
			<p><i>iste</i></p>
			<p><i>io</i></p>
			<p><i>imos</i></p>
			<p><i>isteis</i></p>
			<p><i>ieron</i></p>
		</pretérito-perfecto-simple>
		<futuro>
			<p><i>eré</i></p>
			<p><i>erás</i></p>
			<p><i>erá</i></p>
			<p><i>eremos</i></p>
			<p><i>eréis</i></p>
			<p><i>erán</i></p>
		</futuro>
		</Indicativo>
	<Subjuntivo>
		<presente>
			<p><i>ea</i></p>
			<p><i>eas</i></p>
			<p><i>ea</i></p>
			<p><i>eamos</i></p>
			<p><i>eáis</i></p>
			<p><i>ean</i></p>
		</presente>
		<pretérito-imperfecto-1>
			<p><i>iera</i></p>
			<p><i>ieras</i></p>
			<p><i>iera</i></p>
			<p><i>iéramos</i></p>
			<p><i>ierais</i></p>
			<p><i>ieran</i></p>
		</pretérito-imperfecto-1>
		<pretérito-imperfecto-2>
			<p><i>iese</i></p>
			<p><i>ieses</i></p>
			<p><i>iese</i></p>
			<p><i>iésemos</i></p>
			<p><i>ieseis</i></p>
			<p><i>iesen</i></p>
		</pretérito-imperfecto-2>
		<futuro>
			<p><i>iere</i></p>
			<p><i>ieres</i></p>
			<p><i>iere</i></p>
			<p><i>iéremos</i></p>
			<p><i>iereis</i></p>
			<p><i>ieren</i></p>
		</futuro>
		</Subjuntivo>
	<Imperativo>
		<afirmativo>
			<p><i>ete</i></p>
			<p><i>éase</i></p>
			<p><i>eámonos</i></p>
			<p><i>eos</i></p>
			<p><i>éanse</i></p>
		</afirmativo>
		<negativo>
			<p><i>eas</i></p>
			<p><i>ea</i></p>
			<p><i>eamos</i></p>
			<p><i>eáis</i></p>
			<p><i>ean</i></p>
		</negativo>
	</Imperativo>
	<Condicional>
		<presente>
			<p><i>ería</i></p>
			<p><i>erías</i></p>
			<p><i>ería</i></p>
			<p><i>eríamos</i></p>
			<p><i>eríais</i></p>
			<p><i>erían</i></p>
		</presente>
		</Condicional>
	<Infinitivo>
		<infinitivo>
			<p><i>erse</i></p>
			<p><i>isto</i></p>
		</infinitivo>
	</Infinitivo>
	<Gerundio>
		<gerundio>
			<p><i>iéndose</i></p>
			<p><i>isto</i></p>
		</gerundio>
	</Gerundio>
	<Participo>
		<participo>
			<p><i>isto</i></p>
		</participo>
	</Participo>
</template>

</conjugation-es>
